<!DOCTYPE HTML PUBLIC "-//IETF//DTD HTML//EN">
<html>

<head>
<link rel="stylesheet" type="text/css" href="../../../css/styles.css"> 
<meta http-equiv="content-type" content="text/html;charset=utf-8"> 
<!-- PAL must be the first script after JQuery. -->
<script language="JavaScript1.3" type="text/javascript" src="../../../js/dpr_pal.js"></script>
<script language="JavaScript1.3" type="text/javascript" src="../../../js/prefload.js"></script> 
<script language="JavaScript1.3" type="text/javascript" src="../../../js/config.js"></script> 
<title>A Practical Grammar of the Pali Language</title>
<script>
function goTo(ch) {
	document.getElementById('maf').scrollTop = document.getElementById(ch).offsetTop;
}
</script>
</head>

<body onload="getconfig()">
	<div id="maf" style="overflow: auto; height: 100%; padding:0 20px 0 20px">
	<p align="center"><font size="4"><strong>A
	Practical Grammar of the P&#257;li Language<br>
	</strong></font><font>by Charles Duroiselle<br>
	Third Edition 1997</font></p>


	<p id="preface"><font color="#0000FF"><strong>Preface</strong></font></a><font
	color="#0000FF"><strong> to the Third Edition</strong></font></p>

	<p><font>Most introductory P&#257;li grammar
	books consist of lessons that teach the elements of the language
	in stages, but because of that they are also very difficult to
	use as a reference when you need to look up a noun's declension,
	or a verb's conjugation. This book because of its practical and
	comprehensive coverage of the elements of the P&#257;li language
	in complete chapters is a very useful reference. This book was
	also not written for linguistics experts, but for students with
	little experience studying P&#257;li grammar. For these reasons I
	have found it extremely useful and I recommend it to people who
	have already completed one of the many books that have graduated
	exercies intended to introduce the basics of P&#257;li grammar.
	After you have completed one of those preliminary books and move
	on to really read P&#257;li texts you will find this book to be a
	really good friend.</font></p>

	<p><font>Unfortunately, this book having been out
	of print for many years few people know of its existence and the
	copies that people who know about it are using are mainly
	photocopied versions like mine. So I thought that entering the
	text into a computer would be useful for both myself and also for
	other people interested in studying the P&#257;li language.</font></p>

	<p><font>In producing this edition I have made
	some corrections and changes to the original. I have kept most of
	the archaic english spelling and usage. This is because it has a
	certain charm to it and is itself a lesson in language. P&#257;li
	has not changed in the last 80 years, but the reader will soon
	see how much English has changed. The corrections I made were
	mainly to errors in layout editing and punctuation that existed
	in the original book. Still, I have probably left a few and made
	some new ones for the editors of the fourth edition to correct
	when they update the English used.</font></p>

	<p><font>I would like to thank Sayadaw U. Jotika
	who originally showed me the book and Miss Goh Poay Hoon who made
	a photocopy of it for me. Also Sean Doyle who generously let me
	use his scanner and optical character recognition software to
	scan the original in and then create a rough text to be edited;
	Gary Dellora who initially did the first editing of the scanned
	text; and Aniek Ley who donated the computer on which this text
	was edited.</font></p>

	<p><font>May any merit made by all concerned be a
	condition for our attainment of Nibb&#257;na.</font></p>

	<p><font>U. Dhamminda 1997.<br>
	Mawlamyine</font></p>

	<hr size="1">

	<p><font color="#0000FF"><strong>Preface to the
	Second Edition</strong></font></p>

	<p><font>This grammar was written at a time when
	it was urgently needed for schools and colleges, and as a
	consequence was conceived, written and seen through the press
	within the short space of a little over three months.
	Not-withstanding a few errors which had crept in - and which have
	now been corrected - the favour with which this work was received
	and reviewed in Europe, exceeded the author's expectations, if
	indeed he had any. Such favourable criticism it did not find in
	India: its great defect in the opinion of some Indian gentlemen
	being twofold; it does not enough adhere to the very ancient
	Hindu system of grammatical exposition; this venerable system
	was, it is readily recognized by every scholar, the most suitable
	- in fact the only suitable system for the method of imparting
	knowledge current in the times in which the earliest Sanskrit
	grammars and, modelled on them, the first P&#257;li grammars were
	composed. But, other times, other methods; and I am not alone in
	thinking that the old Hindu system, whatever its undeniable
	merits, could not be with success adapted to the clearer, more
	rapid and rational western methods of teaching. But the more
	unpardonable departure from the beaten track is, that the author
	has not thought it necessary constantly to refer to the Sanskrit
	forms and with them compare and from them deduce the P&#257;li
	ones. It must be remembered that this comparative method, however
	excellent and useful to persons already acquainted with Sanskrit
	who desire to take up the study of P&#257;li, does not answer in
	a practical manner to the needs of the class of students for whom
	this book has been written; that is, young students totally
	ignorant of the first principles of Sanskrit, and who do not, for
	the most part, in the least intend taking up such study.
	Moreover, to those who may later on, take up such a course, the
	close relation between the two languages will become easily
	apparent.</font></p>

	<p><font>In section (603), mention is made of a
	so called &quot;Nominative Absolute&quot;; it is explained in a
	P&#257;li work called the Niruttid&#299;pan&#299;, printed in Rangoon. M.
	Monier Williams also mentions it in the preface to his Sanskrit
	Grammar.</font></p>

	<p><font>Much official and literary work in
	connection with duties did not allow me to see this second
	edition through the press. Professor Maung Tin, of the Rangoon
	College, has most graciously undertaken this onerous work, and he
	has read and corrected every single proof. Persons who have had
	experience in proof-reading, above all of a book of such a
	character as the present one, will readily understand the
	magnitude of the service done me by my old pupil, and for which I
	beg here to thank him most sincerely.</font></p>

	<p><font>Chas. Duroiselle. 1915.<br>
	Mandalay</font></p>

	<hr size="1">

	<p><font color="#0000FF"><strong>Preface</strong></font></p>

	<p><font>This grammar was written for my pupils
	in the Rangoon College, to facilitate their work and make the
	study of the P&#257;li language easier for them. There is, to my
	knowledge no P&#257;li grammar suited to the requirements of
	students who do not know even the elements of Sanskrit, and to
	place into their hands grammars such as that of Muller of
	Frankfurter and of Minayef, which are intended for Sanskrit
	dilettanti, would serve rather to puzzle, than to help them;
	moreover, these grammars are not quite complete, consisting
	merely of the inflections of nouns and verbs. Mr James Gray's
	grammar, which was written with the same purpose as the one now
	presented to the public has long been out of stock; it had two
	drawbacks; the P&#257;li was all in Burmese characters, and it
	was too elementary to help the student in acquiring a thorough
	mastery of the language.</font></p>

	<p><font>It is, I think, the first time, that
	Derivation has been treated systematically and fully in a
	European work; the chapter on Syntax. too, though not quite
	exhaustive (to make it so would require a special volume) is a
	novel feature, considering that Syntax has never as yet been
	treated of, except in one single instance (P&#257;li Grammar by
	H. H. Tilby, Rangoon Baptist College, 1899.), and very briefly
	and with no examples whatever given in illustration of the rules.</font></p>

	<p><font>One of the greatest difficulties
	experienced has been to explain some forms (principally in
	Assimilation and Verbs), without the help of Sanskrit; scholars
	well understand how P&#257;li forms, thus explained, seem
	arbitrary, not to say incomprehensible in some cases; so that,
	although my avowed object was to write for students who do not
	know the first elements of Sanskrit grammar, I have thought it
	advisable to scatter here and there in the body of the work, a
	few explanations bearing on Sanskrit grammar, to make some forms
	better understood. But the student is perfectly free to skip them
	over and to assume the P&#257;li forms just as they are given; I
	would, however recommend him to peruse them at a second reading.</font></p>

	<p><font>Each rule, throughout, is profusely
	illustrated with examples taken from the j&#257;takas and from
	other books, and indigenous P&#257;li grammars. The paragraphs
	have been numbered and, to facilitate reference in looking up the
	rules, they are quoted whenever necessary, to render more easy
	the study of that part of the grammar which the student is
	actually reading.</font></p>

	<p><font>Grammatical discoveries are not to be
	expected, but scholars will find in the work now issued, a few
	things which have never before appeared in European grammars of
	P&#257;li.</font></p>

	<p><font>The following indigenous P&#257;li
	grammars have been consulted: saddan&#299;ti, mah&#257;r&#363;pasiddhi,
	mah&#257;r&#363;pasiddhi &#7789;ik&#257;, akhy&#257;tapadam&#257;l&#257;,
	moggall&#257;na, kacch&#257;yana, ga&#7735;on pyan.</font></p>

	<p><font>I have availed myself of all the
	grammars published in Europe to which I could have access.</font></p>

	<p><font>Chas. Duroiselle.<br>
	Rangoon: 20th December 1906.</font></p>

	<hr size="1">

	<p id="append"><font color="#0000FF"><strong>Appendix</strong></font></a></p>

	<p><font>Here is a collection of dictionary
	definitions of some of the terms that can be found in this book.</font></p>

	<p><font>Ablative: Of, relating to, or being a
	grammatical case indicating separation, direction away from,
	sometimes manner or agency, and the object of certain verbs. It
	is found in Latin and other Indo-European languages.</font></p>

	<p><font>Ablative absolute: In Latin grammar, an
	adverbial phrase syntactically independent from the rest of the
	sentence and containing a noun plus a participle, an adjective,
	or a noun, both in the ablative case.</font></p>

	<p><font>Accusative: Of, relating to, or being
	the case of a noun, pronoun, adjective, or participle that is the
	direct object of a verb or the object of certain prepositions.</font></p>

	<p><font>Active: Indicating that the subject of
	the sentence is performing or causing the action expressed by the
	verb. Used of a verb form or voice.</font></p>

	<p><font>Adjective: Any of a class of words used
	to modify a noun or other substantive by limiting, qualifying, or
	specifying and distinguished in English morphologically by one of
	several suffixes, such as -able, -ous, -er, and -est, or
	syntactically by position directly preceding a noun or nominal
	phrase, such as white in a white house.</font></p>

	<p><font>Aorist: A form of a verb in some
	languages, such as Classical Greek or Sanskrit, that in the
	indicative mood expresses past action.</font></p>

	<p><font>Conjugate: To inflect (a verb) in its
	forms for distinctions such as number, person, voice, mood, and
	tense.</font></p>

	<p><font>Dative: Of, relating to, or being the
	grammatical case that in some Indo-European languages, such as
	Latin and Russian, as well as in some non-Indo-European
	languages, marks the recipient of action and is used with
	prepositions or other function words corresponding in meaning to
	English to and for.</font></p>

	<p><font>Declension: Linguistics. a. In certain
	languages, the inflection of nouns, pronouns, and adjectives in
	categories such as case, number, and gender.</font></p>

	<p><font>Genitive: Of, relating to, or
	designating a case that expresses possession, measurement, or
	source.</font></p>

	<p><font>Gerund: A verbal noun analogous to the
	Latin gerund, such as the English form ending in -ing when used
	as a noun, as in singing in We admired the choir's singing.</font></p>

	<p><font>Grammar: The system of inflections,
	syntax, and word formation of a language.</font></p>

	<p><font>Inflection: a. An alternation of the
	form of a word by adding affixes, as in English dogs from dog, or
	by changing the form of a base, as in English spoke from speak,
	that indicates grammatical features such as number, person, mood,
	or tense. b. The paradigm of a word. c. A pattern of forming
	paradigms, such as noun inflection or verb inflection.</font></p>

	<p><font>Interrogative: Of, relating to, or being
	an element or construction used to ask a question: an
	interrogative adverb; an interrogative particle.</font></p>

	<p><font>Locative: Of, relating to, or being a
	grammatical case in certain inflected languages that indicates
	place in or on which or time at which, as in Latin dom&#146;, 'at
	home.'</font></p>

	<p><font>Nominative: Of, relating to, or
	belonging to a case of the subject of a finite verb (as I in I
	wrote the letter) and of words identified with the subject of a
	copula, such as a predicate nominative (as children in These are
	his children).</font></p>

	<p><font>Optative: Of, relating to, or being a
	mood of verbs in some languages, such as Greek, used to express a
	wish. Designating a statement using a verb in the subjunctive
	mood to indicate a wish or desire, as in Had I the means, I would
	do it.</font></p>

	<p><font>Present Participle: A participle
	expressing present action, formed in English by the infinitive
	plus -ing and used to express present action in relation to the
	time indicated by the finite verb in its clause, to form
	progressive tenses with the auxiliary be, and to function as a
	verbal adjective.</font></p>

	<p><font>Passive: Of, relating to, or being a
	verb form or voice used to indicate that the grammatical subject
	is the object of the action or the effect of the verb. For
	example, in the sentence They were impressed by his manner, were
	impressed is in the passive voice.</font></p>

	<p><font>Participle: A form of a verb that in
	some languages, such as English, can function independently as an
	adjective, as the past participle baked in We had some baked
	beans, and is used with an auxiliary verb to indicate tense,
	aspect, or voice, as the past participle baked in the passive
	sentence The beans were baked too long.</font></p>

	<p><font>Past Participle: A verb form indicating
	past or completed action or time that is used as a verbal
	adjective in phrases such as baked beans and finished work and
	with auxiliaries to form the passive voice or perfect and
	pluperfect tenses in constructions such as She had baked the
	beans and The work was finished. Also called perfect participle.</font></p>

	<p><font>Prefix: An affix, such as dis- in
	disbelieve, put before a word to produce a derivative word or an
	inflected form.</font></p>

	<p><font>Pronominal: Of, relating to, or
	functioning as a pronoun. Resembling a pronoun, as by specifying
	a person, place, or thing, while functioning primarily as another
	part of speech. His in his choice is a pronominal adjective.</font></p>

	<p><font>Radical: Arising from or going to a root
	or source; basic: a radical flaw in a plan; chose the radical
	solution of starting all over again.</font></p>

	<p><font>Reflective: designating or expressing a
	grammatical relation in which a verb's subject and an object in
	the sentence refer to the same person or thing, serving to
	indicate that the action of the verb is directed back to the
	subject Ex. &quot;Gary hurt himself&quot;, &quot;Jane threw a
	party for herself&quot;.</font></p>

	<p><font>Sanskrit: An ancient Indic language that
	is the language of Hinduism and the Vedas and is the classical
	literary language of India.</font></p>

	<p><font>Substantive: 1. Expressing or
	designating existence; for example, the verb to be. 2.
	Designating a noun or noun equivalent.</font></p>

	<p><font>Suffix: An affix added to the end of a
	word or stem, serving to form a new word or functioning as an
	inflectional ending, such as -ness in gentleness, -ing in
	walking, or -s in sits.</font></p>

	<p><font>Vocative: Relating to or being a
	grammatical case used in Latin and certain other languages to
	indicate the person or thing being addressed.</font></p>

	<p><font>Verbal Adjective: An adjective that is
	derived from a verb and that in some constructions, participial
	phrases for example, preserves the verb's syntactic features,
	such as transitivity and the capability of taking nominal or
	verbal complements.</font></p>

	<hr size="1">

	<p align="center" id="abbrev"><font><strong>Abbreviations</strong></font></a></p>

	<p align="center"><font>Masc. = Masculine.<br>
	Fem. = Feminine.<br>
	Neut. = Neuter.<br>
	S., Sansk. = Sanskrit.<br>
	P.P.P. = Passive Perfect Participle.<br>
	P.P.A. = Perfect Participle Active.<br>
	F.P.P. = Future Passive Participle.<br>
	Adj. = Adjective.<br>
	Nom. = Nominative.<br>
	Gen. = Genitive.<br>
	Dat. = Dative.<br>
	Acc. = Accusative.<br>
	Inst. = Instrumentive,<br>
	Abl. = Ablative<br>
	Loc. = Locative.</font></p>

	
	<hr /><p id="contents"><font color="#0000FF"><strong>Contents</strong></font></a><font><br>
	</font><font size="2">(The numbers within bracket
	refer to the paragraphs)</font></p>

	<table border="0" cellpadding="0">
		<tr>
			<td>&nbsp;</td>
			<td><a class="green" href="javascript:void(0)" onclick="goTo('preface')"><font>Preface</font></a></td>
		</tr>
		<tr>
			<td><font>I</font></td>
			<td bgcolor="#ECFFEC"><a class="green" href="javascript:void(0)" onclick="goTo('ch1')"><font>The Alphabet</font></a></td>
		</tr>
		<tr>
			<td>&nbsp;</td>
			<td><font>Vowels short and long <a class="green" href="#2.">(2-5)</a><br>
			The letters classified <a class="green" href="#6.">(6)</a><br>
			Pronunciation <a class="green" href="#10.">(10-11)</a><br>
			Conjunct consonants <a class="green" href="#12.">(12-13)</a></font></td>
		</tr>
		<tr>
			<td><font>II</font></td>
			<td bgcolor="#ECFFEC"><a class="green" href="javascript:void(0)" onclick="goTo('ch2')"><font>Sandhi Euphony</font></a></td>
		</tr>
		<tr>
			<td>&nbsp;</td>
			<td><font>Introductory <a class="green" href="#14.">(14-16)</a><br>
			Vowel sandhi <a class="green" href="#17.">(17-27)</a><br>
			Consonantal Insertions <a class="green" href="#28.">(28)</a><br>
			Consonantal sandhi <a class="green" href="#29.">(29-36)</a><br>
			Niggah&#299;ta Sandhi <a class="green" href="#37.">(37-46)</a><br>
			Interchange of letters <a class="green" href="#47.">(47)</a><br>
			Signs <a class="green" href="#48.">(48-50)</a></font></td>
		</tr>
		<tr>
			<td><font>III</font></td>
			<td bgcolor="#ECFFEC"><a class="green" href="javascript:void(0)" onclick="goTo('ch3')"><font>Assimilation</font></a></td>
		</tr>
		<tr>
			<td>&nbsp;</td>
			<td><font>Introductory <a class="green" href="#51.">(51-52)</a><br>
			Kinds of Assimilation <a class="green" href="#53.">(53)</a><br>
			General Rules <a class="green" href="#54.">(54-66)</a><br>
			Assimilation of Nasals <a class="green" href="#67.">(67-69)</a><br>
			Assimilation of y <a class="green" href="#70.">(70-79)</a><br>
			Assimilation of r <a class="green" href="#80.">(80-84)</a><br>
			Assimilation of s <a class="green" href="#85.">(85-95)</a><br>
			Assimilation of h <a class="green" href="#96.">(96-102)</a></font></td>
		</tr>
		<tr>
			<td><font>IV</font></td>
			<td bgcolor="#ECFFEC"><a class="green" href="javascript:void(0)" onclick="goTo('ch4')"><font>Strengthening</font></a></td>
		</tr>
		<tr>
			<td><font>V</font></td>
			<td bgcolor="#ECFFEC"><a class="green" href="javascript:void(0)" onclick="goTo('ch5')"><font>Declension of Nominal Bases</font></a></td>
		</tr>
		<tr>
			<td>&nbsp;</td>
			<td><font>Stem or Base (116, b)<br>
			Gender (116, c, d)<br>
			The Cases (116, f)<br>
			Divisions of Declension <a class="green" href="#117.">(117)</a><br>
			General case endings <a class="green" href="#118.">(118)</a><br>
			Vowel declension, stems in a <a class="green" href="#119.">(119-121)</a><br>
			Masculines in a, deva <a class="green" href="#122.">(122)</a><br>
			Neuters in a, r&#363;pa <a class="green" href="#123.">(123-124)</a><br>
			Declension of nouns in &#257; <a class="green" href="#125.">(125)</a><br>
			Feminines in &#257; ka&#241;&#241;&#257; <a class="green" href="#126.">(126-127)</a><br>
			Masculines in &#257;, s&#257; <a class="green" href="#128.">(128)</a><br>
			Declension of nouns in i, <a class="green" href="#129.">(129)</a><br>
			Masculines in i, kapi <a class="green" href="#130.">(130-131)</a><br>
			Feminines in i, &#299; ratti <a class="green" href="#132.">(132-133)</a><br>
			Neuters in i, v&#257;ri <a class="green" href="#134.">(134)</a><br>
			Declension of nouns in &#299; <a class="green" href="#135.">(135)</a><br>
			Masculines in &#299;, da&#7751;&#7693;&#299; <a class="green" href="#136.">(136-137)</a><br>
			Feminines in &#299; nad&#299; <a class="green" href="#138.">(138-139)</a><br>
			Declension of nouns in u <a class="green" href="#140.">(140)</a><br>
			Masculines in u, bhikkhu <a class="green" href="#141.">(141)</a><br>
			Feminines in u. dhenu <a class="green" href="#142.">(142-143)</a><br>
			Neuters in u, cakkhu <a class="green" href="#144.">(144-145)</a><br>
			Declension of nouns in &#363; <a class="green" href="#146.">(146)</a><br>
			Masculines in &#363;, sayambhu <a class="green" href="#147.">(147)</a><br>
			Feminines in &#363;, vadh&#363; <a class="green" href="#148.">(148)</a><br>
			Diphthongal stems <a class="green" href="#149.">(149)</a><br>
			Special nouns, go, sakh&#257; <a class="green" href="#150.">(150-151)</a><br>
			Consonantal Declension <a class="green" href="#152.">(152)</a><br>
			Att&#257; <a class="green" href="#154.">(154)</a><br>
			Brahm&#257; <a class="green" href="#155.">(155)</a><br>
			R&#257;j&#257; <a class="green" href="#156.">(156)</a><br>
			Pum&#257; <a class="green" href="#157.">(157)</a><br>
			Stems in s, mano <a class="green" href="#159.">(159-160)</a><br>
			</font><font size="3">î</font><font>yu <a class="green" href="#161.">(161)</a><br>
			Stems in r, satth&#257; <a class="green" href="#163.">(163)</a><br>
			Mat&#257;, pit&#257; <a class="green" href="#164.">(164)</a><br>
			Stems in at, vat, mat, bhava</font><font size="3">&#7747;</font><font> <a class="green" href="#166.">(166)</a><br>
			Araha</font><font size="3">&#7747;</font><font> <a class="green" href="#167.">(167)</a></font></td>
		</tr>
		<tr>
			<td><font>VI</font></td>
			<td bgcolor="#ECFFEC"><a class="green" href="javascript:void(0)" onclick="goTo('ch6')"><font>Formation of Feminine Bases</font></a></td>
		</tr>
		<tr>
			<td>&nbsp;</td>
			<td><font>Feminine suffixes <a class="green" href="#181.">(181)</a><br>
			Feminine bases of substantives <a class="green" href="#182.">(182-192)</a><br>
			Feminine bases of adjectives <a class="green" href="#193.">(193-195)</a></font></td>
		</tr>
		<tr>
			<td><font>VII</font></td>
			<td bgcolor="#ECFFEC"><a class="green" href="javascript:void(0)" onclick="goTo('ch7')"><font>Adjectives</font></a></td>
		</tr>
		<tr>
			<td>&nbsp;</td>
			<td><font>Adjectives in a <a class="green" href="#197.">(197-201)</a><br>
			Adjectives in &#299; <a class="green" href="#202.">(202-204)</a><br>
			Adjectives in i <a class="green" href="#205.">(205-210)</a><br>
			Adjectives in u <a class="green" href="#211.">(211-214)</a><br>
			Adjectives In &#363; <a class="green" href="#215.">(215-218)</a><br>
			Adjectives with consonantal bases <a class="green" href="#220.">(220-224)</a><br>
			mah&#257; <a class="green" href="#226.">(226)</a><br>
			dh&#299;m&#257; <a class="green" href="#228.">(228)</a><br>
			gu&#7751;av&#257; <a class="green" href="#230.">(230)</a><br>
			Adjectives in vi <a class="green" href="#231.">(231-235)</a><br>
			Negative Adjectives <a class="green" href="#236.">(236-237)</a><br>
			Comparison <a class="green" href="#238.">(238-247)</a><br>
			Irregular Adjectives <a class="green" href="#247.">(247)</a></font></td>
		</tr>
		<tr>
			<td><font>VIII</font></td>
			<td bgcolor="#ECFFEC"><a class="green" href="javascript:void(0)" onclick="goTo('ch8')"><font>Numerals</font></a></td>
		</tr>
		<tr>
			<td>&nbsp;</td>
			<td><font>Table of cardinals and ordinals
			<a class="green" href="#251.">(251)</a><br>
			Cardinals <a class="green" href="#252.">(252-272)</a><br>
			Ordinals <a class="green" href="#273.">(273-278)</a><br>
			Adverbial derivatives from numerals <a class="green" href="#279.">(279-287)</a></font></td>
		</tr>
		<tr>
			<td valign="top"><font>IX</font></td>
			<td bgcolor="#ECFFEC"><a class="green" href="javascript:void(0)" onclick="goTo('ch9')"><font>Pronouns, Pronominal Adjectives and
			Pronominal Derivatives</font></a></td>
		</tr>
		<tr>
			<td>&nbsp;</td>
			<td><font>Personal <a class="green" href="#288.">(288-296)</a><br>
			Demonstratives <a class="green" href="#297.">(297-311)</a><br>
			Relatives <a class="green" href="#312.">(312-314)</a><br>
			Interrogative <a class="green" href="#315.">(315-318)</a><br>
			Indefinite <a class="green" href="#319.">(319-327)</a><br>
			Other pronouns <a class="green" href="#328.">(328-335)</a><br>
			Pronominal derivatives <a class="green" href="#336.">(336-352)</a><br>
			Adjectives declined pronominally <a class="green" href="#353.">(353)</a></font></td>
		</tr>
		<tr>
			<td><font>X</font></td>
			<td bgcolor="#ECFFEC"><a class="green" href="javascript:void(0)" onclick="goTo('ch10')"><font>Verbs</font></a></td>
		</tr>
		<tr>
			<td>&nbsp;</td>
			<td><font>Introductory <a class="green" href="#354.">(354-369)</a><br>
			Primitive Verbs <a class="green" href="#369.">(369)</a><br>
			First Conjugation <a class="green" href="#370.">(370-371)</a><br>
			Rules of reduplication <a class="green" href="#372.">(372)</a><br>
			Second Conjugation <a class="green" href="#373.">(373)</a><br>
			Third Conjugation <a class="green" href="#374.">(374-375)</a><br>
			Fourth Conjugation <a class="green" href="#376.">(376)</a><br>
			Fifth Conjugation <a class="green" href="#377.">(377)</a><br>
			Sixth Conjugation <a class="green" href="#378.">(378)</a><br>
			Seventh Conjugation <a class="green" href="#379.">(379)</a><br>
			Conjugation of the Present System <a class="green" href="#381.">(381-403)</a><br>
			Irregular verbs <a class="green" href="#404.">(404)</a><br>
			Aorist <a class="green" href="#405.">(405-426)</a><br>
			System of the Perfect <a class="green" href="#427.">(427-430)</a><br>
			Future System <a class="green" href="#431.">(431-438)</a><br>
			Participles: Present <a class="green" href="#439.">(439-448)</a><br>
			Future <a class="green" href="#449.">(449)</a><br>
			P.P.P. <a class="green" href="#450.">(450-464)</a><br>
			P.P.A. <a class="green" href="#465.">(465)</a><br>
			F.P.P. <a class="green" href="#466.">(466-469)</a><br>
			Gerund <a class="green" href="#470.">(470-472)</a><br>
			Infinitive <a class="green" href="#473.">(473-477)</a><br>
			Passive Voice <a class="green" href="#481.">(481-490)</a><br>
			Causative Verbs <a class="green" href="#491.">(491-497)</a><br>
			Denominative Verbs <a class="green" href="#498.">(498-502)</a><br>
			Desiderative Verbs <a class="green" href="#503.">(503-507)</a><br>
			Intensive Verbs <a class="green" href="#508.">(508-509)</a><br>
			Defective anomolous verbs <a class="green" href="#510.">(510-513)</a><br>
			Verbal prefixes <a class="green" href="#514.">(514-522)</a><br>
			Paradigm of a Verb fully conjugated: pacati <a class="green" href="#523.">(523)</a><br>
			coreti <a class="green" href="#524.">(524-527)</a><br>
			Table of the changes occurring in the root <a class="green" href="#528.">(528)</a></font></td>
		</tr>
		<tr>
			<td><font>XI</font></td>
			<td bgcolor="#ECFFEC"><a class="green" href="javascript:void(0)" onclick="goTo('ch11')"><font>Indeclinables</font></a></td>
		</tr>
		<tr>
			<td>&nbsp;</td>
			<td><font>Derivative Adverbs <a class="green" href="#531.">(531)</a><br>
			Case-form Adverbs <a class="green" href="#532.">(532)</a><br>
			Pure Adverbs <a class="green" href="#532.">(532)</a><br>
			Prepositions <a class="green" href="#533.">(533-537)</a><br>
			Conjunctions <a class="green" href="#538.">(538)</a></font></td>
		</tr>
		<tr>
			<td><font>XII</font></td>
			<td bgcolor="#ECFFEC"><a class="green" href="javascript:void(0)" onclick="goTo('ch12')"><font>Compounds</font></a></td>
		</tr>
		<tr>
			<td>&nbsp;</td>
			<td><font>Introductory <a class="green" href="#539.">(539-541)</a><br>
			dvanda <a class="green" href="#542.">(542-544)</a><br>
			tappurisa <a class="green" href="#545.">(545)</a><br>
			kammadh&#257;raya <a class="green" href="#546.">(546)</a><br>
			Nouns in apposition <a class="green" href="#547.">(547)</a><br>
			digu <a class="green" href="#548.">(548)</a><br>
			Adverbial Compounds <a class="green" href="#549.">(549)</a><br>
			Relative Compounds <a class="green" href="#550.">(550-551)</a><br>
			Upapada Compounds <a class="green" href="#552.">(552)</a><br>
			Anomalous Compounds <a class="green" href="#553.">(553)</a><br>
			Complex Compounds <a class="green" href="#554.">(554)</a><br>
			Changes in certain words in Compounds <a class="green" href="#555.">(555)</a><br>
			Verbal Compounds <a class="green" href="#556.">(556-557)</a></font></td>
		</tr>
		<tr>
			<td><font>XIII</font></td>
			<td bgcolor="#ECFFEC"><a class="green" href="javascript:void(0)" onclick="goTo('ch13')"><font>Derivation</font></a></td>
		</tr>
		<tr>
			<td>&nbsp;</td>
			<td><font>Introductory <a class="green" href="#558.">(558-574)</a><br>
			Primary derivatives, kita <a class="green" href="#575.">(575-578)</a><br>
			Secondary derivation, taddhita <a class="green" href="#579.">(579-581)</a><br>
			Kvi suffixes <a class="green" href="#582.">(582-584)</a></font></td>
		</tr>
		<tr>
			<td><font>XIV</font></td>
			<td bgcolor="#ECFFEC"><a class="green" href="javascript:void(0)" onclick="goTo('ch14')"><font>Syntax</font></a></td>
		</tr>
		<tr>
			<td>&nbsp;</td>
			<td><font>K&#257;raka <a class="green" href="#587.">(587)</a><br>
			Order of Sentences <a class="green" href="#588.">(588)</a><br>
			Article <a class="green" href="#589.">(589)</a><br>
			Concord <a class="green" href="#590.">(590-592)</a><br>
			Nominative <a class="green" href="#594.">(594)</a><br>
			Genitive <a class="green" href="#595.">(595)</a><br>
			Dative <a class="green" href="#597.">(597)</a><br>
			Accusative <a class="green" href="#598.">(598)</a><br>
			Instrumentive <a class="green" href="#599.">(599)</a><br>
			Ablative <a class="green" href="#600.">(600)</a><br>
			Locative <a class="green" href="#601.">(601)</a><br>
			Vocative <a class="green" href="#602.">(602)</a><br>
			Genitive and Locative Absolute <a class="green" href="#603.">(603)</a><br>
			of Adjectives <a class="green" href="#604.">(604)</a><br>
			of Pronouns <a class="green" href="#605.">(605-609)</a><br>
			Repetition <a class="green" href="#610.">(610)</a><br>
			of Verbs <a class="green" href="#611.">(611-618)</a><br>
			of Participles <a class="green" href="#619.">(619-622)</a><br>
			of Indeclinables <a class="green" href="#623.">(623)</a><br>
			Direct and Indirect Narration <a class="green" href="#624.">(624)</a><br>
			Interrogation and Negation <a class="green" href="#625.">(625)</a></font></td>
		</tr>
		<tr>
			<td><font>XV</font></td>
			<td bgcolor="#ECFFEC"><a class="green" href="javascript:void(0)" onclick="goTo('ch15')"><font>Prosody</font></a></td>
		</tr>
		<tr>
			<td>&nbsp;</td>
			<td><font>Introductory <a class="green" href="#626.">(626-627)</a><br>
			Feet <a class="green" href="#628.">(628-629)</a><br>
			Short and long syllables <a class="green" href="#630.">(630)</a><br>
			Varieties of Metres <a class="green" href="#631.">(631)</a><br>
			Sama class <a class="green" href="#632.">(632)</a><br>
			Addhasama class <a class="green" href="#634.">(634)</a><br>
			Visama class <a class="green" href="#635.">(635)</a><br>
			Vatta <a class="green" href="#636.">(636)</a><br>
			Kinds of vatta <a class="green" href="#638.">(638)</a><br>
			J&#257;ti <a class="green" href="#639.">(639-641)</a><br>
			Vet&#257;liya <a class="green" href="#642.">(642)</a></font></td>
		</tr>
	</table>


	<hr /><p id="ch1" align="center"><font size="4"><strong>A
	Practical Grammar of the P&#257;li Language<br>
	Chapter 1</strong></font></p>

	<p><font color="#FF0000" size="4"><strong>The
	Alphabet</strong></font></p>

	<p><font size="3"><a name="1."><strong>1.</strong></a> The
	P&#257;li Alphabet consists of 41 letters; namely: 6 vowels, 2
	diphthongs, 32 consonants and one accessory nasal sound called
	Niggah&#299;ta.</font></p>

	<p><a name="2."><font size="3"><strong>2.</strong></font></a><font
	size="3"> The vowels are divided into short and
	long; the short vowels are: a, i, u; the long vowels are &#257;,
	&#299;, &#363;.</font></p>

	<p><font size="3"><a name="3."><strong>3.</strong></a> The value
	of a long vowel is about twice that of a short one, so that it
	takes twice as much time to pronounce a long vowel as to
	pronounce a short one.</font></p>

	<p><font size="3"><a name="4."><strong>4.</strong></a> The sign of
	a long vowel is a dash placed over it. Besides the above three
	long vowels, all short vowels are prosodically long that come
	before a conjunct or double consonant: for instance, in bhikkhu,
	ra</font><font>&#7789;&#7789;</font><font size="3">ha and puppha, the -i before kkh, the -a before </font><font>&#7789;&#7789;</font><font size="3">h and
	the -u before pph are said to be long.</font></p>

	<p><font size="3">Long also are a, i, u when
	followed by &#7747; (niggah&#299;ta), as in: puppha&#7747;, a flower; cakkhu&#7747;,
	eye; kapi&#7747;, monkey.</font></p>

	<p><font size="3"><a name="5."><strong>5.</strong></a> The two
	diphthongs are e and o, which are always long. They are
	diphthongs only grammatically, because they are supposed to be
	the product of the meeting and contraction of two vowels (a + i =
	e; and a + u = o). In reality and practically they are simple
	vowels.</font></p>

	<p><a name="6."><font size="3"><strong>6.</strong></font></a><font
	size="3"> The consonants are divided into: 25
	mutes, 5 semi-vowels, one sibilant and one aspirate (spirant).
	The 25 mutes are divided, according to the place of their
	formation and utterance, into 5 groups of 5 letters each.</font></p>

	<p align="center"><font size="3">The following
	table shows at a glance the classification of all the letters:</font></p>
	<div align="center"><center>

	<table border="1" cellpadding="0" cellspacing="0">
		<tr>
			<td align="center" valign="top" rowspan="4"><font
			size="3"></font>&nbsp;</td>
			<td align="center" valign="top" colspan="8"><font
			size="3">Consonants</font></td>
			<td valign="top" rowspan="2" colspan="3"><font size="3"></font>&nbsp;</td>
		</tr>
		<tr>
			<td align="center" valign="bottom" colspan="5"
			bgcolor="#80FFFF"><font size="3">Mutes</font></td>
			<td align="center" valign="top" colspan="3"><font
			size="3"></font>&nbsp;</td>
		</tr>
		<tr>
			<td align="center" valign="bottom" colspan="2"
			bgcolor="#FFFF00"><font size="3">Surd</font></td>
			<td align="center" valign="top" colspan="9"
			bgcolor="#00FF00"><font size="3">Sonants</font></td>
		</tr>
		<tr>
			<td valign="bottom" bgcolor="#FFFF00"><font size="3">Unaspirate</font></td>
			<td valign="bottom" bgcolor="#FFFF00"><font size="3">Aspirate</font></td>
			<td valign="bottom" bgcolor="#00FF00"><font size="3">Unaspirate</font></td>
			<td valign="bottom" bgcolor="#00FF00"><font size="3">Aspirate</font></td>
			<td valign="bottom" bgcolor="#00FF00"><font size="3">Nasals</font></td>
			<td align="center" valign="bottom" bgcolor="#00FF00"><font
			size="3">Semi-vowels<br>
			Liquids</font></td>
			<td valign="bottom" bgcolor="#00FF00"><font size="3">Spirant</font></td>
			<td valign="bottom" bgcolor="#00FF00"><font size="3">Sibilant</font></td>
			<td align="center" valign="bottom" colspan="3"
			bgcolor="#00FF00"><font size="3">Vowels</font></td>
		</tr>
		<tr>
			<td><font size="3">gutterals</font></td>
			<td align="center" bgcolor="#80FFFF"><font size="3">k</font></td>
			<td align="center" bgcolor="#80FFFF"><font size="3">kh</font></td>
			<td align="center" bgcolor="#80FFFF"><font size="3">g</font></td>
			<td align="center" bgcolor="#80FFFF"><font size="3">gh</font></td>
			<td align="center" bgcolor="#80FFFF"><font size="3">&#7749;</font></td>
			<td align="center" valign="top">&nbsp;</td>
			<td align="center"><font size="3">h</font></td>
			<td align="center" valign="top"><font size="3"></font>&nbsp;</td>
			<td align="center" valign="top"><font size="3">a, &#257;</font></td>
			<td rowspan="2"><font size="3">e</font></td>
			<td rowspan="5"><font size="3">o</font></td>
		</tr>
		<tr>
			<td><font size="3">palatals</font></td>
			<td align="center" bgcolor="#80FFFF"><font size="3">c</font></td>
			<td align="center" bgcolor="#80FFFF"><font size="3">ch</font></td>
			<td align="center" bgcolor="#80FFFF"><font size="3">j</font></td>
			<td align="center" bgcolor="#80FFFF"><font size="3">jh</font></td>
			<td align="center" bgcolor="#80FFFF"><font size="3">&#241;</font></td>
			<td align="center"><font size="3">y</font></td>
			<td><font size="3"></font>&nbsp;</td>
			<td><font size="3"></font>&nbsp;</td>
			<td align="center"><font size="3">i, &#299;</font></td>
		</tr>
		<tr>
			<td><font size="3">linguals</font></td>
			<td align="center" bgcolor="#80FFFF"><font>&#7789;</font></td>
			<td align="center" bgcolor="#80FFFF"><font>&#7789;</font><font size="3">h</font></td>
			<td align="center" bgcolor="#80FFFF"><font size="3">&#7693;</font></td>
			<td align="center" bgcolor="#80FFFF"><font size="3">&#7693;h</font></td>
			<td align="center" bgcolor="#80FFFF"><font size="3">&#7751;</font></td>
			<td align="center"><font size="3">r, &#7735;</font></td>
			<td><font size="3"></font>&nbsp;</td>
			<td><font size="3"></font>&nbsp;</td>
			<td><font size="3"></font>&nbsp;</td>
			<td rowspan="3"><font size="3"></font>&nbsp;</td>
		</tr>
		<tr>
			<td><font size="3">dentals</font></td>
			<td align="center" bgcolor="#80FFFF"><font size="3">t</font></td>
			<td align="center" bgcolor="#80FFFF"><font size="3">th</font></td>
			<td align="center" bgcolor="#80FFFF"><font size="3">d</font></td>
			<td align="center" bgcolor="#80FFFF"><font size="3">dh</font></td>
			<td align="center" bgcolor="#80FFFF"><font size="3">n</font></td>
			<td align="center"><font size="3">l</font></td>
			<td><font size="3"></font>&nbsp;</td>
			<td align="center"><font size="3">s<br>
			(surd)</font></td>
			<td><font size="3"></font>&nbsp;</td>
		</tr>
		<tr>
			<td><font size="3">labials</font></td>
			<td align="center" bgcolor="#80FFFF"><font size="3">p</font></td>
			<td align="center" bgcolor="#80FFFF"><font size="3">ph</font></td>
			<td align="center" bgcolor="#80FFFF"><font size="3">b</font></td>
			<td align="center" bgcolor="#80FFFF"><font size="3">bh</font></td>
			<td align="center" bgcolor="#80FFFF"><font size="3">m</font></td>
			<td align="center"><font size="3">v</font></td>
			<td><font size="3"></font>&nbsp;</td>
			<td><font size="3"></font>&nbsp;</td>
			<td align="center"><font size="3">u, &#363;</font></td>
		</tr>
		<tr>
			<td align="center" colspan="12"><font size="3">&#7747; (niggah&#299;ta) - sonant</font></td>
		</tr>
	</table>
	</center></div>

	<p><font size="3"><a name="7."><strong>7.</strong></a> &#7735; is now
	generally considered to be a semi-vowel and it is a liquid, a
	modification of l; in palm-leaf MSS l and &#7735; are constantly
	interchanged. &#7735; is not seldom the substitute of &#7693;; it is a
	lingual because it is pronounced as the letters of that class (</font><font>&#7789;</font><font size="3">, </font><font>&#7789;</font><font size="3">h, etc.).</font></p>

	<p><font size="3"><a name="8."><strong>8.</strong></a> &#7747; or
	niggah&#299;ta comports, properly speaking, no classification; it is
	merely a nasal breathing found only after the short vowels: a&#7747;,
	i&#7747;, u&#7747;.</font></p>

	<p><font size="3"><a name="9."><strong>9.</strong></a> The
	Gutterals are so called from their being pronounced in the
	throat;<br>
	The Palatals, from being uttered by pressing the tongue on the
	front-palate;<br>
	The Linguals are formed by bringing the up-turned tip of the
	tongue in contact with the back of the palate;<br>
	The Dentals are so called from their being pronounced with the
	aid of the teeth;<br>
	The Labials are formed by means of the lips;<br>
	The Nasals are sounded through the nose;<br>
	The Sibilant has a hissing sound; and,<br>
	The Spirant a strong aspirated breathing.<br>
	The Mutes are so called on account of their not being readily
	pronounced without the aid of a vowel;<br>
	Surds, are hard, flat, and toneless;<br>
	The Sonants are soft and uttered with a checked tone;<br>
	The Liquids, readily combine with other consonants: (except,
	perhaps, &#7735;);<br>
	The Aspirates are pronounced with a strong breathing or h sound
	added to them;<br>
	The Unaspirates are pronounced naturally, without effort and
	without the h sound.</font></p>

	<p><font color="#FF0000" size="3"><strong>The
	Pronunciation</strong></font></p>

	<p><font color="#0000FF" size="3"><strong>The
	Vowels</strong></font></p>

	<p><a name="10."><font size="3"><strong>10.</strong></font></a><font
	size="3"> a is pronounced like a in <strong>a</strong>rt.<br>
	&#257; is pronounced like a in f<strong>a</strong>ther<br>
	i is pronounced like i in s<strong>i</strong>n, p<strong>i</strong>n<br>
	&#299; is pronounced like ee in b<strong>ee</strong>n, sh<strong>ee</strong>n.<br>
	u is pronounced like u in p<strong>u</strong>t, b<strong>u</strong>ll<br>
	&#363; is pronounced like oo in f<strong>oo</strong>l, b<strong>oo</strong>n.<br>
	e is pronounced like a in t<strong>a</strong>ble, f<strong>a</strong>te.<br>
	o is pronounced like o in b<strong>o</strong>ne, st<strong>o</strong>ne.</font></p>

	<p><font color="#0000FF" size="3"><strong>The
	Consonants</strong></font></p>

	<p><font size="3"><a name="11."><strong>11.</strong></a> Remark. In
	all cases, the aspirates are pronounced like the unaspirates, but
	with the addition of a strong h sound; hence the pronunciation of
	the unaspirates only is given.</font></p>

	<p><font size="3">k is pronounced like k in <strong>k</strong>ing.<br>
	g is pronounced like garden, go.<br>
	&#7749; is pronounced like ng in ki<strong>ng</strong>, bri<strong>ng</strong>.<br>
	c is pronounced like ch in <strong>ch</strong>urch, <strong>ch</strong>ip.<br>
	j is pronounced like jail, jar.<br>
	&#241; is pronounced like ny in ba<strong>ny</strong>an.<br>
	t is pronounced like table, tack.<br>
	th, it must be borne in mind, is never pronounced like the
	English -th, in such words as: the, thin, etc. It is merely -t,
	uttered with an effort.<br>
	d is pronounced like d in <strong>d</strong>eed.<br>
	n is pronounced like n in <strong>n</strong>ag.<br>
	p is pronounced like p in <strong>p</strong>art.<br>
	ph, it must be remarked, is simply the aspirate of p, and ought
	not to be pronounced like f (as in: philosophy).<br>
	b is pronounced like b in <strong>b</strong>ook.<br>
	m, y, r, l, s, h are pronounced like the corresponding English
	letters.<br>
	v, not preceded by a consonant has the sound of v, in vine, vile.
	But preceded by a consonant, it is sounded like w in <strong>w</strong>ind,
	<strong>w</strong>in; tv&#257;, therefore, is pronounced
	tw&#257;.<br>
	&#7747;, (niggah&#299;ta), found always at the end of words is, in Burma,
	pronounced like m in, ja<strong>m</strong>, ra<strong>m</strong>;
	in Ceylon, it is given the sound of ng in, bri<strong>ng</strong>,
	ki<strong>ng</strong>.</font></p>

	<p><font color="#0000FF" size="3"><strong>Conjunct
	Consonants</strong></font></p>

	<p><a name="12."><font size="3"><strong>12.</strong></font></a><font
	size="3"> Two consonants coming together form
	what is called a conjunct or double consonant. For instance, in:
	vassa, kattha and pand&#257;peti, the ss, tth, and nd, are
	conjunct consonants.</font></p>

	<p><font size="3"><a name="13."><strong>13.</strong></a> Only the
	letters of a same vagga or group (viz., the five divisions of the
	mutes: gutterals, palatals, etc.), can be brought together to
	form a conjunct consonant: the first and second, and the third
	and fourth only: the fifth letter of each group, that is the
	nasal, can be coupled with any of the other four consonants in
	its group.</font></p>


	<hr /><p id="ch2" align="center"><font size="4"><strong>A
	Practical Grammar of the P&#257;li Language<br>
	Chapter 2</strong></font></p>

	<p><font color="#FF0000" size="4"><strong>Sandhi
	(Euphony)</strong></font></p>

	<p><a name="14."><font size="3"><strong>14.</strong></font></a><font
	size="3"> Sandhi (union) is that part of the
	grammar which treats of the euphonic changes that occur when one
	word is joined to another.</font></p>

	<p><font size="3"><a name="15."><strong>15.</strong></a> Generally
	these changes occur<br>
	(a) When a word ending in a vowel is joined to a word beginning
	with a vowel.<br>
	(b) When a word ending in a vowel, is joined to another word
	beginning with a consonant.<br>
	(c) When a word ending in niggah&#299;ta (&#7747;) is followed by a word
	beginning either with a vowel or with a consonant.</font></p>

	<p><font size="3"><a name="16."><strong>16.</strong></a> From the
	above it will be seen that sandhi is of three kinds:<br>
	(I) Vowel-sandhi, (II) Mixed sandhi and (III) Niggah&#299;ta-sandhi.</font></p>

	<p><font size="3">Remarks. It is not absolutely
	necessary that the student should master thoroughly the rules of
	sandhi before beginning the study of the other chapters; but he
	should read them once carefully, and always refer to them
	whenever in the course of his reading he finds forms and
	combinations that puzzle him.</font></p>

	<p><font color="#0000FF" size="3"><strong>I.
	Vowel-Sandhi</strong></font></p>

	<p><a name="17."><font size="3"><strong>17.</strong></font></a><font
	size="3"> A vowel before another vowel is elided.</font></p>

	<p><font color="#0000FF" size="3"><u>Examples</u></font></p>

	<table border="0" cellpadding="0">
		<tr>
			<td><font size="3">Elision of a,</font></td>
			<td><font size="3">yassa + indriy&#257;ni
			= yassindriy&#257;ni.</font></td>
		</tr>
		<tr>
			<td>&nbsp;</td>
			<td><font size="3">ajja + uposatho =
			ajjuposatho.</font></td>
		</tr>
		<tr>
			<td><font size="3">Elision of &#257;, </font></td>
			<td><font size="3">m&#257; + &#257;vuso
			evar&#363;pa&#7747; ak&#257;si = m&#257;vuso, etc.</font></td>
		</tr>
		<tr>
			<td>&nbsp;</td>
			<td><font size="3">tad&#257; + u</font><font>&#7789;&#7789;</font><font size="3">hahi
			= tadu</font><font>&#7789;&#7789;</font><font
			size="3">hahi.</font></td>
		</tr>
		<tr>
			<td><font size="3">Elision of i,</font></td>
			<td><font size="3">udadhi + &#363;miyo =
			udadh&#363;miyo.</font></td>
		</tr>
		<tr>
			<td>&nbsp;</td>
			<td><font size="3">aggi + &#257;hito =
			agg&#257;hito.</font></td>
		</tr>
		<tr>
			<td><font size="3">Elision of &#299;,</font></td>
			<td><font size="3">bhikkhun&#299; +
			ov&#257;do = bhikkhunov&#257;do.</font></td>
		</tr>
		<tr>
			<td>&nbsp;</td>
			<td><font size="3">mig&#299; + iva = migiva.</font></td>
		</tr>
		<tr>
			<td><font size="3">Elision of u,</font></td>
			<td><font size="3">dh&#257;tu +
			&#257;yatan&#257;ni = dh&#257;t&#257;yatan&#257;ni.</font></td>
		</tr>
		<tr>
			<td>&nbsp;</td>
			<td><font size="3">dh&#257;tu +
			indriy&#257;ni = dh&#257;tindriy&#257;ni.</font></td>
		</tr>
		<tr>
			<td><font size="3">Elision of &#363;,</font></td>
			<td><font size="3">jamb&#363; + &#257;d&#299;ni =
			jamb&#257;d&#299;ni.</font></td>
		</tr>
		<tr>
			<td>&nbsp;</td>
			<td><font size="3">jamb&#363; + &#299;rita
			v&#257;tena = jamb&#299;rita v&#257;tena.</font></td>
		</tr>
		<tr>
			<td><font size="3">Elision of e,</font></td>
			<td><font size="3">laddho me + ok&#257;so
			= laddho m'ok&#257;so.</font></td>
		</tr>
		<tr>
			<td>&nbsp;</td>
			<td><font size="3">g&#257;th&#257; me +
			ud&#299;rit&#257; = g&#257;th&#257; m'ud&#299;rit&#257;.</font></td>
		</tr>
		<tr>
			<td><font size="3">Elision of o,</font></td>
			<td><font size="3">eso + &#257;vuso
			&#257;yasm&#257; = es'&#257;vuso &#257;yasm&#257;.</font></td>
		</tr>
	</table>

	<p><font size="3">Remarks. When &#299; is followed by
	a vowel it is very seldom elided: in the expression tu&#7751;hassa,
	however, we have an example of its elision; tu&#7751;hassa = tu&#7751;h&#299; +
	assa; tu&#7751;h&#299; ahesu&#7747;, remains without change.</font></p>

	<p><font size="3"><a name="18."><strong>18.</strong></a> A vowel
	coming after another vowel may, if it is dissimilar, be elided.</font></p>

	<p><font color="#0000FF" size="3"><u>Examples</u></font></p>

	<p><font size="3">(i) cakkhu + indriya&#7747; =
	cakkhundriya&#7747;.<br>
	(ii) yassa + id&#257;ni = yass'id&#257;ni.</font></p>

	<p><font size="3"><a name="19."><strong>19.</strong></a> The first
	vowel having been elided the following vowel may be lengthened.</font></p>

	<p><font color="#0000FF" size="3"><u>Examples</u></font></p>

	<p><font size="3">(i) tatra + aya&#7747; =
	tatr&#257;ya&#7747;.<br>
	(ii) sa + atthika = s&#257;tthika.<br>
	(iii) kiki + iva = kik&#299;va.<br>
	(iv) kamma + upanissayo = kamm&#363;panissayo.<br>
	(Note: A short vowel, a, i, u, is lengthened by putting a
	&quot;-&quot;(Dash) over it).</font></p>

	<p><font size="3"><a name="20."><strong>20.</strong></a> Sometimes
	the second vowel having been elided, the preceding vowel is
	lengthened.</font></p>

	<p><font color="#0000FF" size="3"><u>Examples</u></font></p>

	<p><font size="3">(i) vi + atim&#257;nenti =
	v&#299;tim&#257;nenti.<br>
	(ii) ki&#7747;su + idha vitta&#7747; = ki&#7747;s&#363;dha vitta&#7747;.</font></p>

	<p><font size="3"><a name="21."><strong>21.</strong></a> Generally:<br>
	(i) a or &#257; + i or &#299; = e.<br>
	(ii) a or &#257; + u or &#363; = o.</font></p>

	<p><font color="#0000FF" size="3"><u>Examples</u></font></p>

	<p><font color="#FF0000" size="3"><strong>I. a or
	&#257; + i or &#299;</strong></font><font size="3"><br>
	(i) upa + ikkhati = upekkhati.<br>
	(ii) jina + &#299;ritanayo = jineritanayo.<br>
	(iii) ava + ecca = avecca.<br>
	(iv) bandhussa + iva = bandhusseva.</font></p>

	<p><font size="3"><u>Exceptions</u></font></p>

	<p><font size="3">(a) iti preceded by a becomes
	&#257;ti, as:<br>
	(i) tassa + iti = tass&#257;ti.<br>
	(ii) tissa + iti = tiss&#257;ti.</font></p>

	<p><font size="3">(b) i may be elided after a;
	as:<br>
	(i) pana + ime = pana'me.<br>
	(ii) tena + ime = tena'me.</font></p>

	<p><font size="3">(c) Sometimes &#257; + i
	becomes i; as:<br>
	seyyath&#257; + ida&#7747; = seyyathida&#7747;.</font></p>

	<p><font color="#FF0000" size="3"><strong>II. a
	or &#257; + u or &#363;</strong></font><font size="3"><br>
	(i) canda + udayo = candodayo.<br>
	(ii) na + upeti = nopeti.<br>
	(iii) udaka + &#363;mi = udakomi.<br>
	(iv) yath&#257; + udaka = yathodaka.</font></p>

	<p><font size="3"><a name="22."><strong>22.</strong></a> When two
	vowels of the same organ meet, the result is generally long: that
	is,<br>
	a + a = &#257;, a + &#257; = &#257;, &#257; + a = &#257;, &#257;
	+ &#257; = &#257;.<br>
	i + i = &#299;, i + &#299; = i, &#299; + i = &#299;, &#299; + &#299; = &#299;.<br>
	u + u = &#363;, u + &#363; = &#363;, &#363; + u = &#363;, &#363; + &#363; = &#363;.</font></p>

	<p><font color="#0000FF" size="3"><u>Examples</u></font></p>

	<p><font size="3">(i) &#241;&#257;&#7751;a +
	&#257;lokena = &#241;&#257;&#7751;&#257;lokena.<br>
	(ii) demi + iti = dem&#299;ti.</font></p>

	<p><font size="3"><a name="23."><strong>23.</strong></a> i and u
	may, before verbs beginning with a vowel, remain unchanged.</font></p>

	<p><font color="#0000FF" size="3"><u>Examples</u></font></p>

	<p><font size="3">(i) g&#257;th&#257;hi
	ajjhabh&#257;si.<br>
	(ii) adhiv&#257;sesi aviha&#241;&#241;am&#257;no.<br>
	(iii) satthu ad&#257;si.</font></p>

	<p><font size="3"><a name="24."><strong>24.</strong></a> A final
	vowel may remain unchanged before any other vowel when not
	followed by iti, in the following cases:</font></p>

	<p><font size="3">(a) In nouns in the vocative
	case: kassappa eta&#7747;...</font></p>

	<p><font size="3">(b) In a word ending in a long
	vowel if it does not form a compound with the following word:
	bhagav&#257; u</font><font>&#7789;&#7789;</font><font
	size="3">h&#257;y&#257;san&#257;.</font></p>

	<p><font size="3">(c) After particles, vowels
	remain unchanged.</font></p>

	<p><font color="#0000FF" size="3"><u>Examples</u></font></p>

	<p><font size="3">(i) atho + anto ca = atho anto
	ca.<br>
	(ii) atha kho + &#257;yasm&#257; = atha kho &#257;yasm&#257;.<br>
	(iii) no + atikkamo = no atikkamo.</font></p>

	<p><font size="3">Remarks. The particles, called
	nip&#257;ta, are indeclinable; they are rather numerous. The
	following are a few of them and the most common: atho, atha,
	yeva, adho, yath&#257;, tath&#257;, t&#257;va, y&#257;va, eva,
	iv&#257;, va, re, are, ca, hi, tu, kacci, kho, khalu, kira, pana,
	ce, nanu, n&#363;na, n&#257;ma, etc., etc.</font><font
	color="#FF0000" size="3">*</font></p>

	<p><font color="#FF0000" size="3">*</font><font
	size="3">There are two kinds of indeclinable
	words: the nip&#257;ta or adverbs and the upasagga, or
	prepositions. The latter number only 20: &#257;, u, ati, pati,
	pa, pari, ava, par&#257;, adhi, abhi, anu, upa, apa, api, sa&#7747;,
	vi, ni, n&#299;, su, du, (saddan&#299;ti: catupadavibh&#257;ga). All the
	other indeclinables are of course nip&#257;ta.</font></p>

	<p><font size="3">Note. Final vowels before
	particles beginning with a, i, e, as: atha, iva, eva, follow the
	rules of sandhi, as;<br>
	(i) itth&#299; + iti = itth&#299;ti.<br>
	(ii) sabbe + eva = sabbe'va.<br>
	(iii) so + eva = sveva.<br>
	(iv) na + ettha = n'ettha.</font></p>

	<p><font size="3">(d) i and u before a verb may
	remain unchanged: (see 23)</font></p>

	<p><font size="3"><a name="25."><strong>25.</strong></a> The vowel
	e, when followed by a long dissimilar vowel and also when
	followed by a short dissimilar vowel followed by a conjunct
	consonant, may be elided.</font></p>

	<p><font color="#0000FF" size="3"><u>Examples</u></font></p>

	<p><font size="3">(i) me + &#257;si = m'&#257;si.<br>
	(ii) sace + assa = sac'assa.</font></p>

	<p><font size="3"><a name="26."><strong>26.</strong></a> After o, a
	vowel is usually elided.</font></p>

	<p><font color="#0000FF" size="3"><u>Examples</u></font></p>

	<p><font size="3">(i) yo + aha&#7747; = yo'ha&#7747;.<br>
	(ii) catt&#257;ro + ime = catt&#257;ro'me.</font></p>

	<p><font size="3"><strong>Transformation of
	Vowels into Semi-vowels</strong></font></p>

	<p><font size="3"><a name="27."><strong>27.</strong></a> The vowels
	i, u, e, o, when followed by another vowel may be transformed
	into their semi-vowels.<br>
	(i) The semi-vowel of i, and e, is y.<br>
	(ii) The semi-vowel of u and o, is v.</font></p>

	<p><font size="3">(a) Final i, before a
	dissimilar vowel is changed to y.<br>
	(i) vi + &#257;k&#257;si = vy&#257;k&#257;si.<br>
	(ii) vitti + anubhuyyate = vittyanubhuyyate.<br>
	(iii) d&#257;si + aha&#7747; = d&#257;sy&#257;ha&#7747;.<br>
	Remarks. iti + eva = itveva.</font></p>

	<p><font size="3">(b) In such words as: me, te,
	ke, ye, etc., e is changed to y, and, if the a following e stands
	before a single consonant it is lengthened to &#257;.</font></p>

	<p><font color="#0000FF" size="3"><u>Examples</u></font></p>

	<p><font size="3">(i) me + aha&#7747; = my&#257;ha&#7747;.<br>
	(ii) me + aya&#7747; = my&#257;ya&#7747;.<br>
	(iii) te + aya&#7747; = ty&#257;ya&#7747;.<br>
	(iv) te + aha&#7747; = ty&#257;ha&#7747;.<br>
	(v) ke + assa = kyassa (34).</font></p>

	<p><font size="3"><u>Exceptions</u></font></p>

	<p><font size="3">(a) Final e may be elided
	before a long vowel: me + &#257;si = m'&#257;si.<br>
	(b) Final e may be elided before a short vowel followed by a
	double consonant: sace + assa = sac'assa.<br>
	(c) Final e sometimes elides a following vowel:<br>
	(i) te + ime = te'me.<br>
	(ii) sace + ajja = sace'jja.<br>
	(d) Final e + a may give &#257;: sace + aya&#7747; = sac&#257;ya&#7747;.</font></p>

	<p><font size="3">(c) When u, is followed by a
	dissimilar vowel, it is changed to v.</font></p>

	<p><font color="#0000FF" size="3"><u>Examples</u></font></p>

	<p><font size="3">(i) anu + eti = anveti.<br>
	(ii) dh&#257;tu + anta = dh&#257;tvanta.<br>
	(iii) dh&#257;tu + attha = dh&#257;tvattha.<br>
	(iv) bahu + &#257;b&#257;dho = bahv&#257;b&#257;dho.<br>
	(v) su + &#257;gata&#7747; = sv&#257;gata&#7747;.<br>
	(vi) anu + a&#7693;&#7693;ham&#257;sa&#7747; = anva&#7693;&#7693;ham&#257;sa&#7747;.</font></p>

	<p><font size="3"><u>Exceptions</u></font></p>

	<p><font size="3">(a) Final u may be elided
	before a dissimilar vowel: sametu + &#257;yasm&#257; =
	samet'&#257;yasm&#257;.<br>
	(b) Not seldom, u + i gives &#363;: s&#257;dhu + iti = s&#257;dh&#363;ti.</font></p>

	<p><font size="3">(d) Final o, may be changed to
	v before a dissimilar vowel.</font></p>

	<p><font color="#0000FF" size="3"><u>Examples</u></font></p>

	<p><font size="3">(i) ko + attho = kvattho.<br>
	(ii) agam&#257; nu kho + idha = agam&#257; nu khvidha.<br>
	(iii) yato + adhikara&#7751;a&#7747; = yatvadhikara&#7751;a&#7747;.<br>
	(iv) yo + aya&#7747; = yv&#257;ya&#7747;.</font></p>

	<p><font size="3"><u>Exceptions</u></font></p>

	<p><font size="3">Final o before a long vowel or
	a short vowel followed by a double consonant, is generally
	elided:<br>
	(i) kuto + ettha = kut'ettha.<br>
	(ii) tato + uddha&#7747; = tat'uddha&#7747;.<br>
	(iii) tayo + assu = tay'assu.</font></p>

	<p><font size="3">Remarks.<br>
	1. The change of u and o, to v occurs chiefly when u or o, comes
	after one of the following consonants: k, kh, t, th, d, na, y, s
	and h (saddan&#299;ti, part III sandhisuttam&#257;l&#257;).<br>
	2. Sometimes, after i or &#299;, y is inserted before a word
	beginning with a vowel, to avoid hiatus:<br>
	(i) aggi + &#257;g&#257;re = aggiy&#257;g&#257;re.<br>
	(ii) sattam&#299; + atthe = sattam&#299;yatthe.<br>
	3. Similarly, to avoid a hiatus, a v is inserted between final u
	and another vowel:<br>
	(i) du + a&#7749;gika&#7747; = duva&#7749;gika&#7747;.<br>
	(ii) bhikkhu + &#257;sane = bhikkhuv&#257;sane.<br>
	(See below Consonantal Insertions.)</font></p>

	<p><font size="3"><strong>Consonantal Insertions</strong></font></p>

	<p><a name="28."><font size="3"><strong>28.</strong></font></a><font
	size="3"> (a) Not seldom, to avoid a hiatus, a
	consonant is inserted between two vowels.<br>
	(b) The consonants thus inserted are: y, v, m, d, n, t, r, l(=
	&#7735;), and h. (Saddan&#299;t&#299; gives also, h.)<br>
	(c) Of these, the most frequently used are: d, r, m, y and v.</font></p>

	<p><font size="3">Remarks. Some of these
	consonants are mere revivals from the older language, as in: puna
	+ eva = punareva. Here, the r is simply revived.</font></p>

	<p><font color="#0000FF" size="3"><u>Examples of
	Insertion of Consonants</u></font></p>

	<p><font size="3">Insertion of y:<br>
	(i) na + imassa = nayimassa.<br>
	(ii) m&#257; + evam = m&#257;yeva&#7747;.<br>
	(iii) santi + eva = santiyeva.</font></p>

	<p><font size="3">Insertion of v:<br>
	(i) bh&#363; + &#257;d&#257;ya = bh&#363;v&#257;d&#257;ya.<br>
	(ii) mig&#299; bhant&#257; + udikkhati = mig&#299; bhant&#257;
	vudikkhati.<br>
	(iii) pa + uccati = pavuccati.</font></p>

	<p><font size="3">Insertion of m:<br>
	(i) idha + &#257;hu = idham&#257;hu.<br>
	(ii) lahu + essati = lahumessati.<br>
	(iii) bh&#257;yati + eva = bh&#257;yatimeva.</font></p>

	<p><font size="3">Insertion of d:<br>
	(i) saki + eva = sakideva.<br>
	(ii) t&#257;va + eva = t&#257;vadeva.<br>
	(iii) samm&#257; + a&#241;&#241;&#257; =
	samm&#257;da&#241;&#241;&#257;.</font></p>

	<p><font size="3">Remarks. The insertion of d, is
	constant after the particle u, and very frequent after: saki&#7747;,
	kenaci, ki&#241;ci, kinni&#241;ci, koci, samm&#257;, y&#257;va,
	t&#257;va, puna; as well as after the bases of pronouns such as:
	ya, ta, sa etc.</font><font color="#FF0000" size="3">*</font><font size="3">, as: u +
	aggo = udaggo; u + ap&#257;di = udap&#257;di; kenaci + eva =
	kenacideva; y&#257;va + attha&#7747; = y&#257;vadattha&#7747;; puna + eva =
	punadeva; ta + attha&#7747; = tadattha&#7747;; ta + antaro = tadantaro; eta
	+ attha&#7747; = etadattha&#7747;.</font></p>

	<p><font size="3">Insertion of n:<br>
	(i) ito + &#257;yati = iton&#257;yati.<br>
	(ii) cira&#7747; + &#257;yati = cira&#7747; n&#257;yati or cirann&#257;yati
	(30).</font></p>

	<p><font size="3">Insertion of t:<br>
	(i) yasm&#257; + iha = yasm&#257;tiha.<br>
	(ii) ajja + agge = ajjatagge.</font></p>

	<p><font size="3">Remarks. The insertion of t,
	mostly takes place after the words: y&#257;va, t&#257;va, ajja,
	before iha and agga.</font></p>

	<p><font size="3">Insertion of r:<br>
	(i) ni + antara&#7747; = nirantara&#7747;.<br>
	(ii) ni + oja&#7747; = niroja&#7747;.<br>
	(iii) du + atikkamo = duratikkamo.<br>
	(iv) du + &#257;j&#257;no = dur&#257;j&#257;no.<br>
	(v) p&#257;tu + ahosi = p&#257;turahosi.<br>
	(vi) catu + &#257;rakkh&#257; = catur&#257;rakkh&#257;.</font></p>

	<p><font color="#FF0000" size="3">*</font><font
	size="3">mah&#257;r&#363;pasiddhi (sandhi). It must,
	however, be remarked that the d is, in most words, a survivance
	from the older language; Sansk, has invariably preserved it. Thus
	u, of the native P&#257;li grammarians is but the Sansk: ud; so
	...ci, ...cid. etc.</font></p>

	<p><font size="3">Remarks.<br>
	1. Between tath&#257; eva and yath&#257; eva, ri is often
	inserted; the &#257; preceding is shortened and the e of eva
	elided: tathariva, yathariva.<br>
	2. This consonant r, is generally inserted after: the particles:
	ni, du, p&#257;tu, puna, dhi, p&#257;ta, catu, and a few others.
	In most cases it is simply revived.</font></p>

	<p><font size="3">Insertion of l = &#7735;:<br>
	(i) cha + a&#7749;g&#257;m = cha&#7735;a&#7749;ga&#7747;.<br>
	(ii) cha + a&#7747;sa = cha&#7735;a&#7747;sa.</font></p>

	<p><font size="3">Remarks. l = &#7735; is generally
	inserted after cha (six).</font></p>

	<p><font size="3">Insertion of h:<br>
	(i) su + ujuca = suhujuca.<br>
	(ii) su + u</font><font>&#7789;&#7789;</font><font size="3">hita&#7747; = suhu</font><font>&#7789;&#7789;</font><font
	size="3">hita&#7747;.</font></p>

	<p><font color="#0000FF" size="3"><strong>II.
	Consonantal Sandhi</strong></font></p>

	<p><a name="29."><font size="3"><strong>29.</strong></font></a><font
	size="3"> Consonantal sandhi occurs when a word
	ending in a vowel is followed by a word beginning with a
	consonant.</font></p>

	<p><font size="3"><a name="30."><strong>30.</strong></a> In the
	majority of cases, Consonantal sandhi is resorted to, to meet the
	exigencies of metres but not always.</font></p>

	<p><font size="3"><a name="31."><strong>31.</strong></a> Before a
	consonant, a long vowel may be shortened:<br>
	(i) yath&#257; + bh&#257;vi + gu&#7751;ena = yathabh&#257;vigu&#7751;ena.<br>
	(ii) yi</font><font>&#7789;&#7789;</font><font size="3">ha&#7747; v&#257; huta&#7747; v&#257; loke = yi</font><font>&#7789;&#7789;</font><font size="3">ha&#7747; va
	huta&#7747; va loke.</font></p>

	<p><font size="3"><a name="32."><strong>32.</strong></a> A vowel,
	before a consonant, if short, may be lengthened:<br>
	(i) eva&#7747; g&#257;me muni care = eva&#7747; g&#257;me muni care<br>
	(ii) du + rakkha&#7747; = d&#363;rakkha&#7747;.<br>
	(iii) su + rakkha&#7747; = s&#363;rakkha&#7747;.</font></p>

	<p><font size="3"><a name="33."><strong>33.</strong></a> A
	consonant following a word or a particle ending in a vowel, is
	generally reduplicated.</font></p>

	<p><font color="#0000FF" size="3"><u>Examples</u></font></p>

	<p><font size="3">(i) idha + pam&#257;do =
	idhappam&#257;do.<br>
	(ii) su + pa</font><font>&#7789;&#7789;</font><font
	size="3">hito = suppa</font><font>&#7789;&#7789;</font><font
	size="3">hito.<br>
	(iii) vi + payutto = vippayutto.<br>
	(iv) a + pativattiyo = appativattiyo.<br>
	(v) pa + kamo = pakkamo.<br>
	(vi) yath&#257; + kama&#7747; = yathakkama&#7747;. (34)<br>
	(vii) anu + gaho = anuggaho.<br>
	(viii) vi + jotati = vijjotati.<br>
	(ix) kata + &#241;&#363; = kata&#241;&#241;&#363;.<br>
	(x) du + labho = dullabho.<br>
	(xi) du + s&#299;lo = duss&#299;lo.</font></p>

	<p><font size="3">Remarks.<br>
	1. v, after a vowel becomes bb:<br>
	(i) ni + v&#257;na&#7747; = nibb&#257;na&#7747;.<br>
	(ii) ni + v&#257;yati = nibb&#257;yati.<br>
	(iii) du + vinicchayo = dubbinicchayo.<br>
	2. Reduplication of the consonants takes place generally after
	the prefixes:<br>
	u, upa, pari, ati, pa, a, anu, etc.<br>
	3. The constant rule in reduplication is that an aspirate is
	reduplicated by an unaspirate, and an unaspirate by an
	unaspirate. That is to say, an unaspirate is reduplicated by
	itself.</font></p>

	<p><font size="3"><a name="34."><strong>34.</strong></a> The vowel
	preceding a conjunct consonant being prosodically long, the
	naturally long vowels: &#257;, &#299;, &#363;, are not allowed to stand
	before a double consonant.</font></p>

	<p><font size="3"><a name="35."><strong>35.</strong></a> When,
	according to para (33), a consonant is reduplicated after a
	particle ending in a long vowel, this vowel is shortened:<br>
	(i) &#257; + kamati = akkamati.<br>
	(ii) par&#257; + kamo = parakkamo.</font></p>

	<p><font size="3"><u>Exceptions</u></font></p>

	<p><font size="3">There are, however, a few
	exceptions to paras 34, 35. The following are the most common
	examples:<br>
	(i) na + a&#241;&#241;a = n&#257;&#241;&#241;a. (ii) na + assa =
	n&#257;ssa.<br>
	(iii) na + assu = n&#257;ssu. (iv) kasm&#257; + assa =
	kasm&#257;ssa.<br>
	(v) tatra + assa = tatr&#257;ssa. (vi) sa + antev&#257;siko =
	s&#257;ntev&#257;siko.<br>
	(vii) sa + atthi = s&#257;tthi. (viii) vedan&#257; + khandho =
	vedan&#257;kkhandho, etc.</font></p>

	<p><font size="3"><a name="36."><strong>36.</strong></a> (a) Before
	a consonant, the o in so, eso, may be changed to a:<br>
	(i) eso dhammo or esa dhammo.<br>
	(ii) so muni or sa muni.<br>
	(b) Sometimes, this change occurs even before a vowel, thus
	creating a hiatus, which is allowed to remain: so attho or sa
	attho.<br>
	(c) The same change (of o to a), occurs also, but not so
	frequently, in: ayo (iron), mano (the mind), tamo (darkness),
	paro (other), tapo (penance, mortification) and a few others:
	ayopatta&#7747; or ayapatta&#7747;, etc.</font></p>

	<p><font color="#0000FF" size="3"><strong>III.
	Niggah&#299;ta Sandhi</strong></font></p>

	<p><a name="37."><font size="3"><strong>37.</strong></font></a><font
	size="3"> Niggah&#299;ta sandhi takes place when a
	word ending in &#7747; (niggah&#299;ta) is followed by a word beginning
	with a vowel, or with a consonant.</font></p>

	<p><font size="3"><a name="38."><strong>38.</strong></a> Niggahita
	when followed by a consonant, may, remain unchanged.</font></p>

	<p><font color="#0000FF" size="3"><u>Examples</u></font></p>

	<p><font size="3">(i) ta&#7747; dhamma&#7747; kata&#7747;.<br>
	(ii) ta&#7747; kha&#7751;a&#7747;.<br>
	(iii) ta&#7747; patto.</font></p>

	<p><font size="3"><a name="39."><strong>39.</strong></a> Niggahita,
	followed by a consonant, may be transformed to the nasal of the
	class to which that consonant belongs.</font></p>

	<p><font color="#0000FF" size="3"><u>Examples</u></font></p>

	<p><font size="3">(i) ra&#7751;a&#7747; + jaho =
	rana&#241;jaho.<br>
	(ii) ta&#7751;ha&#7747; + karo = ta&#7751;ha&#7749;karo.<br>
	(iii) sa&#7747; + </font><font>&#7789;</font><font size="3">hito = sa&#7751;</font><font>&#7789;</font><font
	size="3">hito.<br>
	(iv) juti&#7747; + dharo = jutindharo.<br>
	(v) sa&#7747; + mato = sammato.<br>
	(vi) eva&#7747; + kho = eva&#7749; kho.<br>
	(vii) dhamma&#7747; + ca = dhamma&#241;ca.<br>
	(viii) ta&#7747; + niccuta&#7747; = tanniccuta&#7747;.</font></p>

	<p><font size="3">Remarks. Before initial l, the
	niggahita of sa&#7747; and pu&#7747; is changed to l:<br>
	(i) sa&#7747; + lakkha&#7751;&#257; = sallakkha&#7751;&#257;.<br>
	(ii) pa</font><font>&#7789;</font><font size="3">i sa&#7747; l&#299;no = pa</font><font>&#7789;</font><font
	size="3">isall&#299;no.<br>
	(iii) sa&#7747; + lekko = sallekho.<br>
	(iv) pu&#7747; + li&#7749;ga&#7747; = pulli&#7749;ga&#7747;.</font></p>

	<p><font size="3"><a name="40."><strong>40.</strong></a> Niggahita,
	followed by e or h is changed to &#241;&#241; and &#241;h
	respectively.<br>
	(i) ta&#7747; + eva = ta&#241;&#241;eva.<br>
	(ii) paccantara&#7747; + eva = paccantara&#241;&#241;eva.<br>
	(iii) eva&#7747; + hi kho = eva&#241;hi kho.<br>
	(iv) ta&#7747; + hitassa = ta&#241;hitassa.</font></p>

	<p><font size="3"><a name="41."><strong>41.</strong></a> y
	following niggahita, becomes assimilated to it, and both together
	may become &#241;&#241;:<br>
	(i) sa&#7747; + yutta&#7747; = sa&#241;&#241;utta&#7747;.<br>
	(ii) sa&#7747; + yogo = sa&#241;&#241;ogo.</font></p>

	<p><font size="3">Remarks. Not seldom, no
	coalescence takes place, and both letters remain unchanged:
	sa&#7747;yutta&#7747;; sa&#7747;yojana&#7747;.</font></p>

	<p><font size="3"><a name="42."><strong>42.</strong></a> When
	preceding a vowel, niggahita becomes m:<br>
	(i) ta&#7747; + attha&#7747; = tam attha&#7747;.<br>
	(ii) ya&#7747; + &#257;hu = yam &#257;hu.<br>
	(iii) ki&#7747; + eta&#7747; = kim eta&#7747;.</font></p>

	<p><font size="3">Remarks. Rules 39 and 42, are
	not strictly adhered to in texts edited in Roman characters; in
	prose above all, niggahita is allowed to remain unchanged before
	a vowel or a consonant, even in the middle of a word sometimes;
	in poetry, the retention of niggahita or its change to m before a
	vowel, is regulated by the exigencies of the metres.</font></p>

	<p><font size="3"><a name="43."><strong>43.</strong></a> Sometimes,
	niggahita before a vowel, may become d:<br>
	(i) eta&#7747; + attho = etadattho.<br>
	(ii) eta&#7747; + eva = etadeva.<br>
	(iii) eta&#7747; + avoca = etadavoca.<br>
	(iv) ya&#7747; + anantara&#7747; = yadanantara&#7747;.<br>
	(v) ya&#7747; + ida&#7747; = yadida&#7747;.</font></p>

	<p><font size="3">Remarks. The change of
	niggah&#299;ta into d is more fictitious than real; in most examples,
	the d is simply a survivance. (See Insertion of consonants).</font></p>

	<p><font size="3"><a name="44."><strong>44.</strong></a>
	Niggah&#299;ta, before a vowel or a consonant may be elided:<br>
	(i) t&#257;sa&#7747; + aha&#7747; santike = t&#257;s&#257;ha&#7747; santike.<br>
	(ii) ariyasacc&#257;na&#7747; + dassana&#7747; =
	ariyasacc&#257;nadassana&#7747;.<br>
	(iii) eta&#7747; buddh&#257;na&#7747; + s&#257;sana&#7747; = eta&#7747;
	buddh&#257;nas&#257;sana&#7747;.</font></p>

	<p><font size="3"><a name="45."><strong>45.</strong></a> A
	niggah&#299;ta may sometimes be inserted before a vowel or a
	consonant:<br>
	(i) ava siro = ava&#7747;siro.<br>
	(ii) manopubba gam&#257; = manopubba&#7749;gam&#257;.<br>
	(iii) cakkhu + udap&#257;di = cakkhu&#7747; udap&#257;di.<br>
	(iv) y&#257;va c'idha bhikkhave = y&#257;va&#241;c'idha.</font></p>

	<p><font size="3"><a name="46."><strong>46.</strong></a> After
	niggahita, a vowel may be elided:<br>
	(i) ki&#7747; + iti = kinti.<br>
	(ii) ida&#7747; + api = ida&#7747; pi.<br>
	(iii) cakka&#7747; + iva = cakka&#7747; va.<br>
	(iv) kali&#7747; + id&#257;ni = kali&#7747; 'd&#257;ni or kalin d&#257;ni.</font></p>

	<p><font size="3"><strong>Interchange of Letters</strong></font></p>

	<p><a name="47."><font size="3"><strong>47.</strong></font></a><font
	size="3"> Not unfrequently an interchange of
	letters takes place:<br>
	(i) dh becomes h; rudhira = ruhira.<br>
	(ii) d becomes t; sugado = sugato.<br>
	(iii) t becomes </font><font>&#7789;</font><font
	size="3">; pahato = paha&#7747;o.<br>
	(iv) t becomes d; gantabba = gandabba.<br>
	(v) g becomes k; hatthupaga = hatthupaka.<br>
	(vi) r becomes l; paripanno = palipanno.<br>
	(vii) y becomes j; gavayo = gavajo.<br>
	(viii) k becomes y; sake pure = saye pure.<br>
	(ix) j becomes y; nija&#7747;putta&#7747; = niya&#7747;putta&#7747;.<br>
	(x) t becomes k; niyato = niyako.<br>
	(xi) k becomes kh; nikamati = nikhamati.</font></p>

	<p><font size="3"><strong>Signs</strong></font></p>

	<p><a name="48."><font size="3"><strong>48.</strong></font></a><font
	size="3"> As has already been said a dash (-)
	indicates a long vowel:<br>
	(i) aha&#7747; sakkh&#299; aha&#7747; sakkh&#299; = I am witness!<br>
	(ii) pajjalant&#257;ni pabbatak&#363;</font><font>&#7789;</font><font
	size="3">&#257;ni m&#257;l&#257;gu&#7735;abh&#257;va&#7747;
	&#257;pann&#257;ni disv&#257; = seeing the blazing mountain peaks
	had turned into nosegays.....</font></p>

	<p><font size="3"><a name="49."><strong>49.</strong></a> Crasis,
	the contraction of two syllables into one, is shown by the
	circumflex accent (^):<br>
	(i) s&#257;dhu hoti, lacchas&#299;ti. all right! you'll get it.<br>
	(ii) ta&#7747;... ga&#7751;hiss&#257;m&#299;ti. I'll seize him!</font></p>

	<p><font size="3">Remarks. In most texts, crasis
	is expressed by a (-) dash, as used for the long vowels.</font></p>

	<p><font size="3"><a name="50."><strong>50.</strong></a> The
	elision of a vowel is expressed by an apostrophe ('):<br>
	(i) eken'&#363;no = ekena &#363;no.<br>
	(ii) id&#257;n'eva = id&#257;ni eva.<br>
	(iii) pi'ssa = pi assa.<br>
	(iv) tass'ekadivasa&#7747; = tassa ekadivasa&#7747;.</font></p>

	<hr /><p id="ch3" align="center"><font size="4"><strong>A
	Practical Grammar of the P&#257;li Language<br>
	Chapter 3</strong></font></p>

	<p><font color="#FF0000" size="4"><strong>Assimilation</strong></font></p>

	<p><font size="3"><a name="51."><strong>51.</strong></a> The matter
	included in this chapter should perhaps have come under the head
	of &quot;sandhi&quot; for assimilation is nothing but changes
	that occur for the sake of euphony.</font></p>

	<p><font size="3">I have remarked that, although
	the rules of sandhi, as explained in the preceding chapter, are
	readily understood and applied by the young students, the laws of
	assimilation puzzle them not a little, and retard their reading
	much more than is necessary. The difficulty thus experienced
	arises from their ignorance of Sanskrit, without at least a
	slight knowledge of which, the study of P&#257;li becomes
	sensibly more difficult.</font></p>

	<p><font size="3">In the following paragraphs, I
	shall try and explain as succinctly and as clearly as possible,
	the rules of assimilation. The student cannot be too much
	recommended to study thoroughly this chapter and to refer to it
	constantly in the course of his studies.</font></p>

	<p><font size="3"><a name="52."><strong>52.</strong></a>
	Assimilation is the blending into one of two consonantal sounds.
	It involves the change of one sound to another of the same
	series, but sometimes also to a sound of another series. (See
	chart at end of para 6).</font></p>

	<p><font size="3"><a name="53."><strong>53.</strong></a>
	Assimilation is of two kinds:<br>
	(i) The initial consonant is assimilated to the final consonant
	of the preceding word. This is called Progressive Assimilation.<br>
	(ii) The final consonant of the preceding word is assimilated to
	the initial consonant of the word that follows. This is called
	Regressive Assimilation.</font></p>

	<p><font color="#FF0000" size="3"><strong>I.
	Progressive Assimilation<br>
	</strong></font><font size="3">(a) &#8730;lag (to
	cling) + na = lagna = lagga (clung).<br>
	(b) &#8730;budh (to know) + ta = budhta = buddha (known).</font></p>

	<p><font size="3">It will be remarked that in
	example (a) the n (dental) has been assimilated to the g which
	belongs to another series (gutteral).</font></p>

	<p><font size="3">In (b), the t, become d,
	assimilates to the preceding dh, both being sounds of the same
	series (dentals).</font></p>

	<p><font color="#FF0000" size="3"><strong>II.
	Regressive Assimilation</strong></font><font size="3"><br>
	(a) &#8730;lip (to smear) + ta = lipta = litta (smeared).<br>
	(b) &#8730;dam (to subdue) + ta = damta = danta (subdued).</font></p>

	<p><font size="3">In these two examples, p in
	(a), is assimilated to initial t and passes to another series of
	sounds.</font></p>

	<p><font size="3">In (b), m likewise passing to
	another series, assimilates itself to t and becomes n.</font></p>

	<p><font color="#0000FF" size="3"><strong>General
	Rules of Assimilation</strong></font></p>

	<p><font size="3"><a name="54."><strong>54.</strong></a>
	Assimilation takes place mostly in the formation of the Passive
	Voice, the Passive Perfect Participle, the base of verbs of the
	third conjugation, of the Infinitive, Gerund, the Potential
	Passive Participle and in the formation of the Desiderative; also
	under the influence of certain suffixes in the derivation of
	words.</font></p>

	<p><font size="3"><a name="55."><strong>55.</strong></a> In
	P&#257;li, regressive Assimilation is the more common.</font></p>

	<p><font size="3"><a name="56."><strong>56.</strong></a> When a
	mute meets with an initial mute (non-nasal), there is regressive
	assimilation generally, that is the first consonant is
	assimilated to the second:<br>
	(i) sak + ta = sakta = satta.<br>
	(ii) sak + thi = sakthi = satthi.</font></p>

	<p><font size="3"><a name="57."><strong>57.</strong></a> A gutteral
	assimilates the following dental:<br>
	(i) lag + na = lagna = lagga.<br>
	(ii) sak + no = sakno = sakko + ti = sakkoti.</font></p>

	<p><font size="3"><a name="58."><strong>58.</strong></a> A gutteral
	assimilates a final dental:<br>
	(i) ud + kam&#257;peti = ukkam&#257;peti.<br>
	(ii) tad + karo = takkaro.<br>
	(iii) ud + gacchati = uggacchati.</font></p>

	<p><font size="3"><a name="59."><strong>59.</strong></a> A final
	palatal</font><font color="#FF0000" size="3">*</font><font
	size="3"> being followed by a dental surd or
	sonore, assimilates it into a lingual:<br>
	(i) &#8730;maj + ta = ma&#7789;&#7789;ha or ma&#7789;&#7789;a.<br>
	(ii) &#8730;pucch + ta = pu&#7789;&#7789;ha.<br>
	(iii) &#8730;icch + ta = i&#7789;&#7789;ha.</font></p>

	<p><font size="3">(a) j however sometimes is
	assimilated to the following t:<br>
	(iv) &#8730;bhuj + ta = bhutta.</font></p>

	<p><font size="3">(b) c also becomes assimilated
	to t:<br>
	(v) &#8730;muc + ta = mutta.</font></p>

	<p><font color="#FF0000" size="3">*</font><font
	size="3">To better understand these changes, the
	student ought to bear in mind that no word can end in a palatal
	nor in h, because these letters are not primitive letters the
	palatals have sprung into existence from the contact of gutteral
	consonants with certain vowels; and h represents an old gh and is
	the aspirate of j; the original gutterals, therefore, reappear at
	the end of words either pure or transformed into a lingual, and
	then assimilate or are assimilated by the following dental. For
	instance:<br>
	&#8730;pucch = pu&#7789;h + ta = pu&#7789;&#7789;ha, but, &#8730;muc = muk + ta = mukta =
	mutta;<br>
	&#8730;bhuj = bhuk + ta = bhukta = bhutta;<br>
	again, &#8730;maj = ma&#7789; (&#7789; = Sansk. s) + ta = ma&#7789;&#7789;a.<br>
	In Sansk., &#8730;m¨j + ta = mrsta = P&#257;li: ma&#7789;&#7789;a.</font></p>

	<p><font size="3"><a name="60."><strong>60.</strong></a> But an
	initial palatal assimilates a final dental in palatal:<br>
	ud + cinati = uccinati.<br>
	ud + ched&#299; = ucched&#299;.<br>
	ud + jala = ujjala.<br>
	ud + jh&#257;yati = ujjh&#257;yati.</font></p>

	<p><font size="3"><a name="61."><strong>61.</strong></a> A final
	lingual assimilates a following surd dental, (t): &#8730;ku&#7789;&#7789; + ta =
	ku&#7789;&#7789;ha.</font></p>

	<p><font size="3"><a name="62."><strong>62.</strong></a> A final
	dental is assimilated to the following consonant:<br>
	(i) ud + ga&#7751;h&#257;ti = ugga&#7751;h&#257;ti.<br>
	(ii) ud + khipati = ukkhipati.<br>
	(iii) ud + chindati = ucchindati.<br>
	(iv) ud + jh&#257;yati = ujjh&#257;yati.<br>
	(v) ud + s&#257;ha = uss&#257;ha.<br>
	(vi) ud + ti&#7751;&#7751;a = utti&#7751;&#7751;a.<br>
	(vii) ud + loketi = ulloketi.</font></p>

	<p><font size="3"><a name="63."><strong>63.</strong></a> When
	initial t, follows a sonant aspirate, the assimilation is
	progressive: the final sonant aspirate loses its aspiration, the
	following t (surd) becomes sonant, viz; d, and taking the
	aspiration which the final sonant has lost, becomes dh.</font></p>

	<p><font color="#0000FF" size="3"><u>Examples</u></font></p>

	<p><font size="3">&#8730;rudh + ta = rudh + da = rud +
	dha = ruddha.</font></p>

	<p><font size="3">Remark. In the case of final
	bh, initial t having become dh, regressive assimilation takes
	place;<br>
	&#8730;labh + ta = labh + d = lab + dha = laddha.</font></p>

	<p><font size="3"><a name="64."><strong>64.</strong></a> Before an
	initial dental surd, a gutteral or a labial surd unaspirate is
	generally assimilated:<br>
	(i) tap + ta = tapta = tatta.<br>
	(ii) sak + ta = sakta = satta.<br>
	(iii) sakt + hi = sakthi = satthi.<br>
	(iv) kam + ta = kamta = kanta.</font></p>

	<p><font size="3"><a name="65."><strong>65.</strong></a> An initial
	labial generally assimilates a preceding dental surd or sonant
	unaspirate:<br>
	(i) tad + purisa = tappurisa.<br>
	(ii) ud + bhijjati = ubbhijjati.<br>
	(iii) ud + pajjati = uppajjati.<br>
	(iv) ud + majjati = ummajjati.</font></p>

	<p><font size="3"><a name="66."><strong>66.</strong></a> A final
	labial may assimilate an initial nasal: p&#257;p + no + ti =
	p&#257;pno + ti = pappoti</font></p>

	<p><font color="#0000FF" size="3"><strong>Assimilation
	of Nasals</strong></font></p>

	<p><font size="3"><a name="67."><strong>67.</strong></a> Final m
	before t is assimilated: &#8730;gam + tv&#257; = gamtv&#257; =
	gantv&#257;.</font></p>

	<p><font size="3"><a name="68."><strong>68.</strong></a> The group
	sm is preserved: tasmi&#7747;, bhasm&#257;, asm&#257;, usm&#257;.</font></p>

	<p><font size="3"><a name="69."><strong>69.</strong></a> An initial
	nasal assimilates a preceding dental: ud + magga = un + magga =
	ummagga.</font></p>

	<p><font size="3">Remark. Here final d, being
	before a nasal, is first changed to the nasal of its class, that
	is n, and this n (dental) is then assimilated to m (labial). So
	for gantv&#257; in (67).<br>
	(i) ud + nadati = unnadati.<br>
	(ii) &#8730;chid + na = chinna.</font></p>

	<p><font color="#0000FF" size="3"><strong>Assimilation
	of Y</strong></font></p>

	<p><font size="3"><a name="70."><strong>70.</strong></a> y is
	regularly assimilated to the preceding consonant by Progressive
	Assimilation.</font></p>

	<p><font size="3"><a name="71."><strong>71.</strong></a> The
	assimilation of y takes place principally in the Passive Voice in
	the formation of verbal bases of the 3rd conjugation, of some
	gerunds and of numerous derived nouns.<br>
	(i) &#8730;gam + ya = gamya = gamma.<br>
	(ii) &#8730;pac + ya = pacya = pacca.<br>
	(iii) &#8730;mad + ya = madya = majja.<br>
	(iv) &#8730;bha&#7751; + ya = bhanya = bha&#241;&#241;a.<br>
	(v) &#8730;div + ya = divva = dibba.<br>
	(vi) &#8730;kh&#257;d + ya = kh&#257;dya = khajja (34).<br>
	(vii) &#8730;khan + ya = khanya = kha&#241;&#241;a.</font></p>

	<p><font size="3"><a name="72."><strong>72.</strong></a> This rule
	holds good also in the middle of a compound word: final i having
	become y by Rule 27 (i) (a), is assimilated to the preceding,
	consonant, and the following word is joined on to form a
	compound.</font></p>

	<p><font color="#0000FF" size="3"><u>Examples</u></font></p>

	<p><font size="3">(i) pali</font><font
	color="#FF0000" size="3">*</font><font size="3"> + a&#7749;ko = paly a&#7749;kso = palla&#7749;ko.<br>
	(ii) vipali</font><font color="#FF0000" size="3">*</font><font
	size="3"> + &#257;so = vipaly &#257;so =
	vipall&#257;so.<br>
	(iii) vipali + attha&#7747; = vipaly attha&#7747; = vipallattha&#7747;.<br>
	(iv) api + ekacce = apy ekacce = appekacce.<br>
	(v) api + ekad&#257; = apy ekad&#257; = appekad&#257;.<br>
	(vi) abhi + uggacchati = abhy uggacchati = abbhuggacchati.<br>
	(vii) abhi + okira&#7751;a&#7747; = abhy okira&#7751;a&#7747; = abbhokira&#7751;a&#7747;.<br>
	(viii) abhi + a&#241;jana&#7747; = abhy a&#241;jana&#7747; =
	abbha&#241;jana&#7747;.<br>
	(ix) &#257;ni + &#257;yo = &#257;nv &#257;yo =
	a&#241;&#241;&#257;yo. (34, 35)</font></p>

	<p><font color="#FF0000" size="3">*</font><font
	size="3">The preposition pari, is often changed
	into pali.</font></p>

	<p><font size="3"><a name="73."><strong>73.</strong></a> By far the
	most common changes occurring through the assimilation of y
	(final as in the above examples) or of y (initial as in 71), take
	place when the dental surd unaspirate t or the dental sonore
	aspirate or unaspirate d, dh, precedes. To state the rule
	shortly:</font></p>

	<p><font size="3"><a name="74."><strong>74.</strong></a> (i) final
	ti + any dissimilar vowel becomes cc + that vowel.<br>
	(ii) final dhi + any dissimilar vowel becomes jjh + that vowel.<br>
	(iii) final di + any dissimilar vowel becomes jj + that vowel.<br>
	(iv) final t + y = cc.<br>
	(v) final d + y = jj.<br>
	(vi) final dh + y = jjh.</font></p>

	<p><font color="#0000FF" size="3"><u>Examples</u></font></p>

	<p><font size="3">(i) ati + anta&#7747; = aty anta&#7747; =
	accanta&#7747;.<br>
	(ii) pati + ayo = paty ayo = paccayo.<br>
	(iii) pati + eti = paty eti = pacceti.<br>
	(iv) iti + assa = ity assa = iccassa.<br>
	(v) iti + &#257;di = ity &#257;di = icc&#257;di.<br>
	(vi) j&#257;ti + andho = j&#257;ty andho = jaccandho. (34, 35)<br>
	(vii) adhi + &#257;gamo = adhy &#257;gamo = ajjh&#257;gamo.<br>
	(viii) adhi + og&#257;hitv&#257; = adhy og&#257;hitv&#257; =
	ajjhog&#257;hitv&#257;.<br>
	(ix) adhi + upagato = adhy upagato = ajjhupagato.<br>
	(x) adhi + eti = adhy eti = ajjheti.<br>
	(xi) nad&#299; + &#257; = nady &#257; = najj&#257;.<br>
	(xii) yadi + eva&#7747; = yady eva&#7747; = yajjeva&#7747;.<br>
	(xiii) sat + ya = satya = sacca.<br>
	(xiv) pa&#7751;&#7693;ita + ya = pa&#7751;&#7693;itya = pa&#7751;&#7693;icca.<br>
	(xv) &#8730;mad + ya = madya = majja.<br>
	(xvi) &#8730;vad + ya = vadya = vajja.<br>
	(xvii) &#8730;rudh + ya = rudhya = rujjha.</font></p>

	<p><font size="3"><a name="75."><strong>75.</strong></a> Final th +
	y = cch: tath + ya = tathya = taccha.</font></p>

	<p><font size="3"><a name="76."><strong>76.</strong></a> A final
	sibilant may assimilate a following y:<br>
	(i) &#8730;pas + ya = pasya = passa.<br>
	(ii) &#8730;dis + ya = disya = dissa.</font></p>

	<p><font size="3"><a name="77."><strong>77.</strong></a> v + y
	becomes bb:<br>
	(i) &#8730;div + ya = divya = dibba.<br>
	(ii) &#8730;siv + ya = sivya = sibba.</font></p>

	<p><font size="3">Remarks. At the beginning of a
	word, however, the y (the semi-vowel of i) is retained, and v, is
	changed to b:<br>
	(i) vi + &#257;kara&#7751;a&#7747; = vy&#257;kara&#7751;a&#7747; = by&#257;kara&#7751;a&#7747;.<br>
	(ii) vi + a&#241;jana&#7747; = vya&#241;jana&#7747; = bya&#241;jana&#7747;.</font></p>

	<p><font size="3"><a name="78."><strong>78.</strong></a> When y
	follows h, metathesis, the transposition of letters, takes place:<br>
	(i) &#8730;sah + ya = sahya, and by metathesis = sayha.<br>
	(ii) &#8730;guh + ya = guhya = guyha.</font></p>

	<p><font size="3"><a name="79."><strong>79.</strong></a> Initial y,
	may assimilate a final dental, non-nasal:<br>
	(i) ud + yu&#241;jati = uyyu&#241;jati.<br>
	(ii) ud + y&#257;ti = uyy&#257;ti.<br>
	(iii) ud + y&#257;na = uyy&#257;na.</font></p>

	<p><font color="#0000FF" size="3"><strong>Assimilation
	of R</strong></font></p>

	<p><font size="3"><a name="80."><strong>80.</strong></a> Final r is
	often assimilated to a following mute:<br>
	(i) &#8730;kar + tabba = kattabba.<br>
	(ii) &#8730;kar + t&#257; = katt&#257;.<br>
	(iii) &#8730;kar + ya = kayya.<br>
	(iv) &#8730;dhar + ma = dhamma.</font></p>

	<p><font size="3"><a name="81."><strong>81.</strong></a> Very often
	too, final r is dropped:<br>
	(i) &#8730;mar + ta = mata.<br>
	(ii) &#8730;kar + ta = kata.</font></p>

	<p><font size="3"><a name="82."><strong>82.</strong></a> Sometimes,
	r having been dropped, the vowel a before it, is lengthened:<br>
	(i) &#8730;kar + tabba = k&#257;tabba.<br>
	(ii) &#8730;kar + tu&#7747; = k&#257;tu&#7747;.</font></p>

	<p><font size="3"><a name="83."><strong>83.</strong></a> r followed
	by n, lingualizes the n, and then becomes assimilated to it:<br>
	&#8730;car + na = car&#7751;a = ci&#7751;&#7751;a.</font></p>

	<p><font size="3">The student will understand the
	insertion of i when reading the chapter on Passive Perfect
	Participles.</font></p>

	<p><font size="3"><a name="84."><strong>84.</strong></a> Final r
	may be assimilated to a following l:<br>
	dur (=du) + labho = dullabho.</font></p>

	<p><font color="#0000FF" size="3"><strong>Assimilation
	of S</strong></font></p>

	<p><font size="3"><a name="85."><strong>85.</strong></a> s (or sa)
	is assimilated by the preceding consonant, having first been
	transformed into a gutteral or a palatal.</font></p>

	<p><font size="3"><a name="86."><strong>86.</strong></a> Final j +
	sa = kkha:<br>
	(i) titij + sa = titikkha.<br>
	(ii) bubhuj + sa = bubhukkha.</font></p>

	<p><font size="3"><a name="87."><strong>87.</strong></a> Final p +
	sa = ccha:<br>
	jigup + sa = jiguccha.</font></p>

	<p><font size="3"><a name="88."><strong>88.</strong></a> Final t +
	sa = cch:<br>
	tikit + sa = tikiccha.</font></p>

	<p><font size="3"><a name="89."><strong>89.</strong></a> Final s +
	sa = ccha:<br>
	jighas + sa = jighaccha.</font></p>

	<p><font size="3"><a name="90."><strong>90.</strong></a> Final s
	assimilates a following y:<br>
	&#8730;nas + ya = nassa. (See para 76).</font></p>

	<p><font size="3"><a name="91."><strong>91.</strong></a> But
	sometimes the combination remains unchanged:<br>
	alasa + ya = &#257;lasya.</font></p>

	<p><font size="3"><a name="92."><strong>92.</strong></a> Final s,
	assimilates an initial t into a lingual:<br>
	(i) &#8730;kas + ta = ka&#7789;&#7789;ha.<br>
	(ii) &#8730;kilis + ta = kili&#7789;&#7789;ha.<br>
	(iii) &#8730;das + ta = da&#7789;&#7789;ha.</font></p>

	<p><font size="3"><a name="93."><strong>93.</strong></a> Initial s
	assimilates a preceding dental:<br>
	(i) ud (or ut) + s&#257;ha = uss&#257;ha.<br>
	(ii) ud (or ut) + suka = ussuka.</font></p>

	<p><font size="3"><a name="94."><strong>94.</strong></a> Pretty
	often, s + t = t:<br>
	&#8730;jhas + ta = jhatta.</font></p>

	<p><font size="3"><a name="95."><strong>95.</strong></a> Sometimes
	too, s + t = tth:<br>
	&#8730;vas + ta = vuttha.</font></p>

	<p><font color="#0000FF" size="3"><strong>Assimilation
	of H</strong></font></p>

	<p><font size="3"><a name="96."><strong>96.</strong></a> Initial h
	sometimes is changed to the mute aspirate of the class of the
	preceding final consonant:<br>
	(i) ud + harati = uddharati.<br>
	(ii) ud + hara&#7751;a = uddhara&#7751;a.<br>
	(iii) ud + hata (&#8730;han) = uddhata.</font></p>

	<p><font size="3"><a name="97."><strong>97.</strong></a> When final
	h is followed by a nasal, the group generally undergoes
	metathesis (see 78, note):<br>
	&#8730;gah + &#7751;a = gah&#7751;a = ga&#7751;ha.</font></p>

	<p><font size="3"><a name="98."><strong>98.</strong></a> Metathesis
	also occurs in the groups hy and hv:<br>
	(i) mahya&#7747; becomes mayha&#7747;.<br>
	(ii) oruh + ya becomes oruyha.<br>
	(iii) jihv&#257; becomes jivh&#257;.</font></p>

	<p><font size="3">Remarks. Very seldom, h is
	assimilated to the following y, leh + ya = leyya.</font></p>

	<p><font size="3"><a name="99."><strong>99.</strong></a> h is
	sometimes changed to gh; (</font><font color="#FF0000" size="3">*</font><font size="3">)
	principally in the root han, to kill.</font></p>

	<p><font size="3">hanati, to kill, or gha&#7789;eti,
	to kill.<br>
	gha&#241;&#241;a, killing, from &#8730;han (han or ghan + ya =
	gha&#241;&#241;a).<br>
	ghammati, to go = hammati, to go.</font></p>

	<p><font color="#FF0000" size="3">*</font><font
	size="3">It must be remembered that h is the
	aspirate of j, since it now represents an ancient gh (59, note),
	and therefore, in euphony, it is treated exactly as j, that is to
	say when final it becomes sometimes k and sometimes t. The above
	rules, which may seem arbitrary are familiar to the Sanskritist.</font></p>

	<p><font size="3"><a name="100."><strong>100.</strong></a> Final h +
	t becomes generally ddha:<br>
	&#8730;duh + ta = duddha.</font></p>

	<p><font size="3"><a name="101."><strong>101.</strong></a> Sometimes
	also h + t = dh:<br>
	&#8730;lih + tu&#7747; = ledhu&#7747;.<br>
	(For the change of i to e see &quot;Strengthening&quot;)</font></p>

	<p><font size="3"><a name="102."><strong>102.</strong></a> It has
	been said above (7) that &#7735; is very often interchangeable with
	&#7693;; when the &#7693; is aspirate viz, &#7693;h, its substitute also becomes
	aspirate, viz., &#7735;h.</font></p>

	<p><font size="3">Now, according to para (101),
	we have seen that h + t becomes &#7693;h; for this &#7693;h may be
	substituted &#7735;h, so that we have the following form:<br>
	&#8730;muh + ta = m&#363;&#7693;ha = m&#363;&#7735;ha.<br>
	&#8730;ruh + ta = r&#363;&#7693;ha = r&#363;&#7735;ha.</font></p>

	<hr /><p id="ch4" align="center"><font size="4"><strong>A
	Practical Grammar of the P&#257;li Language<br>
	Chapter 4</strong></font></p>

	<p><font color="#0000FF" size="4"><strong>(a)
	Strengthening Process</strong></font></p>

	<p><font size="3"><a name="103."><strong>103.</strong></a>
	Strengthening is the process of changing a vowel sound into
	another vowel sound.</font></p>

	<p><font size="3"><a name="104."><strong>104.</strong></a> The
	vowels which undergo strengthening are: a, i, &#299;, u and &#363;.</font></p>

	<p><font size="3"><a name="105."><strong>105.</strong></a> Thus: a
	being strengthened, becomes &#257;.<br>
	i being strengthened, becomes e.<br>
	&#299; being strengthened, becomes e.<br>
	u being strengthened, becomes o.<br>
	&#363; being strengthened, becomes o.</font></p>

	<p><font size="3"><a name="106."><strong>106.</strong></a> The
	result thus obtained is also called gu&#7751;a (quality).</font></p>

	<p><font size="3"><a name="107."><strong>107.</strong></a>
	Therefore, the gu&#7751;a of a is &#257;, that of i and &#299; is e, that
	of u and &#363; is o.</font></p>

	<p><font size="3"><a name="108."><strong>108.</strong></a> Further,
	as we already know (by rules 27(i)a, 27(ii)b), final e and o when
	followed by a vowel may be changed into their semi-vowel + that
	vowel.</font></p>

	<p><font size="3"><a name="109."><strong>109.</strong></a> The
	following table of these very useful changes should be borne in
	mind.</font></p>
	<div align="center"><center>

	<table border="1" cellpadding="3" cellspacing="0">
		<tr>
			<td align="center"><font size="3">Simple
			vowel</font></td>
			<td align="center"><font size="3">Strengthening
			or gu&#7749;a</font></td>
			<td align="center"><font size="3">Vowel
			and semi-vowel</font></td>
		</tr>
		<tr>
			<td align="center"><font size="3">a<br>
			i, &#299;<br>
			u, &#363;</font></td>
			<td align="center"><font size="3">&#257;<br>
			e<br>
			o</font></td>
			<td align="center"><font size="3">none<br>
			ay<br>
			av</font></td>
		</tr>
	</table>
	</center></div>

	<p><font size="3"><a name="110."><strong>110.</strong></a>
	Strengthening occurs frequently in the formation of verbal bases,
	of Verbals (See chapter on Verbs) and in the derivation of words
	under the influence of certain suffixes.</font></p>

	<p><font size="3">Remarks. In the derivation of
	Primary and Secondary Nouns (see Derivation), it will simplify
	matters to assume at once that:<br>
	i or &#299; + a = aya.<br>
	u or &#363; + a = ava.<br>
	e + a = aya.<br>
	o + a = ava.</font></p>

	<p><font color="#0000FF" size="4"><strong>(b)
	Metathesis</strong></font></p>

	<p><font size="3"><a name="111."><strong>111.</strong></a> Examples
	of metathesis have already (78) been given.</font></p>

	<p><font size="3"><a name="112."><strong>112.</strong></a>
	Metathesis is the transposition of letters or of syllables in a
	word; the following are further instances of this transposition:<br>
	(i) pariyud&#257;h&#257;si becomes payirud&#257;h&#257;si.<br>
	(ii) ariya becomes ayira.<br>
	(iii) kariy&#257; becomes kayir&#257;.<br>
	(iv) masaka becomes makasa.<br>
	(v) rasmi becomes ra&#7747;si.<br>
	(vi) na abhineyya becomes anabhineyya.<br>
	(vii) cilimik&#257; becomes cimilik&#257;.</font></p>

	<p><font color="#0000FF" size="4"><strong>(c)
	Epenthesis</strong></font></p>

	<p><font size="3"><a name="113."><strong>113.</strong></a>
	Epenthesis is the insertion of a letter in the middle of a word.</font></p>

	<p><font size="3"><a name="114."><strong>114.</strong></a>
	Epenthesis is resorted to mostly to avoid a hiatus of the
	collocation of consonants of different organs:</font></p>

	<p><font color="#0000FF" size="3"><u>Examples</u></font></p>

	<p><font size="3">(i) klesa becomes kilesa.<br>
	(ii) &#257;c&#257;rya becomes &#257;c&#257;riya.<br>
	(iii) tia&#7749;gula becomes tiva&#7749;gula.<br>
	(iv) hyo becomes h&#299;yo or hiyyo.<br>
	(v) barhisa becomes barihisa.<br>
	(vi) hrada becomes harada.<br>
	(vii) arhati becomes arahati.<br>
	(viii) sr&#299; becomes Sir&#299;.<br>
	(ix) hr&#299; becomes hir&#299;.<br>
	(x) plavati becomes pilavati.</font></p>

	<p><font color="#0000FF" size="4"><strong>(d)
	Dropping of Syllables</strong></font></p>

	<p><font size="3"><a name="115."><strong>115.</strong></a>
	Sometimes, for the sake of the metre, or to facilitate
	pronunciation, whole syllables are dropped:<br>
	(i) abhi&#241;&#241;&#257;ya sacchikatv&#257;, becomes,
	abhi&#241;&#241;&#257; sacchikatv&#257;.<br>
	(ii) jambud&#299;pa&#7747; avekkhanto addasa, becomes, jambud&#299;pa&#7747;
	avekkhanto adda.<br>
	(iii) dasasahass&#299;, becomes, dasahassi.<br>
	(iv) chada&#7749;gula, becomes, cha&#7749;gula.</font></p>

	<hr /><p id="ch5" align="center"><font size="4"><strong>A
	Practical Grammar of the P&#257;li Language<br>
	Chapter 5</strong></font></p>

	<p><font color="#FF0000" size="4"><strong>Declension</strong></font></p>

	<p><font size="3"><a name="116."><strong>116.</strong></a> (a)
	Declension is the adding to the stems of Nouns and Adjectives
	certain suffixes which show, case, gender and number.<br>
	(b) The stem or base of a noun is that noun as it stands before
	any suffix has been added to it.<br>
	(c) P&#257;li has three genders: the Masculine, the Feminine and
	the Neuter.<br>
	(d) P&#257;li does not strictly follow the natural division of
	male, female, etc, in assigning gender to nouns, many nouns which
	are Masculine in English are Feminine or Neuter in P&#257;li and
	vice-versa; a great number of nouns which we consider as neuter
	are, some Masculine, some Feminine in P&#257;li. This is called
	grammatical gender.<br>
	(e) There are two numbers: the singular and the plural.<br>
	(f) There are eight cases.</font></p>

	<p><font size="3">1. Nominative, showing the
	subject of the sentence.<br>
	2. Genitive, showing possession (of 's).<br>
	3. Dative, showing the object or person to or for whom something
	is given or done.<br>
	4. Accusative, this is the object of the sentence.<br>
	5. Instrumentive, shows the object or person with or by whom
	something is performed.<br>
	6. Ablative, generally showing separation, expressed by from.<br>
	7. Locative, showing place (in, on, at, upon, etc.).<br>
	8. Vocative, used in addressing persons.</font></p>

	<p><font size="3">Remarks. The student will find
	fuller explanations of the uses of the cases in the chapter on
	Syntax.</font></p>

	<p><font size="3"><a name="117."><strong>117.</strong></a> The
	declension of nouns is divided into two great divisions:<br>
	(a) Vowel-declension, comprising all the stems that end in a
	vowel.<br>
	(b) Consonantal, declension, in which are included all the stems
	ending in a consonant.<br>
	(c) Vowel-declension is generally, for the sake of clearness,
	divided again into three classes:<br>
	(i) the declension of stems ending in a or &#257;.<br>
	(ii) the declension of stems ending in i or &#299;.<br>
	(iii) the declension of stems ending in u or &#363;.</font></p>

	<p><font size="3"><a name="118."><strong>118.</strong></a> (a)
	Native grammarians give the following as the regular case endings
	or suffixes for all nouns.</font></p>
	<div align="center"><center>

	<table border="0" cellpadding="0" cellspacing="5">
		<tr>
			<td><font size="3">Singular</font></td>
			<td><font size="3">Plural</font></td>
		</tr>
		<tr>
			<td><font size="3">Nom. s</font></td>
			<td><font size="3">Nom. yo</font></td>
		</tr>
		<tr>
			<td><font size="3">Gen. ssa</font></td>
			<td><font size="3">Gen. na&#7747;</font></td>
		</tr>
		<tr>
			<td><font size="3">Dat. ssa</font></td>
			<td><font size="3">Dat. na&#7747;</font></td>
		</tr>
		<tr>
			<td><font size="3">Acc. a&#7747;</font></td>
			<td><font size="3">Acc. yo</font></td>
		</tr>
		<tr>
			<td><font size="3">Ins. &#257;</font></td>
			<td><font size="3">Ins. hi</font></td>
		</tr>
		<tr>
			<td><font size="3">Abl. sm&#257;</font></td>
			<td><font size="3">Abl. hi</font></td>
		</tr>
		<tr>
			<td><font size="3">Loc. smi&#7747;</font></td>
			<td><font size="3">Loc. su</font></td>
		</tr>
		<tr>
			<td><font size="3">Voc. (like the stem of
			Nom.)</font></td>
			<td><font size="3">Voc. (like the Nom.)</font></td>
		</tr>
	</table>
	</center></div>

	<p><font size="3">(b) Most of the above suffixes
	are theoretical only, in practice they differ considerably
	according to gender and case.</font></p>

	<p><font size="3">The actual suffixes will be
	given with each declension.</font></p>

	<p><font color="#0000FF" size="4"><strong>Vowel
	Declension</strong></font></p>

	<p><font color="#FF0000" size="3"><strong>Declension
	of stems ending in a (short)</strong></font></p>

	<p><font size="3"><a name="119."><strong>119.</strong></a> (a) The
	great bulk of nouns and adjectives belong to this declension, and
	as the other declensions have borrowed several of its suffixes,
	its thorough mastery is most important and will greatly
	facilitate the study of the other declensions.<br>
	(b) Nouns ending in a, are all masculine or neuter.</font></p>

	<p><font size="3"><a name="120."><strong>120.</strong></a> The
	following are the suffixes of masculine nouns the stem of which
	ends in a:</font></p>
	<div align="center"><center>

	<table border="0" cellpadding="0" cellspacing="5">
		<tr>
			<td><font size="3">Singular</font></td>
			<td><font size="3">Plural</font></td>
		</tr>
		<tr>
			<td><font size="3">Nom. o</font></td>
			<td><font size="3">Nom. &#257;, &#257;se</font></td>
		</tr>
		<tr>
			<td><font size="3">Gen. ssa</font></td>
			<td><font size="3">Gen. na&#7747;</font></td>
		</tr>
		<tr>
			<td><font size="3">Dat. ssa, &#257;ya</font></td>
			<td><font size="3">Dat. na&#7747;</font></td>
		</tr>
		<tr>
			<td><font size="3">Acc. &#7747;</font></td>
			<td><font size="3">Acc. e</font></td>
		</tr>
		<tr>
			<td><font size="3">Ins. ina</font></td>
			<td><font size="3">Ins. ehi, ebhi</font></td>
		</tr>
		<tr>
			<td><font size="3">Abl. &#257;, sm&#257;,
			mh&#257;, to</font></td>
			<td><font size="3">Abl. ehi, ebhi</font></td>
		</tr>
		<tr>
			<td><font size="3">Loc. i, smi&#7747;, mhi</font></td>
			<td><font size="3">Loc. su</font></td>
		</tr>
		<tr>
			<td><font size="3">Voc. (like the stem)
			and &#257;</font></td>
			<td><font size="3">Voc. a</font></td>
		</tr>
	</table>
	</center></div>

	<p><font size="3"><a name="121."><strong>121.</strong></a> These
	suffixes have to be attached to the stems, taking care to observe
	the sandhi rules which may apply when suffixes begin with a
	vowel; in every case the student should accustom himself to look
	up the rules, which will be referred to by their numbers, and
	accustom himself to account for every form he meets with, whether
	nominal, verbal or derivative. He should remember that a
	systematic study from the start will ensure thoroughness and
	eventually save him a great deal of labour and time.</font></p>

	<p><font size="3"><a name="122."><strong>122.</strong></a> </font><font
	color="#0000FF" size="3"><strong>Declension of
	Deva, God, Angel</strong></font></p>
	<div align="center"><center>

	<table border="0" cellpadding="0" cellspacing="5">
		<tr>
			<td valign="top"><font size="3">Singular</font></td>
			<td valign="top"><font size="3">Plural</font></td>
		</tr>
		<tr>
			<td valign="top"><font size="3">Nom.
			devo, a god</font></td>
			<td valign="top"><font size="3">dev&#257;,
			gods</font></td>
		</tr>
		<tr>
			<td valign="top"><font size="3">Gen.
			devassa, a god's</font></td>
			<td valign="top"><font size="3">dev&#257;na&#7747;,
			gods', of gods</font></td>
		</tr>
		<tr>
			<td valign="top"><font size="3">Dat.
			devassa, to or for a god</font></td>
			<td valign="top"><font size="3">dev&#257;na&#7747;,
			to or for gods</font></td>
		</tr>
		<tr>
			<td valign="top"><font size="3">Acc.
			deva&#7747;, a god</font></td>
			<td valign="top"><font size="3">deve,
			gods</font></td>
		</tr>
		<tr>
			<td valign="top"><font size="3">Ins.
			devena, by, with or on account of, a god.</font></td>
			<td valign="top"><font size="3">devehi,
			devebhi, by, with, or on account, of gods</font></td>
		</tr>
		<tr>
			<td valign="top"><font size="3">Abl.
			dev&#257;, from a god<br>
			devasm&#257;, from a god<br>
			devamh&#257;, from a god<br>
			devato, from a god</font></td>
			<td valign="top"><font size="3">devehi,
			devebhi, from gods</font></td>
		</tr>
		<tr>
			<td valign="top"><font size="3">Loc deve,
			in, on, or upon a god<br>
			devasmi&#7747; on, or upon a god<br>
			devamhi on, or upon, a god</font></td>
			<td valign="top"><font size="3">devesu,
			in on, or upon gods</font></td>
		</tr>
		<tr>
			<td valign="top"><font size="3">Voc.
			deva, dev&#257;, O god!</font></td>
			<td valign="top"><font size="3">dev&#257;,
			O gods!</font></td>
		</tr>
	</table>
	</center></div>

	<p><font color="#0000FF" size="3"><u>Exercise</u></font></p>

	<p><font size="3">Decline like deva (masc.):<br>
	nara, man. m&#257;ta&#7749;ga, elephant.<br>
	byaggha, tiger. s&#299;ha, lion.<br>
	miga, deer. orodha, a seraglio.<br>
	gandhabba, musician. dhamma, doctrine, right.<br>
	kacchapa, tortoise. putta, son.<br>
	satta, being. k&#363;pa, a mast.<br>
	su&#7747;sum&#257;ra, crocodile. makara, a sea monster.</font></p>

	<p><font size="3">Remarks.<br>
	(a) The true Dat. sing. in &#257;ya has now generally been
	displaced by the suffix of the gen. ssa; the Dat. &#257;ya is
	almost equal to an lnfinitive and mostly denotes intention.<br>
	(b) sm&#257; and mh&#257; of the Abl. and smi&#7747; and mhi of the
	Loc. have been borrowed from the pronominal declension (see
	Declension of Pronouns).<br>
	(c) so is sometimes used also as an Abl. sing. suffix:<br>
	vaggaso, by groups, bh&#257;gaso, by share.<br>
	(d) s&#257; is also found as an Ins. sing. suffix, as:
	balas&#257;, by force, forcibly, talas&#257;, with the sole of
	the foot.<br>
	(e) The Nom. plur. in &#257;se, very scarce, corresponds to the
	Vedic Nom. plur.<br>
	(f) ebhi, of the Ins. and Abl. plural, is mostly used in poetry,
	and probably comes from the Vedic -ebhis.<br>
	(g) Before o, Nom. sing., ehi, ebhi, Ins. and Abl. plur. and e,
	Acc. plur. final a of the stem is dropped:<br>
	deva + o = dev + o = devo, deva + ehi = dev + ehi = devehi.<br>
	(h) Before su, Loc. plur. final a of stem is changed to e<br>
	(i) In the Dat., Ins., Abl. and Loc. sing.; and in Nom. and Voc.
	plur. the usual rules of sandhi are regularly followed:</font></p>
	<div align="center"><center>

	<table border="0" cellpadding="0" cellspacing="5">
		<tr>
			<td>&nbsp;</td>
			<td><font size="3">Singular</font></td>
		</tr>
		<tr>
			<td><font size="3">Instrumentive</font></td>
			<td><font size="3">deva + ina = devena
			(21-i)</font></td>
		</tr>
		<tr>
			<td><font size="3">Dative</font></td>
			<td><font size="3">deva + &#257;ya =
			dev&#257;ya (22)</font></td>
		</tr>
		<tr>
			<td><font size="3">Loc.</font></td>
			<td><font size="3">deva + i = deve (21-i)</font></td>
		</tr>
		<tr>
			<td><font size="3">Abl.</font></td>
			<td><font size="3">deva + &#257; =
			dev&#257; (22)</font></td>
		</tr>
		<tr>
			<td>&nbsp;</td>
			<td>&nbsp;</td>
		</tr>
		<tr>
			<td>&nbsp;</td>
			<td><font size="3">Plural</font></td>
		</tr>
		<tr>
			<td><font size="3">Nom.</font></td>
			<td><font size="3">deva + a = dev&#257;
			(ibid)</font></td>
		</tr>
		<tr>
			<td>&nbsp;</td>
			<td><font size="3">deva + &#257;se =
			dev&#257;se (ibid)</font></td>
		</tr>
		<tr>
			<td><font size="3">Voc.</font></td>
			<td><font size="3">dev&#257; + a =
			dev&#257; (ibid)</font></td>
		</tr>
	</table>
	</center></div>

	<p><font size="3">(j) Before na&#7747;, Gen. and Dat.
	plur., final a of the stem is lengthened.<br>
	deva + na&#7747; = dev&#257; + na&#7747; = dev&#257;na&#7747;.</font></p>

	<p><font size="3"><a name="123."><strong>123.</strong></a> </font><font
	color="#FF0000" size="3"><strong>Neuter nouns in
	a (short)</strong></font></p>
	<div align="center"><center>

	<table border="0" cellpadding="0" cellspacing="5">
		<tr>
			<td align="center" colspan="2"><font size="3">Suffixes</font></td>
		</tr>
		<tr>
			<td><font size="3">Singular</font></td>
			<td><font size="3">Plural</font></td>
		</tr>
		<tr>
			<td><font size="3">Nom. &#7747;</font></td>
			<td><font size="3">ni, a</font></td>
		</tr>
		<tr>
			<td><font size="3">Gen. ssa</font></td>
			<td><font size="3">na&#7747;</font></td>
		</tr>
		<tr>
			<td><font size="3">Dat. ssa, &#257;ya</font></td>
			<td><font size="3">na&#7747;</font></td>
		</tr>
		<tr>
			<td><font size="3">Acc. &#7747;</font></td>
			<td><font size="3">ni, e</font></td>
		</tr>
		<tr>
			<td><font size="3">Ins. ina</font></td>
			<td><font size="3">ehi, ebhi</font></td>
		</tr>
		<tr>
			<td><font size="3">Abl. &#257;, sm&#257;,
			mh&#257;, to</font></td>
			<td><font size="3">ehi, ebhi</font></td>
		</tr>
		<tr>
			<td><font size="3">Loc. i, smi&#7747;, mhi</font></td>
			<td><font size="3">su</font></td>
		</tr>
		<tr>
			<td><font size="3">Voc. (like the stem)</font></td>
			<td><font size="3">ni, a</font></td>
		</tr>
	</table>
	</center></div>

	<p><font size="3"><a name="124."><strong>124.</strong></a> </font><font
	color="#0000FF" size="3"><strong>Declension of
	R&#363;pa (Neuter), Form</strong></font></p>
	<div align="center"><center>

	<table border="0" cellpadding="0" cellspacing="5">
		<tr>
			<td><font size="3">Singular</font></td>
			<td><font size="3">Plural</font></td>
		</tr>
		<tr>
			<td><font size="3">Nom. r</font><font>&#363;</font><font size="3">pa&#7747;</font></td>
			<td><font size="3">r</font><font>&#363;</font><font size="3">p&#257;ni,
			r</font><font>&#363;</font><font size="3">p&#257;</font></td>
		</tr>
		<tr>
			<td><font size="3">Gen. r</font><font>&#363;</font><font size="3">passa</font></td>
			<td><font size="3">r</font><font>&#363;</font><font size="3">p&#257;na&#7747;</font></td>
		</tr>
		<tr>
			<td><font size="3">Dat. r</font><font>&#363;</font><font size="3">passa,
			r</font><font>&#363;</font><font size="3">p&#257;ya</font></td>
			<td><font size="3">r</font><font>&#363;</font><font size="3">p&#257;na&#7747;</font></td>
		</tr>
		<tr>
			<td><font size="3">Acc. r</font><font>&#363;</font><font size="3">pa&#7747;</font></td>
			<td><font size="3">r</font><font>&#363;</font><font size="3">p&#257;ni,
			r</font><font>&#363;</font><font size="3">pe</font></td>
		</tr>
		<tr>
			<td><font size="3">Ins. r</font><font>&#363;</font><font size="3">pena</font></td>
			<td><font size="3">r</font><font>&#363;</font><font size="3">pehi,
			r</font><font>&#363;</font><font size="3">pebhi</font></td>
		</tr>
		<tr>
			<td><font size="3">Abl. rup&#257;, r</font><font>&#363;</font><font size="3">pasm&#257;,
			r</font><font>&#363;</font><font size="3">pamh&#257;, r</font><font>&#363;</font><font
			size="3">pato</font></td>
			<td><font size="3">r</font><font>&#363;</font><font size="3">pehi,
			r</font><font>&#363;</font><font size="3">pebhi</font></td>
		</tr>
		<tr>
			<td><font size="3">Loc. r</font><font>&#363;</font><font size="3">pe,
			r</font><font>&#363;</font><font size="3">pasmi&#7747;, r</font><font>&#363;</font><font
			size="3">pamhi</font></td>
			<td><font size="3">r</font><font>&#363;</font><font size="3">pesu</font></td>
		</tr>
		<tr>
			<td><font size="3">Voc. r</font><font>&#363;</font><font size="3">pa</font></td>
			<td><font size="3">r</font><font>&#363;</font><font size="3">p&#257;ni,
			r</font><font>&#363;</font><font size="3">p&#257;</font></td>
		</tr>
	</table>
	</center></div>

	<p><font size="3">Remarks.<br>
	(a) ni is essentially the distinctive sign of Neuter nouns in the
	Nom., Acc., and Voc. plur. in all declensions.<br>
	(b) The final vowel of the stem is lengthened before ni.</font></p>

	<p><font color="#0000FF" size="3"><u>Exercise</u></font></p>

	<p><font size="3">Decline like r</font><font>&#363;</font><font size="3">pa:<br>
	citta, mind. sota, ear.<br>
	m</font><font>&#363;</font><font size="3">la, root, price. ve&#7735;uriya, coral.<br>
	upa&#7789;&#7789;h&#257;na, service. ahata, cloth (new).<br>
	jala, water. os&#257;na, end.<br>
	lo&#7751;a, salt. savana, hearing.<br>
	vajira, diamond. s&#257;&#7789;aka, garment.<br>
	v&#257;ta, wind. pesana, despatch, sending.<br>
	yotta, rope. pa&#7789;&#7789;ana, a sea port.<br>
	yuddha, fight. pa&#7751;&#7751;a, leaf.</font></p>

	<p><font size="3">Remarks.<br>
	(a) It will be noticed that neuter nouns in a differ from the
	masculine in a, in the Nom. sing. and in the Nom. Acc. and Voc.
	plur.; all the other cases are identical.<br>
	(b) In the plur. the Nom., Acc. and Voc. have the same form.<br>
	(c) The form in &#257;ni, of the Nom., Acc. and Voc. plur. is the
	most common.</font></p>

	<p><font size="3"><a name="125."><strong>125.</strong></a> </font><font
	color="#FF0000" size="3"><strong>Declension of
	nouns in &#257; (long)</strong></font></p>

	<p><font size="3">All nouns ending in &#257; are
	Feminine.</font></p>

	<p><font size="3"><a name="126."><strong>126.</strong></a> Suffixes</font></p>
	<div align="center"><center>

	<table border="0" cellpadding="0" cellspacing="5">
		<tr>
			<td><font size="3">Singular</font></td>
			<td><font size="3">Plural</font></td>
		</tr>
		<tr>
			<td><font size="3">Nom. -</font></td>
			<td><font size="3">&#257;, yo</font></td>
		</tr>
		<tr>
			<td><font size="3">Gen. &#257;ya</font></td>
			<td><font size="3">na&#7747;</font></td>
		</tr>
		<tr>
			<td><font size="3">Dat. &#257;ya</font></td>
			<td><font size="3">na&#7747;</font></td>
		</tr>
		<tr>
			<td><font size="3">Acc. &#7747;</font></td>
			<td><font size="3">&#257;, yo</font></td>
		</tr>
		<tr>
			<td><font size="3">Ins. &#257;ya</font></td>
			<td><font size="3">hi, bhi</font></td>
		</tr>
		<tr>
			<td><font size="3">Abl. &#257;ya, to</font></td>
			<td><font size="3">hi, bhi</font></td>
		</tr>
		<tr>
			<td><font size="3">Loc. &#257;ya&#7747;,
			&#257;ya</font></td>
			<td><font size="3">su</font></td>
		</tr>
		<tr>
			<td><font size="3">Voc. e</font></td>
			<td><font size="3">&#257;, yo</font></td>
		</tr>
	</table>
	</center></div>

	<p><font size="3"><a name="127."><strong>127.</strong></a> </font><font
	color="#0000FF" size="3"><strong>Declension of
	Ka&#241;&#241;&#257; (Fem.), a Virgin</strong></font></p>
	<div align="center"><center>

	<table border="0" cellpadding="0" cellspacing="5">
		<tr>
			<td><font size="3">Singular</font></td>
			<td><font size="3">Plural</font></td>
		</tr>
		<tr>
			<td><font size="3">Nom.
			ka&#241;&#241;&#257;</font></td>
			<td><font size="3">ka&#241;&#241;&#257;,
			ka&#241;&#241;&#257;yo</font></td>
		</tr>
		<tr>
			<td><font size="3">Gen.
			ka&#241;&#241;&#257;ya</font></td>
			<td><font size="3">ka&#241;&#241;&#257;na&#7747;</font></td>
		</tr>
		<tr>
			<td><font size="3">Dat.
			ka&#241;&#241;&#257;ya</font></td>
			<td><font size="3">ka&#241;&#241;&#257;na&#7747;</font></td>
		</tr>
		<tr>
			<td><font size="3">Acc. ka&#241;&#241;a&#7747;</font></td>
			<td><font size="3">ka&#241;&#241;&#257;,
			ka&#241;&#241;&#257;yo</font></td>
		</tr>
		<tr>
			<td><font size="3">Ins.
			ka&#241;&#241;&#257;ya</font></td>
			<td><font size="3">ka&#241;&#241;&#257;hi,
			ka&#241;&#241;&#257;bhi</font></td>
		</tr>
		<tr>
			<td><font size="3">Abl.
			ka&#241;&#241;&#257;ya, ka&#241;&#241;ato</font></td>
			<td><font size="3">ka&#241;&#241;&#257;hi,
			ka&#241;&#241;&#257;bhi</font></td>
		</tr>
		<tr>
			<td><font size="3">Loc.
			ka&#241;&#241;&#257;ya&#7747;, ka&#241;&#241;&#257;ya</font></td>
			<td><font size="3">ka&#241;&#241;&#257;su</font></td>
		</tr>
		<tr>
			<td><font size="3">Voc.
			ka&#241;&#241;&#257;, ka&#241;&#241;e</font></td>
			<td><font size="3">ka&#241;&#241;&#257;,
			ka&#241;&#241;&#257;yo</font></td>
		</tr>
	</table>
	</center></div>

	<p><font size="3">Remarks.<br>
	(a) Before to of the Abl. sing. the final vowel, if long, is
	shortened. So also before &#7747; of Acc. sing.<br>
	(b) The following words all meaning mother have two forms in the
	Voc. sing:</font></p>
	<div align="center"><center>

	<table border="0" cellpadding="0" cellspacing="5">
		<tr>
			<td>&nbsp;</td>
			<td><font size="3">amm&#257;</font></td>
			<td><font size="3">amb&#257;</font></td>
			<td><font size="3">ann&#257;</font></td>
			<td><font size="3">t&#257;t&#257;</font></td>
		</tr>
		<tr>
			<td><font size="3">Voc. Sing.</font></td>
			<td><font size="3">amm&#257;</font></td>
			<td><font size="3">amb&#257;</font></td>
			<td><font size="3">ann&#257;</font></td>
			<td><font size="3">t&#257;t&#257;</font></td>
		</tr>
		<tr>
			<td>&nbsp;</td>
			<td><font size="3">amma</font></td>
			<td><font size="3">amba</font></td>
			<td><font size="3">anna</font></td>
			<td><font size="3">t&#257;ta</font></td>
		</tr>
	</table>
	</center></div>

	<p><font size="3">(c) In the Acc. sing. final
	&#257; is shortened.</font></p>

	<p><font color="#0000FF" size="3"><u>Exercise</u></font></p>

	<p><font size="3">Decline like
	ka&#241;&#241;&#257;:<br>
	saddh&#257;, faith. medh&#257;, intelligence.<br>
	vijj&#257;, science. pa&#241;&#241;&#257;, wisdom.<br>
	ta&#7751;h&#257;, lust, thirst. mett&#257;, love.<br>
	icch&#257;, desire. bhikkh&#257;, begged-food,<br>
	g&#257;th&#257;, stanza, m&#257;l&#257;, garland.<br>
	khi&#7693;&#7693;&#257;, play, sport. p</font><font>&#363;</font><font
	size="3">j&#257;, honour.<br>
	sen&#257;, army. ch&#257;y&#257;, shadow<br>
	n&#257;v&#257;, boat. pip&#257;s&#257;, thirst.<br>
	g&#299;v&#257;, throat. vel&#257;, time.</font></p>

	<p><font size="3"><a name="128."><strong>128.</strong></a> It has
	been said above (125) that all nouns ending in &#257; are
	feminine; but there are a very few examples of masculine nouns
	ending in &#257;. We give below their declension.</font></p>
	<div align="center"><center>

	<table border="0" cellpadding="0" cellspacing="5">
		<tr>
			<td colspan="2"><font size="3">Masculine
			nouns in &#257; (long)</font></td>
		</tr>
		<tr>
			<td colspan="2"><font size="3">Declension
			of S&#257; (Dog)</font></td>
		</tr>
		<tr>
			<td><font size="3">Singular</font></td>
			<td><font size="3">Plural</font></td>
		</tr>
		<tr>
			<td><font size="3">Nom. s&#257;</font></td>
			<td><font size="3">s&#257;</font></td>
		</tr>
		<tr>
			<td><font size="3">Gen. sassa</font></td>
			<td><font size="3">s&#257;na&#7747;</font></td>
		</tr>
		<tr>
			<td><font size="3">Dat. sassa, s&#257;ya</font></td>
			<td><font size="3">s&#257;na&#7747;</font></td>
		</tr>
		<tr>
			<td><font size="3">Acc. sa&#7747;</font></td>
			<td><font size="3">s&#257;ne</font></td>
		</tr>
		<tr>
			<td><font size="3">Ins. sena</font></td>
			<td><font size="3">s&#257;hi, s&#257;bhi</font></td>
		</tr>
		<tr>
			<td><font size="3">Abl. s&#257;,
			sasm&#257;, samh&#257;</font></td>
			<td><font size="3">s&#257;hi, s&#257;bhi</font></td>
		</tr>
		<tr>
			<td><font size="3">Loc. se, sasmi&#7747;,
			samhi</font></td>
			<td><font size="3">s&#257;su</font></td>
		</tr>
		<tr>
			<td><font size="3">Voc. sa</font></td>
			<td><font size="3">s&#257;</font></td>
		</tr>
	</table>
	</center></div>

	<p><font size="3">Remarks.<br>
	(a) the declension above given is according to r</font><font>&#363;</font><font size="3">pasiddhi
	grammar book.<br>
	(b) The declension given in the Saddaniti differs slightly:</font></p>
	<div align="center"><center>

	<table border="0" cellpadding="0" cellspacing="5">
		<tr>
			<td><font size="3">Singular</font></td>
			<td><font size="3">Plural</font></td>
		</tr>
		<tr>
			<td><font size="3">Nom. s&#257;</font></td>
			<td><font size="3">s&#257;, s&#257;no</font></td>
		</tr>
		<tr>
			<td><font size="3">Gen. sassa</font></td>
			<td><font size="3">s&#257;na&#7747;</font></td>
		</tr>
		<tr>
			<td><font size="3">Dat. sassa</font></td>
			<td><font size="3">s&#257;na&#7747;</font></td>
		</tr>
		<tr>
			<td><font size="3">Acc. s&#257;na&#7747;</font></td>
			<td><font size="3">s&#257;ne</font></td>
		</tr>
		<tr>
			<td><font size="3">Ins. s&#257;n&#257;</font></td>
			<td><font size="3">s&#257;nehi,
			s&#257;nebhi</font></td>
		</tr>
		<tr>
			<td><font size="3">Abl. s&#257;n&#257;</font></td>
			<td><font size="3">s&#257;nehi,
			s&#257;nebhi</font></td>
		</tr>
		<tr>
			<td><font size="3">Loc. s&#257;ne</font></td>
			<td><font size="3">s&#257;nesu</font></td>
		</tr>
		<tr>
			<td><font size="3">Voc. sa</font></td>
			<td><font size="3">s&#257;, s&#257;no</font></td>
		</tr>
	</table>
	</center></div>

	<p><font size="3">The following are declined like
	s&#257;:<br>
	paccakkhadhamm&#257;, one to whom the Doctrine is evident.<br>
	ga&#7751;&#7693;&#299;vandhav&#257;, Arjuna.<br>
	m&#257;, the moon.<br>
	rah&#257;</font><font color="#FF0000" size="3">*</font><font
	size="3">, sin.<br>
	</font><font color="#FF0000" size="3">*</font><font
	size="3">niruttid&#299;pan&#299;, a scholium on
	moggall&#257;navy&#257;kara&#7751;a, a grammar held in high esteem in
	Ceylon and Burma.</font></p>

	<p><font size="3">Remarks. Masculine nouns in
	&#257; belong to the Consonantal declension, but native
	grammarians, consider them as stems ending in a vowel.</font></p>

	<p><font size="3"><a name="129."><strong>129.</strong></a> </font><font
	color="#FF0000" size="3"><strong>Declension of
	nouns in i (short)</strong></font></p>

	<p><font size="3">Nouns the stem of which ends in
	i are Masculine, Feminine, and Neuter. They do not form a very
	numerous class.</font></p>

	<p><font size="3"><a name="130."><strong>130.</strong></a> Masc.
	nouns in i (suffixes)</font></p>
	<div align="center"><center>

	<table border="0" cellpadding="0" cellspacing="5">
		<tr>
			<td><font size="3">Singular</font></td>
			<td><font size="3">Plural</font></td>
		</tr>
		<tr>
			<td><font size="3">Nom. -</font></td>
			<td><font size="3">&#299;, yo</font></td>
		</tr>
		<tr>
			<td><font size="3">Gen. ssa, no</font></td>
			<td><font size="3">na&#7747;</font></td>
		</tr>
		<tr>
			<td><font size="3">Dat. ssa, no</font></td>
			<td><font size="3">na&#7747;</font></td>
		</tr>
		<tr>
			<td><font size="3">Acc. &#7747;</font></td>
			<td><font size="3">&#299;, yo</font></td>
		</tr>
		<tr>
			<td><font size="3">Ins. n&#257;</font></td>
			<td><font size="3">hi, bhi</font></td>
		</tr>
		<tr>
			<td><font size="3">Abl. n&#257;,
			sm&#257;, mh&#257;</font></td>
			<td><font size="3">hi, bhi</font></td>
		</tr>
		<tr>
			<td><font size="3">Loc. smi&#7747;, mhi</font></td>
			<td><font size="3">su</font></td>
		</tr>
		<tr>
			<td><font size="3">Voc. -</font></td>
			<td><font size="3">&#299;, yo</font></td>
		</tr>
	</table>
	</center></div>

	<p><font size="3"><a name="131."><strong>131.</strong></a> </font><font
	color="#0000FF" size="3"><strong>Declension of
	Kapi (Masc.), Monkey</strong></font></p>
	<div align="center"><center>

	<table border="0" cellpadding="0" cellspacing="5">
		<tr>
			<td><font size="3">Singular</font></td>
			<td><font size="3">Plural</font></td>
		</tr>
		<tr>
			<td><font size="3">Nom. kapi</font></td>
			<td><font size="3">kap&#299;, kapayo</font></td>
		</tr>
		<tr>
			<td><font size="3">Gen. kapissa, kapino</font></td>
			<td><font size="3">kap&#299;na&#7747;</font></td>
		</tr>
		<tr>
			<td><font size="3">Dat. kapissa, kapino</font></td>
			<td><font size="3">kap&#299;na&#7747;</font></td>
		</tr>
		<tr>
			<td><font size="3">Acc. kapi&#7747;</font></td>
			<td><font size="3">kap&#299;, kapayo</font></td>
		</tr>
		<tr>
			<td><font size="3">Ins. kapin&#257;</font></td>
			<td><font size="3">kap&#299;hi, kap&#299;bhi</font></td>
		</tr>
		<tr>
			<td><font size="3">Abl. kapin&#257;,
			kapism&#257;, kapimh&#257;</font></td>
			<td><font size="3">kap&#299;hi, kap&#299;bhi</font></td>
		</tr>
		<tr>
			<td><font size="3">Loc. kapismi&#7747;,
			kapimhi</font></td>
			<td><font size="3">kap&#299;su</font></td>
		</tr>
		<tr>
			<td><font size="3">Voc. kapi</font></td>
			<td><font size="3">kap&#299;, kapayo</font></td>
		</tr>
	</table>
	</center></div>

	<p><font size="3">Remarks.<br>
	(a) The Nom. and Voc. sing. are like the stem.<br>
	(b) In the Nom., Acc. and Voc. plur., final i is changed to a
	before suffix yo.<br>
	(c) However final i is sometimes preserved before yo, so that we
	also have the form kapiyo (rare).<br>
	(d) In the plural, before suffixes: na&#7747;, hi, bhi, su, final i is
	lengthened.<br>
	(e) Some rare and old forms are sometimes found:<br>
	(i) Gen. sing. ending in -e, as: mune.<br>
	(ii) Loc. sing. ending in -o, as: &#257;do, and also<br>
	(iii) Loc. sing. ending in -e, as: gire.<br>
	(iv) Ins. sing. ending in -ena, as: ra&#7747;sena.<br>
	(v) Nom. plur. ending in -no, as: saramatino.<br>
	(f) Not seldom, the stem itself is used for almost all the cases
	in the singular.</font></p>

	<p><font color="#0000FF" size="3"><u>Exercise</u></font></p>

	<p><font size="3">Words declined like kapi
	(masc.):<br>
	aggi, fire. kali, sin.<br>
	sandhi, union. nidhi, a depository.<br>
	s&#257;rathi, a charioteer. yati, a monk<br>
	a&#241;jali, salutation. ari, an enemy.<br>
	bondi, body. giri, a mountain.<br>
	</font><font>&#363;</font><font size="3">mi, a wave. bali, oblation.<br>
	sen&#257;pati, a general. gahapati, householder.</font></p>

	<p><font color="#FF0000" size="3"><strong>Feminine
	nouns in i (short)</strong></font></p>

	<p><font size="3"><a name="132."><strong>132.</strong></a> Suffixes</font></p>
	<div align="center"><center>

	<table border="0" cellpadding="0" cellspacing="5">
		<tr>
			<td><font size="3">Singular</font></td>
			<td><font size="3">Plural</font></td>
		</tr>
		<tr>
			<td><font size="3">Nom. -</font></td>
			<td><font size="3">&#299;, yo</font></td>
		</tr>
		<tr>
			<td><font size="3">Gen. &#257;</font></td>
			<td><font size="3">na&#7747;</font></td>
		</tr>
		<tr>
			<td><font size="3">Dat. &#257;</font></td>
			<td><font size="3">na&#7747;</font></td>
		</tr>
		<tr>
			<td><font size="3">Acc. &#7747;</font></td>
			<td><font size="3">&#299;, yo</font></td>
		</tr>
		<tr>
			<td><font size="3">Abl. &#257;</font></td>
			<td><font size="3">hi, bhi</font></td>
		</tr>
		<tr>
			<td><font size="3">Ins. &#257;</font></td>
			<td><font size="3">hi, bhi</font></td>
		</tr>
		<tr>
			<td><font size="3">Loc. &#257;, a&#7747;</font></td>
			<td><font size="3">su</font></td>
		</tr>
		<tr>
			<td><font size="3">Voc. -</font></td>
			<td><font size="3">&#299;, yo</font></td>
		</tr>
	</table>
	</center></div>

	<p><font size="3"><a name="133."><strong>133.</strong></a> </font><font
	color="#0000FF" size="3"><strong>(a) Declension
	of Ratti (Fem.), Night</strong></font></p>
	<div align="center"><center>

	<table border="0" cellpadding="0" cellspacing="5">
		<tr>
			<td><font size="3">Singular</font></td>
			<td><font size="3">Plural</font></td>
		</tr>
		<tr>
			<td><font size="3">Nom. ratti</font></td>
			<td><font size="3">ratt&#299;, rattiyo, ratyo</font></td>
		</tr>
		<tr>
			<td><font size="3">Gen. rattiy&#257;,
			raty&#257;</font></td>
			<td><font size="3">ratt&#299;na&#7747;</font></td>
		</tr>
		<tr>
			<td><font size="3">Dat. rattiy&#257;,
			raty&#257;</font></td>
			<td><font size="3">ratt&#299;na&#7747;</font></td>
		</tr>
		<tr>
			<td><font size="3">Acc. ratti&#7747;</font></td>
			<td><font size="3">ratt&#299;, rattiyo, ratyo</font></td>
		</tr>
		<tr>
			<td><font size="3">Ins. rattiy&#257;,
			raty&#257;</font></td>
			<td><font size="3">ratt&#299;hi, ratt&#299;bhi</font></td>
		</tr>
		<tr>
			<td><font size="3">Abl. rattiy&#257;,
			raty&#257;</font></td>
			<td><font size="3">ratt&#299;hi, ratt&#299;bhi</font></td>
		</tr>
		<tr>
			<td><font size="3">Loc. ratiy&#257;,
			raty&#257;, rattiya&#7747;, ratya&#7747;</font></td>
			<td><font size="3">ratt&#299;su</font></td>
		</tr>
		<tr>
			<td><font size="3">Voc. ratti</font></td>
			<td><font size="3">ratt&#299;, rattiyo, ratyo</font></td>
		</tr>
	</table>
	</center></div>

	<p><font size="3">Remarks.<br>
	(a) There is an ancient Loc. sing. in o: ratto.<br>
	(b) An Abl. sing. in to, is also found: rattito.<br>
	(c) In the Gen., Dat., Ins., Abl. and Loc. sing. a y is inserted
	between the stem and the suffix &#257; to avoid a hiatus, (See
	27(ii) Remark 2); so also in the Loc. sing. before a&#7747;.<br>
	(d) Before &#257;, of the same cases, final i of the stem may
	become y by rule 27(i)-a; and as in P&#257;li there can be no
	group of three consonants</font><font color="#FF0000" size="3">*</font><font size="3"> one t is
	dropped. Hence we get: ratti + &#257; = ratty&#257; = raty&#257;.<br>
	</font><font color="#FF0000" size="3">*</font><font
	size="3">Except ntr, as in antra, etc.<br>
	(e) Before suffixes, na&#7747;, hi, bhi, su of the plural, the i of
	the stem is lengthened.</font></p>

	<p><font color="#0000FF" size="3"><strong>(b)
	Declension of J&#257;ti (Fem.), Birth</strong></font></p>
	<div align="center"><center>

	<table border="0" cellpadding="0" cellspacing="5">
		<tr>
			<td><font size="3">Singular</font></td>
			<td><font size="3">Plural</font></td>
		</tr>
		<tr>
			<td><font size="3">Nom. j&#257;ti</font></td>
			<td><font size="3">j&#257;t&#299;,
			j&#257;tiyo, jatyo, jacco</font></td>
		</tr>
		<tr>
			<td><font size="3">Gen. j&#257;tiy&#257;,
			jaty&#257;, jacc&#257;</font></td>
			<td><font size="3">j&#257;t&#299;na&#7747;</font></td>
		</tr>
		<tr>
			<td><font size="3">Dat. j&#257;tiy&#257;,
			jaty&#257;, jacc&#257;</font></td>
			<td><font size="3">j&#257;t&#299;na&#7747;</font></td>
		</tr>
		<tr>
			<td><font size="3">Acc. jati&#7747;</font></td>
			<td><font size="3">j&#257;t&#299;,
			j&#257;tiyo, jatyo, jacco</font></td>
		</tr>
		<tr>
			<td><font size="3">Ins. j&#257;tiy&#257;,
			jaty&#257;, jacc&#257;</font></td>
			<td><font size="3">j&#257;t&#299;hi,
			j&#257;t&#299;bhi</font></td>
		</tr>
		<tr>
			<td><font size="3">Abl. j&#257;tiy&#257;,
			jaty&#257;, jacc&#257;</font></td>
			<td><font size="3">j&#257;t&#299;hi,
			j&#257;t&#299;bhi</font></td>
		</tr>
		<tr>
			<td><font size="3">Loc. j&#257;tiy&#257;,
			jaty&#257;, jacc&#257;, j&#257;tiya&#7747;, jatya&#7747;, jacca&#7747;</font></td>
			<td valign="top"><font size="3">j&#257;t&#299;su</font></td>
		</tr>
		<tr>
			<td><font size="3">Voc. j&#257;ti</font></td>
			<td><font size="3">j&#257;t&#299;,
			j&#257;tiyo, jatyo, jacco</font></td>
		</tr>
	</table>
	</center></div>

	<p><font size="3">Remarks.<br>
	(a) For the forms, jacc&#257; and jacca&#7747; see rule (74).<br>
	(b) Jacco is obtained by the assimilation of y after the elision
	of final i. (71, 74).<br>
	(c) It will be remarked that, whereas in Masc. nouns in i the i
	of the stem is changed to a before yo, in Fem. nouns it is
	retained.</font></p>

	<p><font color="#0000FF" size="3"><u>Exercise</u></font></p>

	<p><font size="3">Nouns declined like ratti
	(fem).<br>
	bh</font><font>&#363;</font><font size="3">mi, earth. ke&#7735;i, amusement.<br>
	satti, ability. nandi, joy.<br>
	patti, attainment. mati, understanding.<br>
	tu&#7789;&#7789;hi, satisfaction. mutti, deliverance.<br>
	&#257;satti, attachment. vuddhi, increase.<br>
	dh</font><font>&#363;</font><font size="3">li. dust. ruci, splendour.<br>
	tanti, a string. chavi, the skin.<br>
	gati, going, rebirth. cuti, disappearance.<br>
	sati, recollection. di&#7789;&#7789;hi, sight, belief.</font></p>

	<p><font color="#FF0000" size="3"><strong>Neuter
	nouns in i (short)</strong></font></p>

	<p><font size="3"><a name="134."><strong>134.</strong></a> Suffixes</font></p>
	<div align="center"><center>

	<table border="0" cellpadding="0" cellspacing="5">
		<tr>
			<td><font size="3">Singular</font></td>
			<td><font size="3">Plural</font></td>
		</tr>
		<tr>
			<td><font size="3">Nom. -</font></td>
			<td><font size="3">ni, &#299;</font></td>
		</tr>
		<tr>
			<td><font size="3">Gen. ssa, no</font></td>
			<td><font size="3">na&#7747;</font></td>
		</tr>
		<tr>
			<td><font size="3">Dat. ssa, no</font></td>
			<td><font size="3">na&#7747;</font></td>
		</tr>
		<tr>
			<td><font size="3">Acc. &#7747;</font></td>
			<td><font size="3">ni, &#299;</font></td>
		</tr>
		<tr>
			<td><font size="3">Ins. n&#257;</font></td>
			<td><font size="3">hi, bhi</font></td>
		</tr>
		<tr>
			<td><font size="3">Abl. n&#257;,
			sm&#257;, mh&#257;</font></td>
			<td><font size="3">hi, bhi</font></td>
		</tr>
		<tr>
			<td><font size="3">Loc. smi&#7747;, mhi</font></td>
			<td><font size="3">su</font></td>
		</tr>
		<tr>
			<td><font size="3">Voc. -</font></td>
			<td><font size="3">n&#299;, &#299;</font></td>
		</tr>
		<tr>
			<td>&nbsp;</td>
			<td>&nbsp;</td>
		</tr>
	</table>
	</center></div><div align="center"><center>

	<table border="0" cellpadding="0" cellspacing="5">
		<tr>
			<td colspan="2"><font size="3">Declension
			of V&#257;ri (Neut.), Water</font></td>
		</tr>
		<tr>
			<td><font size="3">Singular</font></td>
			<td><font size="3">Plural</font></td>
		</tr>
		<tr>
			<td><font size="3">Nom. v&#257;ri</font></td>
			<td><font size="3">v&#257;r&#299;ni,
			v&#257;r&#299;</font></td>
		</tr>
		<tr>
			<td><font size="3">Gen. v&#257;rissa,
			v&#257;rino</font></td>
			<td><font size="3">v&#257;rina&#7747;</font></td>
		</tr>
		<tr>
			<td><font size="3">Dat. v&#257;rissa,
			v&#257;rino</font></td>
			<td><font size="3">v&#257;rina&#7747;</font></td>
		</tr>
		<tr>
			<td><font size="3">Acc. v&#257;ri&#7747;</font></td>
			<td><font size="3">v&#257;r&#299;ni,
			v&#257;r&#299;</font></td>
		</tr>
		<tr>
			<td><font size="3">Ins. v&#257;rin&#257;</font></td>
			<td><font size="3">v&#257;r&#299;hi,
			v&#257;r&#299;bhi</font></td>
		</tr>
		<tr>
			<td><font size="3">Abl. v&#257;rin&#257;,
			v&#257;rism&#257;, v&#257;rimh&#257;</font></td>
			<td><font size="3">v&#257;r&#299;hi,
			v&#257;r&#299;bhi</font></td>
		</tr>
		<tr>
			<td><font size="3">Loc. v&#257;rismi&#7747;,
			v&#257;rimhi</font></td>
			<td><font size="3">v&#257;r&#299;su</font></td>
		</tr>
		<tr>
			<td><font size="3">Voc. v&#257;ri</font></td>
			<td><font size="3">v&#257;rini,
			v&#257;r&#299;</font></td>
		</tr>
	</table>
	</center></div>

	<p><font size="3">Remarks.<br>
	(a) There is also found a Nom. sing. in &#7747; like the Acc., as,
	a&#7789;&#7789;hi&#7747;, bone, akkhi&#7747;, eye, etc.<br>
	(b) As usual, final i is lengthened before ni, na&#7747;, hi, bhi and
	su in the plural.</font></p>

	<p><font color="#0000FF" size="3"><u>Exercise</u></font></p>

	<p><font size="3">Decline like v&#257;ri (neut):<br>
	a&#7789;&#7789;hi, bone. satthi, the thigh.<br>
	akkhi, eye. dadhi, milk curds.<br>
	sappi, ghee. acchi, eye.<br>
	chadi, roof. r</font><font>&#363;</font><font
	size="3">pi, silver.</font></p>

	<p><font size="3"><a name="135."><strong>135.</strong></a> </font><font
	color="#FF0000" size="3"><strong>Declensions of
	nouns in &#299; (Iong)</strong></font></p>

	<p><font size="3">There are no Neuter nouns
	ending in &#299; (long).</font></p>

	<p><font color="#FF0000" size="3"><strong>Masculine
	nouns in &#299; (long)</strong></font></p>

	<p><font size="3"><a name="136."><strong>136.</strong></a> Suffixes</font></p>
	<div align="center"><center>

	<table border="0" cellpadding="0" cellspacing="5">
		<tr>
			<td><font size="3">Singular</font></td>
			<td><font size="3">Plural</font></td>
		</tr>
		<tr>
			<td><font size="3">Nom. &#299;</font></td>
			<td><font size="3">&#299;, no</font></td>
		</tr>
		<tr>
			<td><font size="3">Gen. ssa, no</font></td>
			<td><font size="3">na&#7747;</font></td>
		</tr>
		<tr>
			<td><font size="3">Dat. ssa, no</font></td>
			<td><font size="3">na&#7747;</font></td>
		</tr>
		<tr>
			<td><font size="3">Acc. &#7747;, na&#7747;</font></td>
			<td><font size="3">&#299;, no</font></td>
		</tr>
		<tr>
			<td><font size="3">Ins. n&#257;</font></td>
			<td><font size="3">hi, bhi</font></td>
		</tr>
		<tr>
			<td><font size="3">Abl. n&#257;,
			sm&#257;, mh&#257;</font></td>
			<td><font size="3">hi, bhi</font></td>
		</tr>
		<tr>
			<td><font size="3">Loc. smi&#7747;, mhi</font></td>
			<td><font size="3">su</font></td>
		</tr>
		<tr>
			<td><font size="3">Voc. &#299;</font></td>
			<td><font size="3">&#299;, no</font></td>
		</tr>
		<tr>
			<td>&nbsp;</td>
			<td>&nbsp;</td>
		</tr>
	</table>
	</center></div><div align="center"><center>

	<table border="0" cellpadding="0">
		<tr>
			<td colspan="2"><font size="3">Declension
			of Da&#7751;&#7693;&#299; (Masc.), Mendicant</font></td>
		</tr>
		<tr>
			<td><font size="3">Singular</font></td>
			<td><font size="3">Plural</font></td>
		</tr>
		<tr>
			<td><font size="3">Nom. da&#7751;&#7693;&#299;</font></td>
			<td><font size="3">da&#7751;&#7693;&#299;, da&#7751;&#7693;ino</font></td>
		</tr>
		<tr>
			<td><font size="3">Gen. da&#7751;&#7693;issa,
			da&#7751;&#7693;ino</font></td>
			<td><font size="3">da&#7751;&#7693;ina&#7747;</font></td>
		</tr>
		<tr>
			<td><font size="3">Dat. da&#7751;&#7693;issa,
			da&#7751;&#7693;ino</font></td>
			<td><font size="3">da&#7751;&#7693;ina&#7747;</font></td>
		</tr>
		<tr>
			<td><font size="3">Acc. da&#7751;&#7693;i&#7747;,
			da&#7751;&#7693;ina&#7747;</font></td>
			<td><font size="3">da&#7751;&#7693;&#299;, da&#7751;&#7693;ino</font></td>
		</tr>
		<tr>
			<td><font size="3">Ins. da&#7751;&#7693;in&#257;</font></td>
			<td><font size="3">da&#7751;&#7693;&#299;hi,
			da&#7751;&#7693;&#299;bhi</font></td>
		</tr>
		<tr>
			<td><font size="3">Abl. dandin&#257;,
			da&#7751;&#7693;ism&#257;</font></td>
			<td><font size="3">da&#7751;&#7693;&#299;hi,
			da&#7751;&#7693;&#299;bhi</font></td>
		</tr>
		<tr>
			<td><font size="3">Loc. da&#7751;&#7693;ismi&#7747;,
			da&#7751;&#7693;imhi</font></td>
			<td><font size="3">da&#7751;&#7693;&#299;su</font></td>
		</tr>
		<tr>
			<td><font size="3">Voc. da&#7751;&#7693;&#299;</font></td>
			<td><font size="3">da&#7751;&#7693;&#299;, da&#7751;&#7693;ino</font></td>
		</tr>
	</table>
	</center></div>

	<p><font size="3">Remarks.<br>
	(a) A Nom sing. in i (Short) is sometimes met with: da&#7751;&#7693;i.<br>
	(b) Voc. sing. in ni is also found: da&#7751;&#7693;ini.<br>
	(c) Note that in all the oblique cases of the singular the final
	i of the stem is shortened before the suffixes.<br>
	(d) In the Nom. plur. a rare form in yo is found formed on the
	analogy of Masc. in i (short); as da&#7751;&#7693;iyo.<br>
	(e) An Acc. plur. in ye is occasionally met with: da&#7751;&#7693;iye.<br>
	(f) It should be noticed that before no of the Nom. Acc. and Voc.
	plur. &#299; of the base is shortened.<br>
	(g) An Acc. sing. in a&#7747; with the semi-vowel y developed before
	it is met with: da&#7751;&#7693;iya&#7747;.<br>
	(h) An Abl. sing. in to is found pretty frequently da&#7751;&#7693;ito.</font></p>

	<p><font color="#0000FF" size="3"><u>Exercise</u></font></p>

	<p><font size="3">Decline like da&#7751;&#7693;&#299; (Masc):<br>
	s&#257;m&#299;, lord. sen&#257;n&#299;, a general.<br>
	kapa&#7751;&#299;, pauper. sakkh&#299;, a witness.<br>
	mant&#299;, minister. yoddh&#299;, warrior.</font></p>

	<p><font size="3"><a name="137."><strong>137.</strong></a> Most
	Masc. nouns in &#299; are not pure substantives, they are adjectives
	used substantively; their true stem is in in, the Nom. sing.
	being &#299;. The true stem of da&#7751;&#7693;&#299; therefore is da&#7751;&#7693;in.
	Properly, all these words belong to the consonantal declension.</font></p>

	<p><font color="#FF0000" size="3"><strong>Feminine
	nouns &#299; (long)</strong></font></p>

	<p><font size="3"><a name="138."><strong>138.</strong></a> Suffixes</font></p>
	<div align="center"><center>

	<table border="0" cellpadding="0" cellspacing="5">
		<tr>
			<td><font size="3">Singular</font></td>
			<td><font size="3">Plural</font></td>
		</tr>
		<tr>
			<td><font size="3">Nom. &#299;</font></td>
			<td><font size="3">&#299;, yo</font></td>
		</tr>
		<tr>
			<td><font size="3">Gen. &#257;</font></td>
			<td><font size="3">na&#7747;</font></td>
		</tr>
		<tr>
			<td><font size="3">Dat. &#257;</font></td>
			<td><font size="3">na&#7747;</font></td>
		</tr>
		<tr>
			<td><font size="3">Acc. &#7747;</font></td>
			<td><font size="3">&#299;, yo</font></td>
		</tr>
		<tr>
			<td><font size="3">Ins. &#257;</font></td>
			<td><font size="3">hi, bhi</font></td>
		</tr>
		<tr>
			<td><font size="3">Abl. &#257;</font></td>
			<td><font size="3">hi, bhi</font></td>
		</tr>
		<tr>
			<td><font size="3">Loc. a, a&#7747;</font></td>
			<td><font size="3">su</font></td>
		</tr>
		<tr>
			<td><font size="3">Voc. &#299;</font></td>
			<td><font size="3">&#299;, yo</font></td>
		</tr>
	</table>
	</center></div>

	<p><font size="3"><a name="139."><strong>139.</strong></a> </font><font
	color="#0000FF" size="3"><strong>Declension of
	Nad&#299; (Fem.), River</strong></font></p>
	<div align="center"><center>

	<table border="0" cellpadding="0" cellspacing="5">
		<tr>
			<td><font size="3">Singular</font></td>
			<td><font size="3">Plural</font></td>
		</tr>
		<tr>
			<td><font size="3">Nom. nad&#299;</font></td>
			<td><font size="3">nad&#299;, nadiyo, najjo</font></td>
		</tr>
		<tr>
			<td><font size="3">Gen. nadiy&#257;,
			nady&#257;, najj&#257;</font></td>
			<td><font size="3">nadina&#7747;</font></td>
		</tr>
		<tr>
			<td><font size="3">Dat. nadiy&#257;,
			nady&#257;, najj&#257;</font></td>
			<td><font size="3">nadina&#7747;</font></td>
		</tr>
		<tr>
			<td><font size="3">Acc. nadi&#7747;</font></td>
			<td><font size="3">nad&#299;, nadiyo, najjo</font></td>
		</tr>
		<tr>
			<td><font size="3">Ins. nadiy&#257;,
			nady&#257;, najj&#257;</font></td>
			<td><font size="3">nad&#299;hi, nad&#299;bhi</font></td>
		</tr>
		<tr>
			<td><font size="3">Abl. nadiy&#257;,
			nady&#257;, najj&#257;</font></td>
			<td><font size="3">nad&#299;hi, nad&#299;bhi</font></td>
		</tr>
		<tr>
			<td><font size="3">Loc. nadiy&#257;,
			nady&#257;, najj&#257;, nadiya&#7747;, nadya&#7747;, najja&#7747;</font></td>
			<td valign="top"><font size="3">nad&#299;su</font></td>
		</tr>
		<tr>
			<td><font size="3">Voc. nad&#299;</font></td>
			<td><font size="3">nad&#299;, nadiyo, najjo</font></td>
		</tr>
	</table>
	</center></div>

	<p><font size="3">Remarks.<br>
	(a) There is a Gen. plur. in &#257;na&#7747;, nadiy&#257;na&#7747;.<br>
	(b) In all the oblique cases of the sing, final &#299; of the base is
	shortened; also before yo in the plural.<br>
	(c) For insertion of y before suffixes beginning with a vowel,
	see 27, Remark 2.<br>
	(d) For the forms nady&#257;, najj&#257;, and najja&#7747; see Rules
	71, 74.<br>
	(4) In the form najjo, yo is assimilated after the elision of
	final i.</font></p>

	<p><font color="#0000FF" size="3"><u>Exercise</u></font></p>

	<p><font size="3">Decline like nad&#299; (Fem.):<br>
	pa&#7789;&#299;, canvas. B&#257;r&#257;&#7751;as&#299;, Benares.<br>
	lakkh&#299;, prosperity. r&#257;jin&#299;, queen.<br>
	s&#299;h&#299;, lioness. dabb&#299;, spoon.<br>
	p&#257;t&#299;, bowl. bhis&#299;, mat<br>
	kum&#257;r&#299;, girl. sakh&#299;, a female friend.<br>
	br&#257;hma&#7751;&#299;, a brahmin woman. taru&#7751;&#299;, young woman<br>
	bhikkhun&#299;, nun. k&#257;k&#299;, a female crow.<br>
	v&#257;nar&#299;, ape. mah&#299;, the earth.<br>
	yakkh&#299;, ogress. mig&#299;, a doe.<br>
	dev&#299;, nymph. v&#257;p&#299;, a reservoir, tank.</font></p>

	<p><font color="#FF0000" size="3"><strong>Delension
	of nouns in u (short)</strong></font></p>

	<p><font size="3"><a name="140."><strong>140.</strong></a> The nouns
	ending in u (short), are either Masculine, Feminine or Neuter.</font></p>

	<p><font color="#FF0000" size="3"><strong>Masculine
	nouns in u (short)</strong></font></p>

	<p><font size="3"><a name="141."><strong>141.</strong></a> Suffixes</font></p>
	<div align="center"><center>

	<table border="0" cellpadding="0" cellspacing="5">
		<tr>
			<td><font size="3">Singular</font></td>
			<td><font size="3">Plural</font></td>
		</tr>
		<tr>
			<td><font size="3">Nom. -</font></td>
			<td><font>&#363;</font><font size="3">, o</font></td>
		</tr>
		<tr>
			<td><font size="3">Gen. ssa, no</font></td>
			<td><font size="3">na&#7747;</font></td>
		</tr>
		<tr>
			<td><font size="3">Dat. ssa, no</font></td>
			<td><font size="3">na&#7747;</font></td>
		</tr>
		<tr>
			<td><font size="3">Acc. &#7747;</font></td>
			<td><font>&#363;</font><font size="3">, o</font></td>
		</tr>
		<tr>
			<td><font size="3">Ins. n&#257;</font></td>
			<td><font size="3">hi, bhi</font></td>
		</tr>
		<tr>
			<td><font size="3">Abl. n&#257;,
			sm&#257;, mh&#257;</font></td>
			<td><font size="3">hi, bhi</font></td>
		</tr>
		<tr>
			<td><font size="3">Loc. smi&#7747;, mhi</font></td>
			<td><font size="3">su</font></td>
		</tr>
		<tr>
			<td><font size="3">Voc. -</font></td>
			<td><font>&#363;</font><font size="3">, o, e</font></td>
		</tr>
		<tr>
			<td>&nbsp;</td>
			<td>&nbsp;</td>
		</tr>
	</table>
	</center></div><div align="center"><center>

	<table border="0" cellpadding="0">
		<tr>
			<td colspan="2"><font size="3">Declension
			of Bhikkhu (Masc.), Monk</font></td>
		</tr>
		<tr>
			<td><font size="3">Singular</font></td>
			<td><font size="3">Plural</font></td>
		</tr>
		<tr>
			<td><font size="3">Nom. bhikkhu</font></td>
			<td><font size="3">bhikkh</font><font>&#363;</font><font size="3">,
			bhikkhavo</font></td>
		</tr>
		<tr>
			<td><font size="3">Gen. bhikkhussa,
			bhikkhuno</font></td>
			<td><font size="3">bhikkh</font><font>&#363;</font><font size="3">na&#7747;</font></td>
		</tr>
		<tr>
			<td><font size="3">Dat. bhikkhussa,
			bhikkhuno</font></td>
			<td><font size="3">bhikkh</font><font>&#363;</font><font size="3">na&#7747;</font></td>
		</tr>
		<tr>
			<td><font size="3">Acc. bhikkhu&#7747;</font></td>
			<td><font size="3">bhikkh</font><font>&#363;</font><font size="3">,
			bhikkhavo</font></td>
		</tr>
		<tr>
			<td><font size="3">Ins. bhikkhun&#257;</font></td>
			<td><font size="3">bhikkh</font><font>&#363;</font><font size="3">hi,
			bhikkh</font><font>&#363;</font><font
			size="3">bhi</font></td>
		</tr>
		<tr>
			<td><font size="3">Abl. bhikkhun&#257;,
			bhiskhusm&#257;, bhikkhumh&#257;</font></td>
			<td valign="top"><font size="3">bhikkh</font><font>&#363;</font><font size="3">hi,
			bhikkh</font><font>&#363;</font><font
			size="3">bhi</font></td>
		</tr>
		<tr>
			<td><font size="3">Loc. bhikkhumhi,
			bhikkhusmi&#7747;</font></td>
			<td><font size="3">bhikkh</font><font>&#363;</font><font size="3">su</font></td>
		</tr>
		<tr>
			<td><font size="3">Voc. bhikkhu</font></td>
			<td><font size="3">bhikkh</font><font>&#363;</font><font size="3">,
			bhikkhavo, bhikkhave</font></td>
		</tr>
	</table>
	</center></div>

	<p><font size="3">Remarks.<br>
	(a) In a Nom. and an Acc. plural, yo are sometimes met with in
	some words: jantuyo, hetuyo.<br>
	(b) Before suffixes o and e, in the plural u of the stem or base
	is strengthened and becomes av. (27(ii)-a)</font></p>

	<p><font color="#0000FF" size="3"><u>Exercise</u></font></p>

	<p><font size="3">Nouns declined like bhikkhu
	(Masc.):<br>
	pasu, goat. velu, bamboo.<br>
	bandhu, relative. bh&#257;&#7751;u, the sun.<br>
	maccu, death. ucchu, sugar-cane.<br>
	b&#257;hu, arm. setu, bridge.<br>
	ketu, flag. katu, sacrifice.<br>
	pharasu, axe. ruru, a deer.<br>
	taru, tree. hetu, cause.</font></p>

	<p><font color="#FF0000" size="3"><strong>Feminine
	nouns in u (Short)</strong></font></p>

	<p><font size="3"><a name="142."><strong>142.</strong></a> Suffixes</font></p>
	<div align="center"><center>

	<table border="0" cellpadding="0" cellspacing="5">
		<tr>
			<td><font size="3">Singular</font></td>
			<td><font size="3">Plural</font></td>
		</tr>
		<tr>
			<td><font size="3">Nom. -</font></td>
			<td><font>&#363;</font><font size="3">, yo</font></td>
		</tr>
		<tr>
			<td><font size="3">Gen. y&#257;</font></td>
			<td><font size="3">na&#7747;</font></td>
		</tr>
		<tr>
			<td><font size="3">Dat. y&#257;</font></td>
			<td><font size="3">na&#7747;</font></td>
		</tr>
		<tr>
			<td><font size="3">Acc. m</font></td>
			<td><font>&#363;</font><font size="3">, yo</font></td>
		</tr>
		<tr>
			<td><font size="3">Ins. y&#257;</font></td>
			<td><font size="3">hi, bhi</font></td>
		</tr>
		<tr>
			<td><font size="3">Abl. y&#257;</font></td>
			<td><font size="3">hi, bhi</font></td>
		</tr>
		<tr>
			<td><font size="3">Loc. ya&#7747;, y&#257;</font></td>
			<td><font size="3">su</font></td>
		</tr>
		<tr>
			<td><font size="3">Voc. -</font></td>
			<td><font>&#363;</font><font size="3">, yo</font></td>
		</tr>
	</table>
	</center></div>

	<p><font size="3"><a name="143."><strong>143.</strong></a> </font><font
	color="#0000FF" size="3"><strong>Declension of
	Dhenu (Fem.), Cow</strong></font></p>
	<div align="center"><center>

	<table border="0" cellpadding="0" cellspacing="5">
		<tr>
			<td><font size="3">Singular</font></td>
			<td><font size="3">Plural</font></td>
		</tr>
		<tr>
			<td><font size="3">Nom. dhenu</font></td>
			<td><font size="3">dhen</font><font>&#363;</font><font size="3">,
			dhenuyo</font></td>
		</tr>
		<tr>
			<td><font size="3">Gen. dhenuy&#257;</font></td>
			<td><font size="3">dhen</font><font>&#363;</font><font size="3">na&#7747;</font></td>
		</tr>
		<tr>
			<td><font size="3">Dat. dhenuy&#257;</font></td>
			<td><font size="3">dhen</font><font>&#363;</font><font size="3">na&#7747;</font></td>
		</tr>
		<tr>
			<td><font size="3">Acc. dhenu&#7747;</font></td>
			<td><font size="3">dhen</font><font>&#363;</font><font size="3">,
			dhenuyo</font></td>
		</tr>
		<tr>
			<td><font size="3">Ins. dhenuy&#257;</font></td>
			<td><font size="3">dhen</font><font>&#363;</font><font size="3">hi,
			dhen</font><font>&#363;</font><font size="3">bhi</font></td>
		</tr>
		<tr>
			<td><font size="3">Abl. dhenuy&#257;</font></td>
			<td><font size="3">dhen</font><font>&#363;</font><font size="3">hi,
			dhen</font><font>&#363;</font><font size="3">bhi</font></td>
		</tr>
		<tr>
			<td><font size="3">Loc. dhenuya&#7747;,
			dhenuy&#257;</font></td>
			<td><font size="3">dhen</font><font>&#363;</font><font size="3">su</font></td>
		</tr>
		<tr>
			<td><font size="3">Voc. dhen</font><font>&#363;</font></td>
			<td><font size="3">dhenuyo</font></td>
		</tr>
	</table>
	</center></div>

	<p><font size="3">Remarks.<br>
	(a) An Abl. sing. in to is common: dhenuto, jambuto.<br>
	(b) A Nom. plur. in o occurs without strengthening of final u but
	with insertion of v: dhen</font><font>&#363;</font><font
	size="3">vo.<br>
	(c) Final u is, in the plural, lengthened before na&#7747;, hi, bhi
	and su.</font></p>

	<p><font color="#0000FF" size="3"><u>Exercise</u></font></p>

	<p><font size="3">Decline like dhenu:<br>
	dh&#257;tu, an element. y&#257;gu, rice gruel.<br>
	rajju, string. kare&#7751;u, elephant.<br>
	ku, the earth. hanu, jaw.<br>
	daddu, ringworm. va&#7751;&#7751;u, sand.<br>
	k&#257;su, a hole, pit. ka&#7751;&#7693;u, itch.<br>
	kacchu, scab. piya&#7749;gu, a medicinal plant.<br>
	natthu, nose. vijju, lightning.</font></p>

	<p><font color="#FF0000" size="3"><strong>Neuter
	nouns in u (short)</strong></font></p>

	<p><font size="3"><a name="144."><strong>144.</strong></a> Suffixes</font></p>
	<div align="center"><center>

	<table border="0" cellpadding="0" cellspacing="5">
		<tr>
			<td><font size="3">Singular</font></td>
			<td><font size="3">Plural</font></td>
		</tr>
		<tr>
			<td><font size="3">(Like the Masculine)</font></td>
			<td><font size="3">Nom. Acc. Voc. </font><font>&#363;</font><font size="3">,
			ni</font></td>
		</tr>
		<tr>
			<td>&nbsp;</td>
			<td><font size="3">(The rest like the
			Masc.)</font></td>
		</tr>
	</table>
	</center></div>

	<p><font size="3"><a name="145."><strong>145.</strong></a> </font><font
	color="#0000FF" size="3"><strong>Declension of
	Cakkhu (Neut.), Eye</strong></font></p>
	<div align="center"><center>

	<table border="0" cellpadding="0" cellspacing="5">
		<tr>
			<td><font size="3">Singular</font></td>
			<td><font size="3">Plural</font></td>
		</tr>
		<tr>
			<td><font size="3">Nom. cakkhu</font></td>
			<td><font size="3">cakkh</font><font>&#363;</font><font size="3">ni,
			cakkh</font><font>&#363;</font></td>
		</tr>
		<tr>
			<td><font size="3">Gen. cakkhussa,
			cakkhuno</font></td>
			<td><font size="3">cakkhuno, cakkh</font><font>&#363;</font><font size="3">na&#7747;</font></td>
		</tr>
		<tr>
			<td><font size="3">Dat. cakkhussa,
			cakkhuno</font></td>
			<td><font size="3">cakkh</font><font>&#363;</font><font size="3">na&#7747;</font></td>
		</tr>
		<tr>
			<td><font size="3">Acc. cakkhu&#7747;</font></td>
			<td><font size="3">cakkh</font><font>&#363;</font><font size="3">ni,
			cakkh</font><font>&#363;</font></td>
		</tr>
		<tr>
			<td><font size="3">Ins. cakkhun&#257;</font></td>
			<td><font size="3">cakkh</font><font>&#363;</font><font size="3">hi,
			cakkh</font><font>&#363;</font><font size="3">bhi</font></td>
		</tr>
		<tr>
			<td><font size="3">Abl. cakkhun&#257;,
			cakkhusm&#257;, cakkhumh&#257;</font></td>
			<td><font size="3">cakkh</font><font>&#363;</font><font size="3">hi,
			cakkh</font><font>&#363;</font><font size="3">bhi</font></td>
		</tr>
		<tr>
			<td><font size="3">Loc. cakkhusmi&#7747;,
			cakkhumhi</font></td>
			<td><font size="3">cakkh</font><font>&#363;</font><font size="3">su</font></td>
		</tr>
		<tr>
			<td><font size="3">Voc. cakkhu</font></td>
			<td><font size="3">cakkh</font><font>&#363;</font><font size="3">ni,
			cakkh</font><font>&#363;</font></td>
		</tr>
	</table>
	</center></div>

	<p><font size="3">Remarks. There is a form of the
	Nom. sing. in &#7747; cakkhu&#7747;.</font></p>

	<p><font color="#0000FF" size="3"><u>Exercise</u></font></p>

	<p><font size="3">Words declined like cakkhu
	(Neut.):<br>
	dhanu, a bow. ambu, water.<br>
	d&#257;ru, wood. aru, a wound.<br>
	madhu, honey. janu, the knee.<br>
	massu, the beard. vatthu, a story.<br>
	matthu, whey. &#257;yu, age.<br>
	assu, a tear. vasu, wealth.</font></p>

	<p><font size="3"><a name="146."><strong>146.</strong></a> </font><font
	color="#FF0000" size="3"><strong>Declension of
	Nouns </strong></font><font color="#FF0000"><strong>&#363;</strong></font><font
	color="#FF0000" size="3"><strong> (long)</strong></font><font
	size="3"><br>
	(a) This declension includes Masculine and Feminine nouns only.<br>
	(b) The suffixes are much the same as those of the u (short)
	declension, and present no difficulty.</font></p>

	<p><font size="3"><a name="147."><strong>147.</strong></a> </font><font
	color="#0000FF" size="3"><strong>Declension of
	Sayambh</strong></font><font color="#0000FF"><strong>&#363;</strong></font><font
	color="#0000FF" size="3"><strong> (Masc.), an
	Epithet of the Buddha</strong></font></p>
	<div align="center"><center>

	<table border="0" cellpadding="0" cellspacing="5">
		<tr>
			<td><font size="3">Singular</font></td>
			<td><font size="3">Plural</font></td>
		</tr>
		<tr>
			<td><font size="3">Nom. sayambh</font><font>&#363;</font></td>
			<td><font size="3">sayambh</font><font>&#363;</font><font size="3">,
			sayambhuvo</font></td>
		</tr>
		<tr>
			<td><font size="3">Gen. sayambhussa,
			sayambhuno</font></td>
			<td><font size="3">sayambh</font><font>&#363;</font><font size="3">na&#7747;</font></td>
		</tr>
		<tr>
			<td><font size="3">Dat. sayambhussa,
			sayambhuno</font></td>
			<td><font size="3">sayambh</font><font>&#363;</font><font size="3">na&#7747;</font></td>
		</tr>
		<tr>
			<td><font size="3">Acc. sayambhu&#7747;</font></td>
			<td><font size="3">sayambh</font><font>&#363;</font><font size="3">,
			sayambhuvo</font></td>
		</tr>
		<tr>
			<td><font size="3">Ins. sayambhun&#257;</font></td>
			<td><font size="3">sayambh</font><font>&#363;</font><font size="3">hi,
			sayambh</font><font>&#363;</font><font
			size="3">bhi</font></td>
		</tr>
		<tr>
			<td><font size="3">Abl. sayambhun&#257;,
			sayambhusm&#257;, sayambhumh&#257;</font></td>
			<td valign="top"><font size="3">sayambh</font><font>&#363;</font><font size="3">hi,
			sayambh</font><font>&#363;</font><font
			size="3">bhi</font></td>
		</tr>
		<tr>
			<td><font size="3">Loc. sayambhusmi&#7747;,
			sayambhumhi</font></td>
			<td><font size="3">sayambh</font><font>&#363;</font></td>
		</tr>
		<tr>
			<td><font size="3">Voc. sayambh</font><font>&#363;</font></td>
			<td><font size="3">sayambh</font><font>&#363;</font><font size="3">,
			sayambhuvo</font></td>
		</tr>
	</table>
	</center></div>

	<p><font size="3">Remarks.<br>
	(a) In the Nom., Acc. and Voc. Plur., v is inserted between the
	suffix o and the stem after the shortening of </font><font>&#363;</font><font size="3">.<br>
	(b) Final </font><font>&#363;</font><font size="3"> of the stem is shortened to u in the oblique
	cases of the singular.</font></p>

	<p><font size="3"><a name="148."><strong>148.</strong></a> </font><font
	color="#0000FF" size="3"><strong>Declension of
	Vadh</strong></font><font color="#0000FF"><strong>&#363;</strong></font><font
	color="#0000FF" size="3"><strong> (Fem.), a Widow</strong></font></p>
	<div align="center"><center>

	<table border="0" cellpadding="0" cellspacing="5">
		<tr>
			<td><font size="3">Singular</font></td>
			<td><font size="3">Plural</font></td>
		</tr>
		<tr>
			<td><font size="3">Nom. vadh</font><font>&#363;</font></td>
			<td><font size="3">vadh</font><font>&#363;</font><font size="3">,
			vadhuyo</font></td>
		</tr>
		<tr>
			<td><font size="3">Gen. vadhuy&#257;</font></td>
			<td><font size="3">vadh</font><font>&#363;</font><font size="3">na&#7747;</font></td>
		</tr>
		<tr>
			<td><font size="3">Dat. vadhuy&#257;</font></td>
			<td><font size="3">vadh</font><font>&#363;</font><font size="3">na&#7747;</font></td>
		</tr>
		<tr>
			<td><font size="3">Acc. vadhu&#7747;</font></td>
			<td><font size="3">vadh</font><font>&#363;</font><font size="3">,
			vadhuyo</font></td>
		</tr>
		<tr>
			<td><font size="3">Ins. vadhuy&#257;</font></td>
			<td><font size="3">vadh</font><font>&#363;</font><font size="3">hi,
			vadh</font><font>&#363;</font><font size="3">bhi</font></td>
		</tr>
		<tr>
			<td><font size="3">Abl. vadhuy&#257;</font></td>
			<td><font size="3">vadh</font><font>&#363;</font><font size="3">hi,
			vadh</font><font>&#363;</font><font size="3">bhi</font></td>
		</tr>
		<tr>
			<td><font size="3">Loc. vadhuy&#257;,
			vadhuya&#7747;</font></td>
			<td><font size="3">vadh</font><font>&#363;</font><font size="3">su</font></td>
		</tr>
		<tr>
			<td><font size="3">Voc. vadh</font><font>&#363;</font></td>
			<td><font size="3">vadh</font><font>&#363;</font><font size="3">,
			vadhuyo</font></td>
		</tr>
	</table>
	</center></div>

	<p><font size="3">Remarks.<br>
	(a) As in the Masc., final </font><font>&#363;</font><font
	size="3"> is shortened in the oblique cases of
	the sing.<br>
	(b) A form in to is also found in the Abl. sing., vadhuto.<br>
	(c) In the plural, before yo, final </font><font>&#363;</font><font
	size="3"> is shortened.</font></p>

	<p><font size="3"><a name="149."><strong>149.</strong></a> </font><font
	color="#FF0000" size="3"><strong>Stems ending in
	a diphthong</strong></font></p>

	<p><font size="3">All diphthongic stems have
	disappeared in P&#257;li; only one such stem remains, it is the
	word go, a cow.</font></p>

	<p><font color="#FF0000" size="4"><strong>Special
	Nouns</strong></font></p>

	<p><font size="3"><a name="150."><strong>150.</strong></a> </font><font
	color="#0000FF" size="3"><strong>(I) Declension
	of Go (Diphthongic Stem), a Cow</strong></font></p>
	<div align="center"><center>

	<table border="0" cellpadding="0" cellspacing="5">
		<tr>
			<td><font size="3">Singular</font></td>
			<td><font size="3">Plural</font></td>
		</tr>
		<tr>
			<td><font size="3">Nom. go</font></td>
			<td><font size="3">gavo, g&#257;vo</font></td>
		</tr>
		<tr>
			<td><font size="3">Gen. gavassa,
			g&#257;vassa</font></td>
			<td><font size="3">gava&#7747;, gona&#7747;,
			gunna&#7747;</font></td>
		</tr>
		<tr>
			<td><font size="3">Dat. gavassa,
			g&#257;vassa</font></td>
			<td><font size="3">gava&#7747;, gona&#7747;,
			gunna&#7747;</font></td>
		</tr>
		<tr>
			<td><font size="3">Acc. gava&#7747;,
			g&#257;va&#7747;, gavu&#7747;, g&#257;vu&#7747;</font></td>
			<td><font size="3">gavo, g&#257;vo</font></td>
		</tr>
		<tr>
			<td><font size="3">Ins. gavena,
			g&#257;vena</font></td>
			<td><font size="3">gohi, gobhi, gavehi</font></td>
		</tr>
		<tr>
			<td><font size="3">Abl. gav&#257;,
			g&#257;v&#257;, gavasm&#257;, g&#257;vasm&#257;,
			gavamh&#257;, g&#257;vamh&#257;</font></td>
			<td valign="top"><font size="3">gohi,
			gobhi, gavehi</font></td>
		</tr>
		<tr>
			<td><font size="3">Loc. gave, g&#257;ve,
			gavasmi&#7747;, g&#257;vasmi&#7747;, gavamhi, g&#257;vamhi</font></td>
			<td valign="top"><font size="3">gosu,
			gavesu, g&#257;vesu</font></td>
		</tr>
		<tr>
			<td><font size="3">Voc. go</font></td>
			<td><font size="3">gavo, g&#257;vo</font></td>
		</tr>
	</table>
	</center></div>

	<p><font size="3"><a name="151."><strong>151.</strong></a> </font><font
	color="#0000FF" size="3"><strong>(II) Declension
	of Sakh&#257;, a Friend</strong></font><font size="3"><br>
	(Sansk. sakhi. The stem is irregular. Masc.)</font></p>
	<div align="center"><center>

	<table border="0" cellpadding="0" cellspacing="5">
		<tr>
			<td><font size="3">Singular</font></td>
			<td><font size="3">Plural</font></td>
		</tr>
		<tr>
			<td><font size="3">Nom. sakh&#257;</font></td>
			<td><font size="3">sakh&#257;yo,
			sakh&#257;no, sakhino, sakh&#257;</font></td>
		</tr>
		<tr>
			<td><font size="3">Gen. sakhino, sakhissa</font></td>
			<td><font size="3">sakh&#257;r&#257;na&#7747;,
			sakh&#299;na&#7747;, sakh&#257;na&#7747;</font></td>
		</tr>
		<tr>
			<td><font size="3">Dat. sakhino, sakhissa</font></td>
			<td><font size="3">sakh&#257;r&#257;na&#7747;,
			sakh&#299;na&#7747;, sakh&#257;na&#7747;</font></td>
		</tr>
		<tr>
			<td><font size="3">Acc. sakh&#257;na&#7747;,
			sakha&#7747;, sakh&#257;ra&#7747;</font></td>
			<td><font size="3">sakh&#299;, sakh&#257;yo,
			sakh&#257;no, sakhino</font></td>
		</tr>
		<tr>
			<td><font size="3">lns. sakhin&#257;</font></td>
			<td><font size="3">sakh&#257;rehi,
			sakh&#257;rebhi, sakhehi, sakhebhi</font></td>
		</tr>
		<tr>
			<td><font size="3">Abl. sakhin&#257;,
			sakh&#257;r&#257;, sakharasm&#257;</font></td>
			<td><font size="3">sakh&#257;rehi,
			sakh&#257;rebhi, sakhehi, sakhebhi</font></td>
		</tr>
		<tr>
			<td><font size="3">Loc.
			sakh&#257;rasmi&#7747;, sakh&#257;rimhi</font></td>
			<td><font size="3">sakh&#257;resu,
			sakhesu</font></td>
		</tr>
		<tr>
			<td><font size="3">Voc. sakha,
			sakh&#257;, sakhi, sakh&#299;, sakhe</font></td>
			<td><font size="3">sakh&#257;yo,
			sakh&#257;no, sakhino, sakh&#257;</font></td>
		</tr>
	</table>
	</center></div>

	<p><font size="3">Remarks. The student will
	perceive that sakh&#257; has forms belonging to stems in ar and
	others to stems in in. (See: Consonantal Declension.)</font></p>

	<p><font size="3"><a name="152."><strong>152.</strong></a> </font><font
	color="#0000FF" size="4"><strong>Consonantal
	Declension</strong></font></p>

	<p><font size="3">(a) The Consonantal Declension
	includes all nouns and adjectives whose stem ends in a consonant.<br>
	(b) Nouns the stem of which ends in a consonant, are rather few
	and special, the majority of the words included in this
	declension being adjectives ending in vat or mat, and all words
	ending in a nasal (n) being considered as belonging to the Vowel
	Declension, by native grammarians.<br>
	(c) Most of the words of the Consonantal Declension seem to
	follow two declensions; some suffixes belong to the vowel, and
	others to the Consonantal Declension.</font></p>

	<p><font size="3"><a name="153."><strong>153.</strong></a> </font><font
	color="#FF0000" size="3"><strong>(I) Stems ending
	in a nasal (n)</strong></font></p>

	<p><font size="3"><a name="154."><strong>154.</strong></a> </font><font
	color="#0000FF" size="3"><strong>Declension of
	Att&#257; (Stem Attan), Self</strong></font><font size="3"><br>
	(Stem in an, Masc.)</font></p>
	<div align="center"><center>

	<table border="0" cellpadding="0" cellspacing="5">
		<tr>
			<td><font size="3">Singular</font></td>
			<td><font size="3">Plural</font></td>
		</tr>
		<tr>
			<td><font size="3">Nom. att&#257;</font></td>
			<td><font size="3">att&#257;no, att&#257;</font></td>
		</tr>
		<tr>
			<td><font size="3">Gen. attano, attassa</font></td>
			<td><font size="3">att&#257;na&#7747;</font></td>
		</tr>
		<tr>
			<td><font size="3">Dat. attano, attassa</font></td>
			<td><font size="3">att&#257;na&#7747;</font></td>
		</tr>
		<tr>
			<td><font size="3">Acc. att&#257;na&#7747;,
			atta&#7747;, attana&#7747;</font></td>
			<td><font size="3">att&#257;no, atte</font></td>
		</tr>
		<tr>
			<td><font size="3">Ins. attan&#257;,
			attena</font></td>
			<td><font size="3">attanehi, attanebhi</font></td>
		</tr>
		<tr>
			<td><font size="3">Abl. attan&#257;,
			attasm&#257;, attamh&#257;</font></td>
			<td><font size="3">attanehi, attanebhi</font></td>
		</tr>
		<tr>
			<td><font size="3">Loc. attani,
			attasmi&#7747;, attamhi</font></td>
			<td><font size="3">attanesu</font></td>
		</tr>
		<tr>
			<td><font size="3">Voc. atta, att&#257;</font></td>
			<td><font size="3">att&#257;no, att&#257;</font></td>
		</tr>
	</table>
	</center></div>

	<p><font size="3">Like att&#257; (stem: attan)
	are declined:<br>
	&#257;tum&#257;, self. muddh&#257;, head.<br>
	asm&#257;, stone. addh&#257;, road, distance, time.</font></p>

	<p><font size="3"><a name="155."><strong>155.</strong></a> </font><font
	color="#0000FF" size="3"><strong>Declension of
	Brahm&#257; (Stem Brahman, Masc.), Brahma</strong></font></p>
	<div align="center"><center>

	<table border="0" cellpadding="0" cellspacing="5">
		<tr>
			<td><font size="3">Singular</font></td>
			<td><font size="3">Plural</font></td>
		</tr>
		<tr>
			<td><font size="3">Nom. brahm&#257;</font></td>
			<td><font size="3">brahm&#257;no,
			brahm&#257;</font></td>
		</tr>
		<tr>
			<td><font size="3">Gen. brahmuno,
			brahmassa</font></td>
			<td><font size="3">brahm&#257;nam,
			brahmuna&#7747;</font></td>
		</tr>
		<tr>
			<td><font size="3">Dat. brahmuno,
			brahmassa</font></td>
			<td><font size="3">brahm&#257;nam,
			brahmuna&#7747;</font></td>
		</tr>
		<tr>
			<td><font size="3">Acc. brahm&#257;na&#7747;,
			brahma&#7747;</font></td>
			<td><font size="3">brahm&#257;no</font></td>
		</tr>
		<tr>
			<td valign="top"><font size="3">Ins.
			brahman&#257;, brahmun&#257;</font></td>
			<td><font size="3">brahmehi, brahmebhi,
			brahm</font><font>&#363;</font><font size="3">hi, brahm</font><font>&#363;</font><font
			size="3">bhi</font></td>
		</tr>
		<tr>
			<td valign="top"><font size="3">Abl.
			brahman&#257;, brahmun&#257;</font></td>
			<td><font size="3">brahmehi, brahmebhi,
			brahm</font><font>&#363;</font><font size="3">hi, brahm</font><font>&#363;</font><font
			size="3">bhi</font></td>
		</tr>
		<tr>
			<td><font size="3">Loc. brahme, brahmani</font></td>
			<td><font size="3">brahmesu</font></td>
		</tr>
		<tr>
			<td><font size="3">Voc. brahme</font></td>
			<td><font size="3">brahm&#257;no,
			brahm&#257;</font></td>
		</tr>
	</table>
	</center></div>

	<p><font size="3">(a) In the Loc. Sing. we meet
	with the forms in - smi&#7747;, mhi: brahmasmi&#7747;, brahmamhi.</font></p>

	<p><font size="3"><a name="156."><strong>156.</strong></a> </font><font
	color="#0000FF" size="3"><strong>Declension of
	R&#257;j&#257;, (Stem R&#257;jan Masc.), a King</strong></font></p>
	<div align="center"><center>

	<table border="0" cellpadding="0" cellspacing="5">
		<tr>
			<td><font size="3">Singular</font></td>
			<td><font size="3">Plural</font></td>
		</tr>
		<tr>
			<td><font size="3">Nom. r&#257;j&#257;</font></td>
			<td><font size="3">r&#257;j&#257;no,
			r&#257;j&#257;</font></td>
		</tr>
		<tr>
			<td><font size="3">Gen. ra&#241;&#241;o,
			r&#257;jino, r&#257;jassa</font></td>
			<td><font size="3">ra&#241;&#241;am,
			r&#257;j</font><font>&#363;</font><font
			size="3">na&#7747;, r&#257;j&#257;na&#7747;</font></td>
		</tr>
		<tr>
			<td><font size="3">Dat. ra&#241;&#241;o,
			r&#257;jino, r&#257;jassa</font></td>
			<td><font size="3">ra&#241;&#241;am,
			r&#257;j</font><font>&#363;</font><font
			size="3">na&#7747;, r&#257;j&#257;na&#7747;</font></td>
		</tr>
		<tr>
			<td><font size="3">Acc.
			r&#257;j&#257;na&#7747;, r&#257;ja&#7747;</font></td>
			<td><font size="3">r&#257;j&#257;no</font></td>
		</tr>
		<tr>
			<td><font size="3">Ins.
			ra&#241;&#241;&#257;, r&#257;jena, r&#257;jin&#257;</font></td>
			<td><font size="3">r&#257;j</font><font>&#363;</font><font size="3">hi,
			r&#257;j</font><font>&#363;</font><font
			size="3">bhi, r&#257;jehi, r&#257;jebhi</font></td>
		</tr>
		<tr>
			<td><font size="3">Abl.
			ra&#241;&#241;&#257;, r&#257;jasm&#257;,
			r&#257;jamh&#257;</font></td>
			<td><font size="3">r&#257;j</font><font>&#363;</font><font size="3">hi,
			r&#257;j</font><font>&#363;</font><font
			size="3">bhi, r&#257;jehi, r&#257;jebhi</font></td>
		</tr>
		<tr>
			<td><font size="3">Loc. ra&#241;&#241;e,
			ra&#241;&#241;i, r&#257;jini, r&#257;jimhi,
			r&#257;jismi&#7747;</font></td>
			<td valign="top"><font size="3">r&#257;j</font><font>&#363;</font><font size="3">su,
			r&#257;jesu</font></td>
		</tr>
		<tr>
			<td><font size="3">Voc. r&#257;ja,
			r&#257;j&#257;</font></td>
			<td><font size="3">r&#257;j&#257;no,
			r&#257;j&#257;</font></td>
		</tr>
	</table>
	</center></div>

	<p><font size="3">Remarks.<br>
	(a) When the word r&#257;j&#257; is used by itself in a sentence,
	it follows the above declension, but when it forms the last part
	of a compound as for instance in dhammar&#257;j&#257;,
	mah&#257;r&#257;j&#257;, etc., it follows the declension of
	Masculine nouns in a, like deva.<br>
	(b) The forms of the plural seem to point to a base or stem in u:
	r&#257;ju.<br>
	(c) A few nouns the stem of which ends in an, follow the a
	declension of Masc. nouns like deva; they are:<br>
	vissakamma, the architect of the gods.<br>
	vivattacchaddo, He by whom the veil (of ignorance) is rolled back
	(from this world).<br>
	puthuloma, a fish.<br>
	yakana, the liver.<br>
	athabbana, the fourth veda<br>
	and some others.</font></p>

	<p><font size="3"><a name="157."><strong>157.</strong></a> </font><font
	color="#0000FF" size="3"><strong>Declension of
	Pum&#257; (Stem Puman), a Man</strong></font></p>
	<div align="center"><center>

	<table border="0" cellpadding="0" cellspacing="5">
		<tr>
			<td><font size="3">Singular</font></td>
			<td><font size="3">Plural</font></td>
		</tr>
		<tr>
			<td><font size="3">Nom. pum&#257;</font></td>
			<td><font size="3">pum&#257;no, pum&#257;</font></td>
		</tr>
		<tr>
			<td><font size="3">Gen. pumuno, pumassa</font></td>
			<td><font size="3">pum&#257;na&#7747;</font></td>
		</tr>
		<tr>
			<td><font size="3">Dat. pumuno, pumassa</font></td>
			<td><font size="3">pum&#257;na&#7747;</font></td>
		</tr>
		<tr>
			<td><font size="3">Acc. pum&#257;na&#7747;,
			puma&#7747;</font></td>
			<td><font size="3">pum&#257;no, pume</font></td>
		</tr>
		<tr>
			<td><font size="3">Ins. pum&#257;n&#257;,
			pumun&#257;, pumena</font></td>
			<td><font size="3">pum&#257;nehi,
			pum&#257;nebhi, pumehi, pumebhi</font></td>
		</tr>
		<tr>
			<td><font size="3">Abl. pumun&#257;,
			pum&#257;n&#257;, pum&#257;, pumasm&#257;, pumamh&#257;</font></td>
			<td valign="top"><font size="3">pum&#257;nehi,
			pum&#257;nebhi, pumehi, pumebhi</font></td>
		</tr>
		<tr>
			<td><font size="3">Loc. pum&#257;ne,
			pume, pumasmi&#7747;, pumamhi</font></td>
			<td valign="top"><font size="3">pum&#257;nesu,
			pum&#257;su, pumesu</font></td>
		</tr>
		<tr>
			<td><font size="3">Voc. puma&#7747;, puma</font></td>
			<td><font size="3">pum&#257;no, pum&#257;</font></td>
		</tr>
	</table>
	</center></div>

	<p><font size="3">Remarks.<br>
	(a) The influence of the a declension Masculine, is clearly
	discernible throughout.<br>
	(b) The word s&#257; a dog, given at (128), properly belongs to
	this declension; this gives the stem, san, from Sanskrit
	&#149;van. The declension of nouns the stem of which ends in -in,
	has already been given (130); these words declined like da&#7751;&#7693;i,
	(stem da&#7751;&#7693;in) and rather numerous, form the transition between
	the pure vowel declension and the declension of
	consonantal-stems.</font></p>

	<p><font size="3"><a name="158."><strong>158.</strong></a> </font><font
	color="#FF0000" size="3"><strong>(II) Stems
	ending in s</strong></font></p>

	<p><font size="3"><a name="159."><strong>159.</strong></a> </font><font
	color="#0000FF" size="3"><strong>Declension of
	Mano (Stem Manas), the Mind</strong></font></p>
	<div align="center"><center>

	<table border="0" cellpadding="0" cellspacing="5">
		<tr>
			<td><font size="3">Singular</font></td>
			<td><font size="3">Plural</font></td>
		</tr>
		<tr>
			<td><font size="3">Nom. mano, mana&#7747;</font></td>
			<td><font size="3">man&#257;</font></td>
		</tr>
		<tr>
			<td><font size="3">Gen. manaso, manassa</font></td>
			<td><font size="3">man&#257;na&#7747;</font></td>
		</tr>
		<tr>
			<td><font size="3">Dat. manaso, manassa</font></td>
			<td><font size="3">manina&#7747;</font></td>
		</tr>
		<tr>
			<td><font size="3">Acc. mano, mana&#7747;</font></td>
			<td><font size="3">mane</font></td>
		</tr>
		<tr>
			<td><font size="3">Ins. manas&#257;,
			manena</font></td>
			<td><font size="3">manehi, manebhi</font></td>
		</tr>
		<tr>
			<td><font size="3">Abl. manas&#257;,
			manasm&#257;, manamh&#257;, man&#257;</font></td>
			<td valign="top"><font size="3">manehi,
			manebhi</font></td>
		</tr>
		<tr>
			<td><font size="3">Loc. manasi, mane,
			manasmi&#7747;, manamhi</font></td>
			<td valign="top"><font size="3">manesu</font></td>
		</tr>
		<tr>
			<td><font size="3">Voc. mano, mana&#7747;,
			man&#257;, mana</font></td>
			<td><font size="3">man&#257;</font></td>
		</tr>
	</table>
	</center></div>

	<p><font size="3">Remarks.<br>
	(a) It should be borne in mind that mano is never used in the
	plural, although the forms are given by some grammarians.<br>
	(b) The influence of the a declension is here also clearly seen,
	principally in the plural, of which in fact, all the forms are
	after the a declension.<br>
	(c) There is also a Neuter form in ni in the plural: man&#257;ni.</font></p>

	<p><font size="3"><a name="160."><strong>160.</strong></a> Native
	grammarians give the following nouns as belonging to the manas
	declension, their stems ending in as:<br>
	vaco, discourse. tejo, power.<br>
	vayo, age. tapo, heat.<br>
	ceto, thought. tamo, darkness.<br>
	yaso, glory, fame. ayo, iron.<br>
	payo, a beverage. siro, the head.<br>
	chando, metrics, prosody. saro, a lake.<br>
	uro, breast. raho, solitude, privacy.<br>
	aho, day. rajo, dust, passion.<br>
	ojo, splendour; strength. th&#257;mo, strength, vigour.<br>
	v&#257;so, cloth, clothing.</font></p>

	<p><font size="3">Remarks.<br>
	(a) aha, day, in the Loc. sing. has the following forms:
	ahasmi&#7747;, ahamhi, ahe, ahu, ahasi, ahuni.<br>
	(b) The words: rajo, ojo, th&#257;mo and v&#257;so are included
	in the manas declension by the Sinhalese grammarians.<br>
	(c) The comparative adjectives ending in yo, iyyo, as for
	instance seyyo, gariyo, follow the manas declension.</font></p>

	<p><font size="3"><a name="161."><strong>161.</strong></a> </font><font
	color="#0000FF" size="3"><strong>Declension of
	&#257;yu (Stem &#257;yus), Life</strong></font></p>
	<div align="center"><center>

	<table border="0" cellpadding="0" cellspacing="5">
		<tr>
			<td><font size="3">Singular</font></td>
			<td><font size="3">Plural</font></td>
		</tr>
		<tr>
			<td><font size="3">Nom. &#257;yu, ayu&#7747;</font></td>
			<td><font size="3">&#257;y</font><font>&#363;</font><font size="3">,
			&#257;y</font><font>&#363;</font><font
			size="3">ni</font></td>
		</tr>
		<tr>
			<td><font size="3">Gen. &#257;yussa,
			&#257;yuno</font></td>
			<td><font size="3">&#257;y</font><font>&#363;</font><font size="3">na&#7747;,
			&#257;yusa&#7747;</font></td>
		</tr>
		<tr>
			<td><font size="3">Dat. &#257;yussa,
			&#257;yuno</font></td>
			<td><font size="3">&#257;y</font><font>&#363;</font><font size="3">na&#7747;,
			&#257;yusa&#7747;</font></td>
		</tr>
		<tr>
			<td><font size="3">Acc. &#257;yu,
			&#257;yu&#7747;</font></td>
			<td><font size="3">&#257;y</font><font>&#363;</font><font size="3">,
			&#257;y</font><font>&#363;</font><font
			size="3">ni</font></td>
		</tr>
		<tr>
			<td><font size="3">Ins. &#257;yun&#257;,
			&#257;yus&#257;</font></td>
			<td><font size="3">&#257;y</font><font>&#363;</font><font size="3">hi,
			&#257;y</font><font>&#363;</font><font
			size="3">bhi</font></td>
		</tr>
		<tr>
			<td><font size="3">Abl. &#257;yun&#257;,
			&#257;yus&#257;</font></td>
			<td><font size="3">&#257;y</font><font>&#363;</font><font size="3">hi,
			&#257;y</font><font>&#363;</font><font
			size="3">bhi</font></td>
		</tr>
		<tr>
			<td><font size="3">Loc. &#257;yuni,
			&#257;yusi</font></td>
			<td><font size="3">&#257;y</font><font>&#363;</font><font size="3">su</font></td>
		</tr>
		<tr>
			<td><font size="3">Voc. &#257;yu,
			&#257;yu&#7747;</font></td>
			<td><font size="3">&#257;y</font><font>&#363;</font><font size="3">,
			&#257;y</font><font>&#363;</font><font
			size="3">ni</font></td>
		</tr>
	</table>
	</center></div>

	<p><font size="3"><a name="162."><strong>162.</strong></a> </font><font
	color="#FF0000" size="3"><strong>III. Stems
	ending in ar (=SANSK ¨)</strong></font></p>

	<p><font size="3"><a name="163."><strong>163.</strong></a></font><font
	color="#0000FF" size="3"><strong> Declension of
	Satth&#257;, the Teacher (Buddha)</strong></font><font size="3"><br>
	(Stem Satthar, Sansk Castr)</font></p>
	<div align="center"><center>

	<table border="0" cellpadding="0" cellspacing="5">
		<tr>
			<td><font size="3">Singular</font></td>
			<td><font size="3">Plural</font></td>
		</tr>
		<tr>
			<td><font size="3">Nom. satth&#257;</font></td>
			<td><font size="3">satth&#257;ro,
			satth&#257;</font></td>
		</tr>
		<tr>
			<td><font size="3">Gen. satthu,
			satthussa, satthuno</font></td>
			<td><font size="3">satth&#257;na&#7747;,
			satth&#257;r&#257;na&#7747;, satth</font><font>&#363;</font><font
			size="3">na&#7747;</font></td>
		</tr>
		<tr>
			<td><font size="3">Dat. satthu,
			satthussa, satthuno</font></td>
			<td><font size="3">satth&#257;na&#7747;,
			satth&#257;r&#257;na&#7747;, satth</font><font>&#363;</font><font
			size="3">na&#7747;</font></td>
		</tr>
		<tr>
			<td><font size="3">Acc. satth&#257;ra&#7747;,
			satthara&#7747;</font></td>
			<td><font size="3">satth&#257;ro,
			satth&#257;re</font></td>
		</tr>
		<tr>
			<td><font size="3">Ins. satthar&#257;,
			satth&#257;r&#257;, satthun&#257;</font></td>
			<td><font size="3">satth&#257;rehi,
			satth&#257;rebhi</font></td>
		</tr>
		<tr>
			<td><font size="3">Abl. satthar&#257;,
			satth&#257;r&#257;, satthun&#257;</font></td>
			<td><font size="3">satth&#257;rehi,
			satth&#257;rebhi</font></td>
		</tr>
		<tr>
			<td><font size="3">Loc. satthari</font></td>
			<td><font size="3">satth&#257;resu, satth</font><font>&#363;</font><font size="3">su</font></td>
		</tr>
		<tr>
			<td><font size="3">Voc. sattha,
			satth&#257;</font></td>
			<td><font size="3">satth&#257;ro,
			satth&#257;</font></td>
		</tr>
	</table>
	</center></div>

	<p><font size="3">Remarks.<br>
	(a) The form of the Gen. sing. in u: satthu, is the base employed
	in the formation of compound words.<br>
	(b) Stems ending in ar (Sansk. ¨) have their Nom. sing. in
	&#257; as pitar (=Sansk. pit¨), Nom. sing. pit&#257;; so
	m&#257;tar (=m&#257;t¨), Nom. sing. m&#257;t&#257;. Their base
	in composition is generally in u.<br>
	(c) Before suffix to of the Abl. sing. stems in ar often take the
	vowel i; as pitito, m&#257;tito, and sometimes a base piti,
	m&#257;ti is used in composition: pitipakkhe.<br>
	(d) Some words whose stem is in ar, follow the a declension (of
	deva), for instance: sallakatta (stem sallakattar), a physician;
	kattara (stem kattarar), a weak person; sota (stem sotar), a
	hearer.</font></p>

	<p><font color="#0000FF" size="3"><u>Exercise</u></font></p>

	<p><font size="3">Decline like satth&#257;:<br>
	net&#257;, a guide. natt&#257;, a grandson.<br>
	m&#257;t&#257;, mother. pit&#257;, father.<br>
	jet&#257;, a conqueror. d&#257;t&#257;, a giver.<br>
	katt&#257;, an agent. bh&#257;t&#257;, brother.<br>
	The words pit&#257; and m&#257;t&#257; present some
	peculiarities.</font></p>

	<p><font size="3"><a name="164."><strong>164.</strong></a> </font><font
	color="#0000FF" size="3"><strong>Declension of
	M&#257;t&#257;, Mother</strong></font><font size="3"><br>
	(Stem M&#257;tar, Sansk. M&#257;t¨)</font></p>
	<div align="center"><center>

	<table border="0" cellpadding="0" cellspacing="5">
		<tr>
			<td><font size="3">Singular</font></td>
			<td><font size="3">Plural</font></td>
		</tr>
		<tr>
			<td><font size="3">Nom. m&#257;t&#257;</font></td>
			<td><font size="3">m&#257;taro,
			m&#257;t&#257;</font></td>
		</tr>
		<tr>
			<td><font size="3">Gen. m&#257;tu,
			m&#257;tuy&#257;, m&#257;ty&#257;</font></td>
			<td><font size="3">m&#257;tar&#257;na&#7747;,
			m&#257;t&#257;na&#7747;, m&#257;t</font><font>&#363;</font><font
			size="3">na&#7747;, m&#257;tunna&#7747;</font></td>
		</tr>
		<tr>
			<td><font size="3">Dat. m&#257;tu,
			m&#257;tuy&#257;, m&#257;ty&#257;</font></td>
			<td><font size="3">m&#257;tar&#257;na&#7747;,
			m&#257;t&#257;na&#7747;, m&#257;t</font><font>&#363;</font><font
			size="3">na&#7747;, m&#257;tunna&#7747;</font></td>
		</tr>
		<tr>
			<td><font size="3">Acc. m&#257;tara&#7747;</font></td>
			<td><font size="3">m&#257;taro, matare</font></td>
		</tr>
		<tr>
			<td><font size="3">Ins. m&#257;tar&#257;,
			m&#257;tuy&#257;, m&#257;ty&#257;</font></td>
			<td><font size="3">m&#257;tarehi,
			m&#257;t&#257;rebhi, m&#257;t</font><font>&#363;</font><font
			size="3">hi, m&#257;t</font><font>&#363;</font><font size="3">bhi</font></td>
		</tr>
		<tr>
			<td><font size="3">Abl. m&#257;tar&#257;,
			m&#257;tuy&#257;, m&#257;ty&#257;</font></td>
			<td><font size="3">m&#257;tarehi,
			m&#257;t&#257;rebhi, m&#257;t</font><font>&#363;</font><font
			size="3">hi, m&#257;t</font><font>&#363;</font><font size="3">bhi</font></td>
		</tr>
		<tr>
			<td><font size="3">Loc. m&#257;tari,
			m&#257;tuy&#257;, m&#257;ty&#257;, m&#257;tuya&#7747;,
			m&#257;tya&#7747;</font></td>
			<td valign="top"><font size="3">m&#257;taresu,
			m&#257;t</font><font>&#363;</font><font
			size="3">su</font></td>
		</tr>
		<tr>
			<td><font size="3">Voc. m&#257;ta,
			m&#257;t&#257;</font></td>
			<td><font size="3">m&#257;taro,
			m&#257;t&#257;</font></td>
		</tr>
	</table>
	</center></div>

	<p><font size="3">Remarks.<br>
	(a) In the oblique cases of the singular, the student will
	readily recognize the influence of the Feminine declension in the
	suffixes &#257; and &#7747;.<br>
	(b) There is also found, rarely, a Gen. sing. in ssa:
	m&#257;tussa.</font></p>

	<p><font color="#0000FF" size="3"><strong>Declension
	of Pit&#257;, Father (Stem Pitar, Sansk. Pit¨)</strong></font></p>
	<div align="center"><center>

	<table border="0" cellpadding="0" cellspacing="5">
		<tr>
			<td><font size="3">Singular</font></td>
			<td><font size="3">Plural</font></td>
		</tr>
		<tr>
			<td><font size="3">Nom. pit&#257;</font></td>
			<td><font size="3">pitaro</font></td>
		</tr>
		<tr>
			<td><font size="3">Gen. pitu, pituno,
			pitussa</font></td>
			<td><font size="3">pitar&#257;na&#7747;,
			pit&#257;na&#7747;, pitunna&#7747;, pit</font><font>&#363;</font><font
			size="3">na&#7747;</font></td>
		</tr>
		<tr>
			<td><font size="3">Dat. pitu, pituno,
			pitussa</font></td>
			<td><font size="3">pitar&#257;na&#7747;,
			pit&#257;na&#7747;, pitunna&#7747;, pit</font><font>&#363;</font><font
			size="3">na&#7747;</font></td>
		</tr>
		<tr>
			<td><font size="3">Acc. pitara&#7747;, pitu&#7747;</font></td>
			<td><font size="3">pitaro, pitare</font></td>
		</tr>
		<tr>
			<td><font size="3">Ins. pitar&#257;,
			pitun&#257;, pity&#257;, pety&#257;</font></td>
			<td><font size="3">pitarehi, pitarebhi,
			pit</font><font>&#363;</font><font size="3">hi, pit</font><font>&#363;</font><font
			size="3">bhi</font></td>
		</tr>
		<tr>
			<td><font size="3">Abl. pitar&#257;,
			pitu, pity&#257;, pety&#257;</font></td>
			<td><font size="3">pitarehi, pitarebhi,
			pit</font><font>&#363;</font><font size="3">hi, pit</font><font>&#363;</font><font
			size="3">bhi</font></td>
		</tr>
		<tr>
			<td><font size="3">Loc. pitari</font></td>
			<td><font size="3">pitaresu, pit</font><font>&#363;</font><font size="3">su</font></td>
		</tr>
		<tr>
			<td><font size="3">Voc. pita, pit&#257;</font></td>
			<td><font size="3">pitaro</font></td>
		</tr>
	</table>
	</center></div>

	<p><font size="3">Remarks. In the Dat. and Gen.
	plur. of m&#257;t&#257; and pit&#257; the n is doubled to
	compensate for the shortening of </font><font>&#363;</font><font
	size="3"> (long); hence: m&#257;tunna&#7747;, m&#257;t</font><font>&#363;</font><font size="3">na&#7747; and
	pitunna&#7747;, pit</font><font>&#363;</font><font
	size="3">na&#7747;.</font></p>

	<p><font size="3"><a name="165."><strong>165.</strong></a> (IV) The
	words ending in: at (or ant), vat (or vant), mat (or mant), are
	mostly adjectives and their declension will be given in the
	chapter on Adjectives.</font></p>

	<p><font size="3">We shall, however, give here
	the declension of a few nouns, in at or vant.</font></p>

	<p><font size="3"><a name="166."><strong>166.</strong></a> </font><font
	color="#0000FF" size="3"><strong>Declension of
	Bhava&#7747;, Sir (Stem in at, or ant)</strong></font></p>
	<div align="center"><center>

	<table border="0" cellpadding="0" cellspacing="5">
		<tr>
			<td><font size="3">Singular</font></td>
			<td><font size="3">Plural</font></td>
		</tr>
		<tr>
			<td><font size="3">Nom. bhava&#7747;, bhanto</font></td>
			<td><font size="3">bhavanto,
			bhavant&#257;, bhonto</font></td>
		</tr>
		<tr>
			<td><font size="3">Gen. bhavantassa,
			bhavato, bhoto</font></td>
			<td><font size="3">bhavata&#7747;,
			bhavant&#257;na&#7747;</font></td>
		</tr>
		<tr>
			<td><font size="3">Dat. bhavantassa,
			bhavato, bhoto</font></td>
			<td><font size="3">bhavata&#7747;,
			bhavant&#257;na&#7747;</font></td>
		</tr>
		<tr>
			<td><font size="3">Acc. bhavanta&#7747;,
			bhota&#7747;</font></td>
			<td><font size="3">bhavante, bhonte</font></td>
		</tr>
		<tr>
			<td><font size="3">Ins. bhavantena,
			bhavat&#257;, bhot&#257;</font></td>
			<td><font size="3">bhavantehi,
			bhavantebhi</font></td>
		</tr>
		<tr>
			<td><font size="3">Abl. bhavat&#257;,
			bhavant&#257;, bhot&#257;</font></td>
			<td><font size="3">bhavantehi,
			bhavantebhi</font></td>
		</tr>
		<tr>
			<td><font size="3">Loc. bhavati, bhavante</font></td>
			<td><font size="3">bhavantesu</font></td>
		</tr>
		<tr>
			<td><font size="3">Voc. bho, bhonta,
			bhante</font></td>
			<td><font size="3">bhavanto, bhonto,
			bhante, bhavant&#257;</font></td>
		</tr>
	</table>
	</center></div>

	<p><font size="3">Remarks.<br>
	(a) Bhava&#7747; is a polite term of address, and it may be translated
	by &quot;Your Honour.&quot;<br>
	(b) Native grammarians invariably use it as the sign of the
	Vocative case.<br>
	(c) The Feminine, bhot&#299;, &quot;madam&quot; is regularly declined
	after the &#299; declension Feminine, (ad&#299;).</font></p>

	<p><font size="3"><a name="167."><strong>167.</strong></a> </font><font
	color="#0000FF" size="3"><strong>Declension of
	Araha&#7747;, Saint (Stem in at, or ant)</strong></font></p>
	<div align="center"><center>

	<table border="0" cellpadding="0" cellspacing="5">
		<tr>
			<td valign="top"><font size="3">Singular</font></td>
			<td valign="top"><font size="3">Plural</font></td>
		</tr>
		<tr>
			<td valign="top"><font size="3">Nom.
			araha&#7747;, arah&#257;</font></td>
			<td valign="top"><font size="3">arahanto,
			arah&#257;</font></td>
		</tr>
		<tr>
			<td valign="top"><font size="3">Gen.
			arahato, arahantassa</font></td>
			<td valign="top"><font size="3">arahata&#7747;,
			arahant&#257;na&#7747;</font></td>
		</tr>
		<tr>
			<td valign="top"><font size="3">Dat.
			arahato, arahantassa</font></td>
			<td valign="top"><font size="3">arahata&#7747;,
			arahant&#257;na&#7747;</font></td>
		</tr>
		<tr>
			<td valign="top"><font size="3">Acc.
			arahanta&#7747;</font></td>
			<td valign="top"><font size="3">arahante</font></td>
		</tr>
		<tr>
			<td valign="top"><font size="3">Ins.
			arahat&#257;, arahantena</font></td>
			<td valign="top"><font size="3">arahantehi,
			arahantebhi</font></td>
		</tr>
		<tr>
			<td valign="top"><font size="3">Abl.
			arahat&#257;, arahant&#257;, arahantasm&#257;,
			arahantamh&#257;</font></td>
			<td valign="top"><font size="3">arahantehi,
			arahantebhi</font></td>
		</tr>
		<tr>
			<td valign="top"><font size="3">Loc.
			arahati, arahante, arahantasmi&#7747;, arahantamhi</font></td>
			<td valign="top"><font size="3">arahantesu</font></td>
		</tr>
		<tr>
			<td valign="top"><font size="3">Voc.
			arahanta</font></td>
			<td valign="top"><font size="3">arahanto</font></td>
		</tr>
	</table>
	</center></div>

	<p><font size="3">Similarly is declined santa,
	meaning a good man.</font></p>

	<hr /><p id="ch6" align="center"><font size="4"><strong>A
	Practical Grammar of the P&#257;li Language<br>
	Chapter 6</strong></font><font color="#FF0000" size="3">*</font></p>

	<p><font color="#FF0000" size="4"><strong>Formation
	of Feminine Bases of Nouns and Adjectives</strong></font></p>

	<p><font color="#FF0000" size="3">*</font><font
	size="3">This chapter has for the most part been
	adopted from the nirutt&#299;dipan&#299;.</font></p>

	<p><font size="3"><a name="168."><strong>168.</strong></a> From what
	has been already said (116, d) about grammatical gender, it will
	be easily understood that the gender of substantives will be
	better learned from the dictionary. The student will already have
	remarked, however, that:</font></p>

	<p><font size="3"><a name="169."><strong>169.</strong></a> All nouns
	the stem of which ends in a, and the Nom. sing in o, are
	Masculine.</font></p>

	<table border="0" cellpadding="0">
		<tr>
			<td colspan="2"><font color="#0000FF" size="3"><u>Examples</u></font></td>
		</tr>
		<tr>
			<td><font size="3">Stem</font></td>
			<td><font size="3">Nom. Sing. Masc.</font></td>
		</tr>
		<tr>
			<td><font size="3">s&#299;ha, lion.</font></td>
			<td><font size="3">s&#299;ho.</font></td>
		</tr>
		<tr>
			<td><font size="3">assa, horse.</font></td>
			<td><font size="3">asso.</font></td>
		</tr>
		<tr>
			<td><font size="3">hattha, the hand.</font></td>
			<td><font size="3">hattho.</font></td>
		</tr>
		<tr>
			<td><font size="3">d&#257;ra, wife.</font></td>
			<td><font size="3">d&#257;ro.</font></td>
		</tr>
	</table>

	<p><font size="3"><a name="170."><strong>170.</strong></a> All nouns
	the stem of which ends in o, and the Nom. sing. in a&#7747;, are
	Neuter.</font></p>

	<table border="0" cellpadding="0">
		<tr>
			<td colspan="2"><font color="#0000FF" size="3"><u>Examples</u></font></td>
		</tr>
		<tr>
			<td><font size="3">Stem</font></td>
			<td><font size="3">Nom. Sing. Neut.</font></td>
		</tr>
		<tr>
			<td><font size="3">citta, the mind.</font></td>
			<td><font size="3">citta&#7747;.</font></td>
		</tr>
		<tr>
			<td><font size="3">r</font><font>&#363;</font><font size="3">pa,
			an image.</font></td>
			<td><font size="3">r</font><font>&#363;</font><font size="3">pa&#7747;.</font></td>
		</tr>
		<tr>
			<td><font size="3">bhatta, rice.</font></td>
			<td><font size="3">bhatta&#7747;.</font></td>
		</tr>
		<tr>
			<td><font size="3">hita, benefit.</font></td>
			<td><font size="3">hita&#7747;.</font></td>
		</tr>
		<tr>
			<td><font size="3">bhaya, fear.</font></td>
			<td><font size="3">bhaya&#7747;.</font></td>
		</tr>
	</table>

	<p><font size="3"><a name="171."><strong>171.</strong></a> All nouns
	the stem of which ends in &#257;, and the Nom. sing. in &#257;
	are Feminine.</font></p>

	<table border="0" cellpadding="0">
		<tr>
			<td colspan="2"><font color="#0000FF" size="3"><u>Examples</u></font></td>
		</tr>
		<tr>
			<td><font size="3">Stem</font></td>
			<td><font size="3">Nom. Sing. Fem.</font></td>
		</tr>
		<tr>
			<td><font size="3">v&#257;c&#257;, a
			word.</font></td>
			<td><font size="3">v&#257;c&#257;.</font></td>
		</tr>
		<tr>
			<td><font size="3">n&#257;v&#257;, a
			boat.</font></td>
			<td><font size="3">n&#257;v&#257;.</font></td>
		</tr>
		<tr>
			<td><font size="3">s&#257;l&#257;, a
			hall.</font></td>
			<td><font size="3">s&#257;l&#257;.</font></td>
		</tr>
		<tr>
			<td><font size="3">g&#257;th&#257;, a
			stanza.</font></td>
			<td><font size="3">g&#257;th&#257;.</font></td>
		</tr>
		<tr>
			<td><font size="3">p</font><font>&#363;</font><font size="3">j&#257;,
			worship.</font></td>
			<td><font size="3">p</font><font>&#363;</font><font size="3">j&#257;.</font></td>
		</tr>
	</table>

	<p><font size="3">Remarks. The Masculine nouns
	with stems in &#257; (128) are very few in number and rarely met
	with. Although included by all native grammarians, as has already
	been remarked, in the Vowel-declension, they properly belong to
	the Consonantal-declension. For instance, the true stem of
	s&#257;, a dog is san (Sanskrit &#149;van); that of m&#257;, the
	moon, is mas (Sansk. m&#257;s); again, the true stem of
	ga&#7751;&#7693;&#299;vadhanva, Arjuna, is ga&#7751;&#7693;&#299;vadhanvan.</font></p>

	<p><font size="3"><a name="172."><strong>172.</strong></a> All nouns
	whose stem ends in &#299; and the Nom. sing. also in &#299; are Feminine.</font></p>

	<table border="0" cellpadding="0">
		<tr>
			<td colspan="2"><font color="#0000FF" size="3"><u>Examples</u></font></td>
		</tr>
		<tr>
			<td><font size="3">Stem</font></td>
			<td><font size="3">Nom. Sing. Fem.</font></td>
		</tr>
		<tr>
			<td><font size="3">mah&#299;, the earth.</font></td>
			<td><font size="3">mah&#299;.</font></td>
		</tr>
		<tr>
			<td><font size="3">s&#299;h&#299;, lioness.</font></td>
			<td><font size="3">s&#299;h&#299;.</font></td>
		</tr>
		<tr>
			<td><font size="3">bhis&#299;, a mat.</font></td>
			<td><font size="3">bhis&#299;.</font></td>
		</tr>
		<tr>
			<td><font size="3">r&#257;jin&#299;, a queen.</font></td>
			<td><font size="3">r&#257;jin&#299;.</font></td>
		</tr>
		<tr>
			<td><font size="3">bh</font><font>&#363;</font><font size="3">m&#299;
			the earth.</font></td>
			<td><font size="3">bh</font><font>&#363;</font><font size="3">m&#299;.</font></td>
		</tr>
	</table>

	<p><font size="3"><a name="173."><strong>173.</strong></a> There are
	also some Masculine nouns whose Nom. sing ends in &#299;. As a
	general rule, the Masc. nouns of this class are adjectives used
	substantively; they properly belong to the
	Consonantal-declension, and their stems end in -in.</font></p>

	<p><font size="3"><a name="174."><strong>174.</strong></a> There are
	no Neuter nouns in &#299;.</font></p>

	<p><font size="3"><a name="175."><strong>175.</strong></a> Nouns the
	stem of which ends in u, are either Masculine, Feminine or
	Neuter. The gender is best learned from the dictionary.</font></p>

	<p><font size="3"><a name="176."><strong>176.</strong></a> All pure
	substantives whose stem ends in </font><font>&#363;</font><font
	size="3"> and the Nom sing, also in </font><font>&#363;</font><font size="3"> are
	Feminine.</font></p>

	<table border="0" cellpadding="0">
		<tr>
			<td colspan="2"><font color="#0000FF" size="3"><u>Examples</u></font></td>
		</tr>
		<tr>
			<td><font size="3">Stem</font></td>
			<td><font size="3">Nom. Sing. Fem.</font></td>
		</tr>
		<tr>
			<td><font size="3">cam</font><font>&#363;</font><font size="3">,
			an army.</font></td>
			<td><font size="3">cam</font><font>&#363;</font><font size="3">.</font></td>
		</tr>
		<tr>
			<td><font size="3">p&#257;d</font><font>&#363;</font><font size="3">,
			a shoe.</font></td>
			<td><font size="3">p&#257;d</font><font>&#363;</font><font size="3">.</font></td>
		</tr>
		<tr>
			<td><font size="3">sass</font><font>&#363;</font><font size="3">,
			mother-in-law.</font></td>
			<td><font size="3">sass</font><font>&#363;</font><font size="3">.</font></td>
		</tr>
		<tr>
			<td><font size="3">bh</font><font>&#363;</font><font size="3">,
			the earth.</font></td>
			<td><font size="3">bh</font><font>&#363;</font><font size="3">.</font></td>
		</tr>
		<tr>
			<td><font size="3">vadh</font><font>&#363;</font><font size="3">,
			daughter-in-law.</font></td>
			<td><font size="3">vadh</font><font>&#363;</font><font size="3">.</font></td>
		</tr>
	</table>

	<p><font size="3">Remarks. This class is not
	numerous.</font></p>

	<p><font size="3"><a name="177."><strong>177.</strong></a> Masculine
	nouns the stem of which ends in u and the Nom. sing. in </font><font>&#363;</font><font size="3">, are
	properly not pure substantives, but adjectives, sometimes used
	substantively.</font></p>

	<table border="0" cellpadding="0">
		<tr>
			<td colspan="3"><font color="#0000FF" size="3"><u>Examples</u></font></td>
		</tr>
		<tr>
			<td><font size="3">Stem.</font></td>
			<td><font size="3">Adjective Substantival
			use.</font></td>
			<td><font size="3">Nom. Sing. Masc.</font></td>
		</tr>
		<tr>
			<td valign="top"><font size="3">abhibh</font><font>&#363;</font><font size="3">,
			mastering.</font></td>
			<td valign="top"><font size="3">chief,
			conqueror.</font></td>
			<td valign="top"><font size="3">abhibh</font><font>&#363;</font><font size="3">.</font></td>
		</tr>
		<tr>
			<td valign="top"><font size="3">vedag</font><font>&#363;</font><font size="3">,
			knowing the vedas.</font></td>
			<td valign="top"><font size="3">a sage, a
			savant.</font></td>
			<td valign="top"><font size="3">vedag</font><font>&#363;</font><font size="3">.</font></td>
		</tr>
		<tr>
			<td valign="top"><font size="3">magga&#241;&#241;</font><font>&#363;</font><font size="3">,
			knowing the Way.</font></td>
			<td valign="top"><font size="3">a saint.</font></td>
			<td valign="top"><font size="3">magga&#241;&#241;</font><font>&#363;</font><font size="3">.</font></td>
		</tr>
	</table>

	<p><font size="3"><a name="178."><strong>178.</strong></a> There are
	no Neuter nouns the stem of which ends in </font><font>&#363;</font><font size="3">.</font></p>

	<p><font size="3"><a name="179."><strong>179.</strong></a> The above
	rules, though meagre, will somewhat help the student to
	discriminate the gender of nouns.</font></p>

	<p><font size="3"><a name="180."><strong>180.</strong></a> As in
	other languages, many Feminine substantives are derived from the
	base or stem of Masculine substantives by means of certain
	suffixes.</font></p>

	<p><font size="3"><a name="181."><strong>181.</strong></a> The
	suffixes used in P&#257;li to form Feminine bases are:<br>
	1. &#257;, ik&#257;, ak&#257;.<br>
	2. &#299;, ikin&#299;.<br>
	3. n&#299;, in&#299;.<br>
	4. &#257;, n&#299;.</font></p>

	<p><font size="3"><a name="182."><strong>182.</strong></a> </font><font
	color="#0000FF" size="4"><strong>Feminine Bases
	of Substantives</strong></font></p>

	<p><font size="3"><a name="183."><strong>183.</strong></a> Many
	Feminine bases are derived from Masculine ones ending in a by
	means of &#257; and &#299;.</font></p>

	<p><font size="3"><a name="184."><strong>184.</strong></a> </font><font
	color="#FF0000" size="3"><strong>Examples with
	&#257;</strong></font></p>

	<p><font size="3">Remarks. Feminine bases formed
	with &#257;, are not very numerous, and most of them can also be
	formed with &#299; or in&#299;, or ik&#257;.</font></p>

	<table border="0" cellpadding="0">
		<tr>
			<td colspan="2"><font color="#0000FF" size="3"><u>Examples</u></font></td>
		</tr>
		<tr>
			<td><font size="3">Masc. base</font></td>
			<td><font size="3">Fem. base</font></td>
		</tr>
		<tr>
			<td><font size="3">m&#257;nusa a man.</font></td>
			<td><font size="3">m&#257;nus&#257;, a
			woman.</font></td>
		</tr>
		<tr>
			<td><font size="3">assa, a horse.</font></td>
			<td><font size="3">ass&#257;, a mare.</font></td>
		</tr>
		<tr>
			<td><font size="3">kumbhak&#257;ra, a
			potter.</font></td>
			<td><font size="3">kumbhak&#257;r&#257;,
			a potter's wife.</font></td>
		</tr>
		<tr>
			<td><font size="3">ka&#7789;ap</font><font>&#363;</font><font size="3">tana,
			a demon.</font></td>
			<td><font size="3">ka&#7789;ap</font><font>&#363;</font><font size="3">tan&#257;,
			a she-demon.</font></td>
		</tr>
		<tr>
			<td><font size="3">vallabha, a favourite.</font></td>
			<td><font size="3">vallabh&#257;, a
			favourite woman.</font></td>
		</tr>
	</table>

	<p><font size="3"><a name="185."><strong>185.</strong></a> </font><font
	color="#FF0000" size="3"><strong>Examples with &#299;</strong></font></p>

	<p><font size="3">Remarks. Feminine bases derived
	from the Masculine by means of &#299; are very numerous.</font></p>

	<table border="0" cellpadding="0">
		<tr>
			<td colspan="2"><font color="#0000FF" size="3"><u>Examples</u></font></td>
		</tr>
		<tr>
			<td><font size="3">Masc. base</font></td>
			<td><font size="3">Fem. base</font></td>
		</tr>
		<tr>
			<td><font size="3">s&#299;ha, lion.</font></td>
			<td><font size="3">s&#299;h&#299;, lioness.</font></td>
		</tr>
		<tr>
			<td><font size="3">miga, deer.</font></td>
			<td><font size="3">mig&#299;, doe.</font></td>
		</tr>
		<tr>
			<td><font size="3">kum&#257;ra, boy,
			prince.</font></td>
			<td><font size="3">kum&#257;r&#299;, girl,
			princess.</font></td>
		</tr>
		<tr>
			<td><font size="3">m&#257;&#7751;ava, a young
			man.</font></td>
			<td><font size="3">m&#257;&#7751;av&#299;, a young
			woman.</font></td>
		</tr>
		<tr>
			<td><font size="3">s&#257;ma&#7751;era, a
			novice.</font></td>
			<td><font size="3">s&#257;ma&#7751;er&#299;, a
			novice (fem.)</font></td>
		</tr>
	</table>

	<p><font size="3"><a name="186."><strong>186.</strong></a> The
	Feminine of many patronymics is also formed by means of &#299;.</font></p>

	<table border="0" cellpadding="0">
		<tr>
			<td colspan="2"><font color="#0000FF" size="3"><u>Examples</u></font></td>
		</tr>
		<tr>
			<td><font size="3">Masc. base</font></td>
			<td><font size="3">Fem. base</font></td>
		</tr>
		<tr>
			<td><font size="3">kacch&#257;yana.</font></td>
			<td><font size="3">kacch&#257;yan&#299;.</font></td>
		</tr>
		<tr>
			<td><font size="3">v&#257;se&#7789;&#7789;ha.</font></td>
			<td><font size="3">vase&#7789;&#7789;h&#299;.</font></td>
		</tr>
		<tr>
			<td><font size="3">gotama.</font></td>
			<td><font size="3">gotam&#299;.</font></td>
		</tr>
	</table>

	<p><font size="3"><a name="187."><strong>187.</strong></a> Nouns in
	ka (mostly adjectives used substantively) form their Feminine in
	ik&#257; or ikin&#299;.</font></p>

	<table border="0" cellpadding="0">
		<tr>
			<td colspan="2"><font color="#0000FF" size="3"><u>Examples</u></font></td>
		</tr>
		<tr>
			<td valign="top"><font size="3">Masc.
			base</font></td>
			<td valign="top"><font size="3">Fem. base</font></td>
		</tr>
		<tr>
			<td valign="top"><font size="3">n&#257;vika,
			a boatman.</font></td>
			<td valign="top"><font size="3">n&#257;vik&#257;,
			n&#257;vikin&#299;.</font></td>
		</tr>
		<tr>
			<td valign="top"><font size="3">paribb&#257;jaka,
			a wandering ascetic.</font></td>
			<td valign="top"><font size="3">paribb&#257;jik&#257;,
			paribb&#257;jikin&#299;.</font></td>
		</tr>
		<tr>
			<td valign="top"><font size="3">pa&#7747;suk</font><font>&#363;</font><font size="3">lika,
			a monk wearing robes made of picked-up rags.</font></td>
			<td valign="top"><font size="3">pa&#7747;suk</font><font>&#363;</font><font size="3">likin&#299;,
			pa&#7747;suk</font><font>&#363;</font><font
			size="3">lik&#257;, a nun wearing robes
			made of picked-up rags.</font></td>
		</tr>
		<tr>
			<td valign="top"><font size="3">kum&#257;raka,
			a boy.</font></td>
			<td valign="top"><font size="3">kum&#257;rik&#257;,
			a girl.</font></td>
		</tr>
	</table>

	<p><font size="3"><a name="188."><strong>188.</strong></a> </font><font
	color="#FF0000" size="3"><strong>Examples with
	in&#299;</strong></font></p>

	<table border="0" cellpadding="0">
		<tr>
			<td colspan="2"><font color="#0000FF" size="3"><u>Examples</u></font></td>
		</tr>
		<tr>
			<td><font size="3">Masc. base</font></td>
			<td><font size="3">Fem. base</font></td>
		</tr>
		<tr>
			<td><font size="3">r&#257;j&#257;, king.</font></td>
			<td><font size="3">r&#257;jin&#299;, queen.</font></td>
		</tr>
		<tr>
			<td><font size="3">kumbhak&#257;ra,
			potter.</font></td>
			<td><font size="3">kumbhak&#257;rin&#299;,
			potter's wife.</font></td>
		</tr>
		<tr>
			<td><font size="3">miga, deer.</font></td>
			<td><font size="3">migin&#299;, doe.</font></td>
		</tr>
		<tr>
			<td><font size="3">s&#299;ha, lion.</font></td>
			<td><font size="3">s&#299;hin&#299;, lioness.</font></td>
		</tr>
		<tr>
			<td><font size="3">yakkha, an ogre.</font></td>
			<td><font size="3">yakkhin&#299;, an ogress.</font></td>
		</tr>
	</table>

	<p><font size="3"><a name="189."><strong>189.</strong></a> </font><font
	color="#FF0000" size="3"><strong>Examples with
	n&#299;</strong></font></p>

	<p><font size="3">Remarks. The suffix n&#299; is used
	after Masculine bases ending in i, &#299;, and u, </font><font>&#363;</font><font size="3">. The &#299;
	and </font><font>&#363;</font><font size="3"> of the base are shortened before n&#299;.</font></p>

	<table border="0" cellpadding="0">
		<tr>
			<td colspan="2"><font color="#0000FF" size="3"><u>Examples</u></font></td>
		</tr>
		<tr>
			<td valign="top"><font size="3">Masc.
			base</font></td>
			<td valign="top"><font size="3">Fem. base</font></td>
		</tr>
		<tr>
			<td valign="top"><font size="3">bhikkhu,
			Buddhist monk.</font></td>
			<td valign="top"><font size="3">bhikkhun&#299;,
			Buddhist nun.</font></td>
		</tr>
		<tr>
			<td valign="top"><font size="3">bandhu, a
			relative.</font></td>
			<td valign="top"><font size="3">bandhun&#299;,
			a female relative.</font></td>
		</tr>
		<tr>
			<td valign="top"><font size="3">pa&#7789;u, a
			wise man.</font></td>
			<td valign="top"><font size="3">pa&#7789;un&#299;,
			a wise woman.</font></td>
		</tr>
		<tr>
			<td valign="top"><font size="3">dhamma&#241;&#241;</font><font>&#363;</font><font size="3">,
			a pious man.</font></td>
			<td valign="top"><font size="3">dhamma&#241;&#241;un&#299;,
			a pious woman.</font></td>
		</tr>
		<tr>
			<td valign="top"><font size="3">da&#7751;&#7693;&#299;
			a mendicant.</font></td>
			<td valign="top"><font size="3">da&#7751;&#7693;in&#299;,
			a female mendicant.</font></td>
		</tr>
		<tr>
			<td valign="top"><font size="3">brahmac&#257;r&#299;,
			one who lives the higher life.</font></td>
			<td valign="top"><font size="3">brahmac&#257;rin&#299;,
			a woman who lives the higher life, a religious student.</font></td>
		</tr>
		<tr>
			<td valign="top"><font size="3">hatthi,
			an elephant.</font></td>
			<td valign="top"><font size="3">hatthin&#299;,
			female elephant.</font></td>
		</tr>
	</table>

	<p><font size="3"><a name="190."><strong>190.</strong></a> </font><font
	color="#FF0000" size="3"><strong>Examples with
	&#257;n&#299;</strong></font></p>

	<p><font size="3"><a name="191."><strong>191.</strong></a> A few
	nouns form their Feminine by means of the suffix &#257;n&#299;.</font></p>

	<table border="0" cellpadding="0">
		<tr>
			<td colspan="2"><font color="#0000FF" size="3"><u>Examples</u></font></td>
		</tr>
		<tr>
			<td><font size="3">Masc. base</font></td>
			<td><font size="3">Fem. base</font></td>
		</tr>
		<tr>
			<td><font size="3">m&#257;tula, uncle.</font></td>
			<td><font size="3">m&#257;tul&#257;n&#299;,
			aunt.</font></td>
		</tr>
		<tr>
			<td><font size="3">v&#257;ru&#7751;a,
			V&#257;ru&#7751;a.</font></td>
			<td><font size="3">varu&#7751;&#257;n&#299;.</font></td>
		</tr>
		<tr>
			<td><font size="3">khattiya, a nobleman.</font></td>
			<td><font size="3">khattiy&#257;n&#299;, a
			noblewoman.</font></td>
		</tr>
		<tr>
			<td><font size="3">&#257;cariya, a
			teacher.</font></td>
			<td><font size="3">&#257;cariy&#257;n&#299;.</font></td>
		</tr>
		<tr>
			<td><font size="3">gahapati, householder.</font></td>
			<td><font size="3">gahapat&#257;n&#299;,
			householder's wife.</font></td>
		</tr>
	</table>

	<p><font size="3">Remark. Note that in gahapati,
	final i is dropped before &#257;n&#299;.</font></p>

	<p><font size="3"><a name="192."><strong>192.</strong></a> Some
	nouns assume two or more Feminine forms.</font></p>

	<table border="0" cellpadding="0">
		<tr>
			<td colspan="2"><font color="#0000FF" size="3"><u>Examples</u></font></td>
		</tr>
		<tr>
			<td><font size="3">Masc. base</font></td>
			<td><font size="3">Fem. base</font></td>
		</tr>
		<tr>
			<td valign="top"><font size="3">atthak&#257;ma
			one wishing to be useful.</font></td>
			<td valign="top"><font size="3">atthak&#257;m&#257;,
			atthak&#257;m&#299;, atthak&#257;min&#299;.</font></td>
		</tr>
		<tr>
			<td valign="top"><font size="3">kumbhak&#257;ra,
			potter.</font></td>
			<td valign="top"><font size="3">kumbhak&#257;r&#257;,
			kumbhak&#257;r&#299;, kumbhak&#257;rin&#299;.</font></td>
		</tr>
		<tr>
			<td><font size="3">yakkha, ogre.</font></td>
			<td><font size="3">yakkh&#299;, yakkhin&#299;.</font></td>
		</tr>
		<tr>
			<td><font size="3">n&#257;ga, snake,
			elephant.</font></td>
			<td><font size="3">n&#257;g&#299;,
			n&#257;gin&#299;.</font></td>
		</tr>
		<tr>
			<td><font size="3">miga, deer.</font></td>
			<td><font size="3">mig&#299;, migin&#299;.</font></td>
		</tr>
		<tr>
			<td><font size="3">s&#299;ha, lion.</font></td>
			<td><font size="3">s&#299;h&#299;, s&#299;hin&#299;.</font></td>
		</tr>
		<tr>
			<td><font size="3">byaggha, tiger.</font></td>
			<td><font size="3">byaggh&#299;, byagghin&#299;.</font></td>
		</tr>
		<tr>
			<td><font size="3">k&#257;k&#257;, a
			crow.</font></td>
			<td><font size="3">k&#257;k&#299;,
			k&#257;kin&#299;.</font></td>
		</tr>
		<tr>
			<td><font size="3">m&#257;nusa, a man.</font></td>
			<td><font size="3">m&#257;nus&#257;,
			m&#257;nus&#299;, m&#257;nusin&#299;.</font></td>
		</tr>
	</table>

	<p><font size="3"><a name="193."><strong>193.</strong></a> The
	suffixes used for the formation of Adjectival Feminine bases are
	the same as those<br>
	given above (181), that is;-</font></p>

	<p><font size="3"><a name="194."><strong>194.</strong></a> Of
	Adjectives the stem of which ends in a, some form their Feminine
	in &#257;, some in &#299;.</font></p>

	<p><font size="3"><a name="195."><strong>195.</strong></a>
	Adjectives ending in i, &#299;, and u, </font><font>&#363;</font><font
	size="3">, form their Feminine by adding n&#299;
	(189), before which long &#299; and </font><font>&#363;</font><font
	size="3"> are shortened.</font></p>

	<p><font size="3">(For examples see Chapter VII.
	Adjectives.)</font></p>

	<hr /><p id="ch7" align="center"><font size="4"><strong>A
	Practical Grammar of the P&#257;li Language<br>
	Chapter 7</strong></font></p>

	<p><font color="#FF0000" size="4"><strong>Adjectives</strong></font></p>

	<p><font color="#0000FF" size="4"><strong>Declension</strong></font></p>

	<p><font size="3"><a name="196."><strong>196.</strong></a>
	Adjectives, like nouns, may be divided into those whose stem ends
	in a vowel and those the stem of which ends in a consonant.</font></p>

	<p><font size="3">To the student who has mastered
	the declension of nouns, that of Adjectives will present no
	difficulties.</font></p>

	<p><font color="#FF0000" size="3"><strong>Declension
	of adjectives in a</strong></font></p>

	<p><font size="3"><a name="197."><strong>197.</strong></a>
	Adjectives in a form their Feminine by means of &#257; mostly;
	some by means of &#299;.</font></p>

	<p><font size="3"><a name="198."><strong>198.</strong></a> The
	Neuter is obtained by adding &#7747; to the stem.</font></p>

	<p><font size="3"><a name="199."><strong>199.</strong></a> The
	Masculine is declined like deva (122); the Feminine like
	ka&#241;&#241;&#257; (127), and the Neuter like r</font><font>&#363;</font><font size="3">pa&#7747;
	(124).</font></p>

	<p><font size="3">Feminines in i are declined
	like nad&#299; (139).</font></p>

	<p><font size="3"><a name="200."><strong>200.</strong></a> </font><font
	color="#0000FF" size="3"><strong>Declension of
	B&#257;la (stem), foolish</strong></font></p>

	<table border="0" cellpadding="0">
		<tr>
			<td align="center" valign="top" colspan="4"><font
			size="3">Singular</font></td>
		</tr>
		<tr>
			<td valign="top">&nbsp;</td>
			<td align="center" valign="top"><font size="3">Masculine</font></td>
			<td align="center" valign="top"><font size="3">Feminine</font></td>
			<td align="center" valign="top"><font size="3">Neuter</font></td>
		</tr>
		<tr>
			<td valign="top"><font size="3">Nom.</font></td>
			<td valign="top"><font size="3">b&#257;lo.</font></td>
			<td valign="top"><font size="3">b&#257;l&#257;.</font></td>
			<td valign="top"><font size="3">b&#257;la&#7747;.</font></td>
		</tr>
		<tr>
			<td valign="top"><font size="3">Gen.</font></td>
			<td valign="top"><font size="3">b&#257;lassa.</font></td>
			<td valign="top"><font size="3">b&#257;l&#257;ya.</font></td>
			<td valign="top"><font size="3">b&#257;lassa.</font></td>
		</tr>
		<tr>
			<td valign="top"><font size="3">Dat.</font></td>
			<td valign="top"><font size="3">b&#257;lassa,
			b&#257;l&#257;ya.</font></td>
			<td valign="top"><font size="3">b&#257;l&#257;ya.</font></td>
			<td valign="top"><font size="3">b&#257;lassa,
			b&#257;l&#257;ya.</font></td>
		</tr>
		<tr>
			<td valign="top"><font size="3">Acc.</font></td>
			<td valign="top"><font size="3">b&#257;la&#7747;.</font></td>
			<td valign="top"><font size="3">b&#257;la&#7747;.</font></td>
			<td valign="top"><font size="3">b&#257;la&#7747;.</font></td>
		</tr>
		<tr>
			<td valign="top"><font size="3">Ins.</font></td>
			<td valign="top"><font size="3">b&#257;lena.</font></td>
			<td valign="top"><font size="3">b&#257;l&#257;ya.</font></td>
			<td valign="top"><font size="3">b&#257;lena.</font></td>
		</tr>
		<tr>
			<td valign="top"><font size="3">Abl.</font></td>
			<td valign="top"><font size="3">b&#257;l&#257;,
			b&#257;lasm&#257;, b&#257;lamh&#257;, b&#257;lato.</font></td>
			<td valign="top"><font size="3">b&#257;l&#257;ya.</font></td>
			<td valign="top"><font size="3">b&#257;l&#257;,
			b&#257;lasm&#257;, b&#257;lamh&#257;, b&#257;lato.</font></td>
		</tr>
		<tr>
			<td valign="top"><font size="3">Loc.</font></td>
			<td valign="top"><font size="3">b&#257;le,
			b&#257;lasmi&#7747;, b&#257;lamhi.</font></td>
			<td valign="top"><font size="3">b&#257;l&#257;ya,
			b&#257;l&#257;ya&#7747;.</font></td>
			<td valign="top"><font size="3">b&#257;le,
			b&#257;lasmi&#7747;, b&#257;lamhi.</font></td>
		</tr>
		<tr>
			<td valign="top"><font size="3">Voc.</font></td>
			<td valign="top"><font size="3">b&#257;la,
			b&#257;l&#257;.</font></td>
			<td valign="top"><font size="3">b&#257;l&#257;,
			b&#257;le.</font></td>
			<td valign="top"><font size="3">b&#257;la.</font></td>
		</tr>
	</table>

	<table border="0" cellpadding="0">
		<tr>
			<td valign="top">&nbsp;</td>
			<td valign="top">&nbsp;</td>
			<td valign="top">&nbsp;</td>
			<td valign="top">&nbsp;</td>
		</tr>
		<tr>
			<td align="center" valign="top" colspan="4"><font
			size="3">Plural</font></td>
		</tr>
		<tr>
			<td valign="top">&nbsp;</td>
			<td align="center" valign="top"><font size="3">Masculine</font></td>
			<td align="center" valign="top"><font size="3">Feminine</font></td>
			<td align="center" valign="top"><font size="3">Neuter</font></td>
		</tr>
		<tr>
			<td valign="top"><font size="3">Nom.</font></td>
			<td valign="top"><font size="3">b&#257;l&#257;.</font></td>
			<td valign="top"><font size="3">b&#257;l&#257;,
			b&#257;l&#257;yo.</font></td>
			<td valign="top"><font size="3">b&#257;l&#257;ni,
			b&#257;l&#257;.</font></td>
		</tr>
		<tr>
			<td valign="top"><font size="3">Gen.</font></td>
			<td valign="top"><font size="3">b&#257;l&#257;na&#7747;.</font></td>
			<td valign="top"><font size="3">b&#257;l&#257;na&#7747;.</font></td>
			<td valign="top"><font size="3">b&#257;l&#257;na&#7747;.</font></td>
		</tr>
		<tr>
			<td valign="top"><font size="3">Dat.</font></td>
			<td valign="top"><font size="3">b&#257;l&#257;na&#7747;.</font></td>
			<td valign="top"><font size="3">b&#257;l&#257;na&#7747;.</font></td>
			<td valign="top"><font size="3">b&#257;l&#257;na&#7747;.</font></td>
		</tr>
		<tr>
			<td valign="top"><font size="3">Acc.</font></td>
			<td valign="top"><font size="3">b&#257;le.</font></td>
			<td valign="top"><font size="3">b&#257;l&#257;,
			b&#257;l&#257;yo.</font></td>
			<td valign="top"><font size="3">b&#257;l&#257;ni,
			b&#257;le.</font></td>
		</tr>
		<tr>
			<td valign="top"><font size="3">Ins.</font></td>
			<td valign="top"><font size="3">b&#257;lehi,
			b&#257;lebhi.</font></td>
			<td valign="top"><font size="3">b&#257;l&#257;hi,
			b&#257;l&#257;bhi.</font></td>
			<td valign="top"><font size="3">b&#257;lehi,
			b&#257;lebhi.</font></td>
		</tr>
		<tr>
			<td valign="top"><font size="3">Abl.</font></td>
			<td valign="top"><font size="3">b&#257;lehi,
			b&#257;lebhi.</font></td>
			<td valign="top"><font size="3">b&#257;l&#257;hi,
			b&#257;l&#257;bhi.</font></td>
			<td valign="top"><font size="3">b&#257;lehi,
			b&#257;lebhi.</font></td>
		</tr>
		<tr>
			<td valign="top"><font size="3">Loc.</font></td>
			<td valign="top"><font size="3">b&#257;lesu.</font></td>
			<td valign="top"><font size="3">b&#257;l&#257;su.</font></td>
			<td valign="top"><font size="3">b&#257;lesu.</font></td>
		</tr>
		<tr>
			<td valign="top"><font size="3">Voc.</font></td>
			<td valign="top"><font size="3">b&#257;l&#257;.</font></td>
			<td valign="top"><font size="3">b&#257;l&#257;,
			b&#257;l&#257;yo.</font></td>
			<td valign="top"><font size="3">b&#257;l&#257;ni,
			b&#257;l&#257;.</font></td>
		</tr>
	</table>

	<table border="0" cellpadding="0">
		<tr>
			<td>&nbsp;</td>
			<td>&nbsp;</td>
			<td>&nbsp;</td>
			<td>&nbsp;</td>
		</tr>
		<tr>
			<td colspan="4"><font color="#0000FF" size="3"><u>Exercise</u></font></td>
		</tr>
		<tr>
			<td colspan="4"><font size="3">Adjectives
			declined like deva, ka&#241;&#241;&#257; and r</font><font>&#363;</font><font size="3">pa&#7747;.</font></td>
		</tr>
		<tr>
			<td><font size="3">Stem</font></td>
			<td><font size="3">Masc.</font></td>
			<td><font size="3">Fem.</font></td>
			<td><font size="3">Neut.</font></td>
		</tr>
		<tr>
			<td><font size="3">d</font><font>&#363;</font><font size="3">ra,
			far.</font></td>
			<td><font size="3">d</font><font>&#363;</font><font size="3">ro</font></td>
			<td><font size="3">d</font><font>&#363;</font><font size="3">r&#257;</font></td>
			<td><font size="3">d</font><font>&#363;</font><font size="3">ra&#7747;</font></td>
		</tr>
		<tr>
			<td><font size="3">taru&#7751;a, young.</font></td>
			<td><font size="3">taru&#7751;o</font></td>
			<td><font size="3">taru&#7751;&#257;</font></td>
			<td><font size="3">taru&#7751;a&#7747;</font></td>
		</tr>
		<tr>
			<td><font size="3">d&#299;gha, long.</font></td>
			<td><font size="3">d&#299;gho</font></td>
			<td><font size="3">d&#299;gh&#257;</font></td>
			<td><font size="3">d&#299;gha&#7747;</font></td>
		</tr>
		<tr>
			<td><font size="3">rassa, short.</font></td>
			<td><font size="3">rasso</font></td>
			<td><font size="3">rass&#257;</font></td>
			<td><font size="3">rassa&#7747;</font></td>
		</tr>
		<tr>
			<td><font size="3">gambh&#299;ra, deep.</font></td>
			<td><font size="3">gambh&#299;ro</font></td>
			<td><font size="3">gambh&#299;r&#257;</font></td>
			<td><font size="3">gambh&#299;ra&#7747;</font></td>
		</tr>
		<tr>
			<td><font size="3">pharusa, harsh.</font></td>
			<td><font size="3">pharuso</font></td>
			<td><font size="3">pharus&#257;</font></td>
			<td><font size="3">pharusa&#7747;</font></td>
		</tr>
		<tr>
			<td><font size="3">sukkha, dry.</font></td>
			<td><font size="3">sukkho</font></td>
			<td><font size="3">sukkh&#257;</font></td>
			<td><font size="3">sukkha&#7747;</font></td>
		</tr>
		<tr>
			<td><font size="3">&#257;maka, raw.</font></td>
			<td><font size="3">&#257;mako</font></td>
			<td><font size="3">&#257;mak&#257;</font></td>
			<td><font size="3">&#257;maka&#7747;</font></td>
		</tr>
		<tr>
			<td><font size="3">p&#257;pa, evil.</font></td>
			<td><font size="3">p&#257;po</font></td>
			<td><font size="3">p&#257;p&#257;</font></td>
			<td><font size="3">p&#257;pa&#7747;</font></td>
		</tr>
		<tr>
			<td><font size="3">khema, calm.</font></td>
			<td><font size="3">khemo</font></td>
			<td><font size="3">khem&#257;</font></td>
			<td><font size="3">khema&#7747;</font></td>
		</tr>
	</table>

	<p><font size="3"><a name="201."><strong>201.</strong></a> We give
	here only a few examples of Feminine adjectives formed by means
	of &#299; from stems in a.</font></p>

	<table border="0" cellpadding="0">
		<tr>
			<td><font size="3">p&#257;pa, evil.</font></td>
			<td><font size="3">p&#257;po,</font></td>
			<td><font size="3">p&#257;p&#299;.</font></td>
		</tr>
		<tr>
			<td><font size="3">taru&#7751;a, young.</font></td>
			<td><font size="3">taru&#7751;o,</font></td>
			<td><font size="3">taru&#7751;&#299;.</font></td>
		</tr>
		<tr>
			<td><font size="3">d&#299;pana, illuminating.</font></td>
			<td><font size="3">d&#299;pano,</font></td>
			<td><font size="3">d&#299;pan&#299;.</font></td>
		</tr>
	</table>

	<p><font size="3">Remarks. As said above these
	adjectives are declined like nad&#299; and therefore present no
	difficulty.</font></p>

	<p><font size="3"><a name="202."><strong>202.</strong></a> </font><font
	color="#FF0000" size="3"><strong>Adjectives in &#299;
	(short)</strong></font></p>

	<p><font size="3"><a name="203."><strong>203.</strong></a>
	Adjectives ending in i are declined like kapi, in the Masculine,
	and like v&#257;ri, in the Neuter. The Feminine formed by means
	of ni is declined like nad&#299;.</font></p>

	<p><font size="3"><a name="204."><strong>204.</strong></a> </font><font
	color="#0000FF" size="3"><strong>Declension of Bh</strong></font><font
	color="#0000FF"><strong>&#363;ri</strong></font><font
	color="#0000FF" size="3"><strong> (stem),
	abundant</strong></font></p>

	<table border="0" cellpadding="0">
		<tr>
			<td align="center" valign="top" colspan="4"><font
			size="3">Singular</font></td>
		</tr>
		<tr>
			<td valign="top">&nbsp;</td>
			<td align="center" valign="top"><font size="3">Masculine</font></td>
			<td align="center" valign="top"><font size="3">Feminine</font></td>
			<td align="center" valign="top"><font size="3">Neuter</font></td>
		</tr>
		<tr>
			<td valign="top"><font size="3">Nom.</font></td>
			<td valign="top"><font size="3">bh</font><font>&#363;</font><font size="3">ri.</font></td>
			<td valign="top"><font size="3">bh</font><font>&#363;</font><font size="3">rin&#299;.</font></td>
			<td valign="top"><font size="3">bh</font><font>&#363;</font><font size="3">ri.</font></td>
		</tr>
		<tr>
			<td valign="top"><font size="3">Gen.</font></td>
			<td valign="top"><font size="3">bh</font><font>&#363;</font><font size="3">rissa,
			bh</font><font>&#363;</font><font size="3">rino.</font></td>
			<td valign="top"><font size="3">bh</font><font>&#363;</font><font size="3">riniy&#257;.</font></td>
			<td valign="top"><font size="3">bh</font><font>&#363;</font><font size="3">rissa,
			bh</font><font>&#363;</font><font size="3">rino.</font></td>
		</tr>
		<tr>
			<td valign="top"><font size="3">Dat.</font></td>
			<td valign="top"><font size="3">bh</font><font>&#363;</font><font size="3">rissa,
			bh</font><font>&#363;</font><font size="3">rino.</font></td>
			<td valign="top"><font size="3">bh</font><font>&#363;</font><font size="3">riniy&#257;.</font></td>
			<td valign="top"><font size="3">bh</font><font>&#363;</font><font size="3">rissa,
			bh</font><font>&#363;</font><font size="3">rino.</font></td>
		</tr>
		<tr>
			<td valign="top"><font size="3">Acc.</font></td>
			<td valign="top"><font size="3">bh</font><font>&#363;</font><font size="3">ri&#7747;.</font></td>
			<td valign="top"><font size="3">bh</font><font>&#363;</font><font size="3">rini&#7747;.</font></td>
			<td valign="top"><font size="3">bh</font><font>&#363;</font><font size="3">ri&#7747;.</font></td>
		</tr>
		<tr>
			<td valign="top"><font size="3">Ins.</font></td>
			<td valign="top"><font size="3">bh</font><font>&#363;</font><font size="3">rin&#257;.</font></td>
			<td valign="top"><font size="3">bh</font><font>&#363;</font><font size="3">riniy&#257;.</font></td>
			<td valign="top"><font size="3">bh</font><font>&#363;</font><font size="3">rin&#257;.</font></td>
		</tr>
		<tr>
			<td valign="top"><font size="3">Abl.</font></td>
			<td valign="top"><font size="3">bh</font><font>&#363;</font><font size="3">rin&#257;,
			bh</font><font>&#363;</font><font size="3">rism&#257;, bh</font><font>&#363;</font><font size="3">rimh&#257;.</font></td>
			<td valign="top"><font size="3">bh</font><font>&#363;</font><font size="3">riniy&#257;.</font></td>
			<td valign="top"><font size="3">bh</font><font>&#363;</font><font size="3">rin&#257;,
			bh</font><font>&#363;</font><font size="3">rism&#257;, bh</font><font>&#363;</font><font size="3">rimh&#257;.</font></td>
		</tr>
		<tr>
			<td valign="top"><font size="3">Loc.</font></td>
			<td valign="top"><font size="3">bh</font><font>&#363;</font><font size="3">rismi&#7747;,
			bh</font><font>&#363;</font><font size="3">rimhi.</font></td>
			<td valign="top"><font size="3">bh</font><font>&#363;</font><font size="3">riniy&#257;,
			bh</font><font>&#363;</font><font size="3">riniya&#7747;.</font></td>
			<td valign="top"><font size="3">bh</font><font>&#363;</font><font size="3">rismi&#7747;,
			bh</font><font>&#363;</font><font size="3">rimhi.</font></td>
		</tr>
		<tr>
			<td valign="top"><font size="3">Voc.</font></td>
			<td valign="top"><font size="3">bh</font><font>&#363;</font><font size="3">ri.</font></td>
			<td valign="top"><font size="3">bh</font><font>&#363;</font><font size="3">rini.</font></td>
			<td valign="top"><font size="3">bh</font><font>&#363;</font><font size="3">ri.</font></td>
		</tr>
	</table>

	<table border="0" cellpadding="0">
		<tr>
			<td>&nbsp;</td>
			<td>&nbsp;</td>
			<td>&nbsp;</td>
			<td>&nbsp;</td>
		</tr>
		<tr>
			<td align="center" colspan="4"><font size="3">Plural</font></td>
		</tr>
		<tr>
			<td>&nbsp;</td>
			<td align="center"><font size="3">Masculine</font></td>
			<td align="center"><font size="3">Feminine</font></td>
			<td align="center"><font size="3">Neuter</font></td>
		</tr>
		<tr>
			<td><font size="3">Nom.</font></td>
			<td><font size="3">bh</font><font>&#363;</font><font size="3">r&#299;,
			bh</font><font>&#363;</font><font size="3">r&#257;yo.</font></td>
			<td><font size="3">bh</font><font>&#363;</font><font size="3">rin&#299;,
			bh</font><font>&#363;</font><font size="3">riniyo.</font></td>
			<td><font size="3">bh</font><font>&#363;</font><font size="3">rin&#299;,
			bh</font><font>&#363;</font><font size="3">r&#299;.</font></td>
		</tr>
		<tr>
			<td><font size="3">Gen.</font></td>
			<td><font size="3">bh</font><font>&#363;</font><font size="3">r&#299;na&#7747;.</font></td>
			<td><font size="3">bh</font><font>&#363;</font><font size="3">rin&#299;na&#7747;.</font></td>
			<td><font size="3">bh</font><font>&#363;</font><font size="3">rina&#7747;.</font></td>
		</tr>
		<tr>
			<td><font size="3">Dat.</font></td>
			<td><font size="3">bh</font><font>&#363;</font><font size="3">r&#299;na&#7747;.</font></td>
			<td><font size="3">bh</font><font>&#363;</font><font size="3">rin&#299;na&#7747;.</font></td>
			<td><font size="3">bh</font><font>&#363;</font><font size="3">rina&#7747;.</font></td>
		</tr>
		<tr>
			<td><font size="3">Acc.</font></td>
			<td><font size="3">bh</font><font>&#363;</font><font size="3">r&#299;,
			bh</font><font>&#363;</font><font size="3">r&#257;yo.</font></td>
			<td><font size="3">bh</font><font>&#363;</font><font size="3">rin&#299;,
			bh</font><font>&#363;</font><font size="3">riniyo.</font></td>
			<td><font size="3">bh</font><font>&#363;</font><font size="3">rin&#299;,
			bh</font><font>&#363;</font><font size="3">r&#299;.</font></td>
		</tr>
		<tr>
			<td><font size="3">Ins.</font></td>
			<td><font size="3">bh</font><font>&#363;</font><font size="3">r&#299;hi,
			bh</font><font>&#363;</font><font size="3">r&#299;bhi.</font></td>
			<td><font size="3">bh</font><font>&#363;</font><font size="3">rin&#299;hi,
			bh</font><font>&#363;</font><font size="3">rin&#299;bhi.</font></td>
			<td><font size="3">bh</font><font>&#363;</font><font size="3">r&#299;hi,
			bh</font><font>&#363;</font><font size="3">r&#299;bhi.</font></td>
		</tr>
		<tr>
			<td><font size="3">Abl.</font></td>
			<td><font size="3">bh</font><font>&#363;</font><font size="3">r&#299;hi,
			bh</font><font>&#363;</font><font size="3">r&#299;bhi.</font></td>
			<td><font size="3">bh</font><font>&#363;</font><font size="3">rin&#299;hi,
			bh</font><font>&#363;</font><font size="3">rin&#299;bhi.</font></td>
			<td><font size="3">bh</font><font>&#363;</font><font size="3">r&#299;hi,
			bh</font><font>&#363;</font><font size="3">r&#299;bhi.</font></td>
		</tr>
		<tr>
			<td><font size="3">Loc.</font></td>
			<td><font size="3">bh</font><font>&#363;</font><font size="3">r&#299;su.</font></td>
			<td><font size="3">bh</font><font>&#363;</font><font size="3">rin&#299;su.</font></td>
			<td><font size="3">bh</font><font>&#363;</font><font size="3">r&#299;su.</font></td>
		</tr>
		<tr>
			<td><font size="3">Voc.</font></td>
			<td><font size="3">bh</font><font>&#363;</font><font size="3">r&#299;,
			bh</font><font>&#363;</font><font size="3">rayo.</font></td>
			<td><font size="3">bh</font><font>&#363;</font><font size="3">rini,
			bh</font><font>&#363;</font><font size="3">rin&#299;yo.</font></td>
			<td><font size="3">bh</font><font>&#363;</font><font size="3">rini,
			bh</font><font>&#363;</font><font size="3">r&#299;.</font></td>
		</tr>
	</table>

	<p><font size="3"><a name="205."><strong>205.</strong></a> </font><font
	color="#FF0000" size="3"><strong>Adjectives in &#299;
	(long)</strong></font></p>

	<p><font size="3"><a name="206."><strong>206.</strong></a> A
	numerous class of Masculine adjectives are derived from nouns by
	means of suffix i (an adjectival suffix not to be confounded with
	the Feminine suffix &#299;) (181, 2; 185).</font></p>

	<table border="0" cellpadding="0">
		<tr>
			<td colspan="2"><font color="#0000FF" size="3"><u>Examples</u></font></td>
		</tr>
		<tr>
			<td><font size="3">Substantives</font></td>
			<td><font size="3">Adjectives</font></td>
		</tr>
		<tr>
			<td><font size="3">p&#257;pa, sin.</font></td>
			<td><font size="3">p&#257;p&#299;, sinful.</font></td>
		</tr>
		<tr>
			<td><font size="3">dhamma, religion.</font></td>
			<td><font size="3">dhamm&#299;, religious,
			pious.</font></td>
		</tr>
		<tr>
			<td><font size="3">m&#257;na, pride.</font></td>
			<td><font size="3">m&#257;n&#299;, proud.</font></td>
		</tr>
		<tr>
			<td><font size="3">soka, sorrow.</font></td>
			<td><font size="3">sok&#299;, sorrowful.</font></td>
		</tr>
		<tr>
			<td><font size="3">roga, sickness.</font></td>
			<td><font size="3">rog&#299;, sick.</font></td>
		</tr>
		<tr>
			<td><font size="3">makkha, hypocrisy.</font></td>
			<td><font size="3">makkh&#299;, hypocritical.</font></td>
		</tr>
	</table>

	<p><font size="3"><a name="207."><strong>207.</strong></a> The
	Masculine is declined like da&#7751;&#7693;i.</font></p>

	<p><font size="3"><a name="208."><strong>208.</strong></a> The
	Feminine is formed by adding ni, before which final &#299; is
	shortened; it is declined like nad&#299;.</font></p>

	<p><font size="3"><a name="209."><strong>209.</strong></a> In the
	Neuter final &#299; is shortened to i and is declined like v&#257;ri.</font></p>

	<p><font size="3"><a name="210."><strong>210.</strong></a> </font><font
	color="#0000FF" size="3"><strong>Declension of
	Es&#299;, wishing</strong></font></p>

	<table border="0" cellpadding="0">
		<tr>
			<td align="center" colspan="4"><font size="3">Singular</font></td>
		</tr>
		<tr>
			<td>&nbsp;</td>
			<td align="center"><font size="3">Masculine</font></td>
			<td align="center"><font size="3">Feminine</font></td>
			<td align="center"><font size="3">Neuter</font></td>
		</tr>
		<tr>
			<td><font size="3">Nom.</font></td>
			<td><font size="3">es&#299;.</font></td>
			<td><font size="3">esin&#299;.</font></td>
			<td><font size="3">esi.</font></td>
		</tr>
		<tr>
			<td><font size="3">Gen.</font></td>
			<td><font size="3">esissa, esino.</font></td>
			<td><font size="3">esiniy&#257;.</font></td>
			<td><font size="3">esissa, esino.</font></td>
		</tr>
		<tr>
			<td><font size="3">Dat.</font></td>
			<td><font size="3">esissa, esino.</font></td>
			<td><font size="3">esiniy&#257;.</font></td>
			<td><font size="3">esissa, esino.</font></td>
		</tr>
		<tr>
			<td><font size="3">Acc.</font></td>
			<td><font size="3">esi&#7747;.</font></td>
			<td><font size="3">esini&#7747;.</font></td>
			<td><font size="3">esi&#7747;.</font></td>
		</tr>
		<tr>
			<td><font size="3">Ins.</font></td>
			<td><font size="3">esin&#257;.</font></td>
			<td><font size="3">esiniy&#257;.</font></td>
			<td><font size="3">esin&#257;.</font></td>
		</tr>
		<tr>
			<td><font size="3">Abl.</font></td>
			<td><font size="3">esin&#257;,
			esism&#257;, esimh&#257;.</font></td>
			<td><font size="3">esiniy&#257;.</font></td>
			<td><font size="3">esin&#257;,
			esism&#257;, esimh&#257;.</font></td>
		</tr>
		<tr>
			<td><font size="3">Loc.</font></td>
			<td><font size="3">esismi&#7747;, esimhi.</font></td>
			<td><font size="3">esiniy&#257;,
			esiniya&#7747;.</font></td>
			<td><font size="3">esismi&#7747;, esimhi.</font></td>
		</tr>
		<tr>
			<td><font size="3">Voc.</font></td>
			<td><font size="3">esi.</font></td>
			<td><font size="3">esin&#299;.</font></td>
			<td><font size="3">esi.</font></td>
		</tr>
	</table>

	<table border="0" cellpadding="0">
		<tr>
			<td>&nbsp;</td>
			<td>&nbsp;</td>
			<td>&nbsp;</td>
			<td>&nbsp;</td>
		</tr>
		<tr>
			<td align="center" colspan="4"><font size="3">Plural</font></td>
		</tr>
		<tr>
			<td>&nbsp;</td>
			<td align="center"><font size="3">Masculine</font></td>
			<td align="center"><font size="3">Feminine</font></td>
			<td align="center"><font size="3">Neuter</font></td>
		</tr>
		<tr>
			<td><font size="3">Nom.</font></td>
			<td><font size="3">es&#299;, esino.</font></td>
			<td><font size="3">esin&#299;, esiniyo.</font></td>
			<td><font size="3">es&#299;ni, es&#299;.</font></td>
		</tr>
		<tr>
			<td><font size="3">Gen.</font></td>
			<td><font size="3">es&#299;na&#7747;.</font></td>
			<td><font size="3">esin&#299;na&#7747;.</font></td>
			<td><font size="3">esina&#7747;.</font></td>
		</tr>
		<tr>
			<td><font size="3">Dat.</font></td>
			<td><font size="3">es&#299;na&#7747;.</font></td>
			<td><font size="3">esin&#299;na&#7747;.</font></td>
			<td><font size="3">es&#299;na&#7747;.</font></td>
		</tr>
		<tr>
			<td><font size="3">Acc.</font></td>
			<td><font size="3">es&#299;.</font></td>
			<td><font size="3">esin&#299;, esiniyo.</font></td>
			<td><font size="3">es&#299;ni, esi.</font></td>
		</tr>
		<tr>
			<td><font size="3">Ins.</font></td>
			<td><font size="3">es&#299;hi, es&#299;bhi.</font></td>
			<td><font size="3">esin&#299;hi, esin&#299;bhi.</font></td>
			<td><font size="3">es&#299;hi, es&#299;bhi.</font></td>
		</tr>
		<tr>
			<td><font size="3">Abl.</font></td>
			<td><font size="3">es&#299;hi, es&#299;bhi.</font></td>
			<td><font size="3">esin&#299;hi, esin&#299;bhi.</font></td>
			<td><font size="3">esihi, esibhi.</font></td>
		</tr>
		<tr>
			<td><font size="3">Loc.</font></td>
			<td><font size="3">es&#299;su.</font></td>
			<td><font size="3">esin&#299;su.</font></td>
			<td><font size="3">es&#299;su.</font></td>
		</tr>
		<tr>
			<td><font size="3">Voc.</font></td>
			<td><font size="3">es&#299;.</font></td>
			<td><font size="3">esin&#299;.</font></td>
			<td><font size="3">es&#299;.</font></td>
		</tr>
	</table>

	<table border="0" cellpadding="0">
		<tr>
			<td>&nbsp;</td>
			<td>&nbsp;</td>
			<td>&nbsp;</td>
		</tr>
		<tr>
			<td colspan="3"><font size="3">Decline
			like es&#299;</font></td>
		</tr>
		<tr>
			<td><font size="3">Masculine</font></td>
			<td><font size="3">Feminine</font></td>
			<td><font size="3">Neuter</font></td>
		</tr>
		<tr>
			<td><font size="3">ek&#257;k&#299;, solitary.</font></td>
			<td><font size="3">ek&#257;kin&#299;,</font></td>
			<td><font size="3">ek&#257;ki.</font></td>
		</tr>
		<tr>
			<td><font size="3">c&#257;r&#299;, roaming.</font></td>
			<td><font size="3">c&#257;rin&#299;,</font></td>
			<td><font size="3">c&#257;ri.</font></td>
		</tr>
		<tr>
			<td><font size="3">ekakkh&#299;, one eyed.</font></td>
			<td><font size="3">ekakkhin&#299;,</font></td>
			<td><font size="3">ekakkhi.</font></td>
		</tr>
		<tr>
			<td><font size="3">macchar&#299;, niggardly.</font></td>
			<td><font size="3">maccharin&#299;,</font></td>
			<td><font size="3">macchari.</font></td>
		</tr>
		<tr>
			<td><font size="3">s</font><font>&#363;</font><font size="3">r&#299;,
			wise.</font></td>
			<td><font size="3">s</font><font>&#363;</font><font size="3">rin&#299;,</font></td>
			<td><font size="3">s</font><font>&#363;</font><font size="3">ri.</font></td>
		</tr>
		<tr>
			<td><font size="3">jay&#299;, victorious.</font></td>
			<td><font size="3">jayin&#299;,</font></td>
			<td><font size="3">jayi.</font></td>
		</tr>
	</table>

	<p><font size="3"><a name="211."><strong>211.</strong></a> </font><font
	color="#FF0000" size="3"><strong>Adjectives in u
	(short)</strong></font></p>

	<p><font size="3"><a name="212."><strong>212.</strong></a> These are
	declined in the Masculine like bhikkhu, in the Feminine like
	nad&#299;, and in the Neuter like cakkhu.</font></p>

	<p><font size="3"><a name="213."><strong>213.</strong></a> The
	Feminine base is formed by the addition of ni.</font></p>

	<p><font size="3"><a name="214."><strong>214.</strong></a> </font><font
	color="#0000FF" size="3"><strong>Declension of
	Garu (stem), heavy</strong></font></p>

	<table border="0" cellpadding="0">
		<tr>
			<td align="center" valign="top" colspan="4"><font
			size="3">Singular</font></td>
		</tr>
		<tr>
			<td valign="top">&nbsp;</td>
			<td align="center" valign="top"><font size="3">Masculine</font></td>
			<td align="center" valign="top"><font size="3">Feminine</font></td>
			<td align="center" valign="top"><font size="3">Neuter</font></td>
		</tr>
		<tr>
			<td valign="top"><font size="3">Nom.</font></td>
			<td valign="top"><font size="3">garu.</font></td>
			<td valign="top"><font size="3">garun&#299;.</font></td>
			<td valign="top"><font size="3">garu.</font></td>
		</tr>
		<tr>
			<td valign="top"><font size="3">Gen.</font></td>
			<td valign="top"><font size="3">garussa,
			garuno.</font></td>
			<td valign="top"><font size="3">garuniy&#257;.</font></td>
			<td valign="top"><font size="3">garussa,
			garuno.</font></td>
		</tr>
		<tr>
			<td valign="top"><font size="3">Dat.</font></td>
			<td valign="top"><font size="3">garussa,
			garuno.</font></td>
			<td valign="top"><font size="3">garuniy&#257;.</font></td>
			<td valign="top"><font size="3">garussa,
			garuno.</font></td>
		</tr>
		<tr>
			<td valign="top"><font size="3">Acc.</font></td>
			<td valign="top"><font size="3">garu&#7747;.</font></td>
			<td valign="top"><font size="3">garuni&#7747;.</font></td>
			<td valign="top"><font size="3">garu&#7747;.</font></td>
		</tr>
		<tr>
			<td valign="top"><font size="3">Ins.</font></td>
			<td valign="top"><font size="3">garun&#257;.</font></td>
			<td valign="top"><font size="3">garuniy&#257;.</font></td>
			<td valign="top"><font size="3">garun&#257;.</font></td>
		</tr>
		<tr>
			<td valign="top"><font size="3">Abl.</font></td>
			<td valign="top"><font size="3">garun&#257;,
			garusm&#257;, garumh&#257;.</font></td>
			<td valign="top"><font size="3">garuniy&#257;.</font></td>
			<td valign="top"><font size="3">garun&#257;,
			garusm&#257;, garumh&#257;.</font></td>
		</tr>
		<tr>
			<td valign="top"><font size="3">Loc.</font></td>
			<td valign="top"><font size="3">garusmi&#7747;,
			garumhi.</font></td>
			<td valign="top"><font size="3">garuniy&#257;,
			garuniya&#7747;.</font></td>
			<td valign="top"><font size="3">garusmi&#7747;,
			garumhi.</font></td>
		</tr>
		<tr>
			<td valign="top"><font size="3">Voc.</font></td>
			<td valign="top"><font size="3">garu.</font></td>
			<td valign="top"><font size="3">garun&#299;.</font></td>
			<td valign="top"><font size="3">garu.</font></td>
		</tr>
	</table>

	<table border="0" cellpadding="0">
		<tr>
			<td>&nbsp;</td>
			<td>&nbsp;</td>
			<td>&nbsp;</td>
			<td>&nbsp;</td>
		</tr>
		<tr>
			<td align="center" colspan="4"><font size="3">Plural</font></td>
		</tr>
		<tr>
			<td>&nbsp;</td>
			<td align="center"><font size="3">Masculine</font></td>
			<td align="center"><font size="3">Feminine</font></td>
			<td align="center"><font size="3">Neuter</font></td>
		</tr>
		<tr>
			<td><font size="3">Nom.</font></td>
			<td><font size="3">gar</font><font>&#363;</font><font size="3">,
			garavo.</font></td>
			<td><font size="3">garun&#299;, garuniyo.</font></td>
			<td><font size="3">gar</font><font>&#363;</font><font size="3">ni,
			gar</font><font>&#363;</font><font size="3">.</font></td>
		</tr>
		<tr>
			<td><font size="3">Gen.</font></td>
			<td><font size="3">gar</font><font>&#363;</font><font size="3">na&#7747;.</font></td>
			<td><font size="3">garun&#299;na&#7747;.</font></td>
			<td><font size="3">gar</font><font>&#363;</font><font size="3">na&#7747;.</font></td>
		</tr>
		<tr>
			<td><font size="3">Dat.</font></td>
			<td><font size="3">gar</font><font>&#363;</font><font size="3">na&#7747;.</font></td>
			<td><font size="3">garun&#299;na&#7747;.</font></td>
			<td><font size="3">gar</font><font>&#363;</font><font size="3">na&#7747;.</font></td>
		</tr>
		<tr>
			<td><font size="3">Acc.</font></td>
			<td><font size="3">gar</font><font>&#363;</font><font size="3">,
			garavo.</font></td>
			<td><font size="3">garun&#299;, garuniyo.</font></td>
			<td><font size="3">gar</font><font>&#363;</font><font size="3">ni,
			gar</font><font>&#363;</font><font size="3">.</font></td>
		</tr>
		<tr>
			<td><font size="3">Ins.</font></td>
			<td><font size="3">gar</font><font>&#363;</font><font size="3">hi,
			gar</font><font>&#363;</font><font size="3">bhi.</font></td>
			<td><font size="3">garun&#299;hi, garun&#299;bhi.</font></td>
			<td><font size="3">gar</font><font>&#363;</font><font size="3">hi,
			gar</font><font>&#363;</font><font size="3">bhi.</font></td>
		</tr>
		<tr>
			<td><font size="3">Abl.</font></td>
			<td><font size="3">gar</font><font>&#363;</font><font size="3">hi,
			gar</font><font>&#363;</font><font size="3">bhi.</font></td>
			<td><font size="3">garun&#299;hi, garun&#299;bhi.</font></td>
			<td><font size="3">gar</font><font>&#363;</font><font size="3">hi,
			gar</font><font>&#363;</font><font size="3">bhi.</font></td>
		</tr>
		<tr>
			<td><font size="3">Loc.</font></td>
			<td><font size="3">gar</font><font>&#363;</font><font size="3">su.</font></td>
			<td><font size="3">garun&#299;su.</font></td>
			<td><font size="3">gar</font><font>&#363;</font><font size="3">su.</font></td>
		</tr>
		<tr>
			<td><font size="3">Voc.</font></td>
			<td><font size="3">gar</font><font>&#363;</font><font size="3">,
			garavo.</font></td>
			<td><font size="3">garun&#299;, garuniyo.</font></td>
			<td><font size="3">gar</font><font>&#363;</font><font size="3">ni,
			gar</font><font>&#363;</font><font size="3">.</font></td>
		</tr>
	</table>

	<table border="0" cellpadding="0">
		<tr>
			<td>&nbsp;</td>
			<td>&nbsp;</td>
			<td>&nbsp;</td>
		</tr>
		<tr>
			<td colspan="3"><font size="3">Decline
			like garu.</font></td>
		</tr>
		<tr>
			<td><font size="3">Masculine</font></td>
			<td><font size="3">Feminine</font></td>
			<td><font size="3">Neuter</font></td>
		</tr>
		<tr>
			<td><font size="3">bahu, many.</font></td>
			<td><font size="3">bahun&#299;,</font></td>
			<td><font size="3">bahu.</font></td>
		</tr>
		<tr>
			<td><font size="3">s&#257;du, agreeable.</font></td>
			<td><font size="3">s&#257;dun&#299;,</font></td>
			<td><font size="3">s&#257;du.</font></td>
		</tr>
		<tr>
			<td><font size="3">s&#257;dhu, good.</font></td>
			<td><font size="3">s&#257;dhun&#299;,</font></td>
			<td><font size="3">s&#257;dhu.</font></td>
		</tr>
		<tr>
			<td><font size="3">dattu, stupid.</font></td>
			<td><font size="3">dattun&#299;,</font></td>
			<td><font size="3">dattu.</font></td>
		</tr>
	</table>

	<p><font size="3"><a name="215."><strong>215.</strong></a> </font><font
	color="#FF0000" size="3"><strong>Adjectives in </strong></font><font
	color="#FF0000"><strong>&#363;</strong></font><font
	color="#FF0000" size="3"><strong> (long)</strong></font></p>

	<p><font size="3"><a name="216."><strong>216.</strong></a>
	Adjectives in </font><font>&#363;</font><font
	size="3"> form their Feminine by means of n&#299;, </font><font>&#363;</font><font size="3"> being
	shortened before it.</font></p>

	<p><font size="3"><a name="217."><strong>217.</strong></a> They are
	declined, in the Masc. like sayambh</font><font>&#363;</font><font
	size="3">, and in the Feminine like nad&#299; and in
	the Neut. like cakkhu.</font></p>

	<p><font size="3"><a name="218."><strong>218.</strong></a> </font><font
	color="#0000FF" size="3"><strong>Declension of
	Vi&#241;&#241;</strong></font><font color="#0000FF"><strong>&#363;</strong></font><font color="#0000FF"
	size="3"><strong>, wise</strong></font></p>

	<table border="0" cellpadding="0">
		<tr>
			<td align="center" valign="top" colspan="4"><font
			size="3">Singular</font></td>
		</tr>
		<tr>
			<td valign="top">&nbsp;</td>
			<td align="center" valign="top"><font size="3">Masculine</font></td>
			<td align="center" valign="top"><font size="3">Feminine</font></td>
			<td align="center" valign="top"><font size="3">Neuter</font></td>
		</tr>
		<tr>
			<td valign="top"><font size="3">Nom.</font></td>
			<td valign="top"><font size="3">vi&#241;&#241;</font><font>&#363;</font><font size="3">.</font></td>
			<td valign="top"><font size="3">vi&#241;&#241;un&#299;.</font></td>
			<td valign="top"><font size="3">vi&#241;&#241;</font><font>&#363;</font><font size="3">.</font></td>
		</tr>
		<tr>
			<td valign="top"><font size="3">Gen.</font></td>
			<td valign="top"><font size="3">vi&#241;&#241;ussa,
			vi&#241;&#241;uno.</font></td>
			<td valign="top"><font size="3">vi&#241;&#241;uniy&#257;.</font></td>
			<td valign="top"><font size="3">vi&#241;&#241;ussa,
			vi&#241;&#241;uno.</font></td>
		</tr>
		<tr>
			<td valign="top"><font size="3">Dat.</font></td>
			<td valign="top"><font size="3">vi&#241;&#241;ussa,
			vi&#241;&#241;uno.</font></td>
			<td valign="top"><font size="3">vi&#241;&#241;uniy&#257;.</font></td>
			<td valign="top"><font size="3">vi&#241;&#241;ussa,
			vi&#241;&#241;uno.</font></td>
		</tr>
		<tr>
			<td valign="top"><font size="3">Acc.</font></td>
			<td valign="top"><font size="3">vi&#241;&#241;u&#7747;.</font></td>
			<td valign="top"><font size="3">vi&#241;&#241;uni&#7747;.</font></td>
			<td valign="top"><font size="3">vi&#241;&#241;u&#7747;.</font></td>
		</tr>
		<tr>
			<td valign="top"><font size="3">Ins.</font></td>
			<td valign="top"><font size="3">vi&#241;&#241;un&#257;.</font></td>
			<td valign="top"><font size="3">vi&#241;&#241;uniy&#257;.</font></td>
			<td valign="top"><font size="3">vi&#241;&#241;un&#257;.</font></td>
		</tr>
		<tr>
			<td valign="top"><font size="3">Abl. </font></td>
			<td valign="top"><font size="3">vi&#241;&#241;un&#257;,
			vi&#241;&#241;usm&#257;, vi&#241;&#241;umh&#257;.</font></td>
			<td valign="top"><font size="3">vi&#241;&#241;uniy&#257;.</font></td>
			<td valign="top"><font size="3">vi&#241;&#241;un&#257;,
			vi&#241;&#241;usm&#257;, vi&#241;&#241;umh&#257;.</font></td>
		</tr>
		<tr>
			<td valign="top"><font size="3">Loc.</font></td>
			<td valign="top"><font size="3">vi&#241;&#241;usmi&#7747;,
			vi&#241;&#241;umhi.</font></td>
			<td valign="top"><font size="3">vi&#241;&#241;uniy&#257;,
			vi&#241;&#241;uniya&#7747;.</font></td>
			<td valign="top"><font size="3">vi&#241;&#241;usmi&#7747;,
			vi&#241;&#241;umhi.</font></td>
		</tr>
		<tr>
			<td valign="top"><font size="3">Voc.</font></td>
			<td valign="top"><font size="3">vi&#241;&#241;</font><font>&#363;</font><font size="3">.</font></td>
			<td valign="top"><font size="3">vi&#241;&#241;un&#299;.</font></td>
			<td valign="top"><font size="3">vi&#241;&#241;</font><font>&#363;</font><font size="3">.</font></td>
		</tr>
	</table>

	<table border="0" cellpadding="0">
		<tr>
			<td>&nbsp;</td>
			<td>&nbsp;</td>
			<td>&nbsp;</td>
			<td>&nbsp;</td>
		</tr>
		<tr>
			<td align="center" colspan="4"><font size="3">Plural</font></td>
		</tr>
		<tr>
			<td>&nbsp;</td>
			<td align="center"><font size="3">Masculine</font></td>
			<td align="center"><font size="3">Feminine</font></td>
			<td align="center"><font size="3">Neuter</font></td>
		</tr>
		<tr>
			<td><font size="3">Nom.</font></td>
			<td><font size="3">vi&#241;&#241;</font><font>&#363;</font><font size="3">,
			vi&#241;&#241;uvo.</font></td>
			<td><font size="3">vi&#241;&#241;un&#299;,
			vi&#241;&#241;uniyo.</font></td>
			<td><font size="3">vi&#241;&#241;</font><font>&#363;</font><font size="3">ni,
			vi&#241;&#241;</font><font>&#363;</font><font
			size="3">.</font></td>
		</tr>
		<tr>
			<td><font size="3">Gen.</font></td>
			<td><font size="3">vi&#241;&#241;</font><font>&#363;</font><font size="3">na&#7747;.</font></td>
			<td><font size="3">vi&#241;&#241;un&#299;na&#7747;.</font></td>
			<td><font size="3">vi&#241;&#241;</font><font>&#363;</font><font size="3">na&#7747;.</font></td>
		</tr>
		<tr>
			<td><font size="3">Dat.</font></td>
			<td><font size="3">vi&#241;&#241;</font><font>&#363;</font><font size="3">na&#7747;.</font></td>
			<td><font size="3">vi&#241;&#241;un&#299;na&#7747;.</font></td>
			<td><font size="3">vi&#241;&#241;</font><font>&#363;</font><font size="3">na&#7747;.</font></td>
		</tr>
		<tr>
			<td><font size="3">Acc.</font></td>
			<td><font size="3">vi&#241;&#241;</font><font>&#363;</font><font size="3">,
			vi&#241;&#241;uvo.</font></td>
			<td><font size="3">vi&#241;&#241;un&#299;,
			vi&#241;&#241;uniyo.</font></td>
			<td><font size="3">vi&#241;&#241;</font><font>&#363;</font><font size="3">ni,
			vi&#241;&#241;</font><font>&#363;</font><font
			size="3">.</font></td>
		</tr>
		<tr>
			<td><font size="3">Ins.</font></td>
			<td><font size="3">vi&#241;&#241;</font><font>&#363;</font><font size="3">hi,
			vi&#241;&#241;</font><font>&#363;</font><font
			size="3">bhi.</font></td>
			<td><font size="3">vi&#241;&#241;un&#299;hi,
			vi&#241;&#241;un&#299;bhi.</font></td>
			<td><font size="3">vi&#241;&#241;</font><font>&#363;</font><font size="3">hi,
			vi&#241;&#241;</font><font>&#363;</font><font
			size="3">bhi.</font></td>
		</tr>
		<tr>
			<td><font size="3">Abl.</font></td>
			<td><font size="3">vi&#241;&#241;</font><font>&#363;</font><font size="3">hi,
			vi&#241;&#241;</font><font>&#363;</font><font
			size="3">bhi.</font></td>
			<td><font size="3">vi&#241;&#241;un&#299;hi,
			vi&#241;&#241;un&#299;bhi.</font></td>
			<td><font size="3">vi&#241;&#241;</font><font>&#363;</font><font size="3">hi,
			vi&#241;&#241;</font><font>&#363;</font><font
			size="3">bhi.</font></td>
		</tr>
		<tr>
			<td><font size="3">Loc.</font></td>
			<td><font size="3">vi&#241;&#241;</font><font>&#363;</font><font size="3">su.</font></td>
			<td><font size="3">vi&#241;&#241;un&#299;su.</font></td>
			<td><font size="3">vi&#241;&#241;</font><font>&#363;</font><font size="3">su.</font></td>
		</tr>
		<tr>
			<td><font size="3">Voc.</font></td>
			<td><font size="3">vi&#241;&#241;</font><font>&#363;</font><font size="3">,
			vi&#241;&#241;uvo.</font></td>
			<td><font size="3">vi&#241;&#241;un&#299;,
			vi&#241;&#241;uniyo.</font></td>
			<td><font size="3">vi&#241;&#241;</font><font>&#363;</font><font size="3">ni,
			vi&#241;&#241;</font><font>&#363;</font><font
			size="3">.</font></td>
		</tr>
	</table>

	<table border="0" cellpadding="0">
		<tr>
			<td>&nbsp;</td>
			<td>&nbsp;</td>
		</tr>
		<tr>
			<td colspan="2"><font size="3">Decline
			like vi&#241;&#241;</font><font>&#363;</font><font
			size="3">, in the Masculine, Feminine and
			Neuter.</font></td>
		</tr>
		<tr>
			<td><font size="3">nidd&#257;l</font><font>&#363;</font><font size="3">,
			sleepy.</font></td>
			<td><font size="3">pabh</font><font>&#363;</font><font size="3">,
			powerful.</font></td>
		</tr>
		<tr>
			<td><font size="3">matta&#241;&#241;</font><font>&#363;</font><font size="3">,
			temperate.</font></td>
			<td><font size="3">kata&#241;&#241;</font><font>&#363;</font><font size="3">,
			grateful.</font></td>
		</tr>
	</table>

	<p><font size="3"><a name="219."><strong>219.</strong></a> </font><font
	color="#0000FF" size="4"><strong>Adjectives with
	Consonantal Bases</strong></font></p>

	<p><font size="3"><a name="220."><strong>220.</strong></a>
	Adjectives with consonantal bases are of three kinds:<br>
	(1) those the stem of which ends in at or ant.<br>
	(2) those the stem of which ends in mat or mant.<br>
	(3) those the stem of which ends in vat or vant.</font></p>

	<p><font size="3"><a name="221."><strong>221.</strong></a> All the
	adjectives in mat, mant, and vat, vant, are formed from nouns by
	means of suffixes m&#257; and v&#257;, (whose original base is
	mat and vat), which express possession of the quality or state
	indicated by the noun to which they are affixed.</font></p>

	<p><font size="3"><a name="222."><strong>222.</strong></a> It must,
	however, be remarked that v&#257; and m&#257; are not affixed
	indiscriminately. The following rule is invariable.</font></p>

	<p><font size="3">(a) Suffix v&#257; is added
	only to nouns ending in a.<br>
	(b) Suffix m&#257; is always added to nouns ending in i and u.</font></p>

	<table border="0" cellpadding="0">
		<tr>
			<td valign="top" colspan="2"><font color="#0000FF"
			size="3"><u>Example</u></font></td>
		</tr>
		<tr>
			<td valign="top"><font size="3">Noun</font></td>
			<td valign="top"><font size="3">Adj.</font></td>
		</tr>
		<tr>
			<td valign="top"><font size="3">m&#257;na,
			pride.</font></td>
			<td valign="top"><font size="3">m&#257;nav&#257;,
			having pride, viz, proud.</font></td>
		</tr>
		<tr>
			<td valign="top"><font size="3">gu&#7751;a,
			virtue.</font></td>
			<td valign="top"><font size="3">gunav&#257;,
			having virtue, viz., virtuous.</font></td>
		</tr>
		<tr>
			<td valign="top"><font size="3">bhoga,
			wealth.</font></td>
			<td valign="top"><font size="3">bhogav&#257;,
			possessing wealth, viz., wealthy.</font></td>
		</tr>
		<tr>
			<td valign="top"><font size="3">bala,
			strength.</font></td>
			<td valign="top"><font size="3">balav&#257;,
			possessing strength, viz., strong.</font></td>
		</tr>
	</table>

	<table border="0" cellpadding="0">
		<tr>
			<td valign="top">&nbsp;</td>
			<td valign="top">&nbsp;</td>
		</tr>
		<tr>
			<td valign="top" colspan="2"><font color="#0000FF"
			size="3"><u>Example</u></font></td>
		</tr>
		<tr>
			<td valign="top"><font size="3">Noun</font></td>
			<td valign="top"><font size="3">Adj.</font></td>
		</tr>
		<tr>
			<td valign="top"><font size="3">suci,
			purity.</font></td>
			<td valign="top"><font size="3">sucim&#257;,
			endowed with purity, viz., pure.</font></td>
		</tr>
		<tr>
			<td valign="top"><font size="3">sati,
			mindfulness.</font></td>
			<td valign="top"><font size="3">satim&#257;,
			possessed of mindfulness, viz., mindful.</font></td>
		</tr>
		<tr>
			<td valign="top"><font size="3">khanti,
			patience.</font></td>
			<td valign="top"><font size="3">khantim&#257;,
			endowed with patience, viz., patient.</font></td>
		</tr>
		<tr>
			<td valign="top"><font size="3">hetu,
			cause.</font></td>
			<td valign="top"><font size="3">hetum&#257;,
			having a cause, causal.</font></td>
		</tr>
		<tr>
			<td valign="top"><font size="3">bandhu,
			relative.</font></td>
			<td valign="top"><font size="3">bandhum&#257;,
			having a relative.</font></td>
		</tr>
	</table>

	<p><font size="3"><a name="223."><strong>223.</strong></a> The
	Feminine is formed by adding &#299; to either of the bases viz, mat,
	mant or vat, vant; for instance:</font></p>

	<table border="0" cellpadding="0">
		<tr>
			<td><font size="3">Stem</font></td>
			<td><font size="3">Masculine</font></td>
			<td><font size="3">Feminine</font></td>
		</tr>
		<tr>
			<td><font size="3">gu&#7751;avat.</font></td>
			<td><font size="3">gu&#7751;av&#257;.</font></td>
			<td><font size="3">gu&#7751;avat&#299;.</font></td>
		</tr>
		<tr>
			<td><font size="3">gu&#7751;avant.</font></td>
			<td>&nbsp;</td>
			<td><font size="3">gu&#7751;avant&#299;.</font></td>
		</tr>
		<tr>
			<td><font size="3">jutimat.</font></td>
			<td><font size="3">jutim&#257;.</font></td>
			<td><font size="3">jutimat&#299;.</font></td>
		</tr>
		<tr>
			<td><font size="3">jutimant.</font></td>
			<td>&nbsp;</td>
			<td><font size="3">jutimant&#299;.</font></td>
		</tr>
	</table>

	<p><font size="3"><a name="224."><strong>224.</strong></a> In the
	Nom., Acc., and Voc. sing. the Neuter is formed by adding &#7747;
	after v&#257; and m&#257;, the long &#257; being shortened (4,
	34); and ni to the stem in vant and mant, for the Nom., Acc., and
	Voc. plural.</font></p>

	<table border="0" cellpadding="0">
		<tr>
			<td><font size="3">Stem</font></td>
			<td><font size="3">Masculine</font></td>
			<td align="center" colspan="2"><font size="3">Feminine</font></td>
		</tr>
		<tr>
			<td>&nbsp;</td>
			<td>&nbsp;</td>
			<td><font size="3">Singular</font></td>
			<td><font size="3">Plural</font></td>
		</tr>
		<tr>
			<td><font size="3">jutimant.</font></td>
			<td><font size="3">jutim&#257;.</font></td>
			<td><font size="3">jutima&#7747;.</font></td>
			<td><font size="3">jutimant&#257;ni.</font></td>
		</tr>
		<tr>
			<td><font size="3">gu&#7751;avant.</font></td>
			<td><font size="3">gu&#7751;av&#257;.</font></td>
			<td><font size="3">gu&#7751;ava&#7747;.</font></td>
			<td><font size="3">gu&#7751;avant&#257;ni.</font></td>
		</tr>
	</table>

	<p><font size="3"><a name="225."><strong>225.</strong></a> </font><font
	color="#FF0000" size="3"><strong>Declension of
	adjectives in at or ant</strong></font></p>

	<p><font size="3"><a name="226."><strong>226.</strong></a> </font><font
	color="#0000FF" size="3"><strong>Declension of
	Mah&#257; (stem: Mahat, Mahant)</strong></font></p>

	<table border="0" cellpadding="0">
		<tr>
			<td align="center" valign="top" colspan="4"><font
			size="3">Singular</font></td>
		</tr>
		<tr>
			<td valign="top">&nbsp;</td>
			<td align="center" valign="top"><font size="3">Masculine</font></td>
			<td align="center" valign="top"><font size="3">Feminine</font></td>
			<td align="center" valign="top"><font size="3">Neuter</font></td>
		</tr>
		<tr>
			<td valign="top"><font size="3">Nom.</font></td>
			<td valign="top"><font size="3">maha&#7747;,
			mahanto.</font></td>
			<td valign="top"><font size="3">mahat&#299;,
			mahant&#299;.</font></td>
			<td valign="top"><font size="3">maha&#7747;,
			mahanta&#7747;.</font></td>
		</tr>
		<tr>
			<td valign="top"><font size="3">Gen.</font></td>
			<td valign="top"><font size="3">mahato,
			mahantassa.</font></td>
			<td valign="top"><font size="3">mahatiy&#257;,
			mahantiy&#257;.</font></td>
			<td valign="top"><font size="3">mahato,
			mahantassa.</font></td>
		</tr>
		<tr>
			<td valign="top"><font size="3">Dat.</font></td>
			<td valign="top"><font size="3">mahato,
			mahantassa.</font></td>
			<td valign="top"><font size="3">mahatiy&#257;,
			mahantiy&#257;.</font></td>
			<td valign="top"><font size="3">mahato,
			mahantassa.</font></td>
		</tr>
		<tr>
			<td valign="top"><font size="3">Acc.</font></td>
			<td valign="top"><font size="3">mahanta&#7747;.</font></td>
			<td valign="top"><font size="3">mahati&#7747;,
			mahanti&#7747;.</font></td>
			<td valign="top"><font size="3">mahanta&#7747;.</font></td>
		</tr>
		<tr>
			<td valign="top"><font size="3">Ins.</font></td>
			<td valign="top"><font size="3">mahat&#257;,
			mahantena.</font></td>
			<td valign="top"><font size="3">mahatiy&#257;,
			mahantiy&#257;.</font></td>
			<td valign="top"><font size="3">mahat&#257;,
			mahantena.</font></td>
		</tr>
		<tr>
			<td valign="top"><font size="3">Abl.</font></td>
			<td valign="top"><font size="3">mahat&#257;,
			mahantasm&#257;, mahantamh&#257;.</font></td>
			<td valign="top"><font size="3">mahatiy&#257;,
			mahantiy&#257;.</font></td>
			<td valign="top"><font size="3">mahat&#257;,
			mahantasm&#257;, mahantamh&#257;</font></td>
		</tr>
		<tr>
			<td valign="top"><font size="3">Loc.</font></td>
			<td valign="top"><font size="3">mahati,
			mahante, mahantasmi&#7747;, mahantamhi.</font></td>
			<td valign="top"><font size="3">mahatiy&#257;,
			mahantiy&#257;, mahatiya&#7747;, mahantiya&#7747;.</font></td>
			<td valign="top"><font size="3">mahati,
			mahante, mahantasmi&#7747;, mahantamhi.</font></td>
		</tr>
		<tr>
			<td valign="top"><font size="3">Voc.</font></td>
			<td valign="top"><font size="3">maha&#7747;,
			mah&#257;, maha.</font></td>
			<td valign="top"><font size="3">mahat&#299;,
			mahant&#299;.</font></td>
			<td valign="top"><font size="3">maha&#7747;,
			mah&#257;, maha.</font></td>
		</tr>
	</table>

	<table border="0" cellpadding="0">
		<tr>
			<td valign="top">&nbsp;</td>
			<td valign="top">&nbsp;</td>
			<td valign="top">&nbsp;</td>
			<td valign="top">&nbsp;</td>
		</tr>
		<tr>
			<td align="center" valign="top" colspan="4"><font
			size="3">Plural</font></td>
		</tr>
		<tr>
			<td valign="top">&nbsp;</td>
			<td align="center" valign="top"><font size="3">Masculine</font></td>
			<td align="center" valign="top"><font size="3">Feminine</font></td>
			<td align="center" valign="top"><font size="3">Neuter</font></td>
		</tr>
		<tr>
			<td valign="top"><font size="3">Nom.</font></td>
			<td valign="top"><font size="3">mahanto,
			mahant&#257;.</font></td>
			<td valign="top"><font size="3">mahat&#299;,
			mahatiyo, mahant&#299;, mahantiyo.</font></td>
			<td valign="top"><font size="3">mahant&#257;ni,
			mahant&#257;.</font></td>
		</tr>
		<tr>
			<td valign="top"><font size="3">Gen.</font></td>
			<td valign="top"><font size="3">mahata&#7747;,
			mahant&#257;na&#7747;.</font></td>
			<td valign="top"><font size="3">mahat&#299;nam,
			mahant&#299;na&#7747;.</font></td>
			<td valign="top"><font size="3">mahata&#7747;,
			mahant&#257;na&#7747;.</font></td>
		</tr>
		<tr>
			<td valign="top"><font size="3">Dat.</font></td>
			<td valign="top"><font size="3">mahata&#7747;,
			mahant&#257;na&#7747;.</font></td>
			<td valign="top"><font size="3">mahat&#299;nam,
			mahant&#299;na&#7747;.</font></td>
			<td valign="top"><font size="3">mahata&#7747;,
			mahant&#257;na&#7747;.</font></td>
		</tr>
		<tr>
			<td valign="top"><font size="3">Acc.</font></td>
			<td valign="top"><font size="3">mahante,
			mahant&#257;, mahanto.</font></td>
			<td valign="top"><font size="3">mahat&#299;,
			mahatiyo, mahant&#299;, mahantiyo.</font></td>
			<td valign="top"><font size="3">mahant&#257;ni,
			mahant&#257;.</font></td>
		</tr>
		<tr>
			<td valign="top"><font size="3">Ins.</font></td>
			<td valign="top"><font size="3">mahantehi,
			mahantebhi.</font></td>
			<td valign="top"><font size="3">mahant&#299;hi,
			mahant&#299;bhi, mahat&#299;hi, mahat&#299;bhi.</font></td>
			<td valign="top"><font size="3">mahantehi,
			mahantebhi.</font></td>
		</tr>
		<tr>
			<td valign="top"><font size="3">Abl.</font></td>
			<td valign="top"><font size="3">mahantehi,
			mahantebhi.</font></td>
			<td valign="top"><font size="3">mahant&#299;hi,
			mahant&#299;bhi, mahat&#299;hi, mahat&#299;bhi.</font></td>
			<td valign="top"><font size="3">mahantehi,
			mahantebhi.</font></td>
		</tr>
		<tr>
			<td valign="top"><font size="3">Loc.</font></td>
			<td valign="top"><font size="3">mahantesu.</font></td>
			<td valign="top"><font size="3">mahat&#299;su,
			mahant&#299;su.</font></td>
			<td valign="top"><font size="3">mahantesu.</font></td>
		</tr>
		<tr>
			<td valign="top"><font size="3">Voc.</font></td>
			<td valign="top"><font size="3">mahant&#257;,
			mahanto.</font></td>
			<td valign="top"><font size="3">mahat&#299;,
			mahatiyo, mahant&#299;, mahantiyo.</font></td>
			<td valign="top"><font size="3">mahant&#257;ni,
			mahant&#257;.</font></td>
		</tr>
	</table>

	<p><font size="3">Remarks.<br>
	(a) The declension of mah&#257; should be carefully studied, as
	all the Present Participles, in at and ant, as for instance
	gaccha&#7747; or gacchanto, kara&#7747; or karanto, paca&#7747; or pacanto, are
	declined like it.<br>
	(b) We have already given (167) the declension of araha&#7747; which,
	in the Nom. sing, has also the form arah&#257;.<br>
	(c) The word santo (167) meaning a good man, is similarly
	declined; the form sabbhi, however, is also found in the Ins. and
	Abl. plural.</font></p>

	<p><font color="#0000FF" size="3"><u>Exercise</u></font></p>

	<p><font size="3">Decline like maha&#7747; (stem:
	mahat, mahant), in the Masculine, Feminine and Neuter.<br>
	cara&#7747;, caranto (stem: carat, carant) walking, roaming.<br>
	bhu&#241;ja&#7747;, bhu&#241;janto (stem: bhu&#241;ja&#7789;,
	bhu&#241;jant) eating.<br>
	kara&#7747;, karanto (stem: karat, karant) doing.<br>
	sara&#7747;, saranto (stem: sarat, sarant) remembering.<br>
	vasa&#7747;, vasanto (stem: vasat, vasant) living.<br>
	puccha&#7747;, pucchanto (stem: pucchat, pucchant) asking.</font></p>

	<p><font size="3"><a name="227."><strong>227.</strong></a> </font><font
	color="#FF0000" size="3"><strong>Declension of
	adjectives in mat or mant</strong></font></p>

	<p><font size="3"><a name="228."><strong>228.</strong></a> </font><font
	color="#0000FF" size="3"><strong>Declension of
	Dh&#299;m&#257;, wise (stem: Dh&#299;mat, Dh&#299;mant)</strong></font></p>

	<table border="0" cellpadding="0">
		<tr>
			<td align="center" valign="top" colspan="4"><font
			size="3">Singular</font></td>
		</tr>
		<tr>
			<td valign="top">&nbsp;</td>
			<td align="center" valign="top"><font size="3">Masculine</font></td>
			<td align="center" valign="top"><font size="3">Feminine</font></td>
			<td align="center" valign="top"><font size="3">Neuter</font></td>
		</tr>
		<tr>
			<td valign="top"><font size="3">Nom.</font></td>
			<td valign="top"><font size="3">dh&#299;m&#257;,
			dh&#299;manto.</font></td>
			<td valign="top"><font size="3">dh&#299;mat&#299;,
			dh&#299;mant&#299;.</font></td>
			<td valign="top"><font size="3">dh&#299;ma&#7747;,
			dh&#299;mantam.</font></td>
		</tr>
		<tr>
			<td valign="top"><font size="3">Gen.</font></td>
			<td valign="top"><font size="3">dh&#299;mato,
			dh&#299;mantassa.</font></td>
			<td valign="top"><font size="3">dh&#299;matiy&#257;,
			dh&#299;mantiy&#257;.</font></td>
			<td valign="top"><font size="3">dh&#299;mato,
			dhimantassa.</font></td>
		</tr>
		<tr>
			<td valign="top"><font size="3">Dat.</font></td>
			<td valign="top"><font size="3">dh&#299;mato,
			dh&#299;mantassa.</font></td>
			<td valign="top"><font size="3">dh&#299;matiy&#257;,
			dh&#299;mantiy&#257;.</font></td>
			<td valign="top"><font size="3">dh&#299;mato,
			dhimantassa.</font></td>
		</tr>
		<tr>
			<td valign="top"><font size="3">Acc.</font></td>
			<td valign="top"><font size="3">dh&#299;ma&#7747;,
			dh&#299;manta&#7747;.</font></td>
			<td valign="top"><font size="3">dh&#299;mati&#7747;,
			dh&#299;manti&#7747;.</font></td>
			<td valign="top"><font size="3">dh&#299;ma&#7747;,
			dh&#299;manta&#7747;.</font></td>
		</tr>
		<tr>
			<td valign="top"><font size="3">Ins.</font></td>
			<td valign="top"><font size="3">dh&#299;mat&#257;,
			dh&#299;mantena.</font></td>
			<td valign="top"><font size="3">dh&#299;matiy&#257;,
			dh&#299;mantiy&#257;.</font></td>
			<td valign="top"><font size="3">dh&#299;mat&#257;,
			dh&#299;mantena.</font></td>
		</tr>
		<tr>
			<td valign="top"><font size="3">Abl.</font></td>
			<td valign="top"><font size="3">dh&#299;mat&#257;,
			dh&#299;mant&#257;, dh&#299;mantasm&#257;, dh&#299;mantamh&#257;.</font></td>
			<td valign="top"><font size="3">dh&#299;mantiy&#257;,
			dh&#299;matiy&#257;.</font></td>
			<td valign="top"><font size="3">dh&#299;mat&#257;,
			dh&#299;mant&#257;, dh&#299;mantasm&#257;, dh&#299;mantamh&#257;.</font></td>
		</tr>
		<tr>
			<td valign="top"><font size="3">Loc.</font></td>
			<td valign="top"><font size="3">dh&#299;mati,
			dh&#299;mante, dh&#299;mantasmi&#7747;, dh&#299;mantamhi.</font></td>
			<td valign="top"><font size="3">dh&#299;matiy&#257;,
			dh&#299;mantiy&#257;, dh&#299;matiya&#7747;, dh&#299;mantiya&#7747;.</font></td>
			<td valign="top"><font size="3">dh&#299;mati,
			dh&#299;mante, dh&#299;mantasmi&#7747;, dh&#299;mantamhi.</font></td>
		</tr>
		<tr>
			<td valign="top"><font size="3">Voc.</font></td>
			<td valign="top"><font size="3">dh&#299;ma&#7747;,
			dh&#299;m&#257;, dh&#299;ma, dh&#299;mant&#257;, dh&#299;manta.</font></td>
			<td valign="top"><font size="3">dh&#299;mat&#299;,
			dh&#299;mant&#299;.</font></td>
			<td valign="top"><font size="3">dh&#299;ma&#7747;,
			dh&#299;m&#257;, dh&#299;ma, dh&#299;manta, dh&#299;mant&#257;.</font></td>
		</tr>
	</table>

	<table border="0" cellpadding="0">
		<tr>
			<td valign="top">&nbsp;</td>
			<td valign="top">&nbsp;</td>
			<td valign="top">&nbsp;</td>
			<td valign="top">&nbsp;</td>
		</tr>
		<tr>
			<td align="center" valign="top" colspan="4"><font
			size="3">Plural</font></td>
		</tr>
		<tr>
			<td valign="top">&nbsp;</td>
			<td align="center" valign="top"><font size="3">Masculine</font></td>
			<td align="center" valign="top"><font size="3">Feminine</font></td>
			<td align="center" valign="top"><font size="3">Neuter</font></td>
		</tr>
		<tr>
			<td valign="top"><font size="3">Nom.</font></td>
			<td valign="top"><font size="3">dh&#299;mant&#257;,
			dh&#299;manto, dh&#299;m&#257;.</font></td>
			<td valign="top"><font size="3">dh&#299;mat&#299;,
			dh&#299;matiyo, dh&#299;mant&#299;, dh&#299;mantiyo.</font></td>
			<td valign="top"><font size="3">dh&#299;mant&#257;ni,
			dh&#299;mant&#257;.</font></td>
		</tr>
		<tr>
			<td valign="top"><font size="3">Gen.</font></td>
			<td valign="top"><font size="3">dh&#299;mata&#7747;,
			dh&#299;mant&#257;na&#7747;.</font></td>
			<td valign="top"><font size="3">dh&#299;mat&#299;na&#7747;,
			dh&#299;mant&#299;na&#7747;.</font></td>
			<td valign="top"><font size="3">dh&#299;mata&#7747;,
			dh&#299;mant&#257;na&#7747;.</font></td>
		</tr>
		<tr>
			<td valign="top"><font size="3">Dat.</font></td>
			<td valign="top"><font size="3">dh&#299;mata&#7747;,
			dh&#299;mant&#257;na&#7747;.</font></td>
			<td valign="top"><font size="3">dh&#299;mat&#299;na&#7747;,
			dh&#299;mant&#299;na&#7747;.</font></td>
			<td valign="top"><font size="3">dh&#299;mata&#7747;,
			dh&#299;mant&#257;na&#7747;.</font></td>
		</tr>
		<tr>
			<td valign="top"><font size="3">Acc.</font></td>
			<td valign="top"><font size="3">dh&#299;mante.</font></td>
			<td valign="top"><font size="3">dh&#299;mat&#299;,
			dh&#299;matiyo, dh&#299;mant&#299;, dh&#299;mantiyo.</font></td>
			<td valign="top"><font size="3">dh&#299;mant&#257;ni,
			dh&#299;mant&#257;.</font></td>
		</tr>
		<tr>
			<td valign="top"><font size="3">Ins.</font></td>
			<td valign="top"><font size="3">dh&#299;mantehi,
			dh&#299;mantebhi.</font></td>
			<td valign="top"><font size="3">dh&#299;mat&#299;hi,
			dh&#299;mat&#299;bhi, dh&#299;mant&#299;hi, dh&#299;mant&#299;bhi.</font></td>
			<td valign="top"><font size="3">dh&#299;mantehi,
			dh&#299;mantebhi.</font></td>
		</tr>
		<tr>
			<td valign="top"><font size="3">Abl.</font></td>
			<td valign="top"><font size="3">dh&#299;mantehi,
			dh&#299;mantebhi.</font></td>
			<td valign="top"><font size="3">dh&#299;mat&#299;hi,
			dh&#299;mat&#299;bhi, dh&#299;mant&#299;hi, dh&#299;mant&#299;bhi.</font></td>
			<td valign="top"><font size="3">dh&#299;mantehi,
			dh&#299;mantebhi.</font></td>
		</tr>
		<tr>
			<td valign="top"><font size="3">Loc.</font></td>
			<td valign="top"><font size="3">dh&#299;mantesu.</font></td>
			<td valign="top"><font size="3">dh&#299;mant&#299;su,
			dh&#299;mat&#299;su.</font></td>
			<td valign="top"><font size="3">dh&#299;mantesu.</font></td>
		</tr>
		<tr>
			<td valign="top"><font size="3">Voc.</font></td>
			<td valign="top"><font size="3">dh&#299;mant&#257;,
			dh&#299;manto, dh&#299;m&#257;.</font></td>
			<td valign="top"><font size="3">dh&#299;mat&#299;,
			dh&#299;matiyo, dh&#299;mant&#299;, dh&#299;mantiyo.</font></td>
			<td valign="top"><font size="3">dh&#299;mant&#257;ni,
			dh&#299;mant&#257;.</font></td>
		</tr>
	</table>

	<p><font color="#0000FF" size="3"><u>Exercise</u></font></p>

	<p><font size="3">Decline like dhim&#257; (stem:
	dh&#299;mat, dh&#299;mant), in the Masculine, Feminine and Neuter:<br>
	gom&#257; (stem: gomat, gomant) a cattle owner.<br>
	puttim&#257; (stem: puttimat, puttimant) having sons.<br>
	kh&#257;num&#257; (stem: kh&#257;numat, kh&#257;numant) having
	stumps.<br>
	ketum&#257; (stem: ketumat, ketumant) glorious, victorious lit.,
	having banners.<br>
	hetum&#257; (stem: hetumat, hetumant) having a cause.<br>
	cakkhum&#257; (stem: cakkhumat cakkhumant) enlightened.</font></p>

	<p><font size="3"><a name="229."><strong>229.</strong></a> </font><font
	color="#FF0000" size="3"><strong>Declension of
	adjectives in vat or vant</strong></font></p>

	<p><font size="3">Remarks. The declension of
	Adjectives in vat, vant is the same as that of those in mat,
	mant; the only difference being that, of course, v replaces m
	throughout.</font></p>

	<p><font size="3"><a name="230."><strong>230.</strong></a> </font><font
	color="#0000FF" size="3"><strong>Declension of
	Gu&#7751;av&#257;, virtuous (stem: gu&#7751;avat, gu&#7751;avant)</strong></font></p>

	<table border="0" cellpadding="0">
		<tr>
			<td align="center" valign="top" colspan="4"><font
			size="3">Singular</font></td>
		</tr>
		<tr>
			<td valign="top">&nbsp;</td>
			<td align="center" valign="top"><font size="3">Masculine</font></td>
			<td align="center" valign="top"><font size="3">Feminine</font></td>
			<td align="center" valign="top"><font size="3">Neuter</font></td>
		</tr>
		<tr>
			<td valign="top"><font size="3">Nom.</font></td>
			<td valign="top"><font size="3">gu&#7751;av&#257;,
			gu&#7751;avanto.</font></td>
			<td valign="top"><font size="3">gu&#7751;avat&#299;,
			gu&#7751;avant&#299;.</font></td>
			<td valign="top"><font size="3">gu&#7751;ava&#7747;,
			gu&#7751;avantam.</font></td>
		</tr>
		<tr>
			<td valign="top"><font size="3">Gen.</font></td>
			<td valign="top"><font size="3">gu&#7751;avato,
			gu&#7751;avantassa.</font></td>
			<td valign="top"><font size="3">gu&#7751;avatiy&#257;,
			gu&#7751;avantiy&#257;.</font></td>
			<td valign="top"><font size="3">gu&#7751;avato,
			gu&#7751;avantassa.</font></td>
		</tr>
		<tr>
			<td valign="top"><font size="3">Dat.</font></td>
			<td valign="top"><font size="3">gu&#7751;avato,
			gu&#7751;avantassa.</font></td>
			<td valign="top"><font size="3">gu&#7751;avatiy&#257;,
			gu&#7751;avantiy&#257;.</font></td>
			<td valign="top"><font size="3">gu&#7751;avato,
			gu&#7751;avantassa.</font></td>
		</tr>
		<tr>
			<td valign="top"><font size="3">Acc.</font></td>
			<td valign="top"><font size="3">gu&#7751;ava&#7747;,
			gu&#7751;avanta&#7747;.</font></td>
			<td valign="top"><font size="3">gu&#7751;avati&#7747;,
			gu&#7751;avanti&#7747;.</font></td>
			<td valign="top"><font size="3">gu&#7751;ava&#7747;,
			gu&#7751;avanta&#7747;.</font></td>
		</tr>
		<tr>
			<td valign="top"><font size="3">Ins.</font></td>
			<td valign="top"><font size="3">gu&#7751;avat&#257;,
			gu&#7751;avantena.</font></td>
			<td valign="top"><font size="3">gu&#7751;avatiy&#257;,
			gu&#7751;avantiy&#257;.</font></td>
			<td valign="top"><font size="3">gu&#7751;avat&#257;,
			gu&#7751;avantena.</font></td>
		</tr>
		<tr>
			<td valign="top"><font size="3">Abl.</font></td>
			<td valign="top"><font size="3">gu&#7751;avat&#257;,
			gu&#7751;avant&#257;, gu&#7751;avantasm&#257;, gu&#7751;avantamh&#257;.</font></td>
			<td valign="top"><font size="3">gu&#7751;avantiy&#257;,
			gu&#7751;avatiy&#257;.</font></td>
			<td valign="top"><font size="3">gu&#7751;avat&#257;,
			gu&#7751;avant&#257;, gu&#7751;avantasm&#257;, gu&#7751;avantamh&#257;.</font></td>
		</tr>
		<tr>
			<td valign="top"><font size="3">Loc.</font></td>
			<td valign="top"><font size="3">gu&#7751;avati,
			gu&#7751;avante, gu&#7751;avantasmi&#7747;, gu&#7751;avantamhi.</font></td>
			<td valign="top"><font size="3">gu&#7751;avatiy&#257;,
			gu&#7751;avatiya&#7747;, gu&#7751;avantiy&#257;, gu&#7751;avantiya&#7747;.</font></td>
			<td valign="top"><font size="3">gu&#7751;avati,
			gu&#7751;avante, gu&#7751;avantasmi&#7747;, gu&#7751;avantamhi.</font></td>
		</tr>
		<tr>
			<td valign="top"><font size="3">Voc.</font></td>
			<td valign="top"><font size="3">gu&#7751;ava&#7747;,
			gu&#7751;av&#257;, gu&#7751;ava, gu&#7751;avant&#257;, gu&#7751;avanta.</font></td>
			<td valign="top"><font size="3">gu&#7751;avat&#299;,
			gu&#7751;avant&#299;.</font></td>
			<td valign="top"><font size="3">gu&#7751;ava&#7747;,
			gu&#7751;av&#257;, gu&#7751;ava, gu&#7751;avanta, gu&#7751;avant&#257;.</font></td>
		</tr>
	</table>

	<table border="0" cellpadding="0">
		<tr>
			<td valign="top">&nbsp;</td>
			<td valign="top">&nbsp;</td>
			<td valign="top">&nbsp;</td>
			<td valign="top">&nbsp;</td>
		</tr>
		<tr>
			<td align="center" valign="top" colspan="4"><font
			size="3">Plural</font></td>
		</tr>
		<tr>
			<td valign="top">&nbsp;</td>
			<td align="center" valign="top"><font size="3">Masculine</font></td>
			<td align="center" valign="top"><font size="3">Feminine</font></td>
			<td align="center" valign="top"><font size="3">Neuter</font></td>
		</tr>
		<tr>
			<td valign="top"><font size="3">Nom.</font></td>
			<td valign="top"><font size="3">gu&#7751;avant&#257;,
			gu&#7751;avanto, gu&#7751;av&#257;.</font></td>
			<td valign="top"><font size="3">gu&#7751;avat&#299;,
			gu&#7751;avatiyo, gu&#7751;avant&#299;, gu&#7751;avantiyo.</font></td>
			<td valign="top"><font size="3">gu&#7751;avant&#257;ni,
			gu&#7751;avant&#257;.</font></td>
		</tr>
		<tr>
			<td valign="top"><font size="3">Gen.</font></td>
			<td valign="top"><font size="3">gu&#7751;avata&#7747;,
			gu&#7751;avant&#257;na&#7747;.</font></td>
			<td valign="top"><font size="3">gu&#7751;avat&#299;na&#7747;,
			gu&#7751;avant&#299;na&#7747;.</font></td>
			<td valign="top"><font size="3">gu&#7751;avata&#7747;,
			gu&#7751;avant&#257;na&#7747;.</font></td>
		</tr>
		<tr>
			<td valign="top"><font size="3">Dat.</font></td>
			<td valign="top"><font size="3">gu&#7751;avata&#7747;,
			gu&#7751;avant&#257;na&#7747;.</font></td>
			<td valign="top"><font size="3">gu&#7751;avat&#299;na&#7747;,
			gu&#7751;avant&#299;na&#7747;.</font></td>
			<td valign="top"><font size="3">gu&#7751;avata&#7747;,
			gu&#7751;avant&#257;na&#7747;.</font></td>
		</tr>
		<tr>
			<td valign="top"><font size="3">Acc.</font></td>
			<td valign="top"><font size="3">gu&#7751;avante.</font></td>
			<td valign="top"><font size="3">gu&#7751;avat&#299;,
			gu&#7751;avatiyo, gu&#7751;avant&#299;, gu&#7751;avantiyo.</font></td>
			<td valign="top"><font size="3">gu&#7751;avant&#257;ni,
			gu&#7751;avant&#257;.</font></td>
		</tr>
		<tr>
			<td valign="top"><font size="3">Ins.</font></td>
			<td valign="top"><font size="3">gu&#7751;avantehi,
			gu&#7751;avantebhi.</font></td>
			<td valign="top"><font size="3">gu&#7751;avat&#299;hi,
			gu&#7751;avat&#299;bhi, gu&#7751;avant&#299;hi, gu&#7751;avant&#299;bhi.</font></td>
			<td valign="top"><font size="3">gu&#7751;avantehi,
			gu&#7751;avantebhi.</font></td>
		</tr>
		<tr>
			<td valign="top"><font size="3">Abl.</font></td>
			<td valign="top"><font size="3">gu&#7751;avantehi,
			gu&#7751;avantebhi.</font></td>
			<td valign="top"><font size="3">gu&#7751;avat&#299;hi,
			gu&#7751;avat&#299;bhi, gu&#7751;avant&#299;hi, gu&#7751;avant&#299;bhi.</font></td>
			<td valign="top"><font size="3">gu&#7751;avantehi,
			gu&#7751;avantebhi.</font></td>
		</tr>
		<tr>
			<td valign="top"><font size="3">Loc.</font></td>
			<td valign="top"><font size="3">gu&#7751;avantesu.</font></td>
			<td valign="top"><font size="3">gu&#7751;avant&#299;su,
			gu&#7751;avat&#299;su.</font></td>
			<td valign="top"><font size="3">gu&#7751;avantesu.</font></td>
		</tr>
		<tr>
			<td valign="top"><font size="3">Voc.</font></td>
			<td valign="top"><font size="3">gu&#7751;avant&#257;,
			gu&#7751;avanto, gu&#7751;av&#257;.</font></td>
			<td valign="top"><font size="3">gu&#7751;avat&#299;,
			gu&#7751;avatiyo, gu&#7751;avant&#299;, gu&#7751;avantiyo.</font></td>
			<td valign="top"><font size="3">gu&#7751;avant&#257;ni,
			gu&#7751;avant&#257;.</font></td>
		</tr>
	</table>

	<p><font size="3"><a name="231."><strong>231.</strong></a> There is
	another not very numerous class of Adjectives formed from nouns
	and roots by means of suffixes &#257;v&#299; and v&#299;.</font></p>

	<p><font size="3"><a name="232."><strong>232.</strong></a> The
	original stem of &#257;v&#299; and v&#299; is &#257;vin and vin and they
	therefore belong to the Consonantal declension. V&#299; is used after
	nouns, and &#257;v&#299; after roots.</font></p>

	<p><font size="3"><a name="233."><strong>233.</strong></a> The
	Feminine is formed by adding the Feminine suffix n&#299;, before
	which final long &#299; is shortened.</font></p>

	<p><font size="3"><a name="234."><strong>234.</strong></a> In the
	Neuter, final i is shortened in the Nom. and Voc. singular; in
	the plural, before Neuter suffix ni final &#299; remains unchanged.</font></p>

	<p><font size="3"><a name="235."><strong>235.</strong></a> v&#299;, like
	m&#257; and v&#257;, expresses possession.</font></p>

	<table border="0" cellpadding="0">
		<tr>
			<td colspan="5"><font color="#0000FF" size="3"><u>Examples</u></font></td>
		</tr>
		<tr>
			<td>&nbsp;</td>
			<td>&nbsp;</td>
			<td>&nbsp;</td>
			<td align="center" colspan="2"><font size="3">Neuter</font></td>
		</tr>
		<tr>
			<td><font size="3">Noun</font></td>
			<td><font size="3">Adj. Masc.</font></td>
			<td><font size="3">Adj. Fem.</font></td>
			<td align="center"><font size="3">Singular</font></td>
			<td align="center"><font size="3">Plural</font></td>
		</tr>
		<tr>
			<td><font size="3">medh&#257;, wisdom.</font></td>
			<td align="center"><font size="3">medh&#257;v&#299;.</font></td>
			<td align="center"><font size="3">medh&#257;vin&#299;.</font></td>
			<td><font size="3">medh&#257;vi.</font></td>
			<td><font size="3">medh&#257;v&#299;n&#299;.</font></td>
		</tr>
		<tr>
			<td><font size="3">&#8730;pass, to see.</font></td>
			<td align="center"><font size="3">pass&#257;v&#299;.</font></td>
			<td align="center"><font size="3">pass&#257;vin&#299;.</font></td>
			<td><font size="3">pass&#257;vi.</font></td>
			<td><font size="3">pass&#257;v&#299;n&#299;.</font></td>
		</tr>
	</table>

	<p><font size="3">The declension of these
	Adjectives presents no difficulty. They are declined in the
	Masculine like da&#7751;&#7693;&#299;, in the Feminine like nad&#299; and in the
	Neuter like v&#257;ri.</font></p>

	<p><font size="3"><a name="236."><strong>236.</strong></a> </font><font
	color="#0000FF" size="4"><strong>Negative
	Adjectives</strong></font></p>

	<p><font size="3"><a name="237."><strong>237.</strong></a> Negative
	Adjectives are obtained by prefixing to affirmative Adjectives
	the prefix a and ana.</font></p>

	<p><font size="3">Remarks. a is used before a
	consonant, and ana before a vowel.</font></p>

	<table border="0" cellpadding="0">
		<tr>
			<td colspan="2"><font color="#0000FF" size="3"><u>Examples</u></font></td>
		</tr>
		<tr>
			<td><font size="3">d&#299;gha, long.</font></td>
			<td><font size="3">ad&#299;gha, not long.</font></td>
		</tr>
		<tr>
			<td><font size="3">&#257;kula, turbid.</font></td>
			<td><font size="3">an&#257;kula, not
			turbid, clear.</font></td>
		</tr>
	</table>

	<p><font color="#0000FF" size="4"><strong>Comparison</strong></font></p>

	<p><font size="3"><a name="238."><strong>238.</strong></a> The
	Comparison of Adjectives is formed in two ways:<br>
	(1) by adding tara for the comparative and tama for the
	Superlative, to the Masculine bases of the Positive.<br>
	(2) by adding iya or iyya for the comparative, and i&#7789;&#7789;ha,
	issika for the Superlative, to the Masculine bases of the
	Positive.</font></p>

	<p><font size="3"><a name="239."><strong>239.</strong></a> The
	Comparative and Superlative are declined in the Masculine like
	deva, in the Feminine like ka&#241;&#241;a and in the Neuter like
	r</font><font>&#363;</font><font size="3">pa&#7747;.</font></p>

	<p><font color="#0000FF" size="3"><u>Examples</u></font></p>

	<table border="0" cellpadding="0">
		<tr>
			<td colspan="3"><font size="3">(1) tara,
			tama.</font></td>
		</tr>
		<tr>
			<td><font size="3">Positive</font></td>
			<td><font size="3">Comparative</font></td>
			<td><font size="3">Superlative</font></td>
		</tr>
		<tr>
			<td><font size="3">suci, pure.</font></td>
			<td><font size="3">sucitara, purer.</font></td>
			<td><font size="3">sucitama, purest.</font></td>
		</tr>
		<tr>
			<td><font size="3">p&#257;pa, evil.</font></td>
			<td><font size="3">p&#257;patara, more
			evil.</font></td>
			<td><font size="3">p&#257;patama, most
			evil.</font></td>
		</tr>
		<tr>
			<td><font size="3">omaka, vile.</font></td>
			<td><font size="3">omakatara, viler.</font></td>
			<td><font size="3">omakatama, vilest.</font></td>
		</tr>
		<tr>
			<td><font size="3">hari, green.</font></td>
			<td><font size="3">haritara, greener.</font></td>
			<td><font size="3">haritama, greenest.</font></td>
		</tr>
	</table>

	<p><font size="3">Remarks. Of the above
	Comparative and Superlative bases, the Masculine is, sucitaro,
	sucitamo; the Feminine, sucitar&#257;, sucitam&#257;, and the
	Neuter, sucitara&#7747;, etc., etc.</font></p>

	<table border="0" cellpadding="0">
		<tr>
			<td colspan="3"><font size="3">(2) iya
			(iyya), i&#7789;&#7789;ha, issika.</font></td>
		</tr>
		<tr>
			<td><font size="3">Positive</font></td>
			<td><font size="3">Comparative</font></td>
			<td><font size="3">Superlative</font></td>
		</tr>
		<tr>
			<td><font size="3">p&#257;pa, evil.</font></td>
			<td><font size="3">p&#257;p&#299;ya, more
			evil.</font></td>
			<td><font size="3">p&#257;pi&#7789;&#7789;ha, most
			evil.</font></td>
		</tr>
		<tr>
			<td>&nbsp;</td>
			<td><font size="3">p&#257;piyya more
			evil.</font></td>
			<td><font size="3">p&#257;pissika, most
			evil.</font></td>
		</tr>
		<tr>
			<td><font size="3">khippa, quick.</font></td>
			<td><font size="3">khippiya, quicker.</font></td>
			<td><font size="3">khippi&#7789;&#7789;ha,
			quickest.</font></td>
		</tr>
		<tr>
			<td>&nbsp;</td>
			<td><font size="3">khippiyya, quicker.</font></td>
			<td><font size="3">khippissika, quickest.</font></td>
		</tr>
		<tr>
			<td><font size="3">ka&#7789;&#7789;ha, bad.</font></td>
			<td><font size="3">ka&#7789;&#7789;hiya, worse.</font></td>
			<td><font size="3">ka&#7789;&#7789;hi&#7789;&#7789;ha, worst.</font></td>
		</tr>
		<tr>
			<td>&nbsp;</td>
			<td><font size="3">ka&#7789;&#7789;hiyya, worse.</font></td>
			<td><font size="3">ka&#7789;&#7789;hissika, worst.</font></td>
		</tr>
	</table>

	<p><font size="3"><a name="240."><strong>240.</strong></a> With
	many, we should say most, adjectives, the suffixes of (238-1)
	tara, tama or of (2) iya, iyya, i&#7789;&#7789;ha, issika, may be used
	interchangeably.</font></p>

	<p><font color="#0000FF" size="3"><u>Examples</u></font><font
	size="3"><br>
	p&#257;patara or p&#257;piya.<br>
	khippatara or khippiya.<br>
	p&#257;patama or p&#257;pi&#7789;&#7789;ha or p&#257;pissika, etc.</font></p>

	<p><font size="3"><a name="241."><strong>241.</strong></a> The
	comparatives in iya, iyya, are declined like mano (159).</font></p>

	<p><font size="3">It will be remarked that,
	before iya, iyya, i&#7789;&#7789;ha and issika, the final vowel of the
	Positive Adjective is dropped.</font></p>

	<p><font size="3"><a name="243."><strong>243.</strong></a>
	Adjectives formed by means of the possessive suffixes, ma (mat),
	v&#257; (vat) (221), and v&#299;, vin (231), drop these suffixes and
	the vowel which precedes them, before iya, iyya, i&#7789;&#7789;ha and
	issika.</font></p>

	<p><font color="#0000FF" size="3"><u>Examples</u></font><font
	size="3"><br>
	(a) gu&#7751;av&#257;+iyo = gu&#7751;a+iyo = gu&#7751;+iyo = gu&#7751;iyo.<br>
	Similarly: gu&#7751;+iyyo, gu&#7751;iyyo: gu&#7751;-i&#7789;&#7789;ha, etc.<br>
	(b) medh&#257;v&#299;+iyo = medh&#257;+iyo = medh+iyo = medhiyo<br>
	Similarly: medh-iyyo, medhiyyo; medh-i&#7789;&#7789;ha, medhi&#7789;&#7789;ha, etc.<br>
	(c) satim&#257;+iyo = sati+iyo = sat+iyo = satiyo<br>
	Similarly: sat-iyyo = satiyyo; sat-i&#7789;&#7789;ha = sati&#7789;&#7789;ha, etc.</font></p>

	<p><font size="3"><a name="244."><strong>244.</strong></a> Tara may
	be superadded to the Superlative i&#7789;&#7789;ha, as,
	p&#257;pi&#7789;&#7789;hatara.</font></p>

	<p><font size="3"><a name="245."><strong>245.</strong></a> The Acc.
	sing. of most Adjectives is used adverbially.</font></p>

	<table border="0" cellpadding="0">
		<tr>
			<td colspan="2"><font color="#0000FF" size="3"><u>Examples</u></font></td>
		</tr>
		<tr>
			<td><font size="3">Adjective</font></td>
			<td><font size="3">Adverb</font></td>
		</tr>
		<tr>
			<td><font size="3">khippa, quick.</font></td>
			<td><font size="3">khippa&#7747;, quickly.</font></td>
		</tr>
		<tr>
			<td><font size="3">sukha, happy.</font></td>
			<td><font size="3">sukha&#7747;, happily.</font></td>
		</tr>
		<tr>
			<td><font size="3">s&#299;gha, swift.</font></td>
			<td><font size="3">s&#299;gha&#7747;, swiftly.</font></td>
		</tr>
		<tr>
			<td><font size="3">manda, stupid.</font></td>
			<td><font size="3">manda&#7747;, stupidly.</font></td>
		</tr>
	</table>

	<p><font size="3"><a name="246."><strong>246.</strong></a> The
	Absolute Superlative is formed by prefixing ati to the Positive
	adjective:</font></p>

	<p><font size="3">atikhippa, very quick,
	extremely quick, too quick.<br>
	atippasattha, very excellent.<br>
	atithoka, very little, too little, excessively little.</font></p>

	<p><font size="3"><a name="247."><strong>247.</strong></a> Some
	Adjectives form their Comparison irregularly.</font></p>

	<table border="0" cellpadding="0">
		<tr>
			<td valign="top"><font size="3">Positive</font></td>
			<td valign="top"><font size="3">Comparative</font></td>
			<td valign="top"><font size="3">Superlative</font></td>
		</tr>
		<tr>
			<td valign="top"><font size="3">antika,
			near.</font></td>
			<td valign="top"><font size="3">nediya,
			nearer.</font></td>
			<td valign="top"><font size="3">nedi&#7789;&#7789;ha,
			nearest.</font></td>
		</tr>
		<tr>
			<td valign="top"><font size="3">b&#257;&#7735;ha,
			strong.</font></td>
			<td valign="top"><font size="3">s&#257;dhiya,
			stronger.</font></td>
			<td valign="top"><font size="3">s&#257;dhi&#7789;&#7789;ha,
			strongest.</font></td>
		</tr>
		<tr>
			<td valign="top">&nbsp;</td>
			<td valign="top"><font size="3">s&#257;dhiyya,
			stronger.</font></td>
			<td valign="top">&nbsp;</td>
		</tr>
		<tr>
			<td valign="top"><font size="3">appa,
			few.</font></td>
			<td valign="top"><font size="3">ka&#7751;iya,
			fewer.</font></td>
			<td valign="top"><font size="3">kani&#7789;&#7789;ha,
			fewest.</font></td>
		</tr>
		<tr>
			<td valign="top"><font size="3">yuva,
			young.</font></td>
			<td valign="top"><font size="3">ka&#7751;iya,
			younger.</font></td>
			<td valign="top"><font size="3">kani&#7789;&#7789;ha,
			youngest.</font></td>
		</tr>
		<tr>
			<td valign="top"><font size="3">vu&#7693;&#7693;ha,
			old.</font></td>
			<td valign="top"><font size="3">jeyya,
			older.</font></td>
			<td valign="top"><font size="3">je&#7789;&#7789;ha,
			oldest.</font></td>
		</tr>
		<tr>
			<td valign="top"><font size="3">pasattha,
			excellent, good.</font></td>
			<td valign="top"><font size="3">seyya,
			better.</font></td>
			<td valign="top"><font size="3">se&#7789;&#7789;ha,
			most excellent, best.</font></td>
		</tr>
		<tr>
			<td valign="top"><font size="3">garu,
			heavy.</font></td>
			<td valign="top"><font size="3">gariya,
			heavier.</font></td>
			<td valign="top"><font size="3">gari&#7789;&#7789;ha,
			heaviest.</font></td>
		</tr>
	</table>

	<p><font size="3"><a name="248."><strong>248.</strong></a> Any
	substantive is used in the sense of an adjective when it is the
	last member of a bahubbihi compound (see chapter on compounds,
	bahubbihi) qualifying a noun or a pronoun expressed or
	understood.</font></p>

	<p><font size="3"><a name="249."><strong>249.</strong></a> The noun
	thus used, whether Feminine or Neuter, assumes the form of the
	Masculine.</font></p>

	<table border="0" cellpadding="0">
		<tr>
			<td valign="top" colspan="2"><font color="#0000FF"
			size="3"><u>Examples</u></font></td>
		</tr>
		<tr>
			<td valign="top"><font size="3">Noun</font></td>
			<td valign="top"><font size="3">as
			Adjective.</font></td>
		</tr>
		<tr>
			<td valign="top"><font size="3">(i)
			dassana&#7747; (neut.) looking.</font></td>
			<td valign="top"><font size="3">ruddadassano
			kumbh&#299;lo a fierce-looking crocodile.</font></td>
		</tr>
		<tr>
			<td valign="top"><font size="3">(ii)
			ja&#7749;gh&#257; (fem.) leg.</font></td>
			<td valign="top"><font size="3">d&#299;ghaja&#7749;gho
			puriso, a long-legged man.</font></td>
		</tr>
		<tr>
			<td valign="top"><font size="3">(iii)
			pa&#241;&#241;&#257; (fem.) wisdom.</font></td>
			<td valign="top"><font size="3">mah&#257;pa&#241;&#241;o,
			having great wisdom, very wise.</font></td>
		</tr>
		<tr>
			<td valign="top"><font size="3">(iv)
			s&#299;la&#7747; (neut.) morality.</font></td>
			<td valign="top"><font size="3">sampannas&#299;lo,
			one who is full of morality: moral, virtuous.</font></td>
		</tr>
		<tr>
			<td valign="top"><font size="3">(v)
			hattho (masc.) hand.</font></td>
			<td valign="top"><font size="3">chinnahatthena
			purisena kato, done by a man whose hands have been cut
			off.</font></td>
		</tr>
	</table>

	<hr /><p id="ch8" align="center"><font size="4"><strong>A
	Practical Grammar of the P&#257;li Language<br>
	Chapter 8</strong></font></p>

	<p>&nbsp;</p>

	<p><font size="3"><a name="250."><strong>250.</strong></a> </font><font
	color="#FF0000" size="4"><strong>Numerals</strong></font></p>

	<p><font size="3">The Numerals are as follows:</font></p>

	<p><font size="3"><a name="251."><strong>251.</strong></a></font></p>
	<div align="center"><center>

	<table border="0" cellpadding="0">
		<tr>
			<td><font size="3">Cardinals</font></td>
			<td><font size="3">Ordinals</font></td>
		</tr>
		<tr>
			<td><font size="3">1. eka, one.</font></td>
			<td><font size="3">pa&#7789;hama, first.</font></td>
		</tr>
		<tr>
			<td><font size="3">2. dve, two.</font></td>
			<td><font size="3">dutiya, second.</font></td>
		</tr>
		<tr>
			<td><font size="3">3. tayo, three.</font></td>
			<td><font size="3">tatiya, third.</font></td>
		</tr>
		<tr>
			<td><font size="3">4. catt&#257;ro.</font></td>
			<td><font size="3">catuttha, tur&#299;ya.</font></td>
		</tr>
		<tr>
			<td><font size="3">5. pa&#241;ca.</font></td>
			<td><font size="3">pa&#241;catha,
			pa&#241;cama.</font></td>
		</tr>
		<tr>
			<td><font size="3">6. cha.</font></td>
			<td><font size="3">cha&#7789;&#7789;ha, chatthama.</font></td>
		</tr>
		<tr>
			<td><font size="3">7. satta.</font></td>
			<td><font size="3">sattha, sattama.</font></td>
		</tr>
		<tr>
			<td><font size="3">8. a&#7789;&#7789;ha.</font></td>
			<td><font size="3">a&#7789;&#7789;hama.</font></td>
		</tr>
		<tr>
			<td><font size="3">9. nava.</font></td>
			<td><font size="3">navama.</font></td>
		</tr>
		<tr>
			<td><font size="3">10. dasa, rasa, lasa,
			&#7735;asa.</font></td>
			<td><font size="3">dasama.</font></td>
		</tr>
		<tr>
			<td><font size="3">11. ek&#257;rasa,
			ek&#257;dasa.</font></td>
			<td><font size="3">ekarasama.</font></td>
		</tr>
		<tr>
			<td><font size="3">12. b&#257;rasa,
			dv&#257;rasa.</font></td>
			<td><font size="3">b&#257;rasama.</font></td>
		</tr>
		<tr>
			<td><font size="3">13. tedasa, terasa,
			telasa.</font></td>
			<td><font size="3">tedasama.</font></td>
		</tr>
		<tr>
			<td><font size="3">14. catuddasa,
			cuddasa, coddasa.</font></td>
			<td><font size="3">catuddasama.</font></td>
		</tr>
		<tr>
			<td><font size="3">15. pa&#241;cadasa,
			pa&#7751;&#7751;arasa, pannarasa.</font></td>
			<td><font size="3">pa&#241;cadasama.</font></td>
		</tr>
		<tr>
			<td><font size="3">16. so&#7735;asa, sorasa.</font></td>
			<td><font size="3">so&#7735;asama.</font></td>
		</tr>
		<tr>
			<td><font size="3">17. sattadasa,
			sattarasa.</font></td>
			<td><font size="3">sattadasama.</font></td>
		</tr>
		<tr>
			<td><font size="3">18. a&#7789;&#7789;h&#257;dasa
			a&#7789;&#7789;h&#257;rasa.</font></td>
			<td><font size="3">a&#7789;&#7789;h&#257;dasama.</font></td>
		</tr>
		<tr>
			<td><font size="3">19. ek</font><font>&#363;</font><font size="3">nav&#299;sati,
			ek</font><font>&#363;</font><font size="3">nav&#299;sa&#7747;.</font></td>
			<td><font size="3">ek</font><font>&#363;</font><font size="3">nav&#299;satima.</font></td>
		</tr>
		<tr>
			<td><font size="3">20. v&#299;sati, v&#299;sa&#7747;.</font></td>
			<td><font size="3">v&#299;satima.</font></td>
		</tr>
		<tr>
			<td><font size="3">21. ekav&#299;sati,
			ekav&#299;sa&#7747;.</font></td>
			<td><font size="3">ekav&#299;satima.</font></td>
		</tr>
		<tr>
			<td><font size="3">22. dv&#257;v&#299;sati.</font></td>
			<td><font size="3">dv&#257;v&#299;satima.</font></td>
		</tr>
		<tr>
			<td><font size="3">23. tev&#299;sati.</font></td>
			<td><font size="3">tev&#299;satima.</font></td>
		</tr>
		<tr>
			<td><font size="3">24. catuv&#299;sati.</font></td>
			<td><font size="3">catuv&#299;satima.</font></td>
		</tr>
		<tr>
			<td><font size="3">25. pa&#241;cav&#299;sati.</font></td>
			<td><font size="3">pa&#241;cav&#299;satima.</font></td>
		</tr>
		<tr>
			<td><font size="3">26. chabb&#299;sati.</font></td>
			<td><font size="3">chabb&#299;satima.</font></td>
		</tr>
		<tr>
			<td><font size="3">27. sattab&#299;sati,
			sattav&#299;sati.</font></td>
			<td><font size="3">sattab&#299;satima.</font></td>
		</tr>
		<tr>
			<td><font size="3">28. a&#7789;&#7789;hav&#299;sa&#7747;.</font></td>
			<td><font size="3">a&#7789;&#7789;hav&#299;satima.</font></td>
		</tr>
		<tr>
			<td><font size="3">29. ek</font><font>&#363;</font><font size="3">nati&#7747;sati,
			ek</font><font>&#363;</font><font size="3">nati&#7747;sa&#7747;.</font></td>
			<td><font size="3">ek</font><font>&#363;</font><font size="3">nati&#7747;satima.</font></td>
		</tr>
		<tr>
			<td><font size="3">30. ti&#7747;sati,
			ti&#7747;sa&#7747;.</font></td>
			<td><font size="3">ti&#7747;satima.</font></td>
		</tr>
		<tr>
			<td><font size="3">31. ekati&#7747;sati.</font></td>
			<td><font size="3">ekati&#7747;satima.</font></td>
		</tr>
		<tr>
			<td><font size="3">32. dvatti&#7747;sati.</font></td>
			<td><font size="3">dvatti&#7747;satima.</font></td>
		</tr>
		<tr>
			<td><font size="3">40. catt&#257;l&#299;sa&#7747;,
			catt&#257;r&#299;sa&#7747;.</font></td>
			<td><font size="3">catt&#257;lisat&#299;ma.</font></td>
		</tr>
		<tr>
			<td><font size="3">50.
			pa&#241;&#241;&#257;sa, pa&#241;&#241;&#257;sa&#7747;.</font></td>
			<td><font size="3">pa&#241;&#241;&#257;sama.</font></td>
		</tr>
		<tr>
			<td><font size="3">60. sa&#7789;&#7789;hi.</font></td>
			<td><font size="3">sa&#7789;&#7789;hima.</font></td>
		</tr>
		<tr>
			<td><font size="3">70. sattati.</font></td>
			<td><font size="3">sattatima.</font></td>
		</tr>
		<tr>
			<td><font size="3">80. as&#299;ti.</font></td>
			<td><font size="3">as&#299;tima.</font></td>
		</tr>
		<tr>
			<td><font size="3">90. navuti.</font></td>
			<td><font size="3">navutima.</font></td>
		</tr>
		<tr>
			<td><font size="3">100. sata&#7747;.</font></td>
			<td><font size="3">satama.</font></td>
		</tr>
		<tr>
			<td><font size="3">200. b&#257;sata&#7747;,
			dv&#257;sata&#7747;.</font></td>
			<td><font size="3">b&#257;satama.</font></td>
		</tr>
		<tr>
			<td><font size="3">1000. sahassa&#7747;.</font></td>
			<td><font size="3">sahassama.</font></td>
		</tr>
		<tr>
			<td><font size="3">10,000. dasasahassa&#7747;.</font></td>
			<td><font size="3">dasasahassama.</font></td>
		</tr>
		<tr>
			<td><font size="3">10,000,000 ko&#7789;i.</font></td>
			<td><font size="3">ko&#7789;ima.</font></td>
		</tr>
	</table>
	</center></div>

	<p><font size="3"><a name="252."><strong>252.</strong></a> </font><font
	color="#0000FF" size="4"><strong>(I) Cardinals</strong></font></p>

	<p><font size="3"><a name="253."><strong>253.</strong></a> Eka, one,
	is in the singular very often used in an indefinite sense,
	meaning: a certain, a; as,</font></p>

	<p><font size="3">eko n&#257;viko, a boatman, a
	certain boatman.<br>
	ek&#257; kum&#257;rik&#257;, a princess, a certain princess.</font></p>

	<p><font size="3">In the plural, it means: some,
	as,<br>
	eke puris&#257;, some men...<br>
	ek&#257; m&#257;nusini, some women...</font></p>

	<p><font size="3"><a name="254."><strong>254.</strong></a> The
	Cardinals, eka, taya and catt&#257;ro are declined in the plural
	in the three genders; eka, alone of course, having singular
	forms.</font></p>

	<p><font size="3"><a name="255."><strong>255.</strong></a> </font><font
	color="#FF0000" size="3"><strong>Declension of
	Eka, One</strong></font></p>
	<div align="center"><center>

	<table border="0" cellpadding="0">
		<tr>
			<td align="center" colspan="4"><font size="3">Singular</font></td>
		</tr>
		<tr>
			<td>&nbsp;</td>
			<td><font size="3">Masculine</font></td>
			<td><font size="3">Feminine</font></td>
			<td><font size="3">Neuter</font></td>
		</tr>
		<tr>
			<td><font size="3">Nom.</font></td>
			<td><font size="3">eko.</font></td>
			<td><font size="3">ek&#257;.</font></td>
			<td><font size="3">eka&#7747;.</font></td>
		</tr>
		<tr>
			<td><font size="3">Gen.</font></td>
			<td><font size="3">ekassa.</font></td>
			<td><font size="3">ekiss&#257;,
			ekiss&#257;ya.</font></td>
			<td><font size="3">ekassa.</font></td>
		</tr>
		<tr>
			<td><font size="3">Dat.</font></td>
			<td><font size="3">ekassa.</font></td>
			<td><font size="3">ekiss&#257;,
			ekiss&#257;ya.</font></td>
			<td><font size="3">ekassa.</font></td>
		</tr>
		<tr>
			<td><font size="3">Acc.</font></td>
			<td><font size="3">eka&#7747;.</font></td>
			<td><font size="3">eka&#7747;.</font></td>
			<td><font size="3">eka&#7747;.</font></td>
		</tr>
		<tr>
			<td><font size="3">Ins.</font></td>
			<td><font size="3">ekena.</font></td>
			<td><font size="3">ek&#257;ya.</font></td>
			<td><font size="3">ekena.</font></td>
		</tr>
		<tr>
			<td><font size="3">Abl.</font></td>
			<td><font size="3">ekasm&#257;,
			ekamh&#257;.</font></td>
			<td><font size="3">ek&#257;ya.</font></td>
			<td><font size="3">ekasm&#257;,
			ekamh&#257;.</font></td>
		</tr>
		<tr>
			<td><font size="3">Loc.</font></td>
			<td><font size="3">ekasmi&#7747;, ekamhi.</font></td>
			<td><font size="3">ek&#257;ya, ekissa&#7747;.</font></td>
			<td><font size="3">ekasmi&#7747;, ekamhi.</font></td>
		</tr>
		<tr>
			<td><font size="3">Voc.</font></td>
			<td><font size="3">eka.</font></td>
			<td><font size="3">eke.</font></td>
			<td><font size="3">eka.</font></td>
		</tr>
	</table>
	</center></div><div align="center"><center>

	<table border="0" cellpadding="0">
		<tr>
			<td>&nbsp;</td>
			<td>&nbsp;</td>
			<td>&nbsp;</td>
			<td>&nbsp;</td>
		</tr>
		<tr>
			<td align="center" colspan="4"><font size="3">Plural</font></td>
		</tr>
		<tr>
			<td>&nbsp;</td>
			<td><font size="3">Masculine</font></td>
			<td><font size="3">Feminine</font></td>
			<td><font size="3">Neuter</font></td>
		</tr>
		<tr>
			<td><font size="3">Nom.</font></td>
			<td><font size="3">eke.</font></td>
			<td><font size="3">ek&#257;, ek&#257;yo.</font></td>
			<td><font size="3">ek&#257;ni.</font></td>
		</tr>
		<tr>
			<td><font size="3">Gen.</font></td>
			<td><font size="3">ekesa&#7747;.</font></td>
			<td><font size="3">ek&#257;sa&#7747;.</font></td>
			<td><font size="3">ekesa&#7747;.</font></td>
		</tr>
		<tr>
			<td><font size="3">Dat.</font></td>
			<td><font size="3">ekesa&#7747;.</font></td>
			<td><font size="3">ek&#257;sa&#7747;.</font></td>
			<td><font size="3">ekesa&#7747;.</font></td>
		</tr>
		<tr>
			<td><font size="3">Acc.</font></td>
			<td><font size="3">eke.</font></td>
			<td><font size="3">ek&#257;, ek&#257;yo.</font></td>
			<td><font size="3">ek&#257;ni.</font></td>
		</tr>
		<tr>
			<td><font size="3">Ins.</font></td>
			<td><font size="3">ekehi, ekebhi.</font></td>
			<td><font size="3">ek&#257;hi,
			ekh&#257;bhi.</font></td>
			<td><font size="3">ekehi, ekebhi.</font></td>
		</tr>
		<tr>
			<td><font size="3">Abl.</font></td>
			<td><font size="3">ekehi, ekebhi.</font></td>
			<td><font size="3">ek&#257;hi,
			ekh&#257;bhi.</font></td>
			<td><font size="3">ekehi, ekebhi.</font></td>
		</tr>
		<tr>
			<td><font size="3">Loc.</font></td>
			<td><font size="3">ekesu.</font></td>
			<td><font size="3">ek&#257;su.</font></td>
			<td><font size="3">ekesu.</font></td>
		</tr>
		<tr>
			<td><font size="3">Voc.</font></td>
			<td><font size="3">eke.</font></td>
			<td><font size="3">ek&#257;, ek&#257;yo.</font></td>
			<td><font size="3">ek&#257;ni.</font></td>
		</tr>
	</table>
	</center></div>

	<p><font size="3">Remark. The above declension is
	chiefly pronominal. (See Pronouns, Chapter IX)</font></p>

	<p><font size="3"><a name="256."><strong>256.</strong></a> </font><font
	color="#FF0000" size="3"><strong>Declension of
	Tayo, Three</strong></font></p>
	<div align="center"><center>

	<table border="0" cellpadding="0">
		<tr>
			<td align="center" colspan="4"><font size="3">Plural (No Singular)</font></td>
		</tr>
		<tr>
			<td>&nbsp;</td>
			<td><font size="3">Masculine</font></td>
			<td><font size="3">Feminine</font></td>
			<td><font size="3">Neuter</font></td>
		</tr>
		<tr>
			<td><font size="3">Nom.</font></td>
			<td><font size="3">tayo.</font></td>
			<td><font size="3">tisso.</font></td>
			<td><font size="3">ti&#7751;i.</font></td>
		</tr>
		<tr>
			<td><font size="3">Gen.</font></td>
			<td><font size="3">ti&#7751;&#7751;a&#7747;,
			ti&#7751;&#7751;anna&#7747;.</font></td>
			<td><font size="3">tissanna&#7747;, tissa&#7747;.</font></td>
			<td><font size="3">ti&#7751;&#7751;a&#7747;,
			ti&#7751;&#7751;anna&#7747;.</font></td>
		</tr>
		<tr>
			<td><font size="3">Dat.</font></td>
			<td><font size="3">ti&#7751;&#7751;a&#7747;,
			ti&#7751;&#7751;anna&#7747;.</font></td>
			<td><font size="3">tissanna&#7747;, tissa&#7747;.</font></td>
			<td><font size="3">ti&#7751;&#7751;a&#7747;,
			ti&#7751;&#7751;anna&#7747;.</font></td>
		</tr>
		<tr>
			<td><font size="3">Acc.</font></td>
			<td><font size="3">tayo.</font></td>
			<td><font size="3">tisso.</font></td>
			<td><font size="3">t&#299;&#7751;i.</font></td>
		</tr>
		<tr>
			<td><font size="3">Ins.</font></td>
			<td><font size="3">t&#299;hi, t&#299;bhi.</font></td>
			<td><font size="3">t&#299;hi, t&#299;bhi.</font></td>
			<td><font size="3">t&#299;hi, t&#299;bhi.</font></td>
		</tr>
		<tr>
			<td><font size="3">Abl.</font></td>
			<td><font size="3">t&#299;hi, t&#299;bhi.</font></td>
			<td><font size="3">t&#299;hi, t&#299;bhi.</font></td>
			<td><font size="3">t&#299;hi, t&#299;bhi.</font></td>
		</tr>
		<tr>
			<td><font size="3">Loc.</font></td>
			<td><font size="3">t&#299;su.</font></td>
			<td><font size="3">t&#299;su.</font></td>
			<td><font size="3">t&#299;su.</font></td>
		</tr>
	</table>
	</center></div>

	<p><font size="3"><a name="257."><strong>257.</strong></a> </font><font
	color="#FF0000" size="3"><strong>Declension of
	Catt&#257;ro, Caturo, Four</strong></font></p>
	<div align="center"><center>

	<table border="0" cellpadding="0">
		<tr>
			<td>&nbsp;</td>
			<td><font size="3">Masculine</font></td>
			<td><font size="3">Feminine</font></td>
			<td><font size="3">Neuter</font></td>
		</tr>
		<tr>
			<td valign="top"><font size="3">Nom.</font></td>
			<td valign="top"><font size="3">catt&#257;ro,
			caturo.</font></td>
			<td valign="top"><font size="3">catasso.</font></td>
			<td valign="top"><font size="3">catt&#257;ri.</font></td>
		</tr>
		<tr>
			<td valign="top"><font size="3">Gen.</font></td>
			<td valign="top"><font size="3">catunna&#7747;.</font></td>
			<td valign="top"><font size="3">catassanna&#7747;,
			cattassa&#7747;.</font></td>
			<td valign="top"><font size="3">catunna&#7747;.</font></td>
		</tr>
		<tr>
			<td valign="top"><font size="3">Dat.</font></td>
			<td valign="top"><font size="3">catunna&#7747;.</font></td>
			<td valign="top"><font size="3">catassanna&#7747;,
			cattassa&#7747;.</font></td>
			<td valign="top"><font size="3">catunna&#7747;.</font></td>
		</tr>
		<tr>
			<td valign="top"><font size="3">Acc.</font></td>
			<td valign="top"><font size="3">catt&#257;ro,
			caturo.</font></td>
			<td valign="top"><font size="3">catasso.</font></td>
			<td valign="top"><font size="3">catt&#257;ri.</font></td>
		</tr>
		<tr>
			<td valign="top"><font size="3">Ins.</font></td>
			<td valign="top"><font size="3">catubbhi,
			cat</font><font>&#363;</font><font size="3">hi, cat</font><font>&#363;</font><font
			size="3">bhi.</font></td>
			<td valign="top"><font size="3">catubbhi,
			cat</font><font>&#363;</font><font size="3">hi, cat</font><font>&#363;</font><font
			size="3">bhi.</font></td>
			<td valign="top"><font size="3">catubbhi,
			cat</font><font>&#363;</font><font size="3">hi, cat</font><font>&#363;</font><font
			size="3">bhi.</font></td>
		</tr>
		<tr>
			<td valign="top"><font size="3">Abl.</font></td>
			<td valign="top"><font size="3">catubbhi,
			cat</font><font>&#363;</font><font size="3">hi, cat</font><font>&#363;</font><font
			size="3">bhi.</font></td>
			<td valign="top"><font size="3">catubbhi,
			cat</font><font>&#363;</font><font size="3">hi, cat</font><font>&#363;</font><font
			size="3">bhi.</font></td>
			<td valign="top"><font size="3">catubbhi,
			cat</font><font>&#363;</font><font size="3">hi, cat</font><font>&#363;</font><font
			size="3">bhi.</font></td>
		</tr>
		<tr>
			<td valign="top"><font size="3">Loc.</font></td>
			<td valign="top"><font size="3">cat</font><font>&#363;</font><font size="3">su.</font></td>
			<td valign="top"><font size="3">cat</font><font>&#363;</font><font size="3">su.</font></td>
			<td valign="top"><font size="3">cat</font><font>&#363;</font><font size="3">su.</font></td>
		</tr>
	</table>
	</center></div>

	<p><font size="3"><a name="258."><strong>258.</strong></a> (a) In
	composition, the base of tayo, is ti, as, tilokahitada, bestowing
	benefits on the three worlds.<br>
	(b) Not seldom, tri also is met with: trikumbhanagara&#7747;, the
	&quot;three-Hillock-City&quot; (Rangoon)<br>
	(c) The base of catt&#257;ro in composition is catu before a
	consonant, the consonant being often reduplicated; and catur
	before a vowel:</font></p>

	<p><font size="3">catumukho, having four faces.<br>
	catuppado, a quadruped.<br>
	catuparisa&#7747;, the four assemblies.<br>
	catura&#7749;g&#299; (catu . r. a&#7749;g&#299;), having four divisions.<br>
	caturasso (catu . r. asso), having four corners, quadrangular.</font></p>

	<p><font size="3"><a name="259."><strong>259.</strong></a> The Dual
	has completely disappeared in P&#257;li; the only two vestiges
	that have come down to us being dve or duve, two, and ubho, both.
	But even in these two words, the student will remark that the
	inflection of the plural has almost entirely superseded that of
	the dual.</font></p>

	<p><font size="3"><a name="260."><strong>260.</strong></a> Dve or
	duve and ubho, are of the three genders, and used in the plural
	only.</font></p>
	<div align="center"><center>

	<table border="0" cellpadding="0">
		<tr>
			<td>&nbsp;</td>
			<td><font size="3">Dve, Two</font></td>
			<td><font size="3">Ubho, Both</font></td>
		</tr>
		<tr>
			<td><font size="3">Nom.</font></td>
			<td><font size="3">dve, duve.</font></td>
			<td><font size="3">ubho, ubhe.</font></td>
		</tr>
		<tr>
			<td><font size="3">Gen.</font></td>
			<td><font size="3">dvinna&#7747;, duvinna&#7747;.</font></td>
			<td><font size="3">ubhinna&#7747;.</font></td>
		</tr>
		<tr>
			<td><font size="3">Dat.</font></td>
			<td><font size="3">dvinna&#7747;, duvinna&#7747;.</font></td>
			<td><font size="3">ubhinna&#7747;.</font></td>
		</tr>
		<tr>
			<td><font size="3">Acc.</font></td>
			<td><font size="3">dve, duve.</font></td>
			<td><font size="3">ubho, ubhe.</font></td>
		</tr>
		<tr>
			<td valign="top"><font size="3">Ins.</font></td>
			<td valign="top"><font size="3">dv&#299;hi,
			dv&#299;bhi.</font></td>
			<td><font size="3">ubhohi, ubhobhi.<br>
			ubhehi, ubhebhi.</font></td>
		</tr>
		<tr>
			<td valign="top"><font size="3">Abl.</font></td>
			<td valign="top"><font size="3">dv&#299;hi,
			dv&#299;bhi.</font></td>
			<td><font size="3">ubhohi, ubhobhi.<br>
			ubhehi, ubhebhi.</font></td>
		</tr>
		<tr>
			<td><font size="3">Loc.</font></td>
			<td><font size="3">dv&#299;su.</font></td>
			<td><font size="3">ubhosu, ubhesu.</font></td>
		</tr>
	</table>
	</center></div>

	<p><font size="3"><a name="261."><strong>261.</strong></a> (a) The
	base of dve, duve in composition is dvi and also di, du and dve:<br>
	dvijo, twice born, a brahmin.<br>
	dvijivho, double-tongued, a snake.<br>
	dvipo, drinking twice, an elephant.<br>
	dipado, two-legged, a biped.<br>
	digu&#7751;o, two-fold.<br>
	duvidho, of two kinds.<br>
	dvebh</font><font>&#363;</font><font size="3">mako, having two stories.<br>
	dvepakkho, two factions or parties.</font></p>

	<p><font size="3">(b) dva, dv&#257; are also used
	as the bases of dve, but chiefly in composition with other
	numbers:<br>
	dvattikkhatu&#7747; (dva-ti-khattu&#7747;), two or three times.<br>
	dvati&#7747;sati, thirty two.<br>
	dv&#257;sa&#7789;&#7789;hi, sixty-two.<br>
	dv&#257;v&#299;sati, twenty-two.</font></p>

	<p><font size="3">(c) b&#257; is similarly used
	as a base.<br>
	b&#257;rasa, b&#257;dasa, twelve.<br>
	b&#257;v&#299;sati, twenty-two.</font></p>

	<p><font size="3"><a name="262."><strong>262.</strong></a>
	Pa&#241;ca, five, is, like dve, of the three genders. It is
	declined as follows:<br>
	Nom. pa&#241;ca.<br>
	Gen. pa&#241;canna&#7747;.<br>
	Dat. pa&#241;canna&#7747;.<br>
	Acc. pa&#241;ca.<br>
	Ins. pa&#241;cahi.<br>
	Abl. pa&#241;cahi.<br>
	Loc. pa&#241;casu.</font></p>

	<p><font size="3"><a name="263."><strong>263.</strong></a> The other
	numbers up to 18 included, are also of the three genders, and are
	declined as follows:</font></p>
	<div align="center"><center>

	<table border="1" cellpadding="2" cellspacing="0">
		<tr>
			<td><font size="3">Nom., Acc. &amp; Voc.</font></td>
			<td><font size="3">Gen. &amp; Dat.</font></td>
			<td><font size="3">Ins. &amp; Abl.</font></td>
			<td><font size="3">Loc.</font></td>
		</tr>
		<tr>
			<td><font size="3">six, cha.<br>
			seven, satta.<br>
			eight, a&#7789;&#7789;ha.<br>
			nine, nava.<br>
			ten, dasa.</font></td>
			<td><font size="3">channa&#7747;.<br>
			sattanna&#7747;.<br>
			a&#7789;&#7789;hanna&#7747;.<br>
			navanna&#7747;.<br>
			dasanna&#7747;.</font></td>
			<td><font size="3">chahi.<br>
			sattahi.<br>
			a&#7789;&#7789;hahi.<br>
			navahi.<br>
			dasahi.</font></td>
			<td><font size="3">chasu.<br>
			sattasu.<br>
			a&#7789;&#7789;hasu.<br>
			navasu.<br>
			dasasu.</font></td>
		</tr>
	</table>
	</center></div>

	<p><font size="3"><a name="264."><strong>264.</strong></a> The
	numerals from 11 to 18 are declined in exactly the same way.</font></p>

	<p><font size="3"><a name="265."><strong>265.</strong></a> Here it
	must be observed that 10 has three forms: dasa, rasa, lasa, the
	last two being used only in composition with other numerals;
	&#7735;asa is also found.</font></p>

	<p><font size="3"><a name="266."><strong>266.</strong></a> The
	numerals from 19 to 99 are Feminine; as they are formed by
	prefixing the numerals from 1 to 9 to the decades, the decades
	are here given separately.</font></p>
	<div align="center"><center>

	<table border="0" cellpadding="0">
		<tr>
			<td><font size="3">20,</font></td>
			<td><font size="3">v&#299;sati, v&#299;sa.</font></td>
			<td><font size="3">50,</font></td>
			<td><font size="3">pa&#241;&#241;&#257;sa,
			pa&#7751;&#7751;&#257;sa.</font></td>
		</tr>
		<tr>
			<td><font size="3">30,</font></td>
			<td><font size="3">ti&#7747;sati, ti&#7747;sa.</font></td>
			<td><font size="3">60,</font></td>
			<td><font size="3">sa&#7789;&#7789;hi.</font></td>
		</tr>
		<tr>
			<td><font size="3">40,</font></td>
			<td><font size="3">catt&#257;l&#299;sa,
			catt&#257;lisa</font></td>
			<td><font size="3">70,</font></td>
			<td><font size="3">sattati.</font></td>
		</tr>
		<tr>
			<td>&nbsp;</td>
			<td><font size="3">catt&#257;risa,</font></td>
			<td><font size="3">80,</font></td>
			<td><font size="3">asiti.</font></td>
		</tr>
		<tr>
			<td>&nbsp;</td>
			<td><font size="3">t&#257;lisa,
			t&#257;lisa.</font></td>
			<td><font size="3">90,</font></td>
			<td><font size="3">navuti.</font></td>
		</tr>
	</table>
	</center></div>

	<p><font size="3"><a name="267."><strong>267.</strong></a> The
	numerals ending in i are declined like the Feminines in i
	(j&#257;ti, ratti).</font></p>

	<p><font size="3"><a name="268."><strong>268.</strong></a> Those in
	a take in the Nom. sometimes the form in &#257;, like
	ka&#241;&#241;&#257;, but usually they assume in the Nom. Neuter
	form in a&#7747;.</font></p>

	<p><font size="3"><a name="269."><strong>269.</strong></a> The
	following will serve as a model for the declension of numerals
	from 20 to 99:</font></p>

	<p><font color="#FF0000" size="3"><strong>Declension
	of V&#299;sati, 20</strong></font></p>
	<div align="center"><center>

	<table border="0" cellpadding="0">
		<tr>
			<td align="center" valign="top"><font size="3">Nom. &amp; Voc.</font></td>
			<td align="center" valign="top"><font size="3">Acc.</font></td>
			<td align="center" valign="top"><font size="3">Gen. &amp; Dat.</font></td>
			<td align="center" valign="top"><font size="3">Ins. &amp; Abl.</font></td>
			<td align="center" valign="top"><font size="3">Loc.</font></td>
		</tr>
		<tr>
			<td valign="top"><font size="3">1st form:
			v&#299;sa&#7747;, v&#299;sa.</font></td>
			<td align="center" valign="top"><font size="3">visa&#7747;.</font></td>
			<td align="center" valign="top"><font size="3">vis&#257;ya.</font></td>
			<td align="center" valign="top"><font size="3">vis&#257;ya.</font></td>
			<td align="center" valign="top"><font size="3">vis&#257;ya, vis&#257;ya&#7747;.</font></td>
		</tr>
		<tr>
			<td valign="top"><font size="3">2nd form:
			v&#299;sati.</font></td>
			<td align="center" valign="top"><font size="3">v&#299;sati&#7747;.</font></td>
			<td align="center" valign="top"><font size="3">visatiy&#257;.</font></td>
			<td align="center" valign="top"><font size="3">visatiy&#257;.</font></td>
			<td align="center" valign="top"><font size="3">visatiy&#257;, visatiya&#7747;.</font></td>
		</tr>
	</table>
	</center></div>

	<p><font size="3">Remark. Numerals in i follow
	the 2nd form and those in a the 1st form.</font></p>

	<p><font size="3"><a name="270."><strong>270.</strong></a> To
	express full decades but one, as 19, 29, 39, etc: ek</font><font>&#363;</font><font size="3">na (eka,
	one + </font><font>&#363;</font><font size="3">na, deficient by) is prefixed to the decades, as:</font></p>

	<p><font size="3">ek</font><font>&#363;</font><font
	size="3">nav&#299;sati, 19, viz., 20 deficient by
	one.<br>
	ek</font><font>&#363;</font><font size="3">nati&#7747;sa, 29 viz. 30 deficient by one, etc.</font></p>

	<p><font size="3"><a name="271."><strong>271.</strong></a> The very
	high numerals as, ko&#7789;i, ten millions, pako&#7789;i, one hundred
	billions, etc., are declined like v&#299;sati.</font></p>

	<p><font size="3"><a name="272."><strong>272.</strong></a> Sata&#7747;
	100, sahassa&#7747; 1000, lakha&#7747; l00,000, are Neuter substantives,
	and therefore declined as such on the model of r</font><font>&#363;</font><font size="3">pa&#7747;
	(124).</font></p>

	<p><font size="3"><a name="273."><strong>273.</strong></a> </font><font
	color="#0000FF" size="4"><strong>(II) Ordinals</strong></font></p>

	<p><font size="3"><a name="274."><strong>274.</strong></a> The
	Ordinals are formed from the Cardinals, from 5 upwards, by means
	of the suffix ma:</font></p>
	<div align="center"><center>

	<table border="0" cellpadding="0">
		<tr>
			<td><font size="3">Cardinal</font></td>
			<td><font size="3">Ordinal</font></td>
		</tr>
		<tr>
			<td><font size="3">5, pa&#241;ca,</font></td>
			<td><font size="3">pa&#241;cama 5th.</font></td>
		</tr>
		<tr>
			<td><font size="3">6, cha,</font></td>
			<td><font size="3">chama, 6th.</font></td>
		</tr>
		<tr>
			<td><font size="3">7, satta,</font></td>
			<td><font size="3">sattama, 7th.</font></td>
		</tr>
		<tr>
			<td><font size="3">8, a&#7789;&#7789;ha,</font></td>
			<td><font size="3">a&#7789;&#7789;hama, 8th, etc.</font></td>
		</tr>
	</table>
	</center></div>

	<p><font size="3"><a name="275."><strong>275.</strong></a> Ordinals
	5th, 6th and 7th, have two forms:</font></p>

	<p><font size="3">5th, pa&#241;catha,
	pa&#241;cama.<br>
	6th, cha&#7789;&#7789;ha, cha&#7789;&#7789;hama.<br>
	7th, satta, sattama.</font></p>

	<p><font size="3"><a name="276."><strong>276.</strong></a> From 5
	upwards, the Ordinals form their Feminine by means of suffix &#299;
	(181, 2) and their Neuter is formed in a&#7747;. They are therefore
	declined like devo, nad&#299; and r</font><font>&#363;</font><font
	size="3">pa&#7747;.</font></p>

	<table border="0" cellpadding="0">
		<tr>
			<td colspan="3"><font color="#0000FF" size="3"><u>Examples</u></font></td>
		</tr>
		<tr>
			<td><font size="3">Masc. Nom.</font></td>
			<td><font size="3">Fem. Nom.</font></td>
			<td><font size="3">Neut. Nom.</font></td>
		</tr>
		<tr>
			<td><font size="3">pa&#241;camo</font></td>
			<td><font size="3">pa&#241;cam&#299;</font></td>
			<td><font size="3">pa&#241;cama&#7747;</font></td>
		</tr>
		<tr>
			<td><font size="3">cha&#7789;&#7789;hamo</font></td>
			<td><font size="3">cha&#7789;&#7789;ham&#299;</font></td>
			<td><font size="3">cha&#7789;&#7789;hama&#7747;</font></td>
		</tr>
		<tr>
			<td><font size="3">sattamo</font></td>
			<td><font size="3">sattam&#299;</font></td>
			<td><font size="3">sattama&#7747;</font></td>
		</tr>
		<tr>
			<td><font size="3">a&#7789;&#7789;hamo</font></td>
			<td><font size="3">a&#7789;&#7789;ham&#299;</font></td>
			<td><font size="3">a&#7789;&#7789;hama&#7747;, etc.</font></td>
		</tr>
	</table>

	<p><font size="3"><a name="277."><strong>277.</strong></a> From 11
	upwards, however, the Cardinals themselves are not seldom used as
	Ordinals; so that we have the choice of two forms, and can say
	either,</font></p>

	<p><font size="3">ek&#257;rasa, 11th, or
	ek&#257;rasama, 11th.<br>
	pa&#241;cadasa, 15th, or pa&#241;cadasama, 15th.<br>
	catuv&#299;sati 24th, or catuv&#299;satima, 24th, etc.</font></p>

	<p><font size="3"><a name="278."><strong>278.</strong></a> The first
	four Ordinals are as follows:</font></p>
	<div align="center"><center>

	<table border="0" cellpadding="0">
		<tr>
			<td align="center"><font size="3">Masc.
			Nom.</font></td>
			<td align="center"><font size="3">Fem.
			Nom.</font></td>
			<td align="center"><font size="3">Neut.
			Nom.</font></td>
		</tr>
		<tr>
			<td align="center"><font size="3">pa&#7789;hamo</font></td>
			<td align="center"><font size="3">pa&#7789;ham&#257;</font></td>
			<td align="center"><font size="3">pa&#7789;hama&#7747;</font></td>
		</tr>
		<tr>
			<td align="center"><font size="3">dutiyo</font></td>
			<td align="center"><font size="3">dutiy&#257;</font></td>
			<td align="center"><font size="3">dutiya&#7747;</font></td>
		</tr>
		<tr>
			<td align="center"><font size="3">tatiyo</font></td>
			<td align="center"><font size="3">tatiy&#257;</font></td>
			<td align="center"><font size="3">tatiya&#7747;</font></td>
		</tr>
		<tr>
			<td align="center"><font size="3">catuttho</font></td>
			<td align="center"><font size="3">catutth&#257;</font></td>
			<td align="center"><font size="3">catuttha&#7747;</font></td>
		</tr>
	</table>
	</center></div>

	<p><font size="3">Remark. They are consequently
	declined like deva, ka&#241;&#241;&#257; and r</font><font>&#363;</font><font size="3">pa&#7747;.</font></p>

	<p><font size="3"><a name="279."><strong>279.</strong></a> </font><font
	color="#0000FF" size="4"><strong>(III) Adverbial
	Derivatives from Numerals</strong></font></p>

	<p><font size="3"><a name="280."><strong>280.</strong></a> Many
	important adverbs are derived from numerals by means of some
	suffixes.</font></p>

	<p><font size="3"><a name="281."><strong>281.</strong></a> By means
	of suffix dh&#257; are formed adverbs signifying: ways, times,
	fold and sometimes kinds.</font></p>

	<p><font color="#0000FF" size="3"><u>Examples</u></font><font
	size="3"><br>
	ekadh&#257;, once.<br>
	dvidh&#257;, in two ways; in two; of two kinds.<br>
	tidh&#257;, in three ways; three-fold, in three parts.</font></p>

	<p><font size="3"><a name="282."><strong>282.</strong></a> The word
	gu&#7751;a, though not a suffix, is often employed like dh&#257; with
	the meanings of times, fold. In the sense of times, it generally
	takes the Neuter form in a&#7747;.</font></p>

	<p><font color="#0000FF" size="3"><u>Examples</u></font><font
	size="3"><br>
	dasagu&#7751;a&#7747;, ten times; or ten-fold.<br>
	tigu&#7751;a&#7747;, three times; or three-fold.<br>
	catugu&#7751;a&#7747;, four times; or, four-fold.</font></p>

	<p><font size="3">Remark. In the sense of fold,
	the compound being an adjective, is treated as such and is
	declined like deva, ka&#241;&#241;&#257; and r</font><font>&#363;</font><font size="3">pa&#7747;.</font></p>

	<p><font size="3"><a name="283."><strong>283.</strong></a> dh&#257;
	is also used in the same way after a few adjectives:<br>
	bahudh&#257;, in many ways.<br>
	anekadh&#257;, in more than one way.</font></p>

	<p><font size="3"><a name="284."><strong>284.</strong></a>
	Distributive adverbs are formed from numerals by means of suffix
	so (Sansk. &#149;as).</font></p>

	<p><font color="#0000FF" size="3"><u>Examples</u></font><font
	size="3"><br>
	ekaso, one by one.<br>
	pa&#241;caso, five by five.</font></p>

	<p><font size="3"><a name="285."><strong>285.</strong></a> From
	khattu&#7747;, multiplicative adverbs are formed.</font></p>

	<p><font color="#0000FF" size="3"><u>Examples</u></font><font
	size="3"><br>
	dvikkhattu&#7747;, twice.<br>
	sattakkhattu&#7747;, seven times.<br>
	satasahassakkhattu&#7747;, one hundred thousand times.</font></p>

	<p><font size="3"><a name="286."><strong>286.</strong></a> The two
	following suffixes, from substantives and adjectives ka and ya,
	form collective nouns and adjectives.</font></p>

	<p><font color="#0000FF" size="3"><u>Examples</u></font><font
	size="3"><br>
	catukka, four-fold, consisting of four, a collection of four
	things; a place where four roads meet.<br>
	dvaya, of two sorts, consisting of two a pair.<br>
	dvika, duka, consisting of two, a pair.<br>
	tika, taya, tayi, consisting of three, a triad, etc.</font></p>

	<p><font size="3"><a name="287."><strong>287.</strong></a> There is
	an adverb, meaning once, at once, never used in composition with
	numerals, it is saki&#7747;, (Sansk, sak¨t). When used before words
	beginning with a vowel it sometimes takes the forms sakid or
	sakad.</font></p>

	<p><font color="#0000FF" size="3"><u>Examples</u></font><font
	size="3"><br>
	saki&#7747; passanto, seeing (him) once.<br>
	saki&#7747; yeva, at once, simultaneously.<br>
	sakid eva, at once, simultaneously.<br>
	sakad&#257;gam&#299; (&#257;gami), returning once only.</font></p>

	<hr /><p id="ch9" align="center"><font size="4"><strong>A
	Practical Grammar of the P&#257;li Language<br>
	Chapter 9</strong></font></p>

	<p><font color="#FF0000" size="4"><strong>Pronouns,
	Pronominal Adjectives, and Pronominal Derivatives</strong></font></p>

	<p><font><a name="288."><strong>288.</strong></a> </font><font
	color="#0000FF" size="4"><strong>(I) Personal
	Pronouns</strong></font></p>

	<p><font><a name="289."><strong>289.</strong></a> </font><font
	color="#0000FF"><strong>Declension of Aha</strong></font><font
	color="#0000FF" size="3"><strong>&#7747;</strong></font><font
	color="#0000FF"><strong>, I</strong></font></p>

	<table border="0" cellpadding="0">
		<tr>
			<td align="center" colspan="2"><font>Of
			All Genders</font></td>
		</tr>
		<tr>
			<td align="center"><font>Singular</font></td>
			<td align="center"><font>Plural</font></td>
		</tr>
		<tr>
			<td><font>Nom.</font></td>
			<td>&nbsp;</td>
		</tr>
		<tr>
			<td valign="top"><font>aha</font><font
			size="3">&#7747;</font><font>,
			I.</font></td>
			<td><font>maya</font><font size="3">&#7747;</font><font>, we.<br>
			amhe, we.<br>
			vaya</font><font size="3">&#7747;</font><font>, we.</font></td>
		</tr>
		<tr>
			<td><font>Gen.</font></td>
			<td>&nbsp;</td>
		</tr>
		<tr>
			<td><font>mama, my, mine.<br>
			mayha</font><font size="3">&#7747;</font><font>, my, mine.<br>
			mama</font><font size="3">&#7747;</font><font>, my, mine.<br>
			amha</font><font size="3">&#7747;</font><font>, my, mine.</font></td>
			<td><font>amh</font><font size="3">&#257;</font><font>ka</font><font
			size="3">&#7747;</font><font>,
			our, ours.<br>
			amha</font><font size="3">&#7747;</font><font>, our, ours.<br>
			asm</font><font size="3">&#257;</font><font>ka</font><font size="3">&#7747;</font><font>, our, ours.<br>
			no, our, ours.</font></td>
		</tr>
		<tr>
			<td><font>Dat.</font></td>
			<td>&nbsp;</td>
		</tr>
		<tr>
			<td><font>mama, to me, for me.<br>
			mayha</font><font size="3">&#7747;</font><font>, to me, for me.<br>
			mama</font><font size="3">&#7747;</font><font>, to me, for me.<br>
			amha</font><font size="3">&#7747;</font><font>, to me, for me.<br>
			me, to me, for me.</font></td>
			<td valign="top"><font>amh</font><font
			size="3">&#257;</font><font>ka</font><font size="3">&#7747;</font><font>, to us, for us<br>
			amha</font><font size="3">&#7747;</font><font>, to us, for us.<br>
			asm</font><font size="3">&#257;</font><font>kam, to us, for us,<br>
			no, to us, for us.</font></td>
		</tr>
		<tr>
			<td><font>Acc.</font></td>
			<td>&nbsp;</td>
		</tr>
		<tr>
			<td valign="top"><font>ma</font><font
			size="3">&#7747;</font><font>,
			me.<br>
			mama</font><font size="3">&#7747;</font><font>. me.</font></td>
			<td><font>amhe, us.<br>
			amh</font><font size="3">&#257;</font><font>kam, us.<br>
			asme, us.<br>
			amhe, us.<br>
			no, us.</font></td>
		</tr>
		<tr>
			<td><font>Ins.</font></td>
			<td>&nbsp;</td>
		</tr>
		<tr>
			<td valign="top"><font>may</font><font
			size="3">&#257;</font><font>, me, by me.</font></td>
			<td><font>amhehi, by us.<br>
			amhebhi, by us.<br>
			no, by us.</font></td>
		</tr>
		<tr>
			<td><font>Abl.</font></td>
			<td>&nbsp;</td>
		</tr>
		<tr>
			<td valign="top"><font>may</font><font
			size="3">&#257;</font><font>, me, from me.</font></td>
			<td><font>amhehi, from us.<br>
			amhebhi, from us.<br>
			no, from us.</font></td>
		</tr>
		<tr>
			<td><font>Loc.</font></td>
			<td>&nbsp;</td>
		</tr>
		<tr>
			<td valign="top"><font>mayi, in, on, upon
			me.</font></td>
			<td><font>amhesu, in, on, upon us.<br>
			asm</font><font size="3">&#257;</font><font>su, in, on, upon us.<br>
			asmesu, in, on, upon us.</font></td>
		</tr>
	</table>

	<p><font>Remarks.<br>
	(a) The singular base of aha</font><font size="3">&#7747;</font><font> is mad according to Sanskrit commentators; it is
	properly ma and mam. Pronominal derivatives are, however, formed
	from the three bases: mad, mam and ma, the latter sometimes with
	the a lengthened: m</font><font size="3">&#257;</font><font> (See Pronominal Derivation at the end of the
	present chapter.)<br>
	(b) The form me, of the Gen., Dat., Ins., Abl., Sing., is
	enclitic; it is never used at the beginning of a sentence.<br>
	(c) The form no, of the same cases in the plural is also
	enclitic, and never used at the beginning of a sentence.<br>
	(d) The plural base is amha, or amhad.</font></p>

	<p><font><a name="290."><strong>290.</strong></a> </font><font
	color="#0000FF"><strong>Declension of Tva</strong></font><font
	color="#0000FF" size="3"><strong>&#7747;</strong></font><font
	color="#0000FF"><strong>, Thou</strong></font></p>

	<table border="0" cellpadding="0">
		<tr>
			<td align="center" colspan="2"><font>Of
			All Genders</font></td>
		</tr>
		<tr>
			<td align="center"><font>Singular</font></td>
			<td align="center"><font>Plural</font></td>
		</tr>
		<tr>
			<td><font>Nom.</font></td>
			<td>&nbsp;</td>
		</tr>
		<tr>
			<td><font>tva</font><font size="3">&#7747;</font><font>, thou. <br>
			tuva</font><font size="3">&#7747;</font><font>, thou.<br>
			ta</font><font size="3">&#7747;</font><font>, thou.</font></td>
			<td valign="top"><font>tumhe, you.</font></td>
		</tr>
		<tr>
			<td><font>Gen.</font></td>
			<td>&nbsp;</td>
		</tr>
		<tr>
			<td><font>tava, thy, thine. <br>
			tava</font><font size="3">&#7747;</font><font>, thy, thine. <br>
			tuyha</font><font size="3">&#7747;</font><font>, thy, thine. <br>
			tumha</font><font size="3">&#7747;</font><font>, thy, thine.<br>
			te, thy, thine.</font></td>
			<td valign="top"><font>tumh</font><font
			size="3">&#257;</font><font>ka</font><font size="3">&#7747;</font><font>, your, yours.<br>
			tumha</font><font size="3">&#7747;</font><font>, your, yours.<br>
			vo, your, yours.</font></td>
		</tr>
		<tr>
			<td><font>Dat.</font></td>
			<td>&nbsp;</td>
		</tr>
		<tr>
			<td><font>tava, to thee, for thee. <br>
			tava</font><font size="3">&#7747;</font><font>, to thee, for thee. <br>
			tuyha</font><font size="3">&#7747;</font><font>, to thee, for thee. <br>
			tumha</font><font size="3">&#7747;</font><font>, to thee, for thee.<br>
			te, to thee, for thee.</font></td>
			<td valign="top"><font>tumh</font><font
			size="3">&#257;</font><font>ka</font><font size="3">&#7747;</font><font>, to you, for you.<br>
			tumha</font><font size="3">&#7747;</font><font>, to you, for you.<br>
			vo, to you, for you.</font></td>
		</tr>
		<tr>
			<td><font>Acc.</font></td>
			<td>&nbsp;</td>
		</tr>
		<tr>
			<td><font>tava</font><font size="3">&#7747;</font><font>, thee.<br>
			ta</font><font size="3">&#7747;</font><font>, thee.<br>
			tuva</font><font size="3">&#7747;</font><font>, thee.<br>
			tva</font><font size="3">&#7747;</font><font>, thee.<br>
			tya</font><font size="3">&#7747;</font><font>, thee.</font></td>
			<td valign="top"><font>tumhe, you.<br>
			tumh</font><font size="3">&#257;</font><font>ka</font><font size="3">&#7747;</font><font>, you.<br>
			vo, you.</font></td>
		</tr>
		<tr>
			<td><font>Ins.</font></td>
			<td>&nbsp;</td>
		</tr>
		<tr>
			<td><font>tvay</font><font size="3">&#257;</font><font>, by
			thee.<br>
			tay</font><font size="3">&#257;</font><font>, by thee.<br>
			te, by thee.</font></td>
			<td><font>tumhehi, by you.<br>
			tumhebhi, by you.<br>
			vo, by you.</font></td>
		</tr>
		<tr>
			<td><font>Abl.</font></td>
			<td>&nbsp;</td>
		</tr>
		<tr>
			<td><font>tvay</font><font size="3">&#257;</font><font>, from
			thee.<br>
			tay</font><font size="3">&#257;</font><font>, from thee.<br>
			tvamh</font><font size="3">&#257;</font><font>, from thee.<br>
			te, from thee.</font></td>
			<td valign="top"><font>tumhehi, from you.<br>
			tumhebhi, from you.<br>
			vo, from you.</font></td>
		</tr>
		<tr>
			<td><font>Loc.</font></td>
			<td>&nbsp;</td>
		</tr>
		<tr>
			<td><font>tvayi, in, on, upon thee.<br>
			tayi in, on, upon thee.</font></td>
			<td valign="top"><font>tumhesu, in, on,
			upon you.</font></td>
		</tr>
	</table>

	<p><font>Remarks.<br>
	(a) The bases are tad and ta (sometimes lengthened to t</font><font
	size="3">&#257;</font><font>, in
	the singular).<br>
	(b) tumha (tumhad), is the plural base.<br>
	(c) te like me of aha</font><font size="3">&#7747;</font><font>, is an enclitic form and never begins a
	sentence; so is vo for the plural.<br>
	(d) vo is also found in the Nom. plural.<br>
	(e) lt will be remarked that Pronouns have no forms for the
	Vocative case.</font></p>

	<p><font><a name="291."><strong>291.</strong></a> </font><font
	color="#0000FF" size="4"><strong>(II)
	Demonstrative Personal Pronouns</strong></font></p>

	<p><font color="#0000FF"><strong>Declension of
	So, S</strong></font><font color="#0000FF" size="3"><strong>&#257;</strong></font><font
	color="#0000FF"><strong>, Ta</strong></font><font
	color="#0000FF" size="3"><strong>&#7747;</strong></font><font
	color="#0000FF"><strong>: This, That, He, She, It</strong></font></p>

	<p><font><a name="292."><strong>292.</strong></a> Masculine: So, he,
	this, that</font></p>

	<table border="0" cellpadding="0">
		<tr>
			<td>&nbsp;</td>
			<td><font>Singular</font></td>
			<td><font>Plural</font></td>
		</tr>
		<tr>
			<td><font>Nom.</font></td>
			<td><font>so, sa.</font></td>
			<td><font>te.</font></td>
		</tr>
		<tr>
			<td><font>Gen.</font></td>
			<td><font>tassa.</font></td>
			<td><font>tesa</font><font size="3">&#7747;</font><font>, tes</font><font
			size="3">&#257;</font><font>na</font><font size="3">&#7747;</font><font>.</font></td>
		</tr>
		<tr>
			<td><font>Dat.</font></td>
			<td><font>tassa.</font></td>
			<td><font>tesa</font><font size="3">&#7747;</font><font>, tes</font><font
			size="3">&#257;</font><font>na</font><font size="3">&#7747;</font><font>.</font></td>
		</tr>
		<tr>
			<td><font>Acc.</font></td>
			<td><font>ta</font><font size="3">&#7747;</font><font>.</font></td>
			<td><font>te.</font></td>
		</tr>
		<tr>
			<td><font>Ins.</font></td>
			<td><font>tena.</font></td>
			<td><font>tehi, tebhi.</font></td>
		</tr>
		<tr>
			<td><font>Abl.</font></td>
			<td><font>tasm</font><font size="3">&#257;</font><font>, tamh</font><font
			size="3">&#257;</font><font>.</font></td>
			<td><font>tehi, tebhi.</font></td>
		</tr>
		<tr>
			<td><font>Loc.</font></td>
			<td><font>tasmi</font><font size="3">&#7747;</font><font>, tamhi.</font></td>
			<td><font>tesu.</font></td>
		</tr>
	</table>

	<p><font><a name="293."><strong>293.</strong></a> Feminine: S</font><font
	size="3">&#257;</font><font>,
	she, this, that</font></p>

	<table border="0" cellpadding="0">
		<tr>
			<td>&nbsp;</td>
			<td><font>Singular</font></td>
			<td><font>Plural</font></td>
		</tr>
		<tr>
			<td valign="top"><font>Nom.</font></td>
			<td><font>s</font><font size="3">&#257;</font><font>.</font></td>
			<td><font>t</font><font size="3">&#257;</font><font>, t</font><font
			size="3">&#257;</font><font>yo.</font></td>
		</tr>
		<tr>
			<td valign="top"><font>Gen.</font></td>
			<td><font>tass</font><font size="3">&#257;</font><font>, tass</font><font
			size="3">&#257;</font><font>ya, tiss</font><font size="3">&#257;</font><font>, tiss</font><font
			size="3">&#257;</font><font>ya, t</font><font size="3">&#257;</font><font>ya.</font></td>
			<td><font>t</font><font size="3">&#257;</font><font>sa</font><font
			size="3">&#7747;</font><font>,
			t</font><font size="3">&#257;</font><font>s</font><font size="3">&#257;</font><font>nam.</font></td>
		</tr>
		<tr>
			<td valign="top"><font>Dat.</font></td>
			<td><font>tass</font><font size="3">&#257;</font><font>, tass</font><font
			size="3">&#257;</font><font>ya, tiss</font><font size="3">&#257;</font><font>, tiss</font><font
			size="3">&#257;</font><font>ya, t</font><font size="3">&#257;</font><font>ya.</font></td>
			<td><font>t</font><font size="3">&#257;</font><font>sa</font><font
			size="3">&#7747;</font><font>,
			t</font><font size="3">&#257;</font><font>s</font><font size="3">&#257;</font><font>nam.</font></td>
		</tr>
		<tr>
			<td valign="top"><font>Acc.</font></td>
			<td><font>ta</font><font size="3">&#7747;</font><font>.</font></td>
			<td><font>t</font><font size="3">&#257;</font><font>, t</font><font
			size="3">&#257;</font><font>yo.</font></td>
		</tr>
		<tr>
			<td valign="top"><font>Ins.</font></td>
			<td><font>t</font><font size="3">&#257;</font><font>ya.</font></td>
			<td><font>t</font><font size="3">&#257;</font><font>hi, t</font><font
			size="3">&#257;</font><font>bhi.</font></td>
		</tr>
		<tr>
			<td valign="top"><font>Abl.</font></td>
			<td><font>t</font><font size="3">&#257;</font><font>ya.</font></td>
			<td><font>t</font><font size="3">&#257;</font><font>hi, t</font><font
			size="3">&#257;</font><font>bhi.</font></td>
		</tr>
		<tr>
			<td valign="top"><font>Loc.</font></td>
			<td><font>tassa</font><font size="3">&#7747;</font><font>, tissa</font><font
			size="3">&#7747;</font><font>,
			t</font><font size="3">&#257;</font><font>ya</font><font size="3">&#7747;</font><font>.</font></td>
			<td><font>t</font><font size="3">&#257;</font><font>su.</font></td>
		</tr>
	</table>

	<p><font><a name="294."><strong>294.</strong></a> Neuter: Ta</font><font
	size="3">&#7747;</font><font>, it,
	this, that</font></p>

	<table border="0" cellpadding="0">
		<tr>
			<td>&nbsp;</td>
			<td><font>Singular</font></td>
			<td><font>Plural</font></td>
		</tr>
		<tr>
			<td><font>Nom.</font></td>
			<td><font>ta</font><font size="3">&#7747;</font><font>, tad.</font></td>
			<td><font>t</font><font size="3">&#257;</font><font>ni.</font></td>
		</tr>
		<tr>
			<td><font>Gen.</font></td>
			<td><font>tassa.</font></td>
			<td><font>tesa</font><font size="3">&#7747;</font><font>, tes</font><font
			size="3">&#257;</font><font>na</font><font size="3">&#7747;</font><font>.</font></td>
		</tr>
		<tr>
			<td><font>Dat.</font></td>
			<td><font>tassa.</font></td>
			<td><font>tesa</font><font size="3">&#7747;</font><font>, tes</font><font
			size="3">&#257;</font><font>na</font><font size="3">&#7747;</font><font>.</font></td>
		</tr>
		<tr>
			<td><font>Acc.</font></td>
			<td><font>ta</font><font size="3">&#7747;</font><font>, tad.</font></td>
			<td><font>t</font><font size="3">&#257;</font><font>ni.</font></td>
		</tr>
		<tr>
			<td><font>Ins.</font></td>
			<td><font>tena.</font></td>
			<td><font>tehi, tebhi.</font></td>
		</tr>
		<tr>
			<td><font>Abl.</font></td>
			<td><font>tasm</font><font size="3">&#257;</font><font>, tamh</font><font
			size="3">&#257;</font><font>.</font></td>
			<td><font>tehi, tebhi.</font></td>
		</tr>
		<tr>
			<td><font>Loc.</font></td>
			<td><font>tasmi</font><font size="3">&#7747;</font><font>, tamhi.</font></td>
			<td><font>tesu.</font></td>
		</tr>
	</table>

	<p><font>Remarks.<br>
	(a) In the Gen., Dat., Abl., and Loc. singular for the Masc, and
	Neut, a form from pronominal stem: a, is also used: assa, asm</font><font
	size="3">&#257;</font><font>,
	asmi</font><font size="3">&#7747;</font><font> in the Feminine too, for the Gen., Dat. and Loc.
	singular: ass</font><font size="3">&#257;</font><font>, assa</font><font size="3">&#7747;</font><font> (Loc.).<br>
	(b) ln the Neuter, the form tad is used mostly in compound words,
	as:<br>
	tad (=ta</font><font size="3">&#7747;</font><font>) karo=takkaro, &quot;doing this&quot;, and also
	before a vowel.<br>
	(c) It will have been remarked that the stem ta, 3rd personal
	pronoun (so, s</font><font size="3">&#257;</font><font>, ta</font><font size="3">&#7747;</font><font>), is also used as a demonstrative.<br>
	(d) ta is the base or stem of so, s</font><font size="3">&#257;</font><font>, ta</font><font
	size="3">&#7747;</font><font>; as
	above said (Note b), the form tad of the base is also used.<br>
	(e) Very often, the above pronoun may be translated as the
	Definite Pronoun.<br>
	(f) It is, too, often used pleonastically with the pronouns aha</font><font
	size="3">&#7747;</font><font> and tva</font><font
	size="3">&#7747;</font><font>, as are,
	in fact, most Demonstrative Pronouns; for instance:<br>
	so'ha</font><font size="3">&#7747;</font><font> = this I, viz., I.<br>
	tassa me (Dat.) = to this me, viz., to me.<br>
	s</font><font size="3">&#257;</font><font>'yam (=s</font><font size="3">&#257;</font><font> aya</font><font size="3">&#7747;</font><font>) ta</font><font size="3">&#7751;</font><font>h</font><font size="3">&#257; </font><font>= This longing.<br>
	(g) att</font><font size="3">&#257;</font><font> self; own (154), is, in its oblique cases, very
	much used in a reflexive sense, instead of the three Personal
	Pronouns.</font></p>

	<p><font><a name="295."><strong>295.</strong></a> There is a common
	substitute of so, s</font><font size="3">&#257;</font><font>, ta</font><font size="3">&#7747;</font><font>, obtained by replacing t wherever it occurs, by
	n, for the three genders. Thus we have:</font></p>

	<table border="0" cellpadding="0">
		<tr>
			<td><font>Masculine</font></td>
			<td><font>Feminine</font></td>
			<td><font>Neuter</font></td>
		</tr>
		<tr>
			<td><font>nassa=tassa.</font></td>
			<td><font>n</font><font size="3">&#257;</font><font>ya=t</font><font
			size="3">&#257;</font><font>ya.</font></td>
			<td><font>na</font><font size="3">&#7747;</font><font>=ta</font><font
			size="3">&#7747;.</font></td>
		</tr>
		<tr>
			<td><font>nena=tena.</font></td>
			<td><font>nass</font><font size="3">&#257;</font><font>=tass</font><font
			size="3">&#257;</font><font>.</font></td>
			<td><font>nena=tena.</font></td>
		</tr>
		<tr>
			<td><font>na</font><font size="3">&#7747;</font><font>=ta</font><font
			size="3">&#7747;</font><font>.</font></td>
			<td><font>nass</font><font size="3">&#257;</font><font>ya=tass</font><font
			size="3">&#257;</font><font>ya.</font></td>
			<td><font>na</font><font size="3">&#7747;</font><font>=ta</font><font
			size="3">&#7747;</font><font>.</font></td>
		</tr>
		<tr>
			<td><font>nasm</font><font size="3">&#257;</font><font>=tasm</font><font
			size="3">&#257;</font><font>.</font></td>
			<td><font>nassa</font><font size="3">&#7747;</font><font>=tassa</font><font
			size="3">&#7747;</font><font>.</font></td>
			<td><font>nasm</font><font size="3">&#257;</font><font>=tasm</font><font
			size="3">&#257;</font><font>.</font></td>
		</tr>
		<tr>
			<td><font>nasmi</font><font size="3">&#7747;</font><font>=tasmi</font><font
			size="3">&#7747;</font><font>.</font></td>
			<td><font>n</font><font size="3">&#257;</font><font>ya</font><font
			size="3">&#7747;</font><font>=t</font><font
			size="3">&#257;</font><font>ya</font><font size="3">&#7747;</font><font>.</font></td>
			<td><font>nasmi</font><font size="3">&#7747;</font><font>=tasmi</font><font
			size="3">&#7747;</font><font>.</font></td>
		</tr>
		<tr>
			<td><font>ne=te.</font></td>
			<td><font>n</font><font size="3">&#257;</font><font>=t</font><font
			size="3">&#257;</font><font>, t</font><font size="3">&#257;</font><font>yo.</font></td>
			<td><font>ne=te.</font></td>
		</tr>
		<tr>
			<td><font>nehi=tehi.</font></td>
			<td><font>n</font><font size="3">&#257;</font><font>hi=t</font><font
			size="3">&#257;</font><font>hi.</font></td>
			<td><font>nehi=tehi.</font></td>
		</tr>
		<tr>
			<td><font>nesa</font><font size="3">&#7747;</font><font>=tesa</font><font
			size="3">&#7747;</font><font>.</font></td>
			<td><font>n</font><font size="3">&#257;</font><font>sa</font><font
			size="3">&#7747;</font><font>=t</font><font
			size="3">&#257;</font><font>sa</font><font size="3">&#7747;</font><font>.</font></td>
			<td><font>nesa</font><font size="3">&#7747;</font><font>=tesa</font><font
			size="3">&#7747;</font><font>.</font></td>
		</tr>
		<tr>
			<td><font>nesu=tesu.</font></td>
			<td><font>n</font><font size="3">&#257;</font><font>su=t</font><font
			size="3">&#257;</font><font>su.</font></td>
			<td><font>nesu=tesu.</font></td>
		</tr>
	</table>

	<p><font><a name="296."><strong>296.</strong></a> The forms with n
	as above given are generally used when a noun which has been
	already mentioned, is referred to; as,<br>
	ta</font><font size="3">&#7747;</font><font> kh</font><font size="3">&#257;</font><font>d</font><font size="3">&#257;</font><font>pess</font><font size="3">&#257;</font><font>mi nan 'ti, I'll make you eat him (viz., a monkey
	previously mentioned).</font></p>

	<p><font><a name="297."><strong>297.</strong></a> </font><font
	color="#FF0000"><strong>Demonstrative Pronouns</strong></font></p>

	<p><font><a name="298."><strong>298.</strong></a> </font><font
	color="#0000FF"><strong>Declension of Eso, Es</strong></font><font
	color="#0000FF" size="3"><strong>&#257;,</strong></font><font
	color="#0000FF"><strong> Eta</strong></font><font
	color="#0000FF" size="3"><strong>&#7747;</strong></font><font
	color="#0000FF"><strong>: This</strong></font></p>

	<p><font><a name="299."><strong>299.</strong></a> The student will
	readily perceive that the above Demonstratives are formed simply
	by prefixing e to so, s</font><font size="3">&#257;</font><font> and ta</font><font size="3">&#7747;</font><font>. They are declined exactly like so, s</font><font
	size="3">&#257;</font><font>, ta</font><font
	size="3">&#7747;</font><font>.</font></p>

	<p><font><a name="300."><strong>300.</strong></a> As in the case of
	so, s</font><font size="3">&#257;</font><font> and ta</font><font size="3">&#7747;</font><font>, so also with eso, es</font><font size="3">&#257;</font><font> and eta</font><font
	size="3">&#7747;</font><font>, the t
	may be replaced all through by n, so that we obtain the forms:
	enena, ena</font><font size="3">&#7747;</font><font>, en</font><font size="3">&#257;</font><font>ya, etc., whose declension presents no difficulty
	whatever. These forms are also used in referring to a noun aleady
	mentioned.</font></p>

	<p><font><a name="301."><strong>301.</strong></a> eso, es</font><font
	size="3">&#257;</font><font>, eta</font><font
	size="3">&#7747;</font><font> may be
	translated by &quot;that&quot; sometimes.</font></p>

	<p><font><a name="302."><strong>302.</strong></a> The Neuter etad
	(=eta</font><font size="3">&#7747;</font><font>) is used in composition before a vowel.</font></p>

	<p><font><a name="303."><strong>303.</strong></a> This Pronoun is
	also used pleonastically with a Personal Pronoun (294, f).</font></p>

	<p><font><a name="304."><strong>304.</strong></a> e, is considered
	as the base of Pronouns ena, eta etc. It is much used in
	derivation.</font></p>

	<p><font color="#0000FF"><strong>Declension of
	Aya</strong></font><font color="#0000FF" size="3"><strong>&#7747;</strong></font><font
	color="#0000FF"><strong>: This; This here</strong></font></p>

	<p><font><a name="305."><strong>305.</strong></a> Masculine</font></p>

	<table border="0" cellpadding="0">
		<tr>
			<td>&nbsp;</td>
			<td><font>Singular</font></td>
			<td><font>Plural</font></td>
		</tr>
		<tr>
			<td valign="top"><font>Nom.</font></td>
			<td valign="top"><font>aya</font><font
			size="3">&#7747;</font><font>.</font></td>
			<td valign="top"><font>ime.</font></td>
		</tr>
		<tr>
			<td valign="top"><font>Gen.</font></td>
			<td valign="top"><font>assa, imassa.</font></td>
			<td valign="top"><font>imes</font><font
			size="3">&#257;</font><font>na</font><font size="3">&#7747;</font><font>, imesa</font><font size="3">&#7747;</font><font>, es</font><font
			size="3">&#257;</font><font>na</font><font size="3">&#7747;</font><font>, esa</font><font size="3">&#7747;</font><font>.</font></td>
		</tr>
		<tr>
			<td valign="top"><font>Dat.</font></td>
			<td valign="top"><font>assa, imassa.</font></td>
			<td valign="top"><font>imes</font><font
			size="3">&#257;</font><font>na</font><font size="3">&#7747;</font><font>, imesa</font><font size="3">&#7747;</font><font>, es</font><font
			size="3">&#257;</font><font>na</font><font size="3">&#7747;</font><font>, esa</font><font size="3">&#7747;</font><font>.</font></td>
		</tr>
		<tr>
			<td valign="top"><font>Acc.</font></td>
			<td valign="top"><font>ima</font><font
			size="3">&#7747;</font><font>.</font></td>
			<td valign="top"><font>ime.</font></td>
		</tr>
		<tr>
			<td valign="top"><font>Ins.</font></td>
			<td valign="top"><font>anena, imin</font><font
			size="3">&#257;</font><font>.</font></td>
			<td valign="top"><font>imehi, imebhi,
			ehi, ebhi.</font></td>
		</tr>
		<tr>
			<td valign="top"><font>Abl.</font></td>
			<td valign="top"><font>asm</font><font
			size="3">&#257;</font><font>, imasm</font><font size="3">&#257;</font><font>,
			imamh</font><font size="3">&#257;</font><font>.</font></td>
			<td valign="top"><font>imehi, imebhi,
			ehi, ebhi.</font></td>
		</tr>
		<tr>
			<td valign="top"><font>Loc.</font></td>
			<td valign="top"><font>asmi</font><font
			size="3">&#7747;</font><font>,
			imasmi</font><font size="3">&#7747;</font><font>, imamhi.</font></td>
			<td valign="top"><font>imesu, esu.</font></td>
		</tr>
	</table>

	<p><font><a name="306."><strong>306.</strong></a> Feminine</font></p>

	<table border="0" cellpadding="0">
		<tr>
			<td>&nbsp;</td>
			<td><font>Singular</font></td>
			<td><font>Plural</font></td>
		</tr>
		<tr>
			<td valign="top"><font>Nom.</font></td>
			<td valign="top"><font>aya</font><font
			size="3">&#7747;</font><font>.</font></td>
			<td valign="top"><font>im</font><font
			size="3">&#257;</font><font>, im</font><font size="3">&#257;</font><font>yo.</font></td>
		</tr>
		<tr>
			<td valign="top"><font>Gen.</font></td>
			<td valign="top"><font>ass</font><font
			size="3">&#257;</font><font>ya, ass</font><font size="3">&#257;</font><font>,
			imiss</font><font size="3">&#257;</font><font>ya, imiss</font><font size="3">&#257;</font><font>, im</font><font
			size="3">&#257;</font><font>ya.</font></td>
			<td valign="top"><font>im</font><font
			size="3">&#257;</font><font>s</font><font size="3">&#257;</font><font>na</font><font size="3">&#7747;</font><font>, im</font><font size="3">&#257;</font><font>sa</font><font size="3">&#7747;</font><font>.</font></td>
		</tr>
		<tr>
			<td valign="top"><font>Dat.</font></td>
			<td valign="top"><font>ass</font><font
			size="3">&#257;</font><font>ya, ass</font><font size="3">&#257;</font><font>,
			imiss</font><font size="3">&#257;</font><font>ya, imiss</font><font size="3">&#257;</font><font>, im</font><font
			size="3">&#257;</font><font>ya.</font></td>
			<td valign="top"><font>im</font><font
			size="3">&#257;</font><font>s</font><font size="3">&#257;</font><font>na</font><font size="3">&#7747;</font><font>, im</font><font size="3">&#257;</font><font>sa</font><font size="3">&#7747;</font><font>.</font></td>
		</tr>
		<tr>
			<td valign="top"><font>Acc.</font></td>
			<td valign="top"><font>ima</font><font
			size="3">&#7747;</font><font>.</font></td>
			<td valign="top"><font>im</font><font
			size="3">&#257;</font><font>, im</font><font size="3">&#257;</font><font>yo.</font></td>
		</tr>
		<tr>
			<td valign="top"><font>Ins.</font></td>
			<td valign="top"><font>im</font><font
			size="3">&#257;</font><font>ya, ass</font><font size="3">&#257;</font><font>,
			imiss</font><font size="3">&#257;</font><font>.</font></td>
			<td valign="top"><font>im</font><font
			size="3">&#257;</font><font>hi, im</font><font size="3">&#257;</font><font>bhi.</font></td>
		</tr>
		<tr>
			<td valign="top"><font>Abl.</font></td>
			<td valign="top"><font>im</font><font
			size="3">&#257;</font><font>ya, ass</font><font size="3">&#257;</font><font>,
			imiss</font><font size="3">&#257;</font><font>.</font></td>
			<td valign="top"><font>im</font><font
			size="3">&#257;</font><font>hi, im</font><font size="3">&#257;</font><font>bhi.</font></td>
		</tr>
		<tr>
			<td valign="top"><font>Loc.</font></td>
			<td valign="top"><font>assa</font><font
			size="3">&#7747;</font><font>,
			imissa</font><font size="3">&#7747;</font><font>, ass</font><font size="3">&#257;</font><font>,
			imiss</font><font size="3">&#257;</font><font>, im</font><font size="3">&#257;</font><font>ya</font><font size="3">&#7747;</font><font>, im</font><font size="3">&#257;</font><font>ya.</font></td>
			<td valign="top"><font>im</font><font
			size="3">&#257;</font><font>su.</font></td>
		</tr>
	</table>

	<p><font><a name="307."><strong>307.</strong></a> Neuter</font></p>

	<table border="0" cellpadding="0">
		<tr>
			<td>&nbsp;</td>
			<td><font>Singular</font></td>
			<td><font>Plural</font></td>
		</tr>
		<tr>
			<td valign="top"><font>Nom.</font></td>
			<td valign="top"><font>ida</font><font
			size="3">&#7747;</font><font>,
			ima</font><font size="3">&#7747;</font><font>.</font></td>
			<td valign="top"><font>im</font><font
			size="3">&#257;</font><font>ni.</font></td>
		</tr>
		<tr>
			<td valign="top"><font>Gen.</font></td>
			<td valign="top"><font>imassa, assa.</font></td>
			<td valign="top"><font>imesa</font><font
			size="3">&#7747;</font><font>,
			imes</font><font size="3">&#257;</font><font>na</font><font size="3">&#7747;</font><font>, es</font><font size="3">&#257;</font><font>na</font><font size="3">&#7747;</font><font>, esa</font><font size="3">&#7747;</font><font>.</font></td>
		</tr>
		<tr>
			<td valign="top"><font>Dat.</font></td>
			<td valign="top"><font>imassa, assa.</font></td>
			<td valign="top"><font>imesa</font><font
			size="3">&#7747;</font><font>,
			imes</font><font size="3">&#257;</font><font>na</font><font size="3">&#7747;</font><font>, es</font><font size="3">&#257;</font><font>na</font><font size="3">&#7747;</font><font>, esa</font><font size="3">&#7747;</font><font>.</font></td>
		</tr>
		<tr>
			<td valign="top"><font>Acc.</font></td>
			<td valign="top"><font>ida</font><font
			size="3">&#7747;</font><font>,
			ima</font><font size="3">&#7747;</font><font>.</font></td>
			<td valign="top"><font>im</font><font
			size="3">&#257;</font><font>ni.</font></td>
		</tr>
		<tr>
			<td valign="top"><font>Ins.</font></td>
			<td valign="top"><font>imin</font><font
			size="3">&#257;</font><font>, anena.</font></td>
			<td valign="top"><font>imehi, imebhi,
			ehi, ebhi.</font></td>
		</tr>
		<tr>
			<td valign="top"><font>Abl.</font></td>
			<td valign="top"><font>imasm</font><font
			size="3">&#257;</font><font>, amh</font><font size="3">&#257;</font><font>, asm</font><font
			size="3">&#257;</font><font>.</font></td>
			<td valign="top"><font>imehi, imebhi,
			ehi, ebhi.</font></td>
		</tr>
		<tr>
			<td valign="top"><font>Loc.</font></td>
			<td valign="top"><font>imasmi</font><font
			size="3">&#7747;</font><font>,
			asmi</font><font size="3">&#7747;</font><font>, imamhi.</font></td>
			<td valign="top"><font>imesu, esu.</font></td>
		</tr>
	</table>

	<p><font>Remarks.<br>
	(a) The student will remark that the declension of aya</font><font
	size="3">&#7747;</font><font> is based
	on two stems: a and i.<br>
	(b) Aya</font><font size="3">&#7747;</font><font> is used substantively as well as pronominally.</font></p>

	<p><font color="#0000FF"><strong>Declension of
	Asu, That</strong></font></p>

	<p><font><a name="308."><strong>308.</strong></a> Masculine</font></p>

	<table border="0" cellpadding="0">
		<tr>
			<td>&nbsp;</td>
			<td><font>Singular</font></td>
			<td><font>Plural</font></td>
		</tr>
		<tr>
			<td><font>Nom.</font></td>
			<td><font>asu.</font></td>
			<td><font>am&#363;, amuyo.</font></td>
		</tr>
		<tr>
			<td><font>Gen.</font></td>
			<td><font>amussa, adussa, amuno.</font></td>
			<td><font>am&#363;sa</font><font size="3">&#7747;</font><font>, am&#363;s</font><font
			size="3">&#257;</font><font>na</font><font size="3">&#7747;</font><font>.</font></td>
		</tr>
		<tr>
			<td><font>Dat.</font></td>
			<td><font>amussa, adussa, amuno.</font></td>
			<td><font>am&#363;sa</font><font size="3">&#7747;</font><font>, am&#363;s</font><font
			size="3">&#257;</font><font>na</font><font size="3">&#7747;</font><font>.</font></td>
		</tr>
		<tr>
			<td><font>Acc.</font></td>
			<td><font>amu</font><font size="3">&#7747;</font><font>.</font></td>
			<td><font>am&#363;, amuyo.</font></td>
		</tr>
		<tr>
			<td><font>Ins.</font></td>
			<td><font>amun</font><font size="3">&#257;</font><font>.</font></td>
			<td><font>am&#363;hi, am&#363;bhi.</font></td>
		</tr>
		<tr>
			<td><font>Abl.</font></td>
			<td><font>amusm</font><font size="3">&#257;</font><font>,
			amumh</font><font size="3">&#257;</font><font>, amun</font><font size="3">&#257;</font><font>.</font></td>
			<td><font>am&#363;hi, am&#363;bhi.</font></td>
		</tr>
		<tr>
			<td><font>Loc.</font></td>
			<td><font>amusmi</font><font size="3">&#7747;</font><font>, amumhi.</font></td>
			<td><font>am&#363;su.</font></td>
		</tr>
	</table>

	<p><font><a name="309."><strong>309.</strong></a> Feminine</font></p>

	<table border="0" cellpadding="0">
		<tr>
			<td>&nbsp;</td>
			<td><font>Singular</font></td>
			<td><font>Plural</font></td>
		</tr>
		<tr>
			<td><font>Nom.</font></td>
			<td><font>asu.</font></td>
			<td><font>am&#363;, amuyo.</font></td>
		</tr>
		<tr>
			<td><font>Gen.</font></td>
			<td><font>amuss</font><font size="3">&#257;</font><font>, amuy</font><font
			size="3">&#257;</font><font>.</font></td>
			<td><font>am&#363;sa</font><font size="3">&#7747;</font><font>, am&#363;s</font><font
			size="3">&#257;</font><font>na</font><font size="3">&#7747;</font><font>.</font></td>
		</tr>
		<tr>
			<td><font>Dat.</font></td>
			<td><font>amuss</font><font size="3">&#257;</font><font>, amuy</font><font
			size="3">&#257;</font><font>.</font></td>
			<td><font>am&#363;sa</font><font size="3">&#7747;</font><font>, am&#363;s</font><font
			size="3">&#257;</font><font>na</font><font size="3">&#7747;</font><font>.</font></td>
		</tr>
		<tr>
			<td><font>Acc.</font></td>
			<td><font>amu</font><font size="3">&#7747;</font><font>.</font></td>
			<td><font>am&#363;, amuyo.</font></td>
		</tr>
		<tr>
			<td><font>Ins.</font></td>
			<td><font>amuy</font><font size="3">&#257;</font><font>.</font></td>
			<td><font>am&#363;hi, am&#363;bhi.</font></td>
		</tr>
		<tr>
			<td><font>Abl.</font></td>
			<td><font>amuy</font><font size="3">&#257;</font><font>.</font></td>
			<td><font>am&#363;hi, am&#363;bhi.</font></td>
		</tr>
		<tr>
			<td><font>Loc.</font></td>
			<td><font>amussa</font><font size="3">&#7747;</font><font>, amuya</font><font
			size="3">&#7747;</font><font>.</font></td>
			<td><font>am&#363;su.</font></td>
		</tr>
	</table>

	<p><font><a name="310."><strong>310.</strong></a> Neuter</font></p>

	<table border="0" cellpadding="0">
		<tr>
			<td>&nbsp;</td>
			<td><font>Singular</font></td>
			<td><font>Plural</font></td>
		</tr>
		<tr>
			<td valign="top"><font>Nom.</font></td>
			<td valign="top"><font>adu</font><font
			size="3">&#7747;</font><font>,
			amu</font><font size="3">&#7747;</font><font>.</font></td>
			<td valign="top"><font>am&#363;ni, am&#363;.</font></td>
		</tr>
		<tr>
			<td valign="top"><font>Gen.</font></td>
			<td valign="top"><font>amussa, adussa.</font></td>
			<td valign="top"><font>am&#363;sa</font><font
			size="3">&#7747;</font><font>,
			am&#363;s</font><font size="3">&#257;</font><font>na</font><font size="3">&#7747;</font><font>.</font></td>
		</tr>
		<tr>
			<td valign="top"><font>Dat.</font></td>
			<td valign="top"><font>amussa, adussa.</font></td>
			<td valign="top"><font>am&#363;sa</font><font
			size="3">&#7747;</font><font>,
			am&#363;s</font><font size="3">&#257;</font><font>na</font><font size="3">&#7747;</font><font>.</font></td>
		</tr>
		<tr>
			<td valign="top"><font>Acc.</font></td>
			<td valign="top"><font>adu</font><font
			size="3">&#7747;</font><font>,
			amu</font><font size="3">&#7747;</font><font>.</font></td>
			<td valign="top"><font>am&#363;ni, am&#363;.</font></td>
		</tr>
		<tr>
			<td valign="top"><font>Ins.</font></td>
			<td valign="top"><font>amun</font><font
			size="3">&#257;</font><font>.</font></td>
			<td valign="top"><font>am&#363;hi, am&#363;bhi.</font></td>
		</tr>
		<tr>
			<td valign="top"><font>Abl.</font></td>
			<td valign="top"><font>amusm</font><font
			size="3">&#257;</font><font>, amumh</font><font size="3">&#257;</font><font>, amun</font><font
			size="3">&#257;</font><font>.</font></td>
			<td valign="top"><font>am&#363;hi, am&#363;bhi.</font></td>
		</tr>
		<tr>
			<td valign="top"><font>Loc.</font></td>
			<td valign="top"><font>amusmi</font><font
			size="3">&#7747;</font><font>,
			amumhi.</font></td>
			<td valign="top"><font>am&#363;su.</font></td>
		</tr>
	</table>

	<p><font>Remarks.<br>
	(a) Some native grammarians also give amu for the Nom. Sing. in
	the Masculine and Feminine.<br>
	(b) It will be noticed that the stem is amu; in the Neuter, there
	are a few forms on the stem adu.<br>
	(c) To express: such, so and so ka is added to the stem, as,
	asuka, amuka.<br>
	(d) The forms asuka and amuka are often used to express some
	contempt.<br>
	(e) These two forms have in the plural Masc. and Neut acc. asuke,
	amuke.</font></p>

	<p><font><a name="311."><strong>311.</strong></a> </font><font
	color="#0000FF" size="4"><strong>Relative
	Pronouns</strong></font></p>

	<p><font color="#0000FF"><strong>Declensions of
	Yo, Y</strong></font><font color="#0000FF" size="3"><strong>&#257;</strong></font><font
	color="#0000FF"><strong>, Ya</strong></font><font
	color="#0000FF" size="3"><strong>&#7747;</strong></font></p>

	<p><font><a name="312."><strong>312.</strong></a> Masculine: Yo,
	who; he who; whoever; what</font></p>

	<table border="0" cellpadding="0">
		<tr>
			<td>&nbsp;</td>
			<td><font>Singular</font></td>
			<td><font>Plural</font></td>
		</tr>
		<tr>
			<td><font>Nom.</font></td>
			<td><font>yo.</font></td>
			<td><font>ye.</font></td>
		</tr>
		<tr>
			<td><font>Gen.</font></td>
			<td><font>yassa.</font></td>
			<td><font>yesa</font><font size="3">&#7747;</font><font>.</font></td>
		</tr>
		<tr>
			<td><font>Dat.</font></td>
			<td><font>yassa.</font></td>
			<td><font>yesa</font><font size="3">&#7747;</font><font>.</font></td>
		</tr>
		<tr>
			<td><font>Acc.</font></td>
			<td><font>ya</font><font size="3">&#7747;</font><font>.</font></td>
			<td><font>ye.</font></td>
		</tr>
		<tr>
			<td><font>Ins.</font></td>
			<td><font>yena.</font></td>
			<td><font>yehi, yebhi.</font></td>
		</tr>
		<tr>
			<td><font>Abl.</font></td>
			<td><font>yasm</font><font size="3">&#257;</font><font>, yamh</font><font
			size="3">&#257;</font><font>.</font></td>
			<td><font>yehi, yebhi.</font></td>
		</tr>
		<tr>
			<td><font>Loc.</font></td>
			<td><font>yasmi</font><font size="3">&#7747;</font><font>, yamhi.</font></td>
			<td><font>yesu.</font></td>
		</tr>
	</table>

	<p><font><a name="313."><strong>313.</strong></a> Feminine: Y</font><font
	size="3">&#257;</font><font>,
	she; she who; whoever; what</font></p>

	<table border="0" cellpadding="0">
		<tr>
			<td>&nbsp;</td>
			<td><font>Singular</font></td>
			<td><font>Plural</font></td>
		</tr>
		<tr>
			<td><font>Nom.</font></td>
			<td><font>y</font><font size="3">&#257;</font><font>.</font></td>
			<td><font>y</font><font size="3">&#257;</font><font>, y</font><font
			size="3">&#257;</font><font>yo.</font></td>
		</tr>
		<tr>
			<td><font>Gen.</font></td>
			<td><font>y</font><font size="3">&#257;</font><font>ya,
			yass</font><font size="3">&#257;</font><font>.</font></td>
			<td><font>y</font><font size="3">&#257;</font><font>sa</font><font
			size="3">&#7747;</font><font>.</font></td>
		</tr>
		<tr>
			<td><font>Dat.</font></td>
			<td><font>y</font><font size="3">&#257;</font><font>ya,
			yass</font><font size="3">&#257;</font><font>.</font></td>
			<td><font>y</font><font size="3">&#257;</font><font>sa</font><font
			size="3">&#7747;</font><font>.</font></td>
		</tr>
		<tr>
			<td><font>Acc.</font></td>
			<td><font>ya</font><font size="3">&#7747;</font><font>.</font></td>
			<td><font>y</font><font size="3">&#257;</font><font>, y</font><font
			size="3">&#257;</font><font>yo.</font></td>
		</tr>
		<tr>
			<td><font>Ins.</font></td>
			<td><font>y</font><font size="3">&#257;</font><font>ya.</font></td>
			<td><font>y</font><font size="3">&#257;</font><font>hi, y</font><font
			size="3">&#257;</font><font>bhi.</font></td>
		</tr>
		<tr>
			<td><font>Abl.</font></td>
			<td><font>y</font><font size="3">&#257;</font><font>ya.</font></td>
			<td><font>y</font><font size="3">&#257;</font><font>hi, y</font><font
			size="3">&#257;</font><font>bhi.</font></td>
		</tr>
		<tr>
			<td><font>Loc.</font></td>
			<td><font>y</font><font size="3">&#257;</font><font>ya</font><font
			size="3">&#7747;</font><font>,
			yassa</font><font size="3">&#7747;</font><font>.</font></td>
			<td><font>y</font><font size="3">&#257;</font><font>su.</font></td>
		</tr>
	</table>

	<p><font><a name="314."><strong>314.</strong></a> Neuter: Ya</font><font
	size="3">&#7747;</font><font>, it;
	which; that which</font></p>

	<table border="0" cellpadding="0">
		<tr>
			<td>&nbsp;</td>
			<td><font>Singular</font></td>
			<td><font>Plural</font></td>
		</tr>
		<tr>
			<td><font>Nom.</font></td>
			<td><font>ya</font><font size="3">&#7747;</font><font>, yad.</font></td>
			<td><font>y</font><font size="3">&#257;</font><font>ni.</font></td>
		</tr>
		<tr>
			<td><font>Gen.</font></td>
			<td><font>yassa.</font></td>
			<td><font>yesa</font><font size="3">&#7747;</font><font>.</font></td>
		</tr>
		<tr>
			<td><font>Dat.</font></td>
			<td><font>yassa.</font></td>
			<td><font>yesa</font><font size="3">&#7747;</font><font>.</font></td>
		</tr>
		<tr>
			<td><font>Acc.</font></td>
			<td><font>ya</font><font size="3">&#7747;</font><font>, yad.</font></td>
			<td><font>y</font><font size="3">&#257;</font><font>ni.</font></td>
		</tr>
		<tr>
			<td><font>Ins.</font></td>
			<td><font>yena.</font></td>
			<td><font>yehi, yebhi.</font></td>
		</tr>
		<tr>
			<td><font>Abl.</font></td>
			<td><font>yasm</font><font size="3">&#257;</font><font>, yamh</font><font
			size="3">&#257;</font><font>.</font></td>
			<td><font>yehi, yebhi.</font></td>
		</tr>
		<tr>
			<td><font>Loc.</font></td>
			<td><font>yasmi</font><font size="3">&#7747;</font><font>, yamhi.</font></td>
			<td><font>yesu.</font></td>
		</tr>
	</table>

	<p><font>Remarks.<br>
	(a) For the sake of greater emphasis, the Personal Pronouns, and
	also so aya</font><font size="3">&#7747;</font><font> and eso are used pleonastically with yo.<br>
	(b) Yo is used with koci (323), in the three Genders as yo koci,
	yena kenaci, ya</font><font size="3">&#7747;</font><font> ki</font><font size="3">&#241;</font><font>ci, etc., both pronouns together meaning:
	whosoever, whoever, whatever, anyone, anything, etc.<br>
	(c) The form yad of the Neuter singular, is used before vowels
	and in composition.<br>
	(d) The base of yo is ya.</font></p>

	<p><font><a name="315."><strong>315.</strong></a> </font><font
	color="#0000FF" size="4"><strong>Interogative
	Pronouns</strong></font></p>

	<p><font color="#0000FF"><strong>Declension of
	Ko, K</strong></font><font color="#0000FF" size="3"><strong>&#257;</strong></font><font
	color="#0000FF"><strong>, Ki</strong></font><font
	color="#0000FF" size="3"><strong>&#7747;</strong></font></p>

	<p><font><a name="316."><strong>316.</strong></a> Masculine: Ko,
	who? what?</font></p>

	<table border="0" cellpadding="0">
		<tr>
			<td>&nbsp;</td>
			<td><font>Singular</font></td>
			<td><font>Plural</font></td>
		</tr>
		<tr>
			<td valign="top"><font>Nom.</font></td>
			<td valign="top"><font>ko.</font></td>
			<td valign="top"><font>ke.</font></td>
		</tr>
		<tr>
			<td valign="top"><font>Gen.</font></td>
			<td valign="top"><font>kassa, kissa.</font></td>
			<td valign="top"><font>kesa</font><font
			size="3">&#7747;</font><font>,
			kes</font><font size="3">&#257;</font><font>na</font><font size="3">&#7747;</font><font>.</font></td>
		</tr>
		<tr>
			<td valign="top"><font>Dat.</font></td>
			<td valign="top"><font>kassa, kissa.</font></td>
			<td valign="top"><font>kesa</font><font
			size="3">&#7747;</font><font>,
			kes</font><font size="3">&#257;</font><font>na</font><font size="3">&#7747;</font><font>.</font></td>
		</tr>
		<tr>
			<td valign="top"><font>Acc.</font></td>
			<td valign="top"><font>ka</font><font
			size="3">&#7747;</font><font>.</font></td>
			<td valign="top"><font>ke.</font></td>
		</tr>
		<tr>
			<td valign="top"><font>Ins.</font></td>
			<td valign="top"><font>kena.</font></td>
			<td valign="top"><font>kehi, kebhi.</font></td>
		</tr>
		<tr>
			<td valign="top"><font>Abl.</font></td>
			<td valign="top"><font>kasm</font><font
			size="3">&#257;</font><font>, kamh</font><font size="3">&#257;</font><font>.</font></td>
			<td valign="top"><font>kehi, kebhi.</font></td>
		</tr>
		<tr>
			<td valign="top"><font>Loc.</font></td>
			<td valign="top"><font>kasmi</font><font
			size="3">&#7747;</font><font>,
			kamhi, kismi</font><font size="3">&#7747;</font><font>, kimhi.</font></td>
			<td valign="top"><font>kesu.</font></td>
		</tr>
	</table>

	<p><font><a name="317."><strong>317.</strong></a> Feminine: K</font><font
	size="3">&#257;</font><font>,
	who? what?</font></p>

	<table border="0" cellpadding="0">
		<tr>
			<td>&nbsp;</td>
			<td><font>Singular</font></td>
			<td><font>Plural</font></td>
		</tr>
		<tr>
			<td valign="top"><font>Nom.</font></td>
			<td valign="top"><font>k</font><font
			size="3">&#257;</font><font>.</font></td>
			<td valign="top"><font>k</font><font
			size="3">&#257;</font><font>, k</font><font size="3">&#257;</font><font>yo.</font></td>
		</tr>
		<tr>
			<td valign="top"><font>Gen.</font></td>
			<td valign="top"><font>k</font><font
			size="3">&#257;</font><font>ya, kass</font><font size="3">&#257;</font><font>.</font></td>
			<td valign="top"><font>k</font><font
			size="3">&#257;</font><font>sa</font><font size="3">&#7747;</font><font>, kas</font><font size="3">&#257;</font><font>na</font><font
			size="3">&#7747;</font><font>.</font></td>
		</tr>
		<tr>
			<td valign="top"><font>Dat.</font></td>
			<td valign="top"><font>k</font><font
			size="3">&#257;</font><font>ya, kass</font><font size="3">&#257;</font><font>.</font></td>
			<td valign="top"><font>k</font><font
			size="3">&#257;</font><font>sa</font><font size="3">&#7747;</font><font>, kas</font><font size="3">&#257;</font><font>na</font><font
			size="3">&#7747;</font><font>.</font></td>
		</tr>
		<tr>
			<td valign="top"><font>Acc.</font></td>
			<td valign="top"><font>ka</font><font
			size="3">&#7747;</font><font>.</font></td>
			<td valign="top"><font>k</font><font
			size="3">&#257;</font><font>, k</font><font size="3">&#257;</font><font>yo.</font></td>
		</tr>
		<tr>
			<td valign="top"><font>Ins.</font></td>
			<td valign="top"><font>k</font><font
			size="3">&#257;</font><font>ya.</font></td>
			<td valign="top"><font>k</font><font
			size="3">&#257;</font><font>hi, k</font><font size="3">&#257;</font><font>bhi.</font></td>
		</tr>
		<tr>
			<td valign="top"><font>Abl.</font></td>
			<td valign="top"><font>k</font><font
			size="3">&#257;</font><font>ya.</font></td>
			<td valign="top"><font>k</font><font
			size="3">&#257;</font><font>hi, k</font><font size="3">&#257;</font><font>bhi.</font></td>
		</tr>
		<tr>
			<td valign="top"><font>Loc.</font></td>
			<td valign="top"><font>k</font><font
			size="3">&#257;</font><font>ya, kass</font><font size="3">&#257;</font><font>, k</font><font
			size="3">&#257;</font><font>ya</font><font size="3">&#7747;</font><font>, kassa</font><font size="3">&#7747;</font><font>.</font></td>
			<td valign="top"><font>k</font><font
			size="3">&#257;</font><font>su.</font></td>
		</tr>
	</table>

	<p><font><a name="318."><strong>318.</strong></a> Neuter: ki</font><font
	size="3">&#7747;</font><font>, what?</font></p>

	<table border="0" cellpadding="0">
		<tr>
			<td>&nbsp;</td>
			<td><font>Singular</font></td>
			<td><font>Plural</font></td>
		</tr>
		<tr>
			<td><font>Nom.</font></td>
			<td><font>ki</font><font size="3">&#7747;</font><font>.</font></td>
			<td><font>k</font><font size="3">&#257;</font><font>ni.</font></td>
		</tr>
		<tr>
			<td><font>Gen.</font></td>
			<td><font>kissa, kassa.</font></td>
			<td><font>kesa</font><font size="3">&#7747;</font><font>, kes</font><font
			size="3">&#257;</font><font>na</font><font size="3">&#7747;</font><font>.</font></td>
		</tr>
		<tr>
			<td><font>Dat.</font></td>
			<td><font>kissa, kassa.</font></td>
			<td><font>kesa</font><font size="3">&#7747;</font><font>, kes</font><font
			size="3">&#257;</font><font>na</font><font size="3">&#7747;</font><font>.</font></td>
		</tr>
		<tr>
			<td><font>Acc.</font></td>
			<td><font>ki</font><font size="3">&#7747;</font><font>.</font></td>
			<td><font>k</font><font size="3">&#257;</font><font>ni.</font></td>
		</tr>
		<tr>
			<td><font>Ins.</font></td>
			<td><font>kena.</font></td>
			<td><font>kehi, kebhi.</font></td>
		</tr>
		<tr>
			<td><font>Abl.</font></td>
			<td><font>kasm</font><font size="3">&#257;</font><font>, kamh</font><font
			size="3">&#257;</font><font>.</font></td>
			<td><font>kehi, kebhi.</font></td>
		</tr>
		<tr>
			<td><font>Loc.</font></td>
			<td><font>kasmi</font><font size="3">&#7747;</font><font>, kamhi,
			kismi</font><font size="3">&#7747;</font><font>, kimhi.</font></td>
			<td><font>kesu.</font></td>
		</tr>
	</table>

	<p><font>Remarks.<br>
	(a) The base of ko assumes several forms: ka, ku (kud), ki (kid).<br>
	(b) kud and kid are used before vowels and in composition.</font></p>

	<p><font><a name="319."><strong>319.</strong></a> </font><font
	color="#0000FF" size="4"><strong>Indefinite
	Pronouns</strong></font></p>

	<p><font><a name="320."><strong>320.</strong></a> The Indefinite
	Pronouns are formed by adding ci (cid), api and cana, to the
	Interrogative Pronouns.</font></p>

	<p><font><a name="321."><strong>321.</strong></a> ci, or, before a
	vowel cid is the suffix most commmonly used to form these
	pronouns.</font></p>

	<p><font><a name="322."><strong>322.</strong></a> cana</font><font
	size="3">&#7747;</font><font>=cana, is
	also found; both are sometimes shortened to ca.</font></p>

	<p><font color="#0000FF"><strong>Declension of
	Koci, K</strong></font><font color="#0000FF" size="3"><strong>&#257;ci</strong></font><font
	color="#0000FF"><strong> and Ki</strong></font><font
	color="#0000FF" size="3"><strong>&#241;ci</strong></font></p>

	<p><font><a name="323."><strong>323.</strong></a> Masculine: Koci,
	any, some, anyone</font></p>

	<table border="0" cellpadding="0">
		<tr>
			<td>&nbsp;</td>
			<td><font>Singular</font></td>
			<td><font>Plural</font></td>
		</tr>
		<tr>
			<td valign="top"><font>Nom.</font></td>
			<td valign="top"><font>koci.</font></td>
			<td valign="top"><font>keci.</font></td>
		</tr>
		<tr>
			<td valign="top"><font>Gen.</font></td>
			<td valign="top"><font>kassaci.</font></td>
			<td valign="top"><font>kesa</font><font
			size="3">&#241;</font><font>ci.</font></td>
		</tr>
		<tr>
			<td valign="top"><font>Dat.</font></td>
			<td valign="top"><font>kassaci.</font></td>
			<td valign="top"><font>kesa</font><font
			size="3">&#241;</font><font>ci.</font></td>
		</tr>
		<tr>
			<td valign="top"><font>Acc.</font></td>
			<td valign="top"><font>ka</font><font
			size="3">&#241;</font><font>ci, ki</font><font size="3">&#241;</font><font>ci.</font></td>
			<td valign="top"><font>keci.</font></td>
		</tr>
		<tr>
			<td valign="top"><font>Ins.</font></td>
			<td valign="top"><font>kenaci.</font></td>
			<td valign="top"><font>kehici.</font></td>
		</tr>
		<tr>
			<td valign="top"><font>Abl.</font></td>
			<td valign="top"><font>kasm</font><font
			size="3">&#257;</font><font>ci.</font></td>
			<td valign="top"><font>kehici.</font></td>
		</tr>
		<tr>
			<td valign="top"><font>Loc.</font></td>
			<td valign="top"><font>kasmi</font><font
			size="3">&#241;</font><font>ci, kamhici, kismi</font><font size="3">&#241;</font><font>ci,
			kimhici.</font></td>
			<td valign="top"><font>kesuci.</font></td>
		</tr>
	</table>

	<p><font><a name="324."><strong>324.</strong></a> Feminine: K</font><font
	size="3">&#257;</font><font>ci,
	any, some, anyone</font></p>

	<table border="0" cellpadding="0">
		<tr>
			<td>&nbsp;</td>
			<td><font>Singular</font></td>
			<td><font>Plural</font></td>
		</tr>
		<tr>
			<td valign="top"><font>Nom.</font></td>
			<td valign="top"><font>k</font><font
			size="3">&#257;</font><font>ci.</font></td>
			<td valign="top"><font>k</font><font
			size="3">&#257;</font><font>ci, k</font><font size="3">&#257;</font><font>yoci.</font></td>
		</tr>
		<tr>
			<td valign="top"><font>Gen.</font></td>
			<td valign="top"><font>k</font><font
			size="3">&#257;</font><font>yaci, kass</font><font size="3">&#257;</font><font>ci.</font></td>
			<td valign="top"><font>k</font><font
			size="3">&#257;</font><font>sa</font><font size="3">&#241;</font><font>ci.</font></td>
		</tr>
		<tr>
			<td valign="top"><font>Dat.</font></td>
			<td valign="top"><font>k</font><font
			size="3">&#257;</font><font>yaci, kass</font><font size="3">&#257;</font><font>ci.</font></td>
			<td valign="top"><font>k</font><font
			size="3">&#257;</font><font>sa</font><font size="3">&#241;</font><font>ci.</font></td>
		</tr>
		<tr>
			<td valign="top"><font>Acc.</font></td>
			<td valign="top"><font>ka</font><font
			size="3">&#241;</font><font>ci.</font></td>
			<td valign="top"><font>k</font><font
			size="3">&#257;</font><font>ci, k</font><font size="3">&#257;</font><font>yoci.</font></td>
		</tr>
		<tr>
			<td valign="top"><font>Ins.</font></td>
			<td valign="top"><font>k</font><font
			size="3">&#257;</font><font>yaci.</font></td>
			<td valign="top"><font>k</font><font
			size="3">&#257;</font><font>hici.</font></td>
		</tr>
		<tr>
			<td valign="top"><font>Abl.</font></td>
			<td valign="top"><font>k</font><font
			size="3">&#257;</font><font>yaci.</font></td>
			<td valign="top"><font>k</font><font
			size="3">&#257;</font><font>hici.</font></td>
		</tr>
		<tr>
			<td valign="top"><font>Loc.</font></td>
			<td valign="top"><font>k</font><font
			size="3">&#257;</font><font>yaci, k</font><font size="3">&#257;</font><font>ya</font><font
			size="3">&#241;</font><font>ci, kassa</font><font size="3">&#241;</font><font>ci.</font></td>
			<td valign="top"><font>k</font><font
			size="3">&#257;</font><font>suci.</font></td>
		</tr>
	</table>

	<p><font><a name="325."><strong>325.</strong></a> Neuter: Ki</font><font
	size="3">&#241;</font><font>ci,
	any, some, anything</font></p>

	<p><font>The Neuter is declined like the
	Masculine, except:</font></p>

	<table border="0" cellpadding="0">
		<tr>
			<td>&nbsp;</td>
			<td><font>Singular</font></td>
			<td><font>Plural</font></td>
		</tr>
		<tr>
			<td><font>Nom. &amp; Acc.</font></td>
			<td><font>ki</font><font size="3">&#241;</font><font>ci.</font></td>
			<td><font>k</font><font size="3">&#257;</font><font>nici.</font></td>
		</tr>
	</table>

	<p><font><a name="326."><strong>326.</strong></a> By placing na,
	not, before the Indefinite Pronouns we get the meanings: none, no
	one, nothing, etc.</font></p>

	<p><font><a name="327."><strong>327.</strong></a> ci, cana may also
	be placed after adverbs, to give them an indefinite sense, as:</font></p>

	<table border="0" cellpadding="0">
		<tr>
			<td><font>kuhi</font><font size="3">&#7747;</font><font>, where?</font></td>
			<td>&nbsp;</td>
			<td><font>kuhi</font><font size="3">&#241;</font><font>ci,
			kuhi</font><font size="3">&#241;</font><font>cana</font><font size="3">&#7747;</font><font>, anywhere.</font></td>
		</tr>
		<tr>
			<td><font>kud</font><font size="3">&#257;</font><font>,
			when?</font></td>
			<td>&nbsp;</td>
			<td><font>kud</font><font size="3">&#257;</font><font>cana</font><font
			size="3">&#7747;</font><font>,
			ever, sometimes.</font></td>
		</tr>
		<tr>
			<td><font>kad</font><font size="3">&#257;</font><font>,
			when?</font></td>
			<td>&nbsp;</td>
			<td><font>kad</font><font size="3">&#257;</font><font>ci,
			sometimes.</font></td>
		</tr>
	</table>

	<p><font color="#0000FF" size="4"><strong>Other
	Pronouns</strong></font></p>

	<p><font><a name="328."><strong>328.</strong></a> att</font><font
	size="3">&#257;</font><font>,
	self, own, oneself (154), is very much used as a Reflexive
	Pronoun; so also are: </font><font size="3">&#257;</font><font>tum</font><font size="3">&#257;</font><font>, self, own, etc., which is but another form of
	att</font><font size="3">&#257;</font><font>, and very rarely used in Buddhist writings:
	tuma, having the same meaning, is still less frequent.</font></p>

	<p><font><a name="329."><strong>329.</strong></a> In composition the
	bases are: atto, atuma and tuma.</font></p>

	<p><font><a name="330."><strong>330.</strong></a> saya</font><font
	size="3">&#7747;</font><font>.
	oneself, by oneself and s</font><font size="3">&#257;</font><font>ma</font><font size="3">&#7747;</font><font> self, both indeclinable, are often used as
	Reflexive Emphatic Pronouns.</font></p>

	<p><font><a name="331."><strong>331.</strong></a> att</font><font
	size="3">&#257;</font><font>, </font><font
	size="3">&#257;</font><font>tum</font><font
	size="3">&#257;</font><font> and
	tuma are properly nouns used pronominally.</font></p>

	<p><font><a name="332."><strong>332.</strong></a> A few other nouns
	are thus used pronominally; the following are the most usual.</font></p>

	<p><font><a name="333."><strong>333.</strong></a> bhava</font><font
	size="3">&#7747;</font><font>, lord,
	sir, (166). It is a very respectful term of address, used for the
	Second Pers. Pronoun; the verb is put in the Third Person.</font></p>

	<p><font><a name="334."><strong>334.</strong></a> Ayya, lord,
	master; a Buddhist monk; it is used chiefly in addressing
	Buddhist monks, and is then often used with bhante (166).</font></p>

	<p><font><a name="335."><strong>335.</strong></a> </font><font
	size="3">&#257;</font><font>vuso,
	friend, brother; is also used as a pronoun sometimes. It is used
	mostly by senior monks to junior monks, </font><font size="3">&#257;</font><font>vuso is
	indeclinable.</font></p>

	<p><font color="#0000FF" size="4"><strong>Pronominal
	Derivatives</strong></font></p>

	<p><font color="#0000FF"><strong>Possessive
	Pronouns</strong></font></p>

	<p><font><a name="336."><strong>336.</strong></a> A few Possessive
	Pronouns are formed from the bases of the first and second
	Personal Pronouns by means of suffixes: </font><font size="3">&#299;</font><font>ya and aka, the
	vowel of the bases being sometimes lengthened before aka.</font></p>

	<table border="0" cellpadding="0">
		<tr>
			<td><font>Base</font></td>
			<td><font>Possessive Pronoun</font></td>
		</tr>
		<tr>
			<td valign="top"><font>mad (289, a)</font></td>
			<td valign="top"><font>mad</font><font
			size="3">&#299;</font><font>ya,
			mine, my, my own.</font></td>
		</tr>
		<tr>
			<td valign="top"><font>mam (289, a)</font></td>
			<td valign="top"><font>m</font><font
			size="3">&#257;</font><font>maka, mamaka, mine, my, my own.</font></td>
		</tr>
		<tr>
			<td valign="top"><font>amhad (289, d)</font></td>
			<td valign="top"><font>amhadiya, ours,
			our own.</font></td>
		</tr>
		<tr>
			<td valign="top"><font>tad (290, a)</font></td>
			<td valign="top"><font>tadiya, thine,
			thy, thy own.</font></td>
		</tr>
		<tr>
			<td valign="top"><font>tava (Gen.)</font></td>
			<td valign="top"><font>t</font><font
			size="3">&#257;</font><font>vaka, thine, thy, thy own.</font></td>
		</tr>
	</table>

	<p><font>Remarks.<br>
	(a) </font><font size="3">&#257;</font><font>maka, mamaka, as well as t</font><font size="3">&#257;</font><font>vaka, may be
	derived from the singular genitive form by the addition of ka.<br>
	(b) The above Pronouns are declined like deva, ka</font><font
	size="3">&#241;&#241;&#257;</font><font> and r&#363;pa</font><font size="3">&#7747;</font><font>.</font></p>

	<p><font><a name="337."><strong>337.</strong></a> A great number of
	adjectives and adverbs are derived from pronominal bases by means
	of suffixes, the principal of which are the following:<br>
	(a) di (d</font><font size="3">&#299;</font><font>), disa, disaka, risa, tara, tama, ka.<br>
	(b) d</font><font size="3">&#257;</font><font>, d</font><font size="3">&#257;</font><font>ni, tra, tha, th</font><font size="3">&#257;</font><font>, tha</font><font
	size="3">&#7747;</font><font>, ti, to,
	va (vat), rahi, ha</font><font size="3">&#7747;</font><font>, ha, hi</font><font size="3">&#7747;</font><font>, va, va</font><font size="3">&#7747;</font><font>, di.<br>
	The former (a) are used to form adjectives, and the latter, (b),
	adverbs.</font></p>

	<p><font>The following are the principal
	derivatives by means of the above suffixes.</font></p>

	<p><font><a name="338."><strong>338.</strong></a> </font><font
	color="#0000FF" size="4"><strong>Adjectives</strong></font></p>

	<p><font><a name="339."><strong>339.</strong></a> di (d</font><font
	size="3">&#299;</font><font>), disa,
	disaka and risa, express likeness, resemblance; the vowel of the
	stem being lengthened before them.</font></p>

	<table border="0" cellpadding="0">
		<tr>
			<td colspan="2"><font color="#0000FF"><u>Examples</u></font></td>
		</tr>
		<tr>
			<td valign="top"><font>Pronominal base</font></td>
			<td valign="top"><font>Adjective</font></td>
		</tr>
		<tr>
			<td valign="top"><font>ma (289, a)</font></td>
			<td valign="top"><font>m</font><font
			size="3">&#257;</font><font>d</font><font size="3">&#299;</font><font>, m</font><font size="3">&#257;</font><font>disa, m</font><font size="3">&#257;</font><font>risa,
			like me, such as I.</font></td>
		</tr>
		<tr>
			<td valign="top"><font>ta (290, a)</font></td>
			<td valign="top"><font>t</font><font
			size="3">&#257;</font><font>di, t</font><font size="3">&#257;</font><font>disa,
			t</font><font size="3">&#257;</font><font>disaka, like him, like that, such.</font></td>
		</tr>
		<tr>
			<td valign="top"><font>amha (289, d)</font></td>
			<td valign="top"><font>amh</font><font
			size="3">&#257;</font><font>disa, like us.</font></td>
		</tr>
		<tr>
			<td valign="top"><font>tumha (290, b)</font></td>
			<td valign="top"><font>tumh</font><font
			size="3">&#257;</font><font>disa, like you.</font></td>
		</tr>
		<tr>
			<td valign="top"><font>i (307, a)</font></td>
			<td valign="top"><font size="3">&#299;</font><font>d</font><font size="3">&#299;</font><font>, </font><font size="3">&#299;</font><font>disa, </font><font size="3">&#299;</font><font>risa, </font><font
			size="3">&#299;</font><font>disako,
			like this, such as this.</font></td>
		</tr>
		<tr>
			<td valign="top"><font>e (304)</font></td>
			<td valign="top"><font>ed</font><font
			size="3">&#299;</font><font>,
			edisa, erisa, like this, such as this.</font></td>
		</tr>
		<tr>
			<td valign="top"><font>eta (298, 302)</font></td>
			<td valign="top"><font>et</font><font
			size="3">&#257;</font><font>disa, et</font><font size="3">&#257;</font><font>risa,
			such as this or that, such.</font></td>
		</tr>
		<tr>
			<td valign="top"><font>ki (318, a, b)</font></td>
			<td valign="top"><font>k</font><font
			size="3">&#299;</font><font>d</font><font
			size="3">&#299;</font><font>,
			k</font><font size="3">&#299;</font><font>disa, k</font><font size="3">&#299;</font><font>risa, like
			what? of what kind?</font></td>
		</tr>
	</table>

	<p><font><a name="340."><strong>340.</strong></a> The suffix dikkha,
	has the same meaning as disa, etc. It is obtained by assimilation
	from the Sanskrit d¨k·a.</font></p>

	<p><font>Hence we have also the forms:<br>
	t</font><font size="3">&#257;</font><font>dikkha = t</font><font size="3">&#257;</font><font>disa.<br>
	k</font><font size="3">&#299;</font><font>dikkha = k</font><font size="3">&#299;</font><font>disa,<br>
	edikkha = edisa,<br>
	</font><font size="3">&#299;</font><font>dikkha = </font><font size="3">&#299;</font><font>disa, etc.</font></p>

	<p><font><a name="341."><strong>341.</strong></a> In edi, edisa,
	etc., the stem i is strengthened (105), in </font><font size="3">&#299;</font><font>disa, etc., it is
	merely lengthened (19).</font></p>

	<p><font><a name="342."><strong>342.</strong></a> Tara and tama,
	which are used for the comparison of adjectives (238), are also
	added to the interogative stem to form Pronominal Adjectives
	which, in meaning, differ but little from the single stem. Hence
	we have:<br>
	katara, which? what?<br>
	katama, which? what?</font></p>

	<p><font><a name="343."><strong>343.</strong></a> Some adjectives
	assume a rather anomalous form; such are, for instance: kittaka,
	tattaka, yattaka, ettaka, etc. A glance will suffice to show that
	they are formed on pronominal bases: ya, eta, ki, (ka), etc. The
	difficulty is to account (for most of them) for the double tt. It
	is obvious these adjectives were formed by adding the adjectival
	suffix ka to the Adverbial Instrumentive in t</font><font
	size="3">&#257;</font><font>
	(from vat, vant: cf., Sansk. t</font><font size="3">&#257;</font><font>v</font><font
	size="3">&#257;</font><font>t</font><font
	size="3">&#257;</font><font> from
	t</font><font size="3">&#257;</font><font>vat; y</font><font size="3">&#257;</font><font>vat</font><font size="3">&#257;</font><font> from y</font><font size="3">&#257;</font><font>vat). The P</font><font size="3">&#257;</font><font>li forms are simply contractions from the
	Sanskrit forms; as: t</font><font size="3">&#257;</font><font>vat</font><font size="3">&#257;</font><font>+ka=t</font><font size="3">&#257;</font><font>vat</font><font size="3">&#257;</font><font>ka: the loss of medial va being compensated by
	the doubling of the last t</font><font size="3">&#257;</font><font>; the </font><font size="3">&#257;</font><font> being shortened before ka, and the </font><font
	size="3">&#257;</font><font> of
	the first t</font><font size="3">&#257;</font><font> as well, according to euphonic laws. So that:</font></p>

	<p><font>kittaka, how much? How many? How great?<br>
	kittaka=k</font><font size="3">&#299;</font><font>vat</font><font size="3">&#257;</font><font>ka.<br>
	ettako, so great, so much, so many.<br>
	ettako=et</font><font size="3">&#257;</font><font>vat</font><font size="3">&#257;</font><font>ka.<br>
	yattaka, however much; however big or large.<br>
	yattaka=y</font><font size="3">&#257;</font><font>vat</font><font size="3">&#257;</font><font>ka.<br>
	tattaka, as many, as great, as big or large.<br>
	tattaka=t</font><font size="3">&#257;</font><font>vat</font><font size="3">&#257;</font><font>ka.</font></p>

	<p><font>But see also such Sansk. forms as:
	iyattaka (i-yad-ta-ka); kiyattaka (ki-yad-ta-ka).</font></p>

	<p><font>The form etta=ettaka, may be accounted
	for by the further dropping of final ka, the adverb etto, thence,
	is probably a contracted form etato (Abl. of eta</font><font
	size="3">&#7747;</font><font>); in
	ettavat</font><font size="3">&#257;</font><font>=et</font><font size="3">&#257;</font><font>vat, the consonant of the base is doubled.</font></p>

	<p><font><a name="344."><strong>344.</strong></a> </font><font
	color="#FF0000"><strong>(b) Adverbial Derivatives</strong></font></p>

	<p><font>Adverbial derivatives from pronominal
	bases constitute a large and useful class of words.</font></p>

	<p><font>The principal suffixes used to form
	these adverbs have been given above (337, b). We will give here a
	few examples of such formation.</font></p>

	<p><font><a name="345."><strong>345.</strong></a> d</font><font
	size="3">&#257;</font><font>, d</font><font
	size="3">&#257;</font><font>ni,
	rahi express time.</font></p>

	<table border="0" cellpadding="0">
		<tr>
			<td colspan="2"><font color="#0000FF"><u>Examples</u></font></td>
		</tr>
		<tr>
			<td valign="top"><font>Pronominal base</font></td>
			<td valign="top"><font>Adverb</font></td>
		</tr>
		<tr>
			<td valign="top"><font>ka (318, a)</font></td>
			<td valign="top"><font>karahi, kad</font><font
			size="3">&#257;</font><font>, when.</font></td>
		</tr>
		<tr>
			<td valign="top"><font>i (307, a)</font></td>
			<td valign="top"><font>id</font><font
			size="3">&#257;</font><font>ni, now; at this time.</font></td>
		</tr>
		<tr>
			<td valign="top"><font>ta (290, a)</font></td>
			<td valign="top"><font>tarahi, tad</font><font
			size="3">&#257;</font><font>, tad</font><font size="3">&#257;</font><font>ni,
			then; at that time.</font></td>
		</tr>
		<tr>
			<td valign="top"><font>eta (298,302)</font></td>
			<td valign="top"><font>etarahi, now.</font></td>
		</tr>
	</table>

	<p><font><a name="346."><strong>346.</strong></a> to, tra, tha, dha,
	ha, ha</font><font size="3">&#7747;</font><font>, hi</font><font size="3">&#7747;</font><font>, form adverbs of place. Before a short vowel the
	t of tha is doubled.</font></p>

	<table border="0" cellpadding="0">
		<tr>
			<td colspan="2"><font color="#0000FF"><u>Examples</u></font></td>
		</tr>
		<tr>
			<td valign="top"><font>Pronominal base</font></td>
			<td valign="top"><font>Adverb</font></td>
		</tr>
		<tr>
			<td valign="top"><font>ka, ku (318, a)</font></td>
			<td valign="top"><font>kattha, kutra,
			kuttha, kaha</font><font size="3">&#7747;</font><font>, kuha</font><font size="3">&#7747;</font><font>, kuhi</font><font
			size="3">&#7747;</font><font>,
			where? whither? wherein? in what place?</font></td>
		</tr>
		<tr>
			<td valign="top"><font>ya (314, d)</font></td>
			<td valign="top"><font>yatra, yattha,
			where, wherein, whither.</font></td>
		</tr>
		<tr>
			<td valign="top"><font>ya</font></td>
			<td valign="top"><font>yato, from what.</font></td>
		</tr>
		<tr>
			<td valign="top"><font>e (304)</font></td>
			<td valign="top"><font>ettha, here,
			herein.</font></td>
		</tr>
		<tr>
			<td valign="top"><font>a (307, a)</font></td>
			<td valign="top"><font>atra, attha, here.</font></td>
		</tr>
		<tr>
			<td valign="top"><font>ta (290, a)</font></td>
			<td valign="top"><font>tattha, tatra,
			taha</font><font size="3">&#7747;</font><font>, tahi</font><font size="3">&#7747;</font><font>, there,
			thither.</font></td>
		</tr>
		<tr>
			<td valign="top"><font>ta</font></td>
			<td valign="top"><font>tato, thence, from
			that place.</font></td>
		</tr>
		<tr>
			<td valign="top"><font>i (307, a)</font></td>
			<td valign="top"><font>iha, idha, here in
			this place.</font></td>
		</tr>
		<tr>
			<td valign="top"><font>i</font></td>
			<td valign="top"><font>ito, hence, from
			this place.</font></td>
		</tr>
		<tr>
			<td valign="top"><font>eta (298, 302)</font></td>
			<td valign="top"><font>etto, through
			etato (343), hence.</font></td>
		</tr>
	</table>

	<p><font><a name="347."><strong>347.</strong></a> th</font><font
	size="3">&#257;</font><font>, va,
	va</font><font size="3">&#7747;</font><font>, tha</font><font size="3">&#7747;</font><font>, ti, form adverbs of manner</font></p>

	<table border="0" cellpadding="0">
		<tr>
			<td colspan="2"><font color="#0000FF"><u>Examples</u></font></td>
		</tr>
		<tr>
			<td valign="top"><font>Pronominal base</font></td>
			<td valign="top"><font>Adverb</font></td>
		</tr>
		<tr>
			<td valign="top"><font>ta</font></td>
			<td valign="top"><font>tath</font><font
			size="3">&#257;</font><font>, thus, so, like that.</font></td>
		</tr>
		<tr>
			<td valign="top"><font>ka</font></td>
			<td valign="top"><font>katha</font><font
			size="3">&#7747;</font><font>,
			how?</font></td>
		</tr>
		<tr>
			<td valign="top"><font>i</font></td>
			<td valign="top"><font>ittha</font><font
			size="3">&#7747;</font><font>,
			thus, in this manner.</font></td>
		</tr>
		<tr>
			<td valign="top"><font>i</font></td>
			<td valign="top"><font>iva, like this,
			as, as it were.</font></td>
		</tr>
		<tr>
			<td valign="top"><font>i</font></td>
			<td valign="top"><font>iti, thus, in this
			manner.</font></td>
		</tr>
		<tr>
			<td valign="top"><font>e</font></td>
			<td valign="top"><font>eva, eva</font><font
			size="3">&#7747;</font><font>,
			so, just so.</font></td>
		</tr>
		<tr>
			<td valign="top"><font>ya</font></td>
			<td valign="top"><font>yath</font><font
			size="3">&#257;</font><font>, as, like.</font></td>
		</tr>
	</table>

	<p><font><a name="348."><strong>348.</strong></a> Another suffix va,
	from vat, (=Sansk. vat), forms adverbs of time and cause from the
	Pronominal bases ta, ya, ki. The final t of vat is dropped
	according to the phonetic laws obtaining, in P</font><font
	size="3">&#257;</font><font>li,
	which do not suffer any consonant to remain at the end of a word,
	except </font><font size="3">&#7747;</font><font>; before a vowel however, the final t is revived
	in the form of a d; as for instance: t</font><font size="3">&#257;</font><font>va; but; t</font><font
	size="3">&#257;</font><font>vad
	eva.</font></p>

	<table border="0" cellpadding="0">
		<tr>
			<td><font>Pronominal base</font></td>
			<td><font>Adverb</font></td>
		</tr>
		<tr>
			<td><font>ya</font></td>
			<td><font>y</font><font size="3">&#257;</font><font>va,
			until; as long as; in order that.</font></td>
		</tr>
		<tr>
			<td><font>ta</font></td>
			<td><font>t</font><font size="3">&#257;</font><font>va, so
			long, still, yet.</font></td>
		</tr>
	</table>

	<p><font>Remarks. Final a of the base is
	lengthened before va (vat), which, as we have seen already,
	(219), forms adjectives from nouns.</font></p>

	<p><font>The Abl. sing. suffix t</font><font
	size="3">&#257;</font><font>, is
	also added to such forms as the above.</font></p>

	<p><font color="#0000FF"><u>Examples<br>
	</u></font><font>y</font><font size="3">&#257;</font><font>vat</font><font
	size="3">&#257;</font><font>, as
	far as, because.<br>
	t</font><font size="3">&#257;</font><font>vat</font><font size="3">&#257;</font><font>, so far, to that extent, on that account.</font></p>

	<p><font>From other pronominal bases we have:</font></p>

	<table border="0" cellpadding="0">
		<tr>
			<td><font>Pronominal base</font></td>
			<td><font>Adverb</font></td>
		</tr>
		<tr>
			<td><font>eta (298)</font></td>
			<td><font>ett</font><font size="3">&#257;</font><font>vat</font><font
			size="3">&#257;</font><font>, to that extent, so far, thus.</font></td>
		</tr>
		<tr>
			<td><font>ki (318, a)</font></td>
			<td><font>kitt</font><font size="3">&#257;</font><font>vat</font><font
			size="3">&#257;</font><font>, to what extent? how far?</font></td>
		</tr>
	</table>

	<p><font><a name="349."><strong>349.</strong></a> It has been seen
	that by adding ka to these forms we obtain adjectives of cognate
	meaning.</font></p>

	<p><font><a name="350."><strong>350.</strong></a> The suffix di,
	expressing condition, is found only in yadi, if.</font></p>

	<p><font><a name="351."><strong>351.</strong></a> The suffix ti, is
	found in: kati, how many? yati, as many, and tati, so many.</font></p>

	<p><font color="#0000FF" size="4"><strong>Adjectives
	Declined Pronominally</strong></font></p>

	<p><font><a name="353."><strong>353.</strong></a> A few adjectives
	take the pronominal declension. They are:</font></p>

	<table border="0" cellpadding="0">
		<tr>
			<td valign="top"><font>katara, which?
			what?</font></td>
			<td valign="top">&nbsp;</td>
			<td valign="top"><font>ubhaya, both.</font></td>
		</tr>
		<tr>
			<td valign="top"><font>a</font><font
			size="3">&#241;&#241;</font><font>a, other.</font></td>
			<td valign="top">&nbsp;</td>
			<td valign="top">&nbsp;</td>
		</tr>
		<tr>
			<td valign="top"><font>a</font><font
			size="3">&#241;&#241;</font><font>atara, one of several, a certain.</font></td>
			<td valign="top">&nbsp;</td>
			<td valign="top"><font>pubba, first,
			former.</font></td>
		</tr>
		<tr>
			<td valign="top"><font>para, distant,
			other.</font></td>
			<td valign="top">&nbsp;</td>
			<td valign="top"><font>apara, subsequent,
			other.</font></td>
		</tr>
		<tr>
			<td valign="top"><font>uttara, upper,
			higher.</font></td>
			<td valign="top">&nbsp;</td>
			<td valign="top"><font>dakkhi</font><font
			size="3">&#7751;</font><font>a,
			right, (not left).</font></td>
		</tr>
		<tr>
			<td valign="top"><font>adhara, lower,
			inferior.</font></td>
			<td valign="top">&nbsp;</td>
			<td valign="top"><font>vissa, all.</font></td>
		</tr>
		<tr>
			<td valign="top"><font>amuka, so and so,
			such. (310, c)</font></td>
			<td valign="top">&nbsp;</td>
			<td valign="top"><font>asuka, so and so,
			such.</font></td>
		</tr>
	</table>

	<hr /><p id="ch10" align="center"><font size="4"><strong>A
	Practical Grammar of the P&#257;li Language<br>
	Chapter 10</strong></font></p>

	<p><font color="#FF0000" size="4"><strong>Verbs</strong></font></p>

	<p><font><a name="354."><strong>354.</strong></a> Conjugation, or
	the inflection of verbs, consists in making the verbal root
	undergo certain changes in form, by the addition to it of certain
	prefixes and terminations to show the difference of Voice, of
	Tense, of Mode, of Person, and of Number.</font></p>

	<p><font><a name="355."><strong>355.</strong></a> There are two
	voices:<br>
	(1) The Active, called in P</font><font size="3">&#257;</font><font>li: parassapada (lit. a word for another) and<br>
	(2) The Reflective in P</font><font size="3">&#257;</font><font>li called attanopada (lit. a word for one's
	self).</font></p>

	<p><font><a name="356."><strong>356.</strong></a> The Active Voice,
	or parassapada may be said to be used, when the fruit or
	consequence of the action; expressed by the verb passes on to
	another person or thing other than the subject or agent; the
	Reflective Voice or attanopada, is used when the fruit or the
	consequence expressed by the verb accrues to no one else but to
	the the agent. The Reflective voice merely implies that the agent
	has the ability to do that action or suffer that state which is
	denoted by the Root.</font></p>

	<p><font><a name="357."><strong>357.</strong></a> It must here be
	remarked that the Reflective Voice has lost very much of its
	importance, and that the distinction between Active and
	Reflective has been almost if not altogether effaced, and that
	the choice between the Active or Reflective is mostly determined
	now by metrical exigencies. It therefore follows the Reflective
	Voice or the &quot;Middle Voice,&quot; as it is also called, is
	confined to poetry, and is but rarely found in prose.</font></p>

	<p><font><a name="358."><strong>358.</strong></a> There are six
	Tenses:<br>
	(1) The Present; and its preterite.<br>
	(2) The Imperfect; used originally to express a definite past.<br>
	(3) The Aorist, expressing time recently past. This is now the
	only true past tense in P</font><font size="3">&#257;</font><font>li, and is very extensively used.<br>
	(4) The Perfect, originally an indefinite past. This tense is of
	very rare occurrence.<br>
	(5) The Future, expressing future time in general and its
	preterite.<br>
	(6) The Conditional, expressing future time relatively to
	something that is past, and an action unable to be performed on
	account of some difficulty in the way of its execution.</font></p>

	<p><font><a name="359."><strong>359.</strong></a> There are three
	Modes of the Present Tense:<br>
	(1) The Indicative.<br>
	(2) The Imperative.<br>
	(3) The Optative.</font></p>

	<p><font><a name="360."><strong>360.</strong></a> The Present, the
	Perfect and the Future Tenses, have each a Participle, called
	after them:<br>
	(1) The Present Participle.<br>
	(2) The Perfect Participle.<br>
	(3) The Future Participle.</font></p>

	<p><font>Remarks. The Perfect Participle, mostly
	formed from the root, is principally of past and passive meaning;
	sometimes also of Neuter meaning.</font></p>

	<p><font><a name="361."><strong>361.</strong></a> There is also a
	Participle of Necessity, also called Future Passive Participle
	and Potential Participle, which is but a Verbal Adjective.</font></p>

	<p><font><a name="362."><strong>362.</strong></a> According to the
	Base on which they are formed the Present and the Future
	Participles may be active or passive in sense.</font></p>

	<p><font><a name="363."><strong>363.</strong></a> There are two
	Verbal Nouns:<br>
	(1) The Infinitive, in the Accusative Case-form; sometimes
	(rarely), in the Dative Case-form; which has nothing to do with
	the Conjugation and the Tense Systems; and has the sense of a
	regular infinitive.<br>
	(2) A Gerund so-called, which is but the Case-form of a
	derivative noun having the force of an absolute participle.</font></p>

	<p><font><a name="364."><strong>364.</strong></a> There are two
	Numbers: the Singular and the Plural.</font></p>

	<p><font><a name="365."><strong>365.</strong></a> There are three
	Persons: the First, Second and Third Persons.</font></p>

	<p><font><a name="366."><strong>366.</strong></a> From what has been
	said above, it will be seen that the tenses group themselves into
	four well defined classes or systems.<br>
	(1) The Present System, composed of:<br>
	(a) The Present Indicative, and its preterite.<br>
	(b) The Imperfect.<br>
	(c) The Present Imperative.<br>
	(d) The Present Optative.<br>
	(e) The Present Participle.<br>
	(2) The Aorist System, composed of:<br>
	(a) The Aorist Tense only.<br>
	(3) The Perfect System, comprising:<br>
	(a) The Perfect Tense.<br>
	(b) The Perfect Participle.<br>
	(4) The Future System composed of:<br>
	(a) The Future Tense.<br>
	(b) The Conditional.<br>
	(c) The Future Participle.</font></p>

	<p><font><a name="367."><strong>367.</strong></a> There is a
	division of the tenses, more fictitious than real, into
	&quot;Special Tenses&quot; and &quot;General Tenses&quot;. From
	such a division, one would be inclined to think that the former
	are formed on a special base or modified form of the root, and
	the latter, therefore, from the root itself. But such in fact is
	not the case, for it will later on be, remarked that the special
	and the general tenses not seldom interchange their bases.</font></p>

	<p><font><a name="368."><strong>368.</strong></a> As, however the
	Present System is by far the most important, and as it is made
	the basis of the different Conjugations or Classifications of
	Verbs, we will in the next section explain the formation of the
	several stems or bases of the Present System (otherwise called
	&quot;Special Tenses&quot;) of which there are ten, divided into
	Seven Conjugations. These bases are in consequence called
	&quot;Special Bases&quot;.</font></p>

	<p><font><a name="369."><strong>369.</strong></a> The Conjugation of
	Verbs is furthermore divided into Primitive and Derivative
	Conjugations.</font></p>

	<p><font color="#0000FF" size="4"><strong>(A)
	Primitive Verbs</strong></font></p>

	<p><font color="#FF0000"><strong>Formation of the
	special bases of the Present System</strong></font></p>

	<p><font color="#0000FF"><strong>Conjugation</strong></font></p>

	<p><font><a name="370."><strong>370.</strong></a> The verbs of the
	First Conjugation form the Present stem or base in four ways, as
	follows:</font></p>

	<p><font>(1) The roots end in a Consonant, and,
	to form the base or stem, simply add a.</font></p>

	<p><font color="#0000FF"><u>Examples</u></font><font><br>
	Roots. Bases.<br>
	&#8730;pac, to cook. paca.<br>
	&#8730;labh, to obtain. labha.<br>
	&#8730;mar, to die. mara.<br>
	&#8730;rakkh, to keep, guard. rakkha.<br>
	&#8730;y</font><font size="3">&#257;</font><font>c, to entreat beg. y</font><font size="3">&#257;</font><font>ca.<br>
	&#8730;vad, to tell, say. vada.<br>
	&#8730;tar, to cross. tara.<br>
	&#8730;j</font><font size="3">&#299;</font><font>v, to live. j</font><font size="3">&#299;</font><font>va.<br>
	&#8730;bhar, to carry. bhara.</font></p>

	<p><font><a name="371."><strong>371.</strong></a> To this division
	belong those roots which, ending in a consonant preceded by i or
	u, sometimes do, and sometimes do not strengthen the vowel (i,
	u).</font></p>

	<p><font color="#0000FF"><u>Examples</u></font><font><br>
	(Without Strengthening)<br>
	Roots. Bases.<br>
	&#8730;tud, to know, destroy. tuda.<br>
	&#8730;phus, to touch. phusa.<br>
	&#8730;likh, to write. likha.<br>
	&#8730;nud, to remove. nuda.<br>
	(With Strengthening)<br>
	Roots. Bases.<br>
	gup, to keep, watch. gopa.<br>
	subh, to shine, be beautiful. sobha.</font></p>

	<p><font>(2) The roots of this division do not
	take the conjugation sign a: the personal endings of the tenses
	are added directly to the root.</font></p>

	<p><font color="#0000FF"><u>Examples</u></font><font><br>
	Roots. Bases.<br>
	&#8730;y</font><font size="3">&#257;</font><font>, to go. y</font><font size="3">&#257;</font><font>.<br>
	&#8730;v</font><font size="3">&#257;</font><font>, to blow. v</font><font size="3">&#257;</font><font>.<br>
	&#8730;&#7789;h</font><font size="3">&#257;</font><font>, to stand. &#7789;h</font><font size="3">&#257;</font><font>.<br>
	&#8730;khy</font><font size="3">&#257;</font><font>, to tell (with prefix </font><font size="3">&#257;</font><font>). khy</font><font
	size="3">&#257;</font><font>.<br>
	&#8730;br&#363;, to speak. br&#363;.</font></p>

	<p><font>Remarks. (a) To this class may be said
	to belong the roots ending in i, </font><font size="3">&#299;</font><font> or u, u which,
	when a is added to them, do not take their semi-vowel substitute,
	but are merely gunated (109, 104-107).</font></p>

	<p><font color="#0000FF"><u>Examples</u></font><font><br>
	Roots. Bases.<br>
	&#8730;n</font><font size="3">&#299;</font><font>, to lead. ne (or naya) (3rd Division).<br>
	&#8730;ji, to conquer. je (or java) (3rd Division).<br>
	&#8730;h&#363;, to be. ho.<br>
	&#8730;ku, to sound. ko (or kava) (3rd Division).</font></p>

	<p><font>Remarks.<br>
	(b) To these transformed roots, which at first sight appear to be
	pure roots, the personal endings are added, as after the roots: y</font><font
	size="3">&#257;</font><font>, v</font><font
	size="3">&#257;</font><font>, &#7789;h</font><font
	size="3">&#257;</font><font>,
	etc., (2nd Division).<br>
	(c) So that these roots assume two special bases: one in e or
	aya, and one in o or ava, according as the last vowel is i, </font><font
	size="3">&#299;</font><font> or u,
	&#363;.</font></p>

	<p><font>(3) The roots of this division end in i,
	</font><font size="3">&#299;</font><font> or u, &#363; which, before the conjugational sign a,
	are respectively changed to ay and av (103-110).</font></p>

	<p><font color="#0000FF"><u>Examples</u></font><font><br>
	Roots. Bases.<br>
	&#8730;n</font><font size="3">&#299;</font><font>, to lead, guide. (&#8730;n</font><font size="3">&#299; </font><font>+ a =) naya.<br>
	&#8730;ji, to conquer. (&#8730;ji + a =) jaya.<br>
	&#8730;bh&#363;, to be. (&#8730;bh&#363; + a =) bhava.<br>
	&#8730;ku, to make a sound. (&#8730;ku + a =) kava.<br>
	&#8730;khi, to govern. (&#8730;khi + a =) khaya.<br>
	(See above no. 2 Remarks (a, c).</font></p>

	<p><font>(4) The verbs of the Fourth division of
	the First Cojugation form their special bases by reduplicating
	the root.</font></p>

	<p><font color="#0000FF"><u>Examples</u></font><font><br>
	Roots. Bases.<br>
	&#8730;&#7789;h</font><font size="3">&#257;</font><font>, to stand. ti&#7789;&#7789;h</font><font size="3">&#257;</font><font>.<br>
	&#8730;d</font><font size="3">&#257;</font><font>, to give. dad</font><font size="3">&#257;</font><font>.<br>
	&#8730;dh</font><font size="3">&#257;</font><font>, to hold. dadh</font><font size="3">&#257;</font><font>.<br>
	&#8730;ha, to forsake. jah</font><font size="3">&#257;</font><font>.<br>
	&#8730;hu, to sacrifice. juho.</font></p>

	<p><font>Remark. These retain the long </font><font
	size="3">&#257;</font><font>
	before the personal endings of the present and of the Imperative.</font></p>

	<p><font><a name="372."><strong>372.</strong></a> The Rules of
	Reduplication are as follows:</font></p>

	<p><font>(1) Reduplication consists in the
	doubling of the first consonant in a root together with a vowel
	that follows it. If the root begins with a vowel, that vowel
	alone is reduplicated.</font></p>

	<p><font>(2) A gutteral is reduplicated by its
	corresponding palatal.</font></p>

	<p><font>(3) An unaspirate is always reduplicated
	by an unaspirate (See chart para 9) which means that an
	unaspirate is reduplicated by itself.</font></p>

	<p><font>(4) The initial h of a root, is
	reduplicated by j.</font></p>

	<p><font>(5) An aspirate is reduplicated by its
	unaspirate.</font></p>

	<p><font>(6) v is generally reduplicated by u.</font></p>

	<p><font>(7) A long vowel is shortened in the
	reduplicated syllable. That is:<br>
	(a) a or </font><font size="3">&#257;</font><font> takes a in reduplication, and sometimes:<br>
	(b) i or </font><font size="3">&#299;</font><font> takes i.<br>
	(c) u or &#363; takes u but sometimes a.<br>
	(d) i is occasionally changed to e.<br>
	(e) u is changed to o, sometimes.<br>
	(f) a of the root, following the first consonant, is sometimes
	lengthened to </font><font size="3">&#257;</font><font>.</font></p>

	<p><font color="#0000FF"><u>Examples</u></font><font><br>
	Simple Roots. Reduplicated Bases.<br>
	&#8730;dh</font><font size="3">&#257;</font><font>, to hold. (Rule 372, 5, 7-a) dadh</font><font
	size="3">&#257;</font><font>.<br>
	&#8730;d</font><font size="3">&#257;</font><font>, to give. (Rule 372, 3, 7-a) dad</font><font
	size="3">&#257;</font><font>.<br>
	&#8730;kit, to cure. (Rule 372, 2, 7-b; 88) cikiccha.<br>
	&#8730;gam, to go. (Rule 372, 2, 7-a) jagama.<br>
	&#8730;kha</font><font size="3">&#7749;</font><font>, to dig. (Rule 372, 2, 7-a) cakhana.<br>
	&#8730;har, to bear. (Rule 372, 4, 7-a, f) jah</font><font size="3">&#257;</font><font>ra.<br>
	&#8730;has, to laugh. (Rule 372, 4, 7-a, f) jah</font><font size="3">&#257;</font><font>sa.<br>
	&#8730;budh, to know. (Rule 372, 3, 7-e) bubodha.<br>
	&#8730;suc, to mourn. (Rule 372, 3, 7-e) susoca.<br>
	&#8730;pac, to cook. (Rule 372, 3, 7-a) papaca.<br>
	&#8730;chid, to cut. (Rule 372, 5, 7-d) cicheda.<br>
	&#8730;bh&#363;, to be. (Rule 372, 5, 7-c) babhuva.<br>
	&#8730;vas, to live. (Rule 372, 6, 7-f) uv</font><font size="3">&#257;</font><font>sa.<br>
	&#8730;vad, to say. (Rule 372, 6, 7-f) uv</font><font size="3">&#257;</font><font>da.<br>
	&#8730;ah, to say. (Rule 372, 1; 22) </font><font size="3">&#257;</font><font>ha.</font></p>

	<p><font>Remarks. The above rules of
	reduplication apply as well to the perfect tense; but as the
	perfect is very seldom used in P</font><font size="3">&#257;</font><font>li, the
	student ought not to assume existence of any form unless it be
	actually found in the course of his reading.</font></p>

	<p><font><a name="373."><strong>373.</strong></a> The Verbs of the
	Second Conjugation form their Special Bases by inserting niggah</font><font
	size="3">&#299;</font><font>ta before
	the last consonant of the root, and then adding a, as in the 1st
	conjugation. Niggahita follows the usual rules of sandhi (39).</font></p>

	<p><font color="#0000FF"><u>Examples</u></font><font><br>
	Roots. Bases.<br>
	&#8730;rudh, to restrain. rundha.<br>
	&#8730;muc, to free. mu</font><font size="3">&#241;</font><font>ca.<br>
	&#8730;chid, to cut. chinda.<br>
	&#8730;lip, to smear. limpa.<br>
	&#8730;bhuj, to eat. bhu</font><font size="3">&#241;</font><font>ja.<br>
	&#8730;pis, to grind. pimsa.</font></p>

	<p><font><a name="374."><strong>374.</strong></a> The sign of the
	Third Conjugation is ya, which is added to the root; the rules
	for the Assimilation of ya (70 ff.), are regularly applied.</font></p>

	<p><font color="#0000FF"><u>Examples</u></font><font><br>
	Roots. Bases.<br>
	&#8730;yudh, to fight. &#8730;yudh + ya (74, vi) = yujjha.<br>
	&#8730;budh, to know. &#8730;budh + ya (74, vi) = bujjha.<br>
	&#8730;pas, to see. &#8730;pas + ya (76, i) = passa.<br>
	&#8730;dus, to vex. &#8730;dus + ya (76, i) = dussa.<br>
	&#8730;g</font><font size="3">&#257;</font><font>, to sing. &#8730;g</font><font size="3">&#257;</font><font> + ya = g</font><font
	size="3">&#257;</font><font>ya.<br>
	&#8730;jh</font><font size="3">&#257;</font><font>, to think. &#8730;jh</font><font size="3">&#257;</font><font> + ya = jh</font><font
	size="3">&#257;</font><font>ya.</font></p>

	<p><font>Remark. The roots of this conjugation
	ending in long </font><font size="3">&#257;</font><font> are sometimes given under the form of e also;
	thus:</font></p>

	<p><font>ge = g</font><font size="3">&#257;</font><font>, to sing.<br>
	ve = v</font><font size="3">&#257;</font><font>, to weave.<br>
	jhe = jh</font><font size="3">&#257;</font><font>, to think, meditate.</font></p>

	<p><font><a name="375."><strong>375.</strong></a> The forms in </font><font
	size="3">&#257;</font><font> (g</font><font
	size="3">&#257;</font><font>,
	etc.) belong, as we have already seen, to the Third Conjugation,
	but those in e belong to the First Conjugation (3rd Division),
	and form their bases by the addition of a. Thus:</font></p>

	<p><font>ge + a = g</font><font size="3">&#257;</font><font>ya.<br>
	ve + a = v</font><font size="3">&#257;</font><font>ya.</font></p>

	<p><font>Remarks. Note well that final e + a = </font><font
	size="3">&#257;</font><font>ya
	with lengthening of the first a.</font></p>

	<p><font><a name="376."><strong>376.</strong></a> The Verbs of the
	Fourth Conjugation form the present Stem or Base by the addition
	of </font><font size="3">&#7751;</font><font>u, or </font><font size="3">&#7751;</font><font>a if the root end in a vowel; but u</font><font
	size="3">&#7751;</font><font>u, or u</font><font
	size="3">&#7751;&#257;</font><font>,
	if the root end in a consonant.</font></p>

	<p><font>Remarks.<br>
	(a) The u of </font><font size="3">&#7751;</font><font>u and u&#7749;u may be strengthened to o.<br>
	(b) This u or o may, before a personal ending beginning with a
	vowel, be changed to va (27ii a, b).</font></p>

	<p><font color="#0000FF"><u>Examples</u></font><font><br>
	Roots. Bases.<br>
	&#8730;su, to hear. su</font><font size="3">&#7751;&#257;</font><font> or su</font><font size="3">&#7751;</font><font>o.<br>
	&#8730;</font><font size="3">&#257;</font><font>p (with prefix pa = p</font><font size="3">&#257;</font><font>p) attain p</font><font
	size="3">&#257;</font><font>pu</font><font
	size="3">&#7751;&#257;</font><font> or
	p</font><font size="3">&#257;</font><font>pu</font><font size="3">&#7751;</font><font>o.</font></p>

	<p><font>(c) The long </font><font size="3">&#257;</font><font> of </font><font
	size="3">&#7751;&#257;</font><font>, u</font><font
	size="3">&#7751;&#257;</font><font> is
	retained before the personal endings of the Present and of the
	Imperative except the 3rd Person Plural. Occasionally, however,
	it is found shortened.<br>
	(d) In a few cases the </font><font size="3">&#7751;</font><font> is de-lingualized and changed to the dental
	nasal, viz., n, following in this the analogy of the Sanskrit.</font></p>

	<p><font><a name="377."><strong>377.</strong></a> Verbs of the Fifth
	Conjugation form their bases by adding n</font><font size="3">&#257;</font><font> to the root,
	which as a rule ends in a vowel.</font></p>

	<p><font>Remarks.<br>
	(a) If the final vowel of the root is long (2), it is shortened
	before n</font><font size="3">&#257;</font><font>.<br>
	(b) Under the influence of a preceding Sanskrit r or ¨, this n</font><font
	size="3">&#257;</font><font> is
	sometimes lingualised and becomes </font><font size="3">&#7751;&#257;</font><font>.</font></p>

	<p><font color="#0000FF"><u>Examples</u></font><font><br>
	Roots. Bases.<br>
	&#8730;ci, to heap, collect. cin</font><font size="3">&#257;</font><font>.<br>
	&#8730;k</font><font size="3">&#299;</font><font>, to buy, barter. (Sansk. kr</font><font size="3">&#299;</font><font>) k</font><font
	size="3">&#299;&#7751;&#257;</font><font>,
	or ki</font><font size="3">&#7751;&#257;</font><font>.<br>
	&#8730;dh&#363;, to shake. dhun</font><font size="3">&#257;</font><font>.<br>
	&#8730;ji, to conquer, win. jin</font><font size="3">&#257;</font><font>.<br>
	&#8730;as, to eat. asn</font><font size="3">&#257;</font><font>.<br>
	&#8730;j</font><font size="3">&#257;</font><font>, to know. j</font><font size="3">&#257;</font><font>n</font><font size="3">&#257;</font><font>.<br>
	&#8730;yu, to mix, associate. yun</font><font size="3">&#257;</font><font>.</font></p>

	<p><font>Remarks. The long </font><font size="3">&#257;</font><font> of n</font><font
	size="3">&#257;</font><font> is
	retained in all the persons of the Present and Imperative, except
	in the 3rd Plural. The short form in na is also often found.</font></p>

	<p><font><a name="378."><strong>378.</strong></a> The Verbs of the
	Sixth Conjugation form their Special Bases by adding u to the
	root; this u generally strengthens to o, which before an ending
	beginning with a vowel is changed to va (27).</font></p>

	<p><font color="#0000FF"><u>Examples</u></font><font><br>
	Roots. Bases.<br>
	&#8730;kar, to do, make. karo.<br>
	&#8730;tan, to stretch, expand. tano.<br>
	&#8730;ku</font><font size="3">&#7751;</font><font>, to make a sound. ku</font><font size="3">&#7751;</font><font>o.<br>
	&#8730;van, to beg, ask for. vano.</font></p>

	<p><font>Remarks.<br>
	(a) The conjugation of &#8730;kar is highly irregular and formed on
	several bases and will be given in full later on.<br>
	(b) The roots belonging to this Conjugation are remarkably few.</font></p>

	<p><font><a name="379."><strong>379.</strong></a> The Verbs of the
	Seventh Conjugation form their Special bases by adding to the
	root aya, which by contraction may be replaced by e. The forms in
	e are more commonly met than those in aya. (Compare: 1st
	conjugation 3rd Division).</font></p>

	<p><font>Remarks. The following should be
	carefully noted:<br>
	(a) When the radical vowel is u, it is changed to o, provided it
	be not followed by a Conjunct Consonant.<br>
	(b) Radical a, if followed by a single consonant, is generally
	lengthened, in some cases, however, it remains short.<br>
	(c) It will be perceived from the above that the verbs of the
	Seventh Conjugation have two bases: one in e and one in aya
	(Compare: 1st Conjugation, 3rd division.)</font></p>

	<p><font color="#0000FF"><u>Examples</u></font><font><br>
	Root. Base.<br>
	&#8730;cur, to steal. core or coraya.<br>
	&#8730;gup, to guard, shine. gope or gopaya.<br>
	&#8730;pus, to nourish. pose or posaya.<br>
	&#8730;bandh, to bind. bandhe or bandhaya.<br>
	&#8730;t</font><font size="3">&#299;</font><font>r, to finish, accomplish. tire or t</font><font
	size="3">&#299;</font><font>raya.<br>
	&#8730;cha</font><font size="3">&#7693;&#7693;</font><font>, to throw away. cha</font><font size="3">&#7693;&#7693;</font><font>e or cha</font><font
	size="3">&#7693;&#7693;</font><font>aya.<br>
	&#8730;kath, to say. kathe or kathaya.</font></p>

	<p><font><a name="380."><strong>380.</strong></a> A great many roots
	can form their bases according to two or three or even most
	Conjugations, in which case the meaning of each Special Base from
	the same root, differs, in most instances, from the original
	meaning of the root itself. This will be better understood by
	several examples. The numbers after the bases refer to the
	conjugations.</font></p>

	<p><font color="#0000FF"><u>Examples</u></font><font><br>
	Roots. Bases.<br>
	subh sobha (1), to shine. &#8730;subh + a = sobha.<br>
	subh sumbha (2), strike. &#8730;subh + </font><font size="3">&#7747;</font><font> + a = sumbha.<br>
	kus kosa (1), to call, cut. &#8730;kus + a = kosa.<br>
	kus kussa (3), to embrace. &#8730;kus + ya, kusya = kussa (76).<br>
	tik teka (1), to go. &#8730;tik + a = teka.<br>
	tik tiku&#7749;</font><font size="3">&#257;</font><font> (4), to oppress. &#8730;tik + u&#7749;</font><font
	size="3">&#257;</font><font> =
	tiku&#7749;</font><font size="3">&#257;</font><font>.<br>
	r</font><font size="3">&#299;</font><font> re (1), to expand. &#8730;r</font><font size="3">&#299; </font><font>+ a = re.<br>
	r</font><font size="3">&#299;</font><font> r</font><font size="3">&#299;&#7751;&#257;</font><font> (5), to inform. &#8730;r</font><font size="3">&#299;</font><font> + </font><font
	size="3">&#7751;&#257; </font><font>=
	r</font><font size="3">&#299;&#7751;&#257;</font><font>.<br>
	l</font><font size="3">&#299;</font><font> laya (1) to liquify. &#8730;l</font><font size="3">&#299;</font><font> + a = laya.<br>
	l</font><font size="3">&#299;</font><font> l</font><font size="3">&#299;</font><font>n</font><font size="3">&#257;</font><font> (5), to approach. &#8730;l</font><font size="3">&#299;</font><font> + n</font><font
	size="3">&#257; </font><font>= l</font><font
	size="3">&#299;</font><font>n</font><font
	size="3">&#257;.</font><font><br>
	tan tana (1), to aid, assist. &#8730;tan + a = tana.<br>
	tan tano (6), to expand, stretch &#8730;tan + u (=o) = tano.<br>
	va</font><font size="3">&#7693;&#7693;</font><font>h va</font><font size="3">&#7693;&#7693;</font><font>ha (1), to grow, increase. &#8730;va</font><font
	size="3">&#7693;&#7693;</font><font>h + a =
	va</font><font size="3">&#7693;&#7693;</font><font>ha.<br>
	va</font><font size="3">&#7693;&#7693;</font><font>h va</font><font size="3">&#7693;&#7693;</font><font>he (7), to pour from one vessel into another.
	&#8730;va</font><font size="3">&#7693;&#7693;</font><font>h + e = va</font><font size="3">&#7693;&#7693;</font><font>he.<br>
	vid vida (1), to know. &#8730;vid + a = vida.<br>
	vid vijja (3), to be, have. &#8730;vid + ya = vidya = vijja.<br>
	vid vind (2), to find, get, enjoy. &#8730;vid + </font><font size="3">&#7747;</font><font> + a = vinda.<br>
	vid vede, vedaya (7), to feel, speak. &#8730;vid + e = vede or vedaya.</font></p>

	<p><font color="#0000FF" size="4"><strong>Conjugation
	of the Present System</strong></font></p>

	<p><font color="#FF0000"><strong>First
	Conjugation</strong></font></p>

	<p><font><a name="381."><strong>381.</strong></a> The bases of the
	verbs having been formed according to the rules given in the
	preceding paragraphs, there only remains to add to them the
	appropriate Personal Endings. We now give the Personal Endings
	for the tense of the Present-System, which is by far the most
	important, omitting the Present Participle, which will be treated
	in a special chapter.</font></p>

	<table border="0" cellpadding="0">
		<tr>
			<td colspan="5"><font>Present Indicative</font></td>
		</tr>
		<tr>
			<td>&nbsp;</td>
			<td colspan="2"><font>Pres. Active Voice.</font></td>
			<td colspan="2"><font>Pres. Reflective
			Voice.</font></td>
		</tr>
		<tr>
			<td>&nbsp;</td>
			<td><font>Sing.</font></td>
			<td><font>Plur.</font></td>
			<td><font>Sing.</font></td>
			<td><font>Plur.</font></td>
		</tr>
		<tr>
			<td><font>1.</font></td>
			<td><font>mi</font></td>
			<td><font>ma</font></td>
			<td><font>e</font></td>
			<td><font>mhe</font></td>
		</tr>
		<tr>
			<td><font>2.</font></td>
			<td><font>si</font></td>
			<td><font>tha</font></td>
			<td><font>se</font></td>
			<td><font>vhe</font></td>
		</tr>
		<tr>
			<td><font>3.</font></td>
			<td><font>ti</font></td>
			<td><font>nti</font></td>
			<td><font>te</font></td>
			<td><font>nte, re</font></td>
		</tr>
		<tr>
			<td colspan="5"><font>lmperfect</font></td>
		</tr>
		<tr>
			<td><font>1.</font></td>
			<td><font>a, a</font><font size="3">&#7747;</font></td>
			<td><font>amh</font><font size="3">&#257;</font></td>
			<td><font>i</font><font size="3">&#7747;</font></td>
			<td><font>mhase</font></td>
		</tr>
		<tr>
			<td><font>2.</font></td>
			<td><font>o</font></td>
			<td><font>ttha</font></td>
			<td><font>se</font></td>
			<td><font>vha</font><font size="3">&#7747;</font></td>
		</tr>
		<tr>
			<td><font>3.</font></td>
			<td><font>a</font></td>
			<td><font>u</font></td>
			<td><font>ttha</font></td>
			<td><font>tthu</font><font size="3">&#7747;</font></td>
		</tr>
		<tr>
			<td colspan="5"><font>Imperative</font></td>
		</tr>
		<tr>
			<td><font>1.</font></td>
			<td><font>mi</font></td>
			<td><font>ma</font></td>
			<td><font>e</font></td>
			<td><font size="3">&#257;</font><font>mase</font></td>
		</tr>
		<tr>
			<td><font>2.</font></td>
			<td><font>hi</font></td>
			<td><font>tha</font></td>
			<td><font>ssu</font></td>
			<td><font>vho</font></td>
		</tr>
		<tr>
			<td><font>3.</font></td>
			<td><font>tu</font></td>
			<td><font>ntu</font></td>
			<td><font>ta</font><font size="3">&#7747;</font></td>
			<td><font>nta</font><font size="3">&#7747;</font></td>
		</tr>
		<tr>
			<td colspan="5"><font>Optative</font></td>
		</tr>
		<tr>
			<td><font>1.</font></td>
			<td><font>eyy</font><font size="3">&#257;</font><font>mi</font></td>
			<td><font>eyy</font><font size="3">&#257;</font><font>ma</font></td>
			<td><font>eyya</font><font size="3">&#7747;</font></td>
			<td><font>eyy</font><font size="3">&#257;</font><font>mhe</font></td>
		</tr>
		<tr>
			<td><font>2.</font></td>
			<td><font>eyy</font><font size="3">&#257;</font><font>si</font></td>
			<td><font>eyy</font><font size="3">&#257;</font><font>tha</font></td>
			<td><font>etho</font></td>
			<td><font>eyyavho</font></td>
		</tr>
		<tr>
			<td><font>3.</font></td>
			<td><font>eyya</font></td>
			<td><font>eyyu</font><font size="3">&#7747;</font></td>
			<td><font>etha</font></td>
			<td><font>era</font><font size="3">&#7747;</font></td>
		</tr>
	</table>

	<p><font>Remarks.<br>
	(a) In the singular Optative Active Voice, e may be substituted
	for eyy</font><font size="3">&#257;</font><font>mi, eyy</font><font size="3">&#257;</font><font>si and eyya.<br>
	(b) The vowel of the base is dropped before a Personal Ending
	beginning with a vowel.<br>
	(c) Before mi and ma of the Present Indicative, the a of the base
	is lengthened.<br>
	(d) In the 2nd person singular Active of the Imperative, hi may
	be dropped and the base or stem alone used. Note that before hi
	the a of the base is lengthened.</font></p>

	<p><font><a name="382."><strong>382.</strong></a> As has been said
	above (370) the First conjugation has four divisions. The roots
	ending in a consonant and adding a to form the base, are
	extremely numerous.</font></p>

	<p><font><a name="383."><strong>383.</strong></a> The following is
	the paradigm of &#8730;pac, to cook.</font></p>

	<table border="0" cellpadding="0">
		<tr>
			<td valign="top" colspan="5"><font>Present
			Indicative</font></td>
		</tr>
		<tr>
			<td valign="top" colspan="5"><font>I
			cook, We cook, Thou cook, You cook, He cooks, They cook.</font></td>
		</tr>
		<tr>
			<td valign="top">&nbsp;</td>
			<td valign="top" colspan="2"><font>Pres.
			Active Voice.</font></td>
			<td valign="top" colspan="2"><font>Pres.
			Reflective Voice.</font></td>
		</tr>
		<tr>
			<td valign="top">&nbsp;</td>
			<td valign="top"><font>Sing.</font></td>
			<td valign="top"><font>Plur.</font></td>
			<td valign="top"><font>Sing.</font></td>
			<td valign="top"><font>Plur.</font></td>
		</tr>
		<tr>
			<td valign="top"><font>1.</font></td>
			<td valign="top"><font>pac</font><font
			size="3">&#257;</font><font>mi</font></td>
			<td valign="top"><font>pac</font><font
			size="3">&#257;</font><font>ma</font></td>
			<td valign="top"><font>pace</font></td>
			<td valign="top"><font>pac</font><font
			size="3">&#257;</font><font>mhe</font></td>
		</tr>
		<tr>
			<td valign="top"><font>2.</font></td>
			<td valign="top"><font>pacasi</font></td>
			<td valign="top"><font>pacatha</font></td>
			<td valign="top"><font>pacase</font></td>
			<td valign="top"><font>pacavhe</font></td>
		</tr>
		<tr>
			<td valign="top"><font>3.</font></td>
			<td valign="top"><font>pacati</font></td>
			<td valign="top"><font>pacanti</font></td>
			<td valign="top"><font>pacate</font></td>
			<td valign="top"><font>pacante, pacare</font></td>
		</tr>
		<tr>
			<td valign="top" colspan="5"><font>Imperfect</font></td>
		</tr>
		<tr>
			<td valign="top" colspan="5"><font>I
			cooked, etc.</font></td>
		</tr>
		<tr>
			<td valign="top">&nbsp;</td>
			<td valign="top"><font>Sing.</font></td>
			<td valign="top"><font>Plur.</font></td>
			<td valign="top"><font>Sing.</font></td>
			<td valign="top"><font>Plur.</font></td>
		</tr>
		<tr>
			<td valign="top"><font>1.</font></td>
			<td valign="top"><font>apaca, apaca</font><font
			size="3">&#7747;</font></td>
			<td valign="top"><font>apacamh</font><font
			size="3">&#257;</font></td>
			<td valign="top"><font>apaci</font><font
			size="3">&#7747;</font></td>
			<td valign="top"><font>apac</font><font
			size="3">&#257;</font><font>mhase, apacamhase</font></td>
		</tr>
		<tr>
			<td valign="top"><font>2.</font></td>
			<td valign="top"><font>apaco</font></td>
			<td valign="top"><font>apacattha</font></td>
			<td valign="top"><font>apacase</font></td>
			<td valign="top"><font>apacavha</font><font
			size="3">&#7747;</font></td>
		</tr>
		<tr>
			<td valign="top"><font>3.</font></td>
			<td valign="top"><font>apaca</font></td>
			<td valign="top"><font>apacu</font></td>
			<td valign="top"><font>apacattha</font></td>
			<td valign="top"><font>apacatthu</font><font
			size="3">&#7747;</font></td>
		</tr>
		<tr>
			<td valign="top" colspan="5"><font>Imperative</font></td>
		</tr>
		<tr>
			<td valign="top" colspan="5"><font>Let me
			cook, etc.</font></td>
		</tr>
		<tr>
			<td valign="top">&nbsp;</td>
			<td valign="top"><font>Sing.</font></td>
			<td valign="top"><font>Plur.</font></td>
			<td valign="top"><font>Sing.</font></td>
			<td valign="top"><font>Plur.</font></td>
		</tr>
		<tr>
			<td valign="top"><font>1.</font></td>
			<td valign="top"><font>pac</font><font
			size="3">&#257;</font><font>mi</font></td>
			<td valign="top"><font>pac</font><font
			size="3">&#257;</font><font>ma</font></td>
			<td valign="top"><font>pace</font></td>
			<td valign="top"><font>pac</font><font
			size="3">&#257;</font><font>mase</font></td>
		</tr>
		<tr>
			<td valign="top"><font>2.</font></td>
			<td valign="top"><font>pac</font><font
			size="3">&#257;</font><font>hi, paca</font></td>
			<td valign="top"><font>pacatha</font></td>
			<td valign="top"><font>pacassu</font></td>
			<td valign="top"><font>pacavho</font></td>
		</tr>
		<tr>
			<td valign="top"><font>3.</font></td>
			<td valign="top"><font>pacatu</font></td>
			<td valign="top"><font>pacantu</font></td>
			<td valign="top"><font>pacata</font><font
			size="3">&#7747;</font></td>
			<td valign="top"><font>pacanta</font><font
			size="3">&#7747;</font></td>
		</tr>
		<tr>
			<td valign="top" colspan="5"><font>Optative</font></td>
		</tr>
		<tr>
			<td valign="top" colspan="5"><font>I may,
			should, can, could cook. etc.</font></td>
		</tr>
		<tr>
			<td valign="top">&nbsp;</td>
			<td valign="top"><font>Sing.</font></td>
			<td valign="top"><font>Plur.</font></td>
			<td valign="top"><font>Sing.</font></td>
			<td valign="top"><font>Plur.</font></td>
		</tr>
		<tr>
			<td valign="top"><font>1.</font></td>
			<td valign="top"><font>paceyy</font><font
			size="3">&#257;</font><font>mi, pace</font></td>
			<td valign="top"><font>paceyy</font><font
			size="3">&#257;</font><font>ma</font></td>
			<td valign="top"><font>paceyya</font><font
			size="3">&#7747;</font></td>
			<td valign="top"><font>paceyy</font><font
			size="3">&#257;</font><font>mhe</font></td>
		</tr>
		<tr>
			<td valign="top"><font>2.</font></td>
			<td valign="top"><font>paceyy</font><font
			size="3">&#257;</font><font>si, pace</font></td>
			<td valign="top"><font>paceyy</font><font
			size="3">&#257;</font><font>tha</font></td>
			<td valign="top"><font>pacetho</font></td>
			<td valign="top"><font>paceyyavho</font></td>
		</tr>
		<tr>
			<td valign="top"><font>3.</font></td>
			<td valign="top"><font>paceyya, pace</font></td>
			<td valign="top"><font>paceyyu</font><font
			size="3">&#7747;</font></td>
			<td valign="top"><font>pacetha</font></td>
			<td valign="top"><font>pacera</font><font
			size="3">&#7747;</font></td>
		</tr>
	</table>

	<p><font>Remarks.<br>
	(a) The Augment a of the Imperfect may be omitted, so that we
	also have the forms: paca, paca</font><font size="3">&#7747;</font><font>, paco, etc.<br>
	(b) The final vowel of the 3rd person singular active may also be
	long: apac</font><font size="3">&#257;</font><font>, apac&#363;.</font></p>

	<p><font><a name="384."><strong>384.</strong></a> The above
	Personal-Endings of the Special Tenses are affixed to the Special
	Base of the seven Conjugations, after the model of &#8730;pac.</font></p>

	<p><font><a name="385."><strong>385.</strong></a> Roots of the Ist
	Conjugation in i, </font><font size="3">&#299;</font><font> and u, &#363;, require no explanations. The base
	being obtained, (371, 3) the above Endings are merely added to
	it.</font></p>

	<table border="0" cellpadding="0">
		<tr>
			<td valign="top" colspan="5"><font color="#0000FF"><u>Examples</u></font></td>
		</tr>
		<tr>
			<td valign="top">&nbsp;</td>
			<td valign="top" colspan="2"><font>&#8730;bh&#363;,
			to be, base bhava.</font></td>
			<td valign="top" colspan="2"><font>&#8730;n</font><font
			size="3">&#299;</font><font>,
			to lead, base naya.</font></td>
		</tr>
		<tr>
			<td valign="top" colspan="5"><font>Present
			Active</font></td>
		</tr>
		<tr>
			<td valign="top">&nbsp;</td>
			<td valign="top"><font>Sing.</font></td>
			<td valign="top"><font>Plur.</font></td>
			<td valign="top"><font>Sing.</font></td>
			<td valign="top"><font>Plur.</font></td>
		</tr>
		<tr>
			<td valign="top"><font>1.</font></td>
			<td valign="top"><font>bhav</font><font
			size="3">&#257;</font><font>mi</font></td>
			<td valign="top"><font>bhav</font><font
			size="3">&#257;</font><font>ma</font></td>
			<td valign="top"><font>nay</font><font
			size="3">&#257;</font><font>mi</font></td>
			<td valign="top"><font>nay</font><font
			size="3">&#257;</font><font>ma</font></td>
		</tr>
		<tr>
			<td valign="top"><font>2.</font></td>
			<td valign="top"><font>bhavasi</font></td>
			<td valign="top"><font>bhavatha</font></td>
			<td valign="top"><font>nayasi</font></td>
			<td valign="top"><font>nayatha</font></td>
		</tr>
		<tr>
			<td valign="top"><font>3.</font></td>
			<td valign="top"><font>bhavati</font></td>
			<td valign="top"><font>bhavanti</font></td>
			<td valign="top"><font>nayati</font></td>
			<td valign="top"><font>nayanti</font></td>
		</tr>
		<tr>
			<td valign="top" colspan="5"><font>Present
			Reflective</font></td>
		</tr>
		<tr>
			<td valign="top">&nbsp;</td>
			<td valign="top"><font>Sing.</font></td>
			<td valign="top"><font>Plur.</font></td>
			<td valign="top"><font>Sing.</font></td>
			<td valign="top"><font>Plur.</font></td>
		</tr>
		<tr>
			<td valign="top">&nbsp;</td>
			<td valign="top"><font>1. bhave</font></td>
			<td valign="top"><font>bhav</font><font
			size="3">&#257;</font><font>mhe</font></td>
			<td valign="top"><font>naye</font></td>
			<td valign="top"><font>nay</font><font
			size="3">&#257;</font><font>mhe</font></td>
		</tr>
		<tr>
			<td valign="top">&nbsp;</td>
			<td valign="top"><font>2. bhavase</font></td>
			<td valign="top"><font>bhavavhe</font></td>
			<td valign="top"><font>nayase</font></td>
			<td valign="top"><font>nayavhe</font></td>
		</tr>
		<tr>
			<td valign="top">&nbsp;</td>
			<td valign="top"><font>3. bhavate</font></td>
			<td valign="top"><font>bhavante</font></td>
			<td valign="top"><font>nayate</font></td>
			<td valign="top"><font>nayante</font></td>
		</tr>
		<tr>
			<td valign="top" colspan="5"><font>Imperfect
			Active</font></td>
		</tr>
		<tr>
			<td valign="top">&nbsp;</td>
			<td valign="top"><font>Sing.</font></td>
			<td valign="top"><font>Plur.</font></td>
			<td valign="top"><font>Sing.</font></td>
			<td valign="top"><font>Plur.</font></td>
		</tr>
		<tr>
			<td valign="top"><font>1.</font></td>
			<td valign="top"><font>abhava, abhava</font><font
			size="3">&#7747;</font></td>
			<td valign="top"><font>abhavamh</font><font
			size="3">&#257;</font></td>
			<td valign="top"><font>anaya, anaya</font><font
			size="3">&#7747;</font></td>
			<td valign="top"><font>anayamh</font><font
			size="3">&#257;</font></td>
		</tr>
		<tr>
			<td valign="top"><font>2.</font></td>
			<td valign="top"><font>abhavo</font></td>
			<td valign="top"><font>abhavattha</font></td>
			<td valign="top"><font>anayo</font></td>
			<td valign="top"><font>anayattha</font></td>
		</tr>
		<tr>
			<td valign="top"><font>3.</font></td>
			<td valign="top"><font>abhava</font></td>
			<td valign="top"><font>abhavu</font></td>
			<td valign="top"><font>anaya</font></td>
			<td valign="top"><font>anayu</font></td>
		</tr>
		<tr>
			<td valign="top" colspan="5"><font>Imperfect
			Reflective</font></td>
		</tr>
		<tr>
			<td valign="top">&nbsp;</td>
			<td valign="top"><font>Sing.</font></td>
			<td valign="top"><font>Plur.</font></td>
			<td valign="top"><font>Sing.</font></td>
			<td valign="top"><font>Plur.</font></td>
		</tr>
		<tr>
			<td valign="top"><font>1.</font></td>
			<td valign="top"><font>abhavi</font><font
			size="3">&#7747;</font></td>
			<td valign="top"><font>abhav</font><font
			size="3">&#257;</font><font>mhase</font></td>
			<td valign="top"><font>anayi</font><font
			size="3">&#7747;</font></td>
			<td valign="top"><font>anay</font><font
			size="3">&#257;</font><font>mhase</font></td>
		</tr>
		<tr>
			<td valign="top"><font>2.</font></td>
			<td valign="top"><font>abhavase</font></td>
			<td valign="top"><font>abhavavha</font><font
			size="3">&#7747;</font></td>
			<td valign="top"><font>anayase</font></td>
			<td valign="top"><font>anayavha</font><font
			size="3">&#7747;</font></td>
		</tr>
		<tr>
			<td valign="top"><font>3.</font></td>
			<td valign="top"><font>abhavattha</font></td>
			<td valign="top"><font>abhavatthu</font><font
			size="3">&#7747;</font></td>
			<td valign="top"><font>anayattha</font></td>
			<td valign="top"><font>anayatthu</font><font
			size="3">&#7747;</font></td>
		</tr>
		<tr>
			<td valign="top" colspan="5"><font>Imperative
			Active</font></td>
		</tr>
		<tr>
			<td valign="top">&nbsp;</td>
			<td valign="top"><font>Sing.</font></td>
			<td valign="top"><font>Plur.</font></td>
			<td valign="top"><font>Sing.</font></td>
			<td valign="top"><font>Plur.</font></td>
		</tr>
		<tr>
			<td valign="top"><font>1.</font></td>
			<td valign="top"><font>bhav</font><font
			size="3">&#257;</font><font>mi</font></td>
			<td valign="top"><font>bhav</font><font
			size="3">&#257;</font><font>ma</font></td>
			<td valign="top"><font>nay</font><font
			size="3">&#257;</font><font>mi</font></td>
			<td valign="top"><font>nay</font><font
			size="3">&#257;</font><font>ma</font></td>
		</tr>
		<tr>
			<td valign="top"><font>2.</font></td>
			<td valign="top"><font>bhav</font><font
			size="3">&#257;</font><font>hi, bhava</font></td>
			<td valign="top"><font>bhavatha</font></td>
			<td valign="top"><font>nay</font><font
			size="3">&#257;</font><font>hi, naya</font></td>
			<td valign="top"><font>nayatha</font></td>
		</tr>
		<tr>
			<td valign="top"><font>3.</font></td>
			<td valign="top"><font>bhavatu</font></td>
			<td valign="top"><font>bhavantu</font></td>
			<td valign="top"><font>nayatu</font></td>
			<td valign="top"><font>nayantu</font></td>
		</tr>
		<tr>
			<td valign="top" colspan="5"><font>Imperative
			Reflective</font></td>
		</tr>
		<tr>
			<td valign="top">&nbsp;</td>
			<td valign="top"><font>Sing.</font></td>
			<td valign="top"><font>Plur.</font></td>
			<td valign="top"><font>Sing.</font></td>
			<td valign="top"><font>Plur.</font></td>
		</tr>
		<tr>
			<td valign="top"><font>1.</font></td>
			<td valign="top"><font>bhave</font></td>
			<td valign="top"><font>bhav</font><font
			size="3">&#257;</font><font>mase</font></td>
			<td valign="top"><font>naye</font></td>
			<td valign="top"><font>nay</font><font
			size="3">&#257;</font><font>mase</font></td>
		</tr>
		<tr>
			<td valign="top"><font>2.</font></td>
			<td valign="top"><font>bhavassu</font></td>
			<td valign="top"><font>bhavavho</font></td>
			<td valign="top"><font>nayassu</font></td>
			<td valign="top"><font>nayavho</font></td>
		</tr>
		<tr>
			<td valign="top"><font>3.</font></td>
			<td valign="top"><font>bhavata</font><font
			size="3">&#7747;</font></td>
			<td valign="top"><font>bhavanta</font><font
			size="3">&#7747;</font></td>
			<td valign="top"><font>nayata</font><font
			size="3">&#7747;</font></td>
			<td valign="top"><font>nayanta</font><font
			size="3">&#7747;</font></td>
		</tr>
		<tr>
			<td valign="top" colspan="5"><font>Optative
			Active</font></td>
		</tr>
		<tr>
			<td valign="top">&nbsp;</td>
			<td valign="top"><font>Sing.</font></td>
			<td valign="top"><font>Plur.</font></td>
			<td valign="top"><font>Sing.</font></td>
			<td valign="top"><font>Plur.</font></td>
		</tr>
		<tr>
			<td valign="top"><font>1.</font></td>
			<td valign="top"><font>bhaveyy</font><font
			size="3">&#257;</font><font>mi, bhave</font></td>
			<td valign="top"><font>bhaveyy</font><font
			size="3">&#257;</font><font>ma</font></td>
			<td valign="top"><font>nayeyy</font><font
			size="3">&#257;</font><font>mi, naye</font></td>
			<td valign="top"><font>nayeyy</font><font
			size="3">&#257;</font><font>ma</font></td>
		</tr>
		<tr>
			<td valign="top"><font>2.</font></td>
			<td valign="top"><font>bhaveyy</font><font
			size="3">&#257;</font><font>si, bhave</font></td>
			<td valign="top"><font>bhaveyy</font><font
			size="3">&#257;</font><font>tha</font></td>
			<td valign="top"><font>nayeyy</font><font
			size="3">&#257;</font><font>si, naye</font></td>
			<td valign="top"><font>nayeyy</font><font
			size="3">&#257;</font><font>tha</font></td>
		</tr>
		<tr>
			<td valign="top"><font>3.</font></td>
			<td valign="top"><font>bhaveyya, bhave</font></td>
			<td valign="top"><font>bhaveyyu</font><font
			size="3">&#7747;</font></td>
			<td valign="top"><font>nayeyya, naye</font></td>
			<td valign="top"><font>nayeyyu</font><font
			size="3">&#7747;</font></td>
		</tr>
		<tr>
			<td valign="top" colspan="5"><font>Optative
			Reflective</font></td>
		</tr>
		<tr>
			<td valign="top">&nbsp;</td>
			<td valign="top"><font>Sing.</font></td>
			<td valign="top"><font>Plur.</font></td>
			<td valign="top"><font>Sing.</font></td>
			<td valign="top"><font>Plur.</font></td>
		</tr>
		<tr>
			<td valign="top"><font>1.</font></td>
			<td valign="top"><font>bhaveyya</font><font
			size="3">&#7747;</font></td>
			<td valign="top"><font>bhaveyy</font><font
			size="3">&#257;</font><font>mhe</font></td>
			<td valign="top"><font>nayeyyam</font></td>
			<td valign="top"><font>nayeyy</font><font
			size="3">&#257;</font><font>mhe</font></td>
		</tr>
		<tr>
			<td valign="top"><font>2.</font></td>
			<td valign="top"><font>bhavetho</font></td>
			<td valign="top"><font>bhaveyyavho</font></td>
			<td valign="top"><font>nayetho</font></td>
			<td valign="top"><font>nayeyyavho</font></td>
		</tr>
		<tr>
			<td valign="top"><font>3.</font></td>
			<td valign="top"><font>bhavetha</font></td>
			<td valign="top"><font>bhavera</font><font
			size="3">&#7747;</font></td>
			<td valign="top"><font>nayetha</font></td>
			<td valign="top"><font>nayera</font><font
			size="3">&#7747;</font></td>
		</tr>
	</table>

	<p><font><a name="386."><strong>386.</strong></a> The roots of the
	first conjugation which take the Personal Endings directly (371,
	2) are not numerous.</font></p>

	<p><font><a name="387."><strong>387.</strong></a> It must be here
	noted that in P</font><font size="3">&#257;</font><font>li, all the roots are not conjugated in the
	Active and the Reflective voice for all the tenses. Especially so
	is the case with the roots that take the personal endings
	directly.</font></p>

	<table border="0" cellpadding="0">
		<tr>
			<td colspan="7"><font color="#0000FF"><u>Examples</u></font></td>
		</tr>
		<tr>
			<td>&nbsp;</td>
			<td colspan="2"><font>&#8730;y</font><font
			size="3">&#257;</font><font>, to go.</font></td>
			<td colspan="2"><font>&#8730;v</font><font
			size="3">&#257;</font><font>, to blow.</font></td>
			<td colspan="2"><font>&#8730;bh</font><font
			size="3">&#257;</font><font>, to shine.</font></td>
		</tr>
		<tr>
			<td>&nbsp;</td>
			<td><font>Sing.</font></td>
			<td><font>Plur.</font></td>
			<td><font>Sing.</font></td>
			<td><font>Plur.</font></td>
			<td><font>Sing.</font></td>
			<td><font>Plur.</font></td>
		</tr>
		<tr>
			<td><font>1.</font></td>
			<td><font>y</font><font size="3">&#257;</font><font>mi</font></td>
			<td><font>y</font><font size="3">&#257;</font><font>ma</font></td>
			<td><font>v</font><font size="3">&#257;</font><font>mi</font></td>
			<td><font>v</font><font size="3">&#257;</font><font>ma</font></td>
			<td><font>bh</font><font size="3">&#257;</font><font>mi</font></td>
			<td><font>bh</font><font size="3">&#257;</font><font>ma</font></td>
		</tr>
		<tr>
			<td><font>2.</font></td>
			<td><font>y</font><font size="3">&#257;</font><font>si</font></td>
			<td><font>y</font><font size="3">&#257;</font><font>tha</font></td>
			<td><font>v</font><font size="3">&#257;</font><font>si</font></td>
			<td><font>v</font><font size="3">&#257;</font><font>tha</font></td>
			<td><font>bh</font><font size="3">&#257;</font><font>si</font></td>
			<td><font>bh</font><font size="3">&#257;</font><font>tha</font></td>
		</tr>
		<tr>
			<td><font>3.</font></td>
			<td><font>y</font><font size="3">&#257;</font><font>ti</font></td>
			<td><font>yanti</font></td>
			<td><font>v</font><font size="3">&#257;</font><font>ti</font></td>
			<td><font>vanti</font></td>
			<td><font>bh</font><font size="3">&#257;</font><font>ti</font></td>
			<td><font>bhanti</font></td>
		</tr>
	</table>

	<p><font>Remarks. Before nti, 3rd. Plural, </font><font
	size="3">&#257;</font><font> of
	the root is shortened.</font></p>

	<p><font><a name="388."><strong>388.</strong></a> In the Optative, a
	y is inserted before the Personal Endings: y</font><font size="3">&#257;</font><font>yeyy</font><font
	size="3">&#257;</font><font>mi, y</font><font
	size="3">&#257;</font><font>peyya,
	v</font><font size="3">&#257;</font><font>yeyya, v</font><font size="3">&#257;</font><font>ye, etc.</font></p>

	<p><font><a name="389."><strong>389.</strong></a> Some roots of this
	class are gu&#7749;ated (110) generally in the Reflective and 3rd
	Plural Pres.<br>
	Active: &#8730;br&#363;, to speak.</font></p>

	<table border="0" cellpadding="0">
		<tr>
			<td>&nbsp;</td>
			<td colspan="2"><font>Active</font></td>
			<td colspan="2"><font>Reflective</font></td>
		</tr>
		<tr>
			<td>&nbsp;</td>
			<td><font>Sing.</font></td>
			<td><font>Plur.</font></td>
			<td><font>Sing.</font></td>
			<td><font>Plur.</font></td>
		</tr>
		<tr>
			<td><font>1.</font></td>
			<td><font>br&#363;mi</font></td>
			<td><font>br&#363;ma</font></td>
			<td><font>brave</font></td>
			<td><font>br&#363;mhe</font></td>
		</tr>
		<tr>
			<td><font>2.</font></td>
			<td><font>br&#363;si</font></td>
			<td><font>br&#363;tha</font></td>
			<td><font>br&#363;se</font></td>
			<td><font>br&#363;vhe</font></td>
		</tr>
		<tr>
			<td><font>3.</font></td>
			<td><font>br&#363;ti</font></td>
			<td><font>bravanti</font></td>
			<td><font>brute</font></td>
			<td><font>bravante</font></td>
		</tr>
	</table>

	<p><font>Remarks. In the Plural 1st and 2nd
	Persons Reflective the u is sometimes found shortened.</font></p>

	<p><font><a name="390."><strong>390.</strong></a> Other roots of
	this conjugation are:<br>
	&#8730;han, to strike, kill, 3rd singular = hanti. but 3rd plural =
	hananti. In the Aorist we have: ahani, hani, etc.</font></p>

	<p><font>&#8730;i to go, strengthened to e; the weak
	base ya is also used (cf. 1st Conjugation 3rd division, such
	roots as &#8730;n</font><font size="3">&#299;</font><font>, strong base ne and weak base naya. Similarly:
	&#8730;ji, strong base je and weak base jaya.). We therefore obtain:<br>
	1. emi ema<br>
	2. esi etha<br>
	3. eti enti and yanti.</font></p>

	<p><font>&#8730;&#7789;ha, to stand, &#7789;h</font><font
	size="3">&#257;</font><font>ti,
	&#7789;h</font><font size="3">&#257;</font><font>si, etc.<br>
	&#8730;p</font><font size="3">&#257;</font><font>, to guard, protect, p</font><font size="3">&#257;</font><font>ti, p</font><font
	size="3">&#257;</font><font>si,
	etc.</font></p>

	<p><font>Remarks. (a) Roots of this class may
	like others belonging to different conjugations, be compounded
	with verbal prefixes.</font></p>

	<p><font color="#0000FF"><u>Examples</u></font><font><br>
	&#8730;khy</font><font size="3">&#257;</font><font>, to tell + </font><font size="3">&#257;
	</font><font>= </font><font size="3">&#257;</font><font>khy</font><font
	size="3">&#257; </font><font>+ ti
	= </font><font size="3">&#257;</font><font>khy</font><font size="3">&#257;</font><font>ti.<br>
	&#8730;&#7789;h</font><font size="3">&#257; </font><font>+ ni = ni&#7789;&#7789;h</font><font size="3">&#257; </font><font>+ ti =
	ni&#7789;&#7789;h</font><font size="3">&#257;</font><font>ti, to be finished.<br>
	&#8730;han + ni = nihan + ti = nihanti, to strike down.<br>
	&#8730;i + upa = upe (21) + ti = upeti, to approach.</font></p>

	<p><font>(b) the </font><font size="3">&#257;</font><font> of &#8730;&#7789;h</font><font
	size="3">&#257;</font><font> is
	shortened to a when the root is reduplicated(1st Conjugation, 4th
	division).<br>
	(c) &#8730;&#7789;h</font><font size="3">&#257;</font><font>, in composition with Verbal Prefixes, often
	assumes the Special base &#7789;haha.</font></p>

	<p><font color="#0000FF"><u>Examples</u></font><font><br>
	&#8730;&#7789;h</font><font size="3">&#257; </font><font>+ sa</font><font size="3">&#7747;</font><font> = sa</font><font size="3">&#7751;</font><font>&#7789;h</font><font size="3">&#257;</font><font>ti, or sa</font><font size="3">&#7751;</font><font>&#7789;hahati, or santi&#7789;&#7789;hati (See Niggahita
	sandhi), to stand.<br>
	&#8730;&#7789;h</font><font size="3">&#257; </font><font>+ pati = pati&#7789;&#7789;h</font><font size="3">&#257;</font><font>ti or
	pati&#7789;&#7789;hahati, to stand fast, firmly.<br>
	&#8730;&#7789;h</font><font size="3">&#257; </font><font>+ ud = u&#7789;&#7789;h</font><font size="3">&#257;</font><font>ti or
	u&#7789;&#7789;hahati, to stand up.</font></p>

	<p><font><a name="391."><strong>391.</strong></a> Similarly, &#8730;dh</font><font
	size="3">&#257;</font><font>,
	which at first sight would appear to belong to the 1st
	Conjugation, 2nd Division, de-aspirates itself into daha, and
	migrates into the &#8730;pac class (370, 1). Moreover it is used only
	with Verbal Prefixes. This root also belongs to the
	reduplicating-class (372) and consequently has also the base dadh</font><font
	size="3">&#257;</font><font>. A
	base dhe, of the same root, is extensively used.</font></p>

	<p><font color="#0000FF"><u>Examples</u></font><font><br>
	&#8730;dh</font><font size="3">&#257;</font><font> to carry, bear, hold + ni = nidahati, or nidadh</font><font
	size="3">&#257;</font><font>ti,
	or nidheti, to put down, hold aside, lay aside.<br>
	&#8730;dh</font><font size="3">&#257; </font><font>+ abhi = abhidahati, or abhidadh</font><font
	size="3">&#257;</font><font>ti,
	or abhidheti, to declare, point out.</font></p>

	<p><font><a name="392."><strong>392.</strong></a> Some roots
	belonging to the Reduplicating Class (371, 4th Division), also
	take the Personal Endings directly in the Present Tense and the
	lmperative.</font><font color="#FF0000">*</font></p>

	<p><font color="#FF0000">*</font><font>Throughout all this chapter many P</font><font
	size="3">&#257;</font><font>li
	grammars have been consulted, such as: Saddan</font><font
	size="3">&#299;</font><font>ti,
	Niruttid</font><font size="3">&#299;</font><font>pan</font><font size="3">&#299;</font><font>, Galonpyan, Akhy</font><font size="3">&#257;</font><font>tapadam</font><font
	size="3">&#257;</font><font>la,
	etc.</font></p>

	<p><font><a name="393."><strong>393.</strong></a> By false analogy,
	some roots in i, (371, 3rd division), seem to belong to the class
	of roots which take the endings directly; but in reality, these
	roots belong not to the 2nd division, but to the 3rd division,
	the endings being added, not after the root, but after the
	strengthened base (105), i or </font><font size="3">&#299;</font><font> having first been
	changed to e under the influence of a (21, i). Those bases are
	conjugated exactly like &#8730;cur, base core, the paradigm of which
	is given below. The Reflective Voice of such roots is formed from
	the base in aya.</font></p>

	<table border="0" cellpadding="0">
		<tr>
			<td colspan="5"><font color="#0000FF"><u>Examples</u></font></td>
		</tr>
		<tr>
			<td>&nbsp;</td>
			<td colspan="4"><font>&#8730;n</font><font
			size="3">&#299;</font><font>,
			base ne or naya.</font></td>
		</tr>
		<tr>
			<td>&nbsp;</td>
			<td colspan="4"><font>Present</font></td>
		</tr>
		<tr>
			<td>&nbsp;</td>
			<td colspan="2"><font>Active</font></td>
			<td colspan="2"><font>Reflective</font></td>
		</tr>
		<tr>
			<td>&nbsp;</td>
			<td><font>Sing.</font></td>
			<td><font>Plur.</font></td>
			<td><font>Sing.</font></td>
			<td><font>Plur.</font></td>
		</tr>
		<tr>
			<td><font>1.</font></td>
			<td><font>nemi</font></td>
			<td><font>nema</font></td>
			<td><font>naye</font></td>
			<td><font>nay</font><font size="3">&#257;</font><font>mhe</font></td>
		</tr>
		<tr>
			<td><font>2.</font></td>
			<td><font>nesi</font></td>
			<td><font>netha</font></td>
			<td><font>nayase</font></td>
			<td><font>nayavhe</font></td>
		</tr>
		<tr>
			<td><font>3.</font></td>
			<td><font>neti</font></td>
			<td><font>nenti</font></td>
			<td><font>nayate</font></td>
			<td><font>nayante</font></td>
		</tr>
		<tr>
			<td>&nbsp;</td>
			<td colspan="4"><font>Imperative</font></td>
		</tr>
		<tr>
			<td>&nbsp;</td>
			<td colspan="2"><font>Active</font></td>
			<td colspan="2"><font>Reflective</font></td>
		</tr>
		<tr>
			<td>&nbsp;</td>
			<td><font>Sing.</font></td>
			<td><font>Plur.</font></td>
			<td><font>Sing.</font></td>
			<td><font>Plur.</font></td>
		</tr>
		<tr>
			<td><font>1.</font></td>
			<td><font>nemi</font></td>
			<td><font>nema</font></td>
			<td><font>naye</font></td>
			<td><font>nay</font><font size="3">&#257;</font><font>mase</font></td>
		</tr>
		<tr>
			<td><font>2.</font></td>
			<td><font>nehi</font></td>
			<td><font>netha</font></td>
			<td><font>nayassu</font></td>
			<td><font>nayavho</font></td>
		</tr>
		<tr>
			<td><font>3.</font></td>
			<td><font>netu</font></td>
			<td><font>nentu</font></td>
			<td><font>nayata</font><font size="3">&#7747;</font></td>
			<td><font>nayanta</font><font size="3">&#7747;</font></td>
		</tr>
	</table>

	<p><font>Remark. The Optative may also be formed
	on the base in ne as:</font></p>

	<table border="0" cellpadding="0">
		<tr>
			<td>&nbsp;</td>
			<td colspan="4"><font>Optative</font></td>
		</tr>
		<tr>
			<td>&nbsp;</td>
			<td colspan="2"><font>Active</font></td>
			<td colspan="2"><font>Reflective</font></td>
		</tr>
		<tr>
			<td>&nbsp;</td>
			<td><font>Sing.</font></td>
			<td><font>Plur.</font></td>
			<td><font>Sing.</font></td>
			<td><font>Plur.</font></td>
		</tr>
		<tr>
			<td><font>1.</font></td>
			<td><font>neyy</font><font size="3">&#257;</font><font>mi</font></td>
			<td><font>neyy</font><font size="3">&#257;</font><font>ma</font></td>
			<td><font>neyya</font><font size="3">&#7747;</font></td>
			<td><font>neyy</font><font size="3">&#257;</font><font>mhe</font></td>
		</tr>
		<tr>
			<td><font>2.</font></td>
			<td><font>neyy</font><font size="3">&#257;</font><font>si</font></td>
			<td><font>neyy</font><font size="3">&#257;</font><font>tha</font></td>
			<td><font>netho</font></td>
			<td><font>neyyavho</font></td>
		</tr>
		<tr>
			<td><font>3.</font></td>
			<td><font>neyya</font></td>
			<td><font>neyyu</font><font size="3">&#7747;</font></td>
			<td><font>nayetha</font></td>
			<td><font>nayera</font><font size="3">&#7747;</font></td>
		</tr>
	</table>

	<p><font><a name="394."><strong>394.</strong></a> Other roots are:<br>
	&#8730;s</font><font size="3">&#299;</font><font>, to lie down, base: se or saya.<br>
	&#8730;ji, to conquer, base: je or jaya.<br>
	&#8730;</font><font size="3">&#7693;</font><font>i, to set a net, base: </font><font size="3">&#7693;</font><font>e (in o</font><font
	size="3">&#7693;&#7693;</font><font>eti).</font></p>

	<p><font>Remark. The most important root of the
	Root-Class is &#8730;as, to be; which is rather defective; it will be
	given a special chapter (See Defective Verbs).</font></p>

	<p><font color="#0000FF" size="4"><strong>Reduplicating
	Class</strong></font></p>

	<p><font><a name="395."><strong>395.</strong></a> The verbs of this
	class are characterised by taking a reduplicating syllable: the
	rules have been given above (372). The conjugation presents no
	difficulty, e.g. &#8730;d</font><font size="3">&#257;</font><font>, to give.</font></p>

	<table border="0" cellpadding="0">
		<tr>
			<td>&nbsp;</td>
			<td colspan="2"><font>Present Active.</font></td>
			<td colspan="2"><font>Imperfect Active.</font></td>
		</tr>
		<tr>
			<td>&nbsp;</td>
			<td><font>Sing.</font></td>
			<td><font>Plur.</font></td>
			<td><font>Sing.</font></td>
			<td><font>Plur.</font></td>
		</tr>
		<tr>
			<td><font>1.</font></td>
			<td><font>dad</font><font size="3">&#257;</font><font>mi</font></td>
			<td><font>dad</font><font size="3">&#257;</font><font>ma</font></td>
			<td><font>adada</font></td>
			<td><font>adadamha</font></td>
		</tr>
		<tr>
			<td><font>2.</font></td>
			<td><font>dad</font><font size="3">&#257;</font><font>si</font></td>
			<td><font>dad</font><font size="3">&#257;</font><font>tha</font></td>
			<td><font>adado</font></td>
			<td><font>adadattha</font></td>
		</tr>
		<tr>
			<td><font>3.</font></td>
			<td><font>dad</font><font size="3">&#257;</font><font>ti</font></td>
			<td><font>dadanti</font></td>
			<td><font>adada</font></td>
			<td><font>adadu</font></td>
		</tr>
		<tr>
			<td>&nbsp;</td>
			<td colspan="2"><font>Optative Active.</font></td>
			<td colspan="2"><font>Imperative Active.</font></td>
		</tr>
		<tr>
			<td>&nbsp;</td>
			<td><font>Sing.</font></td>
			<td><font>Plur.</font></td>
			<td><font>Sing.</font></td>
			<td><font>Plur.</font></td>
		</tr>
		<tr>
			<td><font>1.</font></td>
			<td><font>dadeyy</font><font size="3">&#257;</font><font>mi</font></td>
			<td><font>dadeyy</font><font size="3">&#257;</font><font>ma</font></td>
			<td><font>dad</font><font size="3">&#257;</font><font>mi</font></td>
			<td><font>dad</font><font size="3">&#257;</font><font>ma</font></td>
		</tr>
		<tr>
			<td><font>2.</font></td>
			<td><font>dadeyy</font><font size="3">&#257;</font><font>si</font></td>
			<td><font>dadeyy</font><font size="3">&#257;</font><font>tha</font></td>
			<td><font>dad</font><font size="3">&#257;</font><font>hi,
			dad</font><font size="3">&#257;</font></td>
			<td><font>dad</font><font size="3">&#257;</font><font>tha</font></td>
		</tr>
		<tr>
			<td><font>3.</font></td>
			<td><font>dadeyya, dade</font></td>
			<td><font>dadeyyu</font><font size="3">&#7747;</font></td>
			<td><font>dad</font><font size="3">&#257;</font><font>tu</font></td>
			<td><font>dadantu</font></td>
		</tr>
	</table>

	<p><font><a name="396."><strong>396.</strong></a> Some tenses of
	this verb are formed directly from the base; they will be given
	in their proper place.</font></p>

	<p><font>Remarks.<br>
	(a) Of &#8730;d</font><font size="3">&#257;</font><font>, we also find the bases dajj and de, formed by
	false analogy: dajj</font><font size="3">&#257;</font><font>mi, dajjasi, dajjati, dajj</font><font size="3">&#257;</font><font>ma, dajjatha,
	dajjanti, etc., demi, desi, deti; dema, detha, denti, etc.<br>
	(b) There is an anomalous form of the singular present very
	probably formed on the analogy of the plural: dammi, dasi, dati.<br>
	(c) The Reflective forms do not exist for most of the tenses,
	only a very few are met with: the first singular. and first
	plural: dade, dad</font><font size="3">&#257;</font><font>mase.<br>
	(d) In the root &#8730;&#7789;ha the final </font><font size="3">&#257;</font><font> of the base
	is preserved long only in the first singular and plural present.<br>
	Sing. Plur.<br>
	ti&#7789;&#7789;h</font><font size="3">&#257;</font><font>mi ti&#7789;&#7789;h</font><font size="3">&#257;</font><font>ma.<br>
	ti&#7789;&#7789;hasi ti&#7789;&#7789;hatha, &#7789;h</font><font size="3">&#257;</font><font>tha.<br>
	ti&#7789;&#7789;hati ti&#7789;&#7789;hanti.</font></p>

	<p><font>It will be remarked that &#7789;h</font><font
	size="3">&#257;</font><font>tha,
	2nd person plural, is formed directly from the root.</font></p>

	<p><font color="#FF0000"><strong>The 2nd, 3rd,
	4th, 5th, 6th, and 7th Conjugations</strong></font></p>

	<p><font><a name="397."><strong>397.</strong></a> The conjugation of
	the 2nd, 3rd, 4th, 5th, 6th and 7th Classes does not present any
	difficulty; the Personal endings are added as has already been
	shown for the First Conjugation.</font></p>

	<p><font color="#FF0000"><strong>Second
	Conjugation</strong></font></p>

	<p><font><a name="398."><strong>398.</strong></a> &#8730;chid, base:
	chinda (373). to cut.</font></p>

	<p><font>Present Active. Present Reflective.<br>
	Singular. Plural. Singular. Plural.<br>
	1. chind&#257;mi chind&#257;ma chinde chind&#257;mhe<br>
	2. chindasi chindatha chindase chindavhe<br>
	3. chindati. chindanti chindate chindante</font></p>

	<p><font><a name="399."><strong>399.</strong></a> The other Tenses
	are formed regularly, as:<br>
	chindeyy&#257;mi, chindeyy&#257;si, chindeyya, or chinde;
	chindeyy&#257;ma, chind&#257;yyatha, chindeyyu</font><font
	size="3">&#7747;</font><font>.</font></p>

	<p><font>And so on for the other Tenses.</font></p>

	<p><font>Remark. The root &#8730;rudh, to obstruct,
	has five bases: rundhati, rundhiti; rundh&#299;ti, rundheti and
	rundhoti.</font></p>

	<p><font color="#FF0000"><strong>Third
	Conjugation</strong></font></p>

	<p><font><a name="400."><strong>400.</strong></a> &#8730;div, base: dibba
	(77), to play.</font></p>

	<p><font>Present Active. Present Reflective.<br>
	Singular. Plural. Singular. Plural.<br>
	1. dibb&#257;mi dibb&#257;ma dibbe dibb&#257;mhe<br>
	2. dibbasi dibbatha dibbase dibbavhe<br>
	3. dibbati dibbanti dibbate dibbante</font></p>

	<p><font>The other Tenses are formed regularly,
	as: Imperfect adibba, adibbo, adibba, adibbamh&#257;, adibbattha,
	adibbu.</font></p>

	<p><font>Optative: dibbe, dibbeyya,
	dibbeyy&#257;mi, dibbeyy&#257;si, etc.</font></p>

	<p><font color="#FF0000"><strong>Fourth
	Conjugation</strong></font></p>

	<p><font><a name="401."><strong>401.</strong></a> &#8730;su, base:
	su&#7751;&#257; (376), or suno, to hear.</font></p>

	<p><font>Present Active.<br>
	Sing. Plur. or Sing. Plur.<br>
	1. su&#7751;&#257;mi su&#7751;&#257;ma su&#7751;omi su&#7751;oma<br>
	2. su&#7751;&#257;si su&#7751;&#257;tha su&#7751;osi su&#7751;otha<br>
	3. su&#7751;&#257;ti su&#7751;anti su&#7751;oti su&#7751;onti, sunvanti</font></p>

	<p><font>Remarks.<br>
	(a) The other Tenses are formed on the base: su&#7751;&#257; final
	&#257; being dropped before initial i and e, as: su&#7751;eyyami,
	su&#7751;eyy&#257;si etc, su&#7751;iss&#257;mi, su&#7751;iss&#257;ma,
	su&#7751;issasi, etc.<br>
	(b) &#8730;sak, to be able, belongs to this conjugation, but has
	developed several bases: sakku&#7751;&#257;ti with the k doubled;
	sakkoti, by assimilation (57) sak+no=sakno, sakko+ti=sakkoti.
	Similarly, there is a form sakk&#257;ti obtained by the same
	process; sak+n&#257;=sakna, sakk&#257;+ti=sakk&#257;ti: and still
	another form occurs, with short a: sakkati<br>
	(c) &#8730;&#257;p, to attain, with prefix pa (pa+&#257;p=p&#257;p),
	shows 3 forms: pappoti, p&#257;pu&#7751;&#257;ti, p&#257;pu&#7751;oti.
	&#8730;gah, to take, seize has for base: ga&#7751;h&#257; with metathesis
	(111, p.35): ga&#7751;h&#257;mi, ga&#7751;h&#257;si, etc.<br>
	(d) We have already said that the &#7751; is very often de-lingualised
	(376, d). That is to say, many of the roots belonging to the 4th
	Conjugation form their bases according to the 9th Conjugation of
	Sansk. verbs, by adding n&#257; to the root. For instance from
	&#8730;ci, to collect, to heap, we have: cin&#257;ti, to gather;
	ocin&#257;ti, ocinati, to pick up, to gather.<br>
	Remark that the base may be with short a as well as with long
	&#257; and that this is the case with many of the roots of this
	conjugation, cf. sa&#241;cinati, sa&#241;cinoti,
	sa&#241;cin&#257;ti, to accumulate.<br>
	(e) From &#8730;bh&#363; we have a verb abhisambhunati and abhisambhunoti,
	to obtain. The root of this verb is said by some grammarians to
	be Sansk. &#8730;bh¨&#299;, but this is most improbable. Some native
	grammarians give a root sambh&#363;, found only in the Dhammapada,
	not perceiving it is merely a compound of prefix sam+&#8730;bhu.</font></p>

	<p><font color="#FF0000"><strong>Fifth
	Conjugution</strong></font></p>

	<p><font><a name="402."><strong>402.</strong></a> &#8730;dh&#363; to shake;
	base dhun&#257;, (377).</font></p>

	<p><font>Active. Reflective.<br>
	Sing. Plur. Sing. Plur.<br>
	1. dhun&#257;mi dhun&#257;ma dhune dhun&#257;mhe<br>
	2. dhun&#257;si dhun&#257;tha dhunase dhunavhe<br>
	3. dhun&#257;ti dhunanti dhunate dhunante, dhunare.</font></p>

	<p><font>Remarks.<br>
	(a) Other Verbs belonging to this class are:<br>
	&#8730;j&#241;&#257;, j&#257;, &#241;&#257;, to know, base: j&#257;na.<br>
	&#8730;as, to eat, base : asn&#257;.<br>
	&#8730;mun=&#8730;man, to think, base: mun&#257;.<br>
	(b) The student will have remarked that the 4th and 5th
	Conjugations very often interchange their bases. This is owing to
	the false analogy of Sansk. roots.</font></p>

	<p><font color="#FF0000"><strong>Sixth
	Conjugation</strong></font></p>

	<p><font><a name="403."><strong>403.</strong></a> &#8730;kar, to make, to
	do, base karo (378).</font></p>

	<p><font>Present.<br>
	Sing. plur.<br>
	1. karomi karoma<br>
	2. karosi karotha<br>
	3. karoti karonti</font></p>

	<p><font>Remarks.<br>
	(a) There are several bases of the root &#8730;kar as: karo, kara,
	kubb; the conjugation of this verb, as already said (378, a) will
	be given in full in the chapter on Defective Verbs.</font></p>

	<p><font>&#8730;tan, to stretch, base: tano (strong);
	weak base=tanu.<br>
	Present.<br>
	Active. Reflective.<br>
	Sing. Plur. Sing. Plur.<br>
	1. tanomi tanoma tanve (27) tanumhe<br>
	2. tanosi tanotha tanuse tanuvhe.<br>
	3. tanoti tanonti tanute tanvante(27)</font></p>

	<p><font>(b) The roots belonging to this Class
	are very few.</font></p>

	<p><font color="#FF0000"><strong>7th Conjugation</strong></font></p>

	<p><font><a name="404."><strong>404.</strong></a> The roots of the
	7th Conugation, as has been remarked above (379), have two bases:
	one in e and one in aya, which are conjugated exactly like the
	roots of the 1st Conjugation, 3rd Class, (See 393).</font></p>

	<p><font color="#FF0000"><strong>Irregular Bases</strong></font></p>

	<p><font>Some roots form their Special bases
	according to none of the above given rules; and they are in
	consequence called Irregular. The principal are here given.</font></p>

	<p><font>&#8730;gam, to go Special base gaccha.<br>
	&#8730;yam, to restrain Special base yaccha.<br>
	&#8730;guh, to hide Special base g&#363;he.<br>
	&#8730;dh&#257;, to hold Special base daha, dhe (391).<br>
	&#8730;d&#257;, to give Special base dajja.<br>
	&#8730;j&#257;, jan, to be born Special base j&#257;ya.<br>
	&#8730;p&#257;, to drink Special base piva.<br>
	&#8730;&#7693;a</font><font size="3">&#7747;</font><font>s, to bite Special base &#7693;asa.<br>
	&#8730;dhm&#257;, to blow Special base dhama.<br>
	&#8730;vyadh, (=vadh) Special base vadha.<br>
	&#8730;sad, to sit Special base s&#299;da.<br>
	&#8730;&#7789;h&#257;, to stand Special base ti&#7789;&#7789;h&#257;.<br>
	&#8730;is, to wish Special base iccha.<br>
	&#8730;vad, to speak, say Special base vajja, vajje, vada, v&#257;de.<br>
	&#8730;mar, to die Special base miya, miyya, mara.<br>
	&#8730;gah to take, seize Special base gheppa.</font><font
	color="#FF0000">*</font><font><br>
	&#8730;gam, to go Special base ghamma, gaggha.</font><font
	color="#FF0000">*</font><font><br>
	&#8730;jir, to gow old, decay Special base jiya, jiyya.<br>
	&#8730;dis, das to see Special base dakkha, daccha.</font><font
	color="#FF0000">*</font></p>

	<p><font color="#FF0000">*</font><font>These forms are given by the Saddan&#299;ti and the
	Akhyatapadam&#257;l&#257;. They are regularly conjugated like
	gaccha: ghamm&#257;mi, ghammasi ghammati;, etc,. ghagghami
	ghagghasi ghagghati; etc. ghammeyya, gagghe, gaggheyya, etc. The
	bases dakkha and daccha from &#8730;da, dis are formed on the false
	analogy of the future base, which we shall see when treating of
	the future. Most of the changes noticed above correspond to
	similar changes which occur in the 1st, 4th and 6th Conjugations
	of Sanskrit verbs.</font></p>

	<p><font color="#0000FF" size="4"><strong>The
	Aorist</strong></font></p>

	<p><font><a name="405."><strong>405.</strong></a> The Aorist is the
	only true past tense in P&#257;li. The Personal Endings of the
	Imperfect and those of the Aorist have become hopelessly mixed up
	and the native grammarians are at a loss to differentiate between
	the Imperfect and the Aorist; but the Aorist has generally
	superseded the Imperfect. There are many anomalies which the
	student cannot possibly understand without a slight knowedge of
	Sanskrit grammar; he need not however, be detained by these
	considerations just now. The usual Endings of the Imperfect have
	already been given (381); much will be achieved if he, for the
	present, devotes his attention to the following paragraphs.</font></p>

	<p><font><a name="406."><strong>406.</strong></a> The Aorist is
	supposed to be formed from the root but as a matter of fact, it
	is formed indif<br>
	ferently either from the root or from the base.</font></p>

	<p><font><a name="407."><strong>407.</strong></a> The desinences
	(endings) of the Aorist are:</font></p>

	<table border="0" cellpadding="0">
		<tr>
			<td>&nbsp;</td>
			<td colspan="2"><font>Active.</font></td>
			<td colspan="2"><font>Reflective.</font></td>
		</tr>
		<tr>
			<td>&nbsp;</td>
			<td><font>Sing.</font></td>
			<td><font>Plur.</font></td>
			<td><font>Sing.</font></td>
			<td><font>Plur.</font></td>
		</tr>
		<tr>
			<td><font>1.</font></td>
			<td><font>a</font><font size="3">&#7747;</font><font>, </font><font
			size="3">&#7747;</font><font>,
			i</font><font size="3">&#7747;</font><font>, a, &#257;.</font></td>
			<td><font>imha, imh&#257;.</font></td>
			<td><font>a</font></td>
			<td><font>imhe</font></td>
		</tr>
		<tr>
			<td><font>2.</font></td>
			<td><font>i, o, &#257;</font></td>
			<td><font>ttha</font></td>
			<td><font>se</font></td>
			<td><font>vha</font><font size="3">&#7747;</font></td>
		</tr>
		<tr>
			<td><font>3.</font></td>
			<td><font>&#257;, i, &#299;</font></td>
			<td><font>u</font><font size="3">&#7747;</font><font>, i</font><font
			size="3">&#7747;</font><font>su,
			&#363;</font></td>
			<td><font>&#257;, a</font></td>
			<td><font>tthu</font><font size="3">&#7747;</font><font>, atthu</font><font
			size="3">&#7747;</font></td>
		</tr>
	</table>

	<p><font>Remarks.<br>
	(a) The student will remark, on comparing the above Endings with
	those of the Imperfect, that it is difficult to make out the
	Imperfect from the Aorist (the blending of Imperfect and Aorist
	is well known to students of Comparative Philology); the only
	criterion is, that the Imperfect is generally formed on the
	Special Base, and the Aorist, on the root. But even this is not
	an absolute criterion, and the fact remains that these two tenses
	can scarcely be differentiated.<br>
	(b) Of the above Endings, however, the most commonly used and
	most distinctively Aoristic are:<br>
	Sing. Plur.<br>
	1. i</font><font size="3">&#7747;</font><font> imha, imh&#257;.<br>
	2. i ittha.<br>
	3. i i</font><font size="3">&#7747;</font><font>su, (isu</font><font size="3">&#7747;</font><font>).<br>
	(c) The nasal of a</font><font size="3">&#7747;</font><font> is often omitted, and a alone remains.<br>
	(d) The Aorist of the great majority of verbs is formed with the
	desinences given in (b).</font></p>

	<p><font><a name="408."><strong>408.</strong></a> The Aorist may be
	divided into three types:<br>
	(i) Radical Aorist.<br>
	(ii) Stem or Base Aorist.<br>
	(&#299;i) Sigmatic Aorist.</font></p>

	<p><font>Remarks.<br>
	(a) As its name indicates, the Radical Aorist is formed directly
	from the root.<br>
	(b) The Stem Aorist is formed on the Special Base.<br>
	(c) The Sigmatic Aorist is distinguished by an s that comes
	between the root and the personal endings given in (407, b).</font></p>

	<p><font>(i) </font><font color="#FF0000"><strong>The Radical Aorist</strong></font></p>

	<p><font><a name="409."><strong>409.</strong></a> This Aorist is not
	very common. We will give a few examples. Let it be first
	remarked that the Aorist may also take the augment a before it,
	as does the imperfect.</font></p>

	<p><font><a name="410."><strong>410.</strong></a> from &#8730;gam, and
	&#8730;g&#257; and &#8730;g&#363; (subsidiary forms of &#8730;gam,) to go, we have:<br>
	(a) Sing. Plur.<br>
	1. aga</font><font size="3">&#7747;</font><font>, agam&#257;, agami</font><font size="3">&#7747;</font><font> agumha<br>
	2. ag&#257;, agam&#257; aguttha<br>
	3. ag&#257;, agami agu</font><font size="3">&#7747;</font><font>, agami</font><font size="3">&#7747;</font><font>su.</font></p>

	<p><font>(b) &#8730;as, to be (With augment a)<br>
	Sing. Plur.<br>
	1. &#257;si</font><font size="3">&#7747;</font><font> &#257;simha.<br>
	2. &#257;si &#257;sittha.<br>
	3. &#257;si &#257;su</font><font size="3">&#7747;</font><font>, &#257;si</font><font size="3">&#7747;</font><font>su.</font></p>

	<p><font><a name="411."><strong>411.</strong></a> &#8730;&#7789;h&#257;.<br>
	Sing. Plur.<br>
	1. a&#7789;&#7789;ha</font><font size="3">&#7747;</font><font> a&#7789;&#7789;hamha.<br>
	2. a&#7789;&#7789;ho a&#7789;&#7789;hattha<br>
	3. a&#7789;&#7789;ha a&#7789;&#7789;ha</font><font size="3">&#7747;</font><font>su, a&#7789;&#7789;hu</font><font size="3">&#7747;</font><font>.</font></p>

	<p><font>Remark. For the doubling of initial &#7789;h
	see 33.</font></p>

	<p><font><a name="412."><strong>412.</strong></a> From &#8730;kar we
	find: aka</font><font size="3">&#7747;</font><font> (1st singular), no doubt formed on the analogy
	of: ak&#257; (1st, 2nd and 3rd singular); ak&#257; being itself
	from the Vedic form: akar, the loss of the r is compensated by
	the lengthening of the final a.<br>
	In the 1st singular we also have: akara</font><font size="3">&#7747;</font><font>, akari</font><font
	size="3">&#7747;</font><font>.<br>
	In the plural: 2. akattha; 3. akaru</font><font size="3">&#7747;</font><font>, akar&#363;, akari</font><font
	size="3">&#7747;</font><font>su.</font></p>

	<p><font><a name="413."><strong>413.</strong></a> &#8730;h&#363; (a form of
	&#8730;bh&#363;) to be.<br>
	3rd singular: ah&#363;, ahu, and before a vowel, ahud.<br>
	1st plural: ahumh&#257;; 3rd plural: ahu</font><font size="3">&#7747;</font><font>.</font></p>

	<p><font><a name="414."><strong>414.</strong></a> &#8730;da.<br>
	1st singular: ad&#257;, which is also 2nd and 3rd singular.<br>
	In the plural we find: 3rd adu</font><font size="3">&#7747;</font><font>, ada</font><font
	size="3">&#7747;</font><font>su,
	ad&#257;su</font><font size="3">&#7747;</font><font>.</font></p>

	<p><font><a name="415."><strong>415.</strong></a> The augment a is
	not inseparable from the Aorist, so that we meet with such forms
	as:<br>
	g&#257;=ag&#257;, etc.</font></p>

	<p><font>(ii) </font><font color="#FF0000"><strong>Stem Aorist</strong></font></p>

	<p><font><a name="416."><strong>416.</strong></a> As has already
	been said, this aorist is formed on the stem or base, not on the
	root. The aug<br>
	ment may or may not be retained.</font></p>

	<p><font>&#8730;p&#257;, base: piva, to drink.<br>
	Sing. Plur.<br>
	1. pivi</font><font size="3">&#7747;</font><font> pivimha<br>
	2. pivi pivittha<br>
	3. pivi pivi</font><font size="3">&#7747;</font><font>su</font></p>

	<p><font>For the Reflective;<br>
	Sing. Plur.<br>
	1. pive pivimhe<br>
	2. pivise pivivha</font><font size="3">&#7747;</font><font><br>
	3. piva, piv&#257; pivu, pivu</font><font size="3">&#7747;</font><font>, pivi</font><font
	size="3">&#7747;</font><font>su,
	pivisu</font><font size="3">&#7747;</font><font>.</font></p>

	<p><font><a name="417."><strong>417.</strong></a> The great bulk of
	Primitive Verbs (369) form their Aorist according to the above
	(piva); it is therefore extremely common, both with and without
	the augment; let it be stated once for all that this augment is
	of much more frequent occurence in prose than in poetry; in the
	latter its retention or rejection is regulated by metrical
	exigencies. We will now give a few more examples:</font></p>

	<p><font>&#8730;bhuj, to eat base: bhu&#241;ja &#8730;gam,
	to go, base gaccha</font></p>

	<table border="0" cellpadding="0">
		<tr>
			<td>&nbsp;</td>
			<td><font>Sing.</font></td>
			<td><font>Plur.</font></td>
			<td><font>Sing.</font></td>
			<td><font>Plur.</font></td>
		</tr>
		<tr>
			<td><font>1.</font></td>
			<td><font>bhu&#241;ji</font><font
			size="3">&#7747;.</font></td>
			<td><font>bhu&#241;ijimha,
			bhu&#241;jimh&#257;.</font></td>
			<td><font>gacchi</font><font size="3">&#7747;.</font></td>
			<td><font>gacchimha, gacchimh&#257;.</font></td>
		</tr>
		<tr>
			<td><font>2.</font></td>
			<td><font>bhu&#241;ji</font></td>
			<td><font>bhu&#241;jittha</font></td>
			<td><font>gacchi</font></td>
			<td><font>gacchittha</font></td>
		</tr>
		<tr>
			<td><font>3.</font></td>
			<td><font>bhu&#241;ji</font></td>
			<td><font>bhu&#241;jimsu</font></td>
			<td><font>gacchi, ga&#241;chi.</font></td>
			<td><font>gacchi</font><font size="3">&#7747;</font><font>su</font></td>
		</tr>
	</table>

	<p><font>(iii) </font><font color="#FF0000"><strong>Sigmatic Aorist</strong></font></p>

	<p><font><a name="418."><strong>418.</strong></a> Sigmatic Aorist is
	formed by inserting s between the radical vowel or the vowel of
	the base and the personal endings given above (407, b).</font></p>

	<p><font><a name="419."><strong>419.</strong></a> So that we obtain
	the following desinences:<br>
	Sing. Plur.<br>
	1. si</font><font size="3">&#7747;</font><font> (=s+i</font><font size="3">&#7747;</font><font>). simha (=s+imha).<br>
	2. si (=s+i). sittha (=s+ittha).<br>
	3. si (=s+i). su</font><font size="3">&#7747;</font><font> (=s+u</font><font size="3">&#7747;</font><font>).</font></p>

	<p><font><a name="420."><strong>420.</strong></a> As will be readily
	understood, this formation of the Aorist is used with roots
	ending in vowels, and the s is inserted to join the endings to
	the root or to the base. It will be seen lower down, however,
	that they are added also to some roots ending in a consonant when
	the s becomes assimilated to that consonant.</font></p>

	<p><font><a name="421."><strong>421.</strong></a> The sigmatic
	desinences are used mostly with the Derivative Verbs, principally
	the Causative Verbs (See: Derivative Conjugation), which end in
	the vowel e. The verbs of the 7th Conjugation, which also end in
	e, form their Aorist in the same way.</font></p>

	<p><font color="#0000FF"><u>Examples</u></font><font><br>
	(Causative Verbs).</font></p>

	<p><font><a name="422."><strong>422.</strong></a> &#8730;h&#257;, to
	abandon, Causative base: h&#257;pe. &#8730;tas, to tremble, Causative
	base: t&#257;se.</font></p>

	<p><font>Sing. Plur. Sing. Plur.<br>
	1. h&#257;pesi</font><font size="3">&#7747;</font><font> h&#257;pesimha t&#257;sesi</font><font size="3">&#7747;</font><font> t&#257;sesimha<br>
	2. h&#257;pesi h&#257;pesittha t&#257;sesi t&#257;sesittha<br>
	3. h&#257;pesi h&#257;pesu</font><font size="3">&#7747;</font><font> t&#257;sesi t&#257;sesu</font><font size="3">&#7747;</font><font><br>
	Remarks. In the 3rd plural the form in i</font><font size="3">&#7747;</font><font>su is also
	frequent: h&#257;pesi</font><font size="3">&#7747;</font><font>su. t&#257;sesi</font><font size="3">&#7747;</font><font>su.<br>
	(Verbs of the 7th conjugation).</font></p>

	<p><font><a name="423."><strong>423.</strong></a> &#8730;cur, to steal,
	base: core. &#8730;kath, to tell, base: kathe.</font></p>

	<p><font>Sing. Plur. Sing. Plur.<br>
	1. coresi</font><font size="3">&#7747;</font><font> coresimha kathesi</font><font size="3">&#7747;</font><font> kathesimha<br>
	2. coresi coresittha kathesi kathesittha<br>
	3. coresi coresu</font><font size="3">&#7747;, </font><font>coresi</font><font size="3">&#7747;</font><font>su kathesi kathesu</font><font size="3">&#7747;</font><font>, kathesi</font><font
	size="3">&#7747;</font><font>su</font></p>

	<p><font>Remarks.<br>
	(a) To the base in aya endings given in (407, b) may be added
	directly without the Insertion of sigmatic s, so that we have
	also:<br>
	Sing. Plur. Sing. Plur.<br>
	1. corayi</font><font size="3">&#7747;</font><font> corayimha kathayi</font><font size="3">&#7747;</font><font> kathayimha<br>
	2. corayi corayittha kathayi kathayittha<br>
	3. corayi corayu</font><font size="3">&#7747;, </font><font>corayi</font><font size="3">&#7747;</font><font>su kathayi kathayu</font><font size="3">&#7747;</font><font>, kathayi</font><font
	size="3">&#7747;</font><font>su<br>
	(b) This holds good for the Causative Verbs which have also a
	base in aya.</font></p>

	<p><font><a name="424."><strong>424.</strong></a> The Sigmatic
	Aorist desinences are placed after some roots which do not belong
	to the 7th conjugation or to the derivative verbs:<br>
	(i) After roots ending in a vowel, with or without the augment a.<br>
	(ii) After some roots ending in a Consonant, in which case the
	usual rules of assimilation (85) are strictly applied.</font></p>

	<p><font color="#0000FF"><u>Examples</u></font><font> of (i)<br>
	&#8730;d&#257;, to give: ad&#257;si</font><font size="3">&#7747;</font><font>, ad&#257;si,
	ad&#257;simha, etc.<br>
	&#8730;&#7789;ha, to stand: a&#7789;&#7789;h&#257;si</font><font size="3">&#7747;</font><font>,
	a&#7789;&#7789;h&#257;simha, etc.<br>
	&#8730;h&#257;, to abandon: ah&#257;si</font><font size="3">&#7747;</font><font>, ah&#257;si,
	ah&#257;simha, etc.<br>
	&#8730;su, to hear, assosi</font><font size="3">&#7747;</font><font>, assosi, assosimha, etc.<br>
	&#8730;y&#257;, to go: y&#257;sim, y&#257;si, y&#257;simha, etc.<br>
	Remark. From an illusory &#8730;k&#257; (=&#8730;kar, to do), we find:
	ak&#257;si</font><font size="3">&#7747;</font><font>, ak&#257;si, ak&#257;simha, etc.<br>
	From &#8730;&#241;&#257;, to know: a&#241;&#241;&#257;si</font><font
	size="3">&#7747;</font><font>,
	a&#241;&#241;&#257;si, a&#241;&#241;&#257;simha, etc.</font></p>

	<p><font color="#0000FF"><u>Examples</u></font><font> of (ii)</font></p>

	<p><font><a name="425."><strong>425.</strong></a> At a first
	reading, the student had perhaps better leave unnoticed the few
	references. to Sanskrit Grammar which will be found in the next
	few paragrahs. Let him merely assume the forms as they are given:
	the more advanced student ought, of course, to read them with
	attention.</font></p>

	<p><font><a name="426."><strong>426.</strong></a> The s (initial) of
	Sigmatic desinences, as above given (419), assimilates itself to
	the last consonant of the root according to the usual rules of
	assimilation:<br>
	(a) From &#8730;dis=sanskrit .&#8730;d¨</font><font size="3">&#149;</font><font>, we find
	addakki=Sanskrit adrak-·-is.<br>
	The following forms are also found: addakkh&#299;, adakkhi, dakkhi.<br>
	(b) From &#8730;sak, to be able=Sankrit &#8730;</font><font size="3">&#149;</font><font>ak, we have
	sakkhi, asakkhi; Sanskrit=</font><font size="3">&#149;</font><font>ak-·-is.<br>
	(c) &#8730;kus, to revile=Sanskrit &#8730;kru</font><font size="3">&#149;</font><font>, gives
	akkocchi, but akkosi, without the sigmatic s, is also met with.<br>
	(d) &#8730;bha&#241;j, to break, gives Aorist bha&#7749;ki.</font></p>

	<p><font>Remark. The above examples will, I
	think, be sufficient to make the student understand the nature of
	the changes which occur in the formation of the Sigmatic Aorist
	when the roots end in a consonant; this consonant is generally s
	(=Sanskrit </font><font size="3">&#149;</font><font>) and sometimes j. In Sanskrit, final </font><font
	size="3">&#149;</font><font>
	(=P&#257;li s) is regularly changed to k before the initial s of
	verbal endings thus giving the group k·a, which in P&#257;li
	becomes kkha. Again, by another rule of Sanskrit phonetics, final
	j becomes g, and as no word can end in a mute sonant, this g is
	changed to its corresponding surd, that is to k. This class of
	the Sigmatic Aorist, however, is not numerous.</font></p>

	<p><font color="#0000FF" size="4"><strong>System
	of The Perfect</strong></font></p>

	<p><font><a name="427."><strong>427.</strong></a> As has been seen,
	the perfect system consists of the Perfect tense and the Perfect
	Participle. The participle will be treated of in the chapter on
	Participles.</font></p>

	<p><font><a name="428."><strong>428.</strong></a> The Perfect is
	characterised by the reduplication of the root. The rules have
	already been given (372) and should now be read over carefully.</font></p>

	<p><font><a name="429."><strong>429.</strong></a> The endings are:</font></p>

	<p><font>Perfect.<br>
	Active. Reflective.<br>
	Sing. Plur. Sing. Plur.<br>
	1. a mha i mhe<br>
	2. e ttha ttho vho<br>
	3. a u ttha re</font></p>

	<p><font>Remarks.<br>
	(a) Roots ending in a consonant insert an before the above
	endings beginning with a consonant.<br>
	(b) The Perfect is of very rare occurence.</font></p>

	<p><font><a name="430."><strong>430.</strong></a> &#8730;pac, Perfect
	base: papac. &#8730;bh&#363;, Perfect base: babh&#363;v.</font></p>

	<p><font>Active. Active<br>
	Sing. Plur. Sing. Plur.<br>
	1. papaca papacimha babh&#363;va babh&#363;vimha<br>
	2. papace papacittha babh&#363;ve babh&#363;vittha<br>
	3. papaca papacu babh&#363;va babh&#363;vu</font></p>

	<p><font>Reflective. Reflective.<br>
	Sing. Plur. Sing. Plur.<br>
	1. papaci papacimhe. babh&#363;vi babh&#363;vimhe<br>
	2. papacittho papacivho. babh&#363;vittho babh&#363;vivhe<br>
	3. papacittha papacire babh&#363;vittha babh&#363;vire</font></p>

	<p><font color="#0000FF" size="4"><strong>The
	Future System</strong></font></p>

	<p><font><a name="431."><strong>431.</strong></a> This system
	includes the Future, the Conditional and the Future Participle.
	The Participle will be considered in a special chapter.</font></p>

	<p><font><a name="432."><strong>432.</strong></a> The Future System
	has for special characteristic the sign: ssa inserted between the
	root and the personal endings.</font></p>

	<p><font>Remarks.<br>
	(a) The Future System is frequently formed on the Present base.<br>
	(b) The vowel i is often inserted between the ssa and the root or
	base; in this case the final vowel of the root or base is
	dropped.<br>
	(c) When the ssa is added directly to a root ending in a
	consonant, the same changes which occur in the Aorist occur also
	in the Future System, through the assimilation of the initial s
	of ssa.</font></p>

	<p><font><a name="433."><strong>433.</strong></a> The Personal
	Endings for the Future are:<br>
	Active. Reflective.<br>
	Sing. Plur. Sing. Plur.<br>
	1. mi ma </font><font size="3">&#7747;</font><font> mhe<br>
	2. si tha se vhe<br>
	3. ti nti te nte, re</font></p>

	<p><font>Remarks.<br>
	(a) It will be seen that in the active the endings are the same
	as those of the present indicative. (381)<br>
	(b) Before mi, ma and mhe the a of ssa is lengthened.</font></p>

	<p><font color="#0000FF"><u>Examples</u></font></p>

	<p><font><a name="434."><strong>434.</strong></a> (i) without
	connecting vowel i.<br>
	(a) &#8730;i, to go, special base e (390), future base: essa<br>
	Active Reflective<br>
	Sing. Plur. Sing. Plur.<br>
	1. ess&#257;mi ess&#257;ma essa</font><font size="3">&#7747;</font><font> ess&#257;mhe<br>
	2. essasi essatha essase essavhe<br>
	3. essati essanti essate essante</font></p>

	<p><font>&#8730;n&#299; to lead, special base ne (371, 3)
	future base: nessa.<br>
	Singular. Plural.<br>
	ness&#257;mi ness&#257;ma<br>
	nessasi nessatha<br>
	nessati nessanti, etc.</font></p>

	<p><font>(b) &#8730;&#7789;h&#257;, to stand.<br>
	Singular. Plural.<br>
	&#7789;hass&#257;mi &#7789;hass&#257;ma<br>
	&#7789;hassasi &#7789;hassatha<br>
	&#7789;hassati &#7789;hassanti, etc.</font></p>

	<p><font>Remarks. In the above, ssa is added
	directly to the root; for the shortening of radical a see (34)
	again:</font></p>

	<p><font>&#8730;d&#257;, give.<br>
	Singular. Plural.<br>
	dass&#257;mi dass&#257;ma<br>
	dassasi dassatha<br>
	dassati dassanti, etc.</font></p>

	<p><font>(ii) with connecting vowel i.</font></p>

	<p><font>(c) &#8730;bh&#363;, to be, special base: bhava,
	future base: bhavissa.</font></p>

	<p><font>Active. Reflective.<br>
	Sing. Plur. Sing. Plur.<br>
	1. bhaviss&#257;mi bhavisss&#257;ma. bhavissa</font><font
	size="3">&#7747;</font><font>
	bhaviss&#257;mhe<br>
	2. bhavissasi bhavissatha bhavissase bhavissavhe<br>
	3. bhavissati bhavissanti bhavissate bhavisante</font></p>

	<p><font>(iii) with assimilation of ssa</font></p>

	<p><font>(d) &#8730;bhuj to eat. gives bhokkha as
	future base. (Sansk. &#8730;bhuj=bhok+·ya=bhok·ya) and we have:<br>
	bhokkhati. bhokkhate, bhokkha</font><font size="3">&#7747;</font><font>, etc.</font></p>

	<p><font>&#8730;chid. to cut, gives: checcha (Sansk.
	&#8730;chid=chet+·ya=cet·ya) then:<br>
	checch&#257;mi, checchasi, checchati etc.</font></p>

	<p><font>&#8730;dis, to see, gives a future: dakkha;
	(=Sans.&#8730;d¨c=drak+·ya=drak·ya) from this we find - dakkhati,
	but more frequently dakkhiti. Similarly from the root &#8730;sak to be
	able, is obtained sakkhiti.</font></p>

	<p><font><a name="435."><strong>435.</strong></a> A double future is
	also found formed from bases like bhokkha, dakka, which, as has
	been just now explained are already future, by adding to them ssa
	with the connection vowel -i</font></p>

	<p><font color="#0000FF"><u>Examples</u></font><font><br>
	&#8730;sak, future base: sakkha, sakkhiss&#257;mi, sakkhissasi
	sakkhissati, sakkhiss&#257;ma, etc.</font></p>

	<p><font><a name="436."><strong>436.</strong></a> From hoti, the
	contracted form of bhavati, to be, we find the following numerous
	forms for the future:</font></p>

	<p><font>Singular<br>
	1. hemi, heh&#257;mi, hoh&#257;mi, hess&#257;mi, hehiss&#257;mi,
	hohiss&#257;mi, I shall be.<br>
	2. hesi. hehisi, hohisi, hessasi, hehissasi, hohissasi, Thou will
	be.<br>
	3. heti, hehiti, hohiti, hessati, hehissati, hohissati, He will
	be.</font></p>

	<p><font>Plural.<br>
	1. hema, heh&#257;ma, hoh&#257;ma, hess&#257;ma, hehiss&#257;ma,
	hohiss&#257;ma. We shall be.<br>
	2. hetha, hehitha, hohitha, hessatha, hehissatha, hohissatha. You
	will be.<br>
	3. henti, hehinti, hohinti, hessanti; hehissanti hohissanti. They
	will be.</font></p>

	<p><font>&#8730;kar. to do, gives:<br>
	Sing. Plur.<br>
	1. k&#257;h&#257;mi, I shall do. k&#257;h&#257;ma, we shall do.<br>
	2. k&#257;hasi, k&#257;hisi, thou wilt do. k&#257;hatha, you will
	do.<br>
	3. k&#257;hati, k&#257;hiti, he will do. k&#257;hanti,
	k&#257;hinti, they will do.</font></p>

	<p><font color="#0000FF" size="4"><strong>The
	Conditional</strong></font></p>

	<p><font><a name="437."><strong>437.</strong></a> The Conditional
	takes the augment a before the root.</font></p>

	<p><font><a name="438."><strong>438.</strong></a> The personal
	endings are as follows:</font></p>

	<p><font>Active. Reflexive.<br>
	Sing. Plur. Sing. Plur.<br>
	1. ssa ssamh&#257; ssa</font><font size="3">&#7747;</font><font> ss&#257;mhase<br>
	2. sse, ssa, ssasi. ssatha ssase ssavhe<br>
	3. ss&#257;, ssa, ssati. ssa</font><font size="3">&#7747;</font><font>su ssatha ssi</font><font size="3">&#7747;</font><font>su<br>
	Remark. The above endings are generally joined to the root or the
	base by means of the connecting vowel i.</font></p>

	<p><font>&#8730;pac, to cook:<br>
	Active. Reflective.<br>
	Sing. Plur. Sing. Plur.<br>
	1. apacissa</font><font size="3">&#7747;</font><font> apacissamh&#257; apacissa</font><font size="3">&#7747;</font><font>
	apaciss&#257;mhase.<br>
	2. apacisse,apacissa,apacissi. apacissatha apacissase
	apacissavhe.<br>
	3. apaciss&#257;,apacissa,apacissati. apacissa</font><font
	size="3">&#7747;</font><font>su
	apacissatha apacissi</font><font size="3">&#7747;</font><font>su.<br>
	Remarks.<br>
	(a) The conditional may be translated by &quot;if I could
	cook,&quot; or &quot; If I should cook,&quot; etc.<br>
	(b) The conditional is not very frequently used.</font></p>

	<p><font color="#0000FF" size="4"><strong>The
	Participles</strong></font></p>

	<p><font>(a) </font><font color="#FF0000"><strong>Present Participle</strong></font></p>

	<p><font color="#0000FF"><strong>Active</strong></font></p>

	<p><font><a name="439."><strong>439.</strong></a> All participles
	are of the nature of verbal adjectives, and must agree with their
	nouns, in number, gender and case.</font></p>

	<p><font><a name="440."><strong>440.</strong></a> The terminations
	of the present participle active are: nta, a</font><font size="3">&#7747;</font><font> or </font><font
	size="3">&#7747;</font><font>; nta and
	</font><font size="3">&#7747;</font><font> are added to the base, a</font><font size="3">&#7747;</font><font> is added to the
	root.</font></p>

	<p><font color="#0000FF"><u>Examples</u></font><font><br>
	Root. Base. Present. Part. Active. Base.<br>
	&#8730;pac, to cook, paca, paca</font><font size="3">&#7747;</font><font>, pacanta, cooking.<br>
	&#8730;kar, to do, kara, kara</font><font size="3">&#7747;</font><font>, karonta, doing.<br>
	&#8730;chid, to cut, chinda, chinda</font><font size="3">&#7747;</font><font>, chindanta,
	cutting.<br>
	&#8730;bha&#7751;, to say, bha&#7751;a, bha&#7751;a</font><font size="3">&#7747;</font><font>, bha&#7751;anta,
	saying.<br>
	&#8730;bh&#363;, to be, bhava, bhava</font><font size="3">&#7747;</font><font>, bhavanta, being.<br>
	&#8730;p&#257;, to drink, piva, piva</font><font size="3">&#7747;</font><font>, pivanta,
	drinking.</font></p>

	<p><font><a name="441."><strong>441.</strong></a> Verbal bases
	ending in e (1st Conj. 3rd. Division; 7th. Conj. and causal
	bases. See &quot;Derivative or secondary conjugation&quot;) which
	have also another base in aya take only the termination nta after
	the base in e, and both ota and </font><font size="3">&#7747;</font><font> after the base in
	aya.</font></p>

	<p><font color="#0000FF"><u>Examples</u></font><font><br>
	(1st and 7th Conjugations)<br>
	Root. Base. Pres. Part. Act. Base.<br>
	&#8730;cur, to steal. core, coraya. corenta, coraya</font><font
	size="3">&#7747;</font><font>,
	corayanta.<br>
	&#8730;kath, to tell. kathe, kathaya. kathenta, kathaya</font><font
	size="3">&#7747;</font><font>,
	kathayanta.<br>
	&#8730;n&#299;, to lead. ne, naya. nenta, naya</font><font size="3">&#7747;</font><font>, nayanta.<br>
	&#8730;ji, to conquer. je, jaya. jenta, jaya</font><font size="3">&#7747;</font><font>, jayanta.<br>
	(Causative.)<br>
	Root Caus. Base. Pres. part. act. (base)<br>
	&#8730;dhar to hold dh&#257;re, dh&#257;raya. dh&#257;renta,
	dh&#257;raya</font><font size="3">&#7747;</font><font>, dh&#257;rayanta.<br>
	dh&#257;r&#257;pe, dh&#257;r&#257;paya. dh&#257;r&#257;penta
	dh&#257;r&#257;ya</font><font size="3">&#7747;</font><font>, dh&#257;r&#257;payanta.<br>
	&#8730;mar, to die m&#257;re, m&#257;raya, m&#257;renta, m&#257;raya</font><font
	size="3">&#7747;</font><font>,
	m&#257;rayanta.<br>
	m&#257;r&#257;pe, m&#257;r&#257;paya, m&#257;r&#257;penta,
	m&#257;r&#257;paya</font><font size="3">&#7747;</font><font>, m&#257;r&#257;payanta.<br>
	&#8730;chid, to cut chede, chedaya. chedenta, chedaya</font><font
	size="3">&#7747;</font><font>,
	chedayanta.<br>
	ched&#257;pe, ched&#257;paya. ched&#257;penta, ched&#257;paya</font><font
	size="3">&#7747;</font><font>,
	ched&#257;payanta.</font></p>

	<p><font><a name="442."><strong>442.</strong></a> Bases in &#7751;&#257;,
	no, u&#7751;&#257;, u&#7751;o (4th Conj.) and n&#257; (5th Conj.) generally
	take the termination nta.<br>
	</font><font color="#0000FF"><u>Examples</u></font><font><br>
	Root. Base. Pres. Part. Act. Base.<br>
	&#8730;su, to hear, su&#7751;&#257;, su&#7751;o, su&#7751;anta, su&#7751;onta.<br>
	&#8730;k&#299;, to buy, ki&#7751;&#257;, ki&#7751;anta.</font></p>

	<p><font><a name="443."><strong>443.</strong></a> The stem or base
	of this Present Participle is in at, or ant as:<br>
	Pres Part.<br>
	Root. Stem. Nom. Sing. Masc.<br>
	&#8730;pac, pacat, pacant. paca</font><font size="3">&#7747;</font><font>, pacanto.<br>
	&#8730;car, carat, carant. cara</font><font size="3">&#7747;</font><font>, caranto.<br>
	&#8730;bha&#7751;, bha&#7751;at, bha&#7751;ant. bha&#7751;a</font><font size="3">&#7747;</font><font>, bha&#7751;anto.</font></p>

	<p><font><a name="444."><strong>444.</strong></a> The Feminine is
	formed by adding &#299; to the stems or bases in at and nta.</font></p>

	<p><font><a name="445."><strong>445.</strong></a> The Neuter is in </font><font
	size="3">&#7747;</font><font> like the
	masculine.<br>
	</font><font color="#0000FF"><u>Examples</u></font><font><br>
	Root. Stem. Masc. Fem. Neut.<br>
	&#8730;pac pacat paca</font><font size="3">&#7747;</font><font> pacat&#299; paca</font><font size="3">&#7747;</font><font>.<br>
	pacant pacanto pacant&#299; pacanta</font><font size="3">&#7747;</font><font><br>
	&#8730;chid chindat chinda</font><font size="3">&#7747;</font><font> chindat&#299; chinda</font><font size="3">&#7747;</font><font>.<br>
	chindant chindanto chindant&#299; chindanta</font><font size="3">&#7747;</font><font>.</font></p>

	<p><font><a name="446."><strong>446.</strong></a> These participles
	are declined like mah&#257; (226) in the Masculine, Feminine and
	Neuter.<br>
	The Present Participle may often be translated by &quot; when
	..., while ...&quot;etc.</font></p>

	<p><font color="#FF0000"><strong>Reflective
	Participle</strong></font></p>

	<p><font><a name="447."><strong>447.</strong></a> The Reflective
	Participle is formed by the addition of m&#257;na to the base. It
	is declined like purisa, ka&#241;&#241;&#257;, and r&#363;pa</font><font
	size="3">&#7747;</font><font>.<br>
	</font><font color="#0000FF"><u>Examples</u></font><font><br>
	Reflective Participle.<br>
	Root. Masc. Fem. Neuter.<br>
	&#8730;pac pacam&#257;no pacam&#257;n&#257; pacam&#257;na</font><font
	size="3">&#7747;</font><font><br>
	&#8730;car caram&#257;no caram&#257;n&#257; caram&#257;na</font><font
	size="3">&#7747;</font><font><br>
	&#8730;d&#257; dad&#257;m&#257;no dad&#257;m&#257;n&#257;
	dad&#257;m&#257;na</font><font size="3">&#7747;</font><font><br>
	&#8730;su su&#7751;am&#257;no su&#7751;am&#257;n&#257; su&#7751;am&#257;na</font><font
	size="3">&#7747;</font></p>

	<p><font><a name="448."><strong>448.</strong></a> Another Reflective
	Participle, much less frequent than the above, is formed by
	adding &#257;na to the root. It is declined like that in
	m&#257;na.<br>
	</font><font color="#0000FF"><u>Examples</u></font><font><br>
	Reflective Participle.<br>
	Root. Masc. Fem. Neuter.<br>
	&#8730;pac pac&#257;no pac&#257;n&#257; pac&#257;na</font><font
	size="3">&#7747;</font><font><br>
	&#8730;car car&#257;no car&#257;n&#257; car&#257;na</font><font
	size="3">&#7747;</font><font><br>
	&#8730;d&#257; dad&#257;no dad&#257;n&#257; dad&#257;na</font><font
	size="3">&#7747;</font><font><br>
	Remarks. As may be seen from the last example, dad&#257;na, this
	participle may also be formed from the base.</font></p>

	<p><font color="#FF0000"><strong>The Future
	Participle</strong></font></p>

	<p><font><a name="449."><strong>449.</strong></a> The future
	participle is either active or reflective.<br>
	(a) In the active, it takes the endings of the present participle
	active, nta, </font><font size="3">&#7747;</font><font> (or a</font><font size="3">&#7747;</font><font>), and is declined like mah&#257;.<br>
	(b) ln the reflective, the endings are m&#257;na and &#257;na,
	and it is declined like purisa, ka&#241;&#241;&#257; and r&#363;pa</font><font
	size="3">&#7747;</font><font>.<br>
	(c) All these endings are added to the future base.</font></p>

	<p><font color="#0000FF"><u>Examples</u></font><font><br>
	(i) Future Participle Active.<br>
	Root. Masc. Fem. Neuter.<br>
	&#8730;pac pacissa</font><font size="3">&#7747;</font><font> pacissat&#299; pacissa</font><font size="3">&#7747;</font><font><br>
	pacissanto pacissant&#299; pacissanta</font><font size="3">&#7747;</font><font><br>
	&#8730;car carissa</font><font size="3">&#7747;</font><font> carissat&#299; carissa</font><font size="3">&#7747;</font><font><br>
	carissanto carissanti carissantam<br>
	&#8730;su su&#7751;issa</font><font size="3">&#7747;</font><font> su&#7751;issat&#299; su&#7751;issa</font><font size="3">&#7747;</font><font><br>
	su&#7751;issanto su&#7751;issant&#299; su&#7751;issanta</font><font size="3">&#7747;</font><font>.<br>
	(ii) Future Participle Reflective.<br>
	Root. Masc. Fem. Neuter.<br>
	&#8730;pac pacissam&#257;no pacissam&#257;&#7751;a pacissam&#257;na</font><font
	size="3">&#7747;</font><font><br>
	paciss&#257;no paciss&#257;n&#257; paciss&#257;na</font><font
	size="3">&#7747;</font><font><br>
	&#8730;car carissam&#257;no carissam&#257;n&#257; carissam&#257;na</font><font
	size="3">&#7747;</font><font><br>
	cariss&#257;no cariss&#257;n&#257; cariss&#257;na</font><font
	size="3">&#7747;</font><font>.<br>
	&#8730;su su&#7751;issam&#257;no su&#7751;issam&#257;n&#257; su&#7751;issam&#257;na</font><font
	size="3">&#7747;</font><font><br>
	su&#7751;iss&#257;no su&#7751;iss&#257;n&#257; su&#7751;iss&#257;na</font><font
	size="3">&#7747;</font><font>.</font></p>

	<p><font color="#FF0000"><strong>The Passive
	Perfect Participle</strong></font></p>

	<p><font><a name="450."><strong>450.</strong></a> This participle is
	very widely used. It is formed from the root by affixing to it
	the suffix ta or the suffix na.<br>
	Remarks. The suffix ta is by far the most commonly used in the
	formation of this participle.</font></p>

	<p><font><a name="451."><strong>451.</strong></a> ta is affixed in
	several ways:<br>
	(i) If the root ends in a vowel, it is added directly without any
	change taking place in the root.<br>
	(ii) When the root ends in a consonant, ta may be joined to it by
	means of connecting vowel i.<br>
	(iii) When the root ends in a consonant, ta may become
	assimilated to it according to the usual rules.<br>
	Remarks. At this stage the student ought to read carefully the
	chapter on Asssmilation (51.)</font></p>

	<p><font color="#0000FF"><u>Examples</u></font></p>

	<p><font><a name="452."><strong>452.</strong></a></font></p>

	<p><font>(i) Roots ending in a vowel.<br>
	Root. Present. Pass. Perf. Part.<br>
	&#8730;nah&#257;, to bathe. nah&#257;yati, he bathes. nah&#257;ta,
	bathed.<br>
	&#8730;b&#363;, to be, become. bhavati, he is,becomes. bh&#363;ta, been,
	become.<br>
	&#8730;n&#299;, to lead. neti, nayati, he leads. n&#299;ta, led.<br>
	&#8730;ji, to conquer. jeti, jayati, he conquers. jita, conquered.<br>
	&#8730;ci, to collect. cin&#257;ti, he collects. cita, collected.<br>
	&#8730;bh&#299;, to be afraid. bh&#257;yati, he is afraid. bh&#299;ta, afraid,
	frightened.<br>
	&#8730;y&#257;, to go undergo. y&#257;ti, he goes. y&#257;ta, gone,
	undergone.<br>
	&#8730;&#241;&#257;, to know. j&#257;n&#257;ti, he knows.
	&#241;&#257;ta, known.<br>
	Remarks. There are a few exceptions to roots in final &#257;.<br>
	&#8730;p&#257;, to drink, makes pita, drunk.<br>
	&#8730;&#7789;h&#257;, to stand, makes &#7789;hita, stood, standing.<br>
	&#8730;dh&#257;, to hold, becomes hita, held.<br>
	&#8730;d&#257;, to give, dinna, given.</font></p>

	<p><font>(ii) Roots ending in a consonant and
	taking vowel i before ta.<br>
	Root. Present. Pass. Perf. Part.<br>
	&#8730;pac, to cook. pacati, he cooks. pacita, cooked.<br>
	&#8730;cal, to shake. calati; he shakes. calita, shaken.<br>
	&#8730;gah, to take. ga&#7751;h&#257;ti, he takes. gahita, taken.<br>
	&#8730;kapp, to arrange. kappeti, he arranges. kappita arranged.<br>
	&#8730;kh&#257;d, to eat. kh&#257;dati, he eats. khadita, eaten.<br>
	&#8730;likh, to write. likhati, he writes. likhita, written.<br>
	&#8730;ma&#7751;&#7693;, to adorn. ma&#7751;&#7693;eti, he adorns. ma&#7751;&#7693;ita, adorned.<br>
	&#8730;gil, to swallow. gilati, he swallows. gilita, swallowed.<br>
	&#8730;kath, to tell. katheti, he tells. kathita, told.<br>
	Remarks.<br>
	(a) Participles like pacita, calita, etc, are declined like
	purisa, ka&#241;&#241;&#257; and r&#363;pa</font><font size="3">&#7747;</font><font>.<br>
	(b) In the Neuter these participles are often used as nouns:<br>
	&#8730;has, to smile, Passive Perfect Participle: hasita, smiled,
	Neuter: hasita</font><font size="3">&#7747;</font><font>, a smile.<br>
	&#8730;gajj, to thunder, Passive Perfect participle: gajjitta,
	thundered, Neuter: gajjita</font><font size="3">&#7747;</font><font>, the thunder.<br>
	&#8730;j&#299;v, to live, Passive Perfect Participle: j&#299;vita, lived,
	Neuter: j&#299;vita</font><font size="3">&#7747;</font><font>, life.</font></p>

	<p><font>(iii) ta assimilated to the root.</font></p>

	<p><font><a name="453."><strong>453.</strong></a> The suffix ta
	assimilates, or is assimilated to the last consonant of the root:<br>
	Root. P. P. P. Rules of Assimilation.<br>
	&#8730;bhuj, to eat bhutta, eaten (59, a)<br>
	&#8730;muc, to free mutta, freed (59, b)<br>
	&#8730;is, to wish i&#7789;&#7789;ha, wished (59, ii-iii)<br>
	&#8730;kas, to plough ka&#7789;&#7789;ha, ploughed (92)<br>
	&#8730;&#7693;as, to bite da&#7789;&#7789;ha, bitten (92)<br>
	&#8730;dam, to tame danta, tamed (67)<br>
	&#8730;kam, to proceed kanta, proceeded, gone (67)<br>
	&#8730;rudh, to obstruct ruddha, obstructed (63)<br>
	&#8730;budh, to know buddha, known (63)<br>
	&#8730;labh, to obtain laddha, obtained (63, Remark.)<br>
	&#8730;majj, to polish ma&#7789;&#7789;ha (also ma&#7789;&#7789;a), polished (59, i)<br>
	&#8730;muh, to err mu&#7735;ha, erred, also muddha (100,101,102)<br>
	&#8730;ruh, to ascend r&#363;&#7735;ha, ascended (100,101,102)<br>
	&#8730;lih, to lick li&#7735;ha, licked (100,101,102)<br>
	&#8730;jhas, to hurt jhatta, hurt (94)<br>
	&#8730;pat, to fall, patta, fallen (62)<br>
	&#8730;tap, to burn tatta, burned (64, i)<br>
	&#8730;duh, to milk duddha, milked (100)</font></p>

	<p><font><a name="454."><strong>454.</strong></a> (a) Roots in r
	generally drop the r before ta.<br>
	</font><font color="#0000FF"><u>Examples</u></font><font><br>
	Root. P. P. P. Rules of Assimilation.<br>
	&#8730;kar, to make kata made (81).<br>
	&#8730;sar, to remember sata, remembered (81).<br>
	&#8730;mar, to die mata, dead (81).</font></p>

	<p><font><a name="455."><strong>455.</strong></a> (b) Roots in n
	generally drop final n before ta.<br>
	</font><font color="#0000FF"><u>Examples</u></font><font><br>
	&#8730;man, to think mata, thought.<br>
	&#8730;khan, or kha&#7751;, to dig khata (also: kh&#257;ta, from a
	collateral form kh&#257;=khan), dug.<br>
	&#8730;han, to kill hata, killed.</font></p>

	<p><font><a name="456."><strong>456.</strong></a> (c) sometimes
	final </font><font size="3">&#7747;</font><font> is also dropped.<br>
	</font><font color="#0000FF"><u>Examples<br>
	</u></font><font>&#8730;gam, to go gata, gone.<br>
	&#8730;ram, to sport rata, amused, delighted.</font></p>

	<p><font><a name="457."><strong>457.</strong></a> (d) In a few
	cases, final r lingualizes the following t, as:<br>
	&#8730;har, to seize, carry; ha&#7789;a, seized, carried.</font></p>

	<p><font><a name="458."><strong>458.</strong></a> Pass. Perf. Part.
	which take na.<br>
	The suffix na is much less common than ta, and like it:<br>
	(i) lt may be joined to the root by means of connecting vowel i,
	or<br>
	(ii) it may be joined directly to roots ending in a vowel;<br>
	(iii) when added directly to roots ending in a consonant, that
	consonant is assimilated to n of na, and sometimes the n of na is
	assimilated to the final consonant.<br>
	Remarks. na is added generally to roots in d and r.</font></p>

	<p><font><a name="459."><strong>459.</strong></a> </font><font
	color="#0000FF"><u>Examples</u></font><font> of (i)<br>
	Root Pass P. P. Rules of Assimilation.<br>
	&#8730;sad, to settle sinna, settled (69, ii, iii).<br>
	Remarks. The form sinna is found only for the verb nis&#299;dati, to
	sit down= &#8730;sad+ni (prefix);<br>
	when &#8730;sad is preceded by other prefixes, the Passive Perfect
	Participle assumes the form; sanna, as:<br>
	sad-ava=Passive Perfect Participle: ava sanna, sunk, settled.<br>
	sad+pa=Passive Perfect Participle: pasanna, settled.<br>
	(Note that the base of root sad is s&#299;da.)</font></p>

	<p><font>Root Pass P. P. Rules of Assimilation.<br>
	&#8730;chid, to cut chinna, cut (69, ii, iii).<br>
	&#8730;chad, to cover channa, covered (69, ii, iii).<br>
	&#8730;d&#257;, to give dinna, given (69 ii, iii).<br>
	In this last example, &#257; of the root has been dropped, and
	the n doubled to compensate for its loss; the form datta given.
	(=d&#257;+ta, with the t doubled to make for the shortening of
	&#257;), is found sometimes.</font></p>

	<p><font>Remarks. It will be seen from the above
	four examples that the insertion of i is to a great extent
	optional.</font></p>

	<p><font>&#8730;tar, to cross ti&#7751;&#7751;a, crossed (83)<br>
	&#8730;car, to wander ci&#7751;&#7751;a, wandered (83)<br>
	&#8730;kir, to scatter ki&#7751;&#7751;a, scattered (83)<br>
	Remarks. In these examples, i is inserted and then reduplicated
	and lingualized according to rule (83).</font></p>

	<p><font><a name="460."><strong>460.</strong></a> </font><font
	color="#0000FF"><u>Examples</u></font><font> of (iii)<br>
	Root Pass P. P. Rules of Assimilation.<br>
	&#8730;bhaj, to break bhagga, broken (57)<br>
	&#8730;vij, to be agitated vigga, agitated (57)<br>
	In these two examples, final j of the root, having become,
	against the usual phonetic laws g, the n of suffix na, is
	assimilated to it by rule 57 (426, Remark).<br>
	&#8730;lag, to adhere lagga, adhered (57).</font></p>

	<p><font><a name="461."><strong>461.</strong></a> </font><font
	color="#0000FF"><u>Examples</u></font><font> of (ii)<br>
	&#8730;l&#299;, to cling to, l&#299;na, clung to.<br>
	&#8730;l&#363;, to cut, reap, l&#363;na, reaped, cut.<br>
	&#8730;khi, to decay, cease, kh&#299;na, decayed. (final i is lengthened).<br>
	&#8730;gil&#257; (gl&#257; 113), to be ill, gil&#257;na, ill.<br>
	&#8730;h&#257;, to be weak, low, h&#299;na, low, wasted, inferior.<br>
	In the last example, radical &#257; is replaced by &#299;.</font></p>

	<p><font><a name="462."><strong>462.</strong></a> A few Passive
	Perfect Participles are irregular, such as: jh&#257;ma, burnt,
	from &#8730;jh&#257;, to burn; phulla, expanded, split, from &#8730;phal,
	to expand, split; but these are properly speaking derivative
	adjectives used as participles.</font></p>

	<p><font><a name="463."><strong>463.</strong></a> Sometimes two
	forms of the Passive Perfect Participles for the same root are
	met with:<br>
	&#8730;lag, to adhere, P. P. P. lagga and lagita.<br>
	&#8730;gam, to go, P. P. P. gata and gamita.<br>
	&#8730;d&#257;, to give, P. P. P. dinna and datta.<br>
	&#8730;kas, to plough, P. P. P. ka&#7789;&#7789;ha and kasita.</font></p>

	<p><font><a name="464."><strong>464.</strong></a> The participles in
	ta and na are declined like purisa, ka&#241;&#241;&#257; and
	r&#363;pa</font><font size="3">&#7747;</font><font>.</font></p>

	<p><font color="#FF0000"><strong>Perfect
	Participle Active</strong></font></p>

	<p><font><a name="465."><strong>465.</strong></a> The Perfect
	Participle Active, is formed by adding v&#257; to the Passive
	Perfect Participle.<br>
	</font><font color="#0000FF"><u>Examples</u></font><font><br>
	Root. P. P. P. P.P.A.<br>
	&#8730;pac, to cook, pacita, cooked, pacitav&#257;, having cooked.<br>
	&#8730;bhuj, to eat, bhutta, eaten, bhuttav&#257;, having eaten.<br>
	&#8730;kar, to do, kata, made, katav&#257;, having made.<br>
	Remarks. (a) These Perfect Participles Active are declined like
	gu&#7751;av&#257;.<br>
	</font><font color="#0000FF"><u>Examples</u></font><font> pacitav&#257;, pacitavat&#299; or pacitavant&#299;,
	pacitava</font><font size="3">&#7747;</font><font> or pacitavanta</font><font size="3">&#7747;</font><font>.<br>
	(b) The P. P. Active is also formed with suffix v&#299; (231), in
	this case the a before v&#299; is lengthened to &#257;. They are
	declined like medh&#257;vi, (235) (that is, like da&#7751;&#7693;&#299; nad&#299;
	and v&#257;ri as: pacit&#257;v&#299; having cooked; bhutt&#257;v&#299;,
	having eaten.</font></p>

	<p><font color="#FF0000"><strong>Future Passive
	Participle</strong></font></p>

	<p><font><a name="466."><strong>466.</strong></a> This participle,
	also called participle of necessity, potential participle and
	gerundive, is formed by adding to the root the suffixes: tabba,
	ya, an&#299;ya and &#299;ya.<br>
	Remarks.<br>
	(a) Roots ending in u, &#363;, generally form the Future P. P. from
	the special base.<br>
	(b) This participle is passive in sense, expresses suitability,
	fitness, propriety and may be translated by &quot;fit to
	be...&quot; &#7747;ust be...&quot; &quot;ought to be...&quot;&quot;to
	be...&quot; that which is expressed by the root.<br>
	(c) These participles, like those already treated of, are
	adjectives and are treated as such; they are declined like
	purisa, ka&#241;&#241;&#257; and r&#363;pa</font><font size="3">&#7747;</font><font>.</font></p>

	<p><font color="#0000FF"><strong>Tabba</strong></font></p>

	<p><font><a name="467."><strong>467.</strong></a> This suffix is the
	most common. It is added:<br>
	(i) Directly to roots ending in a vowel.<br>
	(ii) To roots ending in a consonant, it may be joined by means of
	connecting vowel i.<br>
	(iii) When added directly without connecting vowel i to roots
	ending in a consonant, initial t of tabba is assimilated to or
	assimilates the last consonant of the root in exactly the same
	manner as in the formation of the Passive Perfect Participle.</font></p>

	<p><font color="#0000FF"><u>Examples</u></font><font> of (i)<br>
	Root. Future P.P.<br>
	&#8730;h&#257;, to abandon, h&#257;tabba, fit to be, that ought to be,
	that must be abandoned.<br>
	&#8730;d&#257;, to give, d&#257;tabba, fit to be, that ought to be,
	that must be given.<br>
	&#8730;pa, to drink, p&#257;tabba, fit to be, that ought to be drunk.<br>
	Remarks.<br>
	(a) Roots ending in i, &#299;, change i, &#299;, to e before tabba:<br>
	Root. Future P.P.<br>
	&#8730;n&#299;, to lead, netabba, fit to be, that must be led.<br>
	&#8730;ji to conquer, jetabba fit to be, that must be conquered.<br>
	&#8730;i, to go, etabba, fit to be, that must be gone to.</font></p>

	<p><font>(ii) Roots in u, &#363; form the Future P.
	P. on the Special Base:<br>
	Root. Future P.P.<br>
	&#8730;bh&#363;, to be, bhavitabba, fit to be, that ought to, that must
	be.<br>
	&#8730;ku, to sing kavitabba, fit to be, that ought to be, that must
	be sung<br>
	In the case of root su, to hear, we find the u merely
	strengthened: sotabba, fit, etc., to be heard.<br>
	</font><font color="#0000FF"><u>Examples</u></font><font> of (ii)<br>
	Root. Future P.P.<br>
	&#8730;pac, to cook, pacitabba, fit to be, that ought to be, that must
	be cooked.<br>
	&#8730;khan, to dig, khanitabba, fit to be, that ought to be, that
	must be dug.<br>
	&#8730;pucch, to ask, pucchitabba fit to be, that ought to be, that
	must be asked.</font></p>

	<p><font color="#0000FF"><u>Examples</u></font><font> of (iii)<br>
	Root. Future P.P.<br>
	&#8730;gam to go, gantabba, fit, etc., to be gone to(67).<br>
	&#8730;kar, to do, kattabba, (80); k&#257;tabba (82), fit to be done,
	etc.<br>
	&#8730;labh, to receive, laddhabba, fit etc., to be received(63,
	Remark).</font></p>

	<p><font color="#0000FF"><strong>Ya</strong></font></p>

	<p><font><a name="468."><strong>468.</strong></a> The initial y
	becomes assimilated to the last consonant of the root according
	to the usual rules of assimilation (79) Sometimes the radical
	vowel is strengthened.</font></p>

	<p><font color="#0000FF"><u>Examples</u></font><font><br>
	Root. Future P.P. Rules of Assimilation<br>
	&#8730;gam, to go, gamma, fit, proper, etc, to be gone to. (71, i.)<br>
	&#8730;sak, to be able, sakka, able to be done. (71.)<br>
	&#8730;kh&#257;d, to eat, chew, khajja, that can be chewed. (71, vi)<br>
	&#8730;vaj, to avoid, vajja, that ought to be avoided. (71, 74)<br>
	&#8730;bh&#363;, to be, bhabba, that ought to be, proper, possible. (77.)<br>
	In this last example, the radical vowel &#363; has been strengthened
	before ya:<br>
	bh&#363;+ya=bhav+ya=bhavya=bhabba.</font></p>

	<p><font>Root. Future P.P. Rules of Assimilation<br>
	&#8730;labh, to obtain, labbha, fit worthy to be obtained. (71.)<br>
	&#8730;bhuj, to eat, bhojja, to be eaten, eatables, food. (71.)<br>
	&#8730;bhid, to break, bhijja, to be broken. (71, vi.)<br>
	&#8730;lih, to lick, sip, leyya, to be licked, sipped. (98, Remark.)<br>
	&#8730;has, to laugh, hassa, fit to be laughed at. (76.)<br>
	&#8730;gah, to take, gayha, that can be taken, seized. (78, iii.)</font></p>

	<p><font>(a) ya is, in a few cases, cases, joined
	to the root by means of vowel i. For instance:<br>
	&#8730;kar, to do, make, we have:<br>
	k&#257;riya that ought to be, or can be done, with lengthening of
	radical a.<br>
	kayya, that ought, etc., to be done, with assimilation of final r
	to ya.<br>
	kay&#299;ra, that ought, etc, with metathesis (iii).<br>
	&#8730;bhar, to support:<br>
	bh&#257;riya, that ought to be maintained, with lengthening of
	radical a.</font></p>

	<p><font>(b) After roots ending in &#257; long
	initial y of ya is doubled and final a of the root is changed to
	e.<br>
	Root. Future P.P.<br>
	&#8730;h&#257;, to abandon, heyya, to be abandoned, that ought to be
	abandoned.<br>
	&#8730;p&#257;, to drink, peyya that can, may, or ought to be drunk.<br>
	&#8730;d&#257;, to give, deyya, to be given, that ought to or can be
	given.</font></p>

	<p><font>(c) ya is likewise doubled after roots
	in i, &#299; and the i or &#299; is changed to e.<br>
	&#8730;n&#299;, to lead, neyya, to be led, that ought to be led.<br>
	&#8730;ji, to conquer, jeyya, to be conquered that can be conquered.</font></p>

	<p><font color="#0000FF"><strong>An&#299;ya</strong></font></p>

	<p><font><a name="469."><strong>469.</strong></a> The suffix an&#299;ya
	is added to the root or to the base.<br>
	Root. Future P.P.<br>
	&#8730;pac, to cook pacan&#299;ya, fit to be cooked<br>
	&#8730;puj, to honour pujan&#299;ya, worthy to bo honoured.<br>
	&#8730;kar, to do, make kara&#7751;&#299;ya, that ought to be made or done.<br>
	(Observe that the n is lingualised through the influence of
	radical r, 83).<br>
	&#8730;bh&#363;, to be (base: bhava) bhavan&#299;ya, that ought to be.</font></p>

	<p><font color="#FF0000"><strong>The Gerund</strong></font></p>

	<p><font><a name="470."><strong>470.</strong></a> The gerund is
	formed by means of suffixes: tv&#257;, tv&#257;na, t&#363;na, ya, and
	tya. It is indeclinable and partakes of the nature of a
	participle.</font></p>

	<p><font>Remarks.<br>
	(a) The suffix tv&#257; is most commonly met with; tv&#257;na,
	t&#363;na, and sometimes t&#363;na</font><font size="3">&#7747;</font><font> are used as substitutes of tv&#257; and are met
	with in poetry much more than in prose.<br>
	(b) ya is not so restricted in use as tv&#257;na and t&#363;na.<br>
	(c) tya which becomes regularly cca (74, iv), is merely a form of
	ya, initial t being inserted between the gerundian, suffix ya and
	a root ending in a vowel.<br>
	(e.g. pa+&#8730;i, to depart+ya=pa+i+t+ya=petya=pecca having departed,
	110).<br>
	In P&#257;li ya is added indiscriminately to simple roots or to
	roots compounded with prefixes; but, as in Sansk. (in which it is
	never used after simple roots), it is much more common after
	compound verbs.</font></p>

	<p><font color="#0000FF"><strong>Tv&#257;,
	Tv&#257;na, T&#363;na</strong></font></p>

	<p><font><a name="471."><strong>471.</strong></a> The suffix
	tv&#257; may be:<br>
	(i) Joined to the root by means of connecting vowel i.<br>
	(ii) The initial t of the suffix is, in a few cases assimilated
	to the last consonant of the root.<br>
	(iii) The vowel of the root is gu&#7751;ated<br>
	(iv) Sometimes the last consonant of the root is dropped before
	suffixes tv&#257;, tv&#257;na and t&#363;na<br>
	(v) The final long vowel of a root is shortened before these
	suffixes.<br>
	(vi) The suffixes are added to the special base as well as to the
	root.</font></p>

	<p><font color="#0000FF"><u>Examples</u></font><font><br>
	Root. Gerund.<br>
	&#8730;pac, to cook, pacitv&#257;, having cooked (i).<br>
	&#8730;kh&#257;d, to eat, kh&#257;ditv&#257; having eaten (i).<br>
	&#8730;Iabh, to obtain, laddh&#257;, obtained (ii) (63, Remark).<br>
	labhitv&#257;, having obtained. (i).<br>
	&#8730;n&#299;, to lead, netv&#257;, having led (iii).<br>
	&#8730;chid, to cut, chetv&#257;, having cut (iii, iv)<br>
	&#8730;kar, to make, katv&#257;, having made (iv).<br>
	&#8730;&#7789;h&#257;, to stand, remain, &#7789;hitv&#257;, having stood,
	remained (i).<br>
	&#8730;bh&#299;, to fear, bhitv&#257;, having feared, fearing (v).<br>
	&#8730;d&#257;, to give, datv&#257;, having given (v).<br>
	&#8730;bhuj, to eat, bhutv&#257;, having eaten (iv).<br>
	&#8730;&#257;p-pa=p&#257;p, to get, patv&#257; having got. (iv; v).<br>
	&#8730;ji, to conquer, jitv&#257;, jetv&#257;, having conquered (iii).</font></p>

	<p><font>Remarks. From root &#8730;&#7789;h&#257;, we have
	also: &#7789;hatv&#257;.<br>
	From &#8730;d&#257;, daditv&#257;, daditv&#257;na.<br>
	From &#8730;kar: k&#257;t&#363;na, katt&#363;na.<br>
	From &#8730;kam, to step, to proceed,: nikkamitv&#257;, nikkamit&#363;na.<br>
	From &#8730;su, to hear; sutv&#257;, sot&#363;na</font><font size="3">&#7747;</font><font>, su&#7751;itv&#257;,
	su&#7751;itv&#257;na.</font></p>

	<p><font color="#0000FF"><strong>Ya, Tya</strong></font></p>

	<p><font><a name="472."><strong>472.</strong></a> (i) ya is used
	mostly with roots compounded with prefixes.<br>
	(ii) In a few cases it is used with simple roots.<br>
	(iii) tya is regularly changed cca.<br>
	(iv) ya is added directly to roots ending in long &#257;.<br>
	(v) ya may be added to the Special Base.<br>
	(vi) ya is assimilated to the last consonant of the root.<br>
	(vii) ya may be joined to the root or to the base by means of i.</font></p>

	<p><font color="#0000FF"><u>Examples</u></font><font><br>
	&#8730;sic, to sprinkle, nisi&#241;ciya, having besprinkled. (i, vii)<br>
	&#8730;j&#257;, to know, vij&#257;niya, having known, discerned.(i, v,
	vii)<br>
	&#8730;ikkh, to see, samekkhiya, having reflected. (i, vii)<br>
	&#8730;cint, to think, cintiya, having thought. (ii, vii).<br>
	&#8730;bhuj, to eat, bhu&#241;jiya, having eaten. (v, ii, vii)<br>
	&#8730;d&#257;, to give, &#257;d&#257;ya, having given. (i, iv).<br>
	&#8730;h&#257;, to abandon, vih&#257;ya, having abandoned. (i, iv).<br>
	&#8730;&#241;&#257;, to know, abhi&#241;&#241;&#257;aya, having known.
	(i, iv).<br>
	&#8730;gah, to take, gayha, having taken. (ii, iii).<br>
	&#8730;gam, to go, gamma, having gone. (vi, 71; ii).<br>
	&#8730;vis, to enter, pavissa, having entered. (vi, i).<br>
	&#8730;sad, to sit down. nisajja, having sat. (vi, 71, 74).<br>
	&#8730;sad, to sit down, nis&#299;diya, having sat. (i, vii, v). (See 459.
	Remark).<br>
	&#8730;kam, to tread, akkamma, having trodden. (vi, 71, 33, 35)<br>
	&#8730;i to go, pecca, having gone, departed, =pa+i+tya. (21, i; 74,
	iv)<br>
	&#8730;i, to go, abbisamecca, having comprehended,
	abhi+sam+&#257;+i+tya. (21, i).<br>
	&#8730;han, to strike, &#257;hacca, having struck, =&#257;+han+tya,
	final n being dropped before initial t. (n, dropped before t).<br>
	&#8730;han, to strike, upahacca, having vexed, =upa+han+tya. (See last
	remark).<br>
	&#8730;han, to strike, uhacca, having destroyed, =u+han+tya. (See last
	remark).<br>
	&#8730;i, to go, pa&#7789;icca, following upon, from, =pa&#7789;i+i+tya.<br>
	&#8730;har, to take away, &#257;hacca, having reached, attained,
	=&#257;+har+tya. (81).<br>
	This last should not be confounded with gerund, from &#8730;han, given
	above.</font></p>

	<p><font>Remarks.<br>
	(a) Sometimes the gerund having been formed by means of ya, the
	ya is dropped, the root alone remaining, as in;<br>
	abhi&#241;&#241;&#257;, having known, =abhi&#241;&#241;&#257;ya.<br>
	pa&#7789;isa&#7749;kh&#257;, having pondered, =pa&#7789;isa&#7749;kh&#257;ya.<br>
	anup&#257;d&#257;, not having clung, not clinging,
	=anup&#257;d&#257;ya (an+upa+&#257;+&#8730;d&#257;+ya).<br>
	(b) Some roots seem to take a compound gerundial suffix, made up
	of ya and tv&#257;, and joined to<br>
	the root by means of i, as:<br>
	&#257;ruyhitv&#257; (&#8730;ruh), having ascended.<br>
	ogayhitv&#257; (&#8730;g&#257;h=gah), having
	dived=ogayha=og&#257;hitv&#257;.<br>
	(c) There are some anomalous forms:<br>
	disv&#257;, from &#8730;dis to see=having seen.<br>
	da&#7789;&#7789;hu=disv&#257;.<br>
	anuvicca, from &#8730;vid, to know=having known, final d being dropped
	before tya.<br>
	pappuyya, from &#8730;&#257;p+pa=p&#257;p, to
	obtain=p&#257;payitv&#257;.<br>
	vineyya. from &#8730;n&#299;, having removed.<br>
	niccheyya, from &#8730;ni=having ascertained.<br>
	In these last three examples the y has undergone reduplication.<br>
	atisitv&#257;, from &#8730;sar=Sanskrit s¨.(?), having approached,
	having excelled.<br>
	(d) The student will have remarked that several forms are met
	with from the same root, as:<br>
	&#8730;d&#257;, datv&#257;, daditv&#257;, daditv&#257;na, d&#257;ya.<br>
	&#8730;kar, kariya, karitv&#257;, katv&#257;, katv&#257;na,
	k&#257;t&#363;na, katt&#363;na.<br>
	&#8730;gah, gayha, ga&#7751;hiya, ga&#7751;hitv&#257;.<br>
	Most roots can thus have several forms.</font></p>

	<p><font color="#FF0000"><strong>The Infinitive</strong></font></p>

	<p><font><a name="473."><strong>473.</strong></a> The Infinitive is
	generally formed by means of suffix tu</font><font size="3">&#7747;</font><font>.</font></p>

	<p><font><a name="474."><strong>474.</strong></a> The suffixes tave,
	tuye and t&#257;ye are also met with, but seldom.</font></p>

	<p><font><a name="475."><strong>475.</strong></a> Tu</font><font
	size="3">&#7747;</font><font>, like
	the suffix of the P.P.P. (450) may be:<br>
	(i) joined to the root or to the base by vowel i.<br>
	(ii) to the roots in &#257;, it is added directly.<br>
	(iii) roots ending in i, &#299;, change final i, &#299; to e; and roots
	in u, &#363;, change u, &#363; to o.<br>
	(iv) Initial t of tu</font><font size="3">&#7747;</font><font> is assimilated to the last consonant of the
	root; the last consonant may also be assimilated to t.<br>
	(v) tu</font><font size="3">&#7747;</font><font> is also added to the Special Base.</font></p>

	<p><font color="#0000FF"><u>Examples<br>
	</u></font><font>&#8730;pac, to cook, pacitu</font><font
	size="3">&#7747;</font><font>, to
	cook. (i)<br>
	&#8730;kh&#257;d, to eat, kh&#257;ditu</font><font size="3">&#7747;</font><font>, to eat. (i)<br>
	&#8730;thar, to spread, tharitu</font><font size="3">&#7747;</font><font>, to spread. (i)<br>
	&#8730;d&#257;, to give d&#257;tu</font><font size="3">&#7747;</font><font>. (ii)<br>
	&#8730;&#7789;h&#257;, to stand, &#7789;h&#257;tu</font><font size="3">&#7747;</font><font> (ii)<br>
	&#8730;y&#257;, to go, y&#257;tu</font><font size="3">&#7747;</font><font>. (ii)<br>
	&#8730;ji, to conquer, jetu</font><font size="3">&#7747;</font><font>. (iii)<br>
	&#8730;n&#299;, to lead, netu</font><font size="3">&#7747;</font><font>. (iii)<br>
	&#8730;su, to hear, sotu</font><font size="3">&#7747;</font><font>. (iii)<br>
	&#8730;labh, to obtain, laddhu</font><font size="3">&#7747;</font><font>: to obtain. (iv, 63, remark)<br>
	&#8730;bhuj, to eat, bhottu</font><font size="3">&#7747;</font><font>, to eat, (iii, iv, 59a)<br>
	&#8730;&#257;p, to obtain+pa, pattu</font><font size="3">&#7747;</font><font>, to obtain. (iv,
	64, i)<br>
	&#8730;gam, to go, gantu</font><font size="3">&#7747;</font><font>, to go. (iv; 67).<br>
	&#8730;i, to go, etu</font><font size="3">&#7747;</font><font>, to go. (iii).<br>
	&#8730;su, to hear, su&#7751;itu</font><font size="3">&#7747;</font><font>, to hear. (v)<br>
	&#8730;budh, to know, bodhitu</font><font size="3">&#7747;</font><font>, to know., (i, iii).<br>
	&#8730;budh, to know, bujjhitu</font><font size="3">&#7747;</font><font>, to know. (i, v) .<br>
	&#8730;s&#299;, to lie down setu</font><font size="3">&#7747;</font><font>, to lie down. (iii).<br>
	&#8730;s&#299;, to lie down, sayitu</font><font size="3">&#7747;</font><font>. (v).<br>
	&#8730;j&#257;, to know, j&#257;nitu</font><font size="3">&#7747;</font><font>, to know. (v).<br>
	&#8730;chid, to cut, chinditu</font><font size="3">&#7747;</font><font>, to cut. (v).<br>
	&#8730;chid, to cut, chettu</font><font size="3">&#7747;</font><font>, to cut. (iii, iv; 62, vi)</font></p>

	<p><font color="#FF0000"><strong>Tave, Tuye,
	T&#257;ye</strong></font></p>

	<p><font><a name="476."><strong>476.</strong></a> These suffixes are
	Vedic and but seldom used in P&#257;li; tave, however, is more
	frequently met with than the other two.<br>
	&#8730;n&#299;, to lead, nitave, to lead.<br>
	&#8730;h&#257;, to abandon,. vippah&#257;tave, to abandon,
	=vi+pa+h&#257;+tave.<br>
	&#8730;nam, to bend, unnametave, to ascend, rise, =ud+nam+e+tave.<br>
	&#8730;dh&#257;, to hold, nidhetave, to hide, bury, =ni+base dhe
	(391)+tave.<br>
	&#8730;mar, to die, marituye, to die, Joined by vowel i.<br>
	&#8730;ga&#7751;, to count, ga&#7751;etuye, to count. Added to the base ga&#7751;e.<br>
	&#8730;dis, to see, dakkhit&#257;ye, to see (404).</font></p>

	<p><font><a name="477."><strong>477.</strong></a> The student will
	have remarked that several forms for the same root are often met
	with.</font></p>

	<p><font>Remarks.<br>
	(a) The Infinitive is used both passsively and actively.<br>
	(b) The Dative of nouns in &#257;ya is often used with an
	infinitive sense.<br>
	(c) The Infinitive expresses purpose and may be translated by:
	&quot;for the purpose of, in order to.&quot;</font></p>

	<p><font color="#0000FF" size="4"><strong>(B)
	Derivative or secondary Conjugation</strong></font></p>

	<p><font><a name="478."><strong>478.</strong></a> The Derivative
	Conjugation includes:<br>
	(1) the Passive;<br>
	(2) the Causative;<br>
	(3) the Denominative;<br>
	(4) the Desiderative and,<br>
	(5) the Intensive.</font></p>

	<p><font><a name="479."><strong>479.</strong></a> It is called the
	derivative conjugation because the above named five kinds of
	verbs are derived from the simple root with a well-defined
	modification of the sense of the root itself.</font></p>

	<p><font><a name="480."><strong>480.</strong></a> Except for the
	Causative, Derivative verbs are not conjugated in all the tenses
	and in all voices.</font></p>

	<p><font>(I) </font><font color="#FF0000"><strong>The Passive</strong></font></p>

	<p><font><a name="481."><strong>481.</strong></a> The Passive
	Conjugation is formed by adding the suffix ya to the root.</font></p>

	<p><font><a name="482."><strong>482.</strong></a> The suffix ya
	having been added and the Passive Base obtained, the Personal
	Endings of either the Active Voice or of the Reflective Voice are
	added to the base.</font></p>

	<p><font><a name="483."><strong>483.</strong></a> Ya is affixed to
	the root in three ways:<br>
	(i) Directly after roots ending in a vowel.<br>
	(ii) To roots in a double consonant, ya is joined by means of i,
	this i being lengthened to &#299;. It is also joined by means of i
	when a root ends in a consonant that does not generally
	reduplicate (s, h and r).<br>
	(iii) It may be added directly to roots ending in a consonant; in
	this case the y of ya becomes assimilated to the last consonant
	of the root according to the Rules of Assimilation. (70.)<br>
	(iv) Ya is also added to the Special Base by means of i,
	lengthened.</font></p>

	<p><font color="#0000FF"><u>Examples</u></font><font> of (i).<br>
	Remarks.<br>
	(a) When ya is added to roots ending in a vowel, the vowel of the
	root undergoes some change, especially vowels: a, i and u.<br>
	(b) Radical &#257; is changed to &#299; before ya and radical i, u,
	are lengthened to &#299;, &#363;.<br>
	Root. Passsve Base.<br>
	&#8730;d&#257;, to give, d&#299;ya, to be given.<br>
	&#8730;p&#257;, drink, p&#299;ya, to be drunk.<br>
	&#8730;dha, to hold, dh&#299;ya, to be held.<br>
	&#8730;ji, to conquer, j&#299;ya, to be conquered.<br>
	&#8730;ci, to heap, c&#299;ya, to be heaped up.<br>
	&#8730;ku to sing, k&#363;ya, to be sung.<br>
	&#8730;su, to hear, s&#363;ya, to be heard.<br>
	(c) Radical long &#299; and &#363;, remain unaffected:<br>
	&#8730;bh&#363;, to become, bh&#363;ya, to have become.<br>
	&#8730;l&#363; to reap, l&#363;ya, to be reaped.<br>
	&#8730;n&#299;, to lead, n&#299;ya, to be led.<br>
	(d) In some instances, the long vowel before ya is shortened, in
	which case the y is doubled.<br>
	Root. Passive Base.<br>
	&#8730;n&#299;, to lead, &#8730;n&#299;ya, or niyya.<br>
	&#8730;su to hear, &#8730;s&#363;ya, or suyya.<br>
	&#8730;d&#257;, to give, &#8730;d&#299;ya, or diyya.</font></p>

	<p><font><a name="484."><strong>484.</strong></a> To the above bases
	the Active or Reflective Personal Endings being added, we obtain,
	for instance from &#8730;ji, to conquer, base j&#299;ya (or jiyya).</font></p>

	<p><font>PRESENT.<br>
	Active<br>
	Sing. Plur.<br>
	1. j&#299;y&#257;mi, I am conquered. j&#299;y&#257;ma, we are conquered.<br>
	2. j&#299;yasi, thou art conquered. j&#299;yatha, you are conquered.<br>
	3. j&#299;yati, he is conquered. j&#299;yanti, they are conquered.</font></p>

	<p><font>PRESENT.<br>
	Reflective<br>
	Sing. Plur.<br>
	1. j&#299;ye, I am conquered. j&#299;y&#257;mhe, we are conquered.<br>
	2. j&#299;yase, thou art conquered. j&#299;yavhe, you are conquered.<br>
	3. j&#299;yate, he is conquered. j&#299;yante, they are conquered.</font></p>

	<p><font>Optative: (1) j&#299;yeyya</font><font
	size="3">&#7747;</font><font>,
	j&#299;yeyy&#257;mi; (2) j&#299;yetho, j&#299;yeyy&#257;si (3) j&#299;yetha,
	j&#299;yeyya, etc., etc.<br>
	Imperative: (1) j&#299;ye, j&#299;y&#257;mi; (2) j&#299;yassu, j&#299;y&#257;hi;
	(3)j&#299;yata</font><font size="3">&#7747;</font><font>, j&#299;yatu.</font></p>

	<p><font color="#0000FF"><u>Examples</u></font><font> of (ii)<br>
	Root. Passive Base.<br>
	&#8730;pucch, to ask, pucch&#299;ya, to be asked.<br>
	&#8730;has, to laugh, has&#299;ya, to be laughed at.<br>
	&#8730;vas to live, vas&#299;ya, to be lived upon.<br>
	&#8730;kar, to make, kar&#299;ya, to be made.<br>
	&#8730;sar, to remember, sar&#299;ya to be remembered.<br>
	&#8730;mah, to honour, mah&#299;ya, to be honoured.</font></p>

	<p><font color="#0000FF"><u>Examples</u></font><font> of (iii)<br>
	&#8730;labh, to obtain, labbha, to be obtained. (70, 71)<br>
	&#8730;pac, to cook, pacca, to be cooked. (70, 71)<br>
	&#8730;bha&#7751;, to speak, bha&#241;&#241;a, to be spoken. (70, 71)<br>
	&#8730;kh&#257;d, to eat, khajja, to be eaten. (70, 71, 34)<br>
	&#8730;han; to kill, ha&#241;&#241;a, to be killed. (70, 71)<br>
	&#8730;bandh, to bind, bajjha, to be bound. (70, 71, 74)</font></p>

	<p><font color="#0000FF"><u>Examples</u></font><font> of (iv)<br>
	&#8730;gam, to go, gacch&#299;ya, to be gone to.<br>
	&#8730;budh to know, bujjh&#299;ya, to be known.<br>
	&#8730;is, to wish, desire, icch&#299;ya, to be wished for.</font></p>

	<p><font><a name="485."><strong>485.</strong></a> Long &#299;, before ya
	of the Passive, is sometimes found shortened, as: mah&#299;yati or
	mahiyati, to be honoured.</font></p>

	<p><font><a name="486."><strong>486.</strong></a> It is usual to
	form the Passive of roots ending in a consonant preceded by long
	&#257;, by means<br>
	of &#299;:<br>
	&#8730;yac, to beg=y&#257;c&#299;yati;<br>
	&#8730;aj, to drive+prefix pa=p&#257;j, to drive=p&#257;j&#299;yati, to be
	driven.</font></p>

	<p><font><a name="487."><strong>487.</strong></a> Ya may be added
	directly after some roots ending a consonant without assimilation
	taking place and without the insertion of connecting vowel &#299;;
	as:<br>
	&#8730;lup, to cut, elide=lupya+ti=lupyati, to be elided, cut off.<br>
	&#8730;gam, to go=gamya+ti=gamyati, to be gone to.</font></p>

	<p><font>Remarks.<br>
	(a) We have already said that when the &#299; before ya is shortened,
	initial y is reduplicated by way of compensation (483, d).<br>
	(b) The Perfect, thc Aorist, the Future and the Conditional
	(which four tenses are called: General Tenses; see, 367), of the
	Reflective Voice, are often used in a passive sense.</font></p>

	<p><font><a name="488."><strong>488.</strong></a> The Passive may
	assume several forms from the same root:<br>
	&#8730;kar, to do, make, gives Passive: kar&#299;yati, kariyyati, kayirati
	(with metathesis), kayyati (with asssimilation of r, 80).<br>
	&#8730;gam, to go, gives; gam&#299;yati, gacch&#299;yati, gamyati.<br>
	&#8730;gah, to take, gives: gayhati (metathesis); gheppati, quite an
	anomalous form.<br>
	&#8730;h&#257;, to abandon: h&#257;yati, hiyati.</font></p>

	<p><font><a name="489."><strong>489.</strong></a> Anomalous form of
	the Passive.<br>
	&#8730;vah, to carry, Passive Base=vuyh: vuyh&#257;mi, vuyhasi,
	vuyhati, vuyhe, vuyhase, vuyhate, etc.<br>
	&#8730;vas, to live, Passive Base=vuss: vuss&#257;mi, vussasi,
	vussati, etc.<br>
	&#8730;yaj, to sacrifice, Passive base=ijj, to be sacrificed
	ijj&#257;mi, ijjasi, ijjati, etc.<br>
	&#8730;vac, to speak, Passive Base=ucc: ucc&#257;mi, uccasi uccati,
	etc.<br>
	&#8730;vac, to speak, Passive Base=vucc :vucc&#257;mi, vuccasi vuccati
	etc.</font></p>

	<p><font><a name="490."><strong>490.</strong></a> Final s of a root,
	which is not usually susceptible of reduplication is, however,
	sometimes found reduplicated as:<br>
	&#8730;dis, to see, becomes, dissati, to be seen.<br>
	&#8730;nas, to destroy=nassati, to be destroyed.</font></p>

	<p><font color="#FF0000"><strong>Causative Verbs</strong></font></p>

	<p><font><a name="491."><strong>491.</strong></a> Causal or
	Causative verbs are formed by adding to the root the suffixes:<br>
	(i) aya, which is often contracted to e.<br>
	(ii) &#257;paya, which likewise may be contracted to &#257;pe.</font></p>

	<p><font><a name="492."><strong>492.</strong></a> (i) The radical
	vowel of the root is gu&#7751;ated or strengthened before these
	suffixes, if followed by one consonant only.<br>
	(ii) It remains unchanged when it is followed by two consonants.<br>
	(iii) In some cases, radical a is not lengthened although
	followed by a single consonant.<br>
	(iv) Roots in i, &#299; and u, &#363; form their causal from the Special
	Base.<br>
	(v) Other verbs, too, may form the causal from the Special Base.<br>
	(vi) Some roots in a take &#257;pe, &#257;paya.</font></p>

	<p><font color="#0000FF"><u>Examples</u></font><font><br>
	Root Causative Bases.<br>
	&#8730;pac, to cook, p&#257;ce, p&#257;caya, p&#257;c&#257;pe,
	p&#257;c&#257;paya, to cause to cook. (i)<br>
	&#8730;kar, to do, k&#257;re, k&#257;raya, k&#257;r&#257;pe,
	k&#257;r&#257;paya, to cause to do. (i)<br>
	&#8730;gah, to take g&#257;he, g&#257;haya, g&#257;h&#257;pe,
	g&#257;h&#257;paya, to cause to take. (i)<br>
	&#8730;mar, to kill, m&#257;re, m&#257;raya, m&#257;r&#257;pe,
	m&#257;r&#257;paya, to cause to kill. (i)<br>
	&#8730;sam, to be appeased, same, samaya, sam&#257;pe, sam&#257;paya,
	to cause to be appeased. (iii)<br>
	&#8730;gam, to go game, gamaya, to cause to go, (iii): we find also;
	g&#257;me.<br>
	&#8730;chid, to cut, chede, chedaya, ched&#257;pe, ched&#257;paya, to
	cause to cut. (i)<br>
	&#8730;bhuj, to eat bhoje, bhojaya, bhoj&#257;pe, bhoj&#257;paya, to
	cause to eat. (i)<br>
	&#8730;rudh, to hinder, rodhe, rodhaya, rodh&#257;pe; rodh&#257;paya,
	to cause to hinder. (i)<br>
	&#8730;bhid, to break, bhede bhedaya, bhed&#257;pe, bhed&#257;paya, to
	cause to break. (i)<br>
	&#8730;su, to hear, s&#257;ve, s&#257;vaya, s&#257;v&#257;pe,
	s&#257;v&#257;paya, to cause to hear. (iv)<br>
	&#8730;bh&#363;, to be, bh&#257;ve bh&#257;vaya, etc (iv)<br>
	&#8730;s&#299;, to lie down, s&#257;ye. s&#257;yaya, say&#257;pe,
	say&#257;paya to cause to lie down. (iv, iii)<br>
	&#8730;n&#299;, to lead, n&#257;yaya nay&#257;pe nay&#257;paya, to cause
	to lead. (iv, iii)<br>
	&#8730;pucch, to ask, pucch&#257;pe, pucch&#257;paya, to cause to ask.
	(ii).<br>
	&#8730;dh&#257;, to place, pidh&#257;pe, pidh&#257;paya, to cause to
	shut. (vi).<br>
	with prefix pi, pidah&#257;pe, pidah&#257;paya, to cause to shut.
	(v, ii).<br>
	&#8730;d&#257;, to give, d&#257;pe d&#257;paya, to cause to give.<br>
	&#8730;&#7789;h&#257;, to stand, &#7789;hape, &#7789;hapaya, to place (vi, with a
	shortened).</font></p>

	<p><font color="#0000FF"><strong>Double Causal</strong></font></p>

	<p><font><a name="493."><strong>493.</strong></a> There is a double
	causal formed by adding &#257;p&#257;pe to the root.</font></p>

	<p><font color="#0000FF"><u>Examples</u></font><font><br>
	Root. Simple Causal. Double Causal.<br>
	&#8730;pac, to cook, p&#257;ce, p&#257;c&#257;pe, etc.,
	p&#257;c&#257;p&#257;pe, p&#257;c&#257;p&#257;paya.<br>
	&#8730;chid, to cut, chede, ched&#257;pe, ctc., ched&#257;p&#257;pe,
	ched&#257;p&#257;paya.<br>
	&#8730;bhuj, to eat, bhoje, bhoj&#257;pe, etc., bhoj&#257;p&#257;pe,
	bhoj&#257;p&#257;paya.</font></p>

	<p><font>Remarks. The double causal may be
	translated by &quot;to get to, or, to make to cause to.&quot; For
	instance: So purisa</font><font size="3">&#7747;</font><font> d&#257;sa</font><font size="3">&#7747;</font><font> odana</font><font size="3">&#7747;</font><font> p&#257;c&#257;p&#257;peti. &quot;He causes the
	man to cause the slave to cook the food.&quot; or &quot;He got
	the man to make the slave to cook the food.&quot;<br>
	Note that the first accusative or object purisa</font><font
	size="3">&#7747;</font><font> may be
	and is often, replaced by an Instrumentive.</font></p>

	<p><font><a name="494."><strong>494.</strong></a> The causative
	verbs are declined like the verbs in i, &#299; of the 1st
	conjugation, 3rd Division (393, 385) and like the verbs of the
	7th conjugation. (379)</font></p>

	<p><font color="#0000FF"><u>Examples</u></font><font><br>
	&#8730;pac, to cook, causative base p&#257;ce, p&#257;caya,
	p&#257;c&#257;pe, p&#257;c&#257;paya, to cause to cook.<br>
	PRESENT.<br>
	Singular.<br>
	1. p&#257;cemi, p&#257;cay&#257;mi, p&#257;c&#257;pemi,
	p&#257;c&#257;pay&#257;mi, I cause to cook.<br>
	2. p&#257;cesi, p&#257;cayasi, p&#257;c&#257;pesi,
	p&#257;c&#257;payasi, thou causest to cook.<br>
	3. p&#257;ceti, p&#257;cayati, p&#257;c&#257;peti,
	p&#257;c&#257;payati, he causes to cook.<br>
	Plural.<br>
	1. p&#257;cema, p&#257;cay&#257;ma, p&#257;c&#257;pema,
	p&#257;c&#257;pay&#257;ma, we cause to cook.<br>
	2. p&#257;cetha, p&#257;cayatha, p&#257;c&#257;petha,
	p&#257;c&#257;payatha, you cause to cook.<br>
	3. p&#257;centi, p&#257;cayanti p&#257;c&#257;penti,
	p&#257;c&#257;payanti, they cause to cook.<br>
	OPTATIVE.<br>
	Singular.<br>
	1. p&#257;ceyy&#257;mi, p&#257;cayeyy&#257;mi,
	p&#257;c&#257;peyy&#257;mi, p&#257;c&#257;payeyy&#257;mi, I
	should cause, etc.<br>
	2. p&#257;ceyy&#257;si, p&#257;cayeyy&#257;si,
	p&#257;c&#257;peyy&#257;si, p&#257;c&#257;payeyy&#257;si, thou
	shouldst cause, etc.<br>
	3. p&#257;ceyya, p&#257;cayeyya, p&#257;c&#257;peyya,
	p&#257;c&#257;payeyya, he should cause, etc.<br>
	Plural.<br>
	1. p&#257;ceyy&#257;ma, p&#257;cayeyy&#257;ma,
	p&#257;c&#257;peyy&#257;ma, p&#257;c&#257;payeyy&#257;ma, we
	should cause, etc.<br>
	2. p&#257;ceyy&#257;tha p&#257;cayeyy&#257;tha
	p&#257;c&#257;peyy&#257;tha, p&#257;c&#257;payeyy&#257;tha, you
	should cause, etc.<br>
	3. p&#257;ceyyu</font><font size="3">&#7747;</font><font>, p&#257;cayeyyu</font><font size="3">&#7747;</font><font>,
	p&#257;c&#257;peyyu</font><font size="3">&#7747;</font><font>, p&#257;c&#257;payeyyu</font><font size="3">&#7747;</font><font>, they should
	cause, etc.<br>
	And so on for the other tenses.</font></p>

	<p><font>Remarks.<br>
	(a) The bases in e and pe take the Sigmatic Aorist Endings (418,
	419).<br>
	(b) The bases in aya take the other Endings (407, b). As,
	p&#257;cesi</font><font size="3">&#7747;</font><font>, p&#257;cesi, p&#257;c&#257;pesi</font><font
	size="3">&#7747;</font><font>,
	p&#257;cayi</font><font size="3">&#7747;</font><font>, p&#257;cayi, p&#257;c&#257;payi</font><font
	size="3">&#7747;</font><font>,
	p&#257;c&#257;payi, etc.</font></p>

	<p><font color="#0000FF"><strong>Causal Passive</strong></font></p>

	<p><font><a name="495."><strong>495.</strong></a> The passive of a
	causal verb is formed by joining the suffix ya of the Passive to
	the Causative Base, by means of i, lengthened to &#299;, final vowel
	e of the Causative base having been dropped first. The Causal
	Passive may be translated by &quot;caused to... , made to
	do...&quot; the action expressed by the root.</font></p>

	<p><font color="#0000FF"><u>Examples</u></font><font><br>
	Root. Simple Verb Causal. Causal Passive<br>
	&#8730;pac, to cook pacati p&#257;ceti, p&#257;c&#299;yati, to be caused
	to cook.<br>
	&#8730;bhuj, to eat bhu&#241;jati, bhojeti, bhoj&#299;yati, to be caused
	to eat.<br>
	&#8730;kar, to do karoti k&#257;reti, k&#257;r&#299;yati, to be caused to
	do.<br>
	Remark. Connective vowel i may also be found short.</font></p>

	<p><font><a name="496."><strong>496.</strong></a> Some verbs,
	although in the Causative, have merely a transitive sense as:<br>
	&#8730;car, to go, Causative c&#257;reti, to cause to go=to administer
	(an estate).<br>
	&#8730;bh&#363;, to be, Causative bh&#257;veti, to cause to=to cultivate,
	practise.</font></p>

	<p><font><a name="497."><strong>497.</strong></a> Verbs of the 7th
	Conjugation form their causal by adding &#257;pe or &#257;paya to
	the base, the final vowel of the base having first been dropped.<br>
	Root. Base<br>
	&#8730;cur, to steal, core.<br>
	&#8730;kath, to tell, kathe.<br>
	&#8730;tim, to wet, teme.<br>
	Simple Verb. Causal.<br>
	coreti, corayati, cor&#257;peti, cor&#257;payati.<br>
	katheti, kathayati, kath&#257;peti, kath&#257;payati.<br>
	temeti, temayati, tem&#257;peti, tem&#257;payati.</font></p>

	<p><font color="#FF0000"><strong>Denominative
	Verbs</strong></font></p>

	<p><font><a name="498."><strong>498.</strong></a> So called because
	they are formed from a noun stem by means of certain suffixes.</font></p>

	<p><font><a name="499."><strong>499.</strong></a> The meaning of the
	Denominative Verb is susceptible of several renderings in
	English; it generally expresses:<br>
	(a) &quot;to act as, to be like, to wish to be like&quot; that
	which is denoted by the noun.<br>
	(b) &quot;to wish for, to desire&quot; that which is signified by
	the noun.<br>
	(c) &quot;to change or make into&quot; that which is denoted by
	the noun.<br>
	(d) &quot;to use or make use of&quot; that which is expressed by
	the noun.</font></p>

	<p><font><a name="500."><strong>500.</strong></a> The suffixes used
	to form Denominative Verbal Stems are:<br>
	(i) &#257;ya, aya, e.<br>
	(ii) &#299;ya, iya.<br>
	(iii) a.<br>
	(iv) &#257;ra, &#257;la. (These two rather rare).<br>
	(v) &#257;pe.</font></p>

	<p><font><a name="501."><strong>501.</strong></a> The base or stem
	having been obtained by means of the above suffixes, the Personal
	Endings of the tenses are added exactly as they are after other
	verbs.</font></p>

	<p><font color="#0000FF"><u>Examples</u></font><font><br>
	Noun Stem Denominative Verbs.<br>
	pabbata, a mountain. pabbat&#257;yati, to act like a mountain.<br>
	macchara, avarice. macch&#257;rayati, to be avaricious (lit. to
	act avariciously).<br>
	samudda, the ocean. sammudd&#257;yati, to be or act like the
	ocean.<br>
	nad&#299;, river. nadiyiti, to do, act like a river.<br>
	ara&#241;&#241;a, forest. ara&#241;&#241;&#299;yati, to act (in town)
	as in the forest.<br>
	dhana, riches. dhanayati, dhan&#257;yati, to desire riches.<br>
	putta, a son. putt&#299;yati, to desire, or treat as a son.<br>
	patta, a bowl. patt&#299;yati, to wish for a bowl.<br>
	c&#299;vara, monk's robe. c&#299;var&#299;yati, to desire a robe.<br>
	dol&#257;, a palankin. dol&#257;yati, to desire a, or wish for
	one's own palankin.<br>
	v&#299;&#7751;&#257;, a lute. v&#299;&#7751;&#257;yati, to use the lute, to play on
	the lute.<br>
	upakkama, diligence, plan. upakkkam&#257;lati, to make diligence,
	to devise plans.<br>
	ga&#7751;a, a following. ga&#7751;ayati, to wish for a following or
	disciples.<br>
	samodh&#257;na, a connection. samodh&#257;neti, to connect, join.<br>
	s&#257;rajja, modesty. s&#257;rajjati, to be shy, nervous
	shyness.<br>
	ta&#7751;h&#257;, craving. ta&#7751;h&#257;yati, ta&#7751;h&#299;yati, to crave.<br>
	metta</font><font size="3">&#7747;</font><font>, love. mett&#257;yati, to love.<br>
	karu&#7751;a, mercy, pity. karu&#7751;&#257;yati, to pity.<br>
	sukha, happiness. sukh&#257;peti, to make happy.<br>
	dukkha, misery. dukkh&#257;peti, to make miserable.<br>
	u&#7751;ha, heat. u&#7751;h&#257;peti, to heat, warm.<br>
	ja&#7789;&#257;, matted hair, vija&#7789;&#257;yati, disentangle, comb out.<br>
	tangled branches.<br>
	pariyos&#257;na, end. p&#257;riyos&#257;nati, to end, to cease.</font></p>

	<p><font><a name="502."><strong>502.</strong></a> Denominatives can
	also be formed from the stems of adjectives and adverbs; as:<br>
	da&#7735;ha, firm, strong, da&#7735;h&#257;yati, to make firm, strong.<br>
	santa</font><font size="3">&#7747;</font><font>, being good, santarati to act well, or
	handsomely.<br>
	a&#7789;&#7789;a, afflicted, hurt, a&#7789;&#7789;ayati, to hurt, afflict.</font></p>

	<p><font>Remarks.<br>
	(a) Suffixes &#257;ra and &#257;la are simply modifications of
	aya.<br>
	(b) There is an uncommon way of forming Denominative Verbs from
	nouns: the 1st, 2nd or 3rd syllable of the noun is reduplicated
	and the suffix &#299;yisa or yisa added to the word thus
	reduplicated; the vowel u or i may or may not be inserted between
	the reduplication. (Niruttid&#299;pan&#299;).<br>
	Noun Stem. Denominative Verb.<br>
	putta, son, pupputt&#299;yisati, to wish to be (as) a son.<br>
	putta, a son, puttittiyisati, to wish to be (as) a son.<br>
	kamala</font><font size="3">&#7747;</font><font>, flower, kakamal&#257;yisati or
	kamamal&#257;yisati or kamalal&#257;yisati, to wish to be (as) a
	flower.<br>
	(c) The Causal and Passive of all Denominatives are formed in the
	usual manner.</font></p>

	<p><font color="#FF0000"><strong>Desiderative
	Verbs</strong></font></p>

	<p><font><a name="503."><strong>503.</strong></a> As its very name
	indicates, the Desiderative Conjugation expresses the wish or
	desire to do or be that which is denoted by the simple root.</font></p>

	<p><font><a name="504."><strong>504.</strong></a> The Desiderative
	is not extensively used in P&#257;li; however, it is frequent
	enough to warrant a careful perusal of the rules for its
	formation.</font></p>

	<p><font><a name="505."><strong>505.</strong></a> The suffix sa is
	the characteristic sign of this conjugation; another
	characteristic is the reduplication of the root according to the
	rules already given (372). The student ought first to look
	carefully over those rules.<br>
	Root. Desiderative Base. Desiderative Verb.<br>
	&#8730;su, to hear, sussusa sussusati, to desire to hear=listens.
	(33,372-7c).<br>
	&#8730;bhuj, to eat bubhukkha, bubhukkhati, to wish to eat. (86,
	372-5).<br>
	&#8730;tij, to bear, titikkha, titikkhati, to endure, be patient. (86,
	372-7b).<br>
	&#8730;ghas, to eat, jighaccha, jighacchati, to desire to eat. (89,
	372-7a).<br>
	&#8730;p&#257;, to drink, pip&#257;sa, piv&#257;sa piv&#257;sati, to
	desire to drink. (372-7a).<br>
	(piv&#257;sa, from the root).<br>
	&#8730;kit, to cure, cikiccha, cikicchati, to desire to cure, to
	treat. (88; 372-2).</font></p>

	<p><font><a name="506."><strong>506.</strong></a> It will be
	remarked that the initial s of sa is mostly assimilated.</font></p>

	<p><font><a name="507."><strong>507.</strong></a> The bases being
	obtained, the personal endings are added as usual.<br>
	Remark. The Causal and Passive are formed in the usual way.</font></p>

	<p><font color="#FF0000"><strong>Intensive Verbs</strong></font></p>

	<p><font><a name="508."><strong>508.</strong></a> The Intensive
	Verbs also called Frequentative Verbs, express the frequent
	repetition or the intensification of the action denoted by the
	simple root. The characteristic of the Intensive Conjugation is
	the reduplication of the root according to the usual rules (372).</font></p>

	<p><font><a name="509."><strong>509.</strong></a> These verbs are
	not very frequent in P&#257;li.<br>
	</font><font color="#0000FF"><u>Examples</u></font><font><br>
	Root. Intensive Verb.<br>
	&#8730;lap, to talk. l&#257;lappati, l&#257;lapati, to lament.<br>
	&#8730;kam, to go. ca&#7749;kamati, to walk to and fro.<br>
	&#8730;gam, to go. ja&#7749;gamati, to go up and down.<br>
	&#8730;cal, to move. ca&#241;calati to move to and fro, to tremble.<br>
	The personal endings are added as usual.</font></p>

	<p><font><a name="510."><strong>510.</strong></a> </font><font
	color="#FF0000"><strong>Defective and Anomalous
	Verbs</strong></font><font><br>
	&#8730;as, to be<br>
	Present System.<br>
	Present<br>
	Singular Plural.<br>
	1. asmi, amhi, I am. asma, amha, we are.<br>
	2. asi, thou art. attha, you are.<br>
	3. atthi, he is. santi, they are.<br>
	Imperative.<br>
	Singular Plural.<br>
	1. asmi, amhi, let me be. asma, amha, let us be.<br>
	2. ahi, be thou. attha, be ye.<br>
	3. atthu, let him,her, it be. santu, let them be.<br>
	Present Participle.<br>
	Active Reflective.<br>
	Masc. santo, being. sam&#257;no, being.<br>
	Fem. sant&#299;, being. sam&#257;n&#257;, being.<br>
	Neut. santa</font><font size="3">&#7747;</font><font>, being. sam&#257;na</font><font size="3">&#7747;</font><font>, being.<br>
	Aorist.<br>
	Active Reflective.<br>
	1. &#257;si</font><font size="3">&#7747;</font><font>, I was, I have been. &#257;simh&#257;,
	&#257;simha, we were, we have been.<br>
	2. &#257;si, thou wast, thou hast been. &#257;sittha, you were,
	you have been.<br>
	3. &#257;si, he was, he has been. &#257;su</font><font size="3">&#7747;</font><font>, &#257;si</font><font
	size="3">&#7747;</font><font>su, they
	were, they have been.<br>
	Conditional.<br>
	Active Reflective.<br>
	1. assa</font><font size="3">&#7747;</font><font>, if I were or should be. ass&#257;ma, if we were
	or should be.<br>
	2. assa, if thou wert or should be. assatha, if you were or
	should be.<br>
	3. assa, siy&#257;, if he were or should be. assu, siyu</font><font
	size="3">&#7747;</font><font>, if they
	were or should be.</font></p>

	<p><font><a name="511."><strong>511.</strong></a> &#8730;h&#363;, to be. (h&#363;
	is a contracted form of root bh&#363;).<br>
	Present System.<br>
	Present. Imperfect.<br>
	Sing. Plur. Sing. Plur.<br>
	1. homi, homa. ahuva, ahuva</font><font size="3">&#7747;</font><font>, ahuvamha, ahuvamh&#257;.<br>
	2. hosi, hotha. ahuvo, ahuvattha.<br>
	3. hoti, honti. ahuva, ahuv&#257;, ahuvu.<br>
	Imperative. Optative.<br>
	Sing. Plur. Sing. Plur.<br>
	1. homi, homa. heyy&#257;mi, heyy&#257;ma.<br>
	2. hohi, homa. heyy&#257;si, heyy&#257;tha.<br>
	3. hotu, hontu. heyya heyyu</font><font size="3">&#7747;</font><font>.<br>
	Present Participle.<br>
	Masc. honto. Fem. hont&#299;. Neut. honta</font><font size="3">&#7747;</font><font>.<br>
	Aorist.<br>
	Singular. Plural.<br>
	1. ahosi</font><font size="3">&#7747;</font><font>, ahu</font><font size="3">&#7747;</font><font>, ahosimh&#257;, ahumh&#257;.<br>
	2. ahosi, ahosittha.<br>
	3. ahosi, ahu, ahesu</font><font size="3">&#7747;</font><font>, ahu</font><font size="3">&#7747;</font><font>.<br>
	The Future has already been given (436).<br>
	Infinitive. Gerund. Future. P.P.<br>
	hotu</font><font size="3">&#7747;</font><font>. hutv&#257;. hotabbo.</font></p>

	<p><font><a name="512."><strong>512.</strong></a> &#8730;kar, to do,
	make.<br>
	The present Active has already been given (403).<br>
	Present System.<br>
	Present.<br>
	Reflective.<br>
	Singular. Plural.<br>
	1. kubbe. kubbamhe, kurumhe<br>
	2. kubbase, kuruse. kubbavhe, kuruvhe.<br>
	3. kubbate, kurute, kubbati. kubbante, kurunte.<br>
	Optative.<br>
	Active.<br>
	Singular.<br>
	1. kare, kubbe, kubbeyya.<br>
	kareyya, kayir&#257;, kayir&#257;mi.<br>
	2. kare, kubbe, kubbeyy&#257;si,<br>
	kareyy&#257;si, kayir&#257;, kayir&#257;si,<br>
	3. kare, kubbe, kayir&#257;, kubbeyya,<br>
	kareyya.<br>
	Plural<br>
	1. kareyy&#257;ma, kubbeyy&#257;ma, kayir&#257;ma.<br>
	2. kareyy&#257;tha, kubbetha, kayir&#257;tha.<br>
	3. kareyya</font><font size="3">&#7747;</font><font>, kubbeyya</font><font size="3">&#7747;</font><font>, kayira</font><font size="3">&#7747;</font><font>.<br>
	Imperfect.<br>
	Active Reflective.<br>
	Sing. Plur. Sing. Plur.<br>
	1. akara, akaramh&#257;. akari</font><font size="3">&#7747;</font><font>, akaramhase.<br>
	akara</font><font size="3">&#7747;</font><font>.<br>
	2. akaro, akarattha. akarase, akaravha</font><font size="3">&#7747;</font><font>.<br>
	3. akara, akaru. akarattha, akaratthu</font><font size="3">&#7747;</font><font>.<br>
	The Aorist has been given (412).<br>
	Imperative.<br>
	Active.<br>
	Singular. Plural.<br>
	1. karomi, karoma.<br>
	2. kuru, karohi, karotha.<br>
	3. karotu, kurutu, karontu, kubbantu.<br>
	Reflective.<br>
	Singular. Plural.<br>
	1. kubbe, kubb&#257;mase.<br>
	2. kurussu, kuruvho.<br>
	3. kuruta</font><font size="3">&#7747;</font><font>, kubbanta</font><font size="3">&#7747;</font><font>.<br>
	Future.<br>
	Besides the usual Future in ss&#257;mi: kariss&#257;mi,
	karissasi, there is another form given in (436).<br>
	Present Participle.<br>
	Active. Reflective.<br>
	Masc. kara</font><font size="3">&#7747;</font><font>, karonto. karam&#257;no, kurum&#257;no,
	kar&#257;no, kubb&#257;no.<br>
	Fem. karont&#299;, karam&#257;n&#257;, kurum&#257;n&#257;,
	kar&#257;n&#257;, kubb&#257;n&#257;.<br>
	Neut. kara</font><font size="3">&#7747;</font><font>, karonta</font><font size="3">&#7747;</font><font>, karam&#257;na</font><font size="3">&#7747;</font><font>, kurum&#257;na</font><font
	size="3">&#7747;</font><font>,
	kar&#257;na</font><font size="3">&#7747;</font><font>, kubb&#257;na</font><font size="3">&#7747;</font><font>.<br>
	Future Passive Part.<br>
	kattabbo, k&#257;tabbo, k&#257;riyo, kayiro, kayyo, kara&#7751;&#299;yo.<br>
	Remarks. All the forms in yira are obtained through metathesis,
	in kayyo the r has been assimilated.<br>
	Present Passive Part.<br>
	kar&#299;yam&#257;no, kariyyam&#257;no, kay&#299;ram&#257;no,
	kariyam&#257;no.<br>
	Passive Base.<br>
	The Passive Base has several forms:<br>
	kar&#299;ya, kariyya, kariya, kayira.</font></p>

	<p><font><a name="513."><strong>513.</strong></a> &#8730;da, to give.<br>
	The Present Optative and Imperative have already been
	given.(395). The student will remark that some of the tenses are
	formed directly on the root: the Radical Aorist, the Sigmatic
	Aorist, the Future and the Conditional.<br>
	Radical Aorist. Sigmatic Aorist.<br>
	Sing. Plur. Sing. Plur.<br>
	1. ada</font><font size="3">&#7747;</font><font>, adamh&#257;. ad&#257;si</font><font size="3">&#7747;</font><font>,
	ad&#257;simh&#257;.<br>
	2. ado, adattha. ad&#257;si, ad&#257;sittha.<br>
	3. ada, ada</font><font size="3">&#7747;</font><font>su, adu</font><font size="3">&#7747;</font><font>. ad&#257;si, ad&#257;su</font><font size="3">&#7747;</font><font>, ad&#257;si</font><font
	size="3">&#7747;</font><font>su.<br>
	Future.<br>
	a. From the Base. b. From the Root.<br>
	Sing. Plur. Sing. Plur.<br>
	1. dadiss&#257;mi, dadiss&#257;ma. dass&#257;mi, dass&#257;ma.<br>
	2. dadissasi, dadissatha. dassasi, dassatha.<br>
	3. dadissati, dadissanti. dassati, dassanti.<br>
	Conditional.<br>
	Sing. Plur.<br>
	1. adassa</font><font size="3">&#7747;</font><font>, adassamh&#257;.<br>
	2. adasse, adassatha.<br>
	3. adass&#257;, adassa</font><font size="3">&#7747;</font><font>su.<br>
	Participles.<br>
	(Masculine.)<br>
	Present. P.P.P. Active P.P.<br>
	dada</font><font size="3">&#7747;</font><font>, dadanto. dinno. dinnav&#257;.<br>
	Fut. P. Fut. P. P.<br>
	dadassa</font><font size="3">&#7747;</font><font>. d&#257;tabbo.<br>
	dadassanto. d&#257;yo.<br>
	Pres. Reflect. Part.<br>
	dadam&#257;no. dadam&#257;n&#257;. dadam&#257;na</font><font
	size="3">&#7747;</font><font>.</font></p>

	<p><font color="#0000FF" size="4"><strong>Verbal
	Prefixes</strong></font></p>

	<p><font><a name="514."><strong>514.</strong></a> The Prefixes or
	Prepositions, called in P&#257;li: Upasagga (23, Remark), are
	prefixed to verbs and their derivatives; they have been, on that
	account, called Verbal Prefixes. They generally modify the
	meaning of the root, or intensify it, and sometimes totally alter
	it; in many cases, they add but little to the original sense of
	the root.</font></p>

	<p><font><a name="515."><strong>515.</strong></a> The usual rules of
	sandhi apply when these prefixes are placed before verbs. When a
	prefix is placed before a tense with the augment a, the augment
	must not change its position, but remain between the prefix and
	the root, as; ag&#257;+ati=accag&#257; (74, i), and not;
	&#257;tig&#257;</font></p>

	<p><font><a name="516."><strong>516.</strong></a> These prefixes are
	as follows:<br>
	&#257; - to, at, towards, near to, until, as far as, away, all
	round.<br>
	</font><font color="#0000FF"><u>Examples<br>
	</u></font><font>&#8730;ka&#7693;&#7693;h, to drag,
	draw=&#257;ka&#7693;&#7693;hati, to draw towards, to drag away.<br>
	&#8730;kir, to pour, scatter=&#257;kirati, to scatter all over or
	around, to fill.<br>
	&#8730;cikkh, to show, tell=&#257;cikkhati, to point out, tell to (to
	communicate).<br>
	&#8730;chad, to cover=acch&#257;deti, to cover over or all around, to
	put on clothes (33, 35).<br>
	Remarks. This prefix reverses the meaning of some roots;<br>
	&#8730;d&#257;, to give, but &#257;d&#257;ti, to take.<br>
	&#8730;gam, to go, base: gaccha=&#257;gacchati, to come.</font></p>

	<p><font>ati (before vowel=acc.) beyond, across,
	over, past, very much, very; it expresses excess.<br>
	</font><font color="#0000FF"><u>Examples<br>
	</u></font><font>&#8730;kam, to step, go=atikkamati
	(33), to step over to go across, go past, to escape, overcome,
	transgress, excell, to elapse.<br>
	&#8730;n&#299;, to lead=atineti, to lead over or across, to irrigate.<br>
	&#8730;car, to act,=aticarati, to act beyond, too much, in excess=to
	transgress.</font></p>

	<p><font>adhi (before vowels=ajjh), over, above,
	on, upon, at, to in, superior to, great, it expresses sometimes
	superiority.<br>
	</font><font color="#0000FF"><u>Examples<br>
	</u></font><font>&#8730;vas, to live=adhivasati, to
	live in, to inhabit.<br>
	&#8730;gam, to go=ajjhagam&#257;, he approached=adhi+augment
	a+gam&#257;(Aorist).<br>
	&#8730;bh&#257;s, to speak=adhibh&#257;sati, to speak to, to address.</font></p>

	<p><font>anu, after, along, according to, near
	to, behind, less than, in consequence of, beneath.<br>
	</font><font color="#0000FF"><u>Examples<br>
	</u></font><font>&#8730;kar, to do=anukaroti, to do
	like, viz., to imitate, to ape.<br>
	&#8730;kam, to go=anukkamati, to go along with, to follow.<br>
	&#8730;dh&#257;v, to run=anudh&#257;vati, to run after to pursue.<br>
	&#8730;gah, to take=anuga&#7751;hati, to take near, beneath=to protect.</font></p>

	<p><font>apa, off, away, away from, forth: it
	also implies detraction, hurt, reverence.<br>
	</font><font color="#0000FF"><u>Examples<br>
	</u></font><font>&#8730;ci, to notice,
	observe=apac&#257;yati, to honour, respect; apaciti, reverence.<br>
	&#8730;n&#299;, to lead=opaneti, to lead away, viz., to take away, remove.<br>
	&#8730;gam, to go,=apagacchati, to go away.<br>
	&#8730;man, to think=apama&#241;&#241;ati, to despise.</font></p>

	<p><font>api, on, over, unto, close upon. This
	prefix is very seldom used; it is prefixed mostly to the roots:
	&#8730;dh&#257;, to put, set, lay, and &#8730;nah, to bind, join. It is
	moreover found abbreviated to pi in most instances.<br>
	</font><font color="#0000FF"><u>Examples<br>
	</u></font><font>&#8730;dh&#257;, to put, set,
	lay=pidahati, to cover, close, shut. apidhana</font><font
	size="3">&#7747;</font><font>,
	pidahana</font><font size="3">&#7747;</font><font>, pidh&#257;na</font><font size="3">&#7747;</font><font>, covering, lid,
	cover.<br>
	&#8730;nah, to bind, join=pinayhati, to bind on, join on.</font></p>

	<p><font>abhi, to, unto, towards, against, in the
	direction of. lt also expresses excess, reverence, particularity.
	(Before a vowel=abbh).<br>
	</font><font color="#0000FF"><u>Examples<br>
	</u></font><font>&#8730;gam, to go=abhigacchati, to go
	towards, approach.<br>
	&#8730;ka&#7749;kh, to desire, abhika&#7749;khati=to desire particularly, to
	long for, yearn.<br>
	&#8730;jal to blaze=abhijalati, to blaze excessively, viz, fiercely.<br>
	&#8730;vand, to salute=abhivandati, to salute reverentially.</font></p>

	<p><font>ava, down, off, away, back, aside,
	little, less. Implies also: disrespect, disregard.<br>
	Remarks. ava, is often contracted to o.<br>
	</font><font color="#0000FF"><u>Examples<br>
	</u></font><font>&#8730;j&#257;, to
	know=avaj&#257;n&#257;ti, to despise.<br>
	&#8730;har, to take=avaharati, to take away. avah&#257;ro, taking
	away.<br>
	&#8730;khip, to throw=avakhipati, to throw down.<br>
	&#8730;lok, luk, to look=oloketi, to look down=avaloketi.</font></p>

	<p><font>ud (=the u of native grammarians; for
	the assimilation of final d to the following consonants see 58,
	60, 62, 65. Before h, sometimes final d is lost and the u
	lengthened.)<br>
	Upwards, above, up, forth, out.<br>
	</font><font color="#0000FF"><u>Examples<br>
	</u></font><font>&#8730;khip, to throw=ukkhipati, to
	throw up, get rid of; ukkhepana</font><font size="3">&#7747;</font><font>, excommunication.<br>
	&#8730;chid, to cut=ucchindati, to cut off.<br>
	&#8730;&#7789;h&#257;, to stand=u&#7789;&#7789;hahati to stand up, rise,
	u&#7789;&#7789;h&#257;na</font><font size="3">&#7747;</font><font>, rising.<br>
	&#8730;har, to take=uddharati (96) to draw out. uddhara&#7751;a</font><font
	size="3">&#7747;</font><font>, pulling
	out.<br>
	Remark. ud reverses the meaning of a few verbs<br>
	&#8730;pat, to fall=uppatati, to leap up, spring up.<br>
	&#8730;nam, to bend=unnamati, to rise up, ascend.</font></p>

	<p><font>upa unto, to, towards, near, with, by
	the side of, as, like, up to, (opposed to apa), below, less.<br>
	</font><font color="#0000FF"><u>Examples<br>
	</u></font><font>&#8730;ka&#7693;&#7693;h to drag=upaka&#7693;&#7693;hati,
	to drag or draw towards, to draw below or down.<br>
	&#8730;kar, to do=upakaroti, to do something towards unto; viz, to
	help, upak&#257;ro, help, use; upakara&#7751;a</font><font size="3">&#7747;</font><font>, instrument (lit.
	doing with).<br>
	&#8730;kam to step, go=upakkamati, to attack, (lit. to go towards).</font></p>

	<p><font>ni (sometimes lengthened to n&#299;, and
	before a vowel=nir) out, forth, down, into, downwards, in, under.<br>
	</font><font color="#0000FF"><u>Examples<br>
	</u></font><font>&#8730;kam, to go=nikkhamati, to go
	out, to depart.<br>
	&#8730;dh&#257;, to place=nidahati or nidheti, to deposit, hide.<br>
	&#8730;har, to take=n&#299;harati, to take out.<br>
	&#8730;han, to strike=nihanti, to strike down.</font></p>

	<p><font>pa, onward, forward to, forth, fore,
	towards, with. It expresses beginning.<br>
	</font><font color="#0000FF"><u>Examples<br>
	</u></font><font>&#8730;bh&#257;, to
	shine=pabh&#257;ti to shine forth, to dawn. pabh&#257;, radiance.<br>
	&#8730;bh&#363;, to be=pabhavati, to begin to be, viz., to spring up, to
	originate.<br>
	&#8730;jal, to burn=pajjalati, to burn forth, to blaze.</font></p>

	<p><font>pati, pa&#7789;i against, back to, in reverse
	direction, back again in return, to, towards, near.<br>
	</font><font color="#0000FF"><u>Examples<br>
	</u></font><font>&#8730;bh&#257;s, to
	speak=pa&#7789;ibh&#257;sati. to speak back, to reply.<br>
	&#8730;khip, to throw=pa&#7789;ikkhipati, to refuse. pa&#7789;ikkhepo, refusing.<br>
	&#8730;kam, to step=pa&#7789;ikkamati, to step back, to retreat.</font></p>

	<p><font>par&#257;, away, back, opposed to,
	aside, beyond.<br>
	</font><font color="#0000FF"><u>Examples<br>
	</u></font><font>&#8730;kam, to go=parakkamati, to
	strive, put forth effort.<br>
	&#8730;ji, to conquer=par&#257;jeti, to overcome.</font></p>

	<p><font>pari, around, all around, about, all
	about, all over. Expresses completeness, etc.<br>
	</font><font color="#0000FF"><u>Examples<br>
	</u></font><font>&#8730;car, to walk=paricarati, to
	walk around, viz,. to serve, honour.<br>
	paric&#257;ro, attendance; paricca, having encircled
	(=pari+i+tya).<br>
	&#8730;chid, to cut=paricchindati, to cut around, to limit, mark out.<br>
	&#8730;dh&#257;v, to run=paridh&#257;vati, to run about.<br>
	&#8730;j&#257;, to know=parij&#257;n&#257;ti, to know perfectly,
	exactly.</font></p>

	<p><font>vi, asunder, apart, away, without.
	Implies separation, distinctness, dispersion.<br>
	</font><font color="#0000FF"><u>Examples<br>
	</u></font><font>&#8730;chid, to cut=vicchindati, to
	cut or break asunder, to break off, interrupt.<br>
	&#8730;j&#257; to know=vij&#257;n&#257;ti, to know distinctly, to
	discern; vij&#257;na</font><font size="3">&#7747;</font><font>, knowing.<br>
	&#8730;kir, to scatter=vikirati, to scatter about, to spread.</font></p>

	<p><font>sam, with, along, together, fully,
	perfectly.<br>
	&#8730;bhuj, to eat=sambhu&#241;jati, to eat with.<br>
	&#8730;vas, to live=sa</font><font size="3">&#7747;</font><font>vasati, to live together with; sa</font><font
	size="3">&#7747;</font><font>v&#257;so,
	living with.<br>
	Remarks. It should be borne in mind that two, and sometimes
	three, of the above prefixes may combine. The most common
	combinations are:<br>
	vy&#257;, written by&#257; (=vi+&#257;); vy&#257;karoti, to
	explain (&#8730;kar); vy&#257;pajjati, to fall away (pad, to go).<br>
	ajjho (=adhi+o, o=ava), ajjhottharati, to overwhelm (&#8730;thar, to
	spread).<br>
	ajjh&#257; (=adhi+a), ajjh&#257;vasati, to dwell in (vas)
	ajjh&#257;seti, to lie upon (&#8730;s&#299;).<br>
	anupa (=anu+pa), anupakh&#257;dati, to eat into (khad);
	anupabbajati to give up the world (&#8730;vaj, to go).<br>
	anupari (=anu+pari), anuparidh&#257;vati, to run up and down
	(dhav); anupariy&#257;ti, to go round and round (&#8730;y&#257;).<br>
	anusam (=anu+sam) anusa&#7749;gito, chanted together rehearsed;
	anusa&#241;carati, to cross.<br>
	samud (=sam+ud), samukka</font><font size="3">&#7747;</font><font>sati, to exalt; samucchindati, to extirpate
	(&#8730;chid); samudeti, to remove (&#8730;i).<br>
	samud&#257; (sam+ud+&#257;) samud&#257;carati, to address,
	practise (&#8730;car); samud&#257;ha&#7789;o, produced (&#8730;har);<br>
	samud&#257;gamo, beginning (&#8730;gam).<br>
	samupa(=sam+upa) samupeti, to approach (&#8730;i); samupagacchati: to
	approach.<br>
	sam&#257; (=sam+&#257;), sam&#257;harati, to gather (&#8730;har);
	sam&#257;gamo, assembly (&#8730;gam).<br>
	samabhi (=sam+abhi), samabhisi&#241;cati, to sprinkle
	(&#8730;si&#241;c).<br>
	upasam (=upa+sam) upasa</font><font size="3">&#7747;</font><font>harati, to bring together (&#8730;har); upasa</font><font
	size="3">&#7747;</font><font>vasati,
	to take up one's abode in (&#8730;vas, to live).<br>
	Remark. The student must be prepared to meet with some other
	combinations; the general meaning of a word can always be traced
	from the sense of the several combined prefixes.</font></p>

	<p><font><a name="517."><strong>517.</strong></a> It is important to
	note that the prefixes or prepositions are used, not only with
	verbs, but also with verbal derivatives, nouns and adjectives,
	as: anut&#299;re, along the bank; adhicitta</font><font size="3">&#7747;</font><font>, high thought;
	abhin&#299;lo, very black.</font></p>

	<p><font><a name="518."><strong>518.</strong></a> pari is often
	written: pali (72).</font></p>

	<p><font><a name="519."><strong>519.</strong></a> pari, vi and sam
	very often add merely an intensive force to the root.</font></p>

	<p><font><a name="520."><strong>520.</strong></a> After prefixes,
	sam upa, par&#257;, pari, and the word pura, in front, &#8730;kar
	sometimes assumes the form: khar. E.g. purakkharoti, to put in
	front, to follow=pura+&#8730;kar: parikkharo,<br>
	surrounding=pari+&#8730;kar.</font></p>

	<p><font><a name="521."><strong>521.</strong></a> A few adverbs are
	used very much in the same way as the Verbal Prefixes, but their
	use is restricted to a few verbs only. They are:</font></p>

	<p><font>&#257;vi=in full view, in sight, in
	view, manifestly, visibly. It is prefixed to the verbs: bhavati
	(&#8730;bh&#363;) and karoti (&#8730;kar).<br>
	</font><font color="#0000FF"><u>Examples<br>
	</u></font><font>&#257;vibhavati to become
	manifest, visible, to appear, be evident; &#257;vikaroti, to make
	manifest, clear, evident; to explain, show.</font></p>

	<p><font>antara=among within, between, used with
	&#8730;dh&#257;, to put, place; e.g. antaradh&#257;yati, to vanish,
	disappear, hide; antaradh&#257;peti, to cause to vanish or
	disappear.</font></p>

	<p><font>attha</font><font size="3">&#7747;</font><font> (adv. and
	noun)=home; disappearance, disappearing, setting; used with verbs
	of going=to set, disappear (of moon, sun and stars). Mostly used
	with the verbs gacchati and eti (&#8730;i), to go.<br>
	</font><font color="#0000FF"><u>Examples<br>
	</u></font><font>attha&#7749;gacchati, to disappear,
	to set; atthameti, to set (of the sun).</font></p>

	<p><font>p&#257;tu (before a vowel: patur)=forth
	to view, manifestly, evidently, used with bhavati and karoti.<br>
	</font><font color="#0000FF"><u>Examples<br>
	</u></font><font>p&#257;tubhavati, to become
	manifest, evident, clear, to appear, to arise;
	p&#257;tubh&#257;vo, appearance, manifestation; p&#257;tukaroti,
	to manifest, make clear, evident; to produce.</font></p>

	<p><font>pura, in front, forward, before, used
	almost exclusively with karoti, (520).<br>
	</font><font color="#0000FF"><u>Examples<br>
	</u></font><font>purakkharoti, to put or place in
	front, to appoint or make a person (one's) leader, and thence: to
	follow, to revere.</font></p>

	<p><font>ala</font><font size="3">&#7747;</font><font>, fit, fit for, used with verb karoti in the
	sense of decorating. E.g. ala&#7749;karoti, to adorn, embellish,
	decorate.</font></p>

	<p><font>tiro, out of sight; across, beyond,
	prefixed to roots kar and dh&#257;, in the sense of covering,
	hiding, etc.<br>
	</font><font color="#0000FF"><u>Examples<br>
	</u></font><font>tirodh&#257;peti, to veil, to
	cover, put out of sight; tirodh&#257;na</font><font size="3">&#7747;</font><font>, a covering, a
	veil; tirokaroti, to veil, to screen; tirokara&#7751;i, a screen, a
	veil.</font></p>

	<p><font><a name="522."><strong>522.</strong></a> Prefixes du and su
	are never used with verbs. (See Chapter on Adverbs), and prefix a
	(an), is very seldom so used.</font></p>

	<p><font><a name="523."><strong>523.</strong></a> To finish this
	chapter on Verbs, we will now give the paradigm of a verb fully
	conjugated:</font></p>

	<p><font>Present System.<br>
	&#8730;pac, to cook. (stem paca).<br>
	Present. I cook, etc.<br>
	Active Voice. Reflective Voice.<br>
	Sing. Plur. Sing. Plur.<br>
	1. pac&#257;mi, pac&#257;ma. pace, pac&#257;mhe.<br>
	2. pacasi, pacatha. pacase, pacavhe.<br>
	3. pacati, pacanti pacate, pacare, pacante.<br>
	Imperfect. I cooked, etc.<br>
	Active Voice. Reflective Voice.<br>
	Sing. Plur. Sing. Plur.<br>
	1. apaca, apacamh&#257;. apaci</font><font size="3">&#7747;</font><font> apac&#257;mhase.<br>
	apaca</font><font size="3">&#7747;</font><font>, apacamha. apacamhase.<br>
	2. apaco, apacattha. apacase, apacavha</font><font size="3">&#7747;</font><font>.<br>
	3. apaca, apacu. apacattha, apacatthu</font><font size="3">&#7747;</font><font>.<br>
	Imperative. Let me cook etc.<br>
	Active Voice. Reflective Voice.<br>
	Sing. Plur. Sing. Plur.<br>
	1. pac&#257;mi, pac&#257;ma, pace, pac&#257;m&#257;se.<br>
	2. pac&#257;hi, paca, pacatha, pacassu, pacavho.<br>
	3. pacatu, pacantu, pacata</font><font size="3">&#7747;</font><font>, pacanta</font><font size="3">&#7747;</font><font>.<br>
	Optative. I should, would, could, can, etc., cook.<br>
	Active Voice. Reflective Voice.<br>
	Sing. Plur. Sing. Plur.<br>
	1. paceyy&#257;mi, paceyy&#257;ma. paceyya</font><font size="3">&#7747;</font><font>, paceyy&#257;mhe.<br>
	pace,<br>
	2. paceyy&#257;si, paceyy&#257;tha. pacetho, paceyyavho.<br>
	pace,<br>
	3. paceyya, paceyyu</font><font size="3">&#7747;</font><font>. pacetha, pacera</font><font size="3">&#7747;</font><font>.<br>
	pace,<br>
	Present Participle.<br>
	Active Reflective<br>
	Masc. paca</font><font size="3">&#7747;</font><font>, pacam&#257;no.<br>
	pacanto, pac&#257;no.<br>
	Fem. pacat&#299;, pacam&#257;n&#257;.<br>
	pacant&#299;, pac&#257;n&#257;.<br>
	Neut. paca</font><font size="3">&#7747;</font><font>, pacam&#257;na</font><font size="3">&#7747;</font><font>.<br>
	pacanta</font><font size="3">&#7747;</font><font>, pac&#257;na</font><font size="3">&#7747;</font><font>.</font></p>

	<p><font>Aorist System.<br>
	(Stem pac).<br>
	Aorist. I cooked, or, I have cooked, etc.<br>
	Active Voice. Reflective Voice.<br>
	Sing. Plur. Sing. Plur.<br>
	1. apaci</font><font size="3">&#7747;</font><font>, apacimh&#257;. apaca, apacimhe.<br>
	2. apaci, apacittha. apacise, apacivha</font><font size="3">&#7747;</font><font>.<br>
	3. apaci, apacu</font><font size="3">&#7747;</font><font>. apac&#257;, apacu</font><font size="3">&#7747;</font><font>.<br>
	apac&#299;, apaci</font><font size="3">&#7747;</font><font>su. apac&#363;, apaci</font><font size="3">&#7747;</font><font>su.<br>
	Remarks. The augment a may be left out.</font></p>

	<p><font>Perfect System.<br>
	(Stem: papac)<br>
	Perfect. I cooked, etc.<br>
	Active Voice. Reflective Voice.<br>
	Sing. Plur. Sing. Plur.<br>
	1. papaca, papacimha. papaci, papacimhe.<br>
	2. papace, papacittha. papacittho, papacivho.<br>
	3. papaca, papacu. papacittha, papacire.<br>
	Perfect Participle Active. Having cooked.<br>
	Active Voice. Reflective Voice.<br>
	Masc. pacitav&#257;, pacitav&#257;.<br>
	pacitavanto, pacitavanto.<br>
	pacit&#257;v&#299;, pacit&#257;v&#299;<br>
	Fem. pacitavat&#299;, pacitavat&#299;.<br>
	pacitavant&#299;, pacitavant&#299;.<br>
	pacit&#257;vin&#299;, pacit&#257;vin&#299;.<br>
	Neut. pacitava</font><font size="3">&#7747;</font><font>, pacitava</font><font size="3">&#7747;</font><font>.<br>
	pacitavanta</font><font size="3">&#7747;</font><font>, pacitavanta</font><font size="3">&#7747;</font><font>.<br>
	pacit&#257;vi, pacit&#257;vi.<br>
	Remark. The Perfect Participle is the same for the Reflective as
	for the Active Voice. (For formation, see 465).</font></p>

	<p><font>Future System.<br>
	(Stem: pacissa)<br>
	Future. I shall cook, etc.<br>
	Active Voice. Reflective Voice.<br>
	Sing. Plur. Sing. Plur.<br>
	1. paciss&#257;mi, paciss&#257;ma. pacissa</font><font size="3">&#7747;</font><font>, paciss&#257;mhe.<br>
	2. pacissasi, pacissatha. pacissase, pacissavhe.<br>
	3. pacissati, pacissanti. pacissate, pacissante.<br>
	Conditional. If I could cook, etc.<br>
	Active Voice. Reflective Voice.<br>
	Sing. Plur. Sing. Plur.<br>
	1. apacissa</font><font size="3">&#7747;</font><font>, apacissamh&#257;. apacissa</font><font size="3">&#7747;</font><font>,
	apaciss&#257;mhase.<br>
	2. apacisse, apacissatha. apacissase, apacissavhe.<br>
	3. apaciss&#257;, apacissa</font><font size="3">&#7747;</font><font>su. apacissatha, apacissi</font><font size="3">&#7747;</font><font>su.<br>
	Future Participle.<br>
	Active Voice. Reflective Voice.<br>
	Masc. pacissa</font><font size="3">&#7747;</font><font>, pacissam&#257;no.<br>
	pacissanto, paciss&#257;no.<br>
	Fem. pacissat&#299;, pacissam&#257;n&#257;.<br>
	pacissant&#299;, paciss&#257;n&#257;.<br>
	Neut. pacissa</font><font size="3">&#7747;</font><font>, pacissam&#257;na</font><font size="3">&#7747;</font><font>.<br>
	pacissanta</font><font size="3">&#7747;</font><font>, paciss&#257;na</font><font size="3">&#7747;</font><font>.</font></p>

	<p><font>Infinitive: pacitu</font><font size="3">&#7747;</font><font>.<br>
	Gerund: pacitv&#257;, pacitv&#257;na, pacit&#363;na, paciya.<br>
	Fut. P.P.: pacitabba, pacan&#299;ya.<br>
	P.P.P.: pacita.</font></p>

	<p><font><a name="524."><strong>524.</strong></a> A Paradigm of
	&#8730;cur, to steal. Base coraya or core.</font></p>

	<p><font>Present System. Active Voice<br>
	First form. (base, coraya). Second form (base, core).<br>
	Sing. Plur. Sing. Plur.<br>
	1. coray&#257;mi, coray&#257;ma. coremi, corema.<br>
	2. corayasi, corayatha. coresi, coretha.<br>
	3. corayati, corayanti. coreti, corenti.<br>
	Imperfect. (from base coraya only).<br>
	Sing. Plur.<br>
	1. acoraya, acorayamh&#257;.<br>
	acoraya</font><font size="3">&#7747;</font><font>, acorayamha.<br>
	2. acorayo, acorayattha.<br>
	3. acoraya, acorayu.<br>
	Imperative.<br>
	First form. (base, coraya). Second form (base, core).<br>
	Sing. Plur. Sing. Plur.<br>
	1. coray&#257;mi, coray&#257;ma. coremi, corema.<br>
	2. coray&#257;hi, corayatha. corehi, coretha.<br>
	3. corayatu, corayantu. coretu, corentu.<br>
	Optative.<br>
	First form. (base, coraya). Second form (base, core).<br>
	Sing. Plur. Sing. Plur.<br>
	1. corayeyy&#257;mi, corayeyy&#257;ma. coreyy&#257;mi,
	coreyy&#257;ma.<br>
	2. corayeyy&#257;si, corayeyy&#257;tha. coreyy&#257;si,
	coreyy&#257;tha.<br>
	3. corayeyya, corayeyyu</font><font size="3">&#7747;</font><font>. coreyya, coreyyu</font><font size="3">&#7747;</font><font>.<br>
	coraye.<br>
	Present Participle<br>
	First form. (base, coraya). Second form (base, core).<br>
	Masc. coraya</font><font size="3">&#7747;</font><font>, corayanto. corento.<br>
	Fem. corayat&#299;, corayant&#299;. corent&#299;.<br>
	Neut. coraya</font><font size="3">&#7747;</font><font>, corayanta</font><font size="3">&#7747;</font><font>. corenta</font><font size="3">&#7747;</font><font>.</font></p>

	<p><font>Aorist System.<br>
	Aorist.<br>
	First form. (base, coraya). Second form (base, core).<br>
	Sing. Plur. Sing. Plur.<br>
	1. corayi</font><font size="3">&#7747;</font><font>, corayimh&#257;. coresi</font><font size="3">&#7747;</font><font>, coresimh&#257;,<br>
	corayimha. coresimha.<br>
	2. corayi, corayittha. coresi, coresittha.<br>
	3. corayi, corayu</font><font size="3">&#7747;</font><font>, coresi, coresu</font><font size="3">&#7747;</font><font>,<br>
	corayi</font><font size="3">&#7747;</font><font>su. coresi</font><font size="3">&#7747;</font><font>su.</font></p>

	<p><font>Perfect System.<br>
	(The Perfect Tense of these verbs is not generally met with but
	it would be: cucora, cucore, cucorimha, etc).<br>
	Perfect Participle Active.<br>
	Base coraya. Base core.<br>
	Masc. corayitav&#257;, coritav&#257;,<br>
	corayitavanto, coritavanto.<br>
	corayit&#257;v&#299;, corit&#257;v&#299;.<br>
	Fem. corayitavat&#299;, coritavat&#299;.<br>
	corayitavant&#299;, coritavant&#299;.<br>
	corayit&#257;vin&#299;, corit&#257;vin&#299;.<br>
	Neut. corayitava</font><font size="3">&#7747;</font><font>, coritava</font><font size="3">&#7747;</font><font>.<br>
	corayitavanta</font><font size="3">&#7747;</font><font>, coritavanta</font><font size="3">&#7747;</font><font>.<br>
	corayit&#257;vi, corit&#257;vi.</font></p>

	<p><font>Future System.<br>
	Future.<br>
	First form. (base, coraya). Second form (base, core).<br>
	Sing. Plur. Sing. Plur.<br>
	1. corayiss&#257;mi, corayiss&#257;ma. coress&#257;mi,
	coress&#257;ma.<br>
	2. corayissasi, corayissatha. coressasi. coressatha.<br>
	3. corayissati, corayissanti. coressati, coressanti.<br>
	Conditional.<br>
	First form. (base, coraya). Second form (base, core).<br>
	1. acorayissa</font><font size="3">&#7747;</font><font>, acorayissamh&#257;.<br>
	2. acorayisse, acorayissatha.<br>
	3. acorayiss&#257;, acorayissa</font><font size="3">&#7747;</font><font>su.<br>
	Future Participle.<br>
	Active.<br>
	First form. (base, coraya). Second form (base, core).<br>
	Masc. corayissa</font><font size="3">&#7747;</font><font>, coressa</font><font size="3">&#7747;</font><font>.<br>
	corayissanto, coressanto.<br>
	Fem. corayissat&#299;, coressat&#299;.<br>
	corayissant&#299;, coressant&#299;.<br>
	Neut. corayissa</font><font size="3">&#7747;</font><font>, coressa</font><font size="3">&#7747;</font><font>.<br>
	corayissanta</font><font size="3">&#7747;</font><font>, coressanta</font><font size="3">&#7747;</font><font>.<br>
	Pres. Participle Reflective.<br>
	Masc. corayam&#257;no, coray&#257;no.<br>
	Fem. corayam&#257;n&#257;, coray&#257;n&#257;.<br>
	Neut. corayam&#257;na</font><font size="3">&#7747;</font><font>, coray&#257;na</font><font size="3">&#7747;</font><font>.</font></p>

	<p><font>Infinitive. corayitu</font><font
	size="3">&#7747;</font><font>, coretu</font><font
	size="3">&#7747;</font><font>.<br>
	Gerund. corayitv&#257;, coretv&#257;.<br>
	P.P.F. corayitabbo, coretabbo<br>
	P.P.P. corito, corit&#257;, corita</font><font size="3">&#7747;</font></p>

	<p><font><a name="525."><strong>525.</strong></a> The Reflective
	Voice presents no difficulty; it is generally formed on the base
	in aya:<br>
	Reflective.<br>
	Present. Imperfect.<br>
	Sing. Plur. Sing. Plur.<br>
	1. coraye, coray&#257;mhe. acoraya</font><font size="3">&#7747;</font><font>,
	acoray&#257;mhase.<br>
	2. corayase, corayavhe. acorayase, acorayavha</font><font
	size="3">&#7747;</font><font>.<br>
	3. corayate, corayante. acorayattha, acorayatthu</font><font
	size="3">&#7747;</font><font>.</font></p>

	<p><font color="#0000FF" size="4"><strong>Passive
	Voice</strong></font></p>

	<p><font><a name="526."><strong>526.</strong></a> The Passive Voice
	is formed in the usual way by joining ya to the base by means of
	vowel i lengthened to &#299;, the final vowel of the base being
	dropped before &#299;.</font></p>

	<p><font>Present.<br>
	Singular. Plural.<br>
	1. cor&#299;y&#257;mi, I am robbed. cor&#299;yam&#257;, we are robbed.<br>
	2. cor&#299;yasi, thou art robbed. cor&#299;yatha, you are robbed<br>
	3. cor&#299;yati, he is robbed. cor&#299;yanti, they are robbed .<br>
	And so on for the other tenses.</font></p>

	<p><font><a name="527."><strong>527.</strong></a> The Causal and the
	Denominative Verbs are conjugated exactly like coreti.</font></p>

	<p><font><a name="528."><strong>528.</strong></a> The following
	paradigm will familiarize the student with the changes which take
	place in the principal forms of the Verb:</font></p>

	<table border="1" cellpadding="3" cellspacing="0">
		<tr>
			<td valign="top"><font>Root</font></td>
			<td valign="top"><font>Special Base</font></td>
			<td valign="top"><font>Active</font></td>
			<td valign="top"><font>Reflect.</font></td>
			<td valign="top"><font>Passive</font></td>
			<td valign="top"><font>Causal</font></td>
			<td valign="top"><font>Causal Passive</font></td>
		</tr>
		<tr>
			<td valign="top"><font>&#8730;pac, to cook</font></td>
			<td valign="top"><font>paca</font></td>
			<td valign="top"><font>pacati</font></td>
			<td valign="top"><font>pacate</font></td>
			<td valign="top"><font>paccate, paccati</font></td>
			<td valign="top"><font>p&#257;ceti,
			p&#257;c&#257;peti, p&#257;cayati, p&#257;c&#257;payati.</font></td>
			<td valign="top"><font>p&#257;ciyati,
			p&#257;c&#257;piyati.</font></td>
		</tr>
		<tr>
			<td valign="top"><font>&#8730;d&#257;, to give</font></td>
			<td valign="top"><font>dad&#257;</font></td>
			<td valign="top"><font>dad&#257;ti</font></td>
			<td valign="top"><font>dadate</font></td>
			<td valign="top"><font>diyate, diyati</font></td>
			<td valign="top"><font>d&#257;pati,
			d&#257;p&#257;peti</font></td>
			<td valign="top"><font>d&#257;piyati</font></td>
		</tr>
		<tr>
			<td valign="top"><font>&#8730;n&#299;, to lead</font></td>
			<td valign="top"><font>ne, naya</font></td>
			<td valign="top"><font>neti, nayati</font></td>
			<td valign="top"><font>nayate</font></td>
			<td valign="top"><font>niyate, niyati,
			niyyati</font></td>
			<td valign="top"><font>n&#257;yayati,
			nay&#257;peti, nay&#257;payati</font></td>
			<td valign="top"><font>nay&#257;piyati</font></td>
		</tr>
		<tr>
			<td valign="top"><font>&#8730;han, to kill</font></td>
			<td valign="top"><font>hana</font></td>
			<td valign="top"><font>hanati, hanti</font></td>
			<td valign="top"><font>hanate</font></td>
			<td valign="top"><font>ha&#241;&#241;ate,
			ha&#241;&#241;ati</font></td>
			<td valign="top"><font>haneti,
			han&#257;peti, hanayati, han&#257;payati</font></td>
			<td valign="top"><font>han&#257;piyati,
			hanayiyati</font></td>
		</tr>
		<tr>
			<td valign="top"><font>&#8730;kh&#257;d, to
			eat</font></td>
			<td valign="top"><font>kh&#257;da</font></td>
			<td valign="top"><font>kh&#257;dati</font></td>
			<td valign="top"><font>kh&#257;date</font></td>
			<td valign="top"><font>kh&#257;jjate,
			kh&#257;jjati</font></td>
			<td valign="top"><font>kh&#257;deti,
			kh&#257;dayati, kh&#257;d&#257;peti,
			kh&#257;d&#257;payati</font></td>
			<td valign="top"><font>kh&#257;dapiyati,
			kh&#257;d&#257;piyati</font></td>
		</tr>
		<tr>
			<td valign="top"><font>&#8730;lu, to cut</font></td>
			<td valign="top"><font>lun&#257;</font></td>
			<td valign="top"><font>lun&#257;ti</font></td>
			<td valign="top"><font>lunate</font></td>
			<td valign="top"><font>l&#363;yate, l&#363;yati</font></td>
			<td valign="top"><font>l&#257;veti,
			l&#257;vayati</font></td>
			<td valign="top"><font>l&#257;viyati</font></td>
		</tr>
		<tr>
			<td valign="top"><font>&#8730;bh&#363;, to be</font></td>
			<td valign="top"><font>bhava</font></td>
			<td valign="top"><font>bhavati</font></td>
			<td valign="top"><font>bhavate</font></td>
			<td valign="top"><font>bh&#363;yate, bh&#363;yati</font></td>
			<td valign="top"><font>bh&#257;veti,
			bh&#257;vayati, bh&#257;v&#257;peti,
			bh&#257;v&#257;payati</font></td>
			<td valign="top"><font>bh&#257;viyati</font></td>
		</tr>
		<tr>
			<td valign="top"><font>&#8730;labh, to get</font></td>
			<td valign="top"><font>labha</font></td>
			<td valign="top"><font>labhati</font></td>
			<td valign="top"><font>labhate</font></td>
			<td valign="top"><font>labbhate, labbhati</font></td>
			<td valign="top"><font>labheti,
			labhayati, labh&#257;peti, labh&#257;payati</font></td>
			<td valign="top"><font>labh&#257;piyati</font></td>
		</tr>
		<tr>
			<td valign="top"><font>&#8730;su, to hear</font></td>
			<td valign="top"><font>su&#7751;&#257;, su&#7751;o</font></td>
			<td valign="top"><font>su&#7751;&#257;ti,
			su&#7751;oti</font></td>
			<td valign="top"><font>su&#7751;ate</font></td>
			<td valign="top"><font>s&#363;yate, s&#363;yati</font></td>
			<td valign="top"><font>s&#257;veti,
			su&#7751;apeti</font></td>
			<td valign="top"><font>s&#257;viyati</font></td>
		</tr>
	</table>

	<hr /><p id="ch11" align="center"><font size="4"><strong>A
	Practical Grammar of the P&#257;li Language<br>
	Chapter 11</strong></font></p>

	<p><font color="#FF0000" size="4"><strong>Indeclinables</strong></font></p>

	<p><font><a name="529."><strong>529.</strong></a> Under the term
	&quot;indeclinables&quot; are included all those words which are
	incapable of any grammatical declension, that is: Adverbs,
	Prefixes, Propositions, Conjunctions and Interjections.</font></p>

	<p><font color="#0000FF" size="4"><strong>Adverbs</strong></font></p>

	<p><font><a name="530."><strong>530.</strong></a> Adverbs may be
	divided into three groups:<br>
	(i) Derivative Adverbs, formed by means of suffixes.<br>
	(ii) Case-form Adverbs.<br>
	(iii) Pure Adverbs.</font></p>

	<p><font><a name="531."><strong>531.</strong></a> (i) </font><font
	color="#FF0000"><strong>Derivative Adverbs</strong></font></p>

	<p><font>(a) These are formed by the addition to
	pronominal stems, and to the stems of nouns and adjectives, of
	certain suffixes.</font></p>

	<p><font>(b) Under this head come the
	&quot;Adverbial Derivatives from numerals&quot; given in (279),
	and the &quot;Pronominal Derivatives&quot; given in (336). The
	student ought now to read again these two classes of Adverbs.</font></p>

	<p><font>(c) The suffix to (346), is also added
	to prepositions, nouns and adjectives, to form a very large class
	of adverbs; to is an ablative suffix (120) and therefore the
	adverbs formed with it have an ablative sense.<br>
	(i) From prepositions: abhito, near; parato, further.<br>
	(ii) From nouns:<br>
	dakkhi&#7751;ato, southerly, on the south;<br>
	p&#257;c&#299;nato, easterly, on the east;<br>
	pi&#7789;&#7789;hito, from the surface, from the back, etc.,<br>
	p&#257;rato, from the further shore;<br>
	orato, from the near shore.<br>
	(iii) From adjectives; sabbato, everywhere.</font></p>

	<p><font>(d) Suffixes tra and tha (346), showing
	place, are also used with adjectives: a&#241;&#241;atha or
	a&#241;&#241;atra, elsewhere; sabbatha, everywhere; ubhayattha,
	in both places.</font></p>

	<p><font>(e) Suffix d&#257; (345), is likewise
	used with adjectives and numerals: ekad&#257;, once;
	sad&#257;=sabbad&#257;, at all times, always.</font></p>

	<p><font>(f) dhi is used like dh&#257; (28, 283):
	sabbadhi, everywhere.</font></p>

	<p><font>(g) Suffixes so and s&#257; (122, c, d)
	likewise form adverbs: bahuso, in a great degree; atthaso,
	according to the sense; balas&#257;, forcibly.</font></p>

	<p><font>(h) iti, (347) is extensively used as
	the particle of quotation; it is often abbreviated to ti (See
	Syntax).</font></p>

	<p><font><a name="532."><strong>532.</strong></a> (ii) </font><font
	color="#FF0000"><strong>Case-form Adverbs</strong></font></p>

	<p><font>(a) Some cases of pronouns, and
	adjectives, are used adverbially.</font></p>

	<p><font>(b) Accusative Case. This case is very
	much used adverbially: ki</font><font size="3">&#7747;</font><font>, why?; ta</font><font size="3">&#7747;</font><font> there; ida</font><font size="3">&#7747;</font><font> here; ya</font><font size="3">&#7747;</font><font> because, since; from pronouns.</font></p>

	<p><font>(c) From nouns; divasa</font><font
	size="3">&#7747;</font><font> during
	the day; ratti</font><font size="3">&#7747;</font><font> at night; raho, in secret; sacca</font><font
	size="3">&#7747;</font><font> truly;
	attha</font><font size="3">&#7747;</font><font> for the purpose of.</font></p>

	<p><font>(d) For adjectives: cira</font><font
	size="3">&#7747;</font><font>, a long
	time; khippa</font><font size="3">&#7747;</font><font>, quickly; manda</font><font size="3">&#7747;</font><font>, stupidly.</font></p>

	<p><font>(e) Some adverbs of obscure origin may
	be classed as the accusative case of nouns or adjectives long
	obsolete. Such are: mitho, mithu, one another, mutually; ara</font><font
	size="3">&#7747;</font><font>,
	presently; sajju, immediately; tu&#7751;h&#299;, silently; ala</font><font
	size="3">&#7747;</font><font>, enough,
	s&#257;ya</font><font size="3">&#7747;</font><font>, in the evening; isa</font><font size="3">&#7747;</font><font> a little,
	somewhat; j&#257;tu, surely, certainly; bahi, outside.<br>
	The Instrumentive. This case also is much used adverbially.<br>
	From pronouns: tena, therefore; yena; because.<br>
	From nouns: divasena, in a day; m&#257;sena, in a month;
	div&#257; by day; sah&#257;s&#257;, suddenly.<br>
	From adjectives: cirena, long; dakkhi&#7751;ena, to the south;
	uttarena, to the north; antarena, within.<br>
	The Dative Case: the adverbial use of the dative is restricted to
	atth&#257;ya, for the sake of, for the purpose of; cir&#257;ya,
	for a long time; hit&#257;ya, for the benefit of.<br>
	The Ablative Case, is used frequently in an adverbial sense;
	especially so is the case with pronouns: kasm&#257;, why?;
	yasm&#257;, because; tasm&#257;, therefore; pacch&#257;, behind;
	after; &#257;r&#257;, afar off; he&#7789;&#7789;h&#257;, below.<br>
	The Genitive Case is seldom used adverbially; from pronouns we
	have: kissa why?<br>
	From adjectives: cirassa, long; from nouns: hetussa, causally.<br>
	The Locative is very often used adverbially: b&#257;hire,
	outside; d&#363;re, far, avid&#363;re, not far; sam&#299;pe, santike, near;
	rahasi, privately, in secret; bhuvi, on earth, on the earth.</font></p>

	<p><font>(iii) </font><font color="#FF0000"><strong>Pure Adverbs</strong></font></p>

	<p><font>By these are understood the adverbs
	which are not obtained by derivation and which are not
	case-forms; such are:<br>
	kira, kila, they say, we are told that; hi, certainly, indeed;
	khalu, indeed; tu, now, indeed; atha, atho, and, also, then; etc.<br>
	na, expressing simple negation; m&#257;, expressing prohibition;
	m&#257; is often used with the Aorist.<br>
	nanu, used in asking questions to which an affirmative answer is
	expected. nu used in asking simple questions; no, not; n&#363;na
	surely, perhaps; n&#257;n&#257;, variously.<br>
	The particle kva, where?<br>
	The above particles are called nip&#257;t&#257; by the
	grammarians, they number about two hundred.</font></p>

	<p><font color="#FF0000"><strong>Verbal Prefixes</strong></font><font>; have already been treated of (514).</font></p>

	<p><font color="#FF0000"><strong>Inseparable
	Prefixes</strong></font></p>

	<p><font>(a) a, and before a vowel an, not,
	without, free from.<br>
	e.g. abhaya, free from fear; ab&#257;la, not foolish; apassanto,
	not seeing; an&#257;loketva, without looking.</font></p>

	<p><font>(b) du and before a vowel dur, bad, ill,
	hard difficult.<br>
	e.g. dubba&#7751;&#7751;o (33. Remark), ugly, ill-favoured; dubbin&#299;to ill
	conducted; duddamo, difficult to tame; duggo, difficult to pass;
	dujjano, a bad man; dukkaro, difficult to perform; dujj&#299;va</font><font
	size="3">&#7747;</font><font>, a hard
	life.</font></p>

	<p><font>(c) su has the contrary meaning of du
	:good, well, easy. It implies excess, facility, excellence.<br>
	e.g. subh&#257;sito, well-spoken; subahu, very much; sudanto,
	well-tamed; sukaro, easy to perform; sulabho, easy to be
	obtained.<br>
	Remarks. After du, the initial consonant is generally
	reduplicated; reduplication seldom takes place after su.</font></p>

	<p><font>(d) sa, which is used instead of sam,
	(516), expresses the ideas of &quot;possession, similarity; with,
	and; like; including.&quot;<br>
	e.g. sabh&#257;riya, with (his) wife; salajja, having shame,
	ashamed; sabhoga, wealthy; savih&#257;r&#299;, living with: sadevaka,
	including the worlds of gods.<br>
	Remarks. The particle sa is the opposite of particle a, an.</font></p>

	<p><font color="#0000FF" size="4"><strong>Prepositions</strong></font></p>

	<p><font><a name="533."><strong>533.</strong></a> It has been seen
	that Verbal prefixes are properly prepositions and are used with
	nouns as well as verbs.</font></p>

	<p><font><a name="534."><strong>534.</strong></a> Many adverbs are
	used with a prepositional force along with nouns. Those of class
	(ii) Case form adverbs, are seldom used as prepositions, except
	perhaps those in to.</font></p>

	<p><font><a name="535."><strong>535.</strong></a> Prepositions, or
	words used prepositionally may govern any case, except the
	Nominative and Vocative.</font></p>

	<p><font><a name="536."><strong>536.</strong></a> Most of the Verbal
	Prefixes require the noun to be in one case or other.</font></p>

	<p><font><a name="537."><strong>537.</strong></a> The cases mostly
	used with prepositions or prepositional Adverbs are: the
	genitive, the instrumentive and the accusative.<br>
	But only a few are used separately from the noun they govern.<br>
	For examples see &quot;Syntax of Substantives.&quot;</font></p>

	<p><font color="#0000FF" size="4"><strong>Conjunctions</strong></font></p>

	<p><font><a name="538."><strong>538.</strong></a> Indeclinables
	distinctly conjunctive are very few. The principal are:</font></p>

	<p><font>(a) Copulative: ca, and, also, but,
	even. It is never used as the first word in a sentence; atha,
	and, then, now; atho; and also then.</font></p>

	<p><font>(b) Disjunctive: v&#257;, (never at the
	start of a sentence) uda, uda v&#257;, or v&#257; ... v&#257;,
	either or; yadi v&#257;, whether; yadi v&#257; ... yadi v&#257;,
	whether or; atha v&#257;, or else, rather; na v&#257;, or not;
	tath&#257; pi, nevertheless.</font></p>

	<p><font>(c) Conditional: yadi sace, if; ce
	(never at the beginning of a sentence) if; yadi eva</font><font
	size="3">&#7747;</font><font>,
	yajj'eva</font><font size="3">&#7747;</font><font>, if so.</font></p>

	<p><font>(d) Causal: hi, for, because; certainly.</font></p>

	<p><font color="#0000FF" size="4"><strong>Interjections</strong></font></p>

	<p><font>Ahaha, alas! oh! aho! ah!; aho vata, oh!
	ah!; are, sirrah! I say! here!; dhi, dh&#299;, shame! fie! woe!; bho,
	friend! sir! I say!; bha&#7751;e, I say! to be sure!; ma&#241;&#241;e,
	why! methinks!; he, oh!; s&#257;dhu, well! very well! very good!</font></p>

	<p><font>General Remarks. The use of some
	particles will be given in the chapter on Syntax.</font></p>

	<hr /><p id="ch12" align="center"><font size="4"><strong>A
	Practical Grammar of the P&#257;li Language<br>
	Chapter 12</strong></font></p>

	<p><font color="#FF0000" size="4"><strong>Compounds</strong></font></p>

	<p><font><a name="539."><strong>539.</strong></a> Declinable stems
	are frequently joined to one another to form compounds. In the
	older language, compounds are simple and rarely consist of more
	than 2 or 3 stems, but the later the language (i.e. in the
	commentaries and sub-commentaries) the more involved they become.</font></p>

	<p><font><a name="540."><strong>540.</strong></a> Compounds may also
	have an indeclinable as the first member; there are even a few
	compounds made up entirely of indeclinables.</font></p>

	<p><font>Remarks. The Case Endings of the first
	member or members of a compound are generally dropped; only in a
	few instances are they preserved.</font></p>

	<p><font><a name="541."><strong>541.</strong></a> There are six
	kinds of Compound Words:<br>
	(i) dvanda, Copulative or Aggregative Compounds.<br>
	(ii) tappurisa, Dependent Determinate Compounds.<br>
	(iii) kammadh</font><font size="3">&#257;</font><font>raya, Descriptive Determinate Compounds.<br>
	(iv) digu, Numeral Determinate Compounds.<br>
	(v) abyayibh</font><font size="3">&#257;</font><font>va, Adverbial Compounds.<br>
	(vi) bahubbihi, Relative Or Attributive Compounds.</font></p>

	<p><font>Remarks. Native grammarians distribute
	the above into four classes by making. Nos. iii and iv
	subdivisions of No. ii, tappurisa; but this classification,
	through lack of sufficient distinctness, confuses the student
	unnecessarily. We shall therefore follow the above division
	(541).</font></p>

	<p><font color="#0000FF" size="4"><strong>Dvanda
	(Copulative or Aggregative Compounds)</strong></font></p>

	<p><font><a name="542."><strong>542.</strong></a> The members of
	these compounds are co-ordinate syntatically, in their
	uncompounded state; each member would be connected with the other
	by means of the conjunction ca, and</font></p>

	<p><font><a name="543."><strong>543.</strong></a> Dvanda Compounds
	are of two kinds:<br>
	(i) The compound is a plural and takes the gender and declension
	of its last member.<br>
	(ii) The compound takes the form of a neuter singular and,
	whatever the number of its members, becomes a collective. This is
	the case generally with the names of: birds, parts of the body,
	persons of different sexes, countries, trees herbs, the cardinal
	points, domestic animals, things that form an antithesis, etc.</font></p>

	<p><font>Remarks. The following rules are given
	as to the order of the members of dvanda compounds:<br>
	(a) words in i and u are placed first;<br>
	(b) shorter words are placed before longer ones;<br>
	(c) </font><font size="3">&#299;</font><font> and &#363; (long), are generally shortened in the
	middle of the compound;<br>
	(d) sometimes a feminine noun, in the middle of the compound,
	takes the masculine form (candimasuriy</font><font size="3">&#257;</font><font>) sometimes,
	or remains unchanged (jar</font><font size="3">&#257;</font><font>mara</font><font size="3">&#7751;</font><font>a</font><font size="3">&#7747;</font><font>).</font></p>

	<p><font color="#0000FF"><u>Examples</u></font><font> of (i)<br>
	sama&#7751;&#257; ca br&#257;hma&#7751;&#257; ca=sama&#7751;abr&#257;hman&#257;,
	samanas and brahmins.<br>
	dev&#257; ca manuss&#257; ca=devamanuss&#257;, gods and men.<br>
	dev&#257;na&#241; ca manuss&#257;na&#241; ca=devamanuss&#257;na</font><font
	size="3">&#7747;</font><font>, of gods
	and men.<br>
	candim&#257; ca suriyo ca=candimasuriy&#257;, the sun and the
	moon.<br>
	aggi ca dh&#363;mo ca=aggidh&#363;m&#257;, fire and smoke.<br>
	dhammo ca attho ca=dhammatth&#257;, the spirit and the word.<br>
	s&#257;riputte ca moggall&#257;ne ca=sariputtamoggall&#257;ne, in
	Sariputta and in Moggallana.</font></p>

	<p><font color="#0000FF"><u>Examples</u></font><font> of (ii)<br>
	Note that the compounds which come under no.(ii) sometimes assume
	the form of the plural like those of no.(i).</font></p>

	<p><font>mukhan&#257;sika</font><font size="3">&#7747;</font><font> = mukha&#241; ca
	n&#257;sik&#257; ca, the mouth and the nose.<br>
	chavima</font><font size="3">&#7747;</font><font>salohita</font><font size="3">&#7747;</font><font> = chavi ca ma</font><font size="3">&#7747;</font><font>sa&#241; ca
	lohita&#241; ca, the skin, flesh and blood.<br>
	jar&#257;mara&#7751;a</font><font size="3">&#7747;</font><font> = ar&#257; ca marana&#241; ca, old age and
	death.<br>
	hatthap&#257;da</font><font size="3">&#7747;</font><font> or hatthap&#257;d&#257; = hatth&#257; ca
	p&#257;d&#257; ca, the hands and feet.<br>
	hatthiassa</font><font size="3">&#7747;</font><font> = hatthino ca ass&#257; ca, elephants and
	horses.<br>
	kusal&#257;kusala</font><font size="3">&#7747;</font><font> or kusal&#257;kusal&#257; = kusala</font><font
	size="3">&#7747;</font><font>
	akusala&#241; ca, good and evil,<br>
	vajjimalla</font><font size="3">&#7747;</font><font> or vajjimall&#257; = vajj&#299; ca mall&#257; ca,
	the Vajjians and the Mallians.</font></p>

	<p><font><a name="544."><strong>544.</strong></a> The compounds
	which take the plural form are called: itaritara, because the
	members of the compound are considered separately; those that
	take the neuter singular form: sam&#257;h&#257;ra, because the
	several members are considered collectively, those that take
	either the plural or the neuter, are called:
	vikappasam&#257;h&#257;ra.</font></p>

	<p><font color="#0000FF" size="4"><strong>Tappurisa
	(Dependent Determinate Compounds)</strong></font></p>

	<p><font><a name="545."><strong>545.</strong></a> In these compounds
	the first member is a substantive in any case but the Nominative
	and the Vocative, qualifying, explaining or determining the last
	member.</font></p>

	<p><font>Remarks.<br>
	(a) The Case-ending of the first member is elided.<br>
	(b) In a few cases, the Case-ending is not elided; these
	compounds are called: alutta tappurisa.<br>
	(c) The &#257; of such words as: r&#257;j&#257;, m&#257;t&#257;,
	pit&#257;, bh&#257;ta, etc, is shortened in the first member.<br>
	(d) Generally, a tappurisa follows the gender of the last member.</font></p>

	<p><font>(i) tappurisa with accusative case.
	(dutiya tappurisa).<br>
	</font><font color="#0000FF"><u>Examples<br>
	</u></font><font>ara&#241;&#241;agato=ara&#241;&#241;a</font><font
	size="3">&#7747;</font><font> gato,
	gone to the forest.<br>
	sukhappatto=sukha</font><font size="3">&#7747;</font><font> patto, attained happiness.<br>
	saccav&#257;di=sacca</font><font size="3">&#7747;</font><font> v&#257;di, speaking the truth.<br>
	kumbhak&#257;ro=kumbha</font><font size="3">&#7747;</font><font> k&#257;ro; a pot-maker, a potter.<br>
	pattag&#257;ho=patta</font><font size="3">&#7747;</font><font> g&#257;ho, receiving a bowl.<br>
	atthak&#257;mo=attha</font><font size="3">&#7747;</font><font> k&#257;mo, wishing the welfare of.</font></p>

	<p><font>(ii) tappurisa with instrumentive case.
	(tatiya tappurisa).<br>
	</font><font color="#0000FF"><u>Examples<br>
	</u></font><font>buddhabh&#257;sito=buddhena
	bh&#257;sito, spoken by the Buddha.<br>
	vi&#241;&#241;ugarahito=vi&#241;&#241;&#363;hi garahito, censured by
	the wise.<br>
	suk&#257;ha&#7789;a</font><font size="3">&#7747;</font><font>=sukehi &#257;ha&#7789;a</font><font size="3">&#7747;</font><font>, brought by
	parrots.<br>
	jaccandho=j&#257;tiy&#257; andho, blind by (from) birth.<br>
	urago=urena go, going on the breast, a snake.<br>
	p&#257;dapo=p&#257;dena po, drinking with the foot (root), a
	tree.</font></p>

	<p><font>Remarks. In some tappurisa compounds, a
	word, necessary to express properly the full meaning, is
	altogether elided.<br>
	</font><font color="#0000FF"><u>Examples<br>
	</u></font><font>gu&#7735;odano=gu&#7735;ena sa</font><font
	size="3">&#7747;</font><font>sa&#7789;&#7789;ho
	odano, rice mixed with molasses.<br>
	assaratho=assena yutto ratho=a carriage yoked with horses, a
	horse carriage.<br>
	asikalaho=asin&#257; kalaho, a combat with swords.</font></p>

	<p><font>(iii) tappurisa with dative case
	(catutth&#299; tappurisa)</font></p>

	<p><font>Remark. In these compounds, the last
	member designates the object destined for or attributed to that
	which is expressed by the first member.</font></p>

	<p><font color="#0000FF"><u>Examples<br>
	</u></font><font>kathinadussa</font><font
	size="3">&#7747;</font><font>=kathinassa
	dussa</font><font size="3">&#7747;</font><font>, cloth for the kathina robe,<br>
	(this is a robe sewn on a fixed day, each year as a meritorious
	act.).<br>
	sa&#7749;ghabhatta</font><font size="3">&#7747;</font><font>=sa&#7749;ghassa bhatta</font><font size="3">&#7747;</font><font>, rice (prepared)
	for the clergy.<br>
	buddhadeyya</font><font size="3">&#7747;</font><font>=buddhassa deyya</font><font size="3">&#7747;</font><font>, worthy to be
	offered to the Buddha.<br>
	r&#257;j&#257;raha</font><font size="3">&#7747;</font><font>=ra&#241;&#241;o araha</font><font size="3">&#7747;</font><font>, worthy of (lit.,
	to) the king.</font></p>

	<p><font>(b) Compounds formed by adding k&#257;mo
	&quot;desirous of&quot; to an infinitive are considered to be
	tappurisas in the Dative relation. (n&#299;ruttad&#299;pan&#299;,
	saddan&#299;ti).<br>
	</font><font color="#0000FF"><u>Examples<br>
	</u></font><font>kathetuk&#257;mo=kathetu</font><font
	size="3">&#7747;</font><font>
	k&#257;mo, desirous to speak.<br>
	sotuk&#257;mo=sotu</font><font size="3">&#7747;</font><font> k&#257;mo, desirous to hear.<br>
	gantuk&#257;mo=gantu</font><font size="3">&#7747;</font><font> k&#257;mo, desirous to go.</font></p>

	<p><font>(iv) tappurisa with ablative case.
	(pa&#241;cam&#299; tappurisa).<br>
	Remarks. These express: fear of, separation or going away from,
	fredom from, etc.<br>
	</font><font color="#0000FF"><u>Examples<br>
	</u></font><font>nagaraniggato=nagaramh&#257;
	niggato, gone out from town.<br>
	rukkhapatito=rukkhasm&#257; patito, fallen from the tree.<br>
	s&#257;sanacuto=s&#257;sanamh&#257; cuto, fallen away from
	religion.<br>
	corabh&#299;to=cor&#257;bh&#299;to, afraid of the thief.<br>
	p&#257;pabh&#299;ruko=p&#257;pato bh&#299;ruko, fearing sin.<br>
	p&#257;pajigucch&#299;=p&#257;pato jigucch&#299;; loathing evil.<br>
	bandhanamokkho=bandhanasm&#257; mokkho, freedom from bonds or
	fetters.<br>
	lokaggo=lokato aggo, greater than the world.<br>
	m&#257;tujo=m&#257;tito jo, born from a mother.</font></p>

	<p><font>(v) tappurisa with genitive case.
	(cha&#7789;&#7789;ha tappurisa).</font></p>

	<p><font>Remarks.<br>
	(a) tappurisas in the Genitive relation are by far the most
	common.<br>
	(b) Final &#299; and &#363; of the first member are as a rule shortened
	to i and u respectively.<br>
	(c) The word: ratti, night, takes the form ratta</font><font
	size="3">&#7747;</font><font> at the
	end of a tappurisa.<br>
	</font><font color="#0000FF"><u>Examples</u></font><font><br>
	e.g. r&#257;japutto=ra&#241;&#241;o putto, the king's son, a
	prince.<br>
	dha&#241;&#241;ar&#257;si=dha&#241;&#241;&#257;na</font><font
	size="3">&#7747;</font><font>
	r&#257;si, a heap of grains.<br>
	nadit&#299;ra</font><font size="3">&#7747;</font><font>=nadiy&#257; tira</font><font size="3">&#7747;</font><font>, the river-bank.
	(from nad&#299;).<br>
	bhikkhunisa&#7749;gho=bhikkun&#299;na</font><font size="3">&#7747;</font><font> sa&#7749;gho, the assembly of the nuns (from
	bhikkun&#299;).<br>
	naruttamo=nar&#257;na</font><font size="3">&#7747;</font><font> uttamo, the greatest of men.</font></p>

	<p><font>(vi) tappurisa with locative case.
	(satt&#257;ni tappurisa).<br>
	</font><font color="#0000FF"><u>Examples<br>
	</u></font><font>ara&#241;&#241;av&#257;so=ara&#241;&#241;e
	v&#257;so, living in the forest.<br>
	d&#257;najjh&#257;sayo=d&#257;ne ajjh&#257;sayo, inclined to
	alms-giving.<br>
	dhammarato=dhamme rato, delighting in the Law.<br>
	vanacaro=vane c&#257;ro, walking in the woods.<br>
	thala&#7789;&#7789;ho=thale &#7789;ho, standing on firm ground.<br>
	pabbata&#7789;&#7789;ho=pabbatasmi</font><font size="3">&#7747;</font><font> &#7789;ho, standing on a mountain.</font></p>

	<p><font>Anomalous tappurisa.<br>
	(a) Sometimes the first member of a tappurisa is placed last.<br>
	</font><font color="#0000FF"><u>Example</u></font><font> r&#257;jaha</font><font size="3">&#7747;</font><font>so=ha</font><font size="3">&#7747;</font><font>s&#257;na</font><font size="3">&#7747;</font><font> r&#257;j&#257;, the swan-king, but also: ha</font><font
	size="3">&#7747;</font><font>sar&#257;j&#257;.</font></p>

	<p><font>Alutta tappurisa.<br>
	(b) In these the Case-endings are not dropped:<br>
	</font><font color="#0000FF"><u>Examples<br>
	</u></font><font>pabha&#7749;karo=pabha</font><font
	size="3">&#7747;</font><font> karo,
	making light, the sun.<br>
	vessantaro=vessa</font><font size="3">&#7747;</font><font> taro, crossing over to the merchants (a king's
	name).<br>
	parassapada</font><font size="3">&#7747;</font><font>=parassa pada</font><font size="3">&#7747;</font><font>, word for
	another, Active Voice.<br>
	attanopada</font><font size="3">&#7747;</font><font>=attano pada</font><font size="3">&#7747;</font><font>, word for one's self, Reflective Voice.<br>
	kutojo=kuto jo, sprung whence?<br>
	antev&#257;siko=ante v&#257;siko, a pupil within, a resident
	pupil.<br>
	urasilomo=urasi (loc.) lomo, having hair on the breast,
	hairy-breasted.</font></p>

	<p><font>The student will remark that the case of
	the first member may be any case but the Nominative and Vocative.</font></p>

	<p><font><a name="546."><strong>546.</strong></a> (iii) </font><font
	color="#0000FF" size="4"><strong>Kammadh&#257;raya.
	Descriptive Determinate Compounds</strong></font></p>

	<p><font>Remarks.<br>
	(a) In kammadh&#257;raya compounds, the adjective: mahanta
	assumes the form: mah&#257;, and, if the consonant which follows
	is reduplicated, the form: maha.<br>
	(b)The word: santa, good, being, takes the form; sa (Sansk. sat).<br>
	(c) The word: puma, a male, rejects its final a.<br>
	(d) When the two members of a kammadh&#257;raya are feminine, the
	first one assumes the form of the masculine.<br>
	(e) The Prefix na, not, is replaced by a before a consonant and
	by an before a vowel.<br>
	(f) Prefix ku, meaning bad, little, may become ka before a
	consonant, and kad before a vowel.<br>
	(g) In their uncompounded state, the two members of a
	kammadh&#257;raya are in the same case.<br>
	(i) The kammadharaya compound (which is also called:
	missakatappurisa) is divided into nine classes:</font></p>

	<p><font>(1) visesanapubbapada kammadharaya, in
	which the determining or qualifying word is placed first.<br>
	</font><font color="#0000FF"><u>Examples</u></font><font><br>
	mah&#257;puriso=mahanto puriso, a great man.<br>
	mah&#257;nad&#299;=mahant&#299; nad&#299;, a large river.<br>
	mahabbhaya</font><font size="3">&#7747;</font><font>=mahanta</font><font size="3">&#7747;</font><font> bhaya</font><font size="3">&#7747;</font><font>, great fear.<br>
	aparapuriso=aparo puriso, the other man.<br>
	ka&#7751;hasappo=ka&#7751;ho sappo, a black snake.<br>
	n&#299;luppala</font><font size="3">&#7747;</font><font>=n&#299;la</font><font size="3">&#7747;</font><font> uppala</font><font size="3">&#7747;</font><font>, a blue lotus.</font></p>

	<p><font>(2) visesanaparapada, or
	visesanuttarapada-kammadh&#257;raya; in this, the second member
	determines the first.<br>
	narase&#7789;&#7789;ho=naro se&#7789;&#7789;ho, the oldest man.<br>
	purisuttamo=puriso uttamo, the greatest man.<br>
	buddhaghos&#257;cariyo=buddhaghoso &#257;cariyo, the teacher
	Buddhaghosa.<br>
	s&#257;riputtathero=s&#257;riputto thero, the Elder
	S&#257;riputta.</font></p>

	<p><font>(3) visesanobhayapada-kammadh&#257;raya,
	the two members of which are determinate.</font></p>

	<p><font>Remarks. A word, as for instance, so,
	he, is generally understood between the two members of these
	compounds.<br>
	</font><font color="#0000FF"><u>Examples<br>
	</u></font><font>s&#299;tu&#7751;ha</font><font size="3">&#7747;</font><font>=s&#299;ta</font><font
	size="3">&#7747;</font><font>
	(ta&#241; ca) u&#7751;ha</font><font size="3">&#7747;</font><font>, heat and cold.<br>
	kha&#241;jakhujjo=kha&#241;jo (ca so) khujjo, (he is) lame (and)
	hump-backed.<br>
	andhabadhiro=andho (ca so) badhiro, (he is) blind (and) deaf.<br>
	kat&#257;kata</font><font size="3">&#7747;</font><font>=kata</font><font size="3">&#7747;</font><font>(ca ta</font><font size="3">&#7747;</font><font>) akata</font><font size="3">&#7747;</font><font>, (what is) done (and) not done.</font></p>

	<p><font>(4)
	sambh&#257;van&#257;pubbapada-kammadh&#257;raya; in which the
	first member indicates the origin of the second term, or the
	relation in which the second term stands to the first. In these
	compounds such words as: iti namely, thus called; eva</font><font
	size="3">&#7747;</font><font> thus,
	called; sa&#7749;kh&#257;to, called, named; hutv&#257;, being are
	generally understood, in order to bring out the full meaning of
	the compound.<br>
	</font><font color="#0000FF"><u>Examples<br>
	</u></font><font>hetupaccayo=hetu (hutv&#257;)
	paccayo, the term (middle term) being, or considered as, the
	cause, the term which is the cause or condition.<br>
	aniccasa&#241;&#241;&#257;=anicca iti sa&#241;&#241;&#257;, the
	idea, namely, Impermanence.<br>
	hinasamato=hino hutv&#257; samato, equal in being low, unworthy.<br>
	dhammabuddhi=dhammo iti buddhi, knowledge (arising from) the Law.<br>
	attadi&#7789;&#7789;hi=att&#257; iti di&#7789;&#7789;hi the (false) doctrine of Self.</font></p>

	<p><font>(5) upam&#257;- or
	upam&#257;nuttarapada-kammadh&#257;raya, in these compounds,
	analogy is expressed between the two terms. The word: viya, like,
	is understood between the two members.<br>
	</font><font color="#0000FF"><u>Examples<br>
	</u></font><font>buddh&#257;dicco=&#257;dicco
	viya buddho, the sun-like-Buddha.<br>
	munis&#299;ho=s&#299;ho viya muni, lion-like-sage, lion-sage.<br>
	munipu&#7749;gavo, sage-bull.<br>
	buddhan&#257;go, Buddha-elephant.<br>
	saddhammara</font><font size="3">&#7747;</font><font>si=ra</font><font size="3">&#7747;</font><font>si viya saddhammo, Light-like-Good Law, the Light
	of the Good Law.</font></p>

	<p><font>Remarks. The words: &#257;dicca, sun,
	s&#299;ha, lion; pu&#7749;gava, usabha, bull; naga, elephant, are
	frequently used as in the above examples, to denote: superiority,
	greatness excellence, eminence, so that buddh&#257;dicco may be
	translated: the eminent Buddha; munis&#299;ho, the great sage;
	munipu&#7749;gavo, the eminent sage, etc.</font></p>

	<p><font>(6)
	avadh&#257;ranapubbapada-kammadh&#257;raya, in which the first
	member specifies a general term. Native grammarians, in resolving
	these compounds, insert the word eva, just, even (but which in
	these examples cannot be translated into English), between the
	two terms of the compounds. In English, these compounds must be
	translated as if they were in the Genitive relation.<br>
	</font><font color="#0000FF"><u>Examples<br>
	</u></font><font>gu&#7751;adhana</font><font size="3">&#7747;</font><font>=guno eva dhana</font><font
	size="3">&#7747;</font><font>, wealth
	of virtues.<br>
	s&#299;ladhana</font><font size="3">&#7747;</font><font>=s&#299;la</font><font size="3">&#7747;</font><font> eva dhana</font><font size="3">&#7747;</font><font>, treasure of morality or of piety.<br>
	pa&#241;&#241;&#257;sattha</font><font size="3">&#7747;</font><font>=pa&#241;&#241;a eva sattha</font><font size="3">&#7747;</font><font>, the sword of
	wisdom.<br>
	pa&#241;&#241;&#257;pajjoto=pa&#241;&#241;&#257; eva pajjoto, the
	lamp of wisdom.<br>
	avijj&#257;mal&#257;=avijj&#257; eva mala</font><font size="3">&#7747;</font><font>, the stain of
	ignorance.</font></p>

	<p><font>(7) kunip&#257;tapubbapada
	kammadh&#257;raya, the first member of which is: ku, (see f).<br>
	</font><font color="#0000FF"><u>Examples<br>
	</u></font><font>kuputto=ku+putto, a bad son.<br>
	kud&#257;s&#257;=ku+d&#257;s&#257;, bad slaves.<br>
	kadanna</font><font size="3">&#7747;</font><font>=kad+anna</font><font size="3">&#7747;</font><font>, bad food.<br>
	k&#257;puriso=k&#257;+puriso, a bad man.<br>
	kadariyo=kad+ariyo, badly noble, not noble, ignoble, miserly,
	stingy.<br>
	kalava&#7751;a</font><font size="3">&#7747;</font><font>=ka+lava&#7751;a</font><font size="3">&#7747;</font><font>, a little salt.</font></p>

	<p><font>(8)
	nanip&#257;tapubbapada-kammadh&#257;raya, (see e).<br>
	</font><font color="#0000FF"><u>Examples<br>
	</u></font><font>anariyo=na+ariyo, ignoble.<br>
	an&#299;ti=na+iti free from calamity, secure.<br>
	an&#363;mi=na+&#363;mi, not having waves, waveless.<br>
	anatikkamma=na+atikkamma (gerd.), not transgressing or
	trespassing.<br>
	anatthak&#257;mo=na+atthak&#257;mo, not wishing for the welfare
	of.</font></p>

	<p><font>(9)
	p&#257;dipubbapada-kammadh&#257;raya, in which the first member
	is p&#257;, pa or any other prefix.<br>
	</font><font color="#0000FF"><u>Examples<br>
	</u></font><font>p&#257;vacana</font><font
	size="3">&#7747;</font><font>=pa+vacana</font><font
	size="3">&#7747;</font><font>, the
	excellent word, Buddha's word.<br>
	(Native grammarians take p&#257; to be the abbreviation of the
	word: paka&#7789;&#7789;ho=excellent).<br>
	pamukho=pa+mukho (having the face towards), facing, in front of,
	chief.<br>
	vikappo=vi+kappo (thought, inclination), option.<br>
	atidevo=ati+dev&#257;, Supreme deva or God. (note that dev&#257;
	becomes: devo).<br>
	abhidhammo=abhi+dhammo (Law, doctrine), transcending Doctrine.<br>
	uddhammo=ud+dhammo, wrong or false doctrines.<br>
	ubbinayo=ud+vinayo (Discipline for the monks), wrong Discipline.<br>
	sugandho=su+gandho, good smell, fragrance.<br>
	dukkata</font><font size="3">&#7747;</font><font>=du+kata</font><font size="3">&#7747;</font><font>, a bad, sinful act.</font></p>

	<p><font><a name="547."><strong>547.</strong></a> Nouns In
	Apposition</font></p>

	<p><font>Nouns in Apposition are considered to be
	kammadh&#257;raya compounds:<br>
	</font><font color="#0000FF"><u>Examples<br>
	</u></font><font>vinayapi&#7789;aka</font><font
	size="3">&#7747;</font><font>, the
	Vinaya. Basket (a part of the Buddhist Scriptures).<br>
	a&#7749;gajanapada</font><font size="3">&#7747;</font><font>, the Province of Bengal.<br>
	magadhara&#7789;&#7789;ha</font><font size="3">&#7747;</font><font>, the Kingdom of Magadh&#257;.<br>
	cittogahapati, Citta, the householder. sakkodevar&#257;j&#257;,
	Sakka, the Lord of gods.</font></p>

	<p><font>Remark. Sometimes the last member of a
	kammadh&#257;raya, being feminine, assumes the masculine form.<br>
	</font><font color="#0000FF"><u>Example</u></font><font> d&#299;ghaja&#7749;gho=d&#299;gha+ja&#7749;gh&#257; (feminine)
	long-legged.</font></p>

	<p><font><a name="548."><strong>548.</strong></a> (iv) </font><font
	color="#0000FF" size="4"><strong>Digu (Numeral
	Compounds)</strong></font></p>

	<p><font>There are two kinds of digu:<br>
	(i) sam&#257;h&#257;ra digu, considered as collective takes the
	form of the neuter sing in </font><font size="3">&#7747;</font><font>.<br>
	(ii) asam&#257;h&#257;ra digu when the digu does not express a
	whole, but the objects indicated by the last member are
	considered individually, the compound as a rule taking the form
	of the plural.</font></p>

	<p><font>Remarks.<br>
	(a) Some words, when last member of a digu, change their final
	vowel to a, if it be other than a.<br>
	(b) The stems only of the numerals are used as first members.</font></p>

	<p><font>(i) SAMîHîRA-DlGU.<br>
	</font><font color="#0000FF"><u>Examples<br>
	</u></font><font>tiloka</font><font size="3">&#7747;</font><font>, the three worlds
	(collectively).<br>
	tiratana</font><font size="3">&#7747;</font><font> the three Jewels (collectively).<br>
	catusacca</font><font size="3">&#7747;</font><font>, the four Truths (collectively).<br>
	satt&#257;ha</font><font size="3">&#7747;</font><font>=satta+aha</font><font size="3">&#7747;</font><font> (day), seven days, a week.<br>
	pa&#241;casikkh&#257;pada</font><font size="3">&#7747;</font><font>, the five Precepts (collectively).<br>
	dviratta</font><font size="3">&#7747;</font><font>=dvi+ratti, two nights (remark a).<br>
	pa&#241;cagava</font><font size="3">&#7747;</font><font>=pa&#241;ca+gavo, (remark a).<br>
	tiva&#7749;gula</font><font size="3">&#7747;</font><font>=ti+v (inserted, 28) a&#7749;guli, three fingers.<br>
	navasata</font><font size="3">&#7747;</font><font>, nine hundred.<br>
	catusahassa</font><font size="3">&#7747;</font><font>, four thousand.</font></p>

	<p><font>(ii) ASAMîHîRA-DIGU,<br>
	</font><font color="#0000FF"><u>Examples<br>
	</u></font><font>tibhav&#257;, the three states
	of existence.<br>
	catudis&#257;, the four quarters.<br>
	pa&#241;cindriy&#257;ni, the five
	senses=pa&#241;ca+indriy&#257;ni.<br>
	saka&#7789;asat&#257;ni=saka&#7789;a+sat&#257;ni, one hundred carts.<br>
	catusat&#257;ni, four hundreds.<br>
	dvisatasahass&#257;ni, two hundred thousand, (dvi sata
	sahass&#257;ni).</font></p>

	<p><font><a name="549."><strong>549.</strong></a> (v) </font><font
	color="#0000FF" size="4"><strong>Abyayibh&#257;va
	(Adverbial Compounds)</strong></font></p>

	<p><font>Remarks.<br>
	(a) These compounds have for first member an indeclinable (529).<br>
	(b) The abyayibh&#257;va generally assumes the form of the
	accusative singular in </font><font size="3">&#7747;</font><font>, and is indeclinable.<br>
	(c) If the final vowel of the last member is &#257; long &#257;
	is replaced by a</font><font size="3">&#7747;</font><font>; other long vowels (except &#257;), are
	shortened.</font></p>

	<p><font>(i) </font><font color="#0000FF"><u>Examples<br>
	</u></font><font>upaga&#7749;ga</font><font size="3">&#7747;</font><font>=upa+ga&#7749;g&#257;ya</font><font
	size="3">&#7747;</font><font> (loc.),
	near the Ganges.<br>
	upanagara</font><font size="3">&#7747;</font><font>=upa+nagara</font><font size="3">&#7747;</font><font>, (loc.), near the town.<br>
	upagu=upa+gunna</font><font size="3">&#7747;</font><font> (plural,) close to the cows.<br>
	anuratha</font><font size="3">&#7747;</font><font>=anu+rathe, behind the chariot.<br>
	y&#257;vaj&#299;va</font><font size="3">&#7747;</font><font>=y&#257;va+j&#299;v&#257; (abl.), as long as life
	lasts.<br>
	antop&#257;s&#257;da</font><font size="3">&#7747;</font><font>=anto+p&#257;s&#257;dassa, within the palace.<br>
	anuvassa</font><font size="3">&#7747;</font><font>=anu+vassa</font><font size="3">&#7747;</font><font>, year after year, every year.<br>
	anughara</font><font size="3">&#7747;</font><font>=house after house, in every house.<br>
	yath&#257;bala</font><font size="3">&#7747;</font><font>=yath&#257;+balena, according to (one's) power.<br>
	pativ&#257;ta</font><font size="3">&#7747;</font><font>=pati+v&#257;ta</font><font size="3">&#7747;</font><font> (acc.), against
	the wind.<br>
	tiropabbata</font><font size="3">&#7747;</font><font>=pabbatassa tiro, across the mountain.<br>
	uparipabbata</font><font size="3">&#7747;</font><font>=pabbatassa+upari, upon the mountain.<br>
	pa&#7789;isota</font><font size="3">&#7747;</font><font>=sotassa+pa&#7789;iloma</font><font size="3">&#7747;</font><font>, against the
	stream.<br>
	adhoga&#7749;ga</font><font size="3">&#7747;</font><font>=ga&#7749;g&#257;ya+adho, below the Ganges.<br>
	upavadhu=upa+vadh&#363;, near (his) wife.<br>
	adhikum&#257;ri=adhi+kum&#257;ri, the young girl.</font></p>

	<p><font>(ii) Sometimes, however, the case-ending
	is retained; the cases thus retained being mostly the Ablative
	and the Locative. But in most cases, the Neuter form is also met
	with for the same compound. The Ablative termination may be
	retained when the indeclinable is: pari, apa, &#257;, bahi,
	y&#257;va etc.<br>
	</font><font color="#0000FF"><u>Examples<br>
	</u></font><font>y&#257;vajiv&#257; or
	y&#257;vajiva</font><font size="3">&#7747;</font><font>, as long as life lasts.<br>
	apapabbat&#257; or apapabbata</font><font size="3">&#7747;</font><font>, away from the
	mountain.<br>
	bahig&#257;m&#257; or bahig&#257;ma</font><font size="3">&#7747;</font><font>, outside the
	village.<br>
	&#257;bhavagg&#257; or &#257;bhavagga</font><font size="3">&#7747;</font><font>, to the highest
	state of existence.<br>
	pur&#257;ru&#7751;&#257; or pur&#257;ru&#7751;a</font><font size="3">&#7747;</font><font>, (=aru&#7751;amh&#257;
	pure), before daylight.<br>
	pacch&#257;bhatt&#257;, or pacch&#257;bhatta</font><font size="3">&#7747;</font><font>, after meal.<br>
	tiropabbat&#257; or tiropabbate (loc.) or tiropabbata</font><font
	size="3">&#7747;</font><font>,<br>
	beyond, on the other side of, the mountain.<br>
	anto av&#299;cimhi (loc.), in hell.<br>
	anut&#299;re, along the bank.<br>
	antaravithiya</font><font size="3">&#7747;</font><font> (loc.), in the street.<br>
	bahis&#257;&#7751;iya</font><font size="3">&#7747;</font><font> (loc.), outside the curtain.</font></p>

	<p><font><a name="550."><strong>550.</strong></a> (vi) </font><font
	color="#0000FF" size="4"><strong>Bahubb&#299;hi
	(Relative or Attributive Compounds)</strong></font></p>

	<p><font>Remarks.<br>
	(a) A bahubbihi compound, when resolved into its component parts,
	requires the addition of such relative pronouns as: &quot;he,
	who, that, which,&quot; etc., to express its full meaning; a
	bahubbihi is therefore used relatively, that is, as an adjective,
	and consequently, the final member assumes the forms of the three
	genders, according to the gender of the noun which it qualifies.
	A bahubbihi is equal to a relative clause.<br>
	(b) All the Compounds explained above (dvanda, tappurisa,
	kammadh&#257;raya, d&#299;gu, abyayibh&#257;va), become, if used as
	adjectives, bahubbihi Compounds.<br>
	(c) babubbihi being used as adjectives qualifying nouns, must
	agree in gender, number and case with the nouns which they
	qualify.<br>
	(d) It follows from (c) that a bahubbihi may be in any case
	relation but the Vocative.</font></p>

	<p><font>The following are the different kinds of
	bahubbihi.</font></p>

	<p><font>(1) patham&#257;-bahubbihi, Relative in
	the Nominative Case.<br>
	</font><font color="#0000FF"><u>Examples</u></font><font> chinnahattho puriso=hand-cut man, a man whose
	hands have been cut off.<br>
	Here, chinnahattho is the bahubbihi qualifying the noun puriso.<br>
	lohitamakkhita</font><font size="3">&#7747;</font><font> mukha</font><font size="3">&#7747;</font><font>=lohitena makkhita</font><font size="3">&#7747;</font><font> mukha</font><font
	size="3">&#7747;</font><font>, the
	mouth besmeared with blood; lohita makkhita</font><font size="3">&#7747;</font><font> is the bahubbihi.<br>
	susajjita</font><font size="3">&#7747;</font><font> pura</font><font size="3">&#7747;</font><font>, a well-decorated city; susajjita</font><font
	size="3">&#7747;</font><font> is the
	bahubbihi.</font></p>

	<p><font>(2) dutiy&#257;-bahubbihi, Relative in
	the Accusative Case; that is, the bahubbihi gives to the word
	which it determines or qualifies the sense of the Accusative
	relation.<br>
	</font><font color="#0000FF"><u>Examples<br>
	</u></font><font>&#257;gatasama&#7751;o
	sa&#7749;gh&#257;r&#257;mo=ima</font><font size="3">&#7747;</font><font> sa&#7749;gh&#257;r&#257;ma</font><font size="3">&#7747;</font><font> sama&#7751;o
	&#257;gato, this monastery the priest came to, the monastery into
	which the priest came; &#257;gatasama&#7751;o is the bahubbihi.<br>
	&#257;r&#363;&#7735;hanaro rukkho=so naro ima</font><font size="3">&#7747;</font><font> rukkha</font><font
	size="3">&#7747;</font><font>
	&#257;r&#363;&#7735;ho the tree into which the man climbed.
	&#257;r&#363;&#7735;hanaro is the bahubbihi.</font></p>

	<p><font>(3) tatiya-bahubb&#299;hi, Relative in the
	Instrumentive Case; in which the bahubbihi gives to the word it
	determines the sense of the Instrumentive relation.<br>
	</font><font color="#0000FF"><u>Examples<br>
	</u></font><font>jitindriyo samano=yena
	jit&#257;ni indriy&#257;ni so sama&#7751;o, the samana by whom the
	senses have been conquered. jitindriyo is the bahubbihi.<br>
	vijitam&#257;ro bhagav&#257;=so bhagav&#257; yena m&#257;ro
	vijito, the Blessed One by whom Mara was vanquished, the Blessed
	One who vanquished Mara. vijitam&#257;ro is the bahubibhi.</font></p>

	<p><font>(4) catutth&#299; bahubbihi, Relative in the
	Dative Case; in which the bahubbihi gives to the word it
	determines the sense of the Dative relation.<br>
	</font><font color="#0000FF"><u>Examples<br>
	</u></font><font>dinnasu&#7749;ko puriso=yassa su&#7749;ko
	dinno so, he to whom tax is given. dinnasu&#7749;ko is the bahubbihi.<br>
	upan&#299;tabhojano sama&#7751;o=so sama&#7751;o yassa bhojana</font><font
	size="3">&#7747;</font><font> upan&#299;ta</font><font
	size="3">&#7747;</font><font>, the
	priest to whom food is given. upan&#299;tabhojano is the bahubbihi.</font></p>

	<p><font>(5) pa&#241;cam&#299;-bahubbihi, Relative in
	the Ablative case; in which the compound gives to the word
	determined the sense of the Ablative relation.<br>
	</font><font color="#0000FF"><u>Examples<br>
	</u></font><font>niggatajano g&#257;mo=asm&#257;
	g&#257;masm&#257; jan&#257; niggat&#257;, that village from which
	the people have departed, an abandoned village. niggatajano is
	the bahubbihi.<br>
	apagatak&#257;&#7735;aka</font><font size="3">&#7747;</font><font> vattha</font><font size="3">&#7747;</font><font>=ida</font><font size="3">&#7747;</font><font> vattha</font><font size="3">&#7747;</font><font> yasm&#257; k&#257;&#7735;ak&#257; apagat&#257;, the
	cloth from which (the) black spots have departed=a cloth free
	from black spots. apagatak&#257;&#7735;aka</font><font size="3">&#7747;</font><font> is the bahubbihi.</font></p>

	<p><font>(6) cha&#7789;&#7789;h&#299;-bahubb&#299;hi, Relative in
	the Genitive Case; in which the compound gives to the word it
	determines the sense of the Genitive relation.<br>
	</font><font color="#0000FF"><u>Examples<br>
	</u></font><font>chinnahattho puriso=so puriso
	yassa hattho chinno, the man whose hands are cut off.
	chinnahattho is the babhubbihi.<br>
	visuddhas&#299;lo jano=so jano yassa s&#299;la</font><font size="3">&#7747;</font><font> visuddha</font><font
	size="3">&#7747;</font><font>, that
	person whose conduct is pure, a moral person. visuddhas&#299;lo is
	the bahubbihi.</font></p>

	<p><font>(7) sattama-bahubb&#299;hi, Relative in the
	Locative Case; that is, in which the bahubbihi gives to the
	determined word the sense of the Locative case.<br>
	</font><font color="#0000FF"><u>Examples<br>
	</u></font><font>sampannasasso janapado=yasmi</font><font
	size="3">&#7747;</font><font> janapade
	sass&#257;ni sampann&#257;ni, a district in which the crops are
	abundant, a fertile district. sampannasasso is the bahubbibi.<br>
	bahujano g&#257;mo=yasmi</font><font size="3">&#7747;</font><font> g&#257;me bab&#363; jan&#257; honti, a village in
	which are many persons, a populous village. bahujano is the
	bahubbihi.</font></p>

	<p><font>(e) The word determined by the bahubbihi
	Compound is often understood or implied and not expressed.<br>
	</font><font color="#0000FF"><u>Examples<br>
	</u></font><font>dinnasu&#7749;ko (4)=he who receives
	taxes, a tax collector.<br>
	jitindriyo (3)=he who has subdued his senses.<br>
	lohitamakkhito (1)=besmeared with blood.<br>
	sattahaparinibbuto=dead since a week.<br>
	somanasso=joyful (lit., he to whom joy has arisen).<br>
	chinnahattho (6)=he whose hands have been cut off.<br>
	m&#257;sajato=a month old (lit., he who is born since one month).<br>
	vijitam&#257;ro (3)=he who has conquered Mara, the Buddha.</font></p>

	<p><font>(f) In some bahubbihi, the determining
	word may be placed either first or last without changing the
	meaning:<br>
	</font><font color="#0000FF"><u>Examples<br>
	</u></font><font>hatthachinno or chinnahattho.<br>
	j&#257;tam&#257;so of m&#257;saj&#257;to.</font></p>

	<p><font>(g) Feminine nouns ending in &#299;, &#363; as
	well as stems ending in tu (=t&#257;, see, 163, words declined
	like satth&#257;,) generally take the suffix ka, when they are
	the last member of a bahubbihi; possession is then implied:<br>
	</font><font color="#0000FF"><u>Examples<br>
	</u></font><font>bahukattuko deso=a place in
	which there are many artisans.<br>
	bahukum&#257;rika</font><font size="3">&#7747;</font><font> kula</font><font size="3">&#7747;</font><font>=a family in which there are many girls.<br>
	bahunadiko janapado=a district with many rivers.<br>
	Note that long &#299; is shortened before ka; the same remark applies
	to long &#363;.</font></p>

	<p><font>(h) When a feminine noun is the last
	member of a babubbihi, it takes the masculine form if determining
	a masculine noun, and the first member, if also feminine, drops
	the sign of the feminine:<br>
	</font><font color="#0000FF"><u>Example</u></font><font> d&#299;gh&#257; ja&#7749;gh&#257;, a long leg;
	d&#299;ghaja&#7749;gh&#257; itth&#299;, a long-legged woman, but:
	d&#299;ghaja&#7749;gho puriso a long-legged man.</font></p>

	<p><font>(i) The adjective mah&#257;, may be used
	as the first member of a bahubbihi:<br>
	</font><font color="#0000FF"><u>Example</u></font><font> mah&#257;pa&#241;&#241;o, of great wisdom, very
	wise.</font></p>

	<p><font>(j) Sometimes &#257; is added,to the
	words: dhanu, a bow, dhamma, the Law, and a few others, when last
	members of a bahubbihi:<br>
	</font><font color="#0000FF"><u>Examples<br>
	</u></font><font>gandhivadhanu=gandhivadhanv&#257;
	(27, &#299;), Arjuna, he who has a strong bow.<br>
	paccakkhadhamm&#257;, but also paccakkhadhammo, to whom the
	Doctrine is apparent.</font></p>

	<p><font><a name="551."><strong>551.</strong></a> The student will
	have remarked that all the examples given above of bahubbihi, are
	digu, tappurisa, kammadh&#257;raya, dvanda and abyayibh&#257;va,
	used relatively. To make the matter clearer, however a few
	examples are here given.</font></p>

	<p><font>dvanda used relatively.<br>
	</font><font color="#0000FF"><u>Examples<br>
	</u></font><font>nah&#257;t&#257;nulitto, bathed
	and anointed.<br>
	kusal&#257;kusal&#257;ni kamm&#257;ni, good and bad actions.</font></p>

	<p><font>tappurisa used relatively.<br>
	</font><font color="#0000FF"><u>Examples<br>
	</u></font><font>buddhabh&#257;sito dhammo, the
	Doctrine spoken by the Buddha=Buddhena bh&#257;sito dhammo.<br>
	sotuk&#257;mo jano, a person desirous to hear, one desirous to
	hear.<br>
	nagaraniggato, one or he who has gone out of town.</font></p>

	<p><font>kammadh&#257;raya used relatively.<br>
	</font><font color="#0000FF"><u>Examples<br>
	</u></font><font>gu&#7751;adhano=rich in virtues.<br>
	sugandho=fragrant.<br>
	kha&#241;jakhujjo puriso=a lame and hump backed man.</font></p>

	<p><font>digu used relatively.<br>
	</font><font color="#0000FF"><u>Examples<br>
	</u></font><font>dvim&#363;lo rukkho=a two rooted
	tree.<br>
	pa&#241;casat&#257;ni saka&#7789;&#257;ni=five hundred carts.<br>
	sahassara</font><font size="3">&#7747;</font><font>si=the thousand rayed=the sun.</font></p>

	<p><font>abyayibh&#257;va used relatively.<br>
	</font><font color="#0000FF"><u>Examples<br>
	</u></font><font>saphala=saha phala, fruitful
	(lit., having fruits).<br>
	sav&#257;hano m&#257;ro, M&#257;ra with his monture.<br>
	nirapar&#257;dho bodhisatto, the faultless Bodhisatta.</font></p>

	<p><font>Upapada Compounds</font></p>

	<p><font><a name="552."><strong>552.</strong></a> When the second
	member of a dutiy&#257; tappurisa Compound is a kita noun or
	Primary derivative, (see Chapter XIII, Primary and Secondary
	Derivation), and the first member a noun in the Accusative
	relation, the compound is called upapada. Such a compound may
	therefore be called indifferently: upapada or upapadatappurisa.
	or simply: tappurisa. (niruttid&#299;pan&#299;)</font></p>

	<p><font color="#0000FF"><u>Examples</u></font><font><br>
	atthak&#257;mo=attha</font><font size="3">&#7747;</font><font> k&#257;mo, wishing for the welfare of,
	(k&#257;mo is a kita derivative).<br>
	kumbhak&#257;ro=kumbha</font><font size="3">&#7747;</font><font>+k&#257;ro, a pot-maker, a potter, (k&#257;ro is
	a kito derivative).<br>
	pattag&#257;ho=patta</font><font size="3">&#7747;</font><font> g&#257;ho, receiver of the bowl.<br>
	rathak&#257;ro=ratha</font><font size="3">&#7747;</font><font> k&#257;ro, carriage maker, cartwright.<br>
	brahmac&#257;r&#299;=brahma</font><font size="3">&#7747;</font><font> c&#257;r&#299;, one who leads the higher life.<br>
	dhamma&#241;&#241;&#363;=dhamma</font><font size="3">&#7747;</font><font> &#241;&#363;, he who knows the Law.</font></p>

	<p><font>Anomalous Compounds</font></p>

	<p><font><a name="553."><strong>553.</strong></a> A few compounds
	are found which are quite anomalous in their formation, that is,
	they are made up of words not usually compounded together. These
	compounds must probably be considered as of very early formation,
	and be reckoned amongst the oldest in the language. We give a few
	examples:</font></p>

	<p><font color="#0000FF"><u>Examples<br>
	</u></font><font>vitatho=vi+tath&#257;, false,
	unreal.<br>
	yath&#257;tatho=yath&#257;+tath&#257; real, true, as it really
	is.<br>
	itih&#257; (=iti, thus+ha, lengthened to &#257;), thus indeed,
	introduction, legend.<br>
	itih&#257;sa (=iti, thus+ha, indeed+&#257;sa, was), thus indeed
	it was=itih&#257;.<br>
	itih&#299;tih&#257; (=itiha+itih&#257; )=itih&#257;, itih&#257;sa.<br>
	itivutta</font><font size="3">&#7747;</font><font> (=iti, thus+vutta</font><font size="3">&#7747;</font><font> P P.P. of vatti,
	to say), thus it was said; the name of a book of the Buddhist
	Scriptures.<br>
	itivuttaka (=iti+vutta</font><font size="3">&#7747;</font><font>+kasuffix)=itivutta.<br>
	a&#241;&#241;ama&#241;&#241;a</font><font size="3">&#7747;</font><font> (=a&#241;&#241;a</font><font
	size="3">&#7747;</font><font>+a&#241;&#241;a</font><font
	size="3">&#7747;</font><font>), one
	another.<br>
	paramparo (=para</font><font size="3">&#7747;</font><font>+para), successive.<br>
	ahamahamik&#257; (=aha</font><font size="3">&#7747;</font><font>, I+aha</font><font size="3">&#7747;</font><font>+ika suffix), egoism, arrogance, the conceit of
	superiority lit., connected with I.</font></p>

	<p><font>Complex Compounds</font></p>

	<p><font><a name="554."><strong>554.</strong></a> Compounds, as
	above explained, may themselves become either the first or the
	last member of another compound, or two compounds may be brought
	together to form a new one, and this new one again may become a
	member of another compound, and so on to almost any length, thus
	forming compounds within compounds. These compounds are mostly
	used relatively that is, they are bahubbihi. The student ought to
	bear in mind that, the older the language is, the fewer are these
	complex compounds, and the later the language, the more numerous
	do they become; it therefore follows that long compounds are a
	sign of decay and, to a certain extent, a test as to the relative
	age of a text.</font></p>

	<p><font color="#0000FF"><u>Examples</u></font><font><br>
	vara&#7751;arukkham&#363;le, at the foot of the vara&#7751;a tree, is a
	tappurisa compound in the genitive relation, and is resolved as
	follows: vara&#7751;arukkhassa m&#363;le; vara&#7751;arukkhassa is itself a
	kammadharaya compound=vara&#7751;a eva rukkha. It is therefore a
	tappurisa compound, the first member of which is a kammadharaya
	compound.<br>
	mara&#7751;abhayatajjito, terrified by the fear of death, a bahubbihi
	qualifying a noun understood, and is a tappurisa in the
	instrumentive relation: mara&#7751;abhayena tajjito; mara&#7751;abhaya is
	itself a tappurisa in the ablative: maran&#257; bhaya.<br>
	s&#299;hala&#7789;&#7789;hakath&#257;parivattana</font><font size="3">&#7747;</font><font>, the translation
	of the Singhalese Commentaries, is first: a tappurisa
	compound=sihala&#7789;&#7789;hakath&#257;ya parivattana</font><font
	size="3">&#7747;</font><font>, second,
	another tappurisa: sihal&#257;ya a&#7789;&#7789;hakath&#257;=the
	Commentaries of Ceylon, the Singhalese Commentaries.<br>
	aparimitak&#257;lasa&#241;citapu&#241;&#241;abalanibbatt&#257;ya,
	produced by the power accumulated during an immense period of
	time, the whole is a bahubbihi feminine in the Instrumentive.</font></p>

	<p><font>We resolve it as:
	aparimitak&#257;lasa&#241;citapu&#241;&#241;abala, a tappurisa
	determining nibbatt&#257;ya;<br>
	aparimitak&#257;lasa&#241;citapu&#241;&#241;a, a kammadharaya
	determining bala;<br>
	aparimitak&#257;lasa&#241;cita, a kammadharaya determining
	pu&#241;&#241;a;<br>
	aparimitak&#257;la, a kammadharaya determining sa&#241;cita;<br>
	lastly aparimita is a kammadharaya=a+parimita.</font></p>

	<p><font>In its uncompounded state, it would run
	as follows: aparimite k&#257;le sa&#241;citassa
	pu&#241;&#241;assa balena nibbatt&#257;ya.</font></p>

	<p><font>Remark. The student should follow the
	above method in resolving compounds.</font></p>

	<p><font>Changes of certain words in compounds.</font></p>

	<p><font><a name="555."><strong>555.</strong></a> Some words, when
	compounded, change their final vowel; when last members of a
	bahubbihi, they, of course, assume the ending of the three
	genders, according to the gender of the noun they determine. The
	most common are here given:</font></p>

	<p><font>go, a cow, bullock, becomes gu, gavo or
	gava</font><font size="3">&#7747;</font><font>:<br>
	pa&#241;cagu, bartered with five cows (pa&#241;cahi gohi kito);
	r&#257;jagavo the king's bullock (ra&#241;&#241;o go);<br>
	d&#257;ragava</font><font size="3">&#7747;</font><font>, wife and cow (d&#257;ro ca go); dasagava</font><font
	size="3">&#7747;</font><font>, ten
	cows.<br>
	bh&#363;mi, place, state, stage, degree, storey becomes bh&#363;ma:<br>
	j&#257;tibh&#363;ma</font><font size="3">&#7747;</font><font>, birth place (j&#257;tiy&#257; bh&#363;mi);
	dvibh&#363;ma</font><font size="3">&#7747;</font><font>, two stages (dvi bh&#363;miyo); dvibh&#363;mo, two
	storeyed. Ka, is sometimes superadded, as: dvibh&#363;mako=dvibh&#363;mo.</font></p>

	<p><font>nad&#299;, a river, is changed to nada:<br>
	pa&#241;canada</font><font size="3">&#7747;</font><font>, five rivers; pa&#241;canado, having five
	rivers.</font></p>

	<p><font>a&#7749;guli, finger, becomes a&#7749;gula (see,
	548, a).</font></p>

	<p><font>ratti, night, is changed to ratta (see,
	548, a); here are a few more examples:<br>
	d&#299;gharatta</font><font size="3">&#7747;</font><font> for a long time (lit. long nights=d&#299;gh&#257;
	rattiyo; ahoratta</font><font size="3">&#7747;</font><font>, Oh! the night! (aho ratti);<br>
	a&#7693;&#7693;haratto, midnight (rattiy&#257; a&#7693;&#7693;ha</font><font size="3">&#7747;</font><font>=the middle of the
	night).</font></p>

	<p><font>akkhi, the eye, changes to akkha:<br>
	vis&#257;lakkho, large eyed (vis&#257;l&#257;ni akkh&#299;ni yassa
	honti); vir&#363;pakkho, having horrible eyes, name of the Chief of
	the Nagas (vir&#363;p&#257;ni akkh&#299;ni yassa, to whom (are) horrible
	eyes); sahassakkho, the thousand-eyed, a name of Sakka (akkh&#299;ni
	sahass&#257;ni yassa); parokkha</font><font size="3">&#7747;</font><font>, invisible, lit.,
	&quot;beyond the eye&quot; (akkhina</font><font size="3">&#7747;</font><font> tirobh&#257;go).</font></p>

	<p><font>sakh&#257;, (masc.) friend, companion,
	becomes sakho:<br>
	v&#257;yusakho, the breeze's friend, fire (vayuno sakh&#257; so);
	sabbasakho, the friend of all (sabbesa</font><font size="3">&#7747;</font><font> sakh&#257;).</font></p>

	<p><font>att&#257;, self, one's self becomes
	atta:<br>
	pahitatto, resolute, whose mind is bent upon, lit, directed
	towards (pahito pesito att&#257; yena, by whom the mind is
	directed upon); &#7789;hitatto, of firm mind (&#7789;hito att&#257; assa,
	whose mind is firm).</font></p>

	<p><font>pum&#257;=male, a man, becomes pu</font><font
	size="3">&#7747;</font><font>, and
	final </font><font size="3">&#7747;</font><font> is assimilated to the following consonant
	according to the usual rules:<br>
	pulli&#7749;ga</font><font size="3">&#7747;</font><font>, the male sex: manhood, the masculine gender (pu</font><font
	size="3">&#7747;</font><font>+linga</font><font
	size="3">&#7747;</font><font>,
	characteristic, sign);<br>
	pu&#7749;kokilo, a male cuckoo (pu</font><font size="3">&#7747;</font><font>+kokilo).<br>
	saha, with, is abbreviated to sa, which is placed at the
	beginning of compounds ka is sometimes superadded: sapicuka, of
	cotton, with cotton, as -sapicuka</font><font size="3">&#7747;</font><font> ma&#7751;&#7693;alika</font><font
	size="3">&#7747;</font><font>, a ball
	of cotton, cotton ball; sadevako, with the deva worlds; saha is
	used in the same sense: sahodaka, with water, containing water
	(saha udaka).</font></p>

	<p><font>santa, good, being, is also abbreviated
	to sa (see, 546, b):<br>
	sappurisa, a good man; sajjano, well-born, virtuous (sa+jana, a
	person).<br>
	sam&#257;na, same, similar, equal; is likewise shortened to sa:<br>
	saj&#257;ti or saj&#257;tika, of the same species, of the same
	class (sam&#257;naj&#257;ti); sajanapado; of, or belonging to,
	the same district (sam&#257;najanapado); san&#257;mo, of the same
	name (sam&#257;no n&#257;mo); s&#257;n&#257;bhi, of the same
	navel, uterine.</font></p>

	<p><font>mahanta, becomes mah&#257; (see 546, a).</font></p>

	<p><font>j&#257;y&#257;, wife, takes the forms
	j&#257;ni, ja</font><font size="3">&#7747;</font><font>, tuda</font><font size="3">&#7747;</font><font
	color="#FF0000">*</font><font>,
	jaya</font><font size="3">&#7747;</font><font>, before the word pati, lord, husband:<br>
	jay&#257;pati, jayampati, j&#257;nipati, jampati, tudampati,
	husband and wife.<br>
	</font><font color="#FF0000">*</font><font>The niruttid&#299;pan&#299; has the following interesting
	note on the word tuda</font><font size="3">&#7747;</font><font>: &quot;yath&#257; ca sakka&#7789;aganthesu 'd&#257;ro
	ca pati ca dampat&#299;' ti&quot; And lower down: &quot;tattha 'tu'
	saddo padap&#363;ra&#7751;amatte yujjati&quot;.</font></p>

	<p><font>Verbal Compounds</font></p>

	<p><font><a name="556."><strong>556.</strong></a> Many nouns and
	adjectives are compounded with &#8730;kar, to do and &#8730;bh&#363;, to be, or
	with their derivatives very much in the manner of Verbal
	Prefixes.</font></p>

	<p><font><a name="557."><strong>557.</strong></a> The noun or
	adjective stems thus used change final a or final i to &#299;.<br>
	</font><font color="#0000FF"><u>Examples</u></font><font><br>
	da&#7735;ha, hard, firm, da&#7735;hikaroti, to make firm.<br>
	da&#7735;hikara&#7751;a</font><font size="3">&#7747;</font><font>, making firm, strengthening.<br>
	bahula, abundant, bahul&#299;karoti, to increase, to enlarge.<br>
	bahul&#299;kara&#7751;a</font><font size="3">&#7747;</font><font>, increasing; bahul&#299;kato, increased.<br>
	bhasma, ashes, bhasmibhavati, to be reduced to ashes,<br>
	bhasmibh&#363;to, reduced to ashes.</font></p>

	<hr /><p id="ch13" align="center"><font size="4"><strong>A
	Practical Grammar of the P&#257;li Language<br>
	Chapter 13</strong></font></p>

	<p><font color="#FF0000" size="4"><strong>Derivation</strong></font></p>

	<p><font><a name="558."><strong>558.</strong></a> We have now come
	to a most important part of the grammar; the formation of nouns
	and adjectives otherwise called Derivation.</font></p>

	<p><font><a name="559."><strong>559.</strong></a> In P</font><font
	size="3">&#257;</font><font>li,
	almost every declinable stem can be traced back to a primary
	element called a Root.</font></p>

	<p><font><a name="560."><strong>560.</strong></a> A root is a
	primitive element of the language incapable of any grammatical
	analysis, and expressing an abstract idea. It is common in
	European languages to express the idea contained in the root by
	means of the infinitive, e.g. &#8730;gam, to go, but it must be borne
	in mind that the root is not an infinitive, nor indeed a verb or
	noun, but simply a primary element expressing a vague indefinite
	idea. This indefinite idea is developed out of the root and is
	made to ramify into a diversity of meanings, both abstract and
	concrete, by means of suffixes.</font></p>

	<p><font><a name="561."><strong>561.</strong></a> The roots of the P</font><font
	size="3">&#257;</font><font>li
	language, with slight variations in form, easily recognizable to
	the trained eye, are common with those of Sanskrit and
	consequently with many of the roots of the lndo-European
	Languages.</font></p>

	<p><font><a name="562."><strong>562.</strong></a> Every true root is
	monosyllabic as: &#8730;nas, to perish; &#8730;bh</font><font size="3">&#257;</font><font>, to shine;
	&#8730;ruh, to grow; &#8730;pac, to cook. Roots which have more than one
	syllable are the result of (a) the union of a verbal prefix with
	the root itself, both having become inseparable in the expression
	of a particular idea; for instance: &#8730;sa</font><font size="3">&#7749;</font><font>gam: to fight,
	=sam+&#8730;gam, lit, to come together, to close in upon; and (b) of
	reduplication (372ff) as &#8730;j</font><font size="3">&#257;</font><font>gar, to be wakeful, from &#8730;gar (Sanks. &#8730;gr) to
	awake.</font></p>

	<p><font><a name="563."><strong>563.</strong></a> There are two
	great divisions of Derivation:<br>
	(i) kita (k¨t), or Primary.<br>
	(ii) taddhita, or Secondary.</font></p>

	<p><font><a name="564."><strong>564.</strong></a> Primary
	Derivatives are formed from the root itself and Secondary
	Derivatives from the Primary Derivatives.</font></p>

	<p><font><a name="565."><strong>565.</strong></a> Native grammarians
	recognise a third derivation, which they call u</font><font
	size="3">&#7751;&#257;</font><font>di
	(u</font><font size="3">&#7751;</font><font>+</font><font size="3">&#257;</font><font>di), from the suffix u</font><font size="3">&#7751;</font><font> by which a few
	words are derived. But the u</font><font size="3">&#7751;&#257;</font><font>di derivation is very arbitrary, and the
	connection between the noun and the root is not clear, either in
	meaning or in form. These u</font><font size="3">&#7751;&#257;</font><font>di derivatives are included in the kita
	Derivation; u</font><font size="3">&#7751;&#257;</font><font>di suffixes are therefore included in the
	kita-Suffixes and will be distinguished by an asterisk (*).</font></p>

	<p><font><a name="566."><strong>566.</strong></a> We shall therefore
	in the present chapter, treat of Primary and Secondary
	derivation. A few hints only will be given on the u</font><font
	size="3">&#7751;&#257;</font><font>di
	derivation.</font></p>

	<p><font><a name="567."><strong>567.</strong></a> When Suffixes,
	both primary (kita) and secondary (taddhita) are added to roots,
	nouns or adjectives gu</font><font size="3">&#7751;</font><font>a (103) frequently takes place; that is, a may be
	lengthened to </font><font size="3">&#257;</font><font>, and i and u be respectively changed to e and o.</font></p>

	<p><font><a name="568."><strong>568.</strong></a> Whenever gu</font><font
	size="3">&#7751;</font><font>a takes
	place by the addition of a suffix, native grammarians put an
	indicatory sign before or after the suffix to show that gu</font><font
	size="3">&#7751;</font><font>a is to
	take place; this indicatory sign is generally the letter </font><font
	size="3">&#7751;</font><font> and
	sometimes the letter r. For instance: &#8730;cur, to steal, +suffix </font><font
	size="3">&#7751;</font><font>a=cora, a
	thief. Here, the true suffix is a, the letter </font><font
	size="3">&#7751;</font><font> being
	simply indicatory that guna change must take place; again, &#8730;kar,
	to do, +</font><font size="3">&#7751;</font><font>a=k</font><font size="3">&#257;</font><font>ra, a doer. But &#8730;kar +suffix a=kara, a doer; in
	this last example no guna takes place and therefore , the suffix
	has not the indicatory sign. This sign is called by grammarians:
	anubandha. It is therefore clear that the anubandha or
	&quot;indicatory sign of guna&quot; is not part of the suffix.</font></p>

	<p><font><a name="569."><strong>569.</strong></a> European
	grammarians as a rule do not note the anubandha, but in this book
	it will be noted and put within brackets, and in small type,
	after the true suffix, thus: (</font><font size="3">&#7751;</font><font>)a, or k</font><font
	size="3">&#257;</font><font>(</font><font
	size="3">&#7751;</font><font>). the
	true suffixes will come first, printed in bold type.</font></p>

	<p><font><a name="570."><strong>570.</strong></a> Again, some
	suffixes are shown by native grammarians by means of some
	conventional signs; e.g. </font><font size="3">&#7751;</font><font>vu is the conventional sign for suffix aka; yu is
	that for ana</font><font size="3">&#7747;</font><font>. Such conventional signs will be shown within
	brackets, after the true suffix, as; ana</font><font size="3">&#7747;</font><font>(yu); this means
	that ana</font><font size="3">&#7747;</font><font> is the true suffix, yu the conventional sign
	used by native grammarians to represent the suffix ana</font><font
	size="3">&#7747;</font><font>.</font></p>

	<p><font><a name="571."><strong>571.</strong></a> It must be
	remembered that sometimes even some of the prefixes explained in
	(514) undergo gu</font><font size="3">&#7751;</font><font>a as: virajja+ka=virajjaka; pa&#7789;ipada+(</font><font
	size="3">&#7751;</font><font>)a=p</font><font
	size="3">&#257;</font><font>&#7789;ip</font><font
	size="3">&#257;</font><font>da;
	vinaya+(</font><font size="3">&#7751;</font><font>)ika=venayika.</font></p>

	<p><font><a name="572."><strong>572.</strong></a> Before some
	suffixes, (generally those with the indicatory </font><font
	size="3">&#7751;</font><font> final c
	of the root is changed to k, and final j to g; as &#8730;pac+(</font><font
	size="3">&#7751;</font><font>)a=p</font><font
	size="3">&#257;</font><font>ka, a
	cook; &#8730;ruj+(</font><font size="3">&#7751;</font><font>)a=roga, disease.</font></p>

	<p><font><a name="573."><strong>573.</strong></a> The final vowel of
	a stem may be elided before a suffix.</font></p>

	<p><font><a name="574."><strong>574.</strong></a> The rules of
	sandhi and assimilation are regularly applied.</font></p>

	<p><font color="#0000FF" size="4"><strong>(i)
	Primary Derivatives (kita)</strong></font></p>

	<p><font><a name="575."><strong>575.</strong></a> As has been said
	already Primary Derivatives are formed directly from the roots by
	means of certain suffixes; these suffixes are called kita
	suffixes.</font></p>

	<p><font><a name="576."><strong>576.</strong></a> The kita suffixes
	are given below in alphabetical order to faciliate reference.</font></p>

	<p><font>a- (a) (</font><font size="3">&#7751;</font><font>) (a). By means of
	this suffix are formed an extremely large number of derivatives,
	some of which take gu</font><font size="3">&#7751;</font><font>a and some of which do not. It forms nouns,
	(substantive and adjective) showing:</font></p>

	<p><font>1st-action: &#8730;pac, to cook+a=p</font><font
	size="3">&#257;</font><font>ka,
	the act of cooking; &#8730;caj, to forsake+a=c</font><font size="3">&#257;</font><font>ga, forsaking,
	abandonment; &#8730;bhaj, to divide+a=bh</font><font size="3">&#257;</font><font>ga, dividing;
	&#8730;kam, to love+a=k</font><font size="3">&#257;</font><font>ma, love.</font></p>

	<p><font>2nd- the doer or agent: &#8730;car, to
	roam+a=c</font><font size="3">&#257;</font><font>ra and cara, a spy; &#8730;har, to take,
	captivate,+a=hara, the Captivator, a name of Shiva; &#8730;kar, to do,
	make+a=kara, that which does, the hand; also k</font><font
	size="3">&#257;</font><font>ra, a
	doer, maker.</font></p>

	<p><font>3rd- abstract nouns of action:
	&#8730;kar+a=kara, action, making; &#8730;kam to step, proceed+a=kama,
	step, succession, order; &#8730;kamp, to shake+a=kampa, shaking,
	trembling; &#8730;yuj, to join+a=yoga, joining.</font></p>

	<p><font>4th- It forms adjectives: &#8730;kar+a=k</font><font
	size="3">&#257;</font><font>ra,
	doing, making, also kara, causing, making; &#8730;car, to walk, roam,
	c</font><font size="3">&#257;</font><font>ra, walking, roaming, and also cara, do; &#8730;plu,
	to swim, float+a=plava, swimming, floating.</font></p>

	<p><font>The student will readily understand that
	the root may be preceded by any prefix:<br>
	sam+&#8730;gam+a=sa</font><font size="3">&#7749;</font><font>g</font><font size="3">&#257;</font><font>ma, assembly; pa+&#8730;vis, to enter+a=pavesa,
	entrance; anu+&#8730;sar to go, move, walk+a=anusara, following. The
	same remark applies to all the other suffixes.</font></p>

	<p><font><a name="577."><strong>577.</strong></a> From the
	adjectives formed by this suffix (4th), are formed the upapada
	compounds (552):<br>
	kammak</font><font size="3">&#257;</font><font>ro=kamma</font><font size="3">&#7747;</font><font> k</font><font size="3">&#257;</font><font>ro (kamma</font><font size="3">&#7747;</font><font> karot</font><font size="3">&#299;</font><font>'ti), the doer of the act; kumbhak</font><font
	size="3">&#257;</font><font>ro=khumbha</font><font
	size="3">&#7747; </font><font>k</font><font
	size="3">&#257;</font><font>ro
	(kumbha</font><font size="3">&#7747;</font><font> karot</font><font size="3">&#299;</font><font>'ti), the maker of the pot, potter.</font></p>

	<p><font><a name="578."><strong>578.</strong></a> Very similar in
	nature with the upapada compounds are those compounds which are
	the names of persons. In our opinion they are purely and simply
	upapadas, but Kacch</font><font size="3">&#257;</font><font>yana has the following rule: &quot;sa</font><font
	size="3">&#241;&#241;&#257;</font><font>ya</font><font size="3">&#7747;</font><font> a nu&quot; that is, to form a proper name,
	suffix nu (=</font><font size="3">&#7747;</font><font>=Accus. case) is added to the 1st member of the
	compound, which is the direct object of the root which forms the
	2nd member and after which the suffix a is added to denote the
	agent: arindama, the subduer of his enemies=ari, enemy +</font><font
	size="3">&#7747;</font><font>(nu)+&#8730;dam,
	to subdue+a. So vessantara, who has crossed over to the
	merchants, (vessa +</font><font size="3">&#7747;</font><font>(nu)+&#8730;tar, to cross+a); ta</font><font size="3">&#7751;</font><font>ha</font><font
	size="3">&#7749;</font><font>kara,
	creating desire=tanh</font><font size="3">&#257;</font><font>, desire +</font><font size="3">&#7747;</font><font>(nu)+kar+a. The name of a Buddha.</font></p>

	<p><font>It will be seen from the above examples
	that the 1st member is in the Acc. case and is governed by the
	2nd member which is an agent-noun formed by the suffix a.</font></p>

	<p><font>Remark. The nouns formed by a are
	masculine: they form the feminine according to rules (183), and
	the same applies to the adjectives (197).</font></p>

	<p><font>abha*- Used to form the names of some
	animals; the derivation is obscure. kalabha, or ka</font><font
	size="3">&#7735;</font><font>abha, a
	young elephant, from &#8730;kal, to drive, to sound; usabha, a bull
	from &#8730;us, (Sansk. ¨·), to go, flow, push; sarabha, a fabulous
	eight-legged kind of deer, from &#8730;sar (Sansk. </font><font
	size="3">&#149;</font><font>¨),
	to injure, break, tear; karabha, a camel, from &#8730;kar, to do.</font></p>

	<p><font>aka (</font><font size="3">&#7751;</font><font>v)-forms a
	numerous class of action-nouns and adjectives with gu</font><font
	size="3">&#7751;</font><font>a of the
	radical vowel:<br>
	&#8730;kar, to make, do+aka=karaka, making, causing or maker, doer;
	&#8730;gah, to take, receive+aha=gahaka, taking, receiving, a
	receiver: sometimes a -y is inserted between aka and a root
	ending in a vowel, especially long </font><font size="3">&#257;</font><font>: &#8730;d</font><font
	size="3">&#257;</font><font>, to
	give +aka=d</font><font size="3">&#257;</font><font>yaka, a giver.<br>
	Remark. The feminine of these derivatives is generally in k</font><font
	size="3">&#257;</font><font> or
	ik</font><font size="3">&#257;</font><font>.</font></p>

	<p><font>ala*-forming a few nouns of doubtful
	derivation from, it is said, the roots: &#8730;pa&#7789;, to split, slit;<br>
	&#8730;kus, to heap, bring together, cut; &#8730;kal, to drive, sound,
	throw, etc.; pa&#7789;ala, covering, membrane, roof; kusala, that
	which is capable of cutting sin, meritorious act. These nouns are
	neuter.</font></p>

	<p><font>an- only a few words are derived from
	this suffix: &#8730;r</font><font size="3">&#257;</font><font>j, to rule +an=r</font><font size="3">&#257;</font><font>jan, a king,
	ruler.<br>
	Remark. Nouns in an have the Nom. Sing. in </font><font size="3">&#257;</font><font> (l56).</font></p>

	<p><font>ana (yu)- this suffix forms an immense
	number of derivative nouns and adjectives. The nouns are neuter,
	or fem. in </font><font size="3">&#257;</font><font>; the adjectives are of the three genders. Gu</font><font
	size="3">&#7751;</font><font>a may or
	may not take place; it is however, more common with the
	adjectives. Nouns: &#8730;pac, to cook +ana=pacana</font><font
	size="3">&#7747;</font><font>, the
	cooking; &#8730;gah, to take +ana=gaha&#7749;a</font><font size="3">&#7747;</font><font>, the seizing,
	taking; &#8730;&#7789;h</font><font size="3">&#257;</font><font>, to stand +ana=&#7789;h</font><font size="3">&#257;</font><font>na</font><font
	size="3">&#7747;</font><font>, a
	place. Adjectives: pa+&#8730;nud, to push, move +ana=panudano,
	removing, dispelling; &#8730;ghus, to sound +ana=ghosano, sounding;
	&#8730;kudh, to be angry +ana=kodhano, angry. The fem. of these
	adjectives is sometimes in </font><font size="3">&#257;</font><font>, sometimes in </font><font size="3">&#299;</font><font>. Fem. &#8730;sev, to
	serve, stay by +ana=sevan</font><font size="3">&#257;</font><font>, also, sevana</font><font size="3">&#7747;</font><font>, service,
	following; &#8730;kar, to execute +ana=k</font><font size="3">&#257;</font><font>ran</font><font
	size="3">&#257;</font><font>,
	agony, torture.</font></p>

	<p><font>as- This suffix forms a not very large,
	but important class of words, which have already been explained
	(160); gu</font><font size="3">&#7751;</font><font>a sometimes takes place; they are declined like
	manas (59); their Nom. Sing. is in o. &#8730;vac, to say, speak
	+as=vacas (vaco), speech, word; &#8730;tij, to be sharp +as=tejas
	(tejo), sharpness, splendour.</font></p>

	<p><font size="3">&#257;</font><font>ni*-Rarely found, it properly does not form
	nouns, but a vituperative negative imperative, with the
	prohibitive particle a (242, a) before the root, and a dative of
	the person who is forbidden to act: agam</font><font size="3">&#257;</font><font>ni=a+&#8730;gam+</font><font
	size="3">&#257;</font><font>ni,
	you are not to go! as in &quot;paradesa</font><font size="3">&#7747;</font><font> te agam</font><font
	size="3">&#257;</font><font>ni&quot;,
	&quot;You are not to go elsewhere!&quot; &quot;te ida</font><font
	size="3">&#7747;</font><font> kamma</font><font
	size="3">&#7747;</font><font> akar</font><font
	size="3">&#257;</font><font>ni
	(a+&#8730;kar+</font><font size="3">&#257;</font><font>ni).</font></p>

	<p><font size="3">&#257;</font><font>vi=vi (t</font><font size="3">&#257;</font><font>vi)- is used as has already been seen, to form
	participles (231) so also:</font></p>

	<p><font size="3">&#257;</font><font>na (448), also at, ant=nta (440) so that the
	Perf. Active, the Pres. Active and the Reflective Participles are
	considered by native grammarians as coming under the head of kita
	Derivatives. The same remark applies to the P.P.P.</font></p>

	<p><font>dhu- so given by native grammarians is,
	properly adhu; it forms but a few derivatives and is only another
	form of thu=athu (see below).</font></p>

	<p><font>i- Forms a large class of derivatives,
	Masc., Fem. and Neuter, as well as a few adjectives. The nouns
	may be agent-nouns or abstract. But the derivation is not always
	quite clear (principally of neuter nouns), hence, some grammars
	include this suffix among the u</font><font size="3">&#7751;&#257;</font><font>di.
	Strengthening takes place in a few roots. Masc.: &#8730;ku, to sound
	sing+i=kavi, one who sings=a poet; &#8730;mun=man to think+i=muni, one
	who thinks=a sage. Fem. &#8730;lip, to smear, rub+i=lipi, a rubbing
	over, writing; &#8730;ruc, to shine, to please+i=ruci, light,
	pleasure. Neut.: akkhi, eye; aggi, fire, a&#7789;&#7789;hi, bone, and a few
	others, of very doubtful derivation. Adj. &#8730;suc, to beam, glow,
	burn+i=suci, beaming, clear, pure.</font></p>

	<p><font>By means of this suffix is formed from
	&#8730;dh</font><font size="3">&#257;</font><font>, to bear, hold, a derivative: dhi, which forms
	many compounds, mostly masculine: sam+dhi=sandhi, connection,
	union (in grammar=euphony); udadhi, the ocean=uda, water+dhi,
	holding (uda+&#8730;dh</font><font size="3">&#257;</font><font>+i); others are: nidhi, a receptacle (ni+&#8730;dh</font><font
	size="3">&#257;</font><font>+i);
	paridhi, circle, halo (pari+&#8730;dh</font><font size="3">&#257;</font><font>+i).</font></p>

	<p><font>Similarly, from, &#8730;d</font><font
	size="3">&#257;</font><font> to
	give with prefix </font><font size="3">&#257;</font><font>, we obtain: </font><font size="3">&#257;</font><font>di (=</font><font
	size="3">&#257;</font><font>+&#8730;d</font><font
	size="3">&#257;</font><font>+i)=and
	so forth, and so on, etc, lit.=beginning. The word </font><font
	size="3">&#257;</font><font>di is
	much used at the end of compounds.</font></p>

	<p><font>icca (ricca), and iriya(ririya),-are
	given by kacch</font><font size="3">&#257;</font><font>yana as kita prefixes, but in reality they are
	not: both are suffixes of the F.P.P. (466); they are found only
	in the two examples: kicca and kiriya, (lit., what is to be done)
	business: &#8730;kar+icca=kicca (with elision of radical a and of r)
	&#8730;kar+iriya=kiriya with elision of radical a and of r). But the
	true derivation* is kar+tya=kitya (with elision of ar and
	insertion of i)=kicca, according to the usual rules (74). *Sans.
	&#8730;k¨+tya=k¨tya ; k¨+ya=k¨ya=kriya.</font></p>

	<p><font>ika- is given for the only root: &#8730;gam,
	to go: gamika, one who goes.</font></p>

	<p><font>in=</font><font size="3">&#299;</font><font> (</font><font size="3">&#7751;&#299;</font><font>)- This forms a very great number of derivatives
	whose stem ends in in, and the Nom. Sing. </font><font size="3">&#299;</font><font> (see 137, 173);
	they are properly possessive adjectives, sometimes used
	substantively. Gu</font><font size="3">&#7751;</font><font>a as a rule takes place. &#8730;gah, to take,
	receive+in=g</font><font size="3">&#257;</font><font>hin (g</font><font size="3">&#257;</font><font>hi), taking, catching; &#8730;kra+in=k</font><font
	size="3">&#257;</font><font>rin
	(k</font><font size="3">&#257;</font><font>r</font><font size="3">&#299;</font><font>), doing; p</font><font size="3">&#257;</font><font>pak</font><font size="3">&#257;</font><font>r</font><font size="3">&#299;</font><font>, a sinner: &#8730;y</font><font size="3">&#257;</font><font>, to go, y</font><font
	size="3">&#257;</font><font>yin
	(y</font><font size="3">&#257;</font><font>y</font><font size="3">&#299;</font><font>), going; nagaray</font><font size="3">&#257;</font><font>y</font><font
	size="3">&#299;</font><font>, going
	to the town; &#8730;d</font><font size="3">&#257;</font><font>, to give, d</font><font size="3">&#257;</font><font>yin, (d</font><font size="3">&#257;</font><font>y</font><font size="3">&#299;</font><font>), giving, a giver. Note that a y is inserted
	between the suffix and the roots ending in </font><font size="3">&#257;</font><font> long. The
	Feminine is formed according to rules (189).</font></p>

	<p><font>ina- A few nouns are formed by this
	suffix; there is no gu</font><font size="3">&#7751;</font><font>a: &#8730;sup, to sleep+ina =supina</font><font
	size="3">&#7747; </font><font>(Neut.),
	a dream, sleep. The derivation of some nouns and adjectives from
	this suffix is not apparent and clear, and it is also classed as
	an u</font><font size="3">&#7751;&#257;</font><font>di; &#8730;dakkh, to be able, skilful+ina=dakkhi</font><font
	size="3">&#7751;</font><font>a, able,
	southern.</font></p>

	<p><font>ira-The derivitives from this, nouns and
	adjectives, are few; there is no gu</font><font size="3">&#7751;</font><font>a: &#8730;ruc, to shine
	+ira=rucira, brilliant, beautiful; &#8730;vaj, to be strong
	+ira=vajira, thunderbolt.</font></p>

	<p><font>iya, i&#7789;&#7789;ha- are the suffixes used for
	the comparison of adjectives (238).</font></p>

	<p><font>isa*-forms a few nouns, mostly Masc., of
	rather obscure derivation: &#8730;p&#363;r, to fill+isa=purisa, a man,
	person; &#8730;sun, to oppress+isa=sunisa, an oppressor; &#8730;il, to
	shake, come+isa=ilisa, one who shakes; &#8730;mah to be
	great+isa=mahisa, mighty, a buffalo.</font></p>

	<p><font>itta* (</font><font size="3">&#7751;</font><font>itta)- is said to
	express multitude (?): the root is gu</font><font size="3">&#7751;</font><font>ated: &#8730;vad, to
	speak, to play (music)+itta=v</font><font size="3">&#257;</font><font>ditta</font><font
	size="3">&#7747;</font><font>, the
	multitude of those that play music, an orchestra. This suffix and
	its derivatives are incomprehensible; but see -tta, -tra where
	its probable formation will be explained.</font></p>

	<p><font size="3">&#299;</font><font>vara*-forms
	a few Neut. nouns of doubtful connection with the roots from
	which they are derived: &#8730;ci, to gather, to depend upon+</font><font
	size="3">&#299;</font><font>vara=c</font><font
	size="3">&#299;</font><font>vara</font><font
	size="3">&#7747;</font><font>, a
	monk's garment, that which is heaped upon or depended upon; &#8730;p</font><font
	size="3">&#257;</font><font>, to
	drink+</font><font size="3">&#299;</font><font>vara=p</font><font size="3">&#299;</font><font>vara</font><font size="3">&#7747;</font><font>, beverage, that which is to be drunk.</font></p>

	<p><font>ka is added to very few roots which take
	gu</font><font size="3">&#7751;</font><font>a; it forms agent-nouns and adjectives: &#8730;vad, to
	speak+ka=v</font><font size="3">&#257;</font><font>daka, one who speaks, a musician; playing (adj.);
	&#8730;dah, to burn+ka=d</font><font size="3">&#257;</font><font>haka, burning (adj.). Note that these two words
	would be better derived from suffix aka (see above) &#8730;sukh
	(Sansk. cus)+ka=sukkha, dry, dried up; &#8730;thu (Sansk. stu) to
	dribble, drop+ka=thoka, a little, ka often takes a connecting
	vowel i or u before a root, and forms the suffixes ika, uka (see
	also).</font></p>

	<p><font>la generally with connecting vowels: a,
	or i before it. la is but another form of ra (see also): &#8730;thu,
	to be thick, strong+la=th&#363;la, thick, fat; &#8730;cap to waver,
	tremble+(a) la=capala, tremulous, fickle, giddy; &#8730;p</font><font
	size="3">&#257;</font><font>, to
	keep, guard+la=pala, a guardian; &#8730;an, to breathe, blow
	softly+(i) la=anila, wind, breeze.</font></p>

	<p><font>l</font><font size="3">&#257;&#7751;</font><font>a- as well as y</font><font size="3">&#257;&#7751;</font><font>a given as
	primary suffixes, are not at all suffixes; the true suffix is </font><font
	size="3">&#257;&#7751;</font><font>a,
	which is a taddhita suffix (see also).</font></p>

	<p><font>ma- forms some abstract nouns,
	agent-nouns, and some adjectives: &#8730;bh</font><font size="3">&#299;</font><font>, to fear, be
	afraid of +ma=bh</font><font size="3">&#299;</font><font>ma, terrible, fearful; &#8730;ghar (sansk. ghr) to be
	warm, to glow+ma=gharma=ghamma, heat, warmth. (Note the
	assimilation of r (80); &#8730;thu, to praise, thoma, praise; &#8730;dh&#363;,
	to shake, move hither and thither+ma=dh&#363;ma smoke. This suffix,
	in P</font><font size="3">&#257;</font><font>li, becomes nearly confounded with the next: man,
	and native grammarians are often at a loss in choosing between
	these two suffixes: the reason is that no word in P</font><font
	size="3">&#257;</font><font>li
	being allowed to end in a consonant, they have included the stems
	in an in the vowel declension (152, 156-c, 157-a).</font></p>

	<p><font>man- (given as ramma as well as man by
	kacch</font><font size="3">&#257;</font><font>yana) forms action nouns, Masc. and Neuter; in a
	few cases the noun being both Masc. and Neut.; the stems are in
	an the Nom, in </font><font size="3">&#257;</font><font>, o, or </font><font size="3">&#7747;</font><font>:<br>
	&#8730;dhar; to hold, bear+man=dhammo, dhamma</font><font size="3">&#7747;</font><font>, nature,
	characteristic, duty, the Law;<br>
	&#8730;kar+man=kamma</font><font size="3">&#7747;</font><font>, action, karma (Note the assimilation of r),
	&#8730;bh</font><font size="3">&#299;</font><font> to fear+man=bhemo, fearful, terrible; &#8730;khi, to
	destroy, make an end of+ma=khemo, secure, peaceful, khema</font><font
	size="3">&#7747;</font><font>, safety,
	happiness. Most of the derivatives from man, have migrated to the
	class of those formed by the last suffix (ma).</font></p>

	<p><font>m</font><font size="3">&#257;</font><font>na- This is the suffix of the Pres. Part.
	Reflective already seen (447). (See, </font><font size="3">&#257;</font><font>na, above).</font></p>

	<p><font>mi- The number of derivatives from this
	suffix is very restricted, they are Masc. or Fem. There is no gu</font><font
	size="3">&#7751;</font><font>a.
	&#8730;bh&#363;, to exist, become+mi=bh&#363;mi, the earth, ground, a place;
	&#8730;u (sansk. v), to roll, turn from side to side+mi=&#363;mi (&#363;rmi,
	note the elision of radical r), a wave.</font></p>

	<p><font>na- The use of this suffix in forming a
	certain number of P.P.P. has been explained (458); it also forms
	a few nouns; the root takes no gu&#7749;a, but through assimilation,
	the root is not always recognisable: &#8730;var, to cover
	enclose+na=va</font><font size="3">&#7751;&#7751;</font><font>a (80, 83), colour, external appearance; &#8730;sup
	(Sansk. svap) to sleep+na=soppa (=S. svapna), sleep; &#8730;phar (also
	phur=S. sphur, sphr), to shake, to make a jerky motion+na=pa</font><font
	size="3">&#7751;&#7751;</font><font>a a
	feather, wing. From &#8730;t</font><font size="3">&#257;</font><font>s (S. trs), ta</font><font size="3">&#7751;</font><font>h</font><font
	size="3">&#257;</font><font>,
	thirst, craving; &#8730;ji, to conquer+na=jina, conqueror.</font></p>

	<p><font>Connected with this na, are the suffixes
	ina, una (see also); also: tana, (=S. tna), from this last is
	derived the word ratana, gift, blessing, jewel, from &#8730;r</font><font
	size="3">&#257;</font><font>, to
	bestow+tna=tana (note that radical </font><font size="3">&#257;</font><font> is shortened
	through the influence of the double consonant to tna see 34).</font></p>

	<p><font>ni- from this we obtain but a few nouns.
	Fem. &#8730;h</font><font size="3">&#257;</font><font>, to quit, forsake+ni=h</font><font size="3">&#257;</font><font>ni,
	abandonment, loss, decay; &#8730;yu, to fasten, to unite+ni=yoni,
	womb, origin, a form of existence.</font></p>

	<p><font>nu- forms a few words mostly Masc., some
	abstract and some concrete: &#8730;bh</font><font size="3">&#257;</font><font>. to shine, to
	be bright+nu=bh</font><font size="3">&#257;</font><font>nu, beam, light, the sun; &#8730;dhe, to
	drink+nu=dhenu, yielding milk, a milk-cow.</font></p>

	<p><font>ta 1-This suffix has been explained in
	the formation of the P. P. P. (450). It also forms a few concrete
	nouns: &#8730;d&#363;, to go far, to a certain distance+ta=duta,
	messenger; &#8730;s&#363; to impel, to set in motion+ta=s&#363;ta, a
	charioteer. The student will remark that even these nouns look
	very much like P.P.P. (see. 452 remarks). The suffix ita, also
	connected with the- P.P.P. (452, ii), forms a few derivatives of
	doubtful connection with roots: palita, grey; lohita, red;
	harita, green, etc.</font></p>

	<p><font>ta 2 (S.- tas)- forms a few nouns &#8730;su
	to go, pass+ta=sota, a stream; &#8730;su, to hear+tar:sota, the ear.</font></p>

	<p><font>t</font><font size="3">&#257;</font><font> (ritu, r</font><font size="3">&#257;</font><font>tu) (S. tr or tar)- This suffix forms a pretty
	large number of agent-nouns; See (162).<br>
	Remark that the base is in u, and the nominative in </font><font
	size="3">&#257;</font><font>; &#8730;m</font><font
	size="3">&#257;</font><font>, to
	measure, mete out (food, etc.)+t</font><font size="3">&#257;</font><font>=mat</font><font
	size="3">&#257;</font><font>,
	mother; &#8730;vad, to speak, say+t</font><font size="3">&#257;</font><font>=vatt</font><font
	size="3">&#257;</font><font>, one
	who says, tells, a speaker.</font></p>

	<p><font>ti- This forms a very numerous class of
	action nouns, Fem., agent-nouns, and a limited number of
	adjectives. Fem: &#8730;bhaj, to divide+ti=bhatti(=bhakti, 426 remark,
	59, a), division; &#8730;kitt, to praise+ti=kitti (with one t
	dropped), praise; &#8730;gam, go+ti=gati, (456), a going, journey.
	From &#8730;muc, mutti, deliverance; from &#8730;man, to think, mati (455),
	thought, etc. Adj.: &#8730;&#7789;h</font><font size="3">&#257;</font><font>, stand, last+ti=&#7789;hiti, lasting; &#8730;pad, to go,
	step+ti=patti (64), going, a foot soldier.</font></p>

	<p><font>tu 1- This is properly the suffix of the
	Infinitive, which has become an Accusative (363-i): but it also
	forms nouns chiefly Masc., but of the other genders too: &#8730;dh</font><font
	size="3">&#257;</font><font>, to
	lay, put+tu=dh</font><font size="3">&#257;</font><font>tu, Masc, and Fem., that which lay (at the
	bottom), a primary element, a root, principle; &#8730;tan, to
	stretch+tu=tantu, a thread, Masc; &#8730;si, to bind+tu=setu, a tie,
	bridge.</font></p>

	<p><font>tu 2- The same as t</font><font size="3">&#257;</font><font> (ritu r</font><font
	size="3">&#257;</font><font>tu)
	above.</font></p>

	<p><font>tra, ta (tran, ta)- forms a large number
	of derivatives chiefly denoting the agent, and concrete nouns:
	&#8730;chad, to cover over+tra, ta=chatra</font><font size="3">&#7747;</font><font>, chatta</font><font
	size="3">&#7747;</font><font>, an
	umbrella (in chatra d has been dropped to avoid the collocation
	of three consonants; in chatta it is assimilated); &#8730;g</font><font
	size="3">&#257;</font><font> (a
	collateral form of &#8730;ga</font><font size="3">&#7747;</font><font>), to move+tra, ta=gatta</font><font size="3">&#7747;</font><font>, limb; &#8730;n</font><font
	size="3">&#299;</font><font>, to
	lead+tra, ta=netra</font><font size="3">&#7747;</font><font>, netta</font><font size="3">&#7747;</font><font>, the eye, that which leads.</font></p>

	<p><font>tha- The derivatives from this are not
	very numerous: &#8730;g</font><font size="3">&#257;</font><font>, to sing+tha=g</font><font size="3">&#257;</font><font>th</font><font
	size="3">&#257;</font><font>, a
	song, stanza, verse; &#8730;tar (S. tr), to cross+tha=tittha</font><font
	size="3">&#7747;</font><font>, ford,
	landing place (with connecting i).</font></p>

	<p><font>thu and also dhu- give only a few
	derivatives, and have generally the form atthu, adhu. &#8730;vip;
	&#8730;vep, to shake, tremble+thu, dhu=vepathu, vepadhu, trembling;
	&#8730;vam to throw up, vomit+thu, dhu=vamathu, vamadhu vomitting.</font></p>

	<p><font>ra- Forms some nouns and adjectives;
	there is no gu</font><font size="3">&#7751;</font><font>a, mostly found in the forms: ira, ura (see
	also), and ara. Nouns: &#8730;bhand &#8730;bhad, to receive,
	praise+ra=bhadra, bhadda, (adj.) laudable, good, worthy; &#8730;dh</font><font
	size="3">&#299;</font><font>, to
	think+ra=dh</font><font size="3">&#299;</font><font>ra (adj.) wise, a wise man; &#8730;bham, to flutter,
	move in circles+(a) ra=bhamara, a bee.</font></p>

	<p><font>ri- gives very few derivatives:
	&#8730;bh&#363;+ri=bh&#363;ri (adj.), abundant, much.</font></p>

	<p><font>ru- forms some nouns and adj.: &#8730;bh</font><font
	size="3">&#299;</font><font>, to
	fear, be afraid+ru=bh</font><font size="3">&#299;</font><font>ru, timid; &#8730;can, to rejoice in, to gladden+ru=c</font><font
	size="3">&#257;</font><font>ru
	(with elision of n), dear, gladsome.</font></p>

	<p><font>u (ru and u)- Although making a large
	number of derivatives, substantive and adjectives, as the
	connection of the meaning with the root, is, in many, cases, not
	easily traced, this suffix is classed with the u</font><font
	size="3">&#7751;&#257;</font><font>di;
	gu&#7749;a may or may not take place. &#8730;bandh, to bind+u=bandhu, a
	kinsman; &#8730;kar+u=karu, a doer, maker, artisan; &#8730;tan, to
	continue, extend+u=tanu, a son; &#8730;vas, to light up, shine+u=vasu,
	a gem; good.</font></p>

	<p><font>uka (</font><font size="3">&#7751;</font><font>uka)- forms a few
	nouns and adj. denoting the agent; there is gu</font><font
	size="3">&#7751;</font><font>a;<br>
	&#8730;pad, to tread, step+uka=p</font><font size="3">&#257;</font><font>duka (Fem.), a shoe; &#8730;kar+uka=k</font><font
	size="3">&#257;</font><font>ruka
	(Masc.), a maker, artisan.</font></p>

	<p><font>una- Forms a few derivatives. &#8730;tar, to
	cross, pass away+una=taru</font><font size="3">&#7751;&#257;</font><font>, just begun, young, fresh, &#8730;kar, to love,
	pity+una=karun</font><font size="3">&#257;</font><font>, (Fem.) compassion; &#8730;pis, to grind, hurt,
	destroy+una=pisuno (adj.), backbiting, malicious; a tale-bearer.</font></p>

	<p><font>&#363;- forms some adj. and nouns mostly
	Fem. &#8730;vid, to know+&#363;=vid&#363;, knowing; vi+&#8730;</font><font size="3">&#241;&#257;</font><font>, to
	know+&#363;=vi</font><font size="3">&#241;&#241;</font><font>&#363;, knowing.</font></p>

	<p><font>&#363;ra-A few nouns only. &#8730;und, to wet,
	moisten+&#363;ra=und&#363;ra, a rat.</font></p>

	<p><font>usa,* ussa- The derivatives from this,
	very few, are doubtful: &#8730;man, to think+usa, ussa=manussa, m</font><font
	size="3">&#257;</font><font>nusa,
	man.</font></p>

	<p><font>v</font><font size="3">&#257;</font><font>-This, as the suffix of the P.P.A., has already
	been noticed (465).</font></p>

	<p><font>ya- This forms Neut. nouns, most of them
	abstract in meaning. Assimilation takes place regularly. &#8730;r</font><font
	size="3">&#257;</font><font>j,
	rule+ya=rajja</font><font size="3">&#7747;</font><font>, kingship, kingdom; &#8730;vaj, to avoid+ya=vajja</font><font
	size="3">&#7747;</font><font>, a
	fault, what is to be avoided; &#8730;yuj, to yoke, harness+ya=yoga</font><font
	size="3">&#7747;</font><font>, a
	carriage, conveyance. It will be remarked that ya is also the
	suffix of the F. P. P. (466) which often, in the Neut. Sing.
	makes nouns.</font></p>

	<p><font>y</font><font size="3">&#257;&#7751;</font><font>a (see remark; under: la</font><font size="3">&#7751;</font><font>a).</font></p>

	<p><font>Remarks.<br>
	(a) The student will have remarked that the participles Pres.
	Active, Pres. Reflective; the P.P.P. the Perf Active and the
	F.P.P. are considered as belonging to the Primary derivation.<br>
	(b) Suffixes: tabba, an</font><font size="3">&#299;</font><font>ya, ya(nya), and icca are by native grammarians
	called kicca suffixes. (466)</font></p>

	<p><font><a name="579."><strong>579.</strong></a> </font><font
	color="#0000FF" size="4"><strong>(ii) Secondary
	Derivatives (taddhita)</strong></font></p>

	<p><font>Remarks.<br>
	(a) These derivatives are called &quot;Secondary&quot; because
	they are formed by means of suffixes from the the
	&quot;Primary&quot; derivatives explained in the kita derivation
	above.<br>
	(b) Secondary derivatives are also formed from pronominal bases
	(336).<br>
	(c) As in kita, gu</font><font size="3">&#7751;</font><font>a may or may not take place.</font></p>

	<p><font><a name="580."><strong>580.</strong></a> The following
	remarks about the meaning of the secondary derivation, should be
	well noted:<br>
	(i) The great bulk of taddhita suffixes form adjectives from
	nouns.<br>
	(ii) These adjectives are very freely used as substantives, the
	Masc. and Fem. being generally nouns denoting the agent, while in
	the Neut. they are abstract.<br>
	(iii) The final vowel of a word is often elided before a taddhita
	suffix.<br>
	(iv) The gu</font><font size="3">&#7751;</font><font>a affects mostly the first syllable of the word
	to which the suffix is added.</font></p>

	<p><font><a name="581."><strong>581.</strong></a> The following is a
	list in alphabetical order of the taddhita suffixes.</font></p>

	<p><font>a (</font><font size="3">&#7751;</font><font>a, and a)- An extremely large number of
	derivatives are formed by means of this suffix. It is added to
	nouns and to adjectives used substantively; these derivatives are
	essentially adjectives, used in most cases substantively. They
	primarily express connection with, relations with or dependence
	on that denoted by the &quot;primary derivatives&quot;; this
	relation is necessarily of many kinds, as:</font></p>

	<p><font>(1) patronymics; the Masc. denotes the
	son of, the Fem., the daughter of and the Neuter the
	consanguinity or relation of, vasi&#7789;&#7789;ha+a=v</font><font size="3">&#257;</font><font>si&#7789;&#7789;ho, the
	son of, v</font><font size="3">&#257;</font><font>si&#7789;&#7789;h</font><font size="3">&#299;</font><font>, the daughter of, v</font><font size="3">&#257;</font><font>si&#7789;&#7789;ha</font><font
	size="3">&#7747;</font><font>, the
	relation of Vasi&#7789;&#7789;ha. So: from visamitta+a=vesamitto,
	vesamitta, vesamitta</font><font size="3">&#7747;</font><font>; manu+a=m</font><font size="3">&#257;</font><font>navo, m</font><font size="3">&#257;</font><font>nav</font><font size="3">&#299;</font><font>, m</font><font size="3">&#257;</font><font>nava</font><font size="3">&#7747;</font><font> (110, Remark) the son, daughter or relation of
	Manu.</font></p>

	<p><font>(2) that which is dyed with: kas</font><font
	size="3">&#257;</font><font>va, a
	reddish-yellow dye+a=k</font><font size="3">&#257;</font><font>s</font><font size="3">&#257;</font><font>vo, reddish-yellow, yellow; k</font><font
	size="3">&#257;</font><font>s</font><font
	size="3">&#257;</font><font>va</font><font
	size="3">&#7747;</font><font>, a
	monk's robe (which is dyed with such dye). So: halidd</font><font
	size="3">&#257;</font><font>,
	turmeric+a=h</font><font size="3">&#257;</font><font>liddo, yellow, dyed with turmeric.</font><font
	size="3"> </font></p>

	<p><font>(3) the flesh of: s&#363;kara, a
	pig+a=sokara</font><font size="3">&#7747;</font><font> pork; mahisa, buffalo+a=m</font><font size="3">&#257;</font><font>hisa</font><font
	size="3">&#7747;</font><font>,
	buffalo's flesh. As adj.=sokaro, relating to pigs; m</font><font
	size="3">&#257;</font><font>hiso,
	relating to buffaloes.</font></p>

	<p><font>(4) belonging to: vidis</font><font
	size="3">&#257;</font><font>(a
	foreign country) +a=vediso belonging to a foreign country, a
	foreigner; magadh</font><font size="3">&#257;</font><font>(Southern Bihar) +a=m</font><font size="3">&#257;</font><font>gadho,
	belonging to, born in, Magadh</font><font size="3">&#257;</font><font>.</font></p>

	<p><font>(5) a collection of: kapota, a dove
	pigeon +a=k</font><font size="3">&#257;</font><font>poto a group of doves, or, relating to doves;
	may&#363;ra a peacock+a=m</font><font size="3">&#257;</font><font>y&#363;ro, a group of peacocks; adj., belonging to,
	relating to peacocks.</font></p>

	<p><font>(6) Study, knowledge of, knowing:
	nimitta, an omen+a=nemitto, a knower of omens, a fortune teller;
	veyy</font><font size="3">&#257;</font><font> kara</font><font size="3">&#7751;</font><font>a</font><font size="3">&#7747;</font><font>, exegesis, grammar+a=veyy</font><font size="3">&#257;</font><font>kara</font><font
	size="3">&#7751;</font><font>o, a
	grammarian; muhutta, a while+a=mohutto, one who studies for a
	while only; also: relating to a moment, momentary.</font></p>

	<p><font>(7) The locality in which something or
	some one is or exists: saku</font><font size="3">&#7751;</font><font>a, a bird+a=s</font><font size="3">&#257;</font><font>ku</font><font
	size="3">&#7751;</font><font>a</font><font
	size="3">&#7747;</font><font>, the
	place wherein birds roost or resort to; udumbara, a
	fig-tree+a=odumbara</font><font size="3">&#7747;</font><font>, a place where fig-trees grow.</font></p>

	<p><font>(8) Possession of: pa</font><font
	size="3">&#241;&#241;&#257;</font><font>, wisdom+a=pa</font><font size="3">&#241;&#241;</font><font>o,
	possessing wisdom, wise, a wise man; saddh</font><font size="3">&#257;</font><font>, faith
	+a=saddho, one who has faith, believing, faithful, a believer.</font></p>

	<p><font>aka (</font><font size="3">&#7751;</font><font>aka)- Is said to
	denote the property of: manussa, a man+a=manussaka</font><font
	size="3">&#7747;</font><font>, that
	which belongs to man, the property of man, human. (See ka).</font></p>

	<p><font>aya- For this, see ya.</font></p>

	<p><font size="3">&#257;</font><font>lu- (This is suffix lu, preceded by </font><font
	size="3">&#257;</font><font> (See
	lu); denotes the tendency, and forms some past participial adj.
	day</font><font size="3">&#257;</font><font>, sympathy, compassion +</font><font size="3">&#257;</font><font>lu=day</font><font
	size="3">&#257;</font><font>lu,
	compassionate; abhijjh</font><font size="3">&#257;</font><font>, covetousness +alu=abhijjh</font><font size="3">&#257;</font><font>lu, covetous,
	whose tendency is to be covetous; s</font><font size="3">&#299;</font><font>ta, cold+</font><font
	size="3">&#257;</font><font>lu s</font><font
	size="3">&#299;</font><font>t</font><font
	size="3">&#257;</font><font>lu,
	chilled, cold.</font></p>

	<p><font size="3">&#257;</font><font>na (</font><font size="3">&#7751;&#257;</font><font>na)- Forms patronymics: kacca (a proper name)+</font><font
	size="3">&#257;</font><font>na=kacc</font><font
	size="3">&#257;</font><font>no,
	kacc</font><font size="3">&#257;</font><font>n</font><font size="3">&#299;</font><font>, kaccc</font><font size="3">&#257;</font><font>na</font><font size="3">&#7747;</font><font>, the son, daughter, offspring of Kacca; cora, a
	thief+</font><font size="3">&#257;</font><font>na=cor</font><font size="3">&#257;</font><font>no, cor</font><font size="3">&#257;</font><font>n</font><font size="3">&#299;</font><font>, cor</font><font size="3">&#257;</font><font>nam, the son, etc.</font></p>

	<p><font size="3">&#257;&#7751;</font><font>a- (given as a kita Suffix in the forms: l</font><font
	size="3">&#257;&#7751;</font><font>a,
	y</font><font size="3">&#257;&#7751;</font><font>a (see kita suffixes above) forms a very few
	derivatives; kalya, and by assimilation kalla, healthy,
	remembering, thinking of, +</font><font size="3">&#257;&#7751;</font><font>a=kaly</font><font size="3">&#257;&#7751;</font><font>o, kall</font><font size="3">&#257;&#7751;</font><font>o, happy, blessed with health, good.</font></p>

	<p><font size="3">&#257;</font><font>yana (</font><font size="3">&#7751;&#257;</font><font>yana)- Also forms patronymics: kacca+</font><font
	size="3">&#257;</font><font>yana=kacc</font><font
	size="3">&#257;</font><font>yano,
	kac</font><font size="3">&#257;</font><font>yan</font><font size="3">&#299;</font><font>, kacc</font><font size="3">&#257;</font><font>yana</font><font size="3">&#7747;</font><font>, the son, etc, of Kacca: vaccha+</font><font
	size="3">&#257;</font><font>yana=vacch</font><font
	size="3">&#257;</font><font>yano,
	vacch</font><font size="3">&#257;</font><font>y</font><font size="3">&#257;</font><font>n</font><font size="3">&#299;</font><font>, vacch</font><font size="3">&#257;</font><font>yana</font><font size="3">&#7747;</font><font>, the son, etc, of Vaccha.</font></p>

	<p><font>bya- is said to denote: the state of: d</font><font
	size="3">&#257;</font><font>sa, a
	slave +bya=d</font><font size="3">&#257;</font><font>sabya</font><font size="3">&#7747;</font><font>, the state of being a slave, slavery.</font></p>

	<p><font>dh</font><font size="3">&#257;</font><font>- Has already been noted (see kita suffixes
	above).</font></p>

	<p><font>era (</font><font size="3">&#7751;</font><font>era)- Patronymics;
	the final vowel of the word is elided. vidhava+era=vedhavera, the
	son of Vidhava; na</font><font size="3">&#7735;</font><font>ika+era=na</font><font size="3">&#7735;</font><font>ikero, the son of Na</font><font size="3">&#7735;</font><font>ika; sama&#7749;a, a
	monk+era=s</font><font size="3">&#257;</font><font>ma</font><font size="3">&#7751;</font><font>era, the son,viz. the disciple of the monk, a
	novice.</font></p>

	<p><font>eyya 1 (</font><font size="3">&#7751;</font><font>eyya)- The state
	or nature of: alasa, idle +eyya=</font><font size="3">&#257;</font><font>laseyya</font><font
	size="3">&#7747;</font><font>
	idleness; s</font><font size="3">&#257;</font><font>pateyya</font><font size="3">&#7747;</font><font>, property (lit., one's own property)=sa, own
	+pati, master, owner+eyya (note the elision of i in pati).</font></p>

	<p><font>eyya 2 (</font><font size="3">&#7751;</font><font>eyya)-
	Patronymics; with gu&#7749;a. vinata+eyya=venateyyo, the son of
	Vinata; m</font><font size="3">&#257;</font><font>l</font><font size="3">&#299;</font><font>, a gardener +eyya=m</font><font size="3">&#257;</font><font>leyya, the
	gardener's son.</font></p>

	<p><font>eyya 3- Denotes the nature of, the
	origin, the place where a thing is made, or a person or animal
	reared up. Pabbateyya, whose place or abode is in the mountain,
	belonging to mountains=pabbata +eyya; suci, purity +eyya=soceyya</font><font
	size="3">&#7747;</font><font>, the
	state of him who is pure, also, purification; kula,
	family+eyya=koleyyo, belonging to, reared up in a (noble) family,
	of good family; b</font><font size="3">&#257;</font><font>r</font><font size="3">&#257;&#7751;</font><font>as</font><font size="3">&#299;</font><font>, Benares +eyya=b</font><font size="3">&#257;</font><font>r</font><font
	size="3">&#257;&#7751;</font><font>aseyya</font><font
	size="3">&#7747;</font><font>; that
	which is made in Benares, lit., that the origin of which is in
	Benares.</font></p>

	<p><font>eyya 4- Fitness, worthiness. This is a
	form of the F.P.P. already explained (468).</font></p>

	<p><font>i 1 (</font><font size="3">&#7751;</font><font>i)- Forms a few
	patronymics, from nouns in a: duna+i=doni, the son of Duna;
	anuruddh</font><font size="3">&#257;</font><font>+i=Anuruddhi, the son of Anuruddh</font><font
	size="3">&#257;</font><font>;
	jinadattha+i=jinadatthi, the son of Jinadattha.</font></p>

	<p><font>i 2- After the word pura, town, city,
	indicates that which belongs or is proper to a city: pori,
	urbane, polite, affable.</font></p>

	<p><font>ika (</font><font size="3">&#7751;</font><font>ika)- Is of very
	wide application and is added after nouns and adjectives; gu</font><font
	size="3">&#7751;</font><font>a
	generally takes place. It denotes:</font></p>

	<p><font>(1) Patronymics: n</font><font size="3">&#257;</font><font>daputta+ika=n</font><font
	size="3">&#257;</font><font>daputtiko,
	the son of Nadiputta; jinadattha+ika=jinadatthiko, the son of
	Jinadattha.</font></p>

	<p><font>(2) Living by means of n</font><font
	size="3">&#257;</font><font>v</font><font
	size="3">&#257;</font><font>, a
	boat+ika=n</font><font size="3">&#257;</font><font>viko, one who goes or lives by means of a boat=a
	boatman; balisa, a fish-hook +ika=b</font><font size="3">&#257;</font><font>lisiko, a
	fisherman; vetana, wages +ika=vetaniko, one who lives upon wages,
	a labourer.</font></p>

	<p><font>(3) Going by means of: pada, the foot
	+ika=p</font><font size="3">&#257;</font><font>diko, one who goes with his feet, a pedestrian;
	saka&#7789;a, a cart +ika=s</font><font size="3">&#257;</font><font>ka&#7789;iko, one who goes in a cart.</font></p>

	<p><font>(4) Relating to: samudda, the sea +ika=s</font><font
	size="3">&#257;</font><font>muddiko,
	relating to the sea, marine; saka&#7789;a, cart, s</font><font
	size="3">&#257;</font><font>ka&#7789;iko,
	relating to carts.</font></p>

	<p><font>(5) Playing upon: v</font><font size="3">&#299;&#7751;&#257;</font><font>, a lute,
	ve&#7749;iko, playing upon a lute, lute player (27, ii, Remark 2);
	bheri, a drum, bheriko, a drummer, or, relating to a drum.</font></p>

	<p><font>(6) Mixed with: tela, oil, telika</font><font
	size="3">&#7747;</font><font>, that
	which is mixed with oil; oily; dadhi, curds, dadhika</font><font
	size="3">&#7747;</font><font>, that
	which is mixed with curds, and dadhiko, mixed with or relating to
	curds.</font></p>

	<p><font>(7) Making, the maker: tela, oil,
	teliko, an oil manufacturer.</font></p>

	<p><font>(8) Connected with: dv</font><font
	size="3">&#257;</font><font>ra, a
	door, dv</font><font size="3">&#257;</font><font>riko, one who is connected with a door, a
	door-keeper.</font></p>

	<p><font>(9) Carrying upon: khanda, the shoulder,
	khandiko, who carries on the shoulder; a</font><font size="3">&#7749;</font><font>guli, finger, a</font><font
	size="3">&#7749;</font><font>guliko,
	who carries on the finger.</font></p>

	<p><font>(10) Born in or belonging to a place, or
	living in a place: s</font><font size="3">&#257;</font><font>vatthi, s</font><font size="3">&#257;</font><font>vatthiko, of, born in, or, living in S</font><font
	size="3">&#257;</font><font>vatthi;
	kapilavatthu, kapilavatthiko, of, born, in, or, living in
	Kapilavatthu.</font></p>

	<p><font>(11) Studying, learning: vinaya, the
	Discipline, venayiko, one who studies the vinaya; suttanta, a
	discourse (of the Buddha), suttantiko, one who studies, or knows
	Discourses, viz., the Suttapi&#7789;aka.</font></p>

	<p><font>(12) That which is performed by: m</font><font
	size="3">&#257;</font><font>nasa,
	the mind, m</font><font size="3">&#257;</font><font>nasiko, mental, and m</font><font size="3">&#257;</font><font>nasika</font><font
	size="3">&#7747;</font><font>, the act
	performed by mind; sarira, the body, s</font><font size="3">&#257;</font><font>r</font><font
	size="3">&#299;</font><font>riko,
	bodily, corporeal, s</font><font size="3">&#257;</font><font>r</font><font size="3">&#299;</font><font>rika</font><font size="3">&#7747;</font><font>, the act performed by the body.</font></p>

	<p><font>(13) That which is bartered for: suva</font><font
	size="3">&#7751;&#7751;</font><font>a,
	gold, sova</font><font size="3">&#7751;&#7751;</font><font>ika</font><font size="3">&#7747;</font><font>, that which is bartered for gold; sova</font><font
	size="3">&#7751;&#7751;</font><font>iko,
	relating to gold; vattha, cloth, vatthika</font><font size="3">&#7747;</font><font>, that which is
	exchanged for cloth; vatthiko, relating to cloth.</font></p>

	<p><font>(14) Possession: da</font><font size="3">&#7751;&#7693;</font><font>o, a staff, da</font><font
	size="3">&#7751;&#7693;</font><font>iko,
	one who has a staff, a mendicant; m</font><font size="3">&#257;</font><font>l</font><font
	size="3">&#257;</font><font>
	wreath, m</font><font size="3">&#257;</font><font>liko, one having a wreath; puttiko, who has sons.</font></p>

	<p><font>(15) A collection, herd, group: ked</font><font
	size="3">&#257;</font><font>ra, a
	field, ked</font><font size="3">&#257;</font><font>rika</font><font size="3">&#7747;</font><font>, a collection of fields; hatthi, elephant,
	hatthika</font><font size="3">&#7747;</font><font>, herd of elephants.</font></p>

	<p><font>(16) Measure: kumbha, a pot, kumbhiko,
	containing a big measure, viz., as much as a pot; kumbhika</font><font
	size="3">&#7747;</font><font>, that
	which is contained in a pot.</font></p>

	<p><font>im</font><font size="3">&#257;</font><font>- Denotes position or direction in space or time;
	it also shows relation: pacch</font><font size="3">&#257;</font><font>, behind,
	western, pacchimo hindermost, western; anta, limit, end; antimo,
	last, final. So, majjhimo, middling, from majjha, middle.</font></p>

	<p><font>im</font><font size="3">&#257;</font><font>- Forms a limited number of possessive adj.:
	putta, son, puttim</font><font size="3">&#257;</font><font>, who has sons; pap</font><font size="3">&#257;</font><font>, evil, sin, p</font><font
	size="3">&#257;</font><font>pim</font><font
	size="3">&#257;</font><font>
	sinful, evil. This suffix is the same as that noticed in (221,
	222) with connecting vowels before it.</font></p>

	<p><font>in (</font><font size="3">&#7751;</font><font>i)- Forms a
	numerous class of possessive adj., very often used substantively
	(137); the stems are in in, and the nominative sing in </font><font
	size="3">&#299;</font><font>; da</font><font
	size="3">&#7751;&#7693;</font><font>a, a
	staff, da</font><font size="3">&#7751;&#7693;&#299;</font><font>, possessed of a staff; manta, design, plan, mant</font><font
	size="3">&#299;</font><font>, one
	replete with plans, a minister, adviser; p</font><font size="3">&#257;</font><font>pa, evil+in=p</font><font
	size="3">&#257;</font><font>p</font><font
	size="3">&#299;</font><font>, having
	evil, evil.</font></p>

	<p><font>ina- A few possessive adj.; mala, dirt,
	taint+ina=malina, dirty, tainted.</font></p>

	<p><font>issika- This is the sign of the
	Superlative (238).</font></p>

	<p><font>iya- A few abstract nouns; issara, lord,
	chief+iya=issariya</font><font size="3">&#7747;</font><font>, dominion; alasa, lazy, </font><font size="3">&#257;</font><font>lasiya</font><font
	size="3">&#7747;</font><font>,
	idleness.</font></p>

	<p><font size="3">&#299;</font><font>ya-
	like ima above.</font></p>

	<p><font>iya, as </font><font size="3">&#299;</font><font>ya noticed in
	(466), is essentially a suffix of the F.P.P. The proper form of
	the suffix, it should be noted is: </font><font size="3">&#299;</font><font>ya.</font></p>

	<p><font size="3">&#299;</font><font>
	1- See in, above.</font></p>

	<p><font size="3">&#299;</font><font>
	2- Is used after the cardinals from 11 upwards to form ordinals
	expressing the day of the month, but also mere ordinals
	sometimes: ek</font><font size="3">&#257;</font><font>dasa, 11 +</font><font size="3">&#299;</font><font>=ek</font><font size="3">&#257;</font><font>das</font><font size="3">&#299;</font><font>, the 11th day or simply, the 11th; catuddasa, 14
	+</font><font size="3">&#299;</font><font>=catuddas</font><font size="3">&#299;</font><font>, the 14th day, or the 14th.</font></p>

	<p><font>ka (ka</font><font size="3">&#7751;</font><font>)- Is much used to
	form adjectives, which in Neut. become abstract nouns; besides,
	it also forms a certain number of nouns Masc. which, however, are
	adjectives used as substantives. Gu</font><font size="3">&#7751;</font><font>a often takes
	place: rakkh</font><font size="3">&#257;</font><font>, protection +ka=rakkhako, protecting, a guard;
	rakkhana, defence +ka=rakkhanako, a guard; rama</font><font
	size="3">&#7751;</font><font>eyya,
	pleasurable +ka=r</font><font size="3">&#257;</font><font>ma</font><font size="3">&#7751;</font><font>eyyako, delightful, r</font><font size="3">&#257;</font><font>ma</font><font
	size="3">&#7751;</font><font>eyyaka</font><font
	size="3">&#7747;</font><font>,
	delightfulness.</font></p>

	<p><font>It has a few other meanings;</font></p>

	<p><font>(1) Collection, group; r</font><font
	size="3">&#257;</font><font>japutta,
	prince +ka=r</font><font size="3">&#257;</font><font>japuttaka, a group or band of princes; manussa,
	man +ka=m</font><font size="3">&#257;</font><font>nussaka</font><font size="3">&#7747;</font><font>, an assembly or group of men.</font></p>

	<p><font>(2) Diminutives, with, sometimes, a
	certatn amount of contempt implied; p</font><font size="3">&#257;</font><font>da, foot, p</font><font
	size="3">&#257;</font><font>dako,
	a small foot; r</font><font size="3">&#257;</font><font>ja, king, r</font><font size="3">&#257;</font><font>jako, a princeling; putta, son, puttako, a little
	son; luddha, hunter, luddhako, a young hunter.</font></p>

	<p><font>(3) Not seldom, ka adds nothing whatever
	to the primary meaning of the word; kum</font><font size="3">&#257;</font><font>ra, child,
	young prince +ka=kum</font><font size="3">&#257;</font><font>rako; nava, young, junior +ka=navaka.</font></p>

	<p><font>(4) It is much used after compounds,
	above all, after bahubb</font><font size="3">&#299;</font><font>h</font><font size="3">&#299;</font><font>, to form poseessives, but often also
	redundantly.</font></p>

	<p><font>(5) The use of ka after numerals has
	been noticed (286).</font></p>

	<p><font>kata- Is considered as a suffix by some
	grammarians; It is used with prefixes ni+ka&#7789;a=nika&#7789;a, near;
	vi+ka&#7789;a=vika&#7789;a, changed; pa+ka&#7789;a=p</font><font size="3">&#257;</font><font>ka&#7789;a,
	evident, public, clear; sam+ka&#7789;a=sa</font><font size="3">&#7749;</font><font>ka&#7789;a, narrow. It
	will be remarked that ka&#7789;a forms adjectives differing very
	little or even not at all from the meaning of the suffix to which
	it is added. It is probably a form of kata (P.P.P.), from &#8730;kar,
	to do, make.</font></p>

	<p><font>kiya- Forms adj. denoting relation,
	connection (it is made up, no doubt, of ka+iya): Andha, the
	Andhra country +kiya=andhakiya, relating or belonging to the
	Andhra country; j</font><font size="3">&#257;</font><font>ti, birth +kiya=j</font><font size="3">&#257;</font><font>tikiya,
	relating to birth, congenital.</font></p>

	<p><font>la- Forms a few adj. and nouns; it is
	often preceded by the vowels: i, and u: bahu, many +la=bahulo,
	abundant; v</font><font size="3">&#257;</font><font>c</font><font size="3">&#257;</font><font>, word +la=v</font><font size="3">&#257;</font><font>c</font><font size="3">&#257;</font><font>lo, talkative, garrulous; phena, froth=phenila,
	frothy, the soap plant, soap; m</font><font size="3">&#257;</font><font>t</font><font
	size="3">&#257;</font><font>,
	mother+ula=m</font><font size="3">&#257;</font><font>tulo, maternal uncle; va&#7789;&#7789;a, a circle
	+ula=va&#7789;&#7789;ulo, circular; kumbh</font><font size="3">&#299;</font><font>, a pot, jar
	+la=kumbh</font><font size="3">&#299;</font><font>lo, a crocodile, one who has (a belly like) a
	jar. la is another form of ra (see also below.); r and l often
	interchange (47, vi).</font></p>

	<p><font>lu- For this see: </font><font size="3">&#257;</font><font>lu above.</font></p>

	<p><font>ma- Forms ordinals (see 274); ma has
	sometimes a superlative meaning (see, ima, above). ima is the
	suffix ma with preceding vowel i.</font></p>

	<p><font>m</font><font size="3">&#257;</font><font> (mantu) (mant)- is much used in forming adj. of
	possession. It has been explained already (220, 221, 222, 223,
	224).</font></p>

	<p><font>maya- With this suffix are formed
	adjectives denoting made of, consisting of: suva</font><font
	size="3">&#7751;&#7751;</font><font>a, gold
	+maya=suva</font><font size="3">&#7751;&#7751;</font><font>amaya, made of gold, golden; rajata, silver
	+maya=rajatamaya, made of silver.</font></p>

	<p><font>min=mi- This forms a few possessive
	adjectives; the stems are in in and the Nominative Sing in </font><font
	size="3">&#299;</font><font> (see, in
	and </font><font size="3">&#299;</font><font>). go, cow +min=gomin, (gom</font><font size="3">&#299;</font><font>) possessing oxen,
	cattle, a possessor of cattle; sa, own +min=samin (s</font><font
	size="3">&#257;</font><font>m</font><font
	size="3">&#299;</font><font>) owner,
	master, lord.</font></p>

	<p><font>m</font><font size="3">&#299;</font><font>- See last.</font></p>

	<p><font>ra- From this are made a few adjectives;
	gu</font><font size="3">&#7751;</font><font>a, in some examples, takes place. It is often
	preceded by the vowels a and i. madhu, honey+ra=madhura, sweet,
	sweetness; sikh</font><font size="3">&#257;</font><font>, a peak +ra=sikh</font><font size="3">&#257;</font><font>ra, having a
	peak, peaked, a mountain; susa, empty, hole +(i)ra=susira, full
	of holes; kamma, act, work +ara=kamm</font><font size="3">&#257;</font><font>ro, having or
	doing work, an artificer, smith.</font></p>

	<p><font>so- same meaning as ra; medh</font><font
	size="3">&#257;</font><font>,
	wisdom +so=medh</font><font size="3">&#257;</font><font>so having wisdom, wise; loma, hair +so=lomaso,
	hairy.</font></p>

	<p><font>si, ssi- See below (vin=vi).</font></p>

	<p><font>ta- Forms a few nouns and adj. it is a
	possessive suffix: pabba, a knot, joint, fulness +ta=pabbata, a
	mountain, that which has joints or fulness; va</font><font
	size="3">&#7749;</font><font>ka, bent
	+ta=va</font><font size="3">&#7749;</font><font>kata, bent, crooked.</font></p>

	<p><font>tama- Is the suffix used in forming the
	Superlative. See (238, i).</font></p>

	<p><font>tana- This suffix forms, from adverbs, a
	few adjectives: sv</font><font size="3">&#257;</font><font> (sve, suve), tomorrow +tana=sv</font><font
	size="3">&#257;</font><font>tano,
	of tomorrow, belonging to tomorrow; sana</font><font size="3">&#7747;</font><font> (S. san</font><font
	size="3">&#257;</font><font>), of
	old, always+tana=sanantano, ancient, old, perpetual; n&#363;, now
	+tana=n&#363;tano fresh, new.</font></p>

	<p><font>tara- As the suffix of the comparative,
	tara has already been explained (238, i).</font></p>

	<p><font>t</font><font size="3">&#257;</font><font> 1- This suffix forms a numerous class of
	feminine abstract nouns from adjectives and nouns, and expresses
	the state, nature or quality of being that which is denoted by
	the adj. or noun. lahu, light +t</font><font size="3">&#257;</font><font>=lahut</font><font
	size="3">&#257;</font><font>,
	lightness; s</font><font size="3">&#257;</font><font>ra, pith, marrow +t</font><font size="3">&#257;</font><font>=s</font><font
	size="3">&#257;</font><font>rat</font><font
	size="3">&#257;</font><font>,
	essence, strength; ati (prefix) very great +s&#363;ra, a hero +t</font><font
	size="3">&#257;</font><font>=atis&#363;rat</font><font
	size="3">&#257;</font><font>
	great heroism.</font></p>

	<p><font>t</font><font size="3">&#257;</font><font> 2- Denotes multitude, collection: jana, person,
	man +t</font><font size="3">&#257;</font><font>=janat</font><font size="3">&#257;</font><font>, a multitude of persons, folk, people; g</font><font
	size="3">&#257;</font><font>ma,
	village +t</font><font size="3">&#257;</font><font>=g</font><font size="3">&#257;</font><font>mat</font><font size="3">&#257;</font><font>, a collection of villages. So: nagarat</font><font
	size="3">&#257;</font><font>,
	bandhut</font><font size="3">&#257;</font><font> etc.</font></p>

	<p><font>ti- Is used in forming the words
	expressing decades (see 251).</font></p>

	<p><font>tta- (S. tva). Forms Neuter nouns of the
	same import as t</font><font size="3">&#257;</font><font> (i); puthujjana, a common man +tta=puthujjanatta</font><font
	size="3">&#7747;</font><font>; the
	state of being a common man; buddha, a buddha +tta=buddhatta</font><font
	size="3">&#7747;</font><font>,
	Buddhahood; atthi he is +tta=atthitta</font><font size="3">&#7747;</font><font> the state of
	&quot;he is&quot;, existence.</font></p>

	<p><font>ttana- Used in the same sense as the
	last (S. tvana), puthujjana +ttana=puthujjanattana</font><font
	size="3">&#7747;</font><font>, state
	of being a common man; vedan</font><font size="3">&#257;</font><font>, sensation +ttana =vedanattana</font><font
	size="3">&#7747;</font><font>,
	sensitiveness.</font></p>

	<p><font>tya=cca- (S. tya). Forms a few
	adjectives from indeclinables; ni, in +cca=nicca, inward, inmate,
	own, eternal, perpetual; am</font><font size="3">&#257;</font><font>, with, at home +cca=amacco, inmate, minister
	(for tya=cca, see 74).</font></p>

	<p><font>tha- used in forming the ordinals: 4th,
	5th, 6th, and 7th. (see 251).</font></p>

	<p><font>tha</font><font size="3">&#7747;</font><font>- Makes adverbs from pronominal stems; it has
	been noticed in (337).</font></p>

	<p><font>th</font><font size="3">&#257;</font><font>- This also has been noticed in (337).</font></p>

	<p><font>v</font><font size="3">&#257;</font><font> (vantu)(vant)- This suffix makes a very large
	class of possessive adjectives. It is similar in character to m</font><font
	size="3">&#257;</font><font>
	(mant). See (220).</font></p>

	<p><font>va- Forms a small number of adjectives;
	a</font><font size="3">&#7751;&#7751;</font><font>a, wave +va=a</font><font size="3">&#7751;&#7751;</font><font>avo, billowy,
	also, the ocean; kesa, hair +va=kesavo; hairy (a name of Vi·nu).</font></p>

	<p><font>v</font><font size="3">&#299;</font><font>=vin- Used to form adjectives of possession. The
	stems are in in, and the Nominative Sing. in </font><font
	size="3">&#299;</font><font>. It has
	been explained in (231).</font></p>

	<p><font>It is used also after some words the
	stem of which ends in s (158, 160):</font><font size="3"><br>
	</font><font>tapas (tapo), austerity, devotion+ v</font><font
	size="3">&#299;</font><font>=tapass</font><font
	size="3">&#299;</font><font>
	(tapasvi), austere, a hermit;<br>
	yasas (yaso), fame +v</font><font size="3">&#299;</font><font>=yasass</font><font size="3">&#299;</font><font> (yasasvi), renowned, famous.<br>
	Note that initial v of v</font><font size="3">&#299;</font><font> is assimilated to final s, thus giving ss</font><font
	size="3">&#299;</font><font>; the
	suffix as given by native grammarians is ss</font><font size="3">&#299;</font><font>, which the
	student should assume as being the true suffix.</font></p>

	<p><font>ya (</font><font size="3">&#7751;</font><font>ya)- This forms a
	very large class of nouns, mostly Neuter abstract. Gu</font><font
	size="3">&#7751;</font><font>a takes
	place in most cases, and assimilation is regular. alasa, lazy
	+ya=</font><font size="3">&#257;</font><font>lasya</font><font size="3">&#7747;</font><font>, </font><font size="3">&#257;</font><font>lassa</font><font size="3">&#7747;</font><font>, laziness; kusala, skilful +ya=kosalla</font><font
	size="3">&#7747;</font><font>, skill,
	mastery; pa</font><font size="3">&#7751;&#7693;</font><font>ita, learned, clever +ya=pa</font><font size="3">&#7751;&#7693;</font><font>icca</font><font
	size="3">&#7747;</font><font>,
	learning, scholarship; vipula, broad, large +ya=vepulla</font><font
	size="3">&#7747;</font><font>
	development; sam</font><font size="3">&#257;</font><font>na, equal, same +ya=sama</font><font size="3">&#241;&#241;</font><font>o
	common, general; dakkhi</font><font size="3">&#7751;</font><font>a, affable +ya=dakkhi</font><font size="3">&#241;&#241;</font><font>o,
	affable, kind; dakkhi</font><font size="3">&#241;&#241;</font><font>a</font><font size="3">&#7747;</font><font> affability, kindness.</font></p>

	<p><font color="#0000FF" size="4"><strong>Roots
	Used as Suffixes (kvi)</strong></font></p>

	<p><font><a name="582."><strong>582.</strong></a> &quot;kvi&quot; is
	an imaginary suffix denoting that the root itself is to be
	considered as the suffix. When a root ends in a consonant, this
	consonant is elided: &#8730;gam=ga, &#8730;ghan, to kill=gha. As these form
	primarily adjectives, they assume, in certain cases, but not
	always, the endings of the three genders.</font></p>

	<p><font><a name="583."><strong>583.</strong></a> The student must
	bear in mind that native grammarians include kvi in kita. As,
	however,<br>
	they are used as suffixes added after Primary and Secondary
	derivatives and indeclinables, I have<br>
	preferred to treat them separately.</font></p>

	<p><font><a name="584."><strong>584.</strong></a> A list of the
	principal roots used as suffixes is here given.</font></p>

	<p><font>bh&#363;- (&#8730;bh&#363;, to be), has generally the
	meaning denoted by the verb itself: abhi+bh&#363;=abhibh&#363;,
	mastering, overcoming, a conqueror (abhibhavi, to overcome);
	vi+bh&#363;=vibhu, arising, expanding, ruler, lord (vibhavati, to
	arise, expand); sam+bh&#363;=sambh&#363;, offspring, progeny; sambhavati,
	to be produced, to spring from.</font></p>

	<p><font>da- (&#8730;d</font><font size="3">&#257;</font><font>, to give,
	bestow); amata, imortality +da=amatado, he who bestows or confers
	immortality, conferring immortality; lokahita, the world's
	welfare +da=lokahitado, bestowing, or wishing for, the world's
	welfare.</font></p>

	<p><font>ga- (&#8730;gam to go); p</font><font
	size="3">&#257;</font><font>ra,
	the further shore +ga=parago, gone to the further shore, viz. to
	Nirvana; kula, family +upa, near +ga=kulupago, one who goes near
	a family, a family adviser.</font></p>

	<p><font>g&#363;- (a collateral form of &#8730;gam); addh</font><font
	size="3">&#257;</font><font>,
	distance +g&#363;=addhag&#363;, going to a distance, a traveller; p</font><font
	size="3">&#257;</font><font>ra
	+g&#363;=p</font><font size="3">&#257;</font><font>rag&#363;, as above, p</font><font size="3">&#257;</font><font>rago.</font></p>

	<p><font>gha- (&#8730;ghan=han [59, note]) to strike,
	kill; pa&#7789;i, back, in return +gha=pa&#7789;igho, hatred.</font></p>

	<p><font>ja- (&#8730;j</font><font size="3">&#257;</font><font>, jan, to be
	born, produced): pa</font><font size="3">&#7749;</font><font>ka, mud +ja=pa</font><font size="3">&#7749;</font><font>kaja, produced in
	the mud, a lotus; a</font><font size="3">&#7749;</font><font>da, an egg +ja=a</font><font size="3">&#7749;</font><font>daja, born from an
	egg=a bird.</font></p>

	<p><font>ji- (&#8730;ji, to conquer); m</font><font
	size="3">&#257;</font><font>ra,
	the enemy of Buddha +ji=m</font><font size="3">&#257;</font><font>raji, conqueror of Mara.</font></p>

	<p><font>pa- (&#8730;p</font><font size="3">&#257;</font><font>, to drink);
	pada, a foot +pa=p</font><font size="3">&#257;</font><font>dapo, drinking by the foot (root), a tree.</font></p>

	<p><font>pa- (&#8730;p</font><font size="3">&#257;</font><font>, to guard,
	keep); go, cow +pa=gopo, cowkeeper.</font></p>

	<p><font>&#7789;ha- (&#8730;&#7789;h</font><font size="3">&#257;</font><font>, to stand;
	exist); n</font><font size="3">&#257;</font><font>v</font><font size="3">&#257;</font><font>, boat +&#7789;ha=n</font><font size="3">&#257;</font><font>va&#7789;&#7789;ho,
	stored in a boat; </font><font size="3">&#257;</font><font>k</font><font size="3">&#257;</font><font>sa, the sky, air +&#7789;ha=</font><font size="3">&#257;</font><font>kasa&#7789;&#7789;ho,
	standing, resting, abiding in the sky.</font></p>

	<p><font>kha- (&#8730;kh</font><font size="3">&#257;</font><font>, a collateral
	form of &#8730;khan, to dig) pari, round +kha=parikha, that which is
	dug all round=a moat.</font></p>

	<p><font>dada- properly the base (371-4) of &#8730;d</font><font
	size="3">&#257;</font><font>, but
	considered as a root by some grammarians, is used in the same way
	as da above: sabbak</font><font size="3">&#257;</font><font>madada</font><font size="3">&#7747;</font><font> kumbha</font><font size="3">&#7747;</font><font>=an all-desire-granting vessel, a vessel which
	grants all desires.</font></p>

	<p><font><a name="585."><strong>585.</strong></a> The taddhita
	suffixes may be classified as follows:<br>
	Patronymics- a, </font><font size="3">&#257;</font><font>na, </font><font size="3">&#257;</font><font>yana, era, eyya, i, ika.<br>
	Possessive- aka, ika, im</font><font size="3">&#257;</font><font>, in=</font><font size="3">&#299;</font><font>, ra, (ara, ira), so, ss</font><font size="3">&#299;</font><font>, m</font><font
	size="3">&#257;</font><font>(mat,
	mant), min=m</font><font size="3">&#299;</font><font>, va, v</font><font size="3">&#257;</font><font>, (vat, vant), v</font><font size="3">&#299;</font><font>=vin, ta, ina, la.<br>
	Group, collection, multitude- a, ika, ka, t</font><font size="3">&#257;</font><font>.<br>
	State of, quality, abstract idea: bya, eyya, iya, t</font><font
	size="3">&#257;</font><font>,
	tta, ttana, ta.<br>
	Relation (relating to): a, i, ika, ima, kiya.<br>
	The others may be classified as miscellaneous.</font></p>

	<p><font><a name="586."><strong>586.</strong></a> It will have been
	remarked that some suffixes are merely made up of a principal one
	which has taken the vowel a or i or u before it. Such are: aka,
	ika from ka; aya, iya, from ya; ara, ira, ura from ra; ila from
	la.</font></p>

	<hr /><p id="ch14" align="center"><font size="4"><strong>A
	Practical Grammar of the P&#257;li Language<br>
	Chapter 14</strong></font></p>

	<p><font color="#FF0000" size="4"><strong>Syntax
	(K&#257;raka)</strong></font></p>

	<p><font><a name="587."><strong>587.</strong></a> Syntax, in
	P&#257;li, does not offer any difficulty for nearly all the
	relations of the substantives, adjectives and pronouns which will
	be explained in this chapter are very often obviated by
	compounding them as has already been explained in the chapter on
	Compounds. The student who has carefully read and mastered the
	Compounds has therefore done much and will understand ordinary
	prose without too much difficulty. However, there are peculiar
	uses of the Cases, without a knowledge of which a thorough
	mastery of the language would be impossible; we therefore invite
	the learner to read attentively the present chapter.</font></p>

	<p><font>(i) </font><font color="#0000FF"
	size="4"><strong>Order of Sentences</strong></font></p>

	<p><font><a name="588."><strong>588.</strong></a> The order of the
	P&#257;li sentence is very simple in character, compound
	sentences being rather the exception than the rule:</font></p>

	<p><font>(1) Whether the sentence be Simple,
	Compound or Complex, the predicate must always come last.</font></p>

	<p><font>(2) In a simple sentence containing an
	object, the order is: (i) Subject; (ii) object and (iii)
	predicate, as: d&#257;so kamma</font><font size="3">&#7747;</font><font> karoti, the slave
	does the work.</font></p>

	<p><font>(3) Words qualifying the subject or the
	object come before the subject and the object respectively, and
	adverbs before the verb: etetayo puris&#257; mahanta</font><font
	size="3">&#7747;</font><font> siri</font><font
	size="3">&#7747;</font><font> s&#299;gha</font><font
	size="3">&#7747;</font><font>
	p&#257;pu&#7751;i</font><font size="3">&#7747;</font><font>su, these three men quickly attained to great
	glory.<br>
	Remark. Adverbs of time always come first in the sentence.</font></p>

	<p><font>(4) The conjunctions, pana, but;
	ud&#257;hu, or, are used to form compound sentences; ce, yadi and
	sace, if, complex sentences.</font></p>

	<p><font>(ii) </font><font color="#0000FF"
	size="4"><strong>The Article</strong></font></p>

	<p><font><a name="589."><strong>589.</strong></a> There are no words
	in P&#257;li corresponding to the English articles; the words
	eko, ekacce, one, a certain are often used in the sense of the
	indefinite article (253); and so, eso, that, this, do the
	function of the definite article: so puriso, the man; s&#257;
	itth&#299;, the woman.</font></p>

	<p><font>Remark. Substantives not preceded by the
	above words may, according to the context, be translated as if
	preceded by the articles: puriso=a man, or, the man.</font></p>

	<p><font>(iii) </font><font color="#0000FF"
	size="4"><strong>Concord</strong></font></p>

	<p><font><a name="590."><strong>590.</strong></a> Concord of subject
	and predicate.</font></p>

	<p><font>(1) The predicate may be:<br>
	(i) a finite verb: bhikkhu gahapati</font><font size="3">&#7747;</font><font> ov&#257;di, the
	monk admonished the householder;<br>
	(ii) a substantive with the verb &quot;hoti&quot; understood
	after it: yadi ete gu&#7751;&#257;, if these (are=honti) virtues;<br>
	(iii)An adjective with &quot;hoti&quot; also understood: tva</font><font
	size="3">&#7747;</font><font>
	atib&#257;lo, thou (art=asi) very foolish;<br>
	(iv) A P.P.P.used as a finite verb; so pi gato, he too went, lit.
	he too gone.</font></p>

	<p><font>(2) When a finite verb is used as
	predicate, it must agree with the subject in number and person.
	When there are several subjects of different persons, the verb is
	put in the first person plural: so ca tva</font><font size="3">&#7747;</font><font> aha</font><font
	size="3">&#7747;</font><font>
	gacchatha, he thou, and I go. Should there be no subject of the
	first person, the verb is put in the 2nd person plural: so ca tva</font><font
	size="3">&#7747;</font><font>
	gacchatha, he and thou go.</font></p>

	<p><font>(3) In the case of an adjective or a
	P.P.P. taking the place of the predicate, the adj. and the P.P.P.
	must agree with the subject in gender and number: so gato, he
	went; s&#257; gat&#257;, she went; ta</font><font size="3">&#7747;</font><font> gata</font><font
	size="3">&#7747;</font><font>, it
	went; so taru&#7751;o, he is young; s&#257; taru&#7751;&#257;, she is
	young; ta</font><font size="3">&#7747;</font><font> taru&#7751;a</font><font size="3">&#7747;</font><font>, it is young.</font></p>

	<p><font>(4) But if a substantive stands in the
	place of a verb, no such concord of gender or number needs take
	place; appamado nibbanapada</font><font size="3">&#7747;</font><font> (=nibb&#257;nassa pada</font><font size="3">&#7747;</font><font>o), vigilance is
	the path to Nirvana.</font></p>

	<p><font color="#FF0000"><strong>Concord of
	Adjective and Substantive</strong></font></p>

	<p><font><a name="591."><strong>591.</strong></a> An adjective, or
	participle (which is of the nature of an adj.) when not
	compounded with the noun it qualifies, must agree with it in
	gender, number and case.</font></p>

	<p><font color="#FF0000"><strong>Concord of the
	Relative and its Antecedent</strong></font></p>

	<p><font><a name="592."><strong>592.</strong></a> The relative must
	agree with its antecedent in gender, number and person.</font></p>

	<p><font>(1) The relative may be used by itself,
	without the noun: yo jan&#257;ti so ima</font><font size="3">&#7747;</font><font> ga&#7751;h&#257;tu, he
	who knows let him take this. Note, that in the above the
	demonstrative pronoun so is used as a correlative.</font></p>

	<p><font>(2) The relative is used instead of a
	preceding noun: aha</font><font size="3">&#7747;</font><font> eka</font><font size="3">&#7747;</font><font> up&#257;ya</font><font size="3">&#7747;</font><font> jan&#257;mi, yena amhe ga&#7751;hitu</font><font
	size="3">&#7747;</font><font> no
	sakkissati, I know an expedient by which he will not able to
	seize us.</font></p>

	<p><font>(3) With the noun expressed: yassa
	purisassa buddhi hoti so mahaddhano ti vuccati, to whom there is
	wisdom, he is called very wealthy, he who has wisdom is said to
	be very wealthy.</font></p>

	<p><font>(4) Note that the clause containing the
	relative is put first; sometimes the clause containing the
	correlative is placed first for the sake of emphasis: na so
	pit&#257;yena putto na sikkh&#257;piyati, he is no father by whom
	the son is not made to learn.</font></p>

	<p><font>(iv) </font><font color="#0000FF"
	size="4"><strong>Syntax of Substantives</strong></font></p>

	<p><font><a name="593."><strong>593.</strong></a> This is properly
	government, for the term &quot;k&#257;raka&quot; expresses the
	relation between the noun and the verb; so that any relation
	existing between words not connected with a verb cannot be called
	a k&#257;raka, consequently the Genitive and the Vocative are not
	considered as cases, for they have no relation whatever with the
	verb; they are therefore called ak&#257;raka, non-cases.</font></p>

	

	<p><font><a name="594."><strong>594.</strong></a></font> <font color="#FF0000"><strong>1. The
	Nominative</strong></font></p>

	<p><font>The Nominative is
	used very much in the same way as in English; it is the subject
	of the verb and the latter must agree with it in number and
	person; see Concord of subject and predicate (590).</font></p>

	<p><font>(i) The Nominative is used in
	apposition: malliko kosalar&#257;j&#257;, Mallika, king of
	Kosala.</font></p>

	<p><font>(ii) It is used absolutely in titles of
	books, that is, it does not take the termination proper to the
	nominative; m&#257;haj&#257;nakaj&#257;taka, the birth.story of
	Mahajanaka.</font></p>



	<p><font><a name="595."><strong>595.</strong></a></font> <font color="#FF0000"><strong>2. Genitive</strong></font></p>

<p><font>The true force of
	the genitive is -of and -'s expressing possession.</font></p>

	<p><font>(i) The genitive therefore is used
	primarily to denote possession: suva&#7751;&#7751;assa r&#257;si, a heap of
	gold; rukkhassa s&#257;kh&#257;, the branch of the tree.</font></p>

	<p><font>(ii) In such examples as the above, the
	genitive is often compounded with the noun it qualifies:
	suva&#7751;&#7751;ar&#257;si.</font></p>

	<p><font>(iii) It denotes the whole of which a
	part only is taken; this is called &quot;partitive
	genitive&quot;: br&#257;hm&#257;&#7751;a</font><font size="3">&#7747;</font><font> so pa&#7751;&#7693;ito, he
	is clever among brahmins; sabbayodh&#257;na</font><font size="3">&#7747;</font><font> atis&#363;ro, the
	bravest of all warriors; tumh&#257;ka</font><font size="3">&#7747;</font><font> pana eken&#257;,
	but even not one of you.</font></p>

	<p><font>(iv) The genitive is used also with
	words expressing, difference, equality, inequality: tassa antara</font><font
	size="3">&#7747;</font><font> na passi</font><font
	size="3">&#7747;</font><font>su, they
	did not see the (its) difference; sadiso pitu, the same as (his)
	father; tulyo pitu equal to his father.<br>
	Remark. In these examples the ablative may also be used: sadiso
	pitar&#257;.</font></p>

	<p><font>(v) Words meaning. dear or the reverse,
	take a genitive: s&#257; br&#257;hma&#7751;assa man&#257;p&#257;, she
	(was) dear to the brahmin.</font></p>

	<p><font>(vi) Likewise words denoting: honour,
	veneration etc.: g&#257;massa p&#363;jito honoured of the village;
	ra&#241;&#241;o m&#257;nito, revered by (of) the king.<br>
	Remark. In these examples the Inst. may also be used: g&#257;mena
	p&#363;jito.</font></p>

	<p><font>(vii) Words of: skill, proficiency,
	etc., and their opposites, govern the genitive: kusal&#257;
	naccag&#299;tassa, clever in dancing and singing.</font></p>

	<p><font>(viii) It is used with words indicating:
	locality, time, distance: amh&#257;ka</font><font size="3">&#7747;</font><font> buddhassa pubbe,
	before our Buddha; g&#257;massa avidure, not far from the
	village; upari tesa</font><font size="3">&#7747;</font><font>, above them.</font></p>

	<p><font>(ix) Believing in or well disposed
	towards: budhassa pasanno, he has faith in the Buddha.<br>
	Remark. Here the Loc. may also be used: buddhe pasanno.</font></p>

	<p><font>(x) It is used also with words of
	remembering or thinking of (with sorrow), pitying, wishing for,
	giving or apportioning, honouring, cleaning, filling, fearing and
	a few others: m&#257;tussa sarati, he remembers his mother (with
	sorrow); na tesa koci sarati, nobody remembers them; telassa
	davati, he gives oil; p&#363;rati b&#257;lo p&#257;passa, the fool is
	full of evil; sabbe tasanti da&#7751;&#7693;assa, all fear punishment.</font></p>

	<p><font>In these examples the Acc. may be used:
	tela</font><font size="3">&#7747;</font><font> davati.<br>
	Remark. Words of fearing also govern the Abl.: kin nu kho aha</font><font
	size="3">&#7747;</font><font>
	sunakh&#257; bh&#257;yami? Why should I fear the dog?</font></p>

	<p><font>(xi) A genitive with a participle in
	agreement is called a Gen. Absolute. It generally denotes some
	attendant circumstance:<br>
	tassa bhatta</font><font size="3">&#7747;</font><font> bhuttassa udaka</font><font size="3">&#7747;</font><font> aharanti, when he
	had finished his meal they fetched him water.</font></p>

	<p><font>(xii) Some other relations of the
	genitive will present no difficulty, as they have their exact
	parallel in English.</font></p>

	<p><font><a name="596."><strong>596.</strong></a> It will be seen
	from the remarks above that the genitive is often used instead of
	the Accusative, the Ablative, the Instrumentive and the Locative.
	It is also used adverbially, as kissa, why? It will also be
	remarked that whenever the genitive is dependent on a verb, it is
	so on account of its being used instead of another case, as in:
	m&#257;tussa sarati.</font></p>

	<p><font><a name="597."><strong>597.</strong></a></font> <font color="#FF0000"><strong>3. The Dative</strong></font></p>

	<p><font>The person or
	object to or for whom, something is given or done, is put in the
	Dative case. The Dat. is consequently used also as indirect
	object with transitive verbs having an Acc. as direct object.</font></p>

	<p><font>(i) The Dat., then, expresses the
	relations which, in English, are usually denoted by the words to,
	for: bhikkhussa civara</font><font size="3">&#7747;</font><font> deti, he gives a robe to the priest;
	yuddh&#257;ya paccuggacch&#257;mi; I will set out for battle.</font></p>

	<p><font>(ii) The Dat. is governed by verbs
	expressing praise or blame, anger, believing, disbelieving,
	assent, envy, pleasure or displeasure, injury, benefit, approval,
	forgiveness, salutation, blessing, hatred, abuse, concealing,
	worshipping, carrying.</font></p>

	<p><font>Examples: Buddhassa sil&#257;ghate, he
	praises the Buddha; yadi'ha</font><font size="3">&#7747;</font><font> tassa kuppeyya, if I should be angry with him;
	duhayati dis&#257;na</font><font size="3">&#7747;</font><font> ogho, the flood has injured the country; tuyha</font><font
	size="3">&#7747;</font><font>
	saddah&#257;mi, I believe thee; sv&#257;gata</font><font size="3">&#7747;</font><font> te, hail to thee!
	sotthi tuyha</font><font size="3">&#7747;</font><font> hotu, fare thee well! khama me, forgive me!
	mayha</font><font size="3">&#7747;</font><font> sapate he swears at or, reviles me; tassa
	sampa&#7789;icchi, he assented to it; ussuyanti dujjan&#257; gu&#7751;av
	ant&#257;na</font><font size="3">&#7747;</font><font> wicked people envy the virtuous; tassa at&#299;ta</font><font
	size="3">&#7747;</font><font>
	&#257;hari, he told him a story; dev&#257; pi tesa</font><font
	size="3">&#7747;</font><font>
	pihayanti, even the gods desire them, envy them; sama&#7751;assa
	rocate sacca</font><font size="3">&#7747;</font><font>: truth pleases a monk.</font></p>

	<p><font>(iii) The Dat. is commonly used with the
	verb &quot;to be&quot; to express possession: putt&#257; me
	n'atthi, no sons are to me, I have no sons.<br>
	Remark. When the verb &quot;hoti&quot; is used with the Dat. to
	express possession, it is generally put in the singular, even
	when, as in the above example what is possessed is plural.</font></p>

	<p><font>(iv) The word, ala</font><font size="3">&#7747;</font><font>, enough, fit,
	governs the Dat.: ala</font><font size="3">&#7747;</font><font> kukkucc&#257;ya, enough of doubt! ala</font><font
	size="3">&#7747;</font><font> mallo
	mallassa, sufficient is a warrior for a warrior! A warrior is
	match for a warrior.</font></p>

	<p><font>(v) The words, attha, object, purpose;
	hita, benefit, blessing; and sukha, happiness, are used in the
	Dat. with the meaning respectively of: for the purpose of, for;
	for the benefit of; for the happiness of; and they govern a Gen.:
	ropanassa atth&#257;ya, or, ropanatth&#257;ya, for the purpose of
	sowing; devamanuss&#257;na</font><font size="3">&#7747;</font><font> hit&#257;ya, for the benefit of gods and men;
	tassa sukh&#257;ya, for his hapiness.</font></p>

	<p><font>(vi) The Dat. may denote the purpose for
	which, and then governs a Gen: d&#257;rassa bhara&#7751;&#257;ya for
	the purpose of maintaining a wife, for the maintenance of a wife,
	to maintain a wife.<br>
	Remark. It will be seen from this example that the Dat. in
	&#257;ya has the force of an Infinitive.</font></p>

	<p><font>(vii) The Dat. is also used with the
	verb ma&#241;&#241;ati, to consider, esteem, when contempt is
	implied:<br>
	kali&#7749;garassa tuyha</font><font size="3">&#7747;</font><font> ma&#241;&#241;e, I consider thee as chaff, a fig
	for you! j&#299;vita</font><font size="3">&#7747;</font><font> ti&#7751;aya na ma&#241;&#241;e, I do<br>
	not consider life (so much) as grass, I do not care in the least
	for life.</font></p>

	<p><font>(viii) The place to which motion is
	directed is sometimes put in the Dat: appo sagg&#257;ya gacchati,
	(only) the few go to heaven; niray&#257;ya upaka&#7693;&#7693;hati, drags
	down to hell; so ma</font><font size="3">&#7747;</font><font> udak&#257;ya neti, he takes me to the water.</font></p>

	<p><font>(ix) The Dat. is often used instead of
	the Accusative, and also of the Locative.</font></p>

	<p><font><a name="598."><strong>598.</strong></a> </font><font
	color="#FF0000"><strong>4. The Accusative</strong></font></p>

	<p><font>(i) The Accusative Case is generally
	governed by transitive verbs: ratha</font><font size="3">&#7747;</font><font> karoti, he makes
	a carriage; &#257;h&#257;ro bala</font><font size="3">&#7747;</font><font> janeti, food
	produces (=gives strength).</font></p>

	<p><font>(ii) All verbs implying motion govern
	the Acc.: nagara</font><font size="3">&#7747;</font><font> gacchati; he goes to town; bhagavanta</font><font
	size="3">&#7747;</font><font>
	upasa&#7749;kamitv&#257;, having approached the Blessed One.</font></p>

	<p><font>(iii) Verbs having the meaning of, to
	choose to name, to call, to appoint, to ask, to make, to know, to
	consider, etc. take two accusatives, one a direct object and the
	other a factitive or indirect object: puriso bh&#257;ra</font><font
	size="3">&#7747;</font><font> gama</font><font
	size="3">&#7747;</font><font> vahati,
	the man carries the load to the village; purisa</font><font
	size="3">&#7747;</font><font>
	gacchanta</font><font size="3">&#7747;</font><font> passati, he sees the man going; here g&#257;ma</font><font
	size="3">&#7747;</font><font> and
	gacchanta</font><font size="3">&#7747;</font><font> are the factitive objects.</font></p>

	<p><font>(iv) Causative Verbs likewise govern two
	Accusatives: puriso purisa</font><font size="3">&#7747;</font><font> g&#257;ma</font><font size="3">&#7747;</font><font> gam&#257;yati: the man causes the man to go to
	the village; &#257;cariyo sisa</font><font size="3">&#7747;</font><font> dhamma</font><font
	size="3">&#7747;</font><font>
	p&#257;theti, the preceptor causes the disciple to read the
	Doctrine.<br>
	Remark. In such examples the Instrumentive may be used instead of
	the factitive object: s&#257;miko d&#257;sena (or d&#257;sa</font><font
	size="3">&#7747;</font><font>) khajja</font><font
	size="3">&#7747;</font><font>
	kh&#257;d&#257;peti. The master causes the slave to eat the food;
	purisena (or purisa</font><font size="3">&#7747;</font><font>) kamma</font><font size="3">&#7747;</font><font> k&#257;reti, he causes the slave to do the work.</font></p>

	<p><font>(v) When thc roots: &#8730;vas, to live;
	&#8730;th&#257;, to stand; &#8730;si, to lie down; &#8730;pad to go step; and
	&#8730;vis to enter; are preceded by the verbal prefixes: anu, upa,
	abhi, adhi, &#257; and ni, they govern the Acc: g&#257;ma</font><font
	size="3">&#7747;</font><font>
	upavasati, he lives near the village; nagara</font><font size="3">&#7747;</font><font> adhivasanti, they
	dwell in the village; ma&#241; ca</font><font size="3">&#7747;</font><font> abhins&#299;deyya; he
	ought to sit on the cot; sakkassa sahabyata</font><font size="3">&#7747;</font><font> upapajjati, got
	into companionship with Sakka, she went to Sakka's heaven.</font></p>

	<p><font>(vi) The Acc. is used for the Loc.: nadi</font><font
	size="3">&#7747;</font><font>
	pivati=nadiya</font><font size="3">&#7747;</font><font> pivati, he drinks in the river; g&#257;ma</font><font
	size="3">&#7747;</font><font>
	carati=g&#257;me carati he roams in the village.</font></p>

	<p><font>(vii) The indeclinables: abhito, near,
	in the presence of, on both sides; dhi, dh&#299;, Woe! Fie! Shame! as
	well as the expression: dhi-r-atthu, Woe, shame be to!
	antar&#257;, between, on the way; parito, around, everywhere, on
	every side; anu by the side of, inferior; pati, to, towards, for,
	near; pari, around; upa, inferior to; antarena, except, without;
	abhi, before, govern the Accusative: abhito g&#257;ma vasati, he
	lives near the village; dh&#299; br&#257;hma&#7751;assa hant&#257;ra</font><font
	size="3">&#7747;</font><font>, woe to
	whom strikes a brahmin! dh&#299;-ratthu ma</font><font size="3">&#7747;</font><font> p&#363;tikaya</font><font
	size="3">&#7747;</font><font>, shame
	on that foul body of mine! up&#257;ya</font><font size="3">&#7747;</font><font> antarena, without
	expedient; ma</font><font size="3">&#7747;</font><font> antarena excepting me; antar&#257; ca
	r&#257;jagaha</font><font size="3">&#7747;</font><font>, and on the way to Rajagaha; parito nagara</font><font
	size="3">&#7747;</font><font>, around
	the village; sadhu devadatto m&#257;tara</font><font size="3">&#7747;</font><font> anu, Devadatta is
	kind to his mother; anu s&#257;riputta</font><font size="3">&#7747;</font><font>, inferior to
	Sariputta; pabbatta</font><font size="3">&#7747;</font><font> anu, by the side of the mountain; s&#257;dhu
	devadatto m&#257;tara</font><font size="3">&#7747;</font><font> pati, Devadatta is kind to his mother; nadi</font><font
	size="3">&#7747;</font><font>
	nera&#241;jara</font><font size="3">&#7747;</font><font> pati, near the river Nera&#241;jara; upa
	s&#257;riputta</font><font size="3">&#7747;</font><font>, inferior to Sariputta.</font></p>

	<p><font>(viii) Duration of time is put in the
	Acc.: divasa</font><font size="3">&#7747;</font><font>, the whole day; ta</font><font size="3">&#7747;</font><font> kha&#7751;a</font><font
	size="3">&#7747;</font><font>, at that
	moment; eka</font><font size="3">&#7747;</font><font> samaya</font><font size="3">&#7747;</font><font>, once upon a time.</font></p>

	<p><font>(ix) Ordinals in the Acc., denote
	&quot;number of times&quot; dutiya</font><font size="3">&#7747;</font><font>, for the second
	time; tatiya</font><font size="3">&#7747;</font><font>, for the 3rd time.</font></p>

	<p><font>(x) Distance is also expressed by the
	Acc.: yojana</font><font size="3">&#7747;</font><font> gacchati, he goes one league.</font></p>

	<p><font>(xi) The Acc. is very often used
	adverbially: khippa</font><font size="3">&#7747;</font><font> gacchati he goes quickly; hatthanillehaka</font><font
	size="3">&#7747;</font><font>
	bhu&#241;jati, he eats &quot;licking his hands.&quot;<br>
	Remark. This is called the adverbial accusative.</font></p>

	<p><font><a name="599."><strong>599.</strong></a> </font><font
	color="#FF0000"><strong>5. The Instrumentative</strong></font></p>

	<p><font>(i) The agent by whom or the insutrument
	with which .an action is performed is put in the Inst.:
	cakkhun&#257; rupa</font><font size="3">&#7747;</font><font> passati, (one) sees forms with the eye; hatthena
	kamma</font><font size="3">&#7747;</font><font> karoti (one) does work with the hands;
	d&#257;sena kato, done by the slave.</font></p>

	<p><font>(ii) The Inst. shows cause or reason:
	rukkho v&#257;tena o&#7751;amati, the tree bends down on account of
	the wind; kammuna vasalo hoti, he is a pariah by reason of his
	work. The Inst. can therefore be translated by such expressions
	as: by means of; on account of; through; by reason of; owing to.</font></p>

	<p><font>(iii) The conveyance in or on which one
	goes is put in the Inst.: y&#257;nena gacchati, he goes in a
	cart; vim&#257;nena, gacchi</font><font size="3">&#7747;</font><font>su they went in a flying mansion; hatthina
	upasa&#7749;kamati, he approached on his elephant.</font></p>

	<p><font>(iv) The price at which a thing is
	bought or sold is put in the Inst. kah&#257;pa&#7751;ena no detha,
	give it to us for a kah&#257;pa&#7751;a (a small piece of money);
	satasahassena ki&#7751;itv&#257; having bought it for 100,000 (pieces
	of money).</font></p>

	<p><font>(v) The direction or route, or the way
	by which one goes is shown by the Inst.: t&#257;
	s&#257;ladv&#257;rena gacchanti, they went by the gate of the
	hall; kena maggena so gato, (by) which way did he go?</font></p>

	<p><font>(vi) It is used to denote infirmity or
	bodily defects, the member or organ affected being in the Inst.:
	akkhin&#257; so k&#257;&#7751;o, he is blind of one eye; hatthena
	ku&#7751;i, having a crooked hand.</font></p>

	<p><font>(vii) Words expressing, birth, lineage,
	origin, nature are put in the Inst.: j&#257;tiy&#257; khattiyo
	buddho, Buddha is a k·atriya by birth: pakatiy&#257; bhaddako,
	good by nature.</font></p>

	<p><font>(viii) The Inst. expreses the time in
	which: divasena patto, arrived in one day; ekena m&#257;sena
	nagara</font><font size="3">&#7747;</font><font> gacchi, he went to the city in a month.</font></p>

	<p><font>(ix) Also the time at which: tena
	samayena, at that time...</font></p>

	<p><font>(x) It expresses companionship, and is
	then generally used with the indeclinables, saha or saddhi</font><font
	size="3">&#7747;</font><font>, with,
	together with: nis&#299;di bhagav&#257; saddhi</font><font size="3">&#7747;</font><font> bhikkhusa&#7749;ghena,
	the Blessed One sat together with the assembly of the monks.</font></p>

	<p><font>(xi) The expressions &quot;what is the
	use of,&quot; &quot;what use to ...&quot;,&quot; what benefit by
	...&quot;, etc., are expressed in P&#257;li by the Inst. of the
	thing and the Dat. of the person: kin te jat&#257;hi dummedha,
	what good to thee, O fool, by matted hair? kin nu me buddhena,
	what need have I of Buddha? What do I care for a Buddha?</font></p>

	<p><font>(xii) The word attho, desire, need,
	want, takes an Inst. of the object desired or wanted and a Dat.
	of the person: ma&#7751;in&#257; me attho, I want a jewel (lit., to me
	is need of, or desire for, a jewel).</font></p>

	<p><font>(xiii) ala</font><font size="3">&#7747;</font><font>, enough, governs
	also this case: ala</font><font size="3">&#7747;</font><font> idha v&#257;sena enough of living here: ala</font><font
	size="3">&#7747;</font><font>
	buddhena, Buddha is sufficient for me.</font></p>

	<p><font>(xiv) Words denoting
	&quot;separation&quot; are generally construed with the Inst.:
	piyehi vippayogo dukkho, separation from those we love is
	painful.</font></p>

	<p><font>(xv) The indeclinables, saha, saddhi</font><font
	size="3">&#7747;</font><font>, sama</font><font
	size="3">&#7747;</font><font>, with
	at: vin&#257;, without, except, govern the Inst.:
	vin&#257;dosena, without fault.<br>
	Remark. saha, sometimes expresses &quot;equality&quot;: puttena
	saha dhanav&#257; pit&#257;, a father as rich as his son.</font></p>

	<p><font>(xvi) Verbs meaning &quot;to convey, to
	carry, to fetch&quot; etc., take the Inst. of the place of
	carrying:<br>
	sisena d&#257;rukal&#257;pa</font><font size="3">&#7747;</font><font> uccha&#7749;gena pa&#7751;&#7751;am &#257;d&#257;ya, taking a
	bunch of firewood on her head and greens at her hips...</font></p>

	<p><font>(xvii) The Inst. is often used
	adverbially (see above).</font></p>

	<p><font>(xviii) It is also governed by many
	prepositions.</font></p>

	<p><font><a name="600."><strong>600.</strong></a> </font><font
	color="#FF0000"><strong>6. The Ablative</strong></font></p>

	<p><font>(i) The primary meaning of the Ablative
	is that expressed by the word &quot;from&quot;; that is, it
	expresses separation; it expresses also many other relations, in
	which the principal idea of separation is more or less
	discernible.</font></p>

	<p><font>(ii) Separation: g&#257;m&#257; apenti,
	they left the village; so ass&#257; patati, he fell from the
	horse.</font></p>

	<p><font>(iii) Direction from: av&#299;cito upari
	above the Avici Hell; uddha</font><font size="3">&#7747;</font><font> padatala, (from) above the sole of the foot.</font></p>

	<p><font>(iv) The place &quot;wherein&quot; an
	action is performed is put in the Abl.; in such cases a gerund is
	sometimes understood according to native grammarians, but the
	student will remark that these expressions have their exact
	parallel in English: p&#257;s&#257;d&#257; oloketi, he looks from
	the palace, is said to be equivalent to: p&#257;s&#257;da</font><font
	size="3">&#7747;</font><font>
	abhiruhitv&#257; p&#257;s&#257;d&#257; oloketi, having ascended
	the palace he looks from the palace.</font></p>

	<p><font>(v) Measure of length, breadth or
	distance is put in the Abl: d&#299;ghaso navavidatthiyo nine spans
	long , yojana</font><font size="3">&#7747;</font><font> &#257;y&#257;mato, a league in length; yojana</font><font
	size="3">&#7747;</font><font>
	vittharato, a league in breadth.<br>
	Remark. In these examples the Inst. may also be used: yojana</font><font
	size="3">&#7747;</font><font>
	&#257;y&#257;mena, yojana</font><font size="3">&#7747;</font><font> vitth&#257;rena.</font></p>

	<p><font>(vi) That from which a person or animal
	is warded or kept off is put in the Abl: yavehi g&#257;vo
	rakkhati, he keeps off the cows from the barley; ta&#7751;&#7693;ul&#257;
	k&#257;ke v&#257;reti, he wards off the crows from the rice.</font></p>

	<p><font>(vii) With verbs meaning to hide,
	conceal, &quot;the person from whom one wishes to hide is in the
	Abl: upajjh&#257;ya antaradh&#257;yati sisso, the pupil hides
	himself from his preceptor.<br>
	Remark. In such expressions, the Gen. may also be used:
	antaradh&#257;yiss&#257;mi sama&#7751;assa gotamasssa, I will hide
	myself from the samana Gotama.</font></p>

	<p><font>(viii) When the verb
	&quot;antaradh&#257;yati&quot; means, to vanish, to disappear,
	the place from which one vanishes is put in the Locative:
	jetavane antaradh&#257;yitv&#257;, having disappeared from the
	Jetavana Monastery.</font></p>

	<p><font>(ix) But when &quot;natural phenomena&quot;
	are referred to, the Nom. is used: andhak&#257;ro
	antaradh&#257;yati, darkness disappears.</font></p>

	<p><font>(x) Verbs meaning &quot;to abstain, to
	avoid, to release, to fear, to abhor&quot;, also govern the Abl.:
	p&#257;padhammmato viramati, he refrains from sin; so parimuccati
	j&#257;tiy&#257; he is released from existence: corehi
	bh&#257;y&#257;mi, I am afraid of thieves.</font></p>

	<p><font>(xi) The Abl. also shows &#7747;otive, cause,
	reason&quot; and can be translated by for, on account of, by
	reason of, through , etc.: v&#257;c&#257;ya marati, he died on
	account of his speech: s&#299;lato na</font><font size="3">&#7747;</font><font> pasa</font><font
	size="3">&#7747;</font><font>santi,
	they praise him for his virtue.<br>
	Remark. In these examples, the Inst. may be used as well: s&#299;lena
	pasa</font><font size="3">&#7747;</font><font>santi.</font></p>

	<p><font>(xii) It is used with words showing
	proximity, g&#257;m&#257; sam&#299;pa</font><font size="3">&#7747;</font><font>, near the
	village.<br>
	Remark. in these examples, the Gen. may also be used.</font></p>

	<p><font>(xiii) Verbs meaning &quot;to be born,
	to originate from&quot; etc. govern the Abl.: cor&#257;
	j&#257;yati bhaya</font><font size="3">&#7747;</font><font>, from a thief fear arises.</font></p>

	<p><font>(xiv) The following indeclinables govern
	the Abl.: araka, far from, afar, &#257;rak&#257; tehi
	bhagav&#257;, far from them is the Blessed One; upari, above,
	over: upari pabbat&#257;, over the mountain; So: pati, against,
	instead, in return; rite, except, without; a&#241;&#241;atra,
	vin&#257;, without, except; n&#257;n&#257;, different, away from;
	puthu and, before a vowel, puthag, separately, without, except;
	&#257;, till, as far as; yava, till, as far as; saha, with;
	buddhasm&#257; pati s&#257;riputto, Sariputta takes the place of
	the Buddha; rite saddhamma, without the true Doctrine, etc.</font></p>

	<p><font>(xv) It should be noted that the Abl. is
	very frequently used, instead of the Inst., Accus., the Gen. and
	the Loc., e.g. vin&#257;saddhamm&#257;, or vin&#257; saddhamma</font><font
	size="3">&#7747;</font><font> or
	vin&#257; saddhammena.</font></p>

	<p><font><a name="601."><strong>601.</strong></a> </font><font
	color="#FF0000"><strong>7. The Locative</strong></font></p>

	<p><font>(i) The Locative shows the place in or
	on which a thing or person is, or an action performed; it is
	therefore expressed in English by &quot;in, on, upon, at.&quot;
	kate nis&#299;dati puriso, the man is sitting on the mat; thaliya</font><font
	size="3">&#7747;</font><font> odana</font><font
	size="3">&#7747;</font><font> pacati;
	he cooks the food in a cooking-pot.</font></p>

	<p><font>(ii) The Loc. shows the &quot;cause,
	reason, or motive&quot; of an action: d&#299;p&#299;cammesu
	ha&#241;&#241;ante, the panther is killed for its skin;
	ku&#241;jaro dantesu ha&#241;&#241;ate, the elephant is killed
	for his tusks.</font></p>

	<p><font>(iii) It denotes time when an action
	takes place; s&#257;ya&#7751;hasamaye &#257;gato, he came in the
	evening.</font></p>

	<p><font>(iv) When the pre-eminence of an
	individual (thing or person) over the whole class to which he
	belongs is implied, as well as with adjectives in the superlative
	degree, the noun with respect to which such pre-eminence or such
	superlative degree of excellence is shown is put in the Loc. or
	in the Gen.: manussesu khattiyo s&#363;ratamo, the k·atriya is the
	most valiant of men; manuss&#257;na</font><font size="3">&#7747;</font><font> khattiyo
	s&#363;ratamo; ka&#7751;h&#257; g&#257;visu sampannakh&#299;ratam&#257;, of
	cows, the black one abounds most in milk, or, ka&#7751;h&#257;
	g&#257;vina</font><font size="3">&#7747;</font><font> sampannakh&#299;ratam&#257;.</font></p>

	<p><font>(v) The following words govern the Loc.
	and the Gen. as well: s&#257;m&#299;, an owner, master; issaro, king,
	lord; adhipati, chief, lord; d&#257;y&#257;do, an heir; patibh&#363;,
	substitute, surety; pas&#363;to, offspring, child; kusalo, clever,
	expert; gonesu s&#257;m&#299;, an owner of oxen, or gon&#257;na</font><font
	size="3">&#7747;</font><font>
	s&#257;m&#299;, etc.</font></p>

	<p><font>(vi) Words signifying &quot;to be happy,
	contented, eager&quot;, govern the Loc., as well as the Inst.:<br>
	&#241;&#257;&#7751;asmi</font><font size="3">&#7747;</font><font> ussuko, eager for wisdom, or &#241;&#257;&#7751;ena
	ussako; &#241;&#257;&#7751;asmi</font><font size="3">&#7747;</font><font> pas&#299;dito, contented with wisdom,
	&#241;&#257;&#7751;ena pas&#299;dito.</font></p>

	<p><font>(vii) Words signifying &quot;reverence,
	respect, love, delighting in, saluting, taking, seizing,
	striking, kissing, fond of, adoring,&quot; govern the Loc.:
	p&#257;pasmi</font><font size="3">&#7747;</font><font> ramati mano, the mind delights in evil;
	bhikkh&#363;su abhiv&#257;denti, they salute the monks; p&#257;de
	gahetv&#257; pap&#257;te khipati, took him by the feet and threw
	him in the precipice; purisa</font><font size="3">&#7747;</font><font> s&#299;se paharati, struck the man on the head.</font></p>

	<p><font>(viii) The Loc. is used sometimes to
	show that one does not take any account of something or person:
	rudantasmi</font><font size="3">&#7747;</font><font> d&#257;rake pabbaji, he left the world in spite
	of his son weeping. The Genitive also may be used: rudantassa
	&#257;rakassa pabbaji (See: Locative and Genitive Absolute).</font></p>

	<p><font>(ix) The Loc. is employed to denote
	superiority or inferiority, with the words &quot;upa&quot; and
	&quot;adhi&quot; respectively. upa kh&#257;riya</font><font
	size="3">&#7747;</font><font> do&#7751;o, a
	do&#7751;a is inferior to a kh&#257;ri; adhi brahmadatte
	pa&#241;cal&#257;, the Pancalas are under Brahmadatta's
	supremacy; adhi devesu buddho, the Buddha is above the gods.</font></p>

	<p><font>(x) It is used to denote
	&quot;proximity&quot;: nadiya</font><font size="3">&#7747;</font><font> sassa</font><font
	size="3">&#7747;</font><font>, corn
	near the river; tassa pa&#7751;&#7751;as&#257;l&#257;ya hatthimaggo hoti,
	near his leaf hut there is an elephant-track.</font></p>

	<p><font>(xi) The Loc. is used absolutely with a
	participle in the same case as itself (see, Absolute
	Construction).</font></p>

	<p><font>(xii) In lexicons, the Loc. is used to
	signify &quot;in the sense of&quot; ru sadde, (the root) ru, is
	used in the sense of making noise.&quot;</font></p>

	<p><font>(xiii) Words denoting &quot;fitness,
	suitability&quot; govern the Loc.: tayi na yutta</font><font
	size="3">&#7747;</font><font>, not fit
	for thee; the Gen. is used in the same sense: tava na yutta</font><font
	size="3">&#7747;</font><font>.</font></p>

	<p><font>(xiv) The Loc. is extensively used
	instead of other Cases, and the students must be prepared to meet
	the Loc. where very often he would expect to find some other
	case.<br>
	Let him note that in almost all instances, the Case for which the
	Loc. stands may be and is, used.</font></p>

	<p><font>(xv) The Loc. in used for the Gen, (see,
	above, v).</font></p>

	<p><font>(xvi) It is used for the Inst.: pattesu
	pi&#7751;&#7693;&#257;ya car&#257;nti, they go about with bowls for their
	food.</font></p>

	<p><font>(xvii) It is also used instead of the
	Dat.: sa&#7749;ghe dinna</font><font size="3">&#7747;</font><font> mahapphala</font><font size="3">&#7747;</font><font>, offering to the Clergy are very meritorious.</font></p>

	<p><font>(xviii) The Loc. is used for the
	Ablative: kadal&#299;desu gaje rakkhanti, they keep off the elephants
	from the plantain-trees.</font></p>

	<p><font>(xix) The Loc. is frequently used
	adverbially; at&#299;te, formerly.</font></p>

	<p><font><a name="602."><strong>602.</strong></a></font><font color="#FF0000"> <strong>8. The Vocatives</strong></font></p>

	<p><font>The Vocative Case
	does not require any explanations: it is used exactly as in
	English.</font></p>

	<p><font><a name="603."><strong>603.</strong></a> </font><font
	color="#FF0000"><strong>The Genitive and Locative
	Absolute</strong></font></p>

	<p><font>(i) When a noun or a pronoun in the
	Locative or Genitive is used with a participle in the same case
	as itself, the construction is called, Locative Absolute and
	Genitive Absolute respectively. The Locative Absolute
	construction is met with much more often than the Genitive
	absolute. There is also found, now and then, a Nominative
	Absolute construction, but far less common than the other two.</font></p>

	<p><font>(ii) The Locative, Genitive and
	(sometimes) the Nominative Absolute, may often be translated by
	&quot;when, while, since&quot; and sometimes by
	&quot;although&quot;: tesu vivadantesu bodhisatto cintesi, while
	they were disputing, the Future Buddha thought; suriye
	attha&#7749;gate, when the sun had set, after sunset; gavisu
	duyham&#257;n&#257;su gato, he went when the cows were being
	milked; asaniy&#257; pi s&#299;se patantiy&#257;, although the
	thunderbolt was falling on their head.</font></p>

	<p><font>(iii) sati, the Locative singular of
	santo, Pres. part of the verb atthi, to be, besides having the
	above meanings may also often be translated by &quot;if, such
	being the case&quot;: atthe sati, if there be need: eva</font><font
	size="3">&#7747;</font><font> sati,
	such being the case; payoge sati, when there is occasion. With
	Feminine words, sati is also used, although it should be,
	satiy&#257; (Fem.): pucch&#257;ya sati, if the question be asked;
	ruciy&#257; sati, had he the desire, if he had the wish.</font></p>

	<p><font>(iv) The Genitive Absolute is not quite
	so frequently used as the Loc. Absolute although found often
	enough: s&#257;ku&#7751;akassa gumbato j&#257;la</font><font size="3">&#7747;</font><font> mocentass'eva,
	even while the fowler was disengaging the net from the bush; tesa</font><font
	size="3">&#7747;</font><font>ki&#7735;ant&#257;na</font><font
	size="3">&#7747;</font><font> yeva
	suriyattha&#7749;igatavel&#257; j&#257;t&#257;, while even they were
	sporting, it became dusk.</font></p>

	<p><font>(v) There is also mentioned a so-called
	Nominative Absolute; gacchanto bh&#257;radv&#257;jo so,
	addas&#257; ajjhuta</font><font size="3">&#7747;</font><font> isi</font><font size="3">&#7747;</font><font>, Bharadvaja having gone he .. etc.,
	y&#257;ym&#257;no mah&#257;r&#257;j&#257;, add&#257;s&#299; tantarena
	ge, as the king was going, he. . . ., etc,<br>
	Remark. The Gen. Absolute is frequently used to show
	&quot;disregard, contempt&quot;, it can then be translated by
	&quot;in spite of, notwithstanding&quot;. For example see above
	(601, v&#299;i).</font></p>

	<p><font><a name="604."><strong>604.</strong></a> </font><font
	color="#0000FF" size="4"><strong>Syntax of the
	Adjective</strong></font></p>

	<p><font>(i) As has already been said, whenever
	an adjective is not in composition with another word, it must
	agree with the word it qualifies in number, gender and case.</font></p>

	<p><font>(ii) Adjectives in the comparative
	degree require an Ablative: s&#299;la</font><font size="3">&#7747;</font><font> eva sut&#257;
	seyyo, virtue is better than learning.</font></p>

	<p><font>(iii) Comparison is also expressed by an
	Abl. followed by an adjective in the positive degree:<br>
	m&#257;dhur&#257; p&#257;&#7789;aliputtakehi abhirup&#257;, the people
	of Madhura are more handsome than those of P&#257;&#7789;aliputta.</font></p>

	<p><font>(iv) It is also expressed by the
	indeclinable vara</font><font size="3">&#7747;</font><font>, better, with an Abl.: tato vara</font><font
	size="3">&#7747;</font><font>; better
	than that.</font></p>

	<p><font>(v) When &quot;the better of two&quot;
	is to be expressed, a Gen. is used with the positive degree:<br>
	tumhaka</font><font size="3">&#7747;</font><font> dvinna</font><font size="3">&#7747;</font><font> ko bhaddako of you two who is the better?</font></p>

	<p><font>(vi) Superlative adjectives are used
	with the Gen. or the Loc, for examples see above (601, iv).</font></p>

	<p><font>(vi) </font><font color="#0000FF"
	size="4"><strong>Syntax of Pronouns</strong></font></p>

	<p><font><a name="605."><strong>605.</strong></a> </font><font
	color="#FF0000"><strong>1. Personal Pronouns</strong></font></p>

	<p><font>(i) The personal pronouns are used much
	in the same way as in English, and do not call for particular
	remarks, except, perhaps, the enclitic forms of aha</font><font
	size="3">&#7747;</font><font> and tva</font><font
	size="3">&#7747;</font><font>; (289-b,
	c; 290, c).</font></p>

	<p><font>(ii) The enclitic forms of aha</font><font
	size="3">&#7747;</font><font>: me and
	no, and those of tva</font><font size="3">&#7747;</font><font>: te and vo, are never used at the beginning of a
	sentence nor immediately before the particles ca, t&#257; and
	eva: detu me, let him give to me; tava v&#257; me hotu, be it
	thine or mine; kamma</font><font size="3">&#7747;</font><font> no ni&#7789;&#7789;hita</font><font size="3">&#7747;</font><font>, our task is
	finished; ko te doso, what is thy fault? kaha</font><font
	size="3">&#7747;</font><font> vo
	r&#257;j&#257;, where is your king?</font></p>

	<p><font>(iii) With verbs, the personal pronouns
	are frequently understood, as the endings of the tenses clearly
	indicate also the person as: gacchati (he) goes=so gacchati;
	gaccheyy&#257;mi, (I) should go=aha</font><font size="3">&#7747;</font><font> gaccheyy&#257;mi
	etc.</font></p>

	<p><font>(iv) The personal pronoun so, s&#257;,
	ta</font><font size="3">&#7747;</font><font> is also used as a demonstrative and as an
	article. See Concord (589). Therefore, so puriso may mean
	according to the context: the man, or, that man.</font></p>

	<p><font>(v) Tasm&#257; (abl ), is used
	adverbially in the sense of &quot;therefore accordingly,
	thereby&quot;: with the same meanings it is also followed by hi
	and ti ha (=iti ha): tasm&#257; hi pa&#241;&#241;&#257; ca
	dhanena seyyo, and therefore is wisdom better than riches;
	tasm&#257; ti ha bhikkhave, accordingly, O monks!</font></p>

	<p><font>(vi) The Inst. tena is used with the
	same meanings as tasm&#257;: tena ta</font><font size="3">&#7747;</font><font> madhura</font><font
	size="3">&#7747;</font><font>,
	therefore, on that account, it is sweet. Tena followed by hi
	means &quot;well! very well! all right! well then!&quot; tena hi
	kh&#257;d&#257;pess&#257;mi nan ti, very well, then, I'll make
	you devour him.</font></p>

	<p><font>(vii) Na</font><font size="3">&#7747;</font><font> and ena</font><font
	size="3">&#7747;</font><font> (295,
	300), are used when something or someone already mentioned is
	referred to. See (296).</font></p>

	<p><font><a name="606."><strong>606.</strong></a> </font><font
	color="#FF0000"><strong>2. Demonstrative Pronouns</strong></font></p>

	<p><font>(i) eso, es&#257;, eta</font><font
	size="3">&#7747;</font><font> (298),
	refer to what is near, and mean: this; es&#257; itth&#299;, this
	woman; nirupak&#257;ro es&#257;, this (fellow) is useless.</font></p>

	<p><font>The same remarks apply to aya</font><font
	size="3">&#7747;</font><font> and asu,
	this.<br>
	Remark. esa is often used for eso, sa for so.</font></p>

	<p><font>(ii) The neuter etad (=eta</font><font
	size="3">&#7747;</font><font>, 302),
	is used with the verb hoti and the Gen. of the person, and the
	expression is then equivalent to &quot;to think&quot;: tassa etad
	ahosi, he thought... (lit=of his this was).</font></p>

	<p><font><a name="607."><strong>607.</strong></a> </font><font
	color="#FF0000"><strong>3. The Relative</strong></font></p>

	<p><font>(i) We have already explained the
	Relative (592); only a few of its most important peculiar uses
	need be mentioned here:</font></p>

	<p><font>(ii) Yo (311) is used with the
	Indefinite koci (319): yo koci, whoever, anyone; ya</font><font
	size="3">&#7747;</font><font>
	ki&#241;ci, whatsoever, anything. See (314-a, b).</font></p>

	<p><font>(iii) The Neut. Sing. ya</font><font
	size="3">&#7747;</font><font> is
	frequently used adverbially in the sense of &quot;as; that,
	because, since, seeing that, If, when &quot;ta</font><font
	size="3">&#7747;</font><font> bahu</font><font
	size="3">&#7747;</font><font> ya</font><font
	size="3">&#7747;</font><font> pi
	j&#299;vasi, it is much that thou livest.</font></p>

	<p><font>(iv) The Inst. yena is used as an
	adverb, meaning &quot;whereby, by which, for which,
	because&quot;: yena na</font><font size="3">&#7747;</font><font> ga&#7751;hiss&#257;mi, by which I shall catch him.</font></p>

	<p><font>(v) When motion to a definite place is
	expressed, yena, where, is used with tena, there: yena
	bhagav&#257;, ten'upasa&#7749;kati, he went to Buddha (lit. where was
	Buddha there he approached).</font></p>

	<p><font>(vi) Yasm&#257; (Abl.), is used in the
	sense of &quot;because&quot; and is then generally followed by
	tasm&#257;, therefore; yasm&#257; tva</font><font size="3">&#7747;</font><font> na
	j&#257;n&#257;si tasm&#257; b&#257;lo's&#299; ti, because thou doth
	not understand, therefore art thou a fool.</font></p>

	<p><font><a name="608."><strong>608.</strong></a> </font><font
	color="#FF0000"><strong>4. The Interrogative</strong></font></p>

	<p><font>(i) The interrogative pronoun ko (316),
	may be used by itself or with a noun or pronoun: ko pana tva</font><font
	size="3">&#7747;</font><font>, who art
	thou? ke ete, who are these? k&#257; d&#257;rik&#257;, which
	girl?</font></p>

	<p><font>(ii) kena (Inst.) used with attho and
	the Dat. of the person, forms such expressions as &quot;what do
	you want?&quot; etc,: kena te attho, what are you in need of?</font></p>

	<p><font>(iii) kena (Inst.) kasm&#257; (Abl.) and
	kissa (Gen.) are used adverbially with the meaning of &quot;why?
	wherefore?&quot;</font></p>

	<p><font>(iv) ki</font><font size="3">&#7747;</font><font> is much used with
	the Inst. to express &quot;what is the use of?&quot; ki</font><font
	size="3">&#7747;</font><font> me
	j&#299;vitena, what is the use to me of life?</font></p>

	<p><font color="#FF0000"><strong>5. The
	Indefinite</strong></font></p>

	<p><font><a name="609."><strong>609.</strong></a> The indefinite
	pronoun (319), does not present any peculiarity: m&#257; idha
	koci p&#257;visi, let nobody enter here; ki&#241;ci bhaya</font><font
	size="3">&#7747;</font><font>, any
	danger.</font></p>

	<p><font>(vii) </font><font color="#0000FF"
	size="4"><strong>Repetition</strong></font></p>

	<p><font><a name="610."><strong>610.</strong></a> To express
	&quot;plurality, totality, distribution, variety,
	multiplicity,&quot; etc., words are sometimes repeated: tesu tesu
	&#7789;h&#257;nesu in various places; ta</font><font size="3">&#7747;</font><font> ta</font><font
	size="3">&#7747;</font><font> kathaya
	m&#257;n&#257;, saying this and this. yo, thus repeated means
	&quot;whoever, whatever, whichever&quot;: ya</font><font size="3">&#7747;</font><font> ya</font><font
	size="3">&#7747;</font><font>
	g&#257;ma</font><font size="3">&#7747;</font><font>, whatever village; itar&#257; ten'eva
	niy&#257;mena y&#257; y&#257;. ki&#241;ci katheti tassa tassa
	upari kacavara</font><font size="3">&#7747;</font><font> cha&#7693;&#7693;esi, and in this way the other (woman)
	threw the refuse on whomsoever said anything; so
	di&#7789;&#7789;hadi&#7789;&#7789;hamanusse j&#299;vitakkhaya</font><font size="3">&#7747;</font><font> p&#257;peti, he
	kills all whom he sees; gatagata&#7789;&#7789;h&#257;ne, in every place,
	yena kena, by whatever...; ubbah&#299;yati so so, every one is put to
	flight.</font></p>

	<p><font><a name="611."><strong>611.</strong></a> (viii) </font><font
	color="#0000FF" size="4"><strong>Syntax of Verbs</strong></font></p>

	<p><font>(i) The Concord of the verb with its
	subject has already been noticed (590, 1st).</font></p>

	<p><font>(ii) The Present Tense denotes an action
	taking place now, a fact existing at the present time so
	bh&#257;yati, he is afraid; s&#257; pacati, she cooks.</font></p>

	<p><font>(iii) The present tense often expresses
	the continuance of an action and is equivalent to the present
	progressive: s&#257; gabbhe nis&#299;dati, she is sitting in her
	private room.</font></p>

	<p><font>(iv) Habit, custom and general truths
	are expressed by the present tense sabbe maranti, all (men) die;
	bhikkhu s&#299;la</font><font size="3">&#7747;</font><font> &#257;carati: a monk practises virtue.</font></p>

	<p><font>(v) The present is sometimes used with a
	future signification: ki</font><font size="3">&#7747;</font><font> karomi, what shall I do?</font></p>

	<p><font>(vi) The present is extremely frequent
	in narrations when recounting past events as if they were
	actually happening, this is called the Historical Present: so
	pa&#241;cam&#257;&#7751;avakasat&#257;ni sippa</font><font size="3">&#7747;</font><font>
	ugga&#7751;h&#257;peti, he taught five hundred young men (lit. he
	teaches).</font></p>

	<p><font>(vii) When no interrogative particle is
	used, interrogation is sometimes expressed by placing the present
	tense at the beginning of the sentence: socasi tva</font><font
	size="3">&#7747;</font><font>
	up&#257;saka, grievest thou, O layman? Remark. Other tenses may
	also be used in the same way to mark interrogation.</font></p>

	<p><font><a name="612."><strong>612.</strong></a> </font><font
	color="#FF0000"><strong>The Past Tense</strong></font><font><br>
	Perfect, Imperfect and Aorist.</font></p>

	<p><font>(i) The Perfect and the Imperfect tenses
	present no difficulty, they are as a rule used in the sense of a
	general past, and they do not require any notice. Let it be borne
	in mind, however, that the Perfect is but seldom used; that the
	Imperfect, though more frequent than the Perfect, does seldom
	differ from it in meaning and last, that the Aorist has generally
	displaced these two tenses and superseded them.</font></p>

	<p><font>(ii) The Aorist is the principal past
	tense in P&#257;li and is therefore extensively used; it
	expresses indefinite past time, but also includes the Present
	day. The Aorist may be translated by the Present Perfect or the
	Past Indefinite (See 405): catupp&#257;d&#363; pi eka</font><font
	size="3">&#7747;</font><font> s&#299;ha</font><font
	size="3">&#7747;</font><font>
	r&#257;j&#257;na</font><font size="3">&#7747;</font><font> aka</font><font size="3">&#7747;</font><font>su, the quadrupeds made a lion king; mukhe
	pahari, struck him on the mouth; kena k&#257;ra&#7751;ena rodi, why
	did you cry? br&#257;hma&#7751;o e&#7735;akena saddhi</font><font size="3">&#7747;</font><font> vicari, the
	brahmin walked about with the goat.</font></p>

	<p><font>(iii) The indeclinable m&#257; is used
	with the Aorist to express prohibition:<br>
	e&#7735;aka, m&#257; bh&#257;yi, O! goat, fear not! m&#257; puna
	evar&#363;pa</font><font size="3">&#7747;</font><font> ak&#257;si, do not do so again; t&#257;ta,
	m&#257; gami, dear son, do not go.</font></p>

	<p><font><a name="613."><strong>613.</strong></a> </font><font
	color="#FF0000"><strong>Future Tense</strong></font></p>

	<p><font>(i) The Future expresses simple
	futurity: aha</font><font size="3">&#7747;</font><font> gacchiss&#257;mi, I shall go; te marissanti,
	they will die.</font></p>

	<p><font>(ii) The future is also used as a mild
	form of the Imperative, when courteously giving a command: tva</font><font
	size="3">&#7747;</font><font> tassa
	bandhana</font><font size="3">&#7747;</font><font> dantehi kh&#257;dissasi, cut his bonds with thy
	teeth.</font></p>

	<p><font>(iii) The future is used to express
	simple condition, with the particles ce, sace and yadi: yadi tva</font><font
	size="3">&#7747;</font><font>
	y&#257;gu</font><font size="3">&#7747;</font><font> pacissasi aha</font><font size="3">&#7747;</font><font> piviss&#257;mi,
	if thou wilt cook the gruel, I shall drink it; so ta&#241; ce
	labhissati, tena saddhi</font><font size="3">&#7747;</font><font> gaccha, if he gets it, go with him.</font></p>

	<p><font>(iv) bhavissati, the 3rd. pers. sing. of
	bhavati, to be, is often used in the sense of &quot;it must be
	that...: cor&#257; pathama</font><font size="3">&#7747;</font><font> &#241;eva bherisadda</font><font size="3">&#7747;</font><font> sutv&#257;
	issarabheri bhavissat&#299; ti pal&#257;yitv&#257;, the theives on
	first hearing the beating of the drum, (said) &quot;It must be
	the drum of an official&quot; and fled; aya</font><font size="3">&#7747;</font><font> me putto
	bhavissati, he must be my son.</font></p>

	<p><font>(v) bhavissati preceded by the negative
	particle na may be translated by &quot;it cannot be&quot;
	n&#257;ya</font><font size="3">&#7747;</font><font> issarabheri bhavissati. This cannot be an
	official's drum.</font></p>

	<p><font>(vi) j&#257;niss&#257;mi, the 3rd. pers
	sing of j&#257;n&#257;ti, to know, is often used idiomatically in
	the sense of &quot;I'll see&quot;: hotu, pacch&#257;
	j&#257;niss&#257;mi, let it be, I'll see (to it) afterwards.</font></p>

	<p><font><a name="614."><strong>614.</strong></a> </font><font
	color="#FF0000"><strong>The Optative</strong></font></p>

	<p><font>(i) The Optative expresses
	&quot;probability, capability, fitness, assent or permission,
	command, wish, condition&quot; and is also used in laying down
	rules and precepts.</font></p>

	<p><font>(ii) Fitness: tva</font><font size="3">&#7747;</font><font> tattha
	gaccheyy&#257;si, you should go there.</font></p>

	<p><font>(iii) Wish: aha</font><font size="3">&#7747;</font><font> ima</font><font
	size="3">&#7747;</font><font>
	tumh&#257;ka</font><font size="3">&#7747;</font><font> bh&#257;jetv&#257; dadeyya</font><font size="3">&#7747;</font><font>, I would divide
	and give it to you, but...</font></p>

	<p><font>(iv) Command: tva</font><font size="3">&#7747;</font><font> pana ito
	pa&#7789;&#7789;h&#257;ya ov&#257;d&#257;nus&#257;saniya</font><font
	size="3">&#7747;</font><font>
	dadeyy&#257;si, but thou hence forward, give us instructions and
	admonitions; udarena nipajjeyy&#257;si, lie on thy belly.</font></p>

	<p><font>(v) Probability: api ca n&#257;ma
	gaccheyy&#257;mi, I may go.</font></p>

	<p><font>(vi) When expressing condition, it is
	usually preceded by ce, sace or yadi, if: s&#257;mi, sace
	im&#257;ya vel&#257;ya tava sapatta</font><font size="3">&#7747;</font><font> passeyy&#257;si
	kin ti ta</font><font size="3">&#7747;</font><font> kareyy&#257;si? Lord, if, at this time thou
	should see thy enemy, what would thou do to him?</font></p>

	<p><font>(vii) To express supposition, the word
	yath&#257; is sometimes used with the Optative: yath&#257;
	mah&#257;r&#257;ja kocideva puriso pad&#299;pa</font><font size="3">&#7747;</font><font> pad&#299;peyya, were,
	maharaja, a man to light a lamp...</font></p>

	<p><font>(viii) Assent: tva</font><font size="3">&#7747;</font><font> id&#257;ni
	gaccheyy&#257;si, thou may now go.</font></p>

	<p><font color="#FF0000"><strong>The Conditional</strong></font></p>

	<p><font><a name="615."><strong>615.</strong></a> The Conditional
	expresses an action unable to be performed on account of some
	impediment in the way of its execution: so ce ta</font><font
	size="3">&#7747;</font><font>
	y&#257;na</font><font size="3">&#7747;</font><font> alabhissa agacchiss&#257;, he would go if he
	could get that vehicle; bho satthav&#257;sino, sace esa
	rukkham&#363;le ca&#7749;kamanat&#257;paso ajja n&#257;bhaviss&#257;,
	sabbe mah&#257;vilopa</font><font size="3">&#7747;</font><font> patta abhavissatha, O! merchants, had not today
	this ascetic been walking to and fro at the foot of this tree you
	should all have been completely pillaged.</font></p>

	<p><font><a name="616."><strong>616.</strong></a> </font><font
	color="#FF0000"><strong>The Imperative</strong></font></p>

	<p><font>(i) The Imperative is used in giving
	commands: tena hi, gaccha, very well, go!</font></p>

	<p><font>(ii) It expresses entreaty: bhante
	bhagav&#257; apposukko viharatu, Lord, let the Blessed One now
	live free from cares.</font></p>

	<p><font>(iii) Benedictions, blessings: vassasata</font><font
	size="3">&#7747;</font><font>, j&#299;va,
	may you live a hundred years!</font></p>

	<p><font>(iv) With m&#257; prefixed, the
	Imperative 2nd person expresses simple prohibition (see Aorist
	612, iii) m&#257; eva</font><font size="3">&#7747;</font><font> karotha, do not do so!</font></p>

	<p><font>(v) The Imperative 3rd person sing. of
	bhavati, to be, is often used idiomatically, with the meaning of
	&quot;very well&quot;: hotu, aha</font><font size="3">&#7747;</font><font> ja&#7751;iss&#257;mi,
	very well I'll see (to it).</font></p>

	<p><font><a name="617."><strong>617.</strong></a> </font><font
	color="#FF0000"><strong>The Infinitive</strong></font></p>

	<p><font>(i) The Infinitive shows &quot;purpose,
	motive intention&quot;. It is used actively as well as passively.<br>
	&#363;yy&#257;nap&#257;lo cha&#7693;&#7693;etu</font><font size="3">&#7747;</font><font> up&#257;ya</font><font
	size="3">&#7747;</font><font> na
	passati, the gardener saw no means of throwing (them) away;<br>
	ta</font><font size="3">&#7747;</font><font> gantu</font><font size="3">&#7747;</font><font>, na dass&#257;mi, I will not let him go.</font></p>

	<p><font>(ii) The Infinitive is used with verbs
	meaning &quot;to wish to try or strive, to begin, to be
	able&quot;: s&#257; roditu</font><font size="3">&#7747;</font><font>, &#257;rabhi, she began to cry; na koci
	may&#257; saddhi</font><font size="3">&#7747;</font><font> sallapitu</font><font size="3">&#7747;</font><font> sakkoti, no one can converse with me; s&#257;
	pavisitu</font><font size="3">&#7747;</font><font> na icchati, she did not wish to enter; so ta</font><font
	size="3">&#7747;</font><font>
	ukkhipitu</font><font size="3">&#7747;</font><font> ussahati, he endeavoured to lift it.</font></p>

	<p><font>(iii) The verb dad&#257;ti to give,
	after an Inf. means &quot;to let, to allow&quot; and the verb
	labhati, to obtain, means &quot;to be allowed&quot;: ta</font><font
	size="3">&#7747;</font><font> paharitu</font><font
	size="3">&#7747;</font><font> na
	dass&#257;mi, I will not allow him to be struck; gehabahi
	nikkhamitu</font><font size="3">&#7747;</font><font> alabhanto, not being allowed to go out of the
	house.</font></p>

	<p><font>(iv) Verbs like va&#7789;&#7789;ati, to behove, to
	be fit, proper, and adjectives like yu&#7789;&#7789;o, having the same
	meaning, are much used with the Inf.; in the case of va&#7789;&#7789;ati,
	the Instrumentive is used of the person who ought to do the act:
	ettha d&#257;ni may&#257; vasitu</font><font size="3">&#7747;</font><font> vattati, it now
	behoves me to live; it is used also impersonally: ta</font><font
	size="3">&#7747;</font><font> haritu</font><font
	size="3">&#7747;</font><font>
	va&#7789;&#7789;ati, the best is to kill him, it is proper, fit, to kill
	him. eva</font><font size="3">&#7747;</font><font> kathetu</font><font size="3">&#7747;</font><font> na yu&#7789;&#7789;a</font><font size="3">&#7747;</font><font>, it is not proper to speak thus.</font></p>

	<p><font>(v) The indeclinable labbha, possible,
	allowable and sakk&#257;, possible, able, are used wih the Inf.:
	sakk&#257; is used much in the same way as va&#7789;&#7789;ati, that is,
	actively or passively, and often with the Inst. of the person;
	the verb hoti frequently follows sakk&#257;: sakk&#257; hoti
	methuna</font><font size="3">&#7747;</font><font> dhamma</font><font size="3">&#7747;</font><font> pa&#7789;isevitu</font><font size="3">&#7747;</font><font>, it is possible to practise fornication; etasmi</font><font
	size="3">&#7747;</font><font>
	&#7789;h&#257;ne na sakk&#257; vasitu</font><font size="3">&#7747;</font><font>, it is impossible
	to live in this place; ida</font><font size="3">&#7747;</font><font> na labbhh&#257; eva</font><font size="3">&#7747;</font><font> katu</font><font
	size="3">&#7747;</font><font>, it is
	not possible to do it in this way.</font></p>

	<p><font>(vi) When k&#257;mo, willing, desirous,
	is compounded with an Inf., final </font><font size="3">&#7747;</font><font> of the Inf. is
	dropped:<br>
	devat&#257;ya balikamma</font><font size="3">&#7747;</font><font> k&#257;retuk&#257;mo, wishing to make an
	offering to the god.</font></p>

	<p><font><a name="618."><strong>618.</strong></a> </font><font
	color="#FF0000"><strong>The Gerund</strong></font></p>

	<p><font>(i) The Gerund always denotes an action
	completed before another; it may be translated by the word
	&quot;having&quot; followed by a past participle as: gantv&#257;,
	having gone; or by the past tense followed by the conjunction
	&quot;and&quot; : gantv&#257;, he went and... The gerund,
	therefore, being very extensively used, is the most common
	connective in P&#257;li , and practically does away with the
	P&#257;li conjunction equivalent to the English &quot;and&quot;
	connecting two sentences. so ta</font><font size="3">&#7747;</font><font> ukkhipitv&#257;
	ghara</font><font size="3">&#7747;</font><font> netv&#257; catudh&#257; vibhajitv&#257;
	d&#257;n&#257;d&#299;ni pu&#241;&#241;&#257;ni katv&#257;
	yath&#257;kamma</font><font size="3">&#7747;</font><font> gato, He lifted it up, took it home, divided
	into four parts and, practising alms-giving and other good deeds,
	went according to his deeds.</font></p>

	<p><font>(ii) The word va (=eva) following a
	gerund, may be translated by &quot;as soon as&quot;: ta</font><font
	size="3">&#7747;</font><font> vacana</font><font
	size="3">&#7747;</font><font>
	sutv&#257; va, as soon as he heard these words...; so v&#257;ndro
	attano putta</font><font size="3">&#7747;</font><font> disv&#257; va, the monkey, as soon as he saw his
	offspring...</font></p>

	<p><font>(iii) The particle &quot;api&quot;
	coming after a gerund, may be translated by &quot;although&quot;:
	akata&#241;&#241;&#363; puggalo cakkavattirajja</font><font size="3">&#7747;</font><font> datv&#257; pi
	tosetu</font><font size="3">&#7747;</font><font> na sakk&#257;, an ungrateful man cannot be
	satisfied although he be given universal sovereignty.</font></p>

	<p><font>(iv) Before a gerund, a may be
	translated by &quot;without&quot;: papa&#241;ca</font><font
	size="3">&#7747;</font><font>
	akatv&#257;, without making delays, without any delay; eka</font><font
	size="3">&#7747;</font><font> pi
	akilametv&#257;, without harming even one person.</font></p>

	<p><font>(v) Some gerunds are used
	prepositionally; the principal of them are: patth&#257;ya since,
	beginning from, from, after; sandh&#257;ya, with reference to,
	concerning; &#257;rabbha concerning, with reference to;
	sa&#241;cicca intentionally; asallakkhetv&#257;, inadvertently,
	unawares: niss&#257;ya, upaniss&#257;ya, on account of, through,
	near; &#257;d&#257;ya, with; paticca by, through, on account of;
	&#7789;hapetv&#257;, except, excepting.</font></p>

	<p><font>(vi) The Gerund may sometimes be
	translated by the present participle; idha &#257;gantv&#257; aha</font><font
	size="3">&#7747;</font><font> cora</font><font
	size="3">&#7747;</font><font> passi</font><font
	size="3">&#7747;</font><font>, coming
	here I saw the thief.</font></p>

	<p><font>(vii) The Gerund may have a passive
	signification: coraje&#7789;&#7789;hakena gahetv&#257;, having been seized
	by the robber chief.</font></p>

	<p><font color="#FF0000"><strong>The Participles</strong></font></p>

	<p><font><a name="619."><strong>619.</strong></a> </font><font
	color="#0000FF"><strong>The Present Participle</strong></font></p>

	<p><font>(i) The Present Participle may generally
	be translated by &quot;while, whilst,&quot; which sense is
	inherent in it; this participle always expresses contemporaneity
	of action: attano g&#257;ma</font><font size="3">&#7747;</font><font> gacchanto cor&#257;&#7789;avi</font><font size="3">&#7747;</font><font> patv&#257;, while
	going to his village he came upon a forest inhabited by thieves;
	tattha gantv&#257; m&#257;tara</font><font size="3">&#7747;</font><font> pa&#7789;ijagganto
	v&#257;sa</font><font size="3">&#7747;</font><font> kappesi, he went and, taking care of his mother,
	took up his abode there.</font></p>

	<p><font>(ii) It must be remembered that
	participles are of the nature of adjectives (439) and must agree
	with the word they qualify in the same way as adjectives:
	av&#299;ciniraya</font><font size="3">&#7747;</font><font> gacchant&#257; satt&#257;..., persons going to
	the Avici Hell; &#257;gacchanta</font><font size="3">&#7747;</font><font> ta</font><font
	size="3">&#7747;</font><font>
	disv&#257; pi, although he saw him coming.</font></p>

	<p><font>(iii) The present participle is
	sometimes used substantively, and may be translated by &quot;he
	who&quot; (does the action expressed by the verb): ida</font><font
	size="3">&#7747;</font><font> pana
	paraloka</font><font size="3">&#7747;</font><font> gacchantassa patheyya</font><font size="3">&#7747;</font><font> bhavissati, but
	this will be provisions for him who goes to the other world:
	paraloka</font><font size="3">&#7747;</font><font> gacchanto eka</font><font size="3">&#7747;</font><font> kah&#257;pa&#7751;a</font><font
	size="3">&#7747;</font><font> pi
	gahetv&#257; na gacchati he who goes to the other world does not
	take even one cent with him.</font></p>

	<p><font>(iv) The present participle may also
	sometimes be translated by a conditional clause: ta</font><font
	size="3">&#7747;</font><font> labhanto
	j&#299;vissami alabhanto idh' eva mariss&#257;mi, if I obtain her I
	shall live; if not, in this very spot shall I die; addham&#257;se
	sahassa</font><font size="3">&#7747;</font><font> labhanto upa&#7789;&#7789;hahiss&#257;mi deva, if I get a
	thousand every fortnight, I'll serve thee, Lord; eva</font><font
	size="3">&#7747;</font><font> karonto
	lacchasi akaronto na lacchasi, if you do so you'll get it, if
	not, you will not get it.</font></p>

	<p><font>(v) The particle pi (=api) following a
	pres. part. may be rendered by &quot;although&quot;: pitar&#257;
	v&#257;riyam&#257;no pi, although prevented by his father; ta</font><font
	size="3">&#7747;</font><font>
	apassanto pi; although not seeing him.</font></p>

	<p><font><a name="620."><strong>620.</strong></a> </font><font
	color="#0000FF"><strong>2. The Past Participles</strong></font></p>

	<p><font>(i) There are two past participles, the
	Perfect Active (231, 465) and the Passive Perfect (450).</font></p>

	<p><font>(ii) The perfect active participle
	presents no difficulty whatever: so s&#299;ha</font><font size="3">&#7747;</font><font>
	&#257;dinnav&#257;, he having captured the lion; bhatta</font><font
	size="3">&#7747;</font><font>
	bhutt&#257;v&#299;, having taken his meal.</font></p>

	<p><font>(iii) The passive perfect participle is
	very often used as a predicate instead of a finite verb (See
	Concord of Subject and Predicate 590); it can then be translated
	by a past tense.</font></p>

	<p><font>(iv) The P.P.P. of roots implying
	motion, and of transitive roots, takes an accusative;
	sakaniv&#257;sa</font><font size="3">&#7747;</font><font> eva gato, he went to his own place.</font></p>

	<p><font>(v) When the P.P.P; is thus used
	predicatively, the verb &quot;hoti,&quot; to be, is generally
	understood after it.</font></p>

	<p><font>(vi) The agent of a P.P.P. is as a rule
	put in the Instrumentive case: tay&#257; pa&#241;ha</font><font
	size="3">&#7747;</font><font> pu&#7789;&#7789;ha</font><font
	size="3">&#7747;</font><font>, by her
	the question was asked, she asked the question; s&#257;sana</font><font
	size="3">&#7747;</font><font>
	may&#257; likkhita</font><font size="3">&#7747;</font><font>, a letter has been written by me, I have etc.</font></p>

	<p><font>(vii) Not seldom the P.P.P. may be
	translated by a pres. participle: tato uppatito vijjullata viya
	vijjotam&#257;no parat&#299;re a&#7789;&#7789;h&#257;si, springing from there,
	he reached the other shore as a lightning flash.</font></p>

	<p><font><a name="621."><strong>621.</strong></a> </font><font
	color="#0000FF"><strong>3. The Future Participle</strong></font></p>

	<p><font>(i) The future Participle (449) denotes
	that the agent is about to perform the action or undergo the
	state expressed by the root: ra&#7789;&#7789;h&#257; ra&#7789;&#7789;ha</font><font
	size="3">&#7747;</font><font>
	vicarissa</font><font size="3">&#7747;</font><font>, I am going (= I am about to go) from kingdom to
	kingdom; ta</font><font size="3">&#7747;</font><font> gantha</font><font size="3">&#7747;</font><font> racissa</font><font size="3">&#7747;</font><font> aha</font><font size="3">&#7747;</font><font>; I am about to compose that book.</font></p>

	<p><font>(ii) It also shows purpose, intention,
	as may be seen by the 2nd example in (i) above.</font></p>

	<p><font>(iii) It shows simple futurity:
	n&#257;ha</font><font size="3">&#7747;</font><font> puna upessa</font><font size="3">&#7747;</font><font> gabbhaseyya</font><font size="3">&#7747;</font><font>, I shall not be reborn again.</font></p>

	<p><font><a name="622."><strong>622.</strong></a> </font><font
	color="#0000FF"><strong>4. The Future Passive
	Participle</strong></font></p>

	<p><font>(i) The Future Passive Participle
	conveys the idea of &quot;fitness, necessity, obligation;&quot;
	it denotes that what is expressed by the root is to be, or ought
	to be, or is fit to be or must be done or undergone: may&#257;
	kattabba</font><font size="3">&#7747;</font><font> kamma</font><font size="3">&#7747;</font><font> ni&#7789;&#7789;hita</font><font size="3">&#7747;</font><font> the work which was to be done by me is finished;
	sace so deso ukl&#257;po hoti so deso sammajjitabbo, if the place
	be dirty it ought to be swept; na nav&#257; bhikkh&#363; &#257;sanena
	pa&#7789;ib&#257;hetabb&#257;, young monks should not be ousted from
	their seat.</font></p>

	<p><font>(ii) From the above examples, it will be
	seen that the F.P.P. must agree with the subject in gender, case
	and number.</font></p>

	<p><font>(iii) It is much used impersonally:
	kinnu kattabba</font><font size="3">&#7747;</font><font>, what is to be done? ettha ca im&#257;ni
	sutt&#257;ni dassetabb&#257;ni, and in this connection these
	passages (from the Scriptures) should be pointed out; imin&#257;
	nayena veditabbo, it must be understood in this way.</font></p>

	<p><font>(iv) It will be, from the above
	examples, remarked, that the agent is put in the Instrumentive.</font></p>

	<p><font>(v) bhavitabba</font><font size="3">&#7747;</font><font>, used with the
	Inst. of the thing or person, is frequently used in the sense of
	&quot;it must be that, one should or ought to'': majjhatten'eva
	bhavitabba</font><font size="3">&#7747;</font><font>, one should be indifferent to...;
	visayojit&#257;ya et&#257;ya bhavitabba</font><font size="3">&#7747;</font><font>, this must have
	been mixed with poison.</font></p>

	<p><font><a name="623."><strong>623.</strong></a> (ix) </font><font
	color="#0000FF" size="4"><strong>Syntax of
	lndeclinables</strong></font></p>

	<p><font>(i) The following are used
	correlatively:<br>
	yath&#257;, as.. &nbsp;ath&#257;, so; yav&#257;, so long...
	tav&#257; that long, as long as: yad&#257;, when.. tad&#257;,
	then; yattha, where; &nbsp;attha, there.</font></p>

	<p><font>(ii) ca...ca..., both...and, so ca
	aha&#241; ca, both he and I.<br>
	v&#257;...v&#257;.. whether...or: bh&#257;sati v&#257; karoti
	v&#257;, whether he speaks or acts.<br>
	pi..pi..., both...and si&#241;cati pi si&#241;c&#257;peti pi,
	both sprinkles and causes to sprinkle.</font></p>

	<p><font>(iii) ca....ca...., and
	v&#257;...v&#257;...when in a negative sentence, are equivalent
	to: neither...nor.</font></p>

	<p><font>(iv) ca and v&#257; used singly, never
	come at the beginning of a sentence.</font></p>

	<p><font>(v) eva, and, before a vowel yeva is
	used to emphasize the idea expressed by a word, and may be
	translated by &quot;very, just, quite, exactly, as soon as&quot;:
	id&#257;ni eva, just now; attano yeva, one's very own. yeva,
	coming after a verb, is not always easy to translate into
	English, but in the majority of cases, it may be rendered by
	&quot;on, to go on, continue,&quot; etc.: kathenti yeva, they
	went on talking.</font></p>

	<p><font>(vi) yadi if, is used in conditional
	sentences with the Present., the Future, the Optative and the
	Conditional. yadi eva</font><font size="3">&#7747;</font><font>, yajj' eva</font><font size="3">&#7747;</font><font>, if so, in that case; v&#257;...yadi v&#257;...,
	whether...or ; g&#257;me v&#257; yadi v'&#257;ra&#241;&#241;e,
	whether in the village or in the forest.<br>
	Remark. The syntax of the most important indeclinables has been
	given in &quot;Syntax of Substantives.&quot;</font></p>

	<p><font><a name="624."><strong>624.</strong></a> </font><font
	color="#FF0000"><strong>Direct and Indirect
	Narration</strong></font></p>

	<p><font>(i) The oblique construction in
	P&#257;li is expressed by placing the particle iti, so, thus,
	after the words in the direct construction as they would stand in
	English, that is, at the end of the words quoted: kaha</font><font
	size="3">&#7747;</font><font> so
	etarahi ti pucchi, he asked, &quot;Where is he now?&quot;</font></p>

	<p><font>(ii) iti is generally abbreviated to:
	ti, and the last vowel of the quotation, if short, is lengthened
	before it: s&#257;dh&#363; ti, he said &quot;very well!&quot;</font></p>

	<p><font>(iii) Verbs of &quot;saying, telling,
	asking, naming, knowing, thinking,&quot; are generally used with
	iti; those verbs may be:<br>
	(1) Placed after the particle iti: te &quot;s&#257;dh&#363;&quot; ti
	vatv&#257;, they said &quot;Very well.&quot;<br>
	(2) Before the words quoted: so pucchi &quot;ki</font><font
	size="3">&#7747;</font><font>
	j&#257;n&#257;si tvan&quot; ti, he asked &quot;What do you
	know?&quot;<br>
	(3) The verb is frequently omitted altogether:
	m&#257;ress&#257;mi nan&quot; ti, (he thought, or said)
	&quot;I'll kill him!&quot;<br>
	(4) When iti or ti, is followed by a vowel, sandhi takes place
	regularly: iti+eva</font><font size="3">&#7747;</font><font>=icceva</font><font size="3">&#7747;</font><font>; kvaci+iti=kvac&#299;ti.<br>
	(5) Often, iti has the sense of &quot;because, with the intention
	of &quot;showing &quot;cause, motive, intention, purpose:&quot;
	&quot;j&#299;vitu</font><font size="3">&#7747;</font><font> asakkont&#257;&quot; ti because (we) are unable
	to make a living; &#7747;akasa</font><font size="3">&#7747;</font><font> pahariss&#257;mi&quot; ti pitu matthaka</font><font
	size="3">&#7747;</font><font>
	dvidh&#257; bhindi, intending to kill the mosquito he broke his
	father's head in two.</font></p>

	<p><font><a name="625."><strong>625.</strong></a> </font><font
	color="#FF0000"><strong>Interrogation and
	Negation</strong></font></p>

	<p><font>(i) The negative particle is na: imasmi</font><font
	size="3">&#7747;</font><font> sare
	sudaka</font><font size="3">&#7747;</font><font> n'atthi, there is no water in this lake; na
	a&#241;&#241;&#257;si, did not thou know? se&#7789;&#7789;hin&#257; saddhi</font><font
	size="3">&#7747;</font><font> kathetu</font><font
	size="3">&#7747;</font><font> na
	sakkomi, I am unable to speak with the banker.</font></p>

	<p><font>(ii) With an Optative, na is used in
	prohibition: na hatthis&#257;la</font><font size="3">&#7747;</font><font> gaccheyya, let
	him not go to the elephant-shed.</font></p>

	<p><font>(iii) na may form the first part of a
	compound: n&#257;gamana</font><font size="3">&#7747;</font><font> (=na+&#257;gamanam), non-arrival: na bhikkhu, a
	non-monk, a layman.</font></p>

	<p><font>(iv) Two negatives make an affirmative:
	bheri</font><font size="3">&#7747;</font><font> na na v&#257;deyy&#257;, not that he may not
	beat the drum (he may therefore beat it).</font></p>

	<p><font>(v) no, is also used in negation in the
	same way as na: no jan&#257;ti, he does not know.</font></p>

	<p><font>(vi) no, followed by na, expresses a
	strong affirmative: no na dhameyya, he should surely blow (the
	conch); no nappahoti, he is most certainly able.</font></p>

	<p><font>(vii) Interrogation is expressed by
	using interrogative adverbs or pronouns as kasm&#257;, why?
	wherefore? kissa, kena, why? ko, who? etc.</font></p>

	<p><font>(viii) Also by means of interrogative
	particles.</font></p>

	<p><font>(ix) api, when used in interrogation, is
	always placed first in the sentence: ap'avuso, amh&#257;kam
	satth&#257;ra</font><font size="3">&#7747;</font><font> j&#257;n&#257;si, do you, Sir, know our Teacher?</font></p>

	<p><font>(x) followed by nu kho, it expresses a
	very emphatic interrogation: api nu kho koci upaddavo hoti, well,
	have you any cause of distress?</font></p>

	<p><font>(xi) nu, I wonder! Pray? nu, is often
	followed by kho: k&#299;diso nu kho paraloko, I wonder what the next
	world is like? cor&#257; nu atthi, are there thieves?</font></p>

	<p><font>(xii) Preceded by na, it expresses
	emphatic interrogation: na nu'ha</font><font size="3">&#7747;</font><font> yodho, am I not a
	warrior?</font></p>

	<p><font>(xiii) Interrogation is also expressed
	by placing the verb first in the sentence: socasi up&#257;saka,
	grievest thou layman?</font></p>

	<p><font>(xiv) Sometimes the mere tone of voice
	is sufficient to express interrogation: supa</font><font size="3">&#7747;</font><font> labhi, did thou
	get broth?</font></p>

	<p><font color="#FF0000"><strong>Interjections</strong></font></p>

	<p><font>(i) The principal interjections are:
	h&#257;, alas! ah! handa, come! a&#7749;ga, indeed! oh! bho, friend!
	Sir! I say! hare, sirrah! am&#257;, yes! truly! indeed! aho,
	alas! oh! (538).</font></p>

	<p><font>(ii) bha&#7751;e, first pers. sing.
	Reflective of bha&#7751;ati, to say, is used as an interjection with
	the meaning of &quot;to be sure! I say there!&quot;</font></p>

	<p><font>(iii) ma&#241;&#241;e, 1st. pers. sing.
	Reflective of ma&#241;&#241;ati, to think, is also used as an
	interjection in the sense of &#7747;ethinks! I dare say! I
	suppose!&quot;</font></p>

	<hr /><p id="ch15" align="center"><font size="4"><strong>A
	Practical Grammar of the P&#257;li Language<br>
	Chapter 15</strong></font></p>

	<p><font color="#FF0000" size="4"><strong>Prosody</strong></font></p>

	<p><font><a name="626."><strong>626.</strong></a> Prosody is that
	part of Grammar which treats of the laws of versification.<br>
	A g&#257;th&#257; in P&#257;li poetry, is a stanza.<br>
	A p&#257;da is the fourth part of a stanza, called also a quarter
	verse.<br>
	A va&#7751;&#7751;a is a syllable in a p&#257;da.<br>
	A short syllable is termed lahu.<br>
	A long syllable is called garu.<br>
	A foot is termed ga&#7751;a.</font></p>

	<p><font><a name="627."><strong>627.</strong></a> The mark <img
	src="mark0.gif" width="15" height="15"> represents a short
	syallable, and the mark <img src="mark1.gif" width="15"
	height="15"> a long syllable. A foot containing two long
	syllables is termed g&#257;, that is, ga+ga, the initial syllable
	ga of the word garu being used to represent a long syllable. A
	foot of two short syllables is termed la, that is la+la, the
	initial syllable of the word lahu being employed to represent a
	short syllable.</font></p>

	<p><font><a name="628."><strong>628.</strong></a> The following are
	the four varieties of a dis-syllabic foot.</font></p>
	<div align="center"><center>

	<table border="0" cellpadding="2" cellspacing="0">
		<tr>
			<td><font>Syllables</font></td>
			<td><font>P&#257;li</font></td>
			<td><font>English</font></td>
		</tr>
		<tr>
			<td><font><img src="mark0.gif" width="15"
			height="15"><img src="mark0.gif" width="15" height="15"></font></td>
			<td><font>la la or l&#257;</font></td>
			<td><font>Pyrrhic</font></td>
		</tr>
		<tr>
			<td><font><img src="mark1.gif" width="15"
			height="15"><img src="mark1.gif" width="15" height="15"></font></td>
			<td><font>ga ga or g&#257;</font></td>
			<td><font>Spondee</font></td>
		</tr>
		<tr>
			<td><font><img src="mark0.gif" width="15"
			height="15"><img src="mark1.gif" width="15" height="15"></font></td>
			<td><font>la ga</font></td>
			<td><font>Lambus</font></td>
		</tr>
		<tr>
			<td><font><img src="mark1.gif" width="15"
			height="15"><img src="mark0.gif" width="15" height="15"></font></td>
			<td><font>ga la</font></td>
			<td><font>Trochee</font></td>
		</tr>
	</table>
	</center></div>

	<p>&nbsp;</p>

	<p><font><a name="629."><strong>629.</strong></a> The eight-syllable
	feet, known in P&#257;li as the a&#7789;&#7789;haga&#7751;a are as follows:</font></p>
	<div align="center"><center>

	<table border="0" cellpadding="2" cellspacing="0">
		<tr>
			<td><font>Syllables</font></td>
			<td><font>Pali</font></td>
			<td><font>English</font></td>
		</tr>
		<tr>
			<td><font><img src="mark1.gif" width="15"
			height="15"><img src="mark1.gif" width="15" height="15"><img
			src="mark1.gif" width="15" height="15"></font></td>
			<td><font>ma</font></td>
			<td><font>Molossus</font></td>
		</tr>
		<tr>
			<td><font><img src="mark0.gif" width="15"
			height="15"><img src="mark0.gif" width="15" height="15"><img
			src="mark0.gif" width="15" height="15"></font></td>
			<td><font>na</font></td>
			<td><font>Tribach</font></td>
		</tr>
		<tr>
			<td><font><img src="mark1.gif" width="15"
			height="15"><img src="mark0.gif" width="15" height="15"><img
			src="mark0.gif" width="15" height="15"></font></td>
			<td><font>bh&#257;</font></td>
			<td><font>Dactyl</font></td>
		</tr>
		<tr>
			<td><font><img src="mark0.gif" width="15"
			height="15"><img src="mark1.gif" width="15" height="15"><img
			src="mark1.gif" width="15" height="15"></font></td>
			<td><font>ya</font></td>
			<td><font>Bacchic</font></td>
		</tr>
		<tr>
			<td><font><img src="mark0.gif" width="15"
			height="15"><img src="mark1.gif" width="15" height="15"><img
			src="mark0.gif" width="15" height="15"></font></td>
			<td><font>ja</font></td>
			<td><font>Amphibrach</font></td>
		</tr>
		<tr>
			<td><font><img src="mark0.gif" width="15"
			height="15"><img src="mark0.gif" width="15" height="15"><img
			src="mark1.gif" width="15" height="15"></font></td>
			<td><font>sa</font></td>
			<td><font>Anapaest</font></td>
		</tr>
		<tr>
			<td><font><img src="mark1.gif" width="15"
			height="15"><img src="mark0.gif" width="15" height="15"><img
			src="mark1.gif" width="15" height="15"></font></td>
			<td><font>ra</font></td>
			<td><font>Cretic</font></td>
		</tr>
		<tr>
			<td><font><img src="mark1.gif" width="15"
			height="15"><img src="mark1.gif" width="15" height="15"><img
			src="mark0.gif" width="15" height="15"></font></td>
			<td><font>ta</font></td>
			<td><font>Antibacchic</font></td>
		</tr>
	</table>
	</center></div>

	<p><font color="#0000FF" size="4"><strong>Short
	and Long Syllables</strong></font></p>

	<p><font><a name="630."><strong>630.</strong></a> The short vowels
	in P&#257;li are a, i, u, the long vowels are &#257;, &#299;, &#363;, e,
	o. When a, i or u is followed by a double consonant, it is
	prosodically long. For instance, the first as well as the second
	a in cakka&#241;ca, is long because followed by kk and &#241;c
	respectively. Before niggahita (</font><font size="3">&#7747;</font><font>) a short vowel is
	also always prosodically long. Thus in sacca</font><font size="3">&#7747;</font><font>, the a before </font><font
	size="3">&#7747;</font><font> is long.
	In poetry, a naturally short vowel is occasionally lengthened and
	a naturally long one shortened to meet the exigencies of the
	metre. In order to make a short vowel long, the consonant
	following it is sometimes doubled.</font></p>

	<p><font color="#0000FF" size="4"><strong>Varieties
	of Meters</strong></font></p>

	<p><font><a name="631."><strong>631.</strong></a> There are three
	classes of metres, termed sama, addhasama, and visama. When the
	syllables in all the p&#257;das are exactly alike the metre is
	called sama; when those in the first and third and those in the
	second and fourth p&#257;das are alike it is addhasama; and when
	all the p&#257;das or verses are different, the metre is termed
	visama.</font></p>

	<p><font color="#FF0000"><strong>1. The Sama
	Class</strong></font></p>

	<p><font><a name="632."><strong>632.</strong></a> In g&#257;thas of
	this class, the syllables in each p&#257;da may range from six up
	to twenty-two. The names of the seventeen kinds of metres are as
	follows:</font></p>
	<div align="center"><center>

	<table border="0" cellpadding="2" cellspacing="0">
		<tr>
			<td><font>g&#257;yatti</font></td>
			<td><font>6 syllables</font></td>
			<td><font>atisakkar&#299;</font></td>
			<td><font>15 syllables</font></td>
		</tr>
		<tr>
			<td><font>u&#7751;hi</font></td>
			<td><font>7 syllables</font></td>
			<td><font>a&#7789;&#7789;hi</font></td>
			<td><font>16 syllables</font></td>
		</tr>
		<tr>
			<td><font>anu&#7789;&#7789;hubha</font><font
			size="3">&#7747;</font></td>
			<td><font>8 syllables</font></td>
			<td><font>atya&#7789;&#7789;hi</font></td>
			<td><font>17 syllables</font></td>
		</tr>
		<tr>
			<td><font>brahati</font></td>
			<td><font>9 syllables</font></td>
			<td><font>dhuti</font></td>
			<td><font>18 syllables</font></td>
		</tr>
		<tr>
			<td><font>panti</font></td>
			<td><font>10 syllables</font></td>
			<td><font>atidhuti</font></td>
			<td><font>19 syllables</font></td>
		</tr>
		<tr>
			<td><font>tu&#7789;&#7789;hubha</font><font
			size="3">&#7747;</font></td>
			<td><font>11 syllables</font></td>
			<td><font>kati</font></td>
			<td><font>20 syllables</font></td>
		</tr>
		<tr>
			<td><font>jagati</font></td>
			<td><font>12 syllables</font></td>
			<td><font>pakati</font></td>
			<td><font>21 syllables</font></td>
		</tr>
		<tr>
			<td><font>atijagati</font></td>
			<td><font>13 syllables</font></td>
			<td><font>akati</font></td>
			<td><font>22 syllables</font></td>
		</tr>
		<tr>
			<td><font>sakkar&#299;</font></td>
			<td><font>14 syllables</font></td>
			<td>&nbsp;</td>
			<td>&nbsp;</td>
		</tr>
	</table>
	</center></div>

	<p><font><a name="633."><strong>633.</strong></a> These are again
	subdivided according to the kind of feet employed in each stanza;
	as the four p&#257;das are similar, the scheme of only one
	p&#257;da is given for each kind of metre:</font></p>

	<p><font>1. g&#257;yatti, having p&#257;das of
	six syllables. There is one variety:<br>
	tanumajjh&#257;, <img src="mark1.gif" width="15" height="15"><img
	src="mark1.gif" width="15" height="15"><img src="mark0.gif"
	width="15" height="15"> | <img src="mark0.gif" width="15"
	height="15"><img src="mark1.gif" width="15" height="15"><img
	src="mark1.gif" width="15" height="15"></font></p>

	<p><font>2. u&#7751;hi having p&#257;das of seven
	syllables. There is one variety:<br>
	kum&#257;ralatit&#257;, <img src="mark0.gif" width="15"
	height="15"><img src="mark1.gif" width="15" height="15"><img
	src="mark0.gif" width="15" height="15"> | <img src="mark0.gif"
	width="15" height="15"><img src="mark0.gif" width="15"
	height="15"><img src="mark1.gif" width="15" height="15"> | <img
	src="mark1.gif" width="15" height="15"></font></p>

	<p><font>3. anu&#7789;&#7789;hubha</font><font size="3">&#7747;</font><font> having p&#257;das
	of eight syllables. There are five varieties.<br>
	(i) citrapad&#257;, <img src="mark1.gif" width="15" height="15"><img
	src="mark0.gif" width="15" height="15"><img src="mark0.gif"
	width="15" height="15"> | <img src="mark1.gif" width="15"
	height="15"><img src="mark0.gif" width="15" height="15"><img
	src="mark0.gif" width="15" height="15"> | <img src="mark1.gif"
	width="15" height="15"><img src="mark1.gif" width="15"
	height="15"><br>
	(ii) vijjummala, <img src="mark1.gif" width="15" height="15"><img
	src="mark1.gif" width="15" height="15"><img src="mark1.gif"
	width="15" height="15"> | <img src="mark1.gif" width="15"
	height="15"><img src="mark1.gif" width="15" height="15"><img
	src="mark1.gif" width="15" height="15"> | <img src="mark1.gif"
	width="15" height="15"><img src="mark1.gif" width="15"
	height="15"><br>
	(iii) m&#257;&#7751;avaka</font><font size="3">&#7747;</font><font>, <img src="mark1.gif" width="15" height="15"><img
	src="mark0.gif" width="15" height="15"><img src="mark0.gif"
	width="15" height="15"> | <img src="mark1.gif" width="15"
	height="15"><img src="mark1.gif" width="15" height="15"><img
	src="mark0.gif" width="15" height="15"> | <img src="mark0.gif"
	width="15" height="15"><img src="mark1.gif" width="15"
	height="15"><br>
	(iv) s&#257;ma&#7751;ika, <img src="mark1.gif" width="15" height="15"><img
	src="mark0.gif" width="15" height="15"><img src="mark1.gif"
	width="15" height="15"> | <img src="mark0.gif" width="15"
	height="15"><img src="mark1.gif" width="15" height="15"><img
	src="mark0.gif" width="15" height="15"> | <img src="mark1.gif"
	width="15" height="15"><img src="mark0.gif" width="15"
	height="15"><br>
	(v) p&#257;ma&#7751;ik&#257;, <img src="mark0.gif" width="15"
	height="15"><img src="mark1.gif" width="15" height="15"><img
	src="mark0.gif" width="15" height="15"> | <img src="mark1.gif"
	width="15" height="15"><img src="mark0.gif" width="15"
	height="15"><img src="mark1.gif" width="15" height="15"> | <img
	src="mark1.gif" width="15" height="15"><img src="mark1.gif"
	width="15" height="15"></font></p>

	<p><font>4. brahati having p&#257;das of nine
	syllables. There are two varieties.<br>
	(i) halamukh&#299;, <img src="mark1.gif" width="15" height="15"><img
	src="mark0.gif" width="15" height="15"><img src="mark1.gif"
	width="15" height="15"> | <img src="mark0.gif" width="15"
	height="15"><img src="mark0.gif" width="15" height="15"><img
	src="mark0.gif" width="15" height="15"> | <img src="mark0.gif"
	width="15" height="15"><img src="mark0.gif" width="15"
	height="15"><img src="mark1.gif" width="15" height="15"><br>
	(ii) bhujagasusu, <img src="mark0.gif" width="15" height="15"><img
	src="mark0.gif" width="15" height="15"><img src="mark0.gif"
	width="15" height="15"> | <img src="mark0.gif" width="15"
	height="15"><img src="mark0.gif" width="15" height="15"><img
	src="mark0.gif" width="15" height="15"> | <img src="mark1.gif"
	width="15" height="15"><img src="mark1.gif" width="15"
	height="15"><img src="mark1.gif" width="15" height="15"></font></p>

	<p><font>5. panti having p&#257;das of ten
	syllables. There are seven varieties.<br>
	(i) suddhavir&#257;jitam, <img src="mark1.gif" width="15"
	height="15"><img src="mark1.gif" width="15" height="15"><img
	src="mark1.gif" width="15" height="15"> | <img src="mark0.gif"
	width="15" height="15"><img src="mark0.gif" width="15"
	height="15"><img src="mark1.gif" width="15" height="15"> | <img
	src="mark0.gif" width="15" height="15"><img src="mark1.gif"
	width="15" height="15"><img src="mark0.gif" width="15"
	height="15"> | <img src="mark1.gif" width="15" height="15"><br>
	(ii) panavo, <img src="mark1.gif" width="15" height="15"><img
	src="mark1.gif" width="15" height="15"><img src="mark1.gif"
	width="15" height="15"> | <img src="mark0.gif" width="15"
	height="15"><img src="mark0.gif" width="15" height="15"><img
	src="mark0.gif" width="15" height="15"> | <img src="mark0.gif"
	width="15" height="15"><img src="mark1.gif" width="15"
	height="15"><img src="mark1.gif" width="15" height="15"> | <img
	src="mark1.gif" width="15" height="15"><br>
	(iii) rummavati, <img src="mark1.gif" width="15" height="15"><img
	src="mark0.gif" width="15" height="15"><img src="mark0.gif"
	width="15" height="15"> | <img src="mark1.gif" width="15"
	height="15"><img src="mark1.gif" width="15" height="15"><img
	src="mark1.gif" width="15" height="15"> | <img src="mark0.gif"
	width="15" height="15"><img src="mark0.gif" width="15"
	height="15"><img src="mark1.gif" width="15" height="15"> | <img
	src="mark1.gif" width="15" height="15"><br>
	(iv) matta, <img src="mark1.gif" width="15" height="15"><img
	src="mark1.gif" width="15" height="15"><img src="mark1.gif"
	width="15" height="15"> | <img src="mark1.gif" width="15"
	height="15"><img src="mark0.gif" width="15" height="15"><img
	src="mark0.gif" width="15" height="15"> | <img src="mark0.gif"
	width="15" height="15"><img src="mark0.gif" width="15"
	height="15"><img src="mark1.gif" width="15" height="15"> | <img
	src="mark1.gif" width="15" height="15"><br>
	(v) campakamala, <img src="mark1.gif" width="15" height="15"><img
	src="mark0.gif" width="15" height="15"><img src="mark0.gif"
	width="15" height="15"> | <img src="mark1.gif" width="15"
	height="15"><img src="mark1.gif" width="15" height="15"><img
	src="mark1.gif" width="15" height="15"> | <img src="mark0.gif"
	width="15" height="15"><img src="mark0.gif" width="15"
	height="15"><img src="mark1.gif" width="15" height="15"> | <img
	src="mark1.gif" width="15" height="15"><br>
	(vi) manorama, <img src="mark0.gif" width="15" height="15"><img
	src="mark0.gif" width="15" height="15"><img src="mark0.gif"
	width="15" height="15"> | <img src="mark1.gif" width="15"
	height="15"><img src="mark0.gif" width="15" height="15"><img
	src="mark1.gif" width="15" height="15"> | <img src="mark0.gif"
	width="15" height="15"><img src="mark1.gif" width="15"
	height="15"><img src="mark0.gif" width="15" height="15"> | <img
	src="mark1.gif" width="15" height="15"><br>
	(v&#299;) ubbhasakam, <img src="mark1.gif" width="15" height="15"><img
	src="mark1.gif" width="15" height="15"><img src="mark0.gif"
	width="15" height="15"> | <img src="mark1.gif" width="15"
	height="15"><img src="mark1.gif" width="15" height="15"><img
	src="mark1.gif" width="15" height="15"> | <img src="mark1.gif"
	width="15" height="15"><img src="mark0.gif" width="15"
	height="15"><img src="mark1.gif" width="15" height="15"> | <img
	src="mark1.gif" width="15" height="15"></font></p>

	<p><font>6. tu&#7789;&#7789;hubha</font><font size="3">&#7747;</font><font> having p&#257;das
	of eleven syllables. There are eleven varieties.<br>
	(i) upa&#7789;&#7789;hit&#257;, <img src="mark1.gif" width="15" height="15"><img
	src="mark1.gif" width="15" height="15"><img src="mark0.gif"
	width="15" height="15"> | <img src="mark0.gif" width="15"
	height="15"><img src="mark1.gif" width="15" height="15"><img
	src="mark0.gif" width="15" height="15"> | <img src="mark0.gif"
	width="15" height="15"><img src="mark1.gif" width="15"
	height="15"><img src="mark0.gif" width="15" height="15"> | <img
	src="mark1.gif" width="15" height="15"><img src="mark1.gif"
	width="15" height="15"><br>
	(ii) indavajir&#257;, <img src="mark1.gif" width="15" height="15"><img
	src="mark1.gif" width="15" height="15"><img src="mark0.gif"
	width="15" height="15"> | <img src="mark1.gif" width="15"
	height="15"><img src="mark1.gif" width="15" height="15"><img
	src="mark0.gif" width="15" height="15"> | <img src="mark0.gif"
	width="15" height="15"><img src="mark1.gif" width="15"
	height="15"><img src="mark0.gif" width="15" height="15"> | <img
	src="mark1.gif" width="15" height="15"><img src="mark1.gif"
	width="15" height="15"><br>
	(iii) upavajir&#257;, <img src="mark0.gif" width="15" height="15"><img
	src="mark1.gif" width="15" height="15"><img src="mark0.gif"
	width="15" height="15"> | <img src="mark1.gif" width="15"
	height="15"><img src="mark1.gif" width="15" height="15"><img
	src="mark0.gif" width="15" height="15"> | <img src="mark0.gif"
	width="15" height="15"><img src="mark1.gif" width="15"
	height="15"><img src="mark0.gif" width="15" height="15"> | <img
	src="mark1.gif" width="15" height="15"><img src="mark1.gif"
	width="15" height="15"></font></p>

	<p><font>Remark. When the quarter-verses of
	indavajir&#257; and upavajir&#257; are mixed together in a stanza
	in any order, the stanza is them called upaj&#257;ti.</font></p>

	<p><font>(iv) sumukkh&#299;, <img src="mark0.gif"
	width="15" height="15"><img src="mark0.gif" width="15"
	height="15"><img src="mark1.gif" width="15" height="15"> | <img
	src="mark0.gif" width="15" height="15"><img src="mark1.gif"
	width="15" height="15"><img src="mark0.gif" width="15"
	height="15"> | <img src="mark0.gif" width="15" height="15"><img
	src="mark1.gif" width="15" height="15"><img src="mark0.gif"
	width="15" height="15"> | <img src="mark0.gif" width="15"
	height="15"><img src="mark1.gif" width="15" height="15"><br>
	(v) dodhaka</font><font size="3">&#7747;</font><font>, <img src="mark1.gif" width="15" height="15"><img
	src="mark0.gif" width="15" height="15"><img src="mark0.gif"
	width="15" height="15"> | <img src="mark1.gif" width="15"
	height="15"><img src="mark0.gif" width="15" height="15"><img
	src="mark0.gif" width="15" height="15"> | <img src="mark1.gif"
	width="15" height="15"><img src="mark0.gif" width="15"
	height="15"><img src="mark0.gif" width="15" height="15"> | <img
	src="mark1.gif" width="15" height="15"><img src="mark1.gif"
	width="15" height="15"><br>
	(vi) s&#257;lin&#299;, <img src="mark1.gif" width="15" height="15"><img
	src="mark1.gif" width="15" height="15"><img src="mark1.gif"
	width="15" height="15"> | <img src="mark1.gif" width="15"
	height="15"><img src="mark1.gif" width="15" height="15"><img
	src="mark0.gif" width="15" height="15"> | <img src="mark1.gif"
	width="15" height="15"><img src="mark1.gif" width="15"
	height="15"><img src="mark0.gif" width="15" height="15"> | <img
	src="mark1.gif" width="15" height="15"><img src="mark1.gif"
	width="15" height="15"><br>
	(vii) v&#257;tummiss&#257;, <img src="mark1.gif" width="15"
	height="15"><img src="mark1.gif" width="15" height="15"><img
	src="mark1.gif" width="15" height="15"> | <img src="mark1.gif"
	width="15" height="15"><img src="mark0.gif" width="15"
	height="15"><img src="mark0.gif" width="15" height="15"> | <img
	src="mark1.gif" width="15" height="15"><img src="mark1.gif"
	width="15" height="15"><img src="mark0.gif" width="15"
	height="15"> | <img src="mark1.gif" width="15" height="15"><img
	src="mark1.gif" width="15" height="15"></font></p>

	<p><font>Remark. There are pauses after the
	fourth and seventh syllables.</font></p>

	<p><font>(viii) surasasir&#299;, <img src="mark1.gif"
	width="15" height="15"><img src="mark0.gif" width="15"
	height="15"><img src="mark0.gif" width="15" height="15"> | <img
	src="mark1.gif" width="15" height="15"><img src="mark1.gif"
	width="15" height="15"><img src="mark0.gif" width="15"
	height="15"> | <img src="mark0.gif" width="15" height="15"><img
	src="mark0.gif" width="15" height="15"><img src="mark0.gif"
	width="15" height="15"> | <img src="mark1.gif" width="15"
	height="15"><img src="mark1.gif" width="15" height="15"><br>
	(ix) rathoddhat&#257;, <img src="mark1.gif" width="15"
	height="15"><img src="mark0.gif" width="15" height="15"><img
	src="mark1.gif" width="15" height="15"> | <img src="mark0.gif"
	width="15" height="15"><img src="mark0.gif" width="15"
	height="15"><img src="mark0.gif" width="15" height="15"> | <img
	src="mark1.gif" width="15" height="15"><img src="mark0.gif"
	width="15" height="15"><img src="mark1.gif" width="15"
	height="15"> | <img src="mark0.gif" width="15" height="15"><img
	src="mark1.gif" width="15" height="15"><br>
	(x) sv&#257;gata, <img src="mark1.gif" width="15" height="15"><img
	src="mark0.gif" width="15" height="15"><img src="mark1.gif"
	width="15" height="15"> | <img src="mark0.gif" width="15"
	height="15"><img src="mark0.gif" width="15" height="15"><img
	src="mark0.gif" width="15" height="15"> | <img src="mark1.gif"
	width="15" height="15"><img src="mark0.gif" width="15"
	height="15"><img src="mark0.gif" width="15" height="15"> | <img
	src="mark1.gif" width="15" height="15"><img src="mark1.gif"
	width="15" height="15"><br>
	(xi) bhaddik&#257;, <img src="mark0.gif" width="15" height="15"><img
	src="mark0.gif" width="15" height="15"><img src="mark0.gif"
	width="15" height="15"> | <img src="mark0.gif" width="15"
	height="15"><img src="mark0.gif" width="15" height="15"><img
	src="mark0.gif" width="15" height="15"> | <img src="mark1.gif"
	width="15" height="15"><img src="mark0.gif" width="15"
	height="15"><img src="mark1.gif" width="15" height="15"> | <img
	src="mark0.gif" width="15" height="15"><img src="mark1.gif"
	width="15" height="15"></font></p>

	<p><font>7. jagati having p&#257;das of twelve
	syllables. There are fourteen varieties.<br>
	(i) vasama&#7789;&#7789;ha, <img src="mark0.gif" width="15" height="15"><img
	src="mark1.gif" width="15" height="15"><img src="mark0.gif"
	width="15" height="15"> | <img src="mark1.gif" width="15"
	height="15"><img src="mark1.gif" width="15" height="15"><img
	src="mark0.gif" width="15" height="15"> | <img src="mark0.gif"
	width="15" height="15"><img src="mark1.gif" width="15"
	height="15"><img src="mark0.gif" width="15" height="15"> | <img
	src="mark1.gif" width="15" height="15"><img src="mark0.gif"
	width="15" height="15"><img src="mark1.gif" width="15"
	height="15"><br>
	(ii) indava</font><font size="3">&#7747;</font><font>s&#257;, <img src="mark1.gif" width="15"
	height="15"><img src="mark1.gif" width="15" height="15"><img
	src="mark0.gif" width="15" height="15"> | <img src="mark1.gif"
	width="15" height="15"><img src="mark1.gif" width="15"
	height="15"><img src="mark0.gif" width="15" height="15"> | <img
	src="mark0.gif" width="15" height="15"><img src="mark1.gif"
	width="15" height="15"><img src="mark0.gif" width="15"
	height="15"> | <img src="mark1.gif" width="15" height="15"><img
	src="mark0.gif" width="15" height="15"><img src="mark1.gif"
	width="15" height="15"><br>
	(iii) to&#7789;aka, <img src="mark0.gif" width="15" height="15"><img
	src="mark0.gif" width="15" height="15"><img src="mark1.gif"
	width="15" height="15"> | <img src="mark0.gif" width="15"
	height="15"><img src="mark0.gif" width="15" height="15"><img
	src="mark1.gif" width="15" height="15"> | <img src="mark0.gif"
	width="15" height="15"><img src="mark0.gif" width="15"
	height="15"><img src="mark1.gif" width="15" height="15"> | <img
	src="mark0.gif" width="15" height="15"><img src="mark0.gif"
	width="15" height="15"><img src="mark1.gif" width="15"
	height="15"><br>
	(iv) dutavila</font><font size="3">&#7747;</font><font>bita, <img src="mark0.gif" width="15" height="15"><img
	src="mark0.gif" width="15" height="15"><img src="mark0.gif"
	width="15" height="15"> | <img src="mark1.gif" width="15"
	height="15"><img src="mark0.gif" width="15" height="15"><img
	src="mark0.gif" width="15" height="15"> | <img src="mark1.gif"
	width="15" height="15"><img src="mark0.gif" width="15"
	height="15"><img src="mark0.gif" width="15" height="15"> | <img
	src="mark1.gif" width="15" height="15"><img src="mark0.gif"
	width="15" height="15"><img src="mark1.gif" width="15"
	height="15"><br>
	(v) pu&#7789;a, <img src="mark0.gif" width="15" height="15"><img
	src="mark0.gif" width="15" height="15"><img src="mark0.gif"
	width="15" height="15"> | <img src="mark0.gif" width="15"
	height="15"><img src="mark0.gif" width="15" height="15"><img
	src="mark0.gif" width="15" height="15"> | <img src="mark1.gif"
	width="15" height="15"><img src="mark1.gif" width="15"
	height="15"><img src="mark1.gif" width="15" height="15"> | <img
	src="mark0.gif" width="15" height="15"><img src="mark1.gif"
	width="15" height="15"><img src="mark1.gif" width="15"
	height="15"><br>
	Remark. There are pauses after the fourth and twelfth syllables.<br>
	(vi) kusumavicitt&#257;, <img src="mark0.gif" width="15"
	height="15"><img src="mark0.gif" width="15" height="15"><img
	src="mark0.gif" width="15" height="15"> | <img src="mark0.gif"
	width="15" height="15"><img src="mark1.gif" width="15"
	height="15"><img src="mark1.gif" width="15" height="15"> | <img
	src="mark0.gif" width="15" height="15"><img src="mark0.gif"
	width="15" height="15"><img src="mark0.gif" width="15"
	height="15"> | <img src="mark0.gif" width="15" height="15"><img
	src="mark1.gif" width="15" height="15"><img src="mark1.gif"
	width="15" height="15"><br>
	(vii) bhuja&#7749;gappay&#257;ta, <img src="mark0.gif" width="15"
	height="15"><img src="mark1.gif" width="15" height="15"><img
	src="mark1.gif" width="15" height="15"> | <img src="mark0.gif"
	width="15" height="15"><img src="mark1.gif" width="15"
	height="15"><img src="mark1.gif" width="15" height="15"> | <img
	src="mark0.gif" width="15" height="15"><img src="mark1.gif"
	width="15" height="15"><img src="mark1.gif" width="15"
	height="15"> | <img src="mark0.gif" width="15" height="15"><img
	src="mark1.gif" width="15" height="15"><img src="mark1.gif"
	width="15" height="15"><br>
	(viii) piyamvada, <img src="mark0.gif" width="15" height="15"><img
	src="mark0.gif" width="15" height="15"><img src="mark0.gif"
	width="15" height="15"> | <img src="mark1.gif" width="15"
	height="15"><img src="mark0.gif" width="15" height="15"><img
	src="mark0.gif" width="15" height="15"> | <img src="mark0.gif"
	width="15" height="15"><img src="mark1.gif" width="15"
	height="15"><img src="mark0.gif" width="15" height="15"> | <img
	src="mark1.gif" width="15" height="15"><img src="mark0.gif"
	width="15" height="15"><img src="mark1.gif" width="15"
	height="15"><br>
	(ix) lalit&#257;, <img src="mark1.gif" width="15" height="15"><img
	src="mark1.gif" width="15" height="15"><img src="mark0.gif"
	width="15" height="15"> | <img src="mark1.gif" width="15"
	height="15"><img src="mark0.gif" width="15" height="15"><img
	src="mark0.gif" width="15" height="15"> | <img src="mark0.gif"
	width="15" height="15"><img src="mark1.gif" width="15"
	height="15"><img src="mark0.gif" width="15" height="15"> | <img
	src="mark1.gif" width="15" height="15"><img src="mark0.gif"
	width="15" height="15"><img src="mark1.gif" width="15"
	height="15"><br>
	(x) pamitakkar&#257;, <img src="mark0.gif" width="15" height="15"><img
	src="mark0.gif" width="15" height="15"><img src="mark1.gif"
	width="15" height="15"> | <img src="mark0.gif" width="15"
	height="15"><img src="mark1.gif" width="15" height="15"><img
	src="mark0.gif" width="15" height="15"> | <img src="mark0.gif"
	width="15" height="15"><img src="mark0.gif" width="15"
	height="15"><img src="mark1.gif" width="15" height="15"> | <img
	src="mark0.gif" width="15" height="15"><img src="mark0.gif"
	width="15" height="15"><img src="mark1.gif" width="15"
	height="15"><br>
	(xi) ujjal&#257;, <img src="mark0.gif" width="15" height="15"><img
	src="mark0.gif" width="15" height="15"><img src="mark0.gif"
	width="15" height="15"> | <img src="mark0.gif" width="15"
	height="15"><img src="mark0.gif" width="15" height="15"><img
	src="mark0.gif" width="15" height="15"> | <img src="mark1.gif"
	width="15" height="15"><img src="mark0.gif" width="15"
	height="15"><img src="mark0.gif" width="15" height="15"> | <img
	src="mark1.gif" width="15" height="15"><img src="mark0.gif"
	width="15" height="15"><img src="mark1.gif" width="15"
	height="15"><br>
	(xii) vessadev&#299;, <img src="mark1.gif" width="15" height="15"><img
	src="mark1.gif" width="15" height="15"><img src="mark1.gif"
	width="15" height="15"> | <img src="mark1.gif" width="15"
	height="15"><img src="mark1.gif" width="15" height="15"><img
	src="mark1.gif" width="15" height="15"> | <img src="mark0.gif"
	width="15" height="15"><img src="mark1.gif" width="15"
	height="15"><img src="mark1.gif" width="15" height="15"> | <img
	src="mark0.gif" width="15" height="15"><img src="mark1.gif"
	width="15" height="15"><img src="mark1.gif" width="15"
	height="15"><br>
	Remark. There are pauses after the fifth and twelfth syllables.<br>
	(xiii) t&#257;marasa</font><font size="3">&#7747;</font><font>, <img src="mark0.gif" width="15" height="15"><img
	src="mark0.gif" width="15" height="15"><img src="mark0.gif"
	width="15" height="15"> | <img src="mark0.gif" width="15"
	height="15"><img src="mark1.gif" width="15" height="15"><img
	src="mark0.gif" width="15" height="15"> | <img src="mark0.gif"
	width="15" height="15"><img src="mark1.gif" width="15"
	height="15"><img src="mark0.gif" width="15" height="15"> | <img
	src="mark0.gif" width="15" height="15"><img src="mark1.gif"
	width="15" height="15"><img src="mark1.gif" width="15"
	height="15"><br>
	(xiv) kamal&#257;, <img src="mark0.gif" width="15" height="15"><img
	src="mark0.gif" width="15" height="15"><img src="mark1.gif"
	width="15" height="15"> | <img src="mark0.gif" width="15"
	height="15"><img src="mark1.gif" width="15" height="15"><img
	src="mark1.gif" width="15" height="15"> | <img src="mark0.gif"
	width="15" height="15"><img src="mark0.gif" width="15"
	height="15"><img src="mark1.gif" width="15" height="15"> | <img
	src="mark0.gif" width="15" height="15"><img src="mark1.gif"
	width="15" height="15"><img src="mark1.gif" width="15"
	height="15"></font></p>

	<p><font>8. atijagati having p&#257;das of
	thirteen syllables. There are two varieties.<br>
	(i) pah&#257;sin&#299;, <img src="mark1.gif" width="15" height="15"><img
	src="mark1.gif" width="15" height="15"><img src="mark1.gif"
	width="15" height="15"> | <img src="mark0.gif" width="15"
	height="15"><img src="mark0.gif" width="15" height="15"><img
	src="mark0.gif" width="15" height="15"> | <img src="mark0.gif"
	width="15" height="15"><img src="mark1.gif" width="15"
	height="15"><img src="mark0.gif" width="15" height="15"> | <img
	src="mark1.gif" width="15" height="15"><img src="mark0.gif"
	width="15" height="15"><img src="mark1.gif" width="15"
	height="15"> | <img src="mark1.gif" width="15" height="15"><br>
	Remark. There are pauses after the third and thirteenth
	syllables.<br>
	(ii) rucir&#257;, <img src="mark0.gif" width="15" height="15"><img
	src="mark1.gif" width="15" height="15"><img src="mark0.gif"
	width="15" height="15"> | <img src="mark1.gif" width="15"
	height="15"><img src="mark0.gif" width="15" height="15"><img
	src="mark0.gif" width="15" height="15"> | <img src="mark0.gif"
	width="15" height="15"><img src="mark0.gif" width="15"
	height="15"><img src="mark1.gif" width="15" height="15"> | <img
	src="mark0.gif" width="15" height="15"><img src="mark1.gif"
	width="15" height="15"><img src="mark0.gif" width="15"
	height="15"> | <img src="mark1.gif" width="15" height="15"><br>
	Remark. There are pauses after the fourth and thirteenth
	syllables.</font></p>

	<p><font>9. sakkar&#299; having p&#257;das of
	fourteen syllables. There are three varieties.<br>
	(i) apar&#257;jit&#257;, <img src="mark0.gif" width="15"
	height="15"><img src="mark0.gif" width="15" height="15"><img
	src="mark0.gif" width="15" height="15"> | <img src="mark0.gif"
	width="15" height="15"><img src="mark0.gif" width="15"
	height="15"><img src="mark0.gif" width="15" height="15"> | <img
	src="mark1.gif" width="15" height="15"><img src="mark0.gif"
	width="15" height="15"><img src="mark1.gif" width="15"
	height="15"> | <img src="mark0.gif" width="15" height="15"><img
	src="mark0.gif" width="15" height="15"><img src="mark1.gif"
	width="15" height="15"> | <img src="mark0.gif" width="15"
	height="15"><img src="mark1.gif" width="15" height="15"><br>
	Remark. There are pauses after the seventh and fourteenth
	syllables.<br>
	(ii) pahara&#7751;akalik&#257;, <img src="mark0.gif" width="15"
	height="15"><img src="mark0.gif" width="15" height="15"><img
	src="mark0.gif" width="15" height="15"> | <img src="mark0.gif"
	width="15" height="15"><img src="mark0.gif" width="15"
	height="15"><img src="mark0.gif" width="15" height="15"> | <img
	src="mark1.gif" width="15" height="15"><img src="mark0.gif"
	width="15" height="15"><img src="mark0.gif" width="15"
	height="15"> | <img src="mark0.gif" width="15" height="15"><img
	src="mark0.gif" width="15" height="15"><img src="mark0.gif"
	width="15" height="15"> | <img src="mark0.gif" width="15"
	height="15"><img src="mark1.gif" width="15" height="15"><br>
	Remark. There are pauses after the seventh and fourteenth
	syllables.<br>
	(iii) vasantatilak&#257;, <img src="mark1.gif" width="15"
	height="15"><img src="mark1.gif" width="15" height="15"><img
	src="mark0.gif" width="15" height="15"> | <img src="mark1.gif"
	width="15" height="15"><img src="mark0.gif" width="15"
	height="15"><img src="mark0.gif" width="15" height="15"> | <img
	src="mark0.gif" width="15" height="15"><img src="mark1.gif"
	width="15" height="15"><img src="mark0.gif" width="15"
	height="15"> | <img src="mark0.gif" width="15" height="15"><img
	src="mark1.gif" width="15" height="15"><img src="mark0.gif"
	width="15" height="15"> | <img src="mark1.gif" width="15"
	height="15"><img src="mark1.gif" width="15" height="15"></font></p>

	<p><font>10. atisakkar&#299; fifteen syllables. There
	are four varieties.<br>
	(i) sasikala, <img src="mark0.gif" width="15" height="15"><img
	src="mark0.gif" width="15" height="15"><img src="mark0.gif"
	width="15" height="15"> | <img src="mark0.gif" width="15"
	height="15"><img src="mark0.gif" width="15" height="15"><img
	src="mark0.gif" width="15" height="15"> | <img src="mark0.gif"
	width="15" height="15"><img src="mark0.gif" width="15"
	height="15"><img src="mark0.gif" width="15" height="15"> | <img
	src="mark0.gif" width="15" height="15"><img src="mark0.gif"
	width="15" height="15"><img src="mark0.gif" width="15"
	height="15"> | <img src="mark0.gif" width="15" height="15"><img
	src="mark0.gif" width="15" height="15"><img src="mark1.gif"
	width="15" height="15"><br>
	(ii) ma&#7751;igun&#257;nikaro, <img src="mark0.gif" width="15"
	height="15"><img src="mark0.gif" width="15" height="15"><img
	src="mark0.gif" width="15" height="15"> | <img src="mark0.gif"
	width="15" height="15"><img src="mark0.gif" width="15"
	height="15"><img src="mark0.gif" width="15" height="15"> | <img
	src="mark0.gif" width="15" height="15"><img src="mark0.gif"
	width="15" height="15"><img src="mark0.gif" width="15"
	height="15"> | <img src="mark0.gif" width="15" height="15"><img
	src="mark0.gif" width="15" height="15"><img src="mark0.gif"
	width="15" height="15"> | <img src="mark0.gif" width="15"
	height="15"><img src="mark0.gif" width="15" height="15"><img
	src="mark1.gif" width="15" height="15"><br>
	Remark. There are pauses after the eighth and fifteenth
	syllables.<br>
	(iii) malin&#299;, <img src="mark0.gif" width="15" height="15"><img
	src="mark0.gif" width="15" height="15"><img src="mark0.gif"
	width="15" height="15"> | <img src="mark0.gif" width="15"
	height="15"><img src="mark0.gif" width="15" height="15"><img
	src="mark0.gif" width="15" height="15"> | <img src="mark1.gif"
	width="15" height="15"><img src="mark1.gif" width="15"
	height="15"><img src="mark1.gif" width="15" height="15"> | <img
	src="mark0.gif" width="15" height="15"><img src="mark1.gif"
	width="15" height="15"><img src="mark1.gif" width="15"
	height="15"> | <img src="mark0.gif" width="15" height="15"><img
	src="mark1.gif" width="15" height="15"><img src="mark1.gif"
	width="15" height="15"><br>
	Remark. There is a pause after the eighth syllable.<br>
	(iv) pabhaddaka</font><font size="3">&#7747;</font><font>, <img src="mark0.gif" width="15" height="15"><img
	src="mark0.gif" width="15" height="15"><img src="mark0.gif"
	width="15" height="15"> | <img src="mark0.gif" width="15"
	height="15"><img src="mark1.gif" width="15" height="15"><img
	src="mark0.gif" width="15" height="15"> | <img src="mark1.gif"
	width="15" height="15"><img src="mark0.gif" width="15"
	height="15"><img src="mark0.gif" width="15" height="15"> | <img
	src="mark0.gif" width="15" height="15"><img src="mark1.gif"
	width="15" height="15"><img src="mark0.gif" width="15"
	height="15"> | <img src="mark1.gif" width="15" height="15"><img
	src="mark0.gif" width="15" height="15"><img src="mark1.gif"
	width="15" height="15"></font></p>

	<p><font>11. a&#7789;&#7789;hi having p&#257;das of sixteen
	syllables. There is one variety.<br>
	(i) v&#257;nin&#299;, <img src="mark0.gif" width="15" height="15"><img
	src="mark0.gif" width="15" height="15"><img src="mark0.gif"
	width="15" height="15"> | <img src="mark0.gif" width="15"
	height="15"><img src="mark1.gif" width="15" height="15"><img
	src="mark0.gif" width="15" height="15"> | <img src="mark1.gif"
	width="15" height="15"><img src="mark0.gif" width="15"
	height="15"><img src="mark0.gif" width="15" height="15"> | <img
	src="mark0.gif" width="15" height="15"><img src="mark1.gif"
	width="15" height="15"><img src="mark0.gif" width="15"
	height="15"> | <img src="mark1.gif" width="15" height="15"><img
	src="mark0.gif" width="15" height="15"><img src="mark1.gif"
	width="15" height="15"> | <img src="mark1.gif" width="15"
	height="15"></font></p>

	<p><font>12. atya&#7789;&#7789;hi having p&#257;das of
	seventeen syllables. There are three varieties.<br>
	(i) sikharin&#299;,<br>
	<img src="mark0.gif" width="15" height="15"><img src="mark1.gif"
	width="15" height="15"><img src="mark1.gif" width="15"
	height="15"> | <img src="mark1.gif" width="15" height="15"><img
	src="mark1.gif" width="15" height="15"><img src="mark1.gif"
	width="15" height="15"> | <img src="mark0.gif" width="15"
	height="15"><img src="mark0.gif" width="15" height="15"><img
	src="mark0.gif" width="15" height="15"> | <img src="mark0.gif"
	width="15" height="15"><img src="mark0.gif" width="15"
	height="15"><img src="mark1.gif" width="15" height="15"> | <img
	src="mark1.gif" width="15" height="15"><img src="mark0.gif"
	width="15" height="15"><img src="mark0.gif" width="15"
	height="15"> | <img src="mark0.gif" width="15" height="15"><img
	src="mark1.gif" width="15" height="15"><br>
	Remark. There are pauses after the sixth and seventeenth
	syllables.<br>
	(ii) harin&#299;,<br>
	<img src="mark0.gif" width="15" height="15"><img src="mark0.gif"
	width="15" height="15"><img src="mark0.gif" width="15"
	height="15"> | <img src="mark0.gif" width="15" height="15"><img
	src="mark0.gif" width="15" height="15"><img src="mark1.gif"
	width="15" height="15"> | <img src="mark1.gif" width="15"
	height="15"><img src="mark1.gif" width="15" height="15"><img
	src="mark1.gif" width="15" height="15"> | <img src="mark1.gif"
	width="15" height="15"><img src="mark0.gif" width="15"
	height="15"><img src="mark1.gif" width="15" height="15"> | <img
	src="mark0.gif" width="15" height="15"><img src="mark0.gif"
	width="15" height="15"><img src="mark1.gif" width="15"
	height="15"> | <img src="mark0.gif" width="15" height="15"><img
	src="mark1.gif" width="15" height="15"><br>
	(iii) mandakkant&#257;,<br>
	<img src="mark1.gif" width="15" height="15"><img src="mark1.gif"
	width="15" height="15"><img src="mark1.gif" width="15"
	height="15"> | <img src="mark1.gif" width="15" height="15"><img
	src="mark0.gif" width="15" height="15"><img src="mark0.gif"
	width="15" height="15"> | <img src="mark0.gif" width="15"
	height="15"><img src="mark0.gif" width="15" height="15"><img
	src="mark0.gif" width="15" height="15"> | <img src="mark1.gif"
	width="15" height="15"><img src="mark1.gif" width="15"
	height="15"><img src="mark0.gif" width="15" height="15"> | <img
	src="mark1.gif" width="15" height="15"><img src="mark1.gif"
	width="15" height="15"><img src="mark0.gif" width="15"
	height="15"> | <img src="mark1.gif" width="15" height="15"><img
	src="mark1.gif" width="15" height="15"><br>
	Remark. There are pauses after the fourth, tenth and seventeenth
	syllables.</font></p>

	<p><font>13. dhuti having p&#257;das of eighteen
	syllables. There is one variety.<br>
	(i) kusumitalat&#257;vellit&#257;,<br>
	<img src="mark1.gif" width="15" height="15"><img src="mark1.gif"
	width="15" height="15"><img src="mark1.gif" width="15"
	height="15"> | <img src="mark1.gif" width="15" height="15"><img
	src="mark1.gif" width="15" height="15"><img src="mark0.gif"
	width="15" height="15"> | <img src="mark0.gif" width="15"
	height="15"><img src="mark0.gif" width="15" height="15"><img
	src="mark0.gif" width="15" height="15"> | <img src="mark0.gif"
	width="15" height="15"><img src="mark1.gif" width="15"
	height="15"><img src="mark1.gif" width="15" height="15"> | <img
	src="mark0.gif" width="15" height="15"><img src="mark1.gif"
	width="15" height="15"><img src="mark1.gif" width="15"
	height="15"> | <img src="mark0.gif" width="15" height="15"><img
	src="mark1.gif" width="15" height="15"><img src="mark1.gif"
	width="15" height="15"></font></p>

	<p><font>14. atidhuti having p&#257;das of
	nineteen syllables. There are two varieties.<br>
	(i) meghavipphujjit&#257;,<br>
	<img src="mark1.gif" width="15" height="15"><img src="mark1.gif"
	width="15" height="15"><img src="mark1.gif" width="15"
	height="15"> | <img src="mark1.gif" width="15" height="15"><img
	src="mark1.gif" width="15" height="15"><img src="mark1.gif"
	width="15" height="15"> | <img src="mark0.gif" width="15"
	height="15"><img src="mark0.gif" width="15" height="15"><img
	src="mark0.gif" width="15" height="15"> | <img src="mark0.gif"
	width="15" height="15"><img src="mark0.gif" width="15"
	height="15"><img src="mark1.gif" width="15" height="15"> | <img
	src="mark1.gif" width="15" height="15"><img src="mark1.gif"
	width="15" height="15"><img src="mark0.gif" width="15"
	height="15"> | <img src="mark1.gif" width="15" height="15"><img
	src="mark1.gif" width="15" height="15"><img src="mark0.gif"
	width="15" height="15"> | <img src="mark1.gif" width="15"
	height="15"><br>
	Remark. There are pauses after the sixth and thirteenth, and
	nineteenth syllables.<br>
	(ii) sadd&#363;lavikk&#299;it&#299;,<br>
	<img src="mark1.gif" width="15" height="15"><img src="mark1.gif"
	width="15" height="15"><img src="mark1.gif" width="15"
	height="15"> | <img src="mark0.gif" width="15" height="15"><img
	src="mark0.gif" width="15" height="15"><img src="mark1.gif"
	width="15" height="15"> | <img src="mark0.gif" width="15"
	height="15"><img src="mark1.gif" width="15" height="15"><img
	src="mark0.gif" width="15" height="15"> | <img src="mark0.gif"
	width="15" height="15"><img src="mark0.gif" width="15"
	height="15"><img src="mark1.gif" width="15" height="15"> | <img
	src="mark1.gif" width="15" height="15"><img src="mark1.gif"
	width="15" height="15"><img src="mark0.gif" width="15"
	height="15"> | <img src="mark1.gif" width="15" height="15"><img
	src="mark1.gif" width="15" height="15"><img src="mark0.gif"
	width="15" height="15"> | <img src="mark1.gif" width="15"
	height="15"><br>
	Remark. There are pauses after the twelfth and nineteenth
	syllables.</font></p>

	<p><font>15. kati having p&#257;das of twenty
	syllables. There is one variety.<br>
	(i) vutta,<br>
	<img src="mark1.gif" width="15" height="15"><img src="mark0.gif"
	width="15" height="15"><img src="mark1.gif" width="15"
	height="15"> | <img src="mark0.gif" width="15" height="15"><img
	src="mark1.gif" width="15" height="15"><img src="mark0.gif"
	width="15" height="15"> | <img src="mark1.gif" width="15"
	height="15"><img src="mark0.gif" width="15" height="15"><img
	src="mark1.gif" width="15" height="15"> | <img src="mark0.gif"
	width="15" height="15"><img src="mark1.gif" width="15"
	height="15"><img src="mark0.gif" width="15" height="15"> | <img
	src="mark1.gif" width="15" height="15"><img src="mark0.gif"
	width="15" height="15"><img src="mark1.gif" width="15"
	height="15"> | <img src="mark1.gif" width="15" height="15"><img
	src="mark1.gif" width="15" height="15"><img src="mark0.gif"
	width="15" height="15"> | <img src="mark1.gif" width="15"
	height="15"><img src="mark0.gif" width="15" height="15"></font></p>

	<p><font>16. pakati having p&#257;das of
	twenty-one syllables. There is one variety.<br>
	(i) saddhar&#257;,<br>
	<img src="mark1.gif" width="15" height="15"><img src="mark1.gif"
	width="15" height="15"><img src="mark1.gif" width="15"
	height="15"> | <img src="mark1.gif" width="15" height="15"><img
	src="mark0.gif" width="15" height="15"><img src="mark1.gif"
	width="15" height="15"> | <img src="mark1.gif" width="15"
	height="15"><img src="mark0.gif" width="15" height="15"><img
	src="mark0.gif" width="15" height="15"> | <img src="mark0.gif"
	width="15" height="15"><img src="mark0.gif" width="15"
	height="15"><img src="mark0.gif" width="15" height="15"> | <img
	src="mark0.gif" width="15" height="15"><img src="mark1.gif"
	width="15" height="15"><img src="mark1.gif" width="15"
	height="15"> | <img src="mark1.gif" width="15" height="15"><img
	src="mark1.gif" width="15" height="15"><img src="mark1.gif"
	width="15" height="15"> | <img src="mark0.gif" width="15"
	height="15"><img src="mark1.gif" width="15" height="15"><img
	src="mark1.gif" width="15" height="15"></font></p>

	<p><font>17. akati having p&#257;das of
	twenty-two syllables. There is one variety.<br>
	(i) bhaddaka,<br>
	<img src="mark1.gif" width="15" height="15"><img src="mark0.gif"
	width="15" height="15"><img src="mark0.gif" width="15"
	height="15"> | <img src="mark1.gif" width="15" height="15"><img
	src="mark0.gif" width="15" height="15"><img src="mark1.gif"
	width="15" height="15"> | <img src="mark0.gif" width="15"
	height="15"><img src="mark0.gif" width="15" height="15"><img
	src="mark0.gif" width="15" height="15"> | <img src="mark1.gif"
	width="15" height="15"><img src="mark0.gif" width="15"
	height="15"><img src="mark1.gif" width="15" height="15"> | <img
	src="mark0.gif" width="15" height="15"><img src="mark0.gif"
	width="15" height="15"><img src="mark0.gif" width="15"
	height="15"> | <img src="mark1.gif" width="15" height="15"><img
	src="mark0.gif" width="15" height="15"><img src="mark1.gif"
	width="15" height="15"> | <img src="mark0.gif" width="15"
	height="15"><img src="mark0.gif" width="15" height="15"><img
	src="mark0.gif" width="15" height="15"> | <img src="mark1.gif"
	width="15" height="15"></font></p>

	<p><font color="#FF0000"><strong>2. The Addhasama
	Class</strong></font></p>

	<p><font><a name="634."><strong>634.</strong></a> In the addhasama
	class of metres, the first and the third, and the second and
	fourth p&#257;das are similar. The following table shows eleven
	kinds of metres that come under this head:</font></p>

	<table border="0" cellpadding="2" cellspacing="0">
		<tr>
			<td><font>Name of Metre</font></td>
			<td><font>Odd quarter-verses</font></td>
			<td><font>Even quarter-verses</font></td>
		</tr>
		<tr>
			<td>&nbsp;</td>
			<td><font>1st.-3rd.</font></td>
			<td><font>2nd.-4th.</font></td>
		</tr>
		<tr>
			<td><font>upacitta</font></td>
			<td><font><img src="mark0.gif" width="15"
			height="15"><img src="mark0.gif" width="15" height="15">
			- <img src="mark0.gif" width="15" height="15"><img
			src="mark0.gif" width="15" height="15"> - <img
			src="mark0.gif" width="15" height="15"><img
			src="mark0.gif" width="15" height="15"> - <img
			src="mark0.gif" width="15" height="15"> -</font></td>
			<td><font>- <img src="mark0.gif"
			width="15" height="15"><img src="mark0.gif" width="15"
			height="15"> - <img src="mark0.gif" width="15"
			height="15"><img src="mark0.gif" width="15" height="15">
			- <img src="mark0.gif" width="15" height="15"><img
			src="mark0.gif" width="15" height="15"> - -</font></td>
		</tr>
		<tr>
			<td><font>ratamajjh&#257;</font></td>
			<td><font>- <img src="mark0.gif"
			width="15" height="15"><img src="mark0.gif" width="15"
			height="15"> - <img src="mark0.gif" width="15"
			height="15"><img src="mark0.gif" width="15" height="15">
			- <img src="mark0.gif" width="15" height="15"><img
			src="mark0.gif" width="15" height="15"> - -</font></td>
			<td><font><img src="mark0.gif" width="15"
			height="15"><img src="mark0.gif" width="15" height="15"><img
			src="mark0.gif" width="15" height="15"><img
			src="mark0.gif" width="15" height="15"> - <img
			src="mark0.gif" width="15" height="15"><img
			src="mark0.gif" width="15" height="15"> - <img
			src="mark0.gif" width="15" height="15"><img
			src="mark0.gif" width="15" height="15"> - -</font></td>
		</tr>
		<tr>
			<td><font>vegavati</font></td>
			<td><font><img src="mark0.gif" width="15"
			height="15"><img src="mark0.gif" width="15" height="15">
			- <img src="mark0.gif" width="15" height="15"><img
			src="mark0.gif" width="15" height="15"> - <img
			src="mark0.gif" width="15" height="15"><img
			src="mark0.gif" width="15" height="15"> - -</font></td>
			<td><font>- <img src="mark0.gif"
			width="15" height="15"><img src="mark0.gif" width="15"
			height="15"> - <img src="mark0.gif" width="15"
			height="15"><img src="mark0.gif" width="15" height="15">
			- <img src="mark0.gif" width="15" height="15"><img
			src="mark0.gif" width="15" height="15"> - -</font></td>
		</tr>
		<tr>
			<td><font>bhaddavir&#257;ja</font><font
			size="3">&#7747;</font></td>
			<td><font>- - <img src="mark0.gif"
			width="15" height="15"><img src="mark0.gif" width="15"
			height="15"> - <img src="mark0.gif" width="15"
			height="15"> - <img src="mark0.gif" width="15"
			height="15"> - -</font></td>
			<td><font>- - - <img src="mark0.gif"
			width="15" height="15"><img src="mark0.gif" width="15"
			height="15"> - <img src="mark0.gif" width="15"
			height="15"> - <img src="mark0.gif" width="15"
			height="15"> - -</font></td>
		</tr>
		<tr>
			<td><font>ketumati</font></td>
			<td><font><img src="mark0.gif" width="15"
			height="15"><img src="mark0.gif" width="15" height="15">
			- <img src="mark0.gif" width="15" height="15"> - <img
			src="mark0.gif" width="15" height="15"> - <img
			src="mark0.gif" width="15" height="15"> - - </font></td>
			<td><font>- <img src="mark0.gif"
			width="15" height="15"><img src="mark0.gif" width="15"
			height="15"> - <img src="mark0.gif" width="15"
			height="15"> - <img src="mark0.gif" width="15"
			height="15"><img src="mark0.gif" width="15" height="15"><img
			src="mark0.gif" width="15" height="15"> - -</font></td>
		</tr>
		<tr>
			<td><font>akhy&#257;nik&#257;</font></td>
			<td><font>- - <img src="mark0.gif"
			width="15" height="15"> - - <img src="mark0.gif"
			width="15" height="15"><img src="mark0.gif" width="15"
			height="15"> - <img src="mark0.gif" width="15"
			height="15"> - - </font></td>
			<td><font><img src="mark0.gif" width="15"
			height="15"> - <img src="mark0.gif" width="15"
			height="15"> - - <img src="mark0.gif" width="15"
			height="15"><img src="mark0.gif" width="15" height="15">
			- <img src="mark0.gif" width="15" height="15"> - -</font></td>
		</tr>
		<tr>
			<td><font>viparitapubba</font></td>
			<td><font><img src="mark0.gif" width="15"
			height="15"> - <img src="mark0.gif" width="15"
			height="15"> - - <img src="mark0.gif" width="15"
			height="15"><img src="mark0.gif" width="15" height="15">
			- <img src="mark0.gif" width="15" height="15"> - -</font></td>
			<td><font>- - <img src="mark0.gif"
			width="15" height="15"> - - <img src="mark0.gif"
			width="15" height="15"><img src="mark0.gif" width="15"
			height="15"> - <img src="mark0.gif" width="15"
			height="15"> - -</font></td>
		</tr>
		<tr>
			<td><font>hari&#7751;apaluta</font></td>
			<td><font><img src="mark0.gif" width="15"
			height="15"><img src="mark0.gif" width="15" height="15">
			- <img src="mark0.gif" width="15" height="15"><img
			src="mark0.gif" width="15" height="15"> - <img
			src="mark0.gif" width="15" height="15"><img
			src="mark0.gif" width="15" height="15"> - <img
			src="mark0.gif" width="15" height="15"> -</font></td>
			<td><font><img src="mark0.gif" width="15"
			height="15"><img src="mark0.gif" width="15" height="15"><img
			src="mark0.gif" width="15" height="15"> - <img
			src="mark0.gif" width="15" height="15"><img
			src="mark0.gif" width="15" height="15"> - <img
			src="mark0.gif" width="15" height="15"><img
			src="mark0.gif" width="15" height="15"> - <img
			src="mark0.gif" width="15" height="15"> -</font></td>
		</tr>
		<tr>
			<td><font>aparavutta</font></td>
			<td><font><img src="mark0.gif" width="15"
			height="15"><img src="mark0.gif" width="15" height="15"><img
			src="mark0.gif" width="15" height="15"><img
			src="mark0.gif" width="15" height="15"><img
			src="mark0.gif" width="15" height="15"><img
			src="mark0.gif" width="15" height="15"> - <img
			src="mark0.gif" width="15" height="15"> - <img
			src="mark0.gif" width="15" height="15"> -</font></td>
			<td><font><img src="mark0.gif" width="15"
			height="15"><img src="mark0.gif" width="15" height="15"><img
			src="mark0.gif" width="15" height="15"><img
			src="mark0.gif" width="15" height="15"> - <img
			src="mark0.gif" width="15" height="15"><img
			src="mark0.gif" width="15" height="15"> - <img
			src="mark0.gif" width="15" height="15"> - <img
			src="mark0.gif" width="15" height="15"> -</font></td>
		</tr>
		<tr>
			<td><font>pubbittagg&#257;</font></td>
			<td><font><img src="mark0.gif" width="15"
			height="15"><img src="mark0.gif" width="15" height="15"><img
			src="mark0.gif" width="15" height="15"><img
			src="mark0.gif" width="15" height="15"><img
			src="mark0.gif" width="15" height="15"><img
			src="mark0.gif" width="15" height="15"> - <img
			src="mark0.gif" width="15" height="15"> - <img
			src="mark0.gif" width="15" height="15"> - -</font></td>
			<td><font><img src="mark0.gif" width="15"
			height="15"><img src="mark0.gif" width="15" height="15"><img
			src="mark0.gif" width="15" height="15"><img
			src="mark0.gif" width="15" height="15"> - <img
			src="mark0.gif" width="15" height="15"><img
			src="mark0.gif" width="15" height="15"> - <img
			src="mark0.gif" width="15" height="15"> - <img
			src="mark0.gif" width="15" height="15"> - -</font></td>
		</tr>
		<tr>
			<td><font>yav&#257;dik&#257;mat&#299;</font></td>
			<td><font><img src="mark0.gif" width="15"
			height="15"> - <img src="mark0.gif" width="15"
			height="15"> - <img src="mark0.gif" width="15"
			height="15"> - <img src="mark0.gif" width="15"
			height="15"> - <img src="mark0.gif" width="15"
			height="15"> - <img src="mark0.gif" width="15"
			height="15"> -</font></td>
			<td><font>- <img src="mark0.gif"
			width="15" height="15"> - <img src="mark0.gif" width="15"
			height="15"> - <img src="mark0.gif" width="15"
			height="15"> - <img src="mark0.gif" width="15"
			height="15"> - <img src="mark0.gif" width="15"
			height="15"> - <img src="mark0.gif" width="15"
			height="15"> -</font></td>
		</tr>
	</table>

	<p><font>Remark. The aparavutta corresponds to
	the vet&#257;liya explained, referred to lower down.</font></p>

	<p><font><a name="641."><strong>641.</strong></a> In the first of
	these, the ariy&#257;, the first two p&#257;das of half a
	g&#257;th&#257; contain seven and a half feet; in the even, that
	is, in the second, fourth, and sixth feet, any of the following,
	namely, ba, ja, sa, g&#257;, or four short syllables may be
	employed, but ja must not be used in the odd feet, that is, in
	the first, third, and fifth. The sixth foot may be la or four
	short syllables. The second-half stanza must fulfil the same
	conditions. It is necessary to observe that in the j&#257;ti
	metre a foot consists of four syllabic instants, the time taken
	up in pronouncing a short syllable being taken as an instant of
	time; thus a long syllable being taken equal to two short ones,
	each foot used in the ariy&#257; is equal to four syllabic
	instants. The following is an illustration of an ariy&#257;
	stanza:</font></p>

	<table border="0" cellpadding="0">
		<tr>
			<td>&nbsp;</td>
			<td><font>1st</font></td>
			<td><font>2nd</font></td>
			<td><font>3rd</font></td>
			<td><font>4th</font></td>
			<td><font>5th</font></td>
			<td><font>6th</font></td>
			<td><font>7th</font></td>
			<td><font>8th foot</font></td>
		</tr>
		<tr>
			<td><font>First half stanza</font></td>
			<td><font>- -,</font></td>
			<td><font><img src="mark0.gif" width="15"
			height="15"><img src="mark0.gif" width="15" height="15"><img
			src="mark0.gif" width="15" height="15"><img
			src="mark0.gif" width="15" height="15">,</font></td>
			<td><font>- -,</font></td>
			<td><font><img src="mark0.gif" width="15"
			height="15"><img src="mark0.gif" width="15" height="15">
			- ,</font></td>
			<td><font>- -,</font></td>
			<td><font><img src="mark0.gif" width="15"
			height="15"> - <img src="mark0.gif" width="15"
			height="15">,</font></td>
			<td><font>- <img src="mark0.gif"
			width="15" height="15"><img src="mark0.gif" width="15"
			height="15">,</font></td>
			<td><font>-</font></td>
		</tr>
		<tr>
			<td><font>Second half stanza</font></td>
			<td><font><img src="mark0.gif" width="15"
			height="15"><img src="mark0.gif" width="15" height="15">
			-,</font></td>
			<td><font><img src="mark0.gif" width="15"
			height="15"><img src="mark0.gif" width="15" height="15"><img
			src="mark0.gif" width="15" height="15"> ,</font></td>
			<td><font>- - ,</font></td>
			<td><font>- - ,</font></td>
			<td><font>- - ,</font></td>
			<td><font><img src="mark0.gif" width="15"
			height="15">,</font></td>
			<td><font>- - ,</font></td>
			<td><font>-</font></td>
		</tr>
	</table>

	<p><font><a name="642."><strong>642.</strong></a> The vet&#257;liya
	is so formed that it usually consists of fourteen syllabic
	instants in the odd quarters and sixteen in the even, while the
	matt&#257;samaka consists of sixteen syllabic instants in each
	quarter. The metres of the j&#257;ti class furnish many
	varieties, but it is not within the scope of this work to treat
	of them in detail. As, however, the vet&#257;liya is of rather
	frequent occurrence, we give below the scheme of it. Each
	p&#257;da is divided into three seats; the first seat in the
	first and third p&#257;das must have six syllabic instants; the
	first seat of the second and fourth p&#257;das must contain eight
	syllabic instants; the second seat must be a cretic foot and the
	third a lambic foot:</font></p>

	<table border="0" cellpadding="2" cellspacing="0">
		<tr>
			<td><font>Number</font></td>
			<td><font>1st seat</font></td>
			<td><font>2nd seat</font></td>
			<td><font>3rd seat</font></td>
		</tr>
		<tr>
			<td><font>of syllabic instants.</font></td>
			<td>&nbsp;</td>
			<td><font>Cretic</font></td>
			<td><font>Lambus</font></td>
		</tr>
		<tr>
			<td><font>1st p&#257;da</font></td>
			<td><font>6 six syllabic instants</font></td>
			<td><font>- <img src="mark0.gif"
			width="15" height="15"> -</font></td>
			<td><font><img src="mark0.gif" width="15"
			height="15"> -</font></td>
		</tr>
		<tr>
			<td><font>2nd p&#257;da</font></td>
			<td><font>8 eight syllabic instants</font></td>
			<td><font>- <img src="mark0.gif"
			width="15" height="15"> -</font></td>
			<td><font><img src="mark0.gif" width="15"
			height="15"> -</font></td>
		</tr>
		<tr>
			<td><font>3rd p&#257;da</font></td>
			<td><font>6 six syllabic instants</font></td>
			<td><font>- <img src="mark0.gif"
			width="15" height="15"> -</font></td>
			<td><font><img src="mark0.gif" width="15"
			height="15"> -</font></td>
		</tr>
		<tr>
			<td><font>4th p&#257;da</font></td>
			<td><font>8 eight syllabic instants</font></td>
			<td><font>- <img src="mark0.gif"
			width="15" height="15"> -</font></td>
			<td><font><img src="mark0.gif" width="15"
			height="15"> -</font></td>
		</tr>
	</table>

	<p><font>Remarks.<br>
	(a) The above is a perfect ve&#7789;&#257;liya. In the third seat, the
	following feet may be found instead of the lambus:<br>
	<img src="mark0.gif" width="15" height="15"><img src="mark0.gif"
	width="15" height="15"> pyrrhic<br>
	- - spondee<br>
	<img src="mark0.gif" width="15" height="15"> - - bacchic<br>
	<img src="mark0.gif" width="15" height="15"> - <img
	src="mark0.gif" width="15" height="15"> amphibrac<br>
	(b) the sign of the long syllable (-) must be counted as 2 since
	it is equal to two short syllables.</font></p>

	<p align="center"><font>Finis.</font></p>
</div>
</body>
</html>
